# Proxecto Trasno 18 de outubro de 2012
#
# Este ficheiro contén os parámetros de configuración 
# do verificador ortográfico MySpell/Hunspell, as regras
# para as suxestións de substitución e as regras de afixación 
# para o dicionario do verificador en lingua galega.
# Miguel Solla (bradomin@gmail.com), 2010.
#
# O ficheiro co dicionario creouse a partir do 
# Vocabulario ortográfico da lingua galega (VOLGa) 
# Santamarina Fernández, Antón e González González, Manuel (coord.)
# Real Academia Galega / Instituto da Lingua Galega, 2004.
# http://www.realacademiagalega.org/volga/
# 
# As regras de afixación tratan de acadar un comportamento
# consonte as Normas ortográficas e morfolóxicas do idioma
# galego, Real Academia Galega / Instituto da Lingua Galega, 2003.
# http://www.realacademiagalega.org/PlainRAG/catalog/publications/files/normas_galego05.pdf
#
# Para a elaboración das regras de afixación reaproveitáronse
# algunhas das regras da versión que creou en 2006-2007
# Mar Castro Pereiro para Mancomún (http://www.mancomun.org/) 
# baixo os termos da GNU General Public License (GPL)
#
# [SEN REVISAR: ] Os topónimos, os antopónimos, as abreviaturas e
# as siglas que figuran ao final do ficheiro de dicionario tamén
# proceden desta versión anterior. 
#
# A descrición do comportamento morfosintáctivo verbal
# pódese atopar no núm. 1 da revista Linguamática (ISSN: 1647-0818)
# http://linguamatica.com/index.php/linguamatica/article/view/13



# Codificación de caracteres:
SET UTF-8

# Caracteres que se buscarán para facer suxestións de substitucións 
# cando unicamente varíe un carácter na cadea
TRY -aáàâãäeéêèiïìíîoóòôõöuùúûübcçdfghjklmnñpqrstvxyzABCDEFGHIJKLMNÑOPQRSTUVWXYZÁÉÍÓÚÀÈÌÒÙÏÜÇ·

# Indícase o tipo de nomenclatura das regras de afixación
FLAG num

# O seguinte parámetro («666») utilizarase para indicar que a raíz
# do dicionario que se utiliza precisa necesariamente dunha regra de afixación
NEEDAFFIX 666

# Cadeas de teclas próximas no teclado que poden ser
# facilmente confundidas á hora de teclear unha palabra. En cada serie de
# teclas ─separadas por unha barra vertical, «|»─ terase en conta as teclas
# á esquerda e dereita de cada unha.
KEY qwertyuiop|asdfghjklñ|zxcvbnm|qaw|saz|wse|dsx|sz|edr|fdc|dx|rft|gfv|fc|tgz|hgb|gv|zhu|jhn|hb|uji|kjm|jn|iko|lkmñ|plñç

# Impide que se ofrezan suxestións de substitución con elementos da cadea separados por un espazo 
# (impide tamén as regras de substitución de n-gramas)
NOSPLITSUGS

# Establece o parámetro (do ficheiro de dicionario) que indica
# que non varía en maiúsculas ou en minúsculas 
KEEPCASE 999

# Considérase o guión coma unha letra máis (só funciona nun terminal, non 
# nos procesadores de texto
WORDCHARS -'

# A continuación amósanse parellas de caracteres que o usuario puido confundir.
# O caso máis habitual é o de que falten tiles ou acentos gráficos nas palabras.

MAP 21
MAP aá
MAP eé
MAP ií
MAP oó
MAP uú
MAP iï
MAP uü
MAP ie
MAP íé
MAP uo
MAP úó
MAP bv
MAP lr
MAP ye
MAP yi
MAP yx
MAP xs
MAP zc
MAP nñ
MAP s-
MAP r-


# A continuación amósanse unha serie de combinacións de letras que a miúdo
# se confunden, e que o corrector utilizará para atopar as correccións máis
# axeitadas para aquelas palabras que o usuario escriba mal. A primeira
# liña destas “confusións habituais” indica a cantidade delas que hai, e é
# necesario que estea aí. As seguintes liñas corresponden a ditas confusións.
# Están ordenadas segundo os caracteres errados, principalmente para
# facilitar a súa modificación e evitar as repeticións.
#
# Cómpre completar todas as liñas seguintes, pois unha liña que non se explique
# e non se entenda será susceptible de ser borrada posteriormente. Asemade,
# cómpre engadir un comentario ás liñas evidentes, como «REP silla cadeira»,
# para facilitar a busca de liñas sen unha explicación.
#
# Nótese que de momento non é posible suxerir unha corrección para unha palabra
# composta por varias palabras (e o corrector non analiza varias palabras ao
# mesmo tempo, así que viceversa). O único que se pode facer nestes momentos
# similar ao de suxerir varias palabras é suxerir a separación da palabra mal
# escrita en dúas indicando o punto de corte mediante unha barra baixa («_»).
# Isto imposibilita suxestións como como as seguintes:
# REP bucear nadar ao somorgullo
# REP vinteún vinte e un
# REP enemigar pór a mal
# REP pranchar pasar o ferro
# REP zarpar levantar áncora

REP 1380     # Modifíquese en caso de ampliarse ou reducirse a lista.
REP abag avag     # abagar → avagar.
REP abág avág      # abagar → avagar.
REP aballo avello     # aballoar → avelloar.
REP aballó avelló     # aballoar → avelloar.
REP accesar acceder     # accesar → acceder (o feito de que sexan conxugacións distintas é un problema).
REP acobard acovard     # acobardar → acovardar.
REP acobárd acovárd     # acobardar → acovardar.
REP afosc afusc     # afoscar → afuscar.
REP afósc afúsc     # afoscar → afuscar.
REP aig ai
REP áig ái
REP alambr aram      # alambrar → aramar.
REP alámbr arám      # alambrar → aramar.
REP andamio estada     # Erro común.
REP andén plataforma     # Erro común.
REP anicr anic      # anicrar → anicar.
REP anícr aníc      # anicrar → anicar.
REP antefaz anteface     # Erro común.
REP antifaz anteface     # Erro común.
REP antox antoll      # antoxar → antollar.
REP antóx antóll      # antoxar → antollar.
REP aparcel parcel      # aparcelar → parcelar.
REP aparcél parcél      # aparcelar → parcelar.
REP aportación achega     # Erro moi común.
REP apret apert      # apretar → apertar.
REP aprét apért      # apretar → apertar.
REP aprom achumb      # apromar → achumbar.
REP apróm achúmb      # apromar → achumbar.
REP arregal regal      # arregalar → regalar.
REP arregál regál      # arregalar → regalar.
REP arreigo arraigo     # Erro común.
REP arrincon acanto      # arrinconar → acantoar.
REP arrincón acantó      # arrinconar → acantoar.
REP arrous rous      # arrousar → rousar.
REP arróus róus      # arrousar → rousar.
REP arrumb arromb      # arrumbar → arrombar.
REP arrúmb arrómb      # arrumbar → arrombar.
REP asopr sopr      # asoprar → soprar.
REP asópr sópr      # asoprar → soprar.
REP asoseg soseg      # asosegar → sosegar.
REP asoség soség     # asosegar → sosegar.
REP atal ental      # atalar → entalar.
REP atál entál     # atalar → entalar.
REP atarrax tarrax      # atarraxar → tarraxar.
REP atarráx tárrax      # atarraxar → tarraxar.
REP atemper temper      # atemperar → temperar.
REP atempér tempér      # atemperar → temperar.
REP atent tent      # atentar → tentar.
REP atént tént      # atentar → tentar.
REP atoll atroll      # atollar → atrollar.
REP atóll atróll      # atollar → atrollar.
REP atu ato      # atuar → atoar.
REP atú ato      # atuar → atoar.
REP atú ató      # atuar → atoar.
REP aturdi atorda     # aturdir → atordar..
REP atúrdi atórda     # aturdir → atordar.
REP aturde atorda     # aturdir → atordar.
REP atúrde atórda     # aturdir → atordar.
REP aturda atorde     # aturdir → atordar.
REP atúrda atórde     # aturdir → atordar.
REP azaball azafall      # azaballar → azafallar.
REP azabáll azafáll      # azaballar → azafallar.
REP azarapall zarapall      # azarapallar → zarapallar.
REP azarapáll zarapáll      # azarapallar → zarapallar.
REP badexo abadexo     # Erro común.
REP barr varr      # barrer → varrer.
REP bárr várr      # barrer → varrer.
REP bog vog      # bogar → vogar.
REP bóg vóg      # bogar → vogar.
REP broa boroa     # Erro común.
REP broc envorc      # brocar → envorcar.
REP bróc envórc      # brocar → envorcar.
REP buce mergull      # bucear → mergullarse.
REP bucé mergúll      # bucear → mergullarse.
REP bucear mergullarse      # bucear → mergullarse.
REP bull debull      # bullar → debullar.
REP búll debúll      # bullar → debullar.
REP bursátil bolsista     # Erro común.
REP caí cae      # caír → caer.
REP caí caé      # caír → caer.
REP cai cae      # caír → caer.
REP caladeiro caladoiro     # Erro común.
REP calamar lura     # calamar → lura.
REP calamares luras     # calamar → lura.
REP calaveira caveira     # Erro común.
REP calific cualific      # calificar → cualificar.
REP califíc cualifíc      # calificar → cualificar.
REP cañ can      # cañonear → canonear.
REP carbunco carbuncho     # Erro común.
REP carbunco carafuncho     # Erro común.
REP carbunco nacida     # Erro común.
REP carcoma caruncho     # Erro común.
REP carcoma couza     # Erro común.
REP cc c     # Exemplo: construcción → construción.
REP champú xampú     # Erro común.
REP champurr chapuz     # champurrar → chapuzar.
REP champúrr chapúz     # champurrar → chapuzar.
REP cerrollo ferrollo     # Erro común.
REP ci ce      # ciar → cear.
REP cí ce      # ciar → cear.
REP cí cé      # ciar → cear.
REP ci z     # Exemplo: espaciar → espazar.
REP coall call      # coallar → callar.
REP coáll cáll      # coallar → callar.
REP coiñ cuiñ      # coiñar → cuiñar.
REP coíñ cuíñ      # coiñar → cuiñar.
REP coinc cuinc      # coincar → cuincar.
REP coínc cuínc      # coincar → cuincar.
REP comulg comung      # comulgar → comungar.
REP comúlg comúng      # comulgar → comungar.
REP conceb concib      # concebir → concibir.
REP conquere conquista     # conquerer → conquistar.
REP conquére conquísta     # conquerer → conquistar.
REP conquer conquist     # conquerer → conquistar.
REP conquér conquíst     # conquerer → conquistar.
REP conquera conquiste     # conquerer → conquistar.
REP conquéra conquíste      # conquerer → conquistar.
REP conquería conquistaba     # conquerer → conquistar.
REP conqueria conquistaba     # conquerer → conquistar.
REP conquerín conquistei     # conquerer → conquistar.
REP conquerín conquistéi     # conquerer → conquistar.
REP conquerín conquistein     # conquerer → conquistar.
REP conqueriu conquistou     # conquerer → conquistar.
REP conqueríu conquistóu     # conquerer → conquistar.
REP cost cust      # costar → custar.
REP cóst cúst      # costar → custar.
REP ct t     # Exemplo: conflicto → conflito.
REP cuall call      # cuallar → callar.
REP cuáll cáll      # cuallar → callar.
REP cuall coall      # cuallar → coallar.
REP cuáll coáll      # cuallar → coallar.
REP customiz personaliz # customizar → personalizar.
REP customic personalic     # customizar → personalizar.
REP deb dev      # debecer → devecer
REP deborc debroc      # deborcar → debrocar.
REP debórc debróc      # deborcar → debrocar.
REP debouc demouc      # deboucar → demoucar.
REP debóuc demóuc      # deboucar → demoucar.
REP dec dic      # decir → dicir.
REP decomis comis      # decomisar → comisar.
REP decomís comís      # decomisar → comisar.
REP demit dimit      # demitir → dimitir.
REP derrab desrab      # derrabar → desrabar.
REP derráb desráb      # derrabar → desrabar.
REP desaprom desachumb      # desapromar → desachumbar.
REP desapróm desachúmb      # desapromar → desachumbar.
REP descalific descualific      # descalificar → descualificar.
REP descalifíc descualifíc      # descalificar → descualificar.
REP desconxur esconxur     # desconxurar → esconxurar.
REP desconxúr esconxúr      # desconxurar → esconxurar.
REP descorn escorn      # descornar → escornar.
REP descórn escórn      # descornar → escornar.
REP descubill desacubill      # descubillar → desacubillar.
REP descubíll desacubíll      # descubillar → desacubillar.
REP desembrull desenvurull      # desembrullar → desenvurullar.
REP desembrúll desenvurúll      # desembrullar → desenvurullar.
REP desliz escorr      # deslizar → escorrer.
REP deslíz escórr      # deslizar → escorrer.
REP desliza escorre      # deslizar → escorrer.
REP deslíza escórre      # deslizar → escorrer.
REP deslice escorra      # deslizar → escorrer.
REP deslíce escórra      # deslizar → escorrer.
REP desliza esvara      # deslizar → esvarar.
REP deslíza esvára      # deslizar → esvarar.
REP deslice esvare      # deslizar → esvarar.
REP deslíce esváre      # deslizar → esvarar.
REP deslumbr ceg      # deslumbrar → cegar.
REP deslúmbr ceg      # deslumbrar → cegar.
REP deslumbr cegu      # deslumbrar → cegar.
REP deslúmbr cégu      # deslumbrar → cegar.
REP desnuda espi      # desnudar → espir.
REP desnudá espí      # desnudar → espir.
REP desnud isp      # desnudar → espir.
REP desnúd ísp      # desnudar → espir.
REP desnude ispa      # desnudar → espir.
REP desnúde íspa      # desnudar → espir.
REP desnud denud      # desnudar → denudar.
REP desnúd denúd      # desnudar → denudar.
REP destroz esnaquiz      # destrozar → esnaquizar.
REP destróz esnaquíz      # destrozar → esnaquizar.
REP destroc esnaquic      # destrozar → esnaquizar.
REP destróc esnaquíc      # destrozar → esnaquizar.
REP desvae esvaece      # desvaer → esvaecer.
REP desvaé esvaéce      # desvaer → esvaecer.
REP desvai esvaez      # desvaer → esvaecer.
REP desvái esvaéz      # desvaer → esvaecer.
REP detenta dete      # detentar → deter.
REP deténta déte      # detentar → deter.
REP detente deteña      # detentar → deter.
REP deténte detéña      # detentar → deter.
REP detento deteño      # detentar → deter.
REP deténto detéño      # detentar → deter.
REP detentei detiven      # detentar → deter.
REP detentéi detíven      # detentar → deter.
REP detenta detive      # detentar → deter.
REP detentá detivé      # detentar → deter.
REP detentou detivo      # detentar → deter.
REP detentóu detívo      # detentar → deter.
REP detentab detiñ      # detentar → deter.
REP detentáb detíñ      # detentar → deter.
REP dice di      # decir → dicir.
REP disculp desculp      # disculpar → desculpar.
REP discúlp descúlp      # disculpar → desculpar.
REP discurr discorr      # discurrir → discorrer.
REP dismin dimin      # disminuír → diminuír.
REP dosier cartafol     # Erro común.
REP dosier compilación     # Erro común.
REP dosier informe     # Erro común («informe escrito» sería máis axeitado).
REP e ei
REP é ei
REP é éi
REP ec ei
REP éc éi
REP elixícheme elixíchesme     # Erro común.
REP embe enve      # embear → envear.
REP embé envé      # embear → envear.
REP emborcall envorcall      # emborcallar → envorcallar.
REP emborcáll envorcáll      # emborcallar → envorcallar.
REP emborc envorc      # emborcar → envorcar.
REP embórc envórc      # emborcar → envorcar.
REP embrull envurull      # embrullar → envurullar.
REP embrúll envurúll      # embrullar → envurullar.
REP emburull envurull      # emburullar → envurullar.
REP emburúll envurúll      # emburullar → envurullar.
REP embuz emboz      # embuzar → embozar.
REP embúz embóz      # embuzar → embozar.
REP empol ampol      # empolar → ampolar.
REP empól ampól      # empolar → ampolar.
REP enemig agoni      # enemigar → agoniar.
REP enemig agoní      # enemigar → agoniar.
REP enemíg agoní      # enemigar → agoniar.
REP enemigu agoni      # enemigar → agoniar.
REP enemigu agoní      # enemigar → agoniar.
REP enemígu agoní      # enemigar → agoniar.
REP enfosc enfusc      # enfoscar → enfuscar.
REP enfósc enfúsc      # enfoscar → enfuscar.
REP enfrent enfront      # enfrentar → enfrontar.
REP enfrént enfrónt      # enfrentar → enfrontar.
REP enfr arrefr      # enfriar → arrefriar.
REP enfria arrefece      # enfriar → arrefecer.
REP enfriá arrefecé      # enfriar → arrefecer.
REP enfrí arrefez      # enfriar → arrefecer.
REP enfrí arreféz      # enfriar → arrefecer.
REP enfría arrefece      # enfriar → arrefecer.
REP enfría arreféce      # enfriar → arrefecer.
REP enfríe arrefeza      # enfriar → arrefecer.
REP enfríe arreféza      # enfriar → arrefecer.
REP engade engadi      # engader → engadir.
REP engadé engadí      # engader → engadir.
REP engran engren      # engranar → engrenar.
REP engrán engrén      # engranar → engrenar.
REP enox anox      # enoxar → anoxar.
REP enóx anóx      # enoxar → anoxar.
REP ensuxar lixar     # ensuxar → lixar.
REP ensúx líx      # ensuxar → lixar.
REP ensux ensuci     # ensuxar → ensuciar.
REP ensúx ensúci     # ensuxar → ensuciar.
REP ensuxar luxar      # ensuxar → luxar.
REP ensúx lúx      # ensuxar → luxar.
REP entren adestr      # entrenar → adestrar.
REP entrén adéstr      # entrenar → adestrar.
REP enxabro enxabo      # enxabroar → enxaboar.
REP enxábro enxábo      # enxabroar → enxaboar.
REP erog errog      # erogar → errogar.
REP eróg erróg      # erogar → errogar.
REP escalon gradu      # escalonar → graduar.
REP escalón gradú      # escalonar → graduar.
REP escalon gradú      # escalonar → graduar.
REP espaci espaz      # espaciar → espazar.
REP espáci espaz      # espaciar → espazar.
REP espacie espace      # espaciar → espazar.
REP espácie espace      # espaciar → espazar.
REP esperre espirr      # esperrear → espirrar.
REP espérre espírr      # esperrear → espirrar.
REP espulg esburg      # espulgar → esburgar.
REP espúlg esbúrg      # espulgar → esburgar.
REP forne enforn      # fornear → enfornar.
REP forné enfórn      # fornear → enfornar.
REP frunce pregar     # fruncir → pregar.
REP frunce engurra     # fruncir → engurrar.
REP frúnce engúrra     # fruncir → engurrar.
REP frunci engurra     # fruncir → engurrar.
REP fruncí engurrab     # fruncir → engurrar.
REP frunci engurraba     # fruncir → engurrar.
REP fruncín engurrei     # fruncir → engurrar.
REP fruncín engurréi     # fruncir → engurrar.
REP fruncin engurrei     # fruncir → engurrar.
REP fruncin engurrein      # fruncir → engurrar.
REP frunciu engurrou      # fruncir → engurrar.
REP frunciu engurróu      # fruncir → engurrar.
REP fruncíu engurróu     # fruncir → engurrar.
REP frunz preg      # fruncir → pregar.
REP frúnz prég      # fruncir → pregar.
REP frunz engurr     # fruncir → engurrar.
REP frúnz engúrr     # fruncir → engurrar.
REP frunza pregue      # fruncir → pregar.
REP frúnza prégue      # fruncir → pregar.
REP frunza engurre      # fruncir → engurrar.
REP frúnza engúrre      # fruncir → engurrar.
REP frunzá engurré      # fruncir → engurrar.
REP fug fux      # fugar → fuxir.
REP fúg fóx      # fugar → fuxir.
REP fug fox      # fugar → fuxir.
REP fúg fóx      # fugar → fuxir.
REP fugue fuxa      # fugar → fuxir.
REP fúgue fúxa      # fugar → fuxir.
REP fugué fuxá      # fugar → fuxir.
REP fuga fuxi      # fugar → fuxir.
REP fugá fuxí      # fugar → fuxir.
REP fúga fúxe      # fugar → fuxir.
REP fuguei fuxín      # fugar → fuxir.
REP fuguei fuxin      # fugar → fuxir.
REP fuguéi fuxín      # fugar → fuxir.
REP fugou fuxiu      # fugar → fuxir.
REP fugóu fuxíu      # fugar → fuxir.
REP gave gabe      # gavear → gabear.
REP gavé gabé      # gavear → gabear.
REP gomit vomit      # gomitar → vomitar.
REP gomít vomít      # gomitar → vomitar.
REP gorgúll gurgúll      # gorgullar → gurgullar.
REP grab grav      # grabar → gravar.
REP gráb gráv      # grabar → gravar.
REP gran engrai      # granar → engraiar.
REP grán engrái      # granar → engraiar.
REP ie e     # Exemplo: miel → mel.
REP ié é     # Exemplo: piénsao → pénsao.
REP ig igu      # igar → iguar.
REP íg ígu      # igar → iguar.
REP ig igü      # igar → iguar.
REP íg ígü      # igar → iguar.
REP imb envi      # imbar → enviar.
REP imb enví      # imbar → enviar.
REP ímb enví      # imbar → enviar.
REP intrinc intric      # intrincar → intricar.
REP intrínc intríc      # intrincar → intricar.
REP inxer enxer      # inxerir → enxerir.
REP inxér enxér      # inxerir → enxerir.
REP inxert enxert      # inxertar → enxertar.
REP inxért enxért      # inxertar → enxertar.
REP is les     # Exemplo: cais → cales.
REP laric latric      # laricar → latricar.
REP laríc latríc      # laricar → latricar.
REP les is     # Exemplo: casuales → casuais.
REP ll x
REP lonxan afastad     # lonxano → afastado.
REP lonxano distante     # lonxano → distante.
REP lonxanos distantes     # lonxano → distante.
REP lonxana distante     # lonxano → distante.
REP lonxanas distantes     # lonxano → distante.
REP manose sob     # manosear → sobar.
REP manosé sób      # manosear → sobar.
REP manose apalp      # manosear → apalpar.
REP manosé apálp      # manosear → apalpar.
REP mec mex      # mecer → mexer.
REP méc méx      # mecer → mexer.
REP ment ament      # mentar → amentar.
REP mént amént      # mentar → amentar.
REP merm mingu      # mermar → minguar.
REP mérm míngu      # mermar → minguar.
REP merm mingü      # mermar → minguar.
REP mérm míngü      # mermar → minguar.
REP mez mex      # mecer → mexer.
REP méz méx     # mecer → mexer.
REP mixiric mexeric      # mixiricar → mexericar.
REP mixiríc mexeríc      # mixiricar → mexericar.
REP mordisc adent      # mordiscar → adentar.
REP mordísc adént      # mordiscar → adentar.
REP n nh
REP nb mb     # Exemplo: anbiguo → ambiguo.
REP noraboa parabén     # Erro común.
REP np mp     # Exemplo: inportante → importante.
REP o ou
REP ó óu
REP oc ou
REP óc óu
REP ol ul      # oler → ulir.
REP ól úl      # oler → ulir.
REP ole uli      # oler → ulir.
REP olé ulí      # oler → ulir.
REP olvida esquece      # olvidar → esquecer.
REP olvída esquéce      # olvidar → esquecer.
REP olvidá esquecé      # olvidar → esquecer.
REP olvidá esquecí      # olvidar → esquecer.
REP olvidab esquecí      # olvidar → esquecer.
REP olvidáb esquecí      # olvidar → esquecer.
REP olvidab esqueci      # olvidar → esquecer.
REP olvida esqueci      # olvidar → esquecer.
REP olvída esquéci      # olvidar → esquecer.
REP olvid esquez      # olvidar → esquecer.
REP olvíd esquéz      # olvidar → esquecer.
REP olvide esqueza      # olvidar → esquecer.
REP olvíde esquéza      # olvidar → esquecer.
REP olvidei esquecín      # olvidar → esquecer.
REP olvidei esquecín      # olvidar → esquecer.
REP olvidein esquecin      # olvidar → esquecer.
REP olvidéi esquecín      # olvidar → esquecer.
REP olvidou esqueceu      # olvidar → esquecer.
REP olvidóu esquecéu      # olvidar → esquecer.
REP pale padex      # palear → padexar.
REP palé padéx      # palear → padexar.
REP per pre
REP perxudic prexudic      # perxudicar → prexudicar.
REP perxudíc prexudíc      # perxudicar → prexudicar.
REP prexudicios danos     # prexudiciosa → danosa.
REP prexudicios daniñ     # prexudiciosa → daniña.
REP promedio media     # Erro común.
REP promedio medio     # Erro común.
REP promedio termo     # Erro común.
REP perxudiqu prexudic      # perxudicar → prexudicar.
REP perxudíqu prexudíc      # perxudicar → prexudicar.
REP perxudic dan      # perxudicar → danar.
REP perxudíc dán      # perxudicar → danar.
REP perxudiqu dan      # perxudicar → danar.
REP perxudíqu dán      # perxudicar → danar.
REP postr prostr      # postrar → prostrar.
REP póstr próstr      # postrar → prostrar.
REP postre sobremesa     # Erro común.
REP pre per
REP prend peñor      # prendar → peñorar.
REP prénd peñór      # prendar → peñorar.
REP presion prem      # presionar → premer.
REP presión prém      # presionar → premer.
REP presiona preme      # presionar → premer.
REP presióna préme      # presionar → premer.
REP presioná premé      # presionar → premer.
REP presionei premín      # presionar → premer.
REP presionei premin     # presionar → premer.
REP presionéi premín     # presionar → premer.
REP presionein premin     # presionar → premer.
REP presiona premi     # presionar → premer.
REP presióná prémí      # presionar → premer.
REP presionou premeu     # presionar → premer.
REP presionóu preméu      # presionar → premer.
REP presione prema     # presionar → premer.
REP presióne préma      # presionar → premer.
REP prorrate rate      # prorratear → ratear.
REP prorraté raté      # prorratear → ratear.
REP quep caib
REP quép cáib
REP reche reench      # rechear → reencher.
REP reché reénch     # rechear → reencher.
REP rechea reenche      # rechear → reencher.
REP rechéa reénche      # rechear → reencher.
REP recheá reenché      # rechear → reencher.
REP recheei reenchín      # rechear → reencher.
REP recheei reenchin      # rechear → reencher.
REP recheei reenchín      # rechear → reencher.
REP recheein reenchin      # rechear → reencher.
REP rechea reenchi      # rechear → reencher.
REP recheá reenchí      # rechear → reencher.
REP recheou reencheu      # rechear → reencher.
REP recheóu reenchéu      # rechear → reencher.
REP rechee reencha     # rechear → reencher.
REP rechée reéncha      # rechear → reencher.
REP recrudesce recrua     # recrudescer → recruar.
REP recrudésce recrúa     # recrudescer → recruar.
REP recrudesc recru     # recrudescer → recruar.
REP recrudésc recrú     # recrudescer → recruar.
REP recrudesza recrúe     # recrudescer → recruar.
REP recrudésza recrúe      # recrudescer → recruar.
REP reempraz substitú     # reemprazar → substituír.
REP reempráz substitú      # reemprazar → substituír.
REP reempraza substitúe     # reemprazar → substituír.
REP reempráza substitúe     # reemprazar → substituír.
REP reempráza substituí     # reemprazar → substituír.
REP reemprace substitúa     # reemprazar → substituír.
REP reempráce substitúa     # reemprazar → substituír.
REP reemprace substitua     # reemprazar → substituír.
REP reempracé substituá     # reemprazar → substituír.
REP reempracei substituín     # reemprazar → substituír.
REP reempracéi substitúa     # reemprazar → substituír.
REP reempracein substituín     # reemprazar → substituír.
REP reemprazou substituíu     # reemprazar → substituír.
REP reemprazóu substituíu     # reemprazar → substituír.
REP reflexa reflicte      # reflexar → reflectir.
REP refléxa reflícte     # reflexar → reflectir.
REP reflex reflict     # reflexar → reflectir.
REP refléx reflíct      # reflexar → reflectir.
REP reflexe reflicta      # reflexar → reflectir.
REP refléxe reflícta      # reflexar → reflectir.
REP reflexei refllectín     # reflexar → reflectir.
REP reflexei refllectin     # reflexar → reflectir.
REP reflexéi refllectín     # reflexar → reflectir.
REP reflexein refllectin     # reflexar → reflectir.
REP reflexa refllecti     # reflexar → reflectir.
REP reflexá refllectí     # reflexar → reflectir.
REP reflexou refllectiu     # reflexar → reflectir.
REP reflexóu refllectíu     # reflexar → reflectir.
REP refri arrefri      # refriar → arrefriar.
REP refrí arrefrí     # refriar → arrefriar.
REP resfri arrefri     # refriar → arrefriar.
REP resfrí arrefrí     # refriar → arrefriar.
REP retras atras      # retrasar → atrasar.
REP retrás atrás      # retrasar → atrasar.
REP sendero carreiro     # Erro común.
REP sep saib
REP sép sáib
REP silla cadeira     # Castelanismo.
REP soborn suborn      # sobornar → subornar.
REP sobórn subórn      # sobornar → subornar.
REP sofoc sufoc      # sofocar → sufocar.
REP sofóc sufóc      # sofocar → sufocar.
REP subast pox      # subastar → poxar.
REP subást póx      # subastar → poxar.
REP substr subtr      # substraer → subtraer.
REP sumerx somerx      # sumerxir → somerxer.
REP sumérx somérx     # sumerxir → somerxer.
REP sumerxi somerxe      # sumerxir → somerxer.
REP sumerxí somerxé     # sumerxir → somerxer.
REP suministr subministr     # suministrar → subministrar.
REP suminístr subminístr      # suministrar → subministrar.
REP tachon chatol      # tachonar → chatolar.
REP tachón chatól      # tachonar → chatolar.
REP tambale cambale      # tambalear → cambalear.
REP tambalé cambalé      # tambalear → cambalear.
REP tante tente      # tantear → tentear.
REP tanté tenté      # tantear → tentear.
REP terci terz      # terciar → terzar.
REP térci térz      # terciar → terzar.
REP terci terce      # terciar → terzar.
REP térci térce      # terciar → terzar.
REP tim estaf      # timar → estafar.
REP tím estáf     # timar → estafar.
REP tiz atiz      # tizar → atizar.
REP tíz atíz      # tizar → atizar.
REP tiz atic      # tizar → atizar.
REP tíz atíc      # tizar → atizar.
REP transtorn trastorn      # transtornar → trastornar.
REP transtórn trastórn      # transtornar → trastornar.
REP triz trinz      # trizar → trinzar.
REP tríz trínz      # trizar → trinzar.
REP tric trinc      # trizar → trinzar.
REP tríc trínc      # trizar → trinzar.
REP u oi
REP ú ói
REP ua a     # Exemplo: guarda → garda.
REP uch oit
REP úch óit
REP ue o     # Exemplo: puesto → posto.
REP ué ó     # Exemplo: cuéntallo → cóntallo.
REP uniformiz uniform     # uniformizar → uniformar.
REP uniformíz unifórm     # uniformizar → uniformar.
REP uniformic uniform     # uniformizar → uniformar.
REP uniformíc unifórm      # uniformizar → uniformar.
REP x ll     # Exemplo: parexa → parella.
REP y ll     # Na maioría dos casos tratarase dun castelanismo.
REP z ci     # Exemplo: silenzo → silencio.
REP zamp chap      # zampar → chapar.
REP zámp cháp      # zampar → chapar.
REP zamp chimp      # zampar → chimpar.
REP zámp chímp      # zampar → chimpar.
REP airado irado # airado2 -> irado
REP airada irada # airado2 -> irado
REP anexo anello # anexo2 -> anello
REP anexa anella # anexo2 -> anello
REP anodino anódino # anodino -> anódino
REP anodina anódina # anodino -> anódino
REP asequible alcanzable # asequible -> alcanzable
REP asequible accesible # asequible -> accesible
REP astrinxente adstrinxente # astrinxente -> adstrinxente
REP avantaxoso vantaxoso # avantaxoso -> vantaxoso
REP avantaxosa vantaxosa # avantaxoso -> vantaxoso
REP barudo varudo # barudo -> varudo
REP baruda varuda # barudo -> varudo
REP besgo vesgo # besgo -> vesgo
REP besga vesga # besgo -> vesgo
REP borno morno # borno -> morno
REP borna morna # borno -> morno
REP bucio mucio # bucio3 -> mucio
REP bucia mucia # bucio3 -> mucio
REP bursátil bolsista # bursátil -> bolsista
REP cachoeiro cacheiro # cachoeiro -> cacheiro2
REP cachoeira cacheira # cachoeiro -> cacheiro2
REP cachondo cacheiro # cachondo -> cacheiro2
REP cachonda cacheira # cachondo -> cacheiro2
REP calificable cualificable # calificable -> cualificable
REP calificativo cualificativo # calificativo -> cualificativo
REP calificativa cualificativa # calificativo -> cualificativo
REP cuádruple cuádruplo # cuádruple -> cuádruplo
REP demisionario dimisionario # demisionario -> dimisionario
REP demisionaria dimisionaria # demisionario -> dimisionario
REP desapacible desapracible # desapacible -> desapracible
REP desavogoso desavegoso # desavogoso -> desavegoso
REP desavogosa desavegosa # desavogoso -> desavegoso
REP descalificador descualificador # descalificador -> descualificador
REP descalificadora descualificadora # descalificador -> descualificador
REP despiadado desapiadado # despiadado -> desapiadado
REP despiadada desapiadada # despiadado -> desapiadado
REP desprevenido desprevido # desprevenido -> desprevido
REP desprevenida desprevida # desprevenido -> desprevido
REP disconforme desconforme # disconforme -> desconforme
REP discontinuo descontinuo # discontinuo -> descontinuo
REP discontinua descontinua # discontinuo -> descontinuo
REP esbelto esvelto # esbelto -> esvelto
REP esbelta esvelta # esbelto -> esvelto
REP espacioso espazoso # espacioso -> espazoso
REP espaciosa espazosa # espacioso -> espazoso
REP filarmónico filharmónico # filarmónico -> filharmónico
REP filarmónica filharmónica # filarmónico -> filharmónico
REP fosco fusco # fosco -> fusco
REP fosca fusca # fosco -> fusco
REP grisáceo agrisado # grisáceo -> agrisado
REP grisácea agrisada # grisáceo -> agrisado
REP guelfo belfo # guelfo -> belfo
REP guelfa belfa # guelfo -> belfo
REP hirto irto # hirto -> irto
REP hirta irta # hirto -> irto
REP imponente impoñente # imponente -> impoñente
REP inasequible inaccesible # inasequible -> inaccesible
REP inasequible inalcanzable # inasequible -> inalcanzable
REP insobornable insubornable # insobornable -> insubornable
REP insumiso insubmiso # insumiso -> insubmiso
REP insumisa insubmisa # insumiso -> insubmiso
REP inxel sinxelo # inxel -> sinxelo
REP irremprazable insubstituíble # irremprazable -> insubstituíble
REP larmeiro solermeiro # larmeiro -> solermeiro
REP larmeira solermeira # larmeiro -> solermeiro
REP maravilloso marabilloso # maravilloso -> marabilloso
REP maravillosa marabillosa # maravilloso -> marabilloso
REP merino meiriño # merino2 -> meiriño2
REP merina meiriña # merino2 -> meiriño2
REP mezquiño mesquiño # mezquiño -> mesquiño
REP mezquiña mesquiña # mezquiño -> mesquiño
REP mole mol # mole2 -> mol1
REP obscuro escuro # obscuro -> escuro
REP obscura escura # obscuro -> escuro
REP ourilucente aurilucente # ourilucente -> aurilucente
REP preconcebido preconcibido # preconcebido -> preconcibido
REP preconcebida preconcibida # preconcebido -> preconcibido
REP quirúrxico cirúrxico # quirúrxico -> cirúrxico
REP quirúrxica cirúrxica # quirúrxico -> cirúrxico
REP reacio remiso # reacio -> remiso
REP reacia remisa # reacio -> remiso
REP receso reseso # receso1 -> reseso
REP recesa resesa # receso1 -> reseso
REP ronco rouco # ronco2 -> rouco
REP ronca rouca # ronco2 -> rouco
REP rutinario rutineiro # rutinario -> rutineiro
REP rutinaria rutineira # rutinario -> rutineiro
REP servicial servizal # servicial -> servizal
REP soso eslamiado # soso -> eslamiado
REP sosa eslamiada # soso -> eslamiado
REP terciado terzado # terciado -> terzado
REP terciada terzada # terciado -> terzado
REP terno tenro # terno2 -> tenro
REP terna tenra # terno2 -> tenro
REP tonto parvo # tonto -> parvo
REP tonta parva # tonto -> parvo
REP triple triplo # triple -> triplo
REP troxo trocho # troxo2 -> trocho2
REP troxa trocha # troxo2 -> trocho2
REP ufano oufano # ufano -> oufano
REP ufana oufana # ufano -> oufano
REP valeroso valoroso # valeroso -> valoroso
REP valerosa valorosa # valeroso -> valoroso
REP veriño albeiro # veriño2 -> albeiro
REP veriña albeira # veriño2 -> albeiro
REP ábrego ávrego # ábrego -> ávrego
REP ábrega ávrega # ábrego -> ávrego
REP realengo reguengo # realengo -> reguengo
REP realenga reguenga # realengo -> reguengo
REP vacío baleiro # vacío -> baleiro
REP vacía baleira # vacío -> baleiro
REP almorávide almorábide # almorávide -> almorábide
REP ampurdanés empordanés # ampurdanés -> empordanés
REP ampurdanesa empordanesa # ampurdanés -> empordanés
REP arriano ariano # arriano -> ariano
REP arriana ariana # arriano -> ariano
REP bagdalí bagdadí # bagdalí -> bagdadí
REP barrendero varredor # barrendero -> varredor
REP barrendera varredora # barrendero -> varredor
REP bergallán vergallán # bergallán -> vergallán
REP bergallana vergallana # bergallán -> vergallán
REP bolchevique bolxevique # bolchevique -> bolxevique
REP calificador cualificador # calificador -> cualificador
REP calificadora cualificadora # calificador -> cualificador
REP campeón campión # campeón -> campión
REP campeoa campioa # campeón -> campión
REP cañoneiro canoneiro # cañoneiro -> canoneiro
REP cañoneira canoneira # cañoneiro -> canoneiro
REP cirineo cireneo # cirineo -> cireneo
REP cirinea cirenea # cirineo -> cireneo
REP cobarde covarde # cobarde -> covarde
REP cochino cocho # cochino -> cocho1
REP cochina cocha # cochino -> cocho1
REP enemigo inimigo # enemigo -> inimigo
REP enemiga inimiga # enemigo -> inimigo
REP fanfarrón fanfurriñeiro # fanfarrón -> fanfurriñeiro
REP fanfarrona fanfurriñeira # fanfarrón -> fanfurriñeiro
REP gabacho gavacho # gabacho2 -> gavacho
REP gabacha gavacha # gabacho2 -> gavacho
REP lapón saami # lapón2 -> saami
REP lapoa saami # lapón2 -> saami
REP larchán lerchán # larchán -> lerchán
REP larchana lerchana # larchán -> lerchán
REP menchevique menxevique # menchevique -> menxevique
REP pecoreador carrexador # pecoreador -> carrexador
REP pecoreadora carrexadora # pecoreador -> carrexador
REP ponente relator # ponente -> relator
REP seglar segrar # seglar -> segrar
REP sonámbula somnámbula # sonámbulo -> somnámbulo
REP subastador poxador # subastador -> poxador
REP subastadora poxadora # subastador -> poxador
REP tercio terzo # tercio -> terzo
REP tercia terza # tercio -> terzo
REP terco testalán # terco -> testalán
REP terco testán # terco -> testán
REP terco testudo # terco -> testudo
REP terca testalana # terco -> testalán
REP terca testana # terco -> testán
REP terca testuda # terco -> testudo
REP zíngaro cíngaro # zíngaro -> cíngaro
REP zíngara cíngara # zíngaro -> cíngaro
REP millor mellor # millor -> mellor
REP berroeira verroeira # berroeira -> verroeira
REP reboldá rebordá # reboldá -> rebordá
REP cuartana cuartá # cuartana -> cuartá
REP terciá terzá # terciá -> terzá
REP golo goro # golo -> goro
REP airadamente iradamente # airadamente -> iradamente
REP alomenos polo_menos # alomenos -> polo menos
REP aparte á_parte # aparte2 -> parte, á
REP cobardemente covardemente # cobardemente -> covardemente
REP demais de_máis # demais2 -> de máis
REP desprevenidamente desprevidamente # desprevenidamente -> desprevidamente
REP eis velaí # eis -> velaí
REP espaciadamente espazadamente # espaciadamente -> espazadamente
REP maravillosamente marabillosamente # maravillosamente -> marabillosamente
REP entonces entón # entonces -> entón
REP ca coa # ca3 -> coa
REP daquelo daquilo # daquelo -> daquilo
REP deso diso # deso -> diso
REP desto disto # desto -> disto
REP naquelo naquilo # naquelo -> naquilo
REP neso niso # neso -> niso
REP nesto nisto # nesto -> nisto
REP abedueira bidueiro # abedueira -> bidueiro
REP alambrada aramado # alambrada -> aramado
REP almorta pedrelo # almorta -> pedrelo
REP armonía harmonía # armonía -> harmonía
REP arpía harpía # arpía -> harpía
REP asén sen # asén -> sen2
REP asinatura sinatura # asinatura -> sinatura
REP asta hasta # asta -> hasta
REP aurela orela # aurela -> orela
REP aurela ourela # aurela -> ourela
REP autopista autoestrada # autopista -> autoestrada
REP avantaxe vantaxe # avantaxe -> vantaxe
REP bacaladilla lirio # bacaladilla -> lirio3
REP baira vaira # baira -> vaira
REP bandolina mandolina # bandolina -> mandolina
REP barcia varcia # barcia -> varcia
REP bareixa vareixa # bareixa -> vareixa
REP barga varga # barga -> varga
REP barxa varxa # barxa1 -> varxa1
REP barxa vaxa # barxa2 -> vaxa
REP basca vasca # basca -> vasca
REP basoira vasoira # basoira -> vasoira
REP basquiña vasquiña # basquiña -> vasquiña
REP batalada badalada # batalada -> badalada
REP béboda bébeda # béboda -> bébeda
REP benquerencia benquerenza # benquerencia -> benquerenza
REP berza verza # berza -> verza
REP beta veta # beta2 -> veta
REP boda voda # boda -> voda
REP boga voga # boga2 -> voga
REP boíña voíña # boíña -> voíña
REP boulla broulla # boulla -> broulla
REP brea verea # brea3 -> verea
REP breixa freixa # breixa -> freixa
REP breva bévera # breva -> bévera
REP brixeira virxe # brixeira -> virxe
REP broa boroa # broa -> boroa
REP bróchega bocha # bróchega -> bocha
REP bróchega bóchega # bróchega -> bóchega
REP bróchega boza # bróchega -> boza1
REP brúxula compás # brúxula -> compás
REP cabilla cavilla # cabilla -> cavilla1
REP cabofa cagofo # cabofa -> cagofo
REP caboza cavoza # caboza -> cavoza
REP caella quella # caella1 -> quella
REP caella quenlla # caella2 -> quenlla1
REP caella quenlla # caella3 -> quenlla2
REP caiada caxata # caiada2 -> caxata
REP calaveira caveira # calaveira -> caveira
REP calificación cualificación # calificación -> cualificación
REP caña augardente # caña -> augardente
REP canadiña quenlla # canadiña -> quenlla1
REP canaleta quenlla # canaleta -> quenlla1
REP cangrena gangrena # cangrena -> gangrena
REP canilla canela # canilla -> canela1
REP carcoma caruncho # carcoma -> carunchoa
REP carcoma couza # carcoma -> couza
REP carepa carapa # carepa -> carapa
REP carepa paraza # carepa -> paraza
REP casoupa casopa # casoupa -> casopa
REP cen sen # cen2 -> sen1
REP chilaba xilaba # chilaba -> xilaba
REP chimenea cheminea # chimenea -> cheminea
REP cibela fibela # cibela -> fibela
REP cinxa cinsa # cinxa -> cinsa
REP cipela erisipela # cipela -> erisipela
REP cizaña discordia> xoio # cizaña -> discordia> xoio
REP cobardía covardía # cobardía -> covardía
REP cochinada cochada # cochinada -> cochada
REP cofradía confraría # cofradía -> confraría
REP coletilla apostila # coletilla -> apostila
REP coletilla engadido # coletilla -> engadido
REP comunión comuñón # comunión -> comuñón
REP contraseña contrasinal # contraseña -> contrasinal
REP conxa coxa # conxa -> coxa
REP corbata gravata # corbata -> gravata
REP corbeta corveta # corbeta -> corveta
REP corrada currada # corrada -> currada
REP coruxa curuxa # coruxa -> curuxa
REP cresta crista # cresta -> crista
REP cuaderna caderna # cuaderna -> caderna
REP cuantía contía # cuantía -> contía
REP cutuluvía cotovía # cutuluvía -> cotovía
REP demisión dimisión # demisión -> dimisión
REP depositaría caixa _de_depósitos # depositaría -> caixa de depósitos> tesourería
REP depositaría tesourería # depositaría -> tesourería
REP depositaría tesouraría # depositaría -> tesourería
REP descalificación descualificación # descalificación -> descualificación
REP desgracia desgraza # desgracia -> desgraza
REP diferencia diferenza # diferencia -> diferenza
REP discontinuidade descontinuidade # discontinuidade -> descontinuidade
REP emborcadura envorcadura # emborcadura -> envorcadura
REP embrullada envurullada # embrullada -> envurullada
REP emburullada envurullada # emburullada -> envurullada
REP empola ampola # empola -> ampola
REP enmenda emenda # enmenda -> emenda
REP erogación errogación # erogación -> errogación
REP espaldeira espaleira # espaldeira -> espaleira
REP esquela necrolóxica # esquela -> necrolóxica
REP farra troula # farra -> troula
REP faterna fraterna # faterna -> fraterna
REP finca leira # finca -> leira
REP flota frota # flota -> frota
REP fragancia fragrancia # fragancia -> fragrancia
REP franela flanela # franela -> flanela
REP frente fronte # frente -> fronte
REP furruxe ferruxe # furruxe -> ferruxe
REP gábea gabia # gábea -> gabia
REP gabela gavela # gabela2 -> gavela
REP gandra gándara # gandra -> gándara
REP gávea gabia # gávea -> gabia
REP gaveta gabeta # gaveta -> gabeta
REP goldra bóldrega # goldra2 -> bóldrega
REP gracia graza # gracia -> graza
REP grada chanzo # grada -> chanzo
REP granicela gradicela # granicela -> gradicela
REP grasa graxa # grasa -> graxa
REP grei grea # grei -> grea
REP grinalda grilanda # grinalda -> grilanda
REP grulla grou # grulla -> grou
REP gubernabilidade gobernabilidade # gubernabilidade -> gobernabilidade
REP guirnalda grilanda # guirnalda -> grilanda
REP harpa arpa # harpa -> arpa
REP horchata orchata # horchata -> orchata
REP iguala avinza # iguala -> avinza
REP inchenta enchente # inchenta -> enchente
REP indiferencia indiferenza # indiferencia -> indiferenza
REP insumisión insubmisión # insumisión -> insubmisión
REP interlínea entreliña # interlínea -> entreliña
REP kermesse quermese # kermesse -> quermese
REP ladilla piollo pato # ladilla -> piollo pato
REP lexía lixivia # lexía -> lixivia
REP libreta caderno # libreta -> caderno
REP licencia licenza # licencia -> licenza
REP limonada limoada # limonada -> limoada
REP linterna lanterna # linterna -> lanterna
REP llerga legra # llerga -> legra
REP madastra madrasta # madastra -> madrasta
REP malquerencia malquerenza # malquerencia -> malquerenza
REP manada manda # manada -> manda2
REP maniobra manobra # maniobra -> manobra
REP marafallada marfallada # marafallada -> marfallada
REP maravilla marabilla # maravilla -> marabilla
REP mariguana marihuana # mariguana -> marihuana
REP mariposa bolboreta # mariposa -> bolboreta
REP mazmorra alxube # mazmorra -> alxube
REP médula medula # médula -> medula
REP melée loita # melée -> loita
REP menestra minestra # menestra -> minestra
REP meruxa muruxa # meruxa -> muruxa
REP mezquita mesquita # mezquita -> mesquita
REP miligacha limacha # miligacha -> limacha
REP milpéndora ouriolo # milpéndora -> ouriolo
REP mirilla míllara # mirilla -> míllara
REP miruxa muruxa # miruxa -> muruxa
REP mitade metade # mitade -> metade
REP mota mouta # mota -> mouta
REP murriñada morriñada # murriñada -> morriñada
REP nacencia nacenza # nacencia -> nacenza
REP natilla crema # natilla -> crema
REP negrita grosa # negrita -> grosa
REP neumonía pneumonía # neumonía -> pneumonía
REP néveda nébeda # néveda -> nébeda
REP noraboa parabén # noraboa -> parabén
REP obertura abertura # obertura -> abertura
REP oca ganso # oca1 -> ganso
REP odometría hodometría # odometría -> hodometría
REP orina ouriños # orina -> ouriños
REP orquesta orquestra # orquesta -> orquestra
REP palanca panca # palanca -> panca
REP palangana almofía # palangana -> almofía
REP palanqueta panquiña # palanqueta -> panquiña
REP pechina pendente # pechina -> pendente
REP pérola perla # pérola -> perla
REP piada peada # piada -> peada
REP píldora pílula # píldora2 -> pílula
REP pizarra lousa # pizarra -> lousa
REP plaga praga # plaga -> praga
REP poa poia # poa -> poia1
REP pócima apócema # pócima -> apócema
REP poia poxa # poia2 -> poxa
REP ponencia relatorio # ponencia -> relatorio
REP prenda peñor # prenda -> peñor
REP presencia presenza # presencia -> presenza
REP queila queira # queila -> queira
REP querencia querenza # querencia -> querenza
REP racha refacho # racha2 -> refacho
REP ranura rañura # ranura -> rañura
REP raquis raque # raquis -> raque
REP regandixa fenda> regaña # regandixa -> fenda> regaña
REP reigada raigada # reigada -> raigada
REP reigaña raigaña # reigaña -> raigaña
REP renacencia renacenza # renacencia -> renacenza
REP revancha desquite # revancha -> desquite
REP revoldaina rebuldaina # revoldaina -> rebuldaina
REP ronqueira rouquén # ronqueira -> rouquén
REP savia zume # savia -> zume
REP seba ceba # seba -> ceba2
REP secta seita # secta -> seita2
REP seiva zume # seiva -> zume
REP sentencia sentenza # sentencia -> sentenza
REP servilleta pano_de_mesa # servilleta -> pano de mesa
REP silla cadeira # silla -> cadeira
REP sillaría cadeirado # sillaría -> cadeirado
REP sillería cadeirado # sillería -> cadeirado
REP sipela erisipela # sipela -> erisipela
REP socarronaría retranca # socarronaría -> retranca
REP socarronería retranca # socarronería -> retranca
REP subasta poxa # subasta -> poxa
REP suxerencia suxestión # suxerencia -> suxestión
REP taba chuca # taba -> chuca
REP tachola chatola # tachola -> chatola
REP tanda quendaz # tanda -> quenda
REP tanda serie # tanda -> serie
REP tanda vez # tanda -> vez
REP tarta torta # tarta -> torta
REP tasa taxa # tasa -> taxa
REP taza cunca # taza -> cunca
REP tina talla # tina -> talla2
REP tiza xiz # tiza -> xiz
REP toca touca # toca -> touca
REP tortícolis cabaleiro # tortícolis -> cabaleiro2
REP traición traizón # traición -> traizón
REP tramoia tremoia # tramoia -> tremoia
REP vacuna vacina # vacuna -> vacina
REP vela candea # vela3 -> candea
REP veleta catavento # veleta -> catavento
REP ventanilla portelo # ventanilla -> portelo
REP ventisca cifra # ventisca -> cifra2
REP vereda verea # vereda -> verea
REP vertedeira veso # vertedeira -> veso
REP verxa enreixado # verxa -> enreixado
REP vicaría vigairía # vicaría -> vigairía
REP viruta labra # viruta -> labra
REP vitola bitola # vitola -> bitola
REP xabalina xavelina # xabalina -> xavelina
REP xábega xávega # xábega -> xávega
REP xalea xelea # xalea -> xelea
REP xaula gaiola # xaula -> gaiola
REP xoroba carrumba # xoroba -> carrumba
REP xoroba chepa # xoroba -> chepa
REP xudía feixón # xudía -> feixón
REP xunca engra # xunca2 -> engra
REP zanxa gabia # zanxa -> gabia
REP zeolita ceolita # zeolita -> ceolita
REP zinxiberáceas cinxiberáceas # zinxiberáceas -> cinxiberáceas
REP hola ola # hola -> ola
REP a_baravento a_balavento # baravento, a -> balavento, a
REP ás_borcalladas ás_vorcalladas # borcalladas, ás -> vorcalladas, ás
REP de_contino decontino # contino, de -> decontino
REP de_cote decote # cote, de -> decote
REP a_cotío acotío # cotío, a -> acotío
REP de_cotío decotío # cotío, de -> decotío
REP á_emborca, á_envorca # emborca, á -> envorca, á
REP ás_emborcalladas ás_envorcalladas # emborcalladas, ás -> envorcalladas, ás
REP modo, a amodo # modo, a -> amodo
REP reollo, de esguello, de # reollo, de -> esguello, de
REP de_seguida deseguida # seguida, de -> deseguida
REP en_seguida enseguida # seguida, en -> enseguida
REP de_seguido deseguido # seguido, de -> deseguido
REP tal_vez talvez # tal vez -> talvez
REP vagar, de devagar # vagar, de -> devagar
REP acobardamento acovardamento # acobardamento -> acovardamento
REP afialápices afialapis # afialápices -> afialapis
REP albugo albuxe # albugo -> albuxe
REP almeiro armeiro # almeiro -> armeiro
REP almíbar caldo_de_azucre # almíbar -> caldo de azucre
REP almidón amidón # almidón -> amidón
REP altavoz altofalante # altavoz -> altofalante
REP andamio estada # andamio -> estada1
REP andén plataforma # andén -> plataforma
REP antidóping antidopaxe # antidóping -> antidopaxe
REP antifaz anteface # antifaz -> anteface
REP aparcelamento parcelamento # aparcelamento -> parcelamento
REP arbotante arcobotante # arbotante -> arcobotante
REP arcén beiravía # arcén -> beiravía
REP arrabaldo arrabalde # arrabaldo -> arrabalde
REP aspavento espavento # aspavento -> espavento
REP atagallido alarido # atagallido -> alarido
REP atallarido alarido # atallarido -> alarido
REP autoservicio autoservizo # autoservicio -> autoservizo
REP bacalao bacallau # bacalao -> bacallau
REP bacarrá bacará # bacarrá -> bacará1
REP badexo abadexo # badexo -> abadexo
REP baffle pantalla_acústica # baffle -> pantalla acústica
REP baínzo maínzo # baínzo -> maínzo1
REP bargado vargado # bargado -> vargado
REP bargo vargo # bargo -> vargo
REP barniz verniz # barniz -> verniz
REP bascallo vascallo # bascallo -> vascallo
REP bascullo vascullo # bascullo -> vascullo
REP belorizo velorizo # belorizo -> velorizo
REP beo veo # beo -> veo1
REP berbiquí berbequí # berbiquí -> berbequí
REP bérrago vérrago # bérrago -> vérrago
REP bérrago verro # bérrago -> verro
REP berroallo verroallo # berroallo -> verroallo
REP berroallo verrún # berroallo -> verrún
REP berrón verrón # berrón1 -> verrón
REP betillo vetillo # betillo -> vetillo
REP billó bulló # billó -> bulló
REP bío vío # bío-2 -> vío-
REP biturón viturón # biturón -> viturón
REP boitirón voitirón # boitirón -> voitirón
REP bolchevismo bolxevismo # bolchevismo -> bolxevismo
REP bolo birlo # bolo4 -> birlo
REP borde bordo # borde -> bordo
REP bormo mormo # bormo -> mormo
REP borroallo verroallo # borroallo -> verroallo
REP borrón verrón # borrón2 -> verrón
REP botón motón # botón2 -> motón
REP brelo varelo # brelo -> varelo
REP brión vío # brión -> vío
REP broo bruño # broo -> bruño1
REP bruño abruño # bruño2 -> abruño
REP buitre voitre # buitre -> voitre
REP bulmeiro brumeiro # bulmeiro -> brumeiro
REP bulto vulto # bulto -> vulto
REP burdel bordel # burdel -> bordel
REP burladero abeiro # burladero -> abeiro
REP burmeiro brumeiro # burmeiro -> brumeiro
REP burullo vurullo # burullo -> vurullo
REP buzón caixa_de_correos # buzón -> caixa de correos
REP cabestrillo estribeira # cabestrillo -> estribeira
REP cabildo cabido # cabildo -> cabido
REP caborco cavorco # caborco -> cavorco
REP cachifo cacifo # cachifo -> cacifo
REP cachifro cacifo # cachifro -> cacifo
REP caladeiro caladoiro # caladeiro -> caladoiro
REP calamar lura # calamar -> lura
REP camilleiro padioleiro # camilleiro -> padioleiro
REP campeonato campionato # campeonato -> campionato
REP canalón cal # canalón -> cal2
REP canalón canlón # canalón -> canlón
REP candado cadeado # candado -> cadeado
REP candión candeón # candión -> candeón
REP cañón canón # cañón -> canón
REP cañonazo canonazo # cañonazo -> canonazo
REP cañoneo canoneo # cañoneo -> canoneo
REP canuto canudo # canuto -> canudo
REP carbunco carbuncho # carbunco -> carbuncho
REP carbunco carafuncho # carbunco ->  carafuncho
REP carbunco nacida # carbunco -> nacida
REP cartílago cartilaxe # cartílago -> cartilaxe
REP cercelo sarcelo # cercelo -> sarcelo
REP cerne cerna # cerne -> cerna
REP cerrollo ferrollo # cerrollo -> ferrollo
REP chambrico chambaril # chambrico -> chambaril
REP champán champaña # champán -> champaña
REP chaparrón ballón # chaparrón -> ballón
REP che ce hache # che2 -> ce hache
REP chelín xilin # chelín -> xilin
REP chicle goma de mascar # chicle -> goma de mascar
REP chombo chumbo # chombo -> chumbo1
REP choupo chopo # choupo1 -> chopo2
REP choupo chopo4 # choupo2 -> chopo4
REP churume chorume # churume -> chorume
REP cimborrio ciborio # cimborrio -> ciborio
REP cincel cicel # cincel -> cicel
REP cipaio sipaio # cipaio -> sipaio
REP cocodrilo crocodilo # cocodrilo -> crocodilo
REP cogote cocote # cogote -> cocote
REP colchete corchete # colchete -> corchete
REP coletazo rabexada # coletazo -> rabexada
REP collarín colariño # collarín -> colariño
REP confite confeito # confite -> confeito
REP corcho cortiza # corcho -> cortiza
REP corondollo colondrollo # corondollo -> colondrollo
REP corral curral # corral -> curral
REP coruto curuto # coruto -> curuto
REP croquis esbozo # croquis -> esbozo
REP cru crup # cru2 -> crup
REP cruce cruzamento # cruce -> cruzamento
REP cu que u # cu2 -> que u
REP cuaño caño> coaño # cuaño -> caño> coaño
REP cubilete gobelete # cubilete -> gobelete
REP cucurucho cornete # cucurucho -> cornete
REP culeiro coleiro # culeiro -> coleiro
REP cupo cota # cupo -> cota3
REP curricán corricán # curricán -> corricán
REP cutrillón cotellón # cutrillón -> cotellón
REP cuxillo coxillo # cuxillo -> coxillo
REP decomiso comiso # decomiso -> comiso
REP descalabro desfeita # descalabro -> desfeita
REP desembrullo desenvurullo # desembrullo -> desenvurullo
REP disgusto desgusto # disgusto -> desgusto
REP dóping dopaxe # dóping -> dopaxe
REP elle ele dobre # elle -> ele dobre
REP elmo helmo # elmo -> helmo
REP emborco envorco # emborco -> envorco
REP embrullo envurullo # embrullo -> envurullo
REP emburullo envurullo # emburullo -> envurullo
REP embuzo embozo # embuzo -> embozo
REP enfrentamento enfrontamento # enfrentamento -> enfrontamento
REP equis xe # equis -> xe
REP escalón chanzo # escalón -> chanzo
REP espaciador espazador # espaciador -> espazador
REP espacio espazo # espacio -> espazo
REP farrago fargallada # farrago -> fargallada
REP farún ferún # farún -> ferún
REP feed-back retroacción # feed-back -> retroacción
REP fogoneiro fogueiro # fogoneiro -> fogueiro
REP fornillo fornelo # fornillo -> fornelo
REP foulard fular # foulard -> fular
REP fuciño fociño # fuciño -> fociño
REP fumo fume # fumo -> fume
REP gallope galope # gallope -> galope
REP galpón pendello # galpón* -> pendello
REP ganchillo gancho # ganchillo -> gancho
REP gañote garneato # gañote -> garneato
REP garabanzo garavanzo # garabanzo -> garavanzo
REP gazapo cazapo # gazapo -> cazapo
REP graderío bancada # graderío -> bancada
REP grao gran # grao1 -> gran1
REP grial graal # grial -> graal
REP grifo billa # grifo1 -> billa
REP grifo grifón # grifo2 -> grifón
REP guarismo algarismo # guarismo -> algarismo
REP hematí hemacia # hematí -> hemacia
REP hierarca xerarca # hierarca -> xerarca
REP hieróglifo xeróglifo # hieróglifo -> xeróglifo
REP hombro ombro # hombro -> ombro
REP húmero úmero # húmero -> úmero
REP icono icona # icono -> icona
REP idoiro doiro # idoiro -> doiro
REP impetigo impetixe # impetigo -> impetixe
REP incordio encordio # incordio -> encordio
REP inglete bispel # inglete -> bispel
REP intertrigo intertrixe # intertrigo -> intertrixe
REP inxenio enxeño # inxenio -> enxeño
REP laberinto labirinto # laberinto -> labirinto
REP lápiz lapis # lápiz -> lapis
REP lío lea # lío -> lea
REP loro papagaio # loro2 -> papagaio
REP mango manga # mango2 -> manga2
REP manillar guiador # manillar -> guiador
REP maravedí marabedí # maravedí -> marabedí
REP martín_pescador picapeixe # martín pescador -> picapeixe
REP mástil mastro # mástil -> mastro
REP meixarigo neixarigo # meixarigo -> neixarigo
REP merino meiriño # merino1 -> meiriño1
REP micra micron # micra -> micron
REP milano miñato # milano -> miñato
REP mildeu mera # mildeu -> mera1
REP mimo meco # mimo2 -> meco
REP minguilete binguelete # minguilete -> binguelete
REP minuteiro agulla_dos_minutos # minuteiro -> agulla dos minutos
REP misil mísil # misil -> mísil
REP mocarte bocarte # mocarte -> bocarte
REP modelado modelaxe # modelado -> modelaxe
REP moíño muíño # moíño -> muíño
REP morango amorodo # morango -> amorodo
REP mordisco dentada # mordisco -> dentada
REP morillo trasfogueiro # morillo -> trasfogueiro
REP mote alcume # mote -> alcume
REP mulo macho # mulo -> macho2
REP musgo mofo # musgo2 -> mofo
REP naxarigo neixarigo # naxarigo -> neixarigo
REP negrillo chopo negro # negrillo -> chopo negro
REP neumático pneumático # neumático -> pneumático
REP niqui camisa de punto # niqui -> camisa de punto
REP obispo bispo # obispo -> bispo
REP odómetro hodómetro # odómetro -> hodómetro
REP padastro padrasto # padastro -> padrasto
REP pao pau # pao -> pau
REP paolo paiolo # paolo -> paiolo
REP párrafo parágrafo # párrafo -> parágrafo
REP patronato padroado # patronato -> padroado
REP peatón peón # peatón -> peón
REP pepino cogombro # pepino -> cogombro
REP percutor percusor # percutor -> percusor
REP petrucio patrucio # petrucio -> patrucio
REP pichón pombiño # pichón -> pombiño
REP pilar piar # pilar -> piar2
REP pilón pío # pilón -> pío2
REP pimento pemento # pimento -> pemento
REP pinzón pimpín # pinzón -> pimpín
REP pirlón porlón # pirlón2 -> porlón
REP pisapapeis calcapapeis # pisapapeis -> calcapapeis
REP pitorro biquela # pitorro -> biquela
REP pitorro biquelo # pitorro -> biquelo
REP playback son_pregravado # playback -> son pregravado
REP pleistoceno plistoceno # pleistoceno -> plistoceno
REP pleito preito # pleito -> preito
REP plumón penuxe # plumón -> penuxe
REP polichinela pulchinelo # polichinela -> pulchinelo
REP polizón polisón # polizón -> polisón
REP polrón porlón # polrón -> porlón
REP porche soportal # porche -> soportal
REP postema apostema # postema -> apostema
REP postre sobremesa # postre -> sobremesa
REP preacordo acordo_previo # preacordo -> acordo previo
REP preaviso aviso_previo # preaviso -> aviso previo
REP precio prezo # precio -> prezo
REP pro prol # pro2 -> prol
REP proel proeiro # proel -> proeiro
REP prohome home_de_prol # prohome -> home de prol
REP promedio media # promedio -> media
REP promedio termo_medio # promedio -> termo medio
REP pronóstico prognóstico # pronóstico -> prognóstico
REP pulpo polbo # pulpo -> polbo
REP purín xurroo # purín -> xurro
REP purín zurro # purín -> zurro
REP queixoto coxote # queixoto -> coxote
REP rábano ravo # rábano -> ravo
REP racimo acio # racimo -> acio
REP rape peixe sapo # rape2 -> peixe sapo
REP rapé repé # rapé2 -> repé
REP rapsoda rapsodo # rapsoda -> rapsodo
REP raseiro rapadoira # raseiro -> rapadoira
REP rasgo risco # rasgo -> risco1
REP rasgo trazo # rasgo -> trazo
REP rebaño rabaño # rebaño -> rabaño
REP recelo roxelo # recelo -> roxelo
REP recluta recruta # recluta -> recruta
REP refol redefol # refol -> redefol
REP refriado arrefriado # refriado -> arrefriado
REP regaliz regalicia # regaliz -> regalicia
REP reptil réptil # reptil -> réptil
REP resfriado arrefriado # resfriado -> arrefriado
REP ribete reberete # ribete -> reberete
REP ricino rícino # ricino -> rícino
REP rincón canto # rincón -> canto3
REP rincón recuncho # rincón -> recuncho
REP rocío rosada # rocío -> rosada
REP sabañón frieira # sabañón -> frieira
REP sable sabre # sable1 -> sabre
REP secano secaño # secano -> secaño
REP serrín serraduras # serrín -> serraduras
REP serro cerro # serro -> cerro
REP servicio servizo # servicio -> servizo
REP sillón cadeira_de_brazos # sillón -> cadeira de brazos
REP sintoísmo xintoísmo # sintoísmo -> xintoísmo
REP solar soar # solar1 -> soar2
REP solar terreo_edificable # solar1 -> soar2
REP sonido son # sonido -> son
REP sostenido díese # sostenido -> díese
REP stress tensión> estrés # stress -> tensión> estrés
REP taburete meso> tallo # taburete -> meso> tallo
REP tamiz baruto # tamiz -> baruto
REP tanto punto # tanto3 -> punto
REP tartrato tartarato # tartrato -> tartarato
REP tenedor garfo # tenedor -> garfo
REP tinte tinguidura # tinte -> tinguidura
REP tiovivo carrusel # tiovivo -> carrusel
REP tocado toucado # tocado2 -> toucado
REP tocador toucador # tocador2 -> toucador
REP toisón vélaro # toisón -> vélaro
REP tornillo parafuso # tornillo -> parafuso
REP torrón terrón # torrón -> terrón
REP tragaluz bufarda # tragaluz -> bufarda
REP trance transo # trance -> transo
REP trébol trevo # trébol -> trevo
REP trineo zorra # trineo -> zorra
REP trino trilo # trino -> trilo
REP trisquel tríscele # trisquel -> tríscele
REP trogallo torgallo # trogallo -> torgallo
REP troquel cuño # troquel -> cuño
REP troquisco trocisco # troquisco -> trocisco
REP troxo trocho # troxo1 -> trocho1
REP trozo anaco # trozo -> anaco
REP tupé topete # tupé -> topete
REP turno quenda # turno -> quenda
REP turno vez # turno -> vez
REP turón tourón # turón -> tourón
REP turreiro torreiro # turreiro -> torreiro
REP ungüis ungüe # ungüis -> ungüe
REP urizo orizo # urizo -> orizo
REP varón home # varón1 -> home
REP velro vérrago # velro -> vérrago
REP vencello birrio # vencello2 -> birrio
REP vencello cirrio # vencello2 -> cirrio
REP verlo vérrago # verlo1 -> vérrago
REP verlo vélaro # verlo2 -> vélaro
REP vestuario vestiario # vestuario -> vestiario
REP virrei vicerrei # virrei -> vicerrei
REP vivaque bivaque # vivaque -> bivaque
REP voladizo beiril # voladizo -> beiril
REP wáter váter # wáter -> váter
REP xargón xergón # xargón -> xergón
REP xarrón floreiro> vaso # xarrón -> floreiro> vaso
REP xenízaro xanízaro # xenízaro -> xanízaro
REP zángano abázcaro # zángano -> abázcaro
REP zar tsar # zar -> tsar
REP zarrapo farrapo # zarrapo -> farrapo
REP zendo cendo # zendo -> cendo
REP zepelín cepelín # zepelín -> cepelín
REP zeugma ceugma # zeugma -> ceugma
REP zigurat cigurat # zigurat -> cigurat
REP zócalo zócolo # zócalo -> zócolo
REP zuleiro celeiro # zuleiro -> celeiro
REP zen cen # zen -> cen3
REP exacoraliarios hexacoraliarios # exacoraliarios -> hexacoraliarios
REP maitíns matíns # maitíns -> matíns
REP maitíns matinas # maitíns -> matinas
REP vintecatro vinte_e_catro # vintecatro -> vinte e catro
REP vintecinco vinte_e_cinco # vintecinco -> vinte e cinco
REP vintedous vinte_e_dous # vintedous -> vinte e dous
REP vintedúas vinte_e_dúas vintedous -> vinte e dous
REP vintenove vinte_e_nove # vintenove -> vinte e nove
REP vinteoito vinte_e_oito # vinteoito -> vinte e oito
REP vinteseis vinte_e_seis # vinteseis -> vinte e seis
REP vintesete vinte_e_sete # vintesete -> vinte e sete
REP vintetrés vinte_e_tres # vintetrés -> vinte e tres
REP vinteún vinte_e_un # vinteún -> vinte e un
REP vinteúnha vinte_e_unha # vinteún -> vinte e un
REP aquelo aquilo # aquelo -> aquilo
REP cadaseu cadanseu # cadaseu -> cadanseu
REP cadasúa cadansúa # cadaseu -> cadanseu
REP eso iso # eso -> iso
REP esto isto # esto -> isto
REP il el # il -> el2
REP archi arqui # archi- -> arqui-
REP cuatri cuadri # cuatri- -> cuadri-
REP neumo pneumo # neumo- -> pneumo-
REP acobardado acovardado # acobardado -> acovardado
REP acobardada acovardada # acobardado -> acovardado
REP calificado cualificado # calificado -> cualificado
REP calificada cualificada # calificado -> cualificado
REP desentrenado desadestrado # desentrenado -> desadestrado
REP desentrenada desadestrada # desentrenado -> desadestrado
REP prevenido prevido # prevenido -> prevido
REP prevenida previda # prevenido -> prevido
REP desnudo espido # desnudo -> espido
REP desnuda espida # desnudo -> espido
REP desnudo nu # desnudo -> nu
REP desnuda núa # desnudo -> nu
REP barragán barregán # barragán2 -> barregán
REP barragá barregá # barragán2 -> barregán
REP careo acareo # careo -> acareo
REP centinela sentinela # centinela -> sentinela
REP cofrade confrade # cofrade -> confrade
REP cofrada confrada # cofrade -> confrade
REP corresponsal correspondente # corresponsal -> correspondente
REP gusma usma # gusma -> usma
REP maiorazo morgado # maiorazo -> morgado
REP maioraza morgada # maiorazo -> morgado
REP novicio novizo # novicio -> novizo
REP novicia noviza # novicio -> novizo
REP postor ofertante # postor -> ofertante
REP postora ofertante # postor -> ofertante
REP pranchador pasador # pranchador -> pasador
REP pranchadora pasadora # pranchador -> pasador
REP remite remitente # remite -> remitente


# Regras da flexión en plural

# Masculinos que rematan en vogal ou consoante diferente de -l, -r, -s ou -z engaden -s para formar o plural. Ex. casa - casas, robot - robots
# Monosílabas e compostas con monosílabas, graves (salvo as que rematan en -bel) e esdrúxulas que rematan en -l forman o plural en -es. Ex. fol - foles, cartafol - cartafoles, túnel - túneles
# Agudas e monosílabas que rematan en -r engaden -es para formar o plural. Ex. mar - mares, fogar - fogares
# Agudas e monosílabas que rematan en -s engaden -es para formar o plural Ex. deus - deuses, compás - compases, anís - anises, país - países, luís -luíses
# Palabras que rematan en -z engaden -es para formar o plural. Ex. luz, luces
SFX 10     Y     10
SFX 10     0     s     [^lrsz] . is:plural
SFX 10     0     es     [lr] . is:plural
SFX 10     0     es     [^áéíóú]s . is:plural
SFX 10     ás     ases     ás . is:plural
SFX 10     és     eses     és . is:plural
SFX 10     ís     ises     [^aeiou]ís . is:plural
SFX 10     0     es     [aeiou]ís . is:plural
SFX 10     ós     oses     ós . is:plural
SFX 10     ús     uses     ús . is:plural
SFX 10     z     ces     z . is:plural

# Regra de formación do plural para estranxeirismos que admiten dous plurais
# póster - pósters/pósteres, gángster - gángsters/gángsteres, júnior - júniors/júniores
# hippy - hippys/hippies, rally - rallys/rallies, whisky - whiskys/whiskies
SFX 11     Y     3
SFX 11     0     s     [ry] . is:plural
SFX 11     0     es     r . is:plural
SFX 11     y     ies     y . is:plural

# Polisílabas agudas que rematan en -il ou -íl forman o plural en -ís. Ex: funil - funís, raíl - raís
# As demais polisílabas agudas que rematan en -l e as graves que rematan en -bel forman o plural en -is. Ex: animal - animais, admirábel - admirábeis
SFX 12     Y     3
SFX 12     l     is     [^íi]l . is:plural
SFX 12     il     ís     il . is:plural
SFX 12     l     s     íl . is:plural

# Plurais iregulares e atípicos
# carácter - caracteres, gnomon - gnómones, leu - lei, lev - leva,
# lied - lieder
# troll - trolls 
SFX 13     Y     6
SFX 13     ácter     acteres     carácter . is:plural
SFX 13     omon     ómones     gnomon . is:plural
SFX 13     eu     ei     leu . is:plural
SFX 13     0     a     lev . is:plural
SFX 13     0     er     lied . is:plural
SFX 13     0     s     troll . is:plural

# Regras da flexión en feminino (singular e plural)

# Masculinos que forman o feminino engadindo un -a
SFX 14     Y     2
SFX 14     0     a . is:feminino     
SFX 14     0     as . is:feminino plural  

# Masculinos que rematan en -o e forman o feminino en -a. Ex: pequeno - pequena/pequenas
# Masculinos que rematan en -e a forman o feminino en -a. Ex: alcaiote - alcaiota/alcaiotas
# Masculinos que rematan en -án e forman o feminino en -á. Ex: catalán - catalá/catalás
# Masculinos que rematan en -ón e forman o feminino en -oa. Ex: campión - campioa/campioas
# Masculinos que rematan en -ún e forman o feminino en -úa. Ex: vacún - vacúa/vacúas
# Masculinos que rematan en -ín e forman o feminino e -ina. Ex: galopín - galopina/galopinas
# Masculinos que rematan en -és e forman o feminino en -esa. Ex: galés - galesa/galesas
# Masculinos que rematan en -tor ou en -dor e forman o feminino en -triz. Ex: motor - motriz/motrices
SFX 15 Y 18
SFX 15     o     a     o . is:feminino
SFX 15     e     a     e . is:feminino
SFX 15     án     á     án . is:feminino
SFX 15     ón     oa     ón . is:feminino
SFX 15     ún     úa     ún . is:feminino
SFX 15     ín     ina     ín . is:feminino
SFX 15     és     esa     és . is:feminino
SFX 15     or     riz     tor . is:feminino
SFX 15     dor     triz     dor . is:feminino
SFX 15     o     as     o . is:feminino plural
SFX 15     e     as     e . is:feminino plural
SFX 15     án     ás     án . is:feminino plural
SFX 15     ón     oas     ón . is:feminino plural
SFX 15     ún     úas     ún . is:feminino plural
SFX 15     ín     inas     ín . is:feminino plural
SFX 15     és     esas     és . is:feminino plural
SFX 15     or     rices     tor . is:feminino plural
SFX 15     dor     trices     dor . is:feminino plural

# Masculinos que rematan en -án e forman o feminino en -ana. Ex: cachamoulán - cachamoulana/cachamoulanas
# Masculinos que rematan en -ón e forman o feminino en -ona. Ex: abusón - abusona/abusonas
# Masculinos que rematan en -ao e forman o feminino en -á. Ex: mariñao - mariñá/mariñás
SFX 16 Y 6
SFX 16     án     ana     án . is:feminino
SFX 16     ón     ona     ón . is:feminino
SFX 16     ao     á     ao . is:feminino
SFX 16     án     anas     án . is:feminino plural
SFX 16     ón     onas     ón . is:feminino plural
SFX 16     ao     ás     ao . is:feminino plural

# Femininos (singular e plural) atípicos
# mao - má/más, san - sa/sas, van - va/vas, 
# só - soa/soas, avó - avoa, bisavó - bisavoa/bisavoas, tataravó - tataravoa/tataravoas
# cru - crúa/crúas, nu - núa/núas
# sandeu - sandía/sandías, xudeu - xudía/xudías
# euscaldún - euscalduna/euscaldunas
# chan - chá/chás, turuleque - turuleca/turulecas
# cónsul - consulesa/consulesas, conde - condesa/condesas, margrave - margravina/margravinas
# nun - nunha/nunhas
# algún - algunha/algunhas, dalgún - dalgunha/dalgunhas, nalgún - nalgunha/nalgunhas,
# ningún - ningunha/ningunhas
# seu - súa/súas, cadanseu - cadansúa/cadansúas
# 
# Femininos plurais
# ambos - ambas, entrambos - entrambas, nosoutros - nosoutras, senllos - senllas,
# vosoutros -vosoutras, catrocentos - catrocentas, cincocentos - cincocentas,
# (quiñentos - quiñentas, oitocentos - oitocentas) seiscentos - seiscentas, setecentos - setecentas,
# trescentos - trescentas
# ámbolos - ámbalas, entrámbolos - entrámbalas, tódolos - tódalas
# dous - dúas

SFX 17 Y 31
SFX 17     ao     á     mao . is:feminino
SFX 17     an     a     [sv]an . is:feminino
SFX 17     ó     oa     [sv]ó . is:feminino
SFX 17     u     úa     [rn]u . is:feminino
SFX 17     eu     ía     deu . is:feminino
SFX 17     ún     una     euscaldún . is:feminino
SFX 17     an     á     chan . is:feminino
SFX 17     que     ca     turuleque . is:feminino
SFX 17     ónsul     onsulesa     cónsul . is:feminino
SFX 17     0     sa     conde . is:feminino
SFX 17     e     ina     margrave . is:feminino
SFX 17     0     ha     un . is:feminino
SFX 17     ún     unha     ún . is:feminino
SFX 17     eu     úa     seu . is:feminino
SFX 17     ao     ás     mao . is:feminino plural
SFX 17     an     as     [sv]an . is:feminino plural
SFX 17     ó     oas     [sv]ó . is:feminino plural
SFX 17     u     úas     [rn]u . is:feminino plural
SFX 17     eu     ías     deu . is:feminino plural
SFX 17     ún     unas     euscaldún . is:feminino plural
SFX 17     an     ás     chan . is:feminino plural
SFX 17     ónsul     onsulesas     cónsul . is:feminino plural
SFX 17     0     sas     conde . is:feminino plural
SFX 17     e     inas     margrave . is:feminino plural
SFX 17     que     cas     turuleque . is:feminino plural
SFX 17     0     has     un . is:feminino plural
SFX 17     ún     unhas     ún . is:feminino plural
SFX 17     eu     úas     seu . is:feminino plural
SFX 17     os     as     [^l]os . is:feminino plural
SFX 17     olos     alas     los . is:feminino
SFX 17     ous     úas     dous . is:feminino


# Flexión do participio e derivación a adverbio de modo deadxectival [para futuras probas]
SFX 30 Y 4
SFX 30     o     a     o . is:feminino
SFX 30     o     as     o . is:feminino plural
SFX 30     0     s     o . is:plural
SFX 30     o     amente     o . ds:adverbio deadxectival

# Regra para o alomorfo do artigo determinado [non se utiliza: os editores de texto xestionan o trazo]
SFX 98     Y 8
SFX 98     r     -la     r . po:artigo determinado pa:alomorfo feminino singular tras -r
SFX 98     r     -las     r . po:artigo determinado pa:alomorfo feminino plural tras -r
SFX 98     r     -lo     r . po:artigo determinado pa:alomorfo masculino singular tras -r
SFX 98     r     -los     r . po:artigo determinado pa:alomorfo masculino plural tras -r
SFX 98     s     -la     s . po:artigo determinado pa:alomorfo feminino singular tras -s
SFX 98     s     -las     s . po:artigo determinado pa:alomorfo feminino plural tras -s
SFX 98     s     ·lo     s . po:artigo determinado pa:alomorfo masculino singular tras -s
SFX 98     s     -los     s . po:artigo determinado pa:alomorfo masculino plural tras -s


# Pronomes persoais enclíticos
# - reflexivo P3 / P6 se: primeira posición da secuencia
# - P2 antecede a P1 / P4 (cheme, chenos, teme, tenos). P1 antecede a P5 (mevos). P5 combina libremente con P4 (nosvos, vosnos)
# - dativo solidariedade P2 antecede a P5 (chevos)
# - dativo / acusativo P3 / P6 derradeira posición: dativo antecede a acusativo. P4 / P5 combina libremente con P3 / P6 (noslle, voslle, noslles, voslles, llenos, llevos, llesnos, llesvos)
# - dativo solidariedade P3     antecede a P1 (lleme)

# Concorrencias de pronomes cunha construción verbal transitiva

# <enclítico monosílabo> pronome persoal acusativo P3 [alomorfos -a e -la e os seus correspondentes femininos e plurais] / segunda forma do artigo.
SFX 100     Y     12     
SFX 100     0     a     [^sr] . pa:pronome persoal enclítico acusativo P3 feminino singular
SFX 100     0     as     [^sr] . pa:pronome persoal enclítico acusativo P3 feminino plural
SFX 100     0     o     [^sr] . pa:pronome persoal enclítico acusativo P3 masculino singular
SFX 100     0     os     [^sr] . pa:pronome persoal enclítico acusativo P3 masculino plural
SFX 100     r     la     r . pa:pronome persoal enclítico acusativo P3 alomorfo feminino singular tras -r
SFX 100     r     las     r . pa:pronome persoal enclítico acusativo P3 alomorfo feminino plural tras -r
SFX 100     r     lo     r . pa:pronome persoal enclítico acusativo P3 alomorfo masculino singular tras -r
SFX 100     r     los     r . pa:pronome persoal enclítico acusativo P3 alomorfo masculino plural tras -r
SFX 100     s     la     s . pa:pronome persoal enclítico acusativo P3 alomorfo feminino singular tras -s
SFX 100     s     las     s . pa:pronome persoal enclítico acusativo P3 alomorfo feminino plural tras -s
SFX 100     s     lo     s . pa:pronome persoal enclítico acusativo P3 alomorfo masculino singular tras -s
SFX 100     s     los     s . pa:pronome persoal enclítico acusativo P3 alomorfo masculino plural tras -s

# <enclítico monosílabo> pronome persoal acusativo P3 [alomorfo -na tras ditongo decrecente]. 
SFX 101     Y     4     
SFX 101     0     na     [iu] . pa:pronome persoal enclítico acusativo P3 alomorfo feminino singular tras ditongo decrecente
SFX 101     0     nas     [iu] . pa:pronome persoal enclítico acusativo P3 alomorfo feminino plural tras ditongo decrecente
SFX 101     0     no     [iu] . pa:pronome persoal enclítico acusativo P3 alomorfo masculino singular tras ditongo decrecente
SFX 101     0     nos     [iu] . pa:pronome persoal enclítico acusativo P3 alomorfo masculino plural tras ditongo decrecente

# <enclítico monosílabo> en construción intransitiva e en concorrencia con forma verbal P3 / P6
# <enclítico monosílabo> [dativo] en construción intransitiva cunha forma verbal impersoal
SFX 104     Y     8     
SFX 104     0     me . pa:pronome persoal enclítico monosílabo P3 / P6 intransitiva dativo P1 
SFX 104     0     che . pa:pronome persoal enclítico monosílabo P3 / P6 intransitiva dativo P2
SFX 104     0     lle . pa:pronome persoal enclítico monosílabo P3 / P6 intransitiva dativo P3
SFX 104     s     nos     mos . pa:pronome persoal enclítico monosílabo P3 / P6 intransitiva dativo P4
SFX 104     0     nos     [^o]s . pa:pronome persoal enclítico monosílabo P3 / P6 intransitiva dativo P4
SFX 104     0     nos     [^s] . pa:pronome persoal enclítico monosílabo P3 / P6 intransitiva dativo P4
SFX 104     0     vos . pa:pronome persoal enclítico monosílabo P3 / P6 intransitiva dativo P5
SFX 104     0     lles . pa:pronome persoal enclítico monosílabo P3 / P6 intransitiva dativo P6


# <enclítico polisílabo> en construción intransitiva cunha forma verbal impersoal P3 / P6 / (infinitivo P1 / P3) / xerundio + reflexivo P3 / P6 + dativo [ + dativo]
SFX 105     Y     57
SFX 105     0     melle . pa:pronome persoal enclítico polisílabo P3 / P6 intransitiva dativo P1 + dativo P3
SFX 105     0     mellevos . pa:pronome persoal enclítico polisílabo P3 / P6 intransitiva dativo P1 + dativo P3 + dativo P5
SFX 105     0     menos . pa:pronome persoal enclítico polisílabo P3 / P6 intransitiva dativo P1 + dativo P4
SFX 105     0     mevos . pa:pronome persoal enclítico polisílabo P3 / P6 intransitiva dativo P1 + dativo P5
SFX 105     0     mevoslle . pa:pronome persoal enclítico polisílabo P3 / P6 intransitiva dativo P1 + dativo P5 + dativo P3
SFX 105     0     mevoslles . pa:pronome persoal enclítico polisílabo P3 / P6 intransitiva dativo P1 + dativo P5 + dativo P6
SFX 105     0     melles . pa:pronome persoal enclítico polisílabo P3 / P6 intransitiva dativo P1 + dativo P3
SFX 105     0     mellesvos . pa:pronome persoal enclítico polisílabo P3 / P6 intransitiva dativo P1 + dativo P6 + dativo P5
SFX 105     0     cheme . pa:pronome persoal enclítico polisílabo P3 / P6 intransitiva dativo P2 + dativo P1
SFX 105     0     chemelle . pa:pronome persoal enclítico polisílabo P3 / P6 intransitiva dativo P2 + dativo P1 + dativo P3
SFX 105     0     chemenos . pa:pronome persoal enclítico polisílabo P3 / P6 intransitiva dativo P2 + dativo P1 + dativo P4
SFX 105     0     chemevos . pa:pronome persoal enclítico polisílabo P3 / P6 intransitiva dativo P2 + dativo P1 + dativo P5
SFX 105     0     chemelles . pa:pronome persoal enclítico polisílabo P3 / P6 intransitiva dativo P2 + dativo P1 + dativo P6
SFX 105     0     chelle . pa:pronome persoal enclítico polisílabo P3 / P6 intransitiva dativo P2 + dativo P3
SFX 105     0     chellenos . pa:pronome persoal enclítico polisílabo P3 / P6 intransitiva dativo P2 + dativo P3 + dativo P4
SFX 105     0     chellevos . pa:pronome persoal enclítico polisílabo P3 / P6 intransitiva dativo P2 + dativo P3 + dativo P5
SFX 105     0     chenos . pa:pronome persoal enclítico polisílabo P3 / P6 intransitiva dativo P2 + dativo P4
SFX 105     0     chenoslle . pa:pronome persoal enclítico polisílabo P3 / P6 intransitiva dativo P2 + dativo P4 + dativo P3
SFX 105     0     chenosvos . pa:pronome persoal enclítico polisílabo P3 / P6 intransitiva dativo P2 + dativo P4 + dativo P5 
SFX 105     0     chenoslles . pa:pronome persoal enclítico polisílabo P3 / P6 intransitiva dativo P2 + dativo P4 + dativo P6 
SFX 105     0     chevos . pa:pronome persoal enclítico polisílabo P3 / P6 intransitiva dativo P2 + dativo P5
SFX 105     0     chevoslle . pa:pronome persoal enclítico polisílabo P3 / P6 intransitiva dativo P2 + dativo P5 + dativo P3
SFX 105     0     chevosnos . pa:pronome persoal enclítico polisílabo P3 / P6 intransitiva dativo P2 + dativo P5 + dativo P4
SFX 105     0     chevoslles . pa:pronome persoal enclítico polisílabo P3 / P6 intransitiva dativo P2 + dativo P5 + dativo P6
SFX 105     0     chelles . pa:pronome persoal enclítico polisílabo P3 / P6 intransitiva dativo P2 + dativo P6
SFX 105     0     chellesnos . pa:pronome persoal enclítico polisílabo P3 / P6 intransitiva dativo P2 + dativo P6 + dativo P4
SFX 105     0     chellesvos . pa:pronome persoal enclítico polisílabo P3 / P6 intransitiva dativo P2 + dativo P6 + dativo P5
SFX 105     0     lleme . pa:pronome persoal enclítico polisílabo P3 / P6 intransitiva dativo solidariedade (P2) cortesía P3 + dativo P1
SFX 105     0     llenos . pa:pronome persoal enclítico polisílabo P3 / P6 intransitiva dativo P3 + dativo P4
SFX 105     0     llevos . pa:pronome persoal enclítico polisílabo P3 / P6 intransitiva dativo P3 + dativo P5
SFX 105     s     noslle     mos . pa:pronome persoal enclítico polisílabo P3 / P6 intransitiva dativo P4 + dativo P3
SFX 105     s     nosvos     mos . pa:pronome persoal enclítico polisílabo P3 / P6 intransitiva dativo P4 + dativo P5 
SFX 105     s     nosvoslle     mos . pa:pronome persoal enclítico polisílabo P3 / P6 intransitiva dativo P4 + dativo P5 + dativo P3
SFX 105     s     nosvoslles     mos . pa:pronome persoal enclítico polisílabo P3 / P6 intransitiva dativo P4 + dativo P5 + dativo P6
SFX 105     s     noslles     mos . pa:pronome persoal enclítico polisílabo P3 / P6 intransitiva dativo P4 + dativo P6
SFX 105     s     nosllesvos     mos . pa:pronome persoal enclítico polisílabo P3 / P6 intransitiva dativo P4 + dativo P6 + dativo P5
SFX 105     0     noslle     [^o]s . pa:pronome persoal enclítico polisílabo P3 / P6 intransitiva dativo P4 + dativo P3
SFX 105     0     nosvos     [^o]s . pa:pronome persoal enclítico polisílabo P3 / P6 intransitiva dativo P4 + dativo P5
SFX 105     0     nosvoslle     [^o]s . pa:pronome persoal enclítico polisílabo P3 / P6 intransitiva dativo P4 + dativo P5 + dativo P3
SFX 105     0     nosvoslles     [^o]s . pa:pronome persoal enclítico polisílabo P3 / P6 intransitiva dativo P4 + dativo P5 + dativo P6
SFX 105     0     noslles     [^o]s . pa:pronome persoal enclítico polisílabo P3 / P6 intransitiva dativo P4 + dativo P6
SFX 105     0     nosllesvos     [^o]s . pa:pronome persoal enclítico polisílabo P3 / P6 intransitiva dativo P4 + dativo P6 + dativo P5
SFX 105     0     noslle     [^s] . pa:pronome persoal enclítico polisílabo P3 / P6 intransitiva dativo P4 + dativo P3
SFX 105     0     nosvos     [^s] . pa:pronome persoal enclítico polisílabo P3 / P6 intransitiva dativo P4 + dativo P5
SFX 105     0     nosvoslle     [^s] . pa:pronome persoal enclítico polisílabo P3 / P6 intransitiva dativo P4 + dativo P5 + dativo P3
SFX 105     0     nosvoslles     [^s] . pa:pronome persoal enclítico polisílabo P3 / P6 intransitiva dativo P4 + dativo P5 + dativo P6
SFX 105     0     noslles     [^s] . pa:pronome persoal enclítico polisílabo P3 / P6 intransitiva dativo P4 + dativo P6
SFX 105     0     nosllesvos     [^s] . pa:pronome persoal enclítico polisílabo P3 / P6 intransitiva dativo P4 + dativo P6 + dativo P5
SFX 105     0     voslle . pa:pronome persoal enclítico polisílabo P3 / P6 intransitiva dativo P5 + dativo P3
SFX 105     0     vosllenos . pa:pronome persoal enclítico polisílabo P3 / P6 intransitiva dativo P5 + dativo P3 + dativo P4
SFX 105     0     vosnos . pa:pronome persoal enclítico polisílabo P3 / P6 intransitiva dativo P5 + dativo P4
SFX 105     0     vosnoslle . pa:pronome persoal enclítico polisílabo P3 / P6 intransitiva dativo P5 + dativo P4 + dativo P3
SFX 105     0     vosnoslles . pa:pronome persoal enclítico polisílabo P3 / P6 intransitiva dativo P5 + dativo P4 + dativo P6
SFX 105     0     voslles . pa:pronome persoal enclítico polisílabo P3 / P6 intransitiva dativo P5 + dativo P3
SFX 105     0     vosllesnos . pa:pronome persoal enclítico polisílabo P3 / P6 intransitiva dativo P5 + dativo P6 + dativo P4
SFX 105     0     llesnos . pa:pronome persoal enclítico polisílabo P3 / P6 intransitiva dativo P6 + dativo P4
SFX 105     0     llesvos . pa:pronome persoal enclítico polisílabo P3 / P6 intransitiva dativo P6 + dativo P5




# enclítico en construción transitiva

# evítase a concorrencia co reflexivo da mesma persoa que a forma verbal para diferenciar a construción pronominal
# evítase o dativo de solidariedade che con forma verbal en P2 e vos con P5

# <enclítico monosílabo>
# evítase a concorrencia co reflexivo da mesma persoa que a forma verbal para diferenciar a construción pronominal

# <enclítico monosílabo> en construción transitiva e en concorrencia con forma verbal P3 / infinitivo / xerundio

# <enclítico monosílabo> en construción transitiva e en concorrencia con forma verbal P1
# SFX 110     0     me     ds:dativo / acusativo P1
# SFX 110     0     ma     ds:dativo P1 + acusativo P3
# SFX 110     0     mas     ds:dativo P1 + acusativo P3
# SFX 110     0     mo     ds:dativo P1 + acusativo P3
# SFX 110     0     mos     ds:dativo P1 + acusativo P3
SFX 110     Y     16
SFX 110     0     te . pa:pronome persoal enclítico monosílabo P1 transitiva acusativo P2
SFX 110     0     che . pa:pronome persoal enclítico monosílabo P1 transitiva dativo P2
SFX 110     0     cha . pa:pronome persoal enclítico monosílabo P1 transitiva dativo P2 + acusativo P3 
SFX 110     0     chas . pa:pronome persoal enclítico monosílabo P1 transitiva dativo P2 + acusativo P3
SFX 110     0     cho . pa:pronome persoal enclítico monosílabo P1 transitiva dativo P2 + acusativo P3
SFX 110     0     chos . pa:pronome persoal enclítico monosílabo P1 transitiva dativo P2 + acusativo P3
SFX 110     0     lle . pa:pronome persoal enclítico monosílabo P1 transitiva dativo P3
SFX 110     0     lla . pa:pronome persoal enclítico monosílabo P1 transitiva dativo P3 + acusativo P3
SFX 110     0     llas . pa:pronome persoal enclítico monosílabo P1 transitiva dativo P3 + acusativo P3
SFX 110     0     llo . pa:pronome persoal enclítico monosílabo P1 transitiva dativo P3 + acusativo P3
SFX 110     0     llos . pa:pronome persoal enclítico monosílabo P1 transitiva dativo P3 + acusativo P3
SFX 110     s     nos     mos . pa:pronome persoal enclítico monosílabo P1 transitiva dativo / acusativo P4
SFX 110     0     nos     [^o]s . pa:pronome persoal enclítico monosílabo P1 transitiva dativo / acusativo P4
SFX 110     0     nos     [^s] . pa:pronome persoal enclítico monosílabo P1 transitiva dativo / acusativo P4
SFX 110     0     vos . pa:pronome persoal enclítico monosílabo P1 transitiva dativo / acusativo P5
SFX 110     0     lles . pa:pronome persoal enclítico monosílabo P1 transitiva dativo P6


# - reflexivo P3 / P6 se: primeira posición da secuencia
# - P2 antecede a P1 / P4 (cheme, chenos, teme, tenos). P1 antecede a P5 (mevos). P5 combina libremente con P4 (nosvos,vosnos)
# - dativo solidariedade P2 antecede a P5 (chevos)
# - dativo / acusativo P3 / P6 derradeira posición: dativo P3 / P6 antecede a acusativo P3 / P6. P4 / P5 combina libremente con P3 / P6 (noslle, voslle, noslles, voslles, llenos, llevos, llesnos, llesvos)
# - dativo solidariedade (P2) cortesía P3 antecede a P1 (lleme)

# <enclítico polisílabo> forma verbal P1 + acusativo <> P3 / P6 [ + dativo] / dativo [ + dativo] [ + dativo] [ + acusativo P3 / P6]
# pronome enclítico con forma verbal P1 en construción transitiva
SFX 111     Y     288
SFX 111     0     teme . pa:pronome persoal enclítico polisílabo P1 transitiva acusativo P2 + dativo P1
SFX 111     0     temelle . pa:pronome persoal enclítico polisílabo P1 transitiva acusativo P2 + dativo P1 + dativo P3
SFX 111     0     temenos . pa:pronome persoal enclítico polisílabo P1 transitiva acusativo P2 + dativo P1 + dativo P4
SFX 111     0     temevos . pa:pronome persoal enclítico polisílabo P1 transitiva acusativo P2 + dativo P1 + dativo P5
SFX 111     0     temelles . pa:pronome persoal enclítico polisílabo P1 transitiva acusativo P2 + dativo P1 + dativo P6
SFX 111     0     telle . pa:pronome persoal enclítico polisílabo P1 transitiva acusativo P2 + dativo P3
SFX 111     0     tellenos . pa:pronome persoal enclítico polisílabo P1 transitiva acusativo P2 + dativo P3 + dativo P4
SFX 111     0     tellevos . pa:pronome persoal enclítico polisílabo P1 transitiva acusativo P2 + dativo P3 + dativo P5
SFX 111     0     tenos . pa:pronome persoal enclítico polisílabo P1 transitiva acusativo P2 + dativo P4
SFX 111     0     tenoslle . pa:pronome persoal enclítico polisílabo P1 transitiva acusativo P2 + dativo P4 + dativo P3
SFX 111     0     tenosvos . pa:pronome persoal enclítico polisílabo P1 transitiva acusativo P2 + dativo P4 + dativo P5
SFX 111     0     tenoslles . pa:pronome persoal enclítico polisílabo P1 transitiva acusativo P2 + dativo P4 + dativo P6
SFX 111     0     tevos . pa:pronome persoal enclítico polisílabo P1 transitiva acusativo P2 + dativo P5
SFX 111     0     tevoslle . pa:pronome persoal enclítico polisílabo P1 transitiva acusativo P2 + dativo P5 + dativo P3
SFX 111     0     tevosnos . pa:pronome persoal enclítico polisílabo P1 transitiva acusativo P2 + dativo P5 + dativo P4
SFX 111     0     tevoslles . pa:pronome persoal enclítico polisílabo P1 transitiva acusativo P2 + dativo P5 + dativo P6
SFX 111     0     telles . pa:pronome persoal enclítico polisílabo P1 transitiva acusativo P2 + dativo P6
SFX 111     0     tellesnos . pa:pronome persoal enclítico polisílabo P1 transitiva acusativo P2 + dativo P6 + dativo P4
SFX 111     0     tellesvos . pa:pronome persoal enclítico polisílabo P1 transitiva acusativo P2 + dativo P6 + dativo P5
SFX 111     0     cheme . pa:pronome persoal enclítico polisílabo P1 transitiva dativo P2 + dativo / acusativo P1
SFX 111     0     chema . pa:pronome persoal enclítico polisílabo P1 transitiva dativo P2 + dativo P1 + acusativo P3 feminino
SFX 111     0     chemas . pa:pronome persoal enclítico polisílabo P1 transitiva dativo P2 + dativo P1 + acusativo P6 feminino
SFX 111     0     chemo . pa:pronome persoal enclítico polisílabo P1 transitiva dativo P2 + dativo P1 + acusativo P3 masculino
SFX 111     0     chemos . pa:pronome persoal enclítico polisílabo P1 transitiva dativo P2 + dativo P1 + acusativo P6 masculino
SFX 111     0     chemelle . pa:pronome persoal enclítico polisílabo P1 transitiva dativo P2 + dativo / acusativo P1 + dativo P3
SFX 111     0     chemella . pa:pronome persoal enclítico polisílabo P1 transitiva dativo P2 + dativo P1 + dativo P3 + acusativo P3 feminino
SFX 111     0     chemellas . pa:pronome persoal enclítico polisílabo P1 transitiva dativo P2 + dativo P1 + dativo P3 + acusativo P6 feminino
SFX 111     0     chemello . pa:pronome persoal enclítico polisílabo P1 transitiva dativo P2 + dativo P1 + dativo P3 + acusativo P3 masculino
SFX 111     0     chemellos . pa:pronome persoal enclítico polisílabo P1 transitiva dativo P2 + dativo P1 + dativo P3 + acusativo P6 masculino
SFX 111     0     chemenos . pa:pronome persoal enclítico polisílabo P1 transitiva dativo P2 + dativo / acusativo P1 + dativo / acusativo P4
SFX 111     0     chemenola . pa:pronome persoal enclítico polisílabo P1 transitiva dativo P2 + dativo P1 + dativoP4 + acusativo P3 feminino
SFX 111     0     chemenolas . pa:pronome persoal enclítico polisílabo P1 transitiva dativo P2 + dativo P1 + dativo P4 + acusativo P6 feminino
SFX 111     0     chemenolo . pa:pronome persoal enclítico polisílabo P1 transitiva dativo P2 + dativo P1 + dativo P4 + acusativo P3 masculino
SFX 111     0     chemenolos . pa:pronome persoal enclítico polisílabo P1 transitiva dativo P2 + dativo P1 + dativo P4 + acusativo P6 masculino
SFX 111     0     chemevos . pa:pronome persoal enclítico polisílabo P1 transitiva dativo P2 + dativo / acusativo P1 + dativo / acusativo P5
SFX 111     0     chemevola . pa:pronome persoal enclítico polisílabo P1 transitiva dativo P2 + dativo P1 + dativo P5 + acusativo P3 feminino
SFX 111     0     chemevolas . pa:pronome persoal enclítico polisílabo P1 transitiva dativo P2 + dativo P1 + dativo P5 + acusativo P6 feminino
SFX 111     0     chemevolo . pa:pronome persoal enclítico polisílabo P1 transitiva dativo P2 + dativo P1 + dativo P5 + acusativo P3 masculino
SFX 111     0     chemevolos . pa:pronome persoal enclítico polisílabo P1 transitiva dativo P2 + dativo P1 + dativo P5 + acusativo P6 masculino
SFX 111     0     chemelles . pa:pronome persoal enclítico polisílabo P1 transitiva dativo P2 + dativo / acusativo P1 + dativo P6
SFX 111     0     chemellela . pa:pronome persoal enclítico polisílabo P1 transitiva dativo P2 + dativo P1 + dativo P6 + acusativo P3 feminino
SFX 111     0     chemellelas . pa:pronome persoal enclítico polisílabo P1 transitiva dativo P2 + dativo P1 + dativo P6 + acusativo P6 feminino
SFX 111     0     chemellelo . pa:pronome persoal enclítico polisílabo P1 transitiva dativo P2 + dativo P1 + dativo P6 + acusativo P3 masculino
SFX 111     0     chemellelos . pa:pronome persoal enclítico polisílabo P1 transitiva dativo P2 + dativo P1 + dativo P6 + acusativo P6 masculino
SFX 111     0     chelle . pa:pronome persoal enclítico polisílabo P1 transitiva dativo P2 + dativo P3
SFX 111     0     chella . pa:pronome persoal enclítico polisílabo P1 transitiva dativo P2 + dativo P3 + acusativo P3 feminino
SFX 111     0     chellas . pa:pronome persoal enclítico polisílabo P1 transitiva dativo P2 + dativo P3 + acusativo P6 feminino
SFX 111     0     chello . pa:pronome persoal enclítico polisílabo P1 transitiva dativo P2 + dativo P3 + acusativo P3 masculino
SFX 111     0     chellos . pa:pronome persoal enclítico polisílabo P1 transitiva dativo P2 + dativo P3 + acusativo P6 masculino
SFX 111     0     chellenos . pa:pronome persoal enclítico polisílabo P1 transitiva dativo P2 + dativo P3 + dativo / acusativo P4
SFX 111     0     chellenola . pa:pronome persoal enclítico polisílabo P1 transitiva dativo P2 + dativo P3 + dativo P4 + acusativo P3 feminino
SFX 111     0     chellenolas . pa:pronome persoal enclítico polisílabo P1 transitiva dativo P2 + dativo P3 + dativo P4 + acusativo P6 feminino
SFX 111     0     chellenolo . pa:pronome persoal enclítico polisílabo P1 transitiva dativo P2 + dativo P3 + dativo P4 + acusativo P3 masculino
SFX 111     0     chellenolos . pa:pronome persoal enclítico polisílabo P1 transitiva dativo P2 + dativo P3 + dativo P4 + acusativo P6 masculino
SFX 111     0     chellevos . pa:pronome persoal enclítico polisílabo P1 transitiva dativo P2 + dativo P3 + dativo / acusativo P5
SFX 111     0     chellevola . pa:pronome persoal enclítico polisílabo P1 transitiva dativo P2 + dativo P3 + dativo P5 + acusativo P3 feminino
SFX 111     0     chellevolas . pa:pronome persoal enclítico polisílabo P1 transitiva dativo P2 + dativo P3 + dativo P5 + acusativo P6 feminino
SFX 111     0     chellevolo . pa:pronome persoal enclítico polisílabo P1 transitiva dativo P2 + dativo P3 + dativo P5 + acusativo P3 masculino
SFX 111     0     chellevolos . pa:pronome persoal enclítico polisílabo P1 transitiva dativo P2 + dativo P3 + dativo P5 + acusativo P6 masculino
SFX 111     0     chenos . pa:pronome persoal enclítico polisílabo P1 transitiva dativo P2 + dativo / acusativo P4
SFX 111     0     chenola . pa:pronome persoal enclítico polisílabo P1 transitiva dativo P2 + dativo P4 + acusativo P3 feminino
SFX 111     0     chenolas . pa:pronome persoal enclítico polisílabo P1 transitiva dativo P2 + dativo P4 + acusativo P6 feminino
SFX 111     0     chenolo . pa:pronome persoal enclítico polisílabo P1 transitiva dativo P2 + dativo P4 + acusativo P3 masculino
SFX 111     0     chenolos . pa:pronome persoal enclítico polisílabo P1 transitiva dativo P2 + dativo P4 + acusativo P6 masculino
SFX 111     0     chenoslle . pa:pronome persoal enclítico polisílabo P1 transitiva dativo P2 + dativo / acusativo + dativo P3
SFX 111     0     chenoslla . pa:pronome persoal enclítico polisílabo P1 transitiva dativo P2 + dativo P4 + dativo P3 + acusativo P3 feminino
SFX 111     0     chenosllas . pa:pronome persoal enclítico polisílabo P1 transitiva dativo P2 + dativo P4 + dativo P3 + acusativo P6 feminino
SFX 111     0     chenosllo . pa:pronome persoal enclítico polisílabo P1 transitiva dativo P2 + dativo P4 + dativo P3 + acusativo P3 masculino
SFX 111     0     chenosllos . pa:pronome persoal enclítico polisílabo P1 transitiva dativo P2 + dativo P4 + dativo P3 + acusativo P6 masculino
SFX 111     0     chenosvos . pa:pronome persoal enclítico polisílabo P1 transitiva dativo P2 + dativo P4 + dativo / acusativo P5
SFX 111     0     chenosvola . pa:pronome persoal enclítico polisílabo P1 transitiva dativo P2 + dativo P4 + dativo P5 + acusativo P3 feminino
SFX 111     0     chenosvolas . pa:pronome persoal enclítico polisílabo P1 transitiva dativo P2 + dativo P4 + dativo P5 + acusativo P6 feminino
SFX 111     0     chenosvolo . pa:pronome persoal enclítico polisílabo P1 transitiva dativo P2 + dativo P4 + dativo P5 + acusativo P3 masculino
SFX 111     0     chenosvolos . pa:pronome persoal enclítico polisílabo P1 transitiva dativo P2 + dativo P4 + dativo P5 + acusativo P6 masculino
SFX 111     0     chenoslles . pa:pronome persoal enclítico polisílabo P1 transitiva dativo P2 + dativo / acusativo + dativo P6
SFX 111     0     chenosllela . pa:pronome persoal enclítico polisílabo P1 transitiva dativo P2 + dativo P4 + dativo P6 + acusativo P3 feminino
SFX 111     0     chenosllelas . pa:pronome persoal enclítico polisílabo P1 transitiva dativo P2 + dativo P4 + dativo P6 + acusativo P6 feminino
SFX 111     0     chenosllelo . pa:pronome persoal enclítico polisílabo P1 transitiva dativo P2 + dativo P4 + dativo P6 + acusativo P3 masculino
SFX 111     0     chenosllelos . pa:pronome persoal enclítico polisílabo P1 transitiva dativo P2 + dativo P4 + dativo P6 + acusativo P6 masculino
SFX 111     0     chevos . pa:pronome persoal enclítico polisílabo P1 transitiva dativo P2 + dativo / acusativo P5
SFX 111     0     chevola . pa:pronome persoal enclítico polisílabo P1 transitiva dativo P2 + dativo P5 + acusativo P3 feminino
SFX 111     0     chevolas . pa:pronome persoal enclítico polisílabo P1 transitiva dativo P2 + dativo P5 + acusativo P6 feminino
SFX 111     0     chevolo . pa:pronome persoal enclítico polisílabo P1 transitiva dativo P2 + dativo P5 + acusativo P3 masculino
SFX 111     0     chevolos . pa:pronome persoal enclítico polisílabo P1 transitiva dativo P2 + dativo P5 + acusativo P6 masculino
SFX 111     0     chevoslle . pa:pronome persoal enclítico polisílabo P1 transitiva dativo P2 + dativo / acusativo P5 + dativo P3
SFX 111     0     chevoslla . pa:pronome persoal enclítico polisílabo P1 transitiva dativo P2 + dativo P5 + dativo P3 + acusativo P3 feminino
SFX 111     0     chevosllas . pa:pronome persoal enclítico polisílabo P1 transitiva dativo P2 + dativo P5 + dativo P3 + acusativo P6 feminino
SFX 111     0     chevosllo . pa:pronome persoal enclítico polisílabo P1 transitiva dativo P2 + dativo P5 + dativo P3 + acusativo P3 masculino
SFX 111     0     chevosllos . pa:pronome persoal enclítico polisílabo P1 transitiva dativo P2 + dativo P5 + dativo P3 + acusativo P6 masculino
SFX 111     0     chevosnos . pa:pronome persoal enclítico polisílabo P1 transitiva dativo P2 + dativo / acusativo P5 + dativo / acusativo P4
SFX 111     0     chevosnola . pa:pronome persoal enclítico polisílabo P1 transitiva dativo P2 + dativo P5 + dativo P4 + acusativo P3 feminino
SFX 111     0     chevosnolas . pa:pronome persoal enclítico polisílabo P1 transitiva dativo P2 + dativo P5 + dativo P4 + acusativo P6 feminino
SFX 111     0     chevosnolo . pa:pronome persoal enclítico polisílabo P1 transitiva dativo P2 + dativo P5 + dativo P4 + acusativo P3 masculino
SFX 111     0     chevosnolos . pa:pronome persoal enclítico polisílabo P1 transitiva dativo P2 + dativo P5 + dativo P4 + acusativo P6 masculino
SFX 111     0     chevoslles . pa:pronome persoal enclítico polisílabo P1 transitiva dativo P2 + dativo / acusativo P5 + dativo P6
SFX 111     0     chevosllela . pa:pronome persoal enclítico polisílabo P1 transitiva dativo P2 + dativo P5 + dativo P6 + acusativo P3 feminino
SFX 111     0     chevosllelas . pa:pronome persoal enclítico polisílabo P1 transitiva dativo P2 + dativo P5 + dativo P6 + acusativo P6 feminino
SFX 111     0     chevosllelo . pa:pronome persoal enclítico polisílabo P1 transitiva dativo P2 + dativo P5 + dativo P6 + acusativo P3 masculino
SFX 111     0     chevosllelos . pa:pronome persoal enclítico polisílabo P1 transitiva dativo P2 + dativo P5 + dativo P6 + acusativo P6 masculino
SFX 111     0     chelles . pa:pronome persoal enclítico polisílabo P1 transitiva dativo P2 + dativo P6
SFX 111     0     chellela . pa:pronome persoal enclítico polisílabo P1 transitiva dativo P2 + dativo P6 + acusativo P3 feminino
SFX 111     0     chellelas . pa:pronome persoal enclítico polisílabo P1 transitiva dativo P2 + dativo P6 + acusativo P6 feminino
SFX 111     0     chellelo . pa:pronome persoal enclítico polisílabo P1 transitiva dativo P2 + dativo P6 + acusativo P3 masculino
SFX 111     0     chellelos . pa:pronome persoal enclítico polisílabo P1 transitiva dativo P2 + dativo P6 + acusativo P6 masculino
SFX 111     0     chellesnos . pa:pronome persoal enclítico polisílabo P1 transitiva dativo P2 + dativo P6 + dativo / acusativo P4
SFX 111     0     chellesnola . pa:pronome persoal enclítico polisílabo P1 transitiva dativo P2 + dativo P6 + dativo P4 + acusativo P3 feminino
SFX 111     0     chellesnolas . pa:pronome persoal enclítico polisílabo P1 transitiva dativo P2 + dativo P6 + dativo P4 + acusativo P6 feminino
SFX 111     0     chellesnolo . pa:pronome persoal enclítico polisílabo P1 transitiva dativo P2 + dativo P6 + dativo P4 + acusativo P3 masculino
SFX 111     0     chellesnolos . pa:pronome persoal enclítico polisílabo P1 transitiva dativo P2 + dativo P6 + dativo P4 + acusativo P6 masculino
SFX 111     0     chellesvos . pa:pronome persoal enclítico polisílabo P1 transitiva dativo P2 + dativo P6 + dativo / acusativo P5
SFX 111     0     chellesvola . pa:pronome persoal enclítico polisílabo P1 transitiva dativo P2 + dativo P6 + dativo P5 + acusativo P3 feminino
SFX 111     0     chellesvolas . pa:pronome persoal enclítico polisílabo P1 transitiva dativo P2 + dativo P6 + dativo P5 + acusativo P6 feminino
SFX 111     0     chellesvolo . pa:pronome persoal enclítico polisílabo P1 transitiva dativo P2 + dativo P6 + dativo P5 + acusativo P3 masculino
SFX 111     0     chellesvolos . pa:pronome persoal enclítico polisílabo P1 transitiva dativo P2 + dativo P6 + dativo P5 + acusativo P6 masculino
SFX 111     0     lleme . pa:pronome persoal enclítico polisílabo P1 transitiva dativo solidariedade (P2) cortesía P3 + dativo / acusativo P1
SFX 111     0     llema . pa:pronome persoal enclítico polisílabo P1 transitiva dativo solidariedade (P2) cortesía P3 + dativo P1 + acusativo P3 feminino
SFX 111     0     llemas . pa:pronome persoal enclítico polisílabo P1 transitiva dativo solidariedade (P2) cortesía P3 + dativo P1 + acusativo P6 feminino
SFX 111     0     llemo . pa:pronome persoal enclítico polisílabo P1 transitiva dativo solidariedade (P2) cortesía P3 + dativo P1 + acusativo P3 masculino
SFX 111     0     llemos . pa:pronome persoal enclítico polisílabo P1 transitiva dativo solidariedade (P2) cortesía P3 + dativo P1 + acusativo P6 masculino
SFX 111     0     llenos . pa:pronome persoal enclítico polisílabo P1 transitiva dativo P3 + dativo / acusativo P4
SFX 111     0     llenola . pa:pronome persoal enclítico polisílabo P1 transitiva dativo P3 + dativo P4 + acusativo P3 feminino
SFX 111     0     llenolas . pa:pronome persoal enclítico polisílabo P1 transitiva dativo P3 + dativo P4 + acusativo P6 feminino
SFX 111     0     llenolo . pa:pronome persoal enclítico polisílabo P1 transitiva dativo P3 + dativo P4 + acusativo P3 masculino
SFX 111     0     llenolos . pa:pronome persoal enclítico polisílabo P1 transitiva dativo P3 + dativo P4 + acusativo P6 masculino
SFX 111     0     llevos . pa:pronome persoal enclítico polisílabo P1 transitiva dativo P3 + dativo / acusativo P5
SFX 111     0     llevola . pa:pronome persoal enclítico polisílabo P1 transitiva dativo P3 + dativo P5 + acusativo P3 feminino
SFX 111     0     llevolas . pa:pronome persoal enclítico polisílabo P1 transitiva dativo P3 + dativo P5 + acusativo P3 feminino
SFX 111     0     llevolo . pa:pronome persoal enclítico polisílabo P1 transitiva dativo P3 + dativo P5 + acusativo P3 masculino
SFX 111     0     llevolos . pa:pronome persoal enclítico polisílabo P1 transitiva dativo P3 + dativo P5 + acusativo P3 masculino
SFX 111     s     nola     mos . pa:pronome persoal enclítico polisílabo P1 transitiva dativo P4 + acusativo P3 feminino
SFX 111     s     nolas     mos . pa:pronome persoal enclítico polisílabo P1 transitiva dativo P4 + acusativo P6 feminino
SFX 111     s     nolo     mos . pa:pronome persoal enclítico polisílabo P1 transitiva dativo P4 + acusativo P3 masculino
SFX 111     s     nolos     mos . pa:pronome persoal enclítico polisílabo P1 transitiva dativo P4 + acusativo P6 masculino
SFX 111     0     nola     [^o]s . pa:pronome persoal enclítico polisílabo P1 transitiva dativo P4 + acusativo P3 feminino
SFX 111     0     nolas     [^o]s . pa:pronome persoal enclítico polisílabo P1 transitiva dativo P4 + acusativo P6 feminino
SFX 111     0     nolo     [^o]s . pa:pronome persoal enclítico polisílabo P1 transitiva dativo P4 + acusativo P3 masculino
SFX 111     0     nolos     [^o]s . pa:pronome persoal enclítico polisílabo P1 transitiva dativo P4 + acusativo P6 masculino
SFX 111     0     nola     [^s] . pa:pronome persoal enclítico polisílabo P1 transitiva dativo P4 + acusativo P3 feminino
SFX 111     0     nolas     [^s] . pa:pronome persoal enclítico polisílabo P1 transitiva dativo P4 + acusativo P6 feminino
SFX 111     0     nolo     [^s] . pa:pronome persoal enclítico polisílabo P1 transitiva dativo P4 + acusativo P3 masculino
SFX 111     0     nolos     [^s] . pa:pronome persoal enclítico polisílabo P1 transitiva dativo P4 + acusativo P6 masculino
SFX 111     s     noslle     mos . pa:pronome persoal enclítico polisílabo P1 transitiva dativo / acusativo P4 + dativo P3
SFX 111     s     noslla     mos . pa:pronome persoal enclítico polisílabo P1 transitiva dativo P4 + dativo P3 + acusativo P3 feminino
SFX 111     s     nosllas     mos . pa:pronome persoal enclítico polisílabo P1 transitiva dativo P4 + dativo P3 + acusativo P6 feminino
SFX 111     s     nosllo     mos . pa:pronome persoal enclítico polisílabo P1 transitiva dativo P4 + dativo P3 + acusativo P3 masculino
SFX 111     s     nosllos     mos . pa:pronome persoal enclítico polisílabo P1 transitiva dativo P4 + dativo P3 + acusativo P6 masculino
SFX 111     s     nosvos     mos . pa:pronome persoal enclítico polisílabo P1 transitiva dativo / acusativo P4 + dativo / acusativo P5 
SFX 111     s     nosvola     mos . pa:pronome persoal enclítico polisílabo P1 transitiva dativo P4 + dativo P5 + acusativo P3 feminino
SFX 111     s     nosvolas     mos . pa:pronome persoal enclítico polisílabo P1 transitiva dativo P4 + dativo P5 + acusativo P6 feminino
SFX 111     s     nosvolo     mos . pa:pronome persoal enclítico polisílabo P1 transitiva dativo P4 + dativo P5 + acusativo P3 masculino
SFX 111     s     nosvolos     mos . pa:pronome persoal enclítico polisílabo P1 transitiva dativo P4 + dativo P5 + acusativo P6 masculino
SFX 111     s     nosvoslle     mos . pa:pronome persoal enclítico polisílabo P1 transitiva dativo / acusativo P4 + dativo / acusativo P5 + dativo P3
SFX 111     s     nosvoslla     mos . pa:pronome persoal enclítico polisílabo P1 transitiva dativo P4 + dativo P5 + dativo P3 + acusativo P3 feminino
SFX 111     s     nosvosllas     mos . pa:pronome persoal enclítico polisílabo P1 transitiva dativo P4 + dativo P5 + dativo P3 + acusativo P6 feminino
SFX 111     s     nosvosllo     mos . pa:pronome persoal enclítico polisílabo P1 transitiva dativo P4 + dativo P5 + dativo P3 + acusativo P3 masculino
SFX 111     s     nosvosllos     mos . pa:pronome persoal enclítico polisílabo P1 transitiva dativo P4 + dativo P5 + dativo P3 + acusativo P6 masculino
SFX 111     s     nosvoslles     mos . pa:pronome persoal enclítico polisílabo P1 transitiva dativo / acusativo P4 + dativo / acusativo P5 + dativo P6
SFX 111     s     nosvosllela     mos . pa:pronome persoal enclítico polisílabo P1 transitiva dativo P4 + dativo P5 + dativo P6 + acusativo P3 feminino
SFX 111     s     nosvosllelas     mos . pa:pronome persoal enclítico polisílabo P1 transitiva dativo P4 + dativo P5 + dativo P6 + acusativo P6 feminino
SFX 111     s     nosvosllelo     mos . pa:pronome persoal enclítico polisílabo P1 transitiva dativo P4 + dativo P5 + dativo P6 + acusativo P3 masculino
SFX 111     s     nosvosllelos     mos . pa:pronome persoal enclítico polisílabo P1 transitiva dativo P4 + dativo P5 + dativo P6 + acusativo P6 masculino
SFX 111     s     noslles     mos . pa:pronome persoal enclítico polisílabo P1 transitiva dativo / acusativo P4 + dativo P6
SFX 111     s     nosllela     mos . pa:pronome persoal enclítico polisílabo P1 transitiva dativo P4 + dativo P3 + acusativo P3 feminino
SFX 111     s     nosllelas     mos . pa:pronome persoal enclítico polisílabo P1 transitiva dativo P4 + dativo P3 + acusativo P6 feminino
SFX 111     s     nosllelo     mos . pa:pronome persoal enclítico polisílabo P1 transitiva dativo P4 + dativo P3 + acusativo P3 masculino
SFX 111     s     nosllelos     mos . pa:pronome persoal enclítico polisílabo P1 transitiva dativo P4 + dativo P3 + acusativo P6 masculino
SFX 111     s     nosllesvos     mos . pa:pronome persoal enclítico polisílabo P1 transitiva dativo / acusativo P4 + dativo P6 + dativo / acusativo P5
SFX 111     s     nosllevola     mos . pa:pronome persoal enclítico polisílabo P1 transitiva dativo P4 + dativo P3 + dativo P5 + acusativo P3 feminino
SFX 111     s     nosllevolas     mos . pa:pronome persoal enclítico polisílabo P1 transitiva dativo P4 + dativo P3 + dativo P5 + acusativo P6 feminino
SFX 111     s     nosllevolo     mos . pa:pronome persoal enclítico polisílabo P1 transitiva dativo P4 + dativo P3 + dativo P5 + acusativo P3 masculino
SFX 111     s     nosllevolos     mos . pa:pronome persoal enclítico polisílabo P1 transitiva dativo P4 + dativo P3 + dativo P5 + acusativo P6 masculino
SFX 111     0     noslle     [^o]s . pa:pronome persoal enclítico polisílabo P1 transitiva dativo / acusativo P4 + dativo P3
SFX 111     0     noslla     [^o]s . pa:pronome persoal enclítico polisílabo P1 transitiva dativo P4 + dativo P3 + acusativo P3 feminino
SFX 111     0     nosllas     [^o]s . pa:pronome persoal enclítico polisílabo P1 transitiva dativo P4 + dativo P3 + acusativo P6 feminino
SFX 111     0     nosllo     [^o]s . pa:pronome persoal enclítico polisílabo P1 transitiva dativo P4 + dativo P3 + acusativo P3 masculino
SFX 111     0     nosllos     [^o]s . pa:pronome persoal enclítico polisílabo P1 transitiva dativo P4 + dativo P3 + acusativo P6 masculino
SFX 111     0     nosvoslle     [^o]s . pa:pronome persoal enclítico polisílabo P1 transitiva dativo / acusativo P4 + dativo / acusativo P5 + dativo P3
SFX 111     0     nosvoslla     [^o]s . pa:pronome persoal enclítico polisílabo P1 transitiva dativo P4 + dativo P5 + dativo P3 + acusativo P3 feminino
SFX 111     0     nosvosllas     [^o]s . pa:pronome persoal enclítico polisílabo P1 transitiva dativo P4 + dativo P5 + dativo P3 + acusativo P6 feminino
SFX 111     0     nosvosllo     [^o]s . pa:pronome persoal enclítico polisílabo P1 transitiva dativo P4 + dativo P5 + dativo P3 + acusativo P3 masculino
SFX 111     0     nosvosllos     [^o]s . pa:pronome persoal enclítico polisílabo P1 transitiva dativo P4 + dativo P5 + dativo P3 + acusativo P6 masculino
SFX 111     0     nosvos     [^o]s . pa:pronome persoal enclítico polisílabo P1 transitiva dativo / acusativo P4 + dativo / acusativo P5
SFX 111     0     nosvola     [^o]s . pa:pronome persoal enclítico polisílabo P1 transitiva dativo P4 + dativo P5 + acusativo P3 feminino
SFX 111     0     nosvolas     [^o]s . pa:pronome persoal enclítico polisílabo P1 transitiva dativo P4 + dativo P5 + acusativo P6 feminino
SFX 111     0     nosvolo     [^o]s . pa:pronome persoal enclítico polisílabo P1 transitiva dativo P4 + dativo P5 + acusativo P3 masculino
SFX 111     0     nosvolos     [^o]s . pa:pronome persoal enclítico polisílabo P1 transitiva dativo P4 + dativo P5 + acusativo P6 masculino
SFX 111     0     nosvoslles     [^o]s . pa:pronome persoal enclítico polisílabo P1 transitiva dativo / acusativo P4 + dativo / acusativo P5 + dativo P6
SFX 111     0     nosvosllela     [^o]s . pa:pronome persoal enclítico polisílabo P1 transitiva dativo P4 + dativo P5 + dativo P6 + acusativo P3 feminino
SFX 111     0     nosvosllelas     [^o]s . pa:pronome persoal enclítico polisílabo P1 transitiva dativo P4 + dativo P5 + dativo P6 + acusativo P6 feminino
SFX 111     0     nosvosllelo     [^o]s . pa:pronome persoal enclítico polisílabo P1 transitiva dativo P4 + dativo P5 + dativo P6 + acusativo P3 masculino
SFX 111     0     nosvosllelos     [^o]s . pa:pronome persoal enclítico polisílabo P1 transitiva dativo P4 + dativo P5 + dativo P6 + acusativo P6 masculino
SFX 111     0     noslles     [^o]s . pa:pronome persoal enclítico polisílabo P1 transitiva dativo / acusativo P4 + dativo P6
SFX 111     0     nosllela     [^o]s . pa:pronome persoal enclítico polisílabo P1 transitiva dativo P4 + dativo P3 + acusativo P3 feminino
SFX 111     0     nosllelas     [^o]s . pa:pronome persoal enclítico polisílabo P1 transitiva dativo P4 + dativo P3 + acusativo P6 feminino
SFX 111     0     nosllelo     [^o]s . pa:pronome persoal enclítico polisílabo P1 transitiva dativo P4 + dativo P3 + acusativo P3 masculino
SFX 111     0     nosllelos     [^o]s . pa:pronome persoal enclítico polisílabo P1 transitiva dativo P4 + dativo P3 + acusativo P6 masculino
SFX 111     0     nosllesvos     [^o]s . pa:pronome persoal enclítico polisílabo P1 transitiva dativo / acusativo P4 + dativo P6 + dativo / acusativo P5
SFX 111     0     nosllevola     [^o]s . pa:pronome persoal enclítico polisílabo P1 transitiva dativo P4 + dativo P3 + dativo P5 + acusativo P3 feminino
SFX 111     0     nosllevolas     [^o]s . pa:pronome persoal enclítico polisílabo P1 transitiva dativo P4 + dativo P3 + dativo P5 + acusativo P6 feminino
SFX 111     0     nosllevolo     [^o]s . pa:pronome persoal enclítico polisílabo P1 transitiva dativo P4 + dativo P3 + dativo P5 + acusativo P3 masculino
SFX 111     0     nosllevolos     [^o]s . pa:pronome persoal enclítico polisílabo P1 transitiva dativo P4 + dativo P3 + dativo P5 + acusativo P6 masculino
SFX 111     0     noslle     [^s] . pa:pronome persoal enclítico polisílabo P1 transitiva dativo / acusativo P4 + dativo P3
SFX 111     0     noslla     [^s] . pa:pronome persoal enclítico polisílabo P1 transitiva dativo P4 + dativo P3 + acusativo P3 feminino
SFX 111     0     nosllas     [^s] . pa:pronome persoal enclítico polisílabo P1 transitiva dativo P4 + dativo P3 + acusativo P6 feminino
SFX 111     0     nosllo     [^s] . pa:pronome persoal enclítico polisílabo P1 transitiva dativo P4 + dativo P3 + acusativo P3 masculino
SFX 111     0     nosllos     [^s] . pa:pronome persoal enclítico polisílabo P1 transitiva dativo P4 + dativo P3 + acusativo P6 masculino
SFX 111     0     nosvos     [^s] . pa:pronome persoal enclítico polisílabo P1 transitiva dativo / acusativo P4 + dativo / acusativo P5
SFX 111     0     nosvola     [^s] . pa:pronome persoal enclítico polisílabo P1 transitiva dativo P4 + dativo P5 + acusativo P3 feminino
SFX 111     0     nosvolas     [^s] . pa:pronome persoal enclítico polisílabo P1 transitiva dativo P4 + dativo P5 + acusativo P6 feminino
SFX 111     0     nosvolo     [^s] . pa:pronome persoal enclítico polisílabo P1 transitiva dativo P4 + dativo P5 + acusativo P3 masculino
SFX 111     0     nosvolos     [^s] . pa:pronome persoal enclítico polisílabo P1 transitiva dativo P4 + dativo P5 + acusativo P6 masculino
SFX 111     0     nosvoslle     [^s] . pa:pronome persoal enclítico polisílabo P1 transitiva dativo / acusativo P4 + dativo / acusativo P5 + dativo P3
SFX 111     0     nosvoslla     [^s] . pa:pronome persoal enclítico polisílabo P1 transitiva dativo P4 + dativo P5 + dativo P3 + acusativo P3 feminino
SFX 111     0     nosvosllas     [^s] . pa:pronome persoal enclítico polisílabo P1 transitiva dativo P4 + dativo P5 + dativo P3 + acusativo P6 feminino
SFX 111     0     nosvosllo     [^s] . pa:pronome persoal enclítico polisílabo P1 transitiva dativo P4 + dativo P5 + dativo P3 + acusativo P3 masculino
SFX 111     0     nosvosllos     [^s] . pa:pronome persoal enclítico polisílabo P1 transitiva dativo P4 + dativo P5 + dativo P3 + acusativo P6 masculino
SFX 111     0     nosvoslles     [^s] . pa:pronome persoal enclítico polisílabo P1 transitiva dativo / acusativo P4 + dativo / acusativo P5 + dativo P6
SFX 111     0     nosvosllela     [^s] . pa:pronome persoal enclítico polisílabo P1 transitiva dativo P4 + dativo P5 + dativo P6 + acusativo P3 feminino
SFX 111     0     nosvosllelas     [^s] . pa:pronome persoal enclítico polisílabo P1 transitiva dativo P4 + dativo P5 + dativo P6 + acusativo P6 feminino
SFX 111     0     nosvosllelo     [^s] . pa:pronome persoal enclítico polisílabo P1 transitiva dativo P4 + dativo P5 + dativo P6 + acusativo P3 masculino
SFX 111     0     nosvosllelos     [^s] . pa:pronome persoal enclítico polisílabo P1 transitiva dativo P4 + dativo P5 + dativo P6 + acusativo P6 masculino
SFX 111     0     noslles     [^s] . pa:pronome persoal enclítico polisílabo P1 transitiva dativo / acusativo P4 + dativo P6
SFX 111     0     nosllela     [^s] . pa:pronome persoal enclítico polisílabo P1 transitiva dativo P4 + dativo P3 + acusativo P3 feminino
SFX 111     0     nosllelas     [^s] . pa:pronome persoal enclítico polisílabo P1 transitiva dativo P4 + dativo P3 + acusativo P6 feminino
SFX 111     0     nosllelo     [^s] . pa:pronome persoal enclítico polisílabo P1 transitiva dativo P4 + dativo P3 + acusativo P3 masculino
SFX 111     0     nosllelos     [^s] . pa:pronome persoal enclítico polisílabo P1 transitiva dativo P4 + dativo P3 + acusativo P6 masculino
SFX 111     0     nosllesvos     [^s] . pa:pronome persoal enclítico polisílabo P1 transitiva dativo / acusativo P4 + dativo P6 + dativo / acusativo P5
SFX 111     0     nosllevola     [^s] . pa:pronome persoal enclítico polisílabo P1 transitiva dativo P4 + dativo P3 + dativo P5 + acusativo P3 feminino
SFX 111     0     nosllevolas     [^s] . pa:pronome persoal enclítico polisílabo P1 transitiva dativo P4 + dativo P3 + dativo P5 + acusativo P6 feminino
SFX 111     0     nosllevolo     [^s] . pa:pronome persoal enclítico polisílabo P1 transitiva dativo P4 + dativo P3 + dativo P5 + acusativo P3 masculino
SFX 111     0     nosllevolos     [^s] . pa:pronome persoal enclítico polisílabo P1 transitiva dativo P4 + dativo P3 + dativo P5 + acusativo P6 masculino
SFX 111     0     vola . pa:pronome persoal enclítico polisílabo P1 transitiva dativo P5 + acusativo P3 feminino
SFX 111     0     volas . pa:pronome persoal enclítico polisílabo P1 transitiva dativo P5 + acusativo P6 feminino
SFX 111     0     volo . pa:pronome persoal enclítico polisílabo P1 transitiva dativo P5 + acusativo P3 masculino
SFX 111     0     volos . pa:pronome persoal enclítico polisílabo P1 transitiva dativo P5 + acusativo P6 masculino
SFX 111     0     voslle . pa:pronome persoal enclítico polisílabo P1 transitiva dativo P5 / acusativo + dativo P3
SFX 111     0     voslla . pa:pronome persoal enclítico polisílabo P1 transitiva dativo P5 + dativo P3 + acusativo P3 feminino
SFX 111     0     vosllas . pa:pronome persoal enclítico polisílabo P1 transitiva dativo P5 + dativo P3 + acusativo P6 feminino
SFX 111     0     vosllo . pa:pronome persoal enclítico polisílabo P1 transitiva dativo P5 + dativo P3 + acusativo P3 masculino
SFX 111     0     vosllos . pa:pronome persoal enclítico polisílabo P1 transitiva dativo P5 + dativo P3 + acusativo P6 masculino
SFX 111     0     vosnos . pa:pronome persoal enclítico polisílabo P1 transitiva dativo / acusativo P5 + dativo / acusativo P4
SFX 111     0     vosnola . pa:pronome persoal enclítico polisílabo P1 transitiva dativo P5 + dativo P4 + acusativo P3 feminino
SFX 111     0     vosnolas . pa:pronome persoal enclítico polisílabo P1 transitiva dativo P5 + dativo P4 + acusativo P6 feminino
SFX 111     0     vosnolo . pa:pronome persoal enclítico polisílabo P1 transitiva dativo P5 + dativo P4 + acusativo P3 masculino
SFX 111     0     vosnolos . pa:pronome persoal enclítico polisílabo P1 transitiva dativo P5 + dativo P4 + acusativo P6 masculino
SFX 111     0     voslles . pa:pronome persoal enclítico polisílabo P1 transitiva dativo / acusativo P5 + dativo P3
SFX 111     0     vosllela . pa:pronome persoal enclítico polisílabo P1 transitiva dativo P5 + dativo P6 + acusativo P3 feminino
SFX 111     0     vosllelas . pa:pronome persoal enclítico polisílabo P1 transitiva dativo P5 + dativo P6 + acusativo P6 feminino
SFX 111     0     vosllelo . pa:pronome persoal enclítico polisílabo P1 transitiva dativo P5 + dativo P6 + acusativo P3 masculino
SFX 111     0     vosllelos . pa:pronome persoal enclítico polisílabo P1 transitiva dativo P5 + dativo P6 + acusativo P6 masculino
SFX 111     0     vosllenos . pa:pronome persoal enclítico polisílabo P1 transitiva dativo / acusativo P5 + dativo P3 + dativo / acusativo P4
SFX 111     0     vosllenola . pa:pronome persoal enclítico polisílabo P1 transitiva dativo P5 + dativo P3 + dativo P4 + acusativo P3 feminino
SFX 111     0     vosllenolas . pa:pronome persoal enclítico polisílabo P1 transitiva dativo P5 + dativo P3 + dativo P4 + acusativo P6 feminino
SFX 111     0     vosllenolo . pa:pronome persoal enclítico polisílabo P1 transitiva dativo P5 + dativo P3 + dativo P4 + acusativo P3 masculino
SFX 111     0     vosllenolos . pa:pronome persoal enclítico polisílabo P1 transitiva dativo P5 + dativo P3 + dativo P4 + acusativo P6 masculino
SFX 111     0     vosnoslle . pa:pronome persoal enclítico polisílabo P1 transitiva dativo / acusativo P5 + dativo / acusativo P4 + dativo P3
SFX 111     0     vosnoslla . pa:pronome persoal enclítico polisílabo P1 transitiva dativo P5 + dativo P4 + dativo P3 + acusativo P3 feminino
SFX 111     0     vosnosllas . pa:pronome persoal enclítico polisílabo P1 transitiva dativo P5 + dativo P4 + dativo P3 + acusativo P6 feminino
SFX 111     0     vosnosllo . pa:pronome persoal enclítico polisílabo P1 transitiva dativo P5 + dativo P4 + dativo P3 + acusativo P3 masculino
SFX 111     0     vosnosllos . pa:pronome persoal enclítico polisílabo P1 transitiva dativo P5 + dativo P4 + dativo P3 + acusativo P6 masculino
SFX 111     0     vosnoslles . pa:pronome persoal enclítico polisílabo P1 transitiva dativo / acusativo P5 + dativo / acusativo P4 + dativo P6
SFX 111     0     vosnosllela . pa:pronome persoal enclítico polisílabo P1 transitiva dativo P5 + dativo P4 + dativo P6 + acusativo P3 feminino
SFX 111     0     vosnosllelas . pa:pronome persoal enclítico polisílabo P1 transitiva dativo P5 + dativo P4 + dativo P6 + acusativo P6 feminino
SFX 111     0     vosnosllelo . pa:pronome persoal enclítico polisílabo P1 transitiva dativo P5 + dativo P4 + dativo P6 + acusativo P3 masculino
SFX 111     0     vosnosllelos . pa:pronome persoal enclítico polisílabo P1 transitiva dativo P5 + dativo P4 + dativo P6 + acusativo P6 masculino
SFX 111     0     vosllesnos . pa:pronome persoal enclítico polisílabo P1 transitiva dativo / acusativo P5 + dativo P6 + dativo / acusativo P4
SFX 111     0     vosllesnola . pa:pronome persoal enclítico polisílabo P1 transitiva dativo P5 + dativo P6 + dativo P4 + acusativo P3 feminino
SFX 111     0     vosllesnolas . pa:pronome persoal enclítico polisílabo P1 transitiva dativo P5 + dativo P6 + dativo P4 + acusativo P6 feminino
SFX 111     0     vosllesnolo . pa:pronome persoal enclítico polisílabo P1 transitiva dativo P5 + dativo P6 + dativo P4 + acusativo P3 masculino
SFX 111     0     vosllesnolos . pa:pronome persoal enclítico polisílabo P1 transitiva dativo P5 + dativo P6 + dativo P4 + acusativo P6 masculino
SFX 111     0     llela . pa:pronome persoal enclítico polisílabo P1 transitiva dativo P6 + acusativo P3 feminino
SFX 111     0     llelas . pa:pronome persoal enclítico polisílabo P1 transitiva dativo P6 + acusativo P6 feminino
SFX 111     0     llelo . pa:pronome persoal enclítico polisílabo P1 transitiva dativo P6 + acusativo P3
SFX 111     0     llelos . pa:pronome persoal enclítico polisílabo P1 transitiva dativo P6 + acusativo P6
SFX 111     0     llesma . pa:pronome persoal enclítico polisílabo P1 transitiva dativo (P5) solidariedade cortesía P6 + dativo P1 + acusativo P3 feminino
SFX 111     0     llesmas . pa:pronome persoal enclítico polisílabo P1 transitiva dativo (P5) solidariedade cortesía P6 + dativo P1 + acusativo P6 feminino
SFX 111     0     llesmo . pa:pronome persoal enclítico polisílabo P1 transitiva dativo (P5) solidariedade cortesía P6 + dativo P1 + acusativo P3 masculino
SFX 111     0     llesmos . pa:pronome persoal enclítico polisílabo P1 transitiva dativo (P5) solidariedade cortesía P6 + dativo P1 + acusativo P6 masculino
SFX 111     0     llesnos . pa:pronome persoal enclítico polisílabo P1 transitiva dativo P6 + dativo / acusativo P4
SFX 111     0     llesnola . pa:pronome persoal enclítico polisílabo P1 transitiva dativo P6 + dativo P4 + acusativo P3 feminino
SFX 111     0     llesnolas . pa:pronome persoal enclítico polisílabo P1 transitiva dativo P6 + dativo P4 + acusativo P6 feminino
SFX 111     0     llesnolo . pa:pronome persoal enclítico polisílabo P1 transitiva dativo P6 + dativo P4 + acusativo P3 masculino
SFX 111     0     llesnolos . pa:pronome persoal enclítico polisílabo P1 transitiva dativo P6 + dativo P4 + acusativo P6 masculino
SFX 111     0     llesvos . pa:pronome persoal enclítico polisílabo P1 transitiva dativo P6 + dativo / acusativo P5
SFX 111     0     llesvola . pa:pronome persoal enclítico polisílabo P1 transitiva dativo P6 + dativo P5 + acusativo P3 feminino
SFX 111     0     llesvolas . pa:pronome persoal enclítico polisílabo P1 transitiva dativo P6 + dativo P5 + acusativo P6 feminino
SFX 111     0     llesvolo . pa:pronome persoal enclítico polisílabo P1 transitiva dativo P6 + dativo P5 + acusativo P3 masculino
SFX 111     0     llesvolos . pa:pronome persoal enclítico polisílabo P1 transitiva dativo P6 + dativo P5 + acusativo P6 masculino

# <enclítico monosílabo> en construción transitiva e en concorrencia con forma verbal P2
# SFX 112     0     te     ds:acusativo P2
# SFX 112     0     che     ds:dativo P2
# SFX 112     0     cha     ds:dativo P2 + acusativo P3 
# SFX 112     0     chas     ds:dativo P2 + acusativo P3
# SFX 112     0     cho     ds:dativo P2 + acusativo P3
# SFX 112     0     chos     ds:dativo P2 + acusativo P3

SFX 112     Y     15
SFX 112     0     me . pa:pronome persoal enclítico monosílabo P2 transitiva dativo / acusativo P1
SFX 112     0     ma . pa:pronome persoal enclítico monosílabo P2 transitiva dativo P1 + acusativo P3
SFX 112     0     mas . pa:pronome persoal enclítico monosílabo P2 transitiva dativo P1 + acusativo P3
SFX 112     0     mo . pa:pronome persoal enclítico monosílabo P2 transitiva dativo P1 + acusativo P3
SFX 112     0     mos . pa:pronome persoal enclítico monosílabo P2 transitiva dativo P1 + acusativo P3
SFX 112     0     lle . pa:pronome persoal enclítico monosílabo P2 transitiva dativo P3
SFX 112     0     lla . pa:pronome persoal enclítico monosílabo P2 transitiva dativo P3 + acusativo P3
SFX 112     0     llas . pa:pronome persoal enclítico monosílabo P2 transitiva dativo P3 + acusativo P3
SFX 112     0     llo . pa:pronome persoal enclítico monosílabo P2 transitiva dativo P3 + acusativo P3
SFX 112     0     llos . pa:pronome persoal enclítico monosílabo P2 transitiva dativo P3 + acusativo P3
SFX 112     s     nos     mos . pa:pronome persoal enclítico monosílabo P2 transitiva dativo / acusativo P4
SFX 112     0     nos     [^o]s . pa:pronome persoal enclítico monosílabo P2 transitiva dativo / acusativo P4
SFX 112     0     nos     [^s] . pa:pronome persoal enclítico monosílabo P2 transitiva dativo / acusativo P4
SFX 112     0     vos . .     pa:pronome persoal enclítico monosílabo P2 transitiva dativo / acusativo P5
SFX 112     0     lles . pa:pronome persoal enclítico monosílabo P2 transitiva dativo P6

# <enclítico polisílabo>     dativo [ + dativo] [ + dativo] [ + acusativo]
SFX 113     Y     214
SFX 113     0     melle . pa:pronome persoal enclítico polisílabo P2 transitiva dativo / acusativo P1 + dativo P3
SFX 113     0     mella . pa:pronome persoal enclítico polisílabo P2 transitiva dativo P1 + dativo P3 + acusativo P3 feminino
SFX 113     0     mellas . pa:pronome persoal enclítico polisílabo P2 transitiva dativo P1 + dativo P3 + acusativo P6 feminino
SFX 113     0     mello . pa:pronome persoal enclítico polisílabo P2 transitiva dativo P1 + dativo P3 + acusativo P3 masculino
SFX 113     0     mellos . pa:pronome persoal enclítico polisílabo P2 transitiva dativo P1 + dativo P3 + acusativo P6 masculino
SFX 113     0     mellevos . pa:pronome persoal enclítico polisílabo P2 transitiva dativo / acusativo P1 + dativo P3 + dativo / acusativo P5
SFX 113     0     mellevola . pa:pronome persoal enclítico polisílabo P2 transitiva dativo P1 + dativo P3 + dativo P5 + acusativo P3 feminino
SFX 113     0     mellevolas . pa:pronome persoal enclítico polisílabo P2 transitiva dativo P1 + dativo P3 + dativo P5 + acusativo P6 feminino
SFX 113     0     mellevolo . pa:pronome persoal enclítico polisílabo P2 transitiva dativo P1 + dativo P3 + dativo P5 + acusativo P3 masculino
SFX 113     0     mellevolos . pa:pronome persoal enclítico polisílabo P2 transitiva dativo P1 + dativo P3 + dativo P5 + acusativo P6 masculino
SFX 113     0     menos . pa:pronome persoal enclítico polisílabo P2 transitiva dativo / acusativo P1 + dativo / acusativo P4
SFX 113     0     menola . pa:pronome persoal enclítico polisílabo P2 transitiva dativo P1 + dativo P4 + acusativo P3 feminino
SFX 113     0     menolas . pa:pronome persoal enclítico polisílabo P2 transitiva dativo P1 + dativo P4 + acusativo P6 feminino
SFX 113     0     menolo . pa:pronome persoal enclítico polisílabo P2 transitiva dativo P1 + dativo P4 + acusativo P3 masculino
SFX 113     0     menolos . pa:pronome persoal enclítico polisílabo P2 transitiva dativo P1 + dativo P4 + acusativo P6 masculino
SFX 113     0     mevos . pa:pronome persoal enclítico polisílabo P2 transitiva dativo / acusativo P1 + dativo / acusativo P5
SFX 113     0     mevola . pa:pronome persoal enclítico polisílabo P2 transitiva dativo P1 + dativo P5 + acusativo P3 feminino
SFX 113     0     mevolas . pa:pronome persoal enclítico polisílabo P2 transitiva dativo P1 + dativo P5 + acusativo P6 feminino
SFX 113     0     mevolo . pa:pronome persoal enclítico polisílabo P2 transitiva dativo P1 + dativo P5 + acusativo P3 masculino
SFX 113     0     mevolos . pa:pronome persoal enclítico polisílabo P2 transitiva dativo P1 + dativo P5 + acusativo P6 masculino
SFX 113     0     mevoslle . pa:pronome persoal enclítico polisílabo P2 transitiva dativo / acusativo P1 + dativo / acusativo P5 + dativo P3
SFX 113     0     mevoslla . pa:pronome persoal enclítico polisílabo P2 transitiva dativo P1 + dativo P5 + dativo P3 + acusativo P3 feminino
SFX 113     0     mevosllas . pa:pronome persoal enclítico polisílabo P2 transitiva dativo P1 + dativo P5 + dativo P3 + acusativo P6 feminino
SFX 113     0     mevosllo . pa:pronome persoal enclítico polisílabo P2 transitiva dativo P1 + dativo P5 + dativo P3 + acusativo P3 masculino
SFX 113     0     mevosllos . pa:pronome persoal enclítico polisílabo P2 transitiva dativo P1 + dativo P5 + dativo P3 + acusativo P6 masculino
SFX 113     0     mevoslles . pa:pronome persoal enclítico polisílabo P2 transitiva dativo / acusativo P1 + dativo / acusativo P5 + dativo P6
SFX 113     0     mevosllela . pa:pronome persoal enclítico polisílabo P2 transitiva dativo P1 + dativo P5 + dativo P6 + acusativo P3 feminino
SFX 113     0     mevosllelas . pa:pronome persoal enclítico polisílabo P2 transitiva dativo P1 + dativo P5 + dativo P6 + acusativo P6 feminino
SFX 113     0     mevosllelo . pa:pronome persoal enclítico polisílabo P2 transitiva dativo P1 + dativo P5 + dativo P6 + acusativo P3 masculino
SFX 113     0     mevosllelos . pa:pronome persoal enclítico polisílabo P2 transitiva dativo P1 + dativo P5 + dativo P6 + acusativo P6 masculino
SFX 113     0     melles . pa:pronome persoal enclítico polisílabo P2 transitiva dativo / acusativo P1 + dativo P3
SFX 113     0     mellela . pa:pronome persoal enclítico polisílabo P2 transitiva dativo P1 + dativo P6 + acusativo P3 feminino
SFX 113     0     mellelas . pa:pronome persoal enclítico polisílabo P2 transitiva dativo P1 + dativo P6 + acusativo P6 feminino
SFX 113     0     mellelo . pa:pronome persoal enclítico polisílabo P2 transitiva dativo P1 + dativo P6 + acusativo P3 masculino
SFX 113     0     mellelos . pa:pronome persoal enclítico polisílabo P2 transitiva dativo P1 + dativo P6 + acusativo P6 masculino
SFX 113     0     mellesvos . pa:pronome persoal enclítico polisílabo P2 transitiva dativo P1 + dativo P6 + dativo P5
SFX 113     0     mellesvola . pa:pronome persoal enclítico polisílabo P2 transitiva dativo P1 + dativo P6 + dativo P5 + acusativo P3 feminino
SFX 113     0     mellesvolas . pa:pronome persoal enclítico polisílabo P2 transitiva dativo P1 + dativo P6 + dativo P5 + acusativo P6 feminino
SFX 113     0     mellesvolo . pa:pronome persoal enclítico polisílabo P2 transitiva dativo P1 + dativo P6 + dativo P5 + acusativo P3 masculino
SFX 113     0     mellesvolos . pa:pronome persoal enclítico polisílabo P2 transitiva dativo P1 + dativo P6 + dativo P5 + acusativo P6 masculino
SFX 113     0     lleme . pa:pronome persoal enclítico polisílabo P2 transitiva dativo solidariedade (P2) cortesía P3 + dativo / acusativo P1
SFX 113     0     llema . pa:pronome persoal enclítico polisílabo P2 transitiva dativo solidariedade (P2) cortesía P3 + dativo P1 + acusativo P3 feminino
SFX 113     0     llemas . pa:pronome persoal enclítico polisílabo P2 transitiva dativo solidariedade (P2) cortesía P3 + dativo P1 + acusativo P6 feminino
SFX 113     0     llemo . pa:pronome persoal enclítico polisílabo P2 transitiva dativo solidariedade (P2) cortesía P3 + dativo P1 + acusativo P3 masculino
SFX 113     0     llemos . pa:pronome persoal enclítico polisílabo P2 transitiva dativo solidariedade (P2) cortesía P3 + dativo P1 + acusativo P6 masculino
SFX 113     0     llenos . pa:pronome persoal enclítico polisílabo P2 transitiva dativo P3 + dativo / acusativo P4
SFX 113     0     llenola . pa:pronome persoal enclítico polisílabo P2 transitiva dativo P3 + dativo P4 + acusativo P3 feminino
SFX 113     0     llenolas . pa:pronome persoal enclítico polisílabo P2 transitiva dativo P3 + dativo P4 + acusativo P6 feminino
SFX 113     0     llenolo . pa:pronome persoal enclítico polisílabo P2 transitiva dativo P3 + dativo P4 + acusativo P3 masculino
SFX 113     0     llenolos . pa:pronome persoal enclítico polisílabo P2 transitiva dativo P3 + dativo P4 + acusativo P6 masculino
SFX 113     0     llevos . pa:pronome persoal enclítico polisílabo P2 transitiva dativo P3 + dativo / acusativo P5
SFX 113     0     llevola . pa:pronome persoal enclítico polisílabo P2 transitiva dativo P3 + dativo P5 + acusativo P3 feminino
SFX 113     0     llevolas . pa:pronome persoal enclítico polisílabo P2 transitiva dativo P3 + dativo P5 + acusativo P3 feminino
SFX 113     0     llevolo . pa:pronome persoal enclítico polisílabo P2 transitiva dativo P3 + dativo P5 + acusativo P3 masculino
SFX 113     0     llevolos . pa:pronome persoal enclítico polisílabo P2 transitiva dativo P3 + dativo P5 + acusativo P3 masculino
SFX 113     s     nola     mos . pa:pronome persoal enclítico polisílabo P2 transitiva dativo P4 + acusativo P3 feminino
SFX 113     s     nolas     mos . pa:pronome persoal enclítico polisílabo P2 transitiva dativo P4 + acusativo P6 feminino
SFX 113     s     nolo     mos . pa:pronome persoal enclítico polisílabo P2 transitiva dativo P4 + acusativo P3 masculino
SFX 113     s     nolos     mos . pa:pronome persoal enclítico polisílabo P2 transitiva dativo P4 + acusativo P6 masculino
SFX 113     0     nola     [^o]s . pa:pronome persoal enclítico polisílabo P2 transitiva dativo P4 + acusativo P3 feminino
SFX 113     0     nolas     [^o]s . pa:pronome persoal enclítico polisílabo P2 transitiva dativo P4 + acusativo P6 feminino
SFX 113     0     nolo     [^o]s . pa:pronome persoal enclítico polisílabo P2 transitiva dativo P4 + acusativo P3 masculino
SFX 113     0     nolos     [^o]s . pa:pronome persoal enclítico polisílabo P2 transitiva dativo P4 + acusativo P6 masculino
SFX 113     0     nola     [^s] . pa:pronome persoal enclítico polisílabo P2 transitiva dativo P4 + acusativo P3 feminino
SFX 113     0     nolas     [^s] . pa:pronome persoal enclítico polisílabo P2 transitiva dativo P4 + acusativo P6 feminino
SFX 113     0     nolo     [^s] . pa:pronome persoal enclítico polisílabo P2 transitiva dativo P4 + acusativo P3 masculino
SFX 113     0     nolos     [^s] . pa:pronome persoal enclítico polisílabo P2 transitiva dativo P4 + acusativo P6 masculino
SFX 113     s     noslle     mos . pa:pronome persoal enclítico polisílabo P2 transitiva dativo / acusativo P4 + dativo P3
SFX 113     s     noslla     mos . pa:pronome persoal enclítico polisílabo P2 transitiva dativo P4 + dativo P3 + acusativo P3 feminino
SFX 113     s     nosllas     mos . pa:pronome persoal enclítico polisílabo P2 transitiva dativo P4 + dativo P3 + acusativo P6 feminino
SFX 113     s     nosllo     mos . pa:pronome persoal enclítico polisílabo P2 transitiva dativo P4 + dativo P3 + acusativo P3 masculino
SFX 113     s     nosllos     mos . pa:pronome persoal enclítico polisílabo P2 transitiva dativo P4 + dativo P3 + acusativo P6 masculino
SFX 113     s     nosvos     mos . pa:pronome persoal enclítico polisílabo P2 transitiva dativo / acusativo P4 + dativo / acusativo P5 
SFX 113     s     nosvola     mos . pa:pronome persoal enclítico polisílabo P2 transitiva dativo P4 + dativo P5 + acusativo P3 feminino
SFX 113     s     nosvolas     mos . pa:pronome persoal enclítico polisílabo P2 transitiva dativo P4 + dativo P5 + acusativo P6 feminino
SFX 113     s     nosvolo     mos . pa:pronome persoal enclítico polisílabo P2 transitiva dativo P4 + dativo P5 + acusativo P3 masculino
SFX 113     s     nosvolos     mos . pa:pronome persoal enclítico polisílabo P2 transitiva dativo P4 + dativo P5 + acusativo P6 masculino
SFX 113     s     nosvoslle     mos . pa:pronome persoal enclítico polisílabo P2 transitiva dativo / acusativo P4 + dativo / acusativo P5 + dativo P3
SFX 113     s     nosvoslla     mos . pa:pronome persoal enclítico polisílabo P2 transitiva dativo P4 + dativo P5 + dativo P3 + acusativo P3 feminino
SFX 113     s     nosvosllas     mos . pa:pronome persoal enclítico polisílabo P2 transitiva dativo P4 + dativo P5 + dativo P3 + acusativo P6 feminino
SFX 113     s     nosvosllo     mos . pa:pronome persoal enclítico polisílabo P2 transitiva dativo P4 + dativo P5 + dativo P3 + acusativo P3 masculino
SFX 113     s     nosvosllos     mos . pa:pronome persoal enclítico polisílabo P2 transitiva dativo P4 + dativo P5 + dativo P3 + acusativo P6 masculino
SFX 113     s     nosvoslles     mos . pa:pronome persoal enclítico polisílabo P2 transitiva dativo / acusativo P4 + dativo / acusativo P5 + dativo P6
SFX 113     s     nosvosllela     mos . pa:pronome persoal enclítico polisílabo P2 transitiva dativo P4 + dativo P5 + dativo P6 + acusativo P3 feminino
SFX 113     s     nosvosllelas     mos . pa:pronome persoal enclítico polisílabo P2 transitiva dativo P4 + dativo P5 + dativo P6 + acusativo P6 feminino
SFX 113     s     nosvosllelo     mos . pa:pronome persoal enclítico polisílabo P2 transitiva dativo P4 + dativo P5 + dativo P6 + acusativo P3 masculino
SFX 113     s     nosvosllelos     mos . pa:pronome persoal enclítico polisílabo P2 transitiva dativo P4 + dativo P5 + dativo P6 + acusativo P6 masculino
SFX 113     s     noslles     mos . pa:pronome persoal enclítico polisílabo P2 transitiva dativo / acusativo P4 + dativo P6
SFX 113     s     nosllela     mos . pa:pronome persoal enclítico polisílabo P2 transitiva dativo P4 + dativo P3 + acusativo P3 feminino
SFX 113     s     nosllelas     mos . pa:pronome persoal enclítico polisílabo P2 transitiva dativo P4 + dativo P3 + acusativo P6 feminino
SFX 113     s     nosllelo     mos . pa:pronome persoal enclítico polisílabo P2 transitiva dativo P4 + dativo P3 + acusativo P3 masculino
SFX 113     s     nosllelos     mos . pa:pronome persoal enclítico polisílabo P2 transitiva dativo P4 + dativo P3 + acusativo P6 masculino
SFX 113     s     nosllesvos     mos . pa:pronome persoal enclítico polisílabo P2 transitiva dativo / acusativo P4 + dativo P6 + dativo / acusativo P5
SFX 113     s     nosllevola     mos . pa:pronome persoal enclítico polisílabo P2 transitiva dativo P4 + dativo P3 + dativo P5 + acusativo P3 feminino
SFX 113     s     nosllevolas     mos . pa:pronome persoal enclítico polisílabo P2 transitiva dativo P4 + dativo P3 + dativo P5 + acusativo P6 feminino
SFX 113     s     nosllevolo     mos . pa:pronome persoal enclítico polisílabo P2 transitiva dativo P4 + dativo P3 + dativo P5 + acusativo P3 masculino
SFX 113     s     nosllevolos     mos . pa:pronome persoal enclítico polisílabo P2 transitiva dativo P4 + dativo P3 + dativo P5 + acusativo P6 masculino
SFX 113     0     noslle     [^o]s . pa:pronome persoal enclítico polisílabo P2 transitiva dativo / acusativo P4 + dativo P3
SFX 113     0     noslla     [^o]s . pa:pronome persoal enclítico polisílabo P2 transitiva dativo P4 + dativo P3 + acusativo P3 feminino
SFX 113     0     nosllas     [^o]s . pa:pronome persoal enclítico polisílabo P2 transitiva dativo P4 + dativo P3 + acusativo P6 feminino
SFX 113     0     nosllo     [^o]s . pa:pronome persoal enclítico polisílabo P2 transitiva dativo P4 + dativo P3 + acusativo P3 masculino
SFX 113     0     nosllos     [^o]s . pa:pronome persoal enclítico polisílabo P2 transitiva dativo P4 + dativo P3 + acusativo P6 masculino
SFX 113     0     nosvoslle     [^o]s . pa:pronome persoal enclítico polisílabo P2 transitiva dativo / acusativo P4 + dativo / acusativo P5 + dativo P3
SFX 113     0     nosvoslla     [^o]s . pa:pronome persoal enclítico polisílabo P2 transitiva dativo P4 + dativo P5 + dativo P3 + acusativo P3 feminino
SFX 113     0     nosvosllas     [^o]s . pa:pronome persoal enclítico polisílabo P2 transitiva dativo P4 + dativo P5 + dativo P3 + acusativo P6 feminino
SFX 113     0     nosvosllo     [^o]s . pa:pronome persoal enclítico polisílabo P2 transitiva dativo P4 + dativo P5 + dativo P3 + acusativo P3 masculino
SFX 113     0     nosvosllos     [^o]s . pa:pronome persoal enclítico polisílabo P2 transitiva dativo P4 + dativo P5 + dativo P3 + acusativo P6 masculino
SFX 113     0     nosvos     [^o]s . pa:pronome persoal enclítico polisílabo P2 transitiva dativo / acusativo P4 + dativo / acusativo P5
SFX 113     0     nosvola     [^o]s . pa:pronome persoal enclítico polisílabo P2 transitiva dativo P4 + dativo P5 + acusativo P3 feminino
SFX 113     0     nosvolas     [^o]s . pa:pronome persoal enclítico polisílabo P2 transitiva dativo P4 + dativo P5 + acusativo P6 feminino
SFX 113     0     nosvolo     [^o]s . pa:pronome persoal enclítico polisílabo P2 transitiva dativo P4 + dativo P5 + acusativo P3 masculino
SFX 113     0     nosvolos     [^o]s . pa:pronome persoal enclítico polisílabo P2 transitiva dativo P4 + dativo P5 + acusativo P6 masculino
SFX 113     0     nosvoslles     [^o]s . pa:pronome persoal enclítico polisílabo P2 transitiva dativo / acusativo P4 + dativo / acusativo P5 + dativo P6
SFX 113     0     nosvosllela     [^o]s . pa:pronome persoal enclítico polisílabo P2 transitiva dativo P4 + dativo P5 + dativo P6 + acusativo P3 feminino
SFX 113     0     nosvosllelas     [^o]s . pa:pronome persoal enclítico polisílabo P2 transitiva dativo P4 + dativo P5 + dativo P6 + acusativo P6 feminino
SFX 113     0     nosvosllelo     [^o]s . pa:pronome persoal enclítico polisílabo P2 transitiva dativo P4 + dativo P5 + dativo P6 + acusativo P3 masculino
SFX 113     0     nosvosllelos     [^o]s . pa:pronome persoal enclítico polisílabo P2 transitiva dativo P4 + dativo P5 + dativo P6 + acusativo P6 masculino
SFX 113     0     noslles     [^o]s . pa:pronome persoal enclítico polisílabo P2 transitiva dativo / acusativo P4 + dativo P6
SFX 113     0     nosllela     [^o]s . pa:pronome persoal enclítico polisílabo P2 transitiva dativo P4 + dativo P3 + acusativo P3 feminino
SFX 113     0     nosllelas     [^o]s . pa:pronome persoal enclítico polisílabo P2 transitiva dativo P4 + dativo P3 + acusativo P6 feminino
SFX 113     0     nosllelo     [^o]s . pa:pronome persoal enclítico polisílabo P2 transitiva dativo P4 + dativo P3 + acusativo P3 masculino
SFX 113     0     nosllelos     [^o]s . pa:pronome persoal enclítico polisílabo P2 transitiva dativo P4 + dativo P3 + acusativo P6 masculino
SFX 113     0     nosllesvos     [^o]s . pa:pronome persoal enclítico polisílabo P2 transitiva dativo / acusativo P4 + dativo P6 + dativo / acusativo P5
SFX 113     0     nosllevola     [^o]s . pa:pronome persoal enclítico polisílabo P2 transitiva dativo P4 + dativo P3 + dativo P5 + acusativo P3 feminino
SFX 113     0     nosllevolas     [^o]s . pa:pronome persoal enclítico polisílabo P2 transitiva dativo P4 + dativo P3 + dativo P5 + acusativo P6 feminino
SFX 113     0     nosllevolo     [^o]s . pa:pronome persoal enclítico polisílabo P2 transitiva dativo P4 + dativo P3 + dativo P5 + acusativo P3 masculino
SFX 113     0     nosllevolos     [^o]s . pa:pronome persoal enclítico polisílabo P2 transitiva dativo P4 + dativo P3 + dativo P5 + acusativo P6 masculino
SFX 113     0     noslle     [^s] . pa:pronome persoal enclítico polisílabo P2 transitiva dativo / acusativo P4 + dativo P3
SFX 113     0     noslla     [^s] . pa:pronome persoal enclítico polisílabo P2 transitiva dativo P4 + dativo P3 + acusativo P3 feminino
SFX 113     0     nosllas     [^s] . pa:pronome persoal enclítico polisílabo P2 transitiva dativo P4 + dativo P3 + acusativo P6 feminino
SFX 113     0     nosllo     [^s] . pa:pronome persoal enclítico polisílabo P2 transitiva dativo P4 + dativo P3 + acusativo P3 masculino
SFX 113     0     nosllos     [^s] . pa:pronome persoal enclítico polisílabo P2 transitiva dativo P4 + dativo P3 + acusativo P6 masculino
SFX 113     0     nosvos     [^s] . pa:pronome persoal enclítico polisílabo P2 transitiva dativo / acusativo P4 + dativo / acusativo P5
SFX 113     0     nosvola     [^s] . pa:pronome persoal enclítico polisílabo P2 transitiva dativo P4 + dativo P5 + acusativo P3 feminino
SFX 113     0     nosvolas     [^s] . pa:pronome persoal enclítico polisílabo P2 transitiva dativo P4 + dativo P5 + acusativo P6 feminino
SFX 113     0     nosvolo     [^s] . pa:pronome persoal enclítico polisílabo P2 transitiva dativo P4 + dativo P5 + acusativo P3 masculino
SFX 113     0     nosvolos     [^s] . pa:pronome persoal enclítico polisílabo P2 transitiva dativo P4 + dativo P5 + acusativo P6 masculino
SFX 113     0     nosvoslle     [^s] . pa:pronome persoal enclítico polisílabo P2 transitiva dativo / acusativo P4 + dativo / acusativo P5 + dativo P3
SFX 113     0     nosvoslla     [^s] . pa:pronome persoal enclítico polisílabo P2 transitiva dativo P4 + dativo P5 + dativo P3 + acusativo P3 feminino
SFX 113     0     nosvosllas     [^s] . pa:pronome persoal enclítico polisílabo P2 transitiva dativo P4 + dativo P5 + dativo P3 + acusativo P6 feminino
SFX 113     0     nosvosllo     [^s] . pa:pronome persoal enclítico polisílabo P2 transitiva dativo P4 + dativo P5 + dativo P3 + acusativo P3 masculino
SFX 113     0     nosvosllos     [^s] . pa:pronome persoal enclítico polisílabo P2 transitiva dativo P4 + dativo P5 + dativo P3 + acusativo P6 masculino
SFX 113     0     nosvoslles     [^s] . pa:pronome persoal enclítico polisílabo P2 transitiva dativo / acusativo P4 + dativo / acusativo P5 + dativo P6
SFX 113     0     nosvosllela     [^s] . pa:pronome persoal enclítico polisílabo P2 transitiva dativo P4 + dativo P5 + dativo P6 + acusativo P3 feminino
SFX 113     0     nosvosllelas     [^s] . pa:pronome persoal enclítico polisílabo P2 transitiva dativo P4 + dativo P5 + dativo P6 + acusativo P6 feminino
SFX 113     0     nosvosllelo     [^s] . pa:pronome persoal enclítico polisílabo P2 transitiva dativo P4 + dativo P5 + dativo P6 + acusativo P3 masculino
SFX 113     0     nosvosllelos     [^s] . pa:pronome persoal enclítico polisílabo P2 transitiva dativo P4 + dativo P5 + dativo P6 + acusativo P6 masculino
SFX 113     0     noslles     [^s] . pa:pronome persoal enclítico polisílabo P2 transitiva dativo / acusativo P4 + dativo P6
SFX 113     0     nosllela     [^s] . pa:pronome persoal enclítico polisílabo P2 transitiva dativo P4 + dativo P3 + acusativo P3 feminino
SFX 113     0     nosllelas     [^s] . pa:pronome persoal enclítico polisílabo P2 transitiva dativo P4 + dativo P3 + acusativo P6 feminino
SFX 113     0     nosllelo     [^s] . pa:pronome persoal enclítico polisílabo P2 transitiva dativo P4 + dativo P3 + acusativo P3 masculino
SFX 113     0     nosllelos     [^s] . pa:pronome persoal enclítico polisílabo P2 transitiva dativo P4 + dativo P3 + acusativo P6 masculino
SFX 113     0     nosllesvos     [^s] . pa:pronome persoal enclítico polisílabo P2 transitiva dativo / acusativo P4 + dativo P6 + dativo / acusativo P5
SFX 113     0     nosllevola     [^s] . pa:pronome persoal enclítico polisílabo P2 transitiva dativo P4 + dativo P3 + dativo P5 + acusativo P3 feminino
SFX 113     0     nosllevolas     [^s] . pa:pronome persoal enclítico polisílabo P2 transitiva dativo P4 + dativo P3 + dativo P5 + acusativo P6 feminino
SFX 113     0     nosllevolo     [^s] . pa:pronome persoal enclítico polisílabo P2 transitiva dativo P4 + dativo P3 + dativo P5 + acusativo P3 masculino
SFX 113     0     nosllevolos     [^s] . pa:pronome persoal enclítico polisílabo P2 transitiva dativo P4 + dativo P3 + dativo P5 + acusativo P6 masculino
SFX 113     0     vola . pa:pronome persoal enclítico polisílabo P2 transitiva dativo P5 + acusativo P3 feminino
SFX 113     0     volas . pa:pronome persoal enclítico polisílabo P2 transitiva dativo P5 + acusativo P6 feminino
SFX 113     0     volo . pa:pronome persoal enclítico polisílabo P2 transitiva dativo P5 + acusativo P3 masculino
SFX 113     0     volos . pa:pronome persoal enclítico polisílabo P2 transitiva dativo P5 + acusativo P6 masculino
SFX 113     0     voslle . pa:pronome persoal enclítico polisílabo P2 transitiva dativo P5 / acusativo + dativo P3
SFX 113     0     voslla . pa:pronome persoal enclítico polisílabo P2 transitiva dativo P5 + dativo P3 + acusativo P3 feminino
SFX 113     0     vosllas . pa:pronome persoal enclítico polisílabo P2 transitiva dativo P5 + dativo P3 + acusativo P6 feminino
SFX 113     0     vosllo . pa:pronome persoal enclítico polisílabo P2 transitiva dativo P5 + dativo P3 + acusativo P3 masculino
SFX 113     0     vosllos . pa:pronome persoal enclítico polisílabo P2 transitiva dativo P5 + dativo P3 + acusativo P6 masculino
SFX 113     0     vosnos . pa:pronome persoal enclítico polisílabo P2 transitiva dativo / acusativo P5 + dativo / acusativo P4
SFX 113     0     vosnola . pa:pronome persoal enclítico polisílabo P2 transitiva dativo P5 + dativo P4 + acusativo P3 feminino
SFX 113     0     vosnolas . pa:pronome persoal enclítico polisílabo P2 transitiva dativo P5 + dativo P4 + acusativo P6 feminino
SFX 113     0     vosnolo . pa:pronome persoal enclítico polisílabo P2 transitiva dativo P5 + dativo P4 + acusativo P3 masculino
SFX 113     0     vosnolos . pa:pronome persoal enclítico polisílabo P2 transitiva dativo P5 + dativo P4 + acusativo P6 masculino
SFX 113     0     voslles . pa:pronome persoal enclítico polisílabo P2 transitiva dativo / acusativo P5 + dativo P3
SFX 113     0     vosllela . pa:pronome persoal enclítico polisílabo P2 transitiva dativo P5 + dativo P6 + acusativo P3 feminino
SFX 113     0     vosllelas . pa:pronome persoal enclítico polisílabo P2 transitiva dativo P5 + dativo P6 + acusativo P6 feminino
SFX 113     0     vosllelo . pa:pronome persoal enclítico polisílabo P2 transitiva dativo P5 + dativo P6 + acusativo P3 masculino
SFX 113     0     vosllelos . pa:pronome persoal enclítico polisílabo P2 transitiva dativo P5 + dativo P6 + acusativo P6 masculino
SFX 113     0     vosllenos . pa:pronome persoal enclítico polisílabo P2 transitiva dativo / acusativo P5 + dativo P3 + dativo / acusativo P4
SFX 113     0     vosllenola . pa:pronome persoal enclítico polisílabo P2 transitiva dativo P5 + dativo P3 + dativo P4 + acusativo P3 feminino
SFX 113     0     vosllenolas . pa:pronome persoal enclítico polisílabo P2 transitiva dativo P5 + dativo P3 + dativo P4 + acusativo P6 feminino
SFX 113     0     vosllenolo . pa:pronome persoal enclítico polisílabo P2 transitiva dativo P5 + dativo P3 + dativo P4 + acusativo P3 masculino
SFX 113     0     vosllenolos . pa:pronome persoal enclítico polisílabo P2 transitiva dativo P5 + dativo P3 + dativo P4 + acusativo P6 masculino
SFX 113     0     vosnoslle . pa:pronome persoal enclítico polisílabo P2 transitiva dativo / acusativo P5 + dativo / acusativo P4 + dativo P3
SFX 113     0     vosnoslla . pa:pronome persoal enclítico polisílabo P2 transitiva dativo P5 + dativo P4 + dativo P3 + acusativo P3 feminino
SFX 113     0     vosnosllas . pa:pronome persoal enclítico polisílabo P2 transitiva dativo P5 + dativo P4 + dativo P3 + acusativo P6 feminino
SFX 113     0     vosnosllo . pa:pronome persoal enclítico polisílabo P2 transitiva dativo P5 + dativo P4 + dativo P3 + acusativo P3 masculino
SFX 113     0     vosnosllos . pa:pronome persoal enclítico polisílabo P2 transitiva dativo P5 + dativo P4 + dativo P3 + acusativo P6 masculino
SFX 113     0     vosnoslles . pa:pronome persoal enclítico polisílabo P2 transitiva dativo / acusativo P5 + dativo / acusativo P4 + dativo P6
SFX 113     0     vosnosllela . pa:pronome persoal enclítico polisílabo P2 transitiva dativo P5 + dativo P4 + dativo P6 + acusativo P3 feminino
SFX 113     0     vosnosllelas . pa:pronome persoal enclítico polisílabo P2 transitiva dativo P5 + dativo P4 + dativo P6 + acusativo P6 feminino
SFX 113     0     vosnosllelo . pa:pronome persoal enclítico polisílabo P2 transitiva dativo P5 + dativo P4 + dativo P6 + acusativo P3 masculino
SFX 113     0     vosnosllelos . pa:pronome persoal enclítico polisílabo P2 transitiva dativo P5 + dativo P4 + dativo P6 + acusativo P6 masculino
SFX 113     0     vosllesnos . pa:pronome persoal enclítico polisílabo P2 transitiva dativo / acusativo P5 + dativo P6 + dativo / acusativo P4
SFX 113     0     vosllesnola . pa:pronome persoal enclítico polisílabo P2 transitiva dativo P5 + dativo P6 + dativo P4 + acusativo P3 feminino
SFX 113     0     vosllesnolas . pa:pronome persoal enclítico polisílabo P2 transitiva dativo P5 + dativo P6 + dativo P4 + acusativo P6 feminino
SFX 113     0     vosllesnolo . pa:pronome persoal enclítico polisílabo P2 transitiva dativo P5 + dativo P6 + dativo P4 + acusativo P3 masculino
SFX 113     0     vosllesnolos . pa:pronome persoal enclítico polisílabo P2 transitiva dativo P5 + dativo P6 + dativo P4 + acusativo P6 masculino
SFX 113     0     llela . pa:pronome persoal enclítico polisílabo P2 transitiva dativo P6 + acusativo P3 feminino
SFX 113     0     llelas . pa:pronome persoal enclítico polisílabo P2 transitiva dativo P6 + acusativo P6 feminino
SFX 113     0     llelo . pa:pronome persoal enclítico polisílabo P2 transitiva dativo P6 + acusativo P3
SFX 113     0     llelos . pa:pronome persoal enclítico polisílabo P2 transitiva dativo P6 + acusativo P6
SFX 113     0     llesma . pa:pronome persoal enclítico polisílabo P2 transitiva dativo (P5) solidariedade cortesía P6 + dativo P1 + acusativo P3 feminino
SFX 113     0     llesmas . pa:pronome persoal enclítico polisílabo P2 transitiva dativo (P5) solidariedade cortesía P6 + dativo P1 + acusativo P6 feminino
SFX 113     0     llesmo . pa:pronome persoal enclítico polisílabo P2 transitiva dativo (P5) solidariedade cortesía P6 + dativo P1 + acusativo P3 masculino
SFX 113     0     llesmos . pa:pronome persoal enclítico polisílabo P2 transitiva dativo (P5) solidariedade cortesía P6 + dativo P1 + acusativo P6 masculino
SFX 113     0     llesnos . pa:pronome persoal enclítico polisílabo P2 transitiva dativo P6 + dativo / acusativo P4
SFX 113     0     llesnola . pa:pronome persoal enclítico polisílabo P2 transitiva dativo P6 + dativo P4 + acusativo P3 feminino
SFX 113     0     llesnolas . pa:pronome persoal enclítico polisílabo P2 transitiva dativo P6 + dativo P4 + acusativo P6 feminino
SFX 113     0     llesnolo . pa:pronome persoal enclítico polisílabo P2 transitiva dativo P6 + dativo P4 + acusativo P3 masculino
SFX 113     0     llesnolos . pa:pronome persoal enclítico polisílabo P2 transitiva dativo P6 + dativo P4 + acusativo P6 masculino
SFX 113     0     llesvos . pa:pronome persoal enclítico polisílabo P2 transitiva dativo P6 + dativo / acusativo P5
SFX 113     0     llesvola . pa:pronome persoal enclítico polisílabo P2 transitiva dativo P6 + dativo P5 + acusativo P3 feminino
SFX 113     0     llesvolas . pa:pronome persoal enclítico polisílabo P2 transitiva dativo P6 + dativo P5 + acusativo P6 feminino
SFX 113     0     llesvolo . pa:pronome persoal enclítico polisílabo P2 transitiva dativo P6 + dativo P5 + acusativo P3 masculino
SFX 113     0     llesvolos . pa:pronome persoal enclítico polisílabo P2 transitiva dativo P6 + dativo P5 + acusativo P6 masculino


# <enclítico monosílabo> en construción transitiva e en concorrencia con forma verbal P3 / P6
SFX 114     Y     22
SFX 114     0     me . pa:pronome persoal enclítico monosílabo P3 / P6 transitiva dativo / acusativo P1
SFX 114     0     ma . pa:pronome persoal enclítico monosílabo P3 / P6 transitiva dativo P1 + acusativo P3
SFX 114     0     mas . pa:pronome persoal enclítico monosílabo P3 / P6 transitiva dativo P1 + acusativo P3
SFX 114     0     mo . pa:pronome persoal enclítico monosílabo P3 / P6 transitiva dativo P1 + acusativo P3
SFX 114     0     mos . pa:pronome persoal enclítico monosílabo P3 / P6 transitiva dativo P1 + acusativo P3
SFX 114     0     te . pa:pronome persoal enclítico monosílabo P3 / P6 transitiva acusativo P2
SFX 114     0     che . pa:pronome persoal enclítico monosílabo P3 / P6 transitiva dativo P2
SFX 114     0     cha . pa:pronome persoal enclítico monosílabo P3 / P6 transitiva dativo P2 + acusativo P3 
SFX 114     0     chas . pa:pronome persoal enclítico monosílabo P3 / P6 transitiva dativo P2 + acusativo P3
SFX 114     0     cho . pa:pronome persoal enclítico monosílabo P3 / P6 transitiva dativo P2 + acusativo P3
SFX 114     0     chos . pa:pronome persoal enclítico monosílabo P3 / P6 transitiva dativo P2 + acusativo P3
SFX 114     0     lle . pa:pronome persoal enclítico monosílabo P3 / P6 transitiva dativo P3
SFX 114     0     lla . pa:pronome persoal enclítico monosílabo P3 / P6 transitiva dativo P3 + acusativo P3
SFX 114     0     llas . pa:pronome persoal enclítico monosílabo P3 / P6 transitiva dativo P3 + acusativo P3
SFX 114     0     llo . pa:pronome persoal enclítico monosílabo P3 / P6 transitiva dativo P3 + acusativo P3
SFX 114     0     llos . pa:pronome persoal enclítico monosílabo P3 / P6 transitiva dativo P3 + acusativo P3
SFX 114     s     nos     mos . pa:pronome persoal enclítico monosílabo P3 / P6 transitiva dativo / acusativo P4
SFX 114     0     nos     [^o]s . pa:pronome persoal enclítico monosílabo P3 / P6 transitiva dativo / acusativo P4
SFX 114     0     nos     [^s] . pa:pronome persoal enclítico monosílabo P3 / P6 transitiva dativo / acusativo P4
SFX 114     0     vos . .     pa:pronome persoal enclítico monosílabo P3 / P6 transitiva dativo / acusativo P5
SFX 114     0     lles . pa:pronome persoal enclítico monosílabo P3 / P6 transitiva dativo P6
SFX 114     0     se . pa:pronome persoal enclítico monosílabo P3 / P6 transitiva reflexivo P3 / P6


# - reflexivo P3 / P6 se: primeira posición da secuencia
# - P2 antecede a P1 / P4 (cheme, chenos, teme, tenos). P1 antecede a P5 (mevos). P5 combina libremente con P4 (nosvos,vosnos)
# - dativo solidariedade P2 antecede a P5 (chevos)
# - dativo / acusativo P3 / P6 derradeira posición: dativo P3 / P6 antecede a acusativo P3 / P6. P4 / P5 combina libremente con P3 / P6 (noslle, voslle, noslles, voslles, llenos, llevos, llesnos, llesvos)
# - dativo solidariedade (P2) cortesía P3 antecede a P1 (lleme)

# <enclítico polisílabo> forma verbal P3 / P6 + acusativo / dativo [ + dativo] [ + dativo] [ + acusativo] / reflexivo P3 / P6 + dativo [ + dativo]
# pronome enclítico con forma verbal P3 / P6 transitiva
# nosme chenosme
SFX 115     Y     353
SFX 115     0     melle . pa:pronome persoal enclítico polisílabo P3 / P6 transitiva dativo / acusativo P1 + dativo P3
SFX 115     0     mella . pa:pronome persoal enclítico polisílabo P3 / P6 transitiva dativo P1 + dativo P3 + acusativo P3 feminino
SFX 115     0     mellas . pa:pronome persoal enclítico polisílabo P3 / P6 transitiva dativo P1 + dativo P3 + acusativo P6 feminino
SFX 115     0     mello . pa:pronome persoal enclítico polisílabo P3 / P6 transitiva dativo P1 + dativo P3 + acusativo P3 masculino
SFX 115     0     mellos . pa:pronome persoal enclítico polisílabo P3 / P6 transitiva dativo P1 + dativo P3 + acusativo P6 masculino
SFX 115     0     mellevos . pa:pronome persoal enclítico polisílabo P3 / P6 transitiva dativo / acusativo P1 + dativo P3 + dativo / acusativo P5
SFX 115     0     mellevola . pa:pronome persoal enclítico polisílabo P3 / P6 transitiva dativo P1 + dativo P3 + dativo P5 + acusativo P3 feminino
SFX 115     0     mellevolas . pa:pronome persoal enclítico polisílabo P3 / P6 transitiva dativo P1 + dativo P3 + dativo P5 + acusativo P6 feminino
SFX 115     0     mellevolo . pa:pronome persoal enclítico polisílabo P3 / P6 transitiva dativo P1 + dativo P3 + dativo P5 + acusativo P3 masculino
SFX 115     0     mellevolos . pa:pronome persoal enclítico polisílabo P3 / P6 transitiva dativo P1 + dativo P3 + dativo P5 + acusativo P6 masculino
SFX 115     0     menos . pa:pronome persoal enclítico polisílabo P3 / P6 transitiva dativo / acusativo P1 + dativo / acusativo P4
SFX 115     0     menola . pa:pronome persoal enclítico polisílabo P3 / P6 transitiva dativo P1 + dativo P4 + acusativo P3 feminino
SFX 115     0     menolas . pa:pronome persoal enclítico polisílabo P3 / P6 transitiva dativo P1 + dativo P4 + acusativo P6 feminino
SFX 115     0     menolo . pa:pronome persoal enclítico polisílabo P3 / P6 transitiva dativo P1 + dativo P4 + acusativo P3 masculino
SFX 115     0     menolos . pa:pronome persoal enclítico polisílabo P3 / P6 transitiva dativo P1 + dativo P4 + acusativo P6 masculino
SFX 115     0     mevos . pa:pronome persoal enclítico polisílabo P3 / P6 transitiva dativo / acusativo P1 + dativo / acusativo P5
SFX 115     0     mevola . pa:pronome persoal enclítico polisílabo P3 / P6 transitiva dativo P1 + dativo P5 + acusativo P3 feminino
SFX 115     0     mevolas . pa:pronome persoal enclítico polisílabo P3 / P6 transitiva dativo P1 + dativo P5 + acusativo P6 feminino
SFX 115     0     mevolo . pa:pronome persoal enclítico polisílabo P3 / P6 transitiva dativo P1 + dativo P5 + acusativo P3 masculino
SFX 115     0     mevolos . pa:pronome persoal enclítico polisílabo P3 / P6 transitiva dativo P1 + dativo P5 + acusativo P6 masculino
SFX 115     0     mevoslle . pa:pronome persoal enclítico polisílabo P3 / P6 transitiva dativo / acusativo P1 + dativo / acusativo P5 + dativo P3
SFX 115     0     mevoslla . pa:pronome persoal enclítico polisílabo P3 / P6 transitiva dativo P1 + dativo P5 + dativo P3 + acusativo P3 feminino
SFX 115     0     mevosllas . pa:pronome persoal enclítico polisílabo P3 / P6 transitiva dativo P1 + dativo P5 + dativo P3 + acusativo P6 feminino
SFX 115     0     mevosllo . pa:pronome persoal enclítico polisílabo P3 / P6 transitiva dativo P1 + dativo P5 + dativo P3 + acusativo P3 masculino
SFX 115     0     mevosllos . pa:pronome persoal enclítico polisílabo P3 / P6 transitiva dativo P1 + dativo P5 + dativo P3 + acusativo P6 masculino
SFX 115     0     mevoslles . pa:pronome persoal enclítico polisílabo P3 / P6 transitiva dativo / acusativo P1 + dativo / acusativo P5 + dativo P6
SFX 115     0     mevosllela . pa:pronome persoal enclítico polisílabo P3 / P6 transitiva dativo P1 + dativo P5 + dativo P6 + acusativo P3 feminino
SFX 115     0     mevosllelas . pa:pronome persoal enclítico polisílabo P3 / P6 transitiva dativo P1 + dativo P5 + dativo P6 + acusativo P6 feminino
SFX 115     0     mevosllelo . pa:pronome persoal enclítico polisílabo P3 / P6 transitiva dativo P1 + dativo P5 + dativo P6 + acusativo P3 masculino
SFX 115     0     mevosllelos . pa:pronome persoal enclítico polisílabo P3 / P6 transitiva dativo P1 + dativo P5 + dativo P6 + acusativo P6 masculino
SFX 115     0     melles . pa:pronome persoal enclítico polisílabo P3 / P6 transitiva dativo / acusativo P1 + dativo P3
SFX 115     0     mellela . pa:pronome persoal enclítico polisílabo P3 / P6 transitiva dativo P1 + dativo P6 + acusativo P3 feminino
SFX 115     0     mellelas . pa:pronome persoal enclítico polisílabo P3 / P6 transitiva dativo P1 + dativo P6 + acusativo P6 feminino
SFX 115     0     mellelo . pa:pronome persoal enclítico polisílabo P3 / P6 transitiva dativo P1 + dativo P6 + acusativo P3 masculino
SFX 115     0     mellelos . pa:pronome persoal enclítico polisílabo P3 / P6 transitiva dativo P1 + dativo P6 + acusativo P6 masculino
SFX 115     0     mellesvos . pa:pronome persoal enclítico polisílabo P3 / P6 transitiva dativo P1 + dativo P6 + dativo P5
SFX 115     0     mellesvola . pa:pronome persoal enclítico polisílabo P3 / P6 transitiva dativo P1 + dativo P6 + dativo P5 + acusativo P3 feminino
SFX 115     0     mellesvolas . pa:pronome persoal enclítico polisílabo P3 / P6 transitiva dativo P1 + dativo P6 + dativo P5 + acusativo P6 feminino
SFX 115     0     mellesvolo . pa:pronome persoal enclítico polisílabo P3 / P6 transitiva dativo P1 + dativo P6 + dativo P5 + acusativo P3 masculino
SFX 115     0     mellesvolos . pa:pronome persoal enclítico polisílabo P3 / P6 transitiva dativo P1 + dativo P6 + dativo P5 + acusativo P6 masculino
SFX 115     0     teme . pa:pronome persoal enclítico polisílabo P3 / P6 transitiva acusativo P2 + dativo P1
SFX 115     0     temelle . pa:pronome persoal enclítico polisílabo P3 / P6 transitiva acusativo P2 + dativo P1 + dativo P3
SFX 115     0     temenos . pa:pronome persoal enclítico polisílabo P3 / P6 transitiva acusativo P2 + dativo P1 + dativo P4
SFX 115     0     temevos . pa:pronome persoal enclítico polisílabo P3 / P6 transitiva acusativo P2 + dativo P1 + dativo P5
SFX 115     0     temelles . pa:pronome persoal enclítico polisílabo P3 / P6 transitiva acusativo P2 + dativo P1 + dativo P6
SFX 115     0     telle . pa:pronome persoal enclítico polisílabo P3 / P6 transitiva acusativo P2 + dativo P3
SFX 115     0     tellenos . pa:pronome persoal enclítico polisílabo P3 / P6 transitiva acusativo P2 + dativo P3 + dativo P4
SFX 115     0     tellevos . pa:pronome persoal enclítico polisílabo P3 / P6 transitiva acusativo P2 + dativo P3 + dativo P5
SFX 115     0     tenos . pa:pronome persoal enclítico polisílabo P3 / P6 transitiva acusativo P2 + dativo P4
SFX 115     0     tenoslle . pa:pronome persoal enclítico polisílabo P3 / P6 transitiva acusativo P2 + dativo P4 + dativo P3
SFX 115     0     tenosvos . pa:pronome persoal enclítico polisílabo P3 / P6 transitiva acusativo P2 + dativo P4 + dativo P5
SFX 115     0     tenoslles . pa:pronome persoal enclítico polisílabo P3 / P6 transitiva acusativo P2 + dativo P4 + dativo P6
SFX 115     0     tevos . pa:pronome persoal enclítico polisílabo P3 / P6 transitiva acusativo P2 + dativo P5
SFX 115     0     tevoslle . pa:pronome persoal enclítico polisílabo P3 / P6 transitiva acusativo P2 + dativo P5 + dativo P3
SFX 115     0     tevosnos . pa:pronome persoal enclítico polisílabo P3 / P6 transitiva acusativo P2 + dativo P5 + dativo P4
SFX 115     0     tevoslles . pa:pronome persoal enclítico polisílabo P3 / P6 transitiva acusativo P2 + dativo P5 + dativo P6
SFX 115     0     telles . pa:pronome persoal enclítico polisílabo P3 / P6 transitiva acusativo P2 + dativo P6
SFX 115     0     tellesnos . pa:pronome persoal enclítico polisílabo P3 / P6 transitiva acusativo P2 + dativo P6 + dativo P4
SFX 115     0     tellesvos . pa:pronome persoal enclítico polisílabo P3 / P6 transitiva acusativo P2 + dativo P6 + dativo P5
SFX 115     0     cheme . pa:pronome persoal enclítico polisílabo P3 / P6 transitiva dativo P2 + dativo / acusativo P1
SFX 115     0     chema . pa:pronome persoal enclítico polisílabo P3 / P6 transitiva dativo P2 + dativo P1 + acusativo P3 feminino
SFX 115     0     chemas . pa:pronome persoal enclítico polisílabo P3 / P6 transitiva dativo P2 + dativo P1 + acusativo P6 feminino
SFX 115     0     chemo . pa:pronome persoal enclítico polisílabo P3 / P6 transitiva dativo P2 + dativo P1 + acusativo P3 masculino
SFX 115     0     chemos . pa:pronome persoal enclítico polisílabo P3 / P6 transitiva dativo P2 + dativo P1 + acusativo P6 masculino
SFX 115     0     chemelle . pa:pronome persoal enclítico polisílabo P3 / P6 transitiva dativo P2 + dativo / acusativo P1 + dativo P3
SFX 115     0     chemella . pa:pronome persoal enclítico polisílabo P3 / P6 transitiva dativo P2 + dativo P1 + dativo P3 + acusativo P3 feminino
SFX 115     0     chemellas . pa:pronome persoal enclítico polisílabo P3 / P6 transitiva dativo P2 + dativo P1 + dativo P3 + acusativo P6 feminino
SFX 115     0     chemello . pa:pronome persoal enclítico polisílabo P3 / P6 transitiva dativo P2 + dativo P1 + dativo P3 + acusativo P3 masculino
SFX 115     0     chemellos . pa:pronome persoal enclítico polisílabo P3 / P6 transitiva dativo P2 + dativo P1 + dativo P3 + acusativo P6 masculino
SFX 115     0     chemenos . pa:pronome persoal enclítico polisílabo P3 / P6 transitiva dativo P2 + dativo / acusativo P1 + dativo / acusativo P4
SFX 115     0     chemenola . pa:pronome persoal enclítico polisílabo P3 / P6 transitiva dativo P2 + dativo P1 + dativoP4 + acusativo P3 feminino
SFX 115     0     chemenolas . pa:pronome persoal enclítico polisílabo P3 / P6 transitiva dativo P2 + dativo P1 + dativo P4 + acusativo P6 feminino
SFX 115     0     chemenolo . pa:pronome persoal enclítico polisílabo P3 / P6 transitiva dativo P2 + dativo P1 + dativo P4 + acusativo P3 masculino
SFX 115     0     chemenolos . pa:pronome persoal enclítico polisílabo P3 / P6 transitiva dativo P2 + dativo P1 + dativo P4 + acusativo P6 masculino
SFX 115     0     chemevos . pa:pronome persoal enclítico polisílabo P3 / P6 transitiva dativo P2 + dativo / acusativo P1 + dativo / acusativo P5
SFX 115     0     chemevola . pa:pronome persoal enclítico polisílabo P3 / P6 transitiva dativo P2 + dativo P1 + dativo P5 + acusativo P3 feminino
SFX 115     0     chemevolas . pa:pronome persoal enclítico polisílabo P3 / P6 transitiva dativo P2 + dativo P1 + dativo P5 + acusativo P6 feminino
SFX 115     0     chemevolo . pa:pronome persoal enclítico polisílabo P3 / P6 transitiva dativo P2 + dativo P1 + dativo P5 + acusativo P3 masculino
SFX 115     0     chemevolos . pa:pronome persoal enclítico polisílabo P3 / P6 transitiva dativo P2 + dativo P1 + dativo P5 + acusativo P6 masculino
SFX 115     0     chemelles . pa:pronome persoal enclítico polisílabo P3 / P6 transitiva dativo P2 + dativo / acusativo P1 + dativo P6
SFX 115     0     chemellela . pa:pronome persoal enclítico polisílabo P3 / P6 transitiva dativo P2 + dativo P1 + dativo P6 + acusativo P3 feminino
SFX 115     0     chemellelas . pa:pronome persoal enclítico polisílabo P3 / P6 transitiva dativo P2 + dativo P1 + dativo P6 + acusativo P6 feminino
SFX 115     0     chemellelo . pa:pronome persoal enclítico polisílabo P3 / P6 transitiva dativo P2 + dativo P1 + dativo P6 + acusativo P3 masculino
SFX 115     0     chemellelos . pa:pronome persoal enclítico polisílabo P3 / P6 transitiva dativo P2 + dativo P1 + dativo P6 + acusativo P6 masculino
SFX 115     0     chelle . pa:pronome persoal enclítico polisílabo P3 / P6 transitiva dativo P2 + dativo P3
SFX 115     0     chella . pa:pronome persoal enclítico polisílabo P3 / P6 transitiva dativo P2 + dativo P3 + acusativo P3 feminino
SFX 115     0     chellas . pa:pronome persoal enclítico polisílabo P3 / P6 transitiva dativo P2 + dativo P3 + acusativo P6 feminino
SFX 115     0     chello . pa:pronome persoal enclítico polisílabo P3 / P6 transitiva dativo P2 + dativo P3 + acusativo P3 masculino
SFX 115     0     chellos . pa:pronome persoal enclítico polisílabo P3 / P6 transitiva dativo P2 + dativo P3 + acusativo P6 masculino
SFX 115     0     chellenos . pa:pronome persoal enclítico polisílabo P3 / P6 transitiva dativo P2 + dativo P3 + dativo / acusativo P4
SFX 115     0     chellenola . pa:pronome persoal enclítico polisílabo P3 / P6 transitiva dativo P2 + dativo P3 + dativo P4 + acusativo P3 feminino
SFX 115     0     chellenolas . pa:pronome persoal enclítico polisílabo P3 / P6 transitiva dativo P2 + dativo P3 + dativo P4 + acusativo P6 feminino
SFX 115     0     chellenolo . pa:pronome persoal enclítico polisílabo P3 / P6 transitiva dativo P2 + dativo P3 + dativo P4 + acusativo P3 masculino
SFX 115     0     chellenolos . pa:pronome persoal enclítico polisílabo P3 / P6 transitiva dativo P2 + dativo P3 + dativo P4 + acusativo P6 masculino
SFX 115     0     chellevos . pa:pronome persoal enclítico polisílabo P3 / P6 transitiva dativo P2 + dativo P3 + dativo / acusativo P5
SFX 115     0     chellevola . pa:pronome persoal enclítico polisílabo P3 / P6 transitiva dativo P2 + dativo P3 + dativo P5 + acusativo P3 feminino
SFX 115     0     chellevolas . pa:pronome persoal enclítico polisílabo P3 / P6 transitiva dativo P2 + dativo P3 + dativo P5 + acusativo P6 feminino
SFX 115     0     chellevolo . pa:pronome persoal enclítico polisílabo P3 / P6 transitiva dativo P2 + dativo P3 + dativo P5 + acusativo P3 masculino
SFX 115     0     chellevolos . pa:pronome persoal enclítico polisílabo P3 / P6 transitiva dativo P2 + dativo P3 + dativo P5 + acusativo P6 masculino
SFX 115     0     chenos . pa:pronome persoal enclítico polisílabo P3 / P6 transitiva dativo P2 + dativo / acusativo P4
SFX 115     0     chenola . pa:pronome persoal enclítico polisílabo P3 / P6 transitiva dativo P2 + dativo P4 + acusativo P3 feminino
SFX 115     0     chenolas . pa:pronome persoal enclítico polisílabo P3 / P6 transitiva dativo P2 + dativo P4 + acusativo P6 feminino
SFX 115     0     chenolo . pa:pronome persoal enclítico polisílabo P3 / P6 transitiva dativo P2 + dativo P4 + acusativo P3 masculino
SFX 115     0     chenolos . pa:pronome persoal enclítico polisílabo P3 / P6 transitiva dativo P2 + dativo P4 + acusativo P6 masculino
SFX 115     0     chenoslle . pa:pronome persoal enclítico polisílabo P3 / P6 transitiva dativo P2 + dativo / acusativo + dativo P3
SFX 115     0     chenoslla . pa:pronome persoal enclítico polisílabo P3 / P6 transitiva dativo P2 + dativo P4 + dativo P3 + acusativo P3 feminino
SFX 115     0     chenosllas . pa:pronome persoal enclítico polisílabo P3 / P6 transitiva dativo P2 + dativo P4 + dativo P3 + acusativo P6 feminino
SFX 115     0     chenosllo . pa:pronome persoal enclítico polisílabo P3 / P6 transitiva dativo P2 + dativo P4 + dativo P3 + acusativo P3 masculino
SFX 115     0     chenosllos . pa:pronome persoal enclítico polisílabo P3 / P6 transitiva dativo P2 + dativo P4 + dativo P3 + acusativo P6 masculino
SFX 115     0     chenosvos . pa:pronome persoal enclítico polisílabo P3 / P6 transitiva dativo P2 + dativo P4 + dativo / acusativo P5
SFX 115     0     chenosvola . pa:pronome persoal enclítico polisílabo P3 / P6 transitiva dativo P2 + dativo P4 + dativo P5 + acusativo P3 feminino
SFX 115     0     chenosvolas . pa:pronome persoal enclítico polisílabo P3 / P6 transitiva dativo P2 + dativo P4 + dativo P5 + acusativo P6 feminino
SFX 115     0     chenosvolo . pa:pronome persoal enclítico polisílabo P3 / P6 transitiva dativo P2 + dativo P4 + dativo P5 + acusativo P3 masculino
SFX 115     0     chenosvolos . pa:pronome persoal enclítico polisílabo P3 / P6 transitiva dativo P2 + dativo P4 + dativo P5 + acusativo P6 masculino
SFX 115     0     chenoslles . pa:pronome persoal enclítico polisílabo P3 / P6 transitiva dativo P2 + dativo / acusativo + dativo P6
SFX 115     0     chenosllela . pa:pronome persoal enclítico polisílabo P3 / P6 transitiva dativo P2 + dativo P4 + dativo P6 + acusativo P3 feminino
SFX 115     0     chenosllelas . pa:pronome persoal enclítico polisílabo P3 / P6 transitiva dativo P2 + dativo P4 + dativo P6 + acusativo P6 feminino
SFX 115     0     chenosllelo . pa:pronome persoal enclítico polisílabo P3 / P6 transitiva dativo P2 + dativo P4 + dativo P6 + acusativo P3 masculino
SFX 115     0     chenosllelos . pa:pronome persoal enclítico polisílabo P3 / P6 transitiva dativo P2 + dativo P4 + dativo P6 + acusativo P6 masculino
SFX 115     0     chevos . pa:pronome persoal enclítico polisílabo P3 / P6 transitiva dativo P2 + dativo / acusativo P5
SFX 115     0     chevola . pa:pronome persoal enclítico polisílabo P3 / P6 transitiva dativo P2 + dativo P5 + acusativo P3 feminino
SFX 115     0     chevolas . pa:pronome persoal enclítico polisílabo P3 / P6 transitiva dativo P2 + dativo P5 + acusativo P6 feminino
SFX 115     0     chevolo . pa:pronome persoal enclítico polisílabo P3 / P6 transitiva dativo P2 + dativo P5 + acusativo P3 masculino
SFX 115     0     chevolos . pa:pronome persoal enclítico polisílabo P3 / P6 transitiva dativo P2 + dativo P5 + acusativo P6 masculino
SFX 115     0     chevoslle . pa:pronome persoal enclítico polisílabo P3 / P6 transitiva dativo P2 + dativo / acusativo P5 + dativo P3
SFX 115     0     chevoslla . pa:pronome persoal enclítico polisílabo P3 / P6 transitiva dativo P2 + dativo P5 + dativo P3 + acusativo P3 feminino
SFX 115     0     chevosllas . pa:pronome persoal enclítico polisílabo P3 / P6 transitiva dativo P2 + dativo P5 + dativo P3 + acusativo P6 feminino
SFX 115     0     chevosllo . pa:pronome persoal enclítico polisílabo P3 / P6 transitiva dativo P2 + dativo P5 + dativo P3 + acusativo P3 masculino
SFX 115     0     chevosllos . pa:pronome persoal enclítico polisílabo P3 / P6 transitiva dativo P2 + dativo P5 + dativo P3 + acusativo P6 masculino
SFX 115     0     chevosnos . pa:pronome persoal enclítico polisílabo P3 / P6 transitiva dativo P2 + dativo / acusativo P5 + dativo / acusativo P4
SFX 115     0     chevosnola . pa:pronome persoal enclítico polisílabo P3 / P6 transitiva dativo P2 + dativo P5 + dativo P4 + acusativo P3 feminino
SFX 115     0     chevosnolas . pa:pronome persoal enclítico polisílabo P3 / P6 transitiva dativo P2 + dativo P5 + dativo P4 + acusativo P6 feminino
SFX 115     0     chevosnolo . pa:pronome persoal enclítico polisílabo P3 / P6 transitiva dativo P2 + dativo P5 + dativo P4 + acusativo P3 masculino
SFX 115     0     chevosnolos . pa:pronome persoal enclítico polisílabo P3 / P6 transitiva dativo P2 + dativo P5 + dativo P4 + acusativo P6 masculino
SFX 115     0     chevoslles . pa:pronome persoal enclítico polisílabo P3 / P6 transitiva dativo P2 + dativo / acusativo P5 + dativo P6
SFX 115     0     chevosllela . pa:pronome persoal enclítico polisílabo P3 / P6 transitiva dativo P2 + dativo P5 + dativo P6 + acusativo P3 feminino
SFX 115     0     chevosllelas . pa:pronome persoal enclítico polisílabo P3 / P6 transitiva dativo P2 + dativo P5 + dativo P6 + acusativo P6 feminino
SFX 115     0     chevosllelo . pa:pronome persoal enclítico polisílabo P3 / P6 transitiva dativo P2 + dativo P5 + dativo P6 + acusativo P3 masculino
SFX 115     0     chevosllelos . pa:pronome persoal enclítico polisílabo P3 / P6 transitiva dativo P2 + dativo P5 + dativo P6 + acusativo P6 masculino
SFX 115     0     chelles . pa:pronome persoal enclítico polisílabo P3 / P6 transitiva dativo P2 + dativo P6
SFX 115     0     chellela . pa:pronome persoal enclítico polisílabo P3 / P6 transitiva dativo P2 + dativo P6 + acusativo P3 feminino
SFX 115     0     chellelas . pa:pronome persoal enclítico polisílabo P3 / P6 transitiva dativo P2 + dativo P6 + acusativo P6 feminino
SFX 115     0     chellelo . pa:pronome persoal enclítico polisílabo P3 / P6 transitiva dativo P2 + dativo P6 + acusativo P3 masculino
SFX 115     0     chellelos . pa:pronome persoal enclítico polisílabo P3 / P6 transitiva dativo P2 + dativo P6 + acusativo P6 masculino
SFX 115     0     chellesnos . pa:pronome persoal enclítico polisílabo P3 / P6 transitiva dativo P2 + dativo P6 + dativo / acusativo P4
SFX 115     0     chellesnola . pa:pronome persoal enclítico polisílabo P3 / P6 transitiva dativo P2 + dativo P6 + dativo P4 + acusativo P3 feminino
SFX 115     0     chellesnolas . pa:pronome persoal enclítico polisílabo P3 / P6 transitiva dativo P2 + dativo P6 + dativo P4 + acusativo P6 feminino
SFX 115     0     chellesnolo . pa:pronome persoal enclítico polisílabo P3 / P6 transitiva dativo P2 + dativo P6 + dativo P4 + acusativo P3 masculino
SFX 115     0     chellesnolos . pa:pronome persoal enclítico polisílabo P3 / P6 transitiva dativo P2 + dativo P6 + dativo P4 + acusativo P6 masculino
SFX 115     0     chellesvos . pa:pronome persoal enclítico polisílabo P3 / P6 transitiva dativo P2 + dativo P6 + dativo / acusativo P5
SFX 115     0     chellesvola . pa:pronome persoal enclítico polisílabo P3 / P6 transitiva dativo P2 + dativo P6 + dativo P5 + acusativo P3 feminino
SFX 115     0     chellesvolas . pa:pronome persoal enclítico polisílabo P3 / P6 transitiva dativo P2 + dativo P6 + dativo P5 + acusativo P6 feminino
SFX 115     0     chellesvolo . pa:pronome persoal enclítico polisílabo P3 / P6 transitiva dativo P2 + dativo P6 + dativo P5 + acusativo P3 masculino
SFX 115     0     chellesvolos . pa:pronome persoal enclítico polisílabo P3 / P6 transitiva dativo P2 + dativo P6 + dativo P5 + acusativo P6 masculino
SFX 115     0     lleme . pa:pronome persoal enclítico polisílabo P3 / P6 transitiva dativo solidariedade (P2) cortesía P3 + dativo / acusativo P1
SFX 115     0     llema . pa:pronome persoal enclítico polisílabo P3 / P6 transitiva dativo solidariedade (P2) cortesía P3 + dativo P1 + acusativo P3 feminino
SFX 115     0     llemas . pa:pronome persoal enclítico polisílabo P3 / P6 transitiva dativo solidariedade (P2) cortesía P3 + dativo P1 + acusativo P6 feminino
SFX 115     0     llemo . pa:pronome persoal enclítico polisílabo P3 / P6 transitiva dativo solidariedade (P2) cortesía P3 + dativo P1 + acusativo P3 masculino
SFX 115     0     llemos . pa:pronome persoal enclítico polisílabo P3 / P6 transitiva dativo solidariedade (P2) cortesía P3 + dativo P1 + acusativo P6 masculino
SFX 115     0     llenos . pa:pronome persoal enclítico polisílabo P3 / P6 transitiva dativo P3 + dativo / acusativo P4
SFX 115     0     llenola . pa:pronome persoal enclítico polisílabo P3 / P6 transitiva dativo P3 + dativo P4 + acusativo P3 feminino
SFX 115     0     llenolas . pa:pronome persoal enclítico polisílabo P3 / P6 transitiva dativo P3 + dativo P4 + acusativo P6 feminino
SFX 115     0     llenolo . pa:pronome persoal enclítico polisílabo P3 / P6 transitiva dativo P3 + dativo P4 + acusativo P3 masculino
SFX 115     0     llenolos . pa:pronome persoal enclítico polisílabo P3 / P6 transitiva dativo P3 + dativo P4 + acusativo P6 masculino
SFX 115     0     llevos . pa:pronome persoal enclítico polisílabo P3 / P6 transitiva dativo P3 + dativo / acusativo P5
SFX 115     0     llevola . pa:pronome persoal enclítico polisílabo P3 / P6 transitiva dativo P3 + dativo P5 + acusativo P3 feminino
SFX 115     0     llevolas . pa:pronome persoal enclítico polisílabo P3 / P6 transitiva dativo P3 + dativo P5 + acusativo P3 feminino
SFX 115     0     llevolo . pa:pronome persoal enclítico polisílabo P3 / P6 transitiva dativo P3 + dativo P5 + acusativo P3 masculino
SFX 115     0     llevolos . pa:pronome persoal enclítico polisílabo P3 / P6 transitiva dativo P3 + dativo P5 + acusativo P3 masculino
SFX 115     0     seme . pa:pronome persoal enclítico polisílabo P3 / P6 transitiva reflexivo P3 / P6 + dativo P1
SFX 115     0     semelle . pa:pronome persoal enclítico polisílabo P3 / P6 transitiva reflexivo P3 / P6 + dativo P1 + dativo P3
SFX 115     0     semenos . pa:pronome persoal enclítico polisílabo P3 / P6 transitiva reflexivo P3 / P6 + dativo P1 + dativo P4
SFX 115     0     semevos . pa:pronome persoal enclítico polisílabo P3 / P6 transitiva reflexivo P3 / P6 + dativo P1 + dativo P5
SFX 115     0     semelles . pa:pronome persoal enclítico polisílabo P3 / P6 transitiva reflexivo P3 / P6 + dativo P1 + dativo P6
SFX 115     0     seche . pa:pronome persoal enclítico polisílabo P3 / P6 transitiva reflexivo P3 / P6 + dativo P2
SFX 115     0     secheme . pa:pronome persoal enclítico polisílabo P3 / P6 transitiva reflexivo P3 / P6 + dativo P2 + dativo P1
SFX 115     0     sechelle . pa:pronome persoal enclítico polisílabo P3 / P6 transitiva reflexivo P3 / P6 + dativo P2 + dativo P3
SFX 115     0     sechenos . pa:pronome persoal enclítico polisílabo P3 / P6 transitiva reflexivo P3 / P6 + dativo P2 + dativo P4
SFX 115     0     sechevos . pa:pronome persoal enclítico polisílabo P3 / P6 transitiva reflexivo P3 / P6 + dativo P2 + dativo P5
SFX 115     0     sechelles . pa:pronome persoal enclítico polisílabo P3 / P6 transitiva reflexivo P3 / P6 + dativo P2 + dativo P6
SFX 115     0     selle . pa:pronome persoal enclítico polisílabo P3 / P6 transitiva reflexivo P3 / P6 + dativo P3
SFX 115     0     sellenos . pa:pronome persoal enclítico polisílabo P3 / P6 transitiva reflexivo P3 / P6 + dativo P3 + dativo P4
SFX 115     0     sellevos . pa:pronome persoal enclítico polisílabo P3 / P6 transitiva reflexivo P3 / P6 + dativo P3 + dativo P5
SFX 115     0     senos . pa:pronome persoal enclítico polisílabo P3 / P6 transitiva reflexivo P3 / P6 + dativo P4
SFX 115     0     senoslle . pa:pronome persoal enclítico polisílabo P3 / P6 transitiva reflexivo P3 / P6 + dativo P4 + dativo P3
SFX 115     0     senosvos . pa:pronome persoal enclítico polisílabo P3 / P6 transitiva reflexivo P3 / P6 + dativo P4 + dativo P5
SFX 115     0     senoslles . pa:pronome persoal enclítico polisílabo P3 / P6 transitiva reflexivo P3 / P6 + dativo P4 + dativo P6
SFX 115     0     sevos . pa:pronome persoal enclítico polisílabo P3 / P6 transitiva reflexivo P3 / P6 + dativo P5
SFX 115     0     sevoslle . pa:pronome persoal enclítico polisílabo P3 / P6 transitiva reflexivo P3 / P6 + dativo P5 + dativo P3
SFX 115     0     sevosnos . pa:pronome persoal enclítico polisílabo P3 / P6 transitiva reflexivo P3 / P6 + dativo P5 + dativo P4
SFX 115     0     sevoslles . pa:pronome persoal enclítico polisílabo P3 / P6 transitiva reflexivo P3 / P6 + dativo P5 + dativo P6
SFX 115     0     selles . pa:pronome persoal enclítico polisílabo P3 / P6 transitiva reflexivo P3 / P6 + dativo P6
SFX 115     0     sellesnos . pa:pronome persoal enclítico polisílabo P3 / P6 transitiva reflexivo P3 / P6 + dativo P6 + dativo P4
SFX 115     0     sellesvos . pa:pronome persoal enclítico polisílabo P3 / P6 transitiva reflexivo P3 / P6 + dativo P6 + dativo P5
SFX 115     s     nola     mos . pa:pronome persoal enclítico polisílabo P3 / P6 transitiva dativo P4 + acusativo P3 feminino
SFX 115     s     nolas     mos . pa:pronome persoal enclítico polisílabo P3 / P6 transitiva dativo P4 + acusativo P6 feminino
SFX 115     s     nolo     mos . pa:pronome persoal enclítico polisílabo P3 / P6 transitiva dativo P4 + acusativo P3 masculino
SFX 115     s     nolos     mos . pa:pronome persoal enclítico polisílabo P3 / P6 transitiva dativo P4 + acusativo P6 masculino
SFX 115     0     nola     [^o]s . pa:pronome persoal enclítico polisílabo P3 / P6 transitiva dativo P4 + acusativo P3 feminino
SFX 115     0     nolas     [^o]s . pa:pronome persoal enclítico polisílabo P3 / P6 transitiva dativo P4 + acusativo P6 feminino
SFX 115     0     nolo     [^o]s . pa:pronome persoal enclítico polisílabo P3 / P6 transitiva dativo P4 + acusativo P3 masculino
SFX 115     0     nolos     [^o]s . pa:pronome persoal enclítico polisílabo P3 / P6 transitiva dativo P4 + acusativo P6 masculino
SFX 115     0     nola     [^s] . pa:pronome persoal enclítico polisílabo P3 / P6 transitiva dativo P4 + acusativo P3 feminino
SFX 115     0     nolas     [^s] . pa:pronome persoal enclítico polisílabo P3 / P6 transitiva dativo P4 + acusativo P6 feminino
SFX 115     0     nolo     [^s] . pa:pronome persoal enclítico polisílabo P3 / P6 transitiva dativo P4 + acusativo P3 masculino
SFX 115     0     nolos     [^s] . pa:pronome persoal enclítico polisílabo P3 / P6 transitiva dativo P4 + acusativo P6 masculino
SFX 115     s     noslle     mos . pa:pronome persoal enclítico polisílabo P3 / P6 transitiva dativo / acusativo P4 + dativo P3
SFX 115     s     noslla     mos . pa:pronome persoal enclítico polisílabo P3 / P6 transitiva dativo P4 + dativo P3 + acusativo P3 feminino
SFX 115     s     nosllas     mos . pa:pronome persoal enclítico polisílabo P3 / P6 transitiva dativo P4 + dativo P3 + acusativo P6 feminino
SFX 115     s     nosllo     mos . pa:pronome persoal enclítico polisílabo P3 / P6 transitiva dativo P4 + dativo P3 + acusativo P3 masculino
SFX 115     s     nosllos     mos . pa:pronome persoal enclítico polisílabo P3 / P6 transitiva dativo P4 + dativo P3 + acusativo P6 masculino
SFX 115     s     nosvos     mos . pa:pronome persoal enclítico polisílabo P3 / P6 transitiva dativo / acusativo P4 + dativo / acusativo P5 
SFX 115     s     nosvola     mos . pa:pronome persoal enclítico polisílabo P3 / P6 transitiva dativo P4 + dativo P5 + acusativo P3 feminino
SFX 115     s     nosvolas     mos . pa:pronome persoal enclítico polisílabo P3 / P6 transitiva dativo P4 + dativo P5 + acusativo P6 feminino
SFX 115     s     nosvolo     mos . pa:pronome persoal enclítico polisílabo P3 / P6 transitiva dativo P4 + dativo P5 + acusativo P3 masculino
SFX 115     s     nosvolos     mos . pa:pronome persoal enclítico polisílabo P3 / P6 transitiva dativo P4 + dativo P5 + acusativo P6 masculino
SFX 115     s     nosvoslle     mos . pa:pronome persoal enclítico polisílabo P3 / P6 transitiva dativo / acusativo P4 + dativo / acusativo P5 + dativo P3
SFX 115     s     nosvoslla     mos . pa:pronome persoal enclítico polisílabo P3 / P6 transitiva dativo P4 + dativo P5 + dativo P3 + acusativo P3 feminino
SFX 115     s     nosvosllas     mos . pa:pronome persoal enclítico polisílabo P3 / P6 transitiva dativo P4 + dativo P5 + dativo P3 + acusativo P6 feminino
SFX 115     s     nosvosllo     mos . pa:pronome persoal enclítico polisílabo P3 / P6 transitiva dativo P4 + dativo P5 + dativo P3 + acusativo P3 masculino
SFX 115     s     nosvosllos     mos . pa:pronome persoal enclítico polisílabo P3 / P6 transitiva dativo P4 + dativo P5 + dativo P3 + acusativo P6 masculino
SFX 115     s     nosvoslles     mos . pa:pronome persoal enclítico polisílabo P3 / P6 transitiva dativo / acusativo P4 + dativo / acusativo P5 + dativo P6
SFX 115     s     nosvosllela     mos . pa:pronome persoal enclítico polisílabo P3 / P6 transitiva dativo P4 + dativo P5 + dativo P6 + acusativo P3 feminino
SFX 115     s     nosvosllelas     mos . pa:pronome persoal enclítico polisílabo P3 / P6 transitiva dativo P4 + dativo P5 + dativo P6 + acusativo P6 feminino
SFX 115     s     nosvosllelo     mos . pa:pronome persoal enclítico polisílabo P3 / P6 transitiva dativo P4 + dativo P5 + dativo P6 + acusativo P3 masculino
SFX 115     s     nosvosllelos     mos . pa:pronome persoal enclítico polisílabo P3 / P6 transitiva dativo P4 + dativo P5 + dativo P6 + acusativo P6 masculino
SFX 115     s     noslles     mos . pa:pronome persoal enclítico polisílabo P3 / P6 transitiva dativo / acusativo P4 + dativo P6
SFX 115     s     nosllela     mos . pa:pronome persoal enclítico polisílabo P3 / P6 transitiva dativo P4 + dativo P3 + acusativo P3 feminino
SFX 115     s     nosllelas     mos . pa:pronome persoal enclítico polisílabo P3 / P6 transitiva dativo P4 + dativo P3 + acusativo P6 feminino
SFX 115     s     nosllelo     mos . pa:pronome persoal enclítico polisílabo P3 / P6 transitiva dativo P4 + dativo P3 + acusativo P3 masculino
SFX 115     s     nosllelos     mos . pa:pronome persoal enclítico polisílabo P3 / P6 transitiva dativo P4 + dativo P3 + acusativo P6 masculino
SFX 115     s     nosllesvos     mos . pa:pronome persoal enclítico polisílabo P3 / P6 transitiva dativo / acusativo P4 + dativo P6 + dativo / acusativo P5
SFX 115     s     nosllevola     mos . pa:pronome persoal enclítico polisílabo P3 / P6 transitiva dativo P4 + dativo P3 + dativo P5 + acusativo P3 feminino
SFX 115     s     nosllevolas     mos . pa:pronome persoal enclítico polisílabo P3 / P6 transitiva dativo P4 + dativo P3 + dativo P5 + acusativo P6 feminino
SFX 115     s     nosllevolo     mos . pa:pronome persoal enclítico polisílabo P3 / P6 transitiva dativo P4 + dativo P3 + dativo P5 + acusativo P3 masculino
SFX 115     s     nosllevolos     mos . pa:pronome persoal enclítico polisílabo P3 / P6 transitiva dativo P4 + dativo P3 + dativo P5 + acusativo P6 masculino
SFX 115     0     noslle     [^o]s . pa:pronome persoal enclítico polisílabo P3 / P6 transitiva dativo / acusativo P4 + dativo P3
SFX 115     0     noslla     [^o]s . pa:pronome persoal enclítico polisílabo P3 / P6 transitiva dativo P4 + dativo P3 + acusativo P3 feminino
SFX 115     0     nosllas     [^o]s . pa:pronome persoal enclítico polisílabo P3 / P6 transitiva dativo P4 + dativo P3 + acusativo P6 feminino
SFX 115     0     nosllo     [^o]s . pa:pronome persoal enclítico polisílabo P3 / P6 transitiva dativo P4 + dativo P3 + acusativo P3 masculino
SFX 115     0     nosllos     [^o]s . pa:pronome persoal enclítico polisílabo P3 / P6 transitiva dativo P4 + dativo P3 + acusativo P6 masculino
SFX 115     0     nosvoslle     [^o]s . pa:pronome persoal enclítico polisílabo P3 / P6 transitiva dativo / acusativo P4 + dativo / acusativo P5 + dativo P3
SFX 115     0     nosvoslla     [^o]s . pa:pronome persoal enclítico polisílabo P3 / P6 transitiva dativo P4 + dativo P5 + dativo P3 + acusativo P3 feminino
SFX 115     0     nosvosllas     [^o]s . pa:pronome persoal enclítico polisílabo P3 / P6 transitiva dativo P4 + dativo P5 + dativo P3 + acusativo P6 feminino
SFX 115     0     nosvosllo     [^o]s . pa:pronome persoal enclítico polisílabo P3 / P6 transitiva dativo P4 + dativo P5 + dativo P3 + acusativo P3 masculino
SFX 115     0     nosvosllos     [^o]s . pa:pronome persoal enclítico polisílabo P3 / P6 transitiva dativo P4 + dativo P5 + dativo P3 + acusativo P6 masculino
SFX 115     0     nosvos     [^o]s . pa:pronome persoal enclítico polisílabo P3 / P6 transitiva dativo / acusativo P4 + dativo / acusativo P5
SFX 115     0     nosvola     [^o]s . pa:pronome persoal enclítico polisílabo P3 / P6 transitiva dativo P4 + dativo P5 + acusativo P3 feminino
SFX 115     0     nosvolas     [^o]s . pa:pronome persoal enclítico polisílabo P3 / P6 transitiva dativo P4 + dativo P5 + acusativo P6 feminino
SFX 115     0     nosvolo     [^o]s . pa:pronome persoal enclítico polisílabo P3 / P6 transitiva dativo P4 + dativo P5 + acusativo P3 masculino
SFX 115     0     nosvolos     [^o]s . pa:pronome persoal enclítico polisílabo P3 / P6 transitiva dativo P4 + dativo P5 + acusativo P6 masculino
SFX 115     0     nosvoslles     [^o]s . pa:pronome persoal enclítico polisílabo P3 / P6 transitiva dativo / acusativo P4 + dativo / acusativo P5 + dativo P6
SFX 115     0     nosvosllela     [^o]s . pa:pronome persoal enclítico polisílabo P3 / P6 transitiva dativo P4 + dativo P5 + dativo P6 + acusativo P3 feminino
SFX 115     0     nosvosllelas     [^o]s . pa:pronome persoal enclítico polisílabo P3 / P6 transitiva dativo P4 + dativo P5 + dativo P6 + acusativo P6 feminino
SFX 115     0     nosvosllelo     [^o]s . pa:pronome persoal enclítico polisílabo P3 / P6 transitiva dativo P4 + dativo P5 + dativo P6 + acusativo P3 masculino
SFX 115     0     nosvosllelos     [^o]s . pa:pronome persoal enclítico polisílabo P3 / P6 transitiva dativo P4 + dativo P5 + dativo P6 + acusativo P6 masculino
SFX 115     0     noslles     [^o]s . pa:pronome persoal enclítico polisílabo P3 / P6 transitiva dativo / acusativo P4 + dativo P6
SFX 115     0     nosllela     [^o]s . pa:pronome persoal enclítico polisílabo P3 / P6 transitiva dativo P4 + dativo P3 + acusativo P3 feminino
SFX 115     0     nosllelas     [^o]s . pa:pronome persoal enclítico polisílabo P3 / P6 transitiva dativo P4 + dativo P3 + acusativo P6 feminino
SFX 115     0     nosllelo     [^o]s . pa:pronome persoal enclítico polisílabo P3 / P6 transitiva dativo P4 + dativo P3 + acusativo P3 masculino
SFX 115     0     nosllelos     [^o]s . pa:pronome persoal enclítico polisílabo P3 / P6 transitiva dativo P4 + dativo P3 + acusativo P6 masculino
SFX 115     0     nosllesvos     [^o]s . pa:pronome persoal enclítico polisílabo P3 / P6 transitiva dativo / acusativo P4 + dativo P6 + dativo / acusativo P5
SFX 115     0     nosllevola     [^o]s . pa:pronome persoal enclítico polisílabo P3 / P6 transitiva dativo P4 + dativo P3 + dativo P5 + acusativo P3 feminino
SFX 115     0     nosllevolas     [^o]s . pa:pronome persoal enclítico polisílabo P3 / P6 transitiva dativo P4 + dativo P3 + dativo P5 + acusativo P6 feminino
SFX 115     0     nosllevolo     [^o]s . pa:pronome persoal enclítico polisílabo P3 / P6 transitiva dativo P4 + dativo P3 + dativo P5 + acusativo P3 masculino
SFX 115     0     nosllevolos     [^o]s . pa:pronome persoal enclítico polisílabo P3 / P6 transitiva dativo P4 + dativo P3 + dativo P5 + acusativo P6 masculino
SFX 115     0     noslle     [^s] . pa:pronome persoal enclítico polisílabo P3 / P6 transitiva dativo / acusativo P4 + dativo P3
SFX 115     0     noslla     [^s] . pa:pronome persoal enclítico polisílabo P3 / P6 transitiva dativo P4 + dativo P3 + acusativo P3 feminino
SFX 115     0     nosllas     [^s] . pa:pronome persoal enclítico polisílabo P3 / P6 transitiva dativo P4 + dativo P3 + acusativo P6 feminino
SFX 115     0     nosllo     [^s] . pa:pronome persoal enclítico polisílabo P3 / P6 transitiva dativo P4 + dativo P3 + acusativo P3 masculino
SFX 115     0     nosllos     [^s] . pa:pronome persoal enclítico polisílabo P3 / P6 transitiva dativo P4 + dativo P3 + acusativo P6 masculino
SFX 115     0     nosvos     [^s] . pa:pronome persoal enclítico polisílabo P3 / P6 transitiva dativo / acusativo P4 + dativo / acusativo P5
SFX 115     0     nosvola     [^s] . pa:pronome persoal enclítico polisílabo P3 / P6 transitiva dativo P4 + dativo P5 + acusativo P3 feminino
SFX 115     0     nosvolas     [^s] . pa:pronome persoal enclítico polisílabo P3 / P6 transitiva dativo P4 + dativo P5 + acusativo P6 feminino
SFX 115     0     nosvolo     [^s] . pa:pronome persoal enclítico polisílabo P3 / P6 transitiva dativo P4 + dativo P5 + acusativo P3 masculino
SFX 115     0     nosvolos     [^s] . pa:pronome persoal enclítico polisílabo P3 / P6 transitiva dativo P4 + dativo P5 + acusativo P6 masculino
SFX 115     0     nosvoslle     [^s] . pa:pronome persoal enclítico polisílabo P3 / P6 transitiva dativo / acusativo P4 + dativo / acusativo P5 + dativo P3
SFX 115     0     nosvoslla     [^s] . pa:pronome persoal enclítico polisílabo P3 / P6 transitiva dativo P4 + dativo P5 + dativo P3 + acusativo P3 feminino
SFX 115     0     nosvosllas     [^s] . pa:pronome persoal enclítico polisílabo P3 / P6 transitiva dativo P4 + dativo P5 + dativo P3 + acusativo P6 feminino
SFX 115     0     nosvosllo     [^s] . pa:pronome persoal enclítico polisílabo P3 / P6 transitiva dativo P4 + dativo P5 + dativo P3 + acusativo P3 masculino
SFX 115     0     nosvosllos     [^s] . pa:pronome persoal enclítico polisílabo P3 / P6 transitiva dativo P4 + dativo P5 + dativo P3 + acusativo P6 masculino
SFX 115     0     nosvoslles     [^s] . pa:pronome persoal enclítico polisílabo P3 / P6 transitiva dativo / acusativo P4 + dativo / acusativo P5 + dativo P6
SFX 115     0     nosvosllela     [^s] . pa:pronome persoal enclítico polisílabo P3 / P6 transitiva dativo P4 + dativo P5 + dativo P6 + acusativo P3 feminino
SFX 115     0     nosvosllelas     [^s] . pa:pronome persoal enclítico polisílabo P3 / P6 transitiva dativo P4 + dativo P5 + dativo P6 + acusativo P6 feminino
SFX 115     0     nosvosllelo     [^s] . pa:pronome persoal enclítico polisílabo P3 / P6 transitiva dativo P4 + dativo P5 + dativo P6 + acusativo P3 masculino
SFX 115     0     nosvosllelos     [^s] . pa:pronome persoal enclítico polisílabo P3 / P6 transitiva dativo P4 + dativo P5 + dativo P6 + acusativo P6 masculino
SFX 115     0     noslles     [^s] . pa:pronome persoal enclítico polisílabo P3 / P6 transitiva dativo / acusativo P4 + dativo P6
SFX 115     0     nosllela     [^s] . pa:pronome persoal enclítico polisílabo P3 / P6 transitiva dativo P4 + dativo P3 + acusativo P3 feminino
SFX 115     0     nosllelas     [^s] . pa:pronome persoal enclítico polisílabo P3 / P6 transitiva dativo P4 + dativo P3 + acusativo P6 feminino
SFX 115     0     nosllelo     [^s] . pa:pronome persoal enclítico polisílabo P3 / P6 transitiva dativo P4 + dativo P3 + acusativo P3 masculino
SFX 115     0     nosllelos     [^s] . pa:pronome persoal enclítico polisílabo P3 / P6 transitiva dativo P4 + dativo P3 + acusativo P6 masculino
SFX 115     0     nosllesvos     [^s] . pa:pronome persoal enclítico polisílabo P3 / P6 transitiva dativo / acusativo P4 + dativo P6 + dativo / acusativo P5
SFX 115     0     nosllevola     [^s] . pa:pronome persoal enclítico polisílabo P3 / P6 transitiva dativo P4 + dativo P3 + dativo P5 + acusativo P3 feminino
SFX 115     0     nosllevolas     [^s] . pa:pronome persoal enclítico polisílabo P3 / P6 transitiva dativo P4 + dativo P3 + dativo P5 + acusativo P6 feminino
SFX 115     0     nosllevolo     [^s] . pa:pronome persoal enclítico polisílabo P3 / P6 transitiva dativo P4 + dativo P3 + dativo P5 + acusativo P3 masculino
SFX 115     0     nosllevolos     [^s] . pa:pronome persoal enclítico polisílabo P3 / P6 transitiva dativo P4 + dativo P3 + dativo P5 + acusativo P6 masculino
SFX 115     0     vola . pa:pronome persoal enclítico polisílabo P3 / P6 transitiva dativo P5 + acusativo P3 feminino
SFX 115     0     volas . pa:pronome persoal enclítico polisílabo P3 / P6 transitiva dativo P5 + acusativo P6 feminino
SFX 115     0     volo . pa:pronome persoal enclítico polisílabo P3 / P6 transitiva dativo P5 + acusativo P3 masculino
SFX 115     0     volos . pa:pronome persoal enclítico polisílabo P3 / P6 transitiva dativo P5 + acusativo P6 masculino
SFX 115     0     voslle . pa:pronome persoal enclítico polisílabo P3 / P6 transitiva dativo P5 / acusativo + dativo P3
SFX 115     0     voslla . pa:pronome persoal enclítico polisílabo P3 / P6 transitiva dativo P5 + dativo P3 + acusativo P3 feminino
SFX 115     0     vosllas . pa:pronome persoal enclítico polisílabo P3 / P6 transitiva dativo P5 + dativo P3 + acusativo P6 feminino
SFX 115     0     vosllo . pa:pronome persoal enclítico polisílabo P3 / P6 transitiva dativo P5 + dativo P3 + acusativo P3 masculino
SFX 115     0     vosllos . pa:pronome persoal enclítico polisílabo P3 / P6 transitiva dativo P5 + dativo P3 + acusativo P6 masculino
SFX 115     0     vosnos . pa:pronome persoal enclítico polisílabo P3 / P6 transitiva dativo / acusativo P5 + dativo / acusativo P4
SFX 115     0     vosnola . pa:pronome persoal enclítico polisílabo P3 / P6 transitiva dativo P5 + dativo P4 + acusativo P3 feminino
SFX 115     0     vosnolas . pa:pronome persoal enclítico polisílabo P3 / P6 transitiva dativo P5 + dativo P4 + acusativo P6 feminino
SFX 115     0     vosnolo . pa:pronome persoal enclítico polisílabo P3 / P6 transitiva dativo P5 + dativo P4 + acusativo P3 masculino
SFX 115     0     vosnolos . pa:pronome persoal enclítico polisílabo P3 / P6 transitiva dativo P5 + dativo P4 + acusativo P6 masculino
SFX 115     0     voslles . pa:pronome persoal enclítico polisílabo P3 / P6 transitiva dativo / acusativo P5 + dativo P3
SFX 115     0     vosllela . pa:pronome persoal enclítico polisílabo P3 / P6 transitiva dativo P5 + dativo P6 + acusativo P3 feminino
SFX 115     0     vosllelas . pa:pronome persoal enclítico polisílabo P3 / P6 transitiva dativo P5 + dativo P6 + acusativo P6 feminino
SFX 115     0     vosllelo . pa:pronome persoal enclítico polisílabo P3 / P6 transitiva dativo P5 + dativo P6 + acusativo P3 masculino
SFX 115     0     vosllelos . pa:pronome persoal enclítico polisílabo P3 / P6 transitiva dativo P5 + dativo P6 + acusativo P6 masculino
SFX 115     0     vosllenos . pa:pronome persoal enclítico polisílabo P3 / P6 transitiva dativo / acusativo P5 + dativo P3 + dativo / acusativo P4
SFX 115     0     vosllenola . pa:pronome persoal enclítico polisílabo P3 / P6 transitiva dativo P5 + dativo P3 + dativo P4 + acusativo P3 feminino
SFX 115     0     vosllenolas . pa:pronome persoal enclítico polisílabo P3 / P6 transitiva dativo P5 + dativo P3 + dativo P4 + acusativo P6 feminino
SFX 115     0     vosllenolo . pa:pronome persoal enclítico polisílabo P3 / P6 transitiva dativo P5 + dativo P3 + dativo P4 + acusativo P3 masculino
SFX 115     0     vosllenolos . pa:pronome persoal enclítico polisílabo P3 / P6 transitiva dativo P5 + dativo P3 + dativo P4 + acusativo P6 masculino
SFX 115     0     vosnoslle . pa:pronome persoal enclítico polisílabo P3 / P6 transitiva dativo / acusativo P5 + dativo / acusativo P4 + dativo P3
SFX 115     0     vosnoslla . pa:pronome persoal enclítico polisílabo P3 / P6 transitiva dativo P5 + dativo P4 + dativo P3 + acusativo P3 feminino
SFX 115     0     vosnosllas . pa:pronome persoal enclítico polisílabo P3 / P6 transitiva dativo P5 + dativo P4 + dativo P3 + acusativo P6 feminino
SFX 115     0     vosnosllo . pa:pronome persoal enclítico polisílabo P3 / P6 transitiva dativo P5 + dativo P4 + dativo P3 + acusativo P3 masculino
SFX 115     0     vosnosllos . pa:pronome persoal enclítico polisílabo P3 / P6 transitiva dativo P5 + dativo P4 + dativo P3 + acusativo P6 masculino
SFX 115     0     vosnoslles . pa:pronome persoal enclítico polisílabo P3 / P6 transitiva dativo / acusativo P5 + dativo / acusativo P4 + dativo P6
SFX 115     0     vosnosllela . pa:pronome persoal enclítico polisílabo P3 / P6 transitiva dativo P5 + dativo P4 + dativo P6 + acusativo P3 feminino
SFX 115     0     vosnosllelas . pa:pronome persoal enclítico polisílabo P3 / P6 transitiva dativo P5 + dativo P4 + dativo P6 + acusativo P6 feminino
SFX 115     0     vosnosllelo . pa:pronome persoal enclítico polisílabo P3 / P6 transitiva dativo P5 + dativo P4 + dativo P6 + acusativo P3 masculino
SFX 115     0     vosnosllelos . pa:pronome persoal enclítico polisílabo P3 / P6 transitiva dativo P5 + dativo P4 + dativo P6 + acusativo P6 masculino
SFX 115     0     vosllesnos . pa:pronome persoal enclítico polisílabo P3 / P6 transitiva dativo / acusativo P5 + dativo P6 + dativo / acusativo P4
SFX 115     0     vosllesnola . pa:pronome persoal enclítico polisílabo P3 / P6 transitiva dativo P5 + dativo P6 + dativo P4 + acusativo P3 feminino
SFX 115     0     vosllesnolas . pa:pronome persoal enclítico polisílabo P3 / P6 transitiva dativo P5 + dativo P6 + dativo P4 + acusativo P6 feminino
SFX 115     0     vosllesnolo . pa:pronome persoal enclítico polisílabo P3 / P6 transitiva dativo P5 + dativo P6 + dativo P4 + acusativo P3 masculino
SFX 115     0     vosllesnolos . pa:pronome persoal enclítico polisílabo P3 / P6 transitiva dativo P5 + dativo P6 + dativo P4 + acusativo P6 masculino
SFX 115     0     llela . pa:pronome persoal enclítico polisílabo P3 / P6 transitiva dativo P6 + acusativo P3 feminino
SFX 115     0     llelas . pa:pronome persoal enclítico polisílabo P3 / P6 transitiva dativo P6 + acusativo P6 feminino
SFX 115     0     llelo . pa:pronome persoal enclítico polisílabo P3 / P6 transitiva dativo P6 + acusativo P3
SFX 115     0     llelos . pa:pronome persoal enclítico polisílabo P3 / P6 transitiva dativo P6 + acusativo P6
SFX 115     0     llesma . pa:pronome persoal enclítico polisílabo P3 / P6 transitiva dativo (P5) solidariedade cortesía P6 + dativo P1 + acusativo P3 feminino
SFX 115     0     llesmas . pa:pronome persoal enclítico polisílabo P3 / P6 transitiva dativo (P5) solidariedade cortesía P6 + dativo P1 + acusativo P6 feminino
SFX 115     0     llesmo . pa:pronome persoal enclítico polisílabo P3 / P6 transitiva dativo (P5) solidariedade cortesía P6 + dativo P1 + acusativo P3 masculino
SFX 115     0     llesmos . pa:pronome persoal enclítico polisílabo P3 / P6 transitiva dativo (P5) solidariedade cortesía P6 + dativo P1 + acusativo P6 masculino
SFX 115     0     llesnos . pa:pronome persoal enclítico polisílabo P3 / P6 transitiva dativo P6 + dativo / acusativo P4
SFX 115     0     llesnola . pa:pronome persoal enclítico polisílabo P3 / P6 transitiva dativo P6 + dativo P4 + acusativo P3 feminino
SFX 115     0     llesnolas . pa:pronome persoal enclítico polisílabo P3 / P6 transitiva dativo P6 + dativo P4 + acusativo P6 feminino
SFX 115     0     llesnolo . pa:pronome persoal enclítico polisílabo P3 / P6 transitiva dativo P6 + dativo P4 + acusativo P3 masculino
SFX 115     0     llesnolos . pa:pronome persoal enclítico polisílabo P3 / P6 transitiva dativo P6 + dativo P4 + acusativo P6 masculino
SFX 115     0     llesvos . pa:pronome persoal enclítico polisílabo P3 / P6 transitiva dativo P6 + dativo / acusativo P5
SFX 115     0     llesvola . pa:pronome persoal enclítico polisílabo P3 / P6 transitiva dativo P6 + dativo P5 + acusativo P3 feminino
SFX 115     0     llesvolas . pa:pronome persoal enclítico polisílabo P3 / P6 transitiva dativo P6 + dativo P5 + acusativo P6 feminino
SFX 115     0     llesvolo . pa:pronome persoal enclítico polisílabo P3 / P6 transitiva dativo P6 + dativo P5 + acusativo P3 masculino
SFX 115     0     llesvolos . pa:pronome persoal enclítico polisílabo P3 / P6 transitiva dativo P6 + dativo P5 + acusativo P6 masculino


# <enclítico monosílabo> en construción transitiva e en concorrencia con forma verbal P4
# SFX 116     s     nos     mos     ds:dativo / acusativo P4
# SFX 116     0     nos     [^o]s     ds:dativo / acusativo P4
# SFX 116     0     nos     [^s]     ds:dativo / acusativo P4

SFX 116     Y     18
SFX 116     0     me . pa:pronome persoal enclítico monosílabo P4 transitiva dativo / acusativo P1
SFX 116     0     ma . pa:pronome persoal enclítico monosílabo P4 transitiva dativo P1 + acusativo P3
SFX 116     0     mas . pa:pronome persoal enclítico monosílabo P4 transitiva dativo P1 + acusativo P3
SFX 116     0     mo . pa:pronome persoal enclítico monosílabo P4 transitiva dativo P1 + acusativo P3
SFX 116     0     mos . pa:pronome persoal enclítico monosílabo P4 transitiva dativo P1 + acusativo P3
SFX 116     0     te . pa:pronome persoal enclítico monosílabo P4 transitiva acusativo P2
SFX 116     0     che . pa:pronome persoal enclítico monosílabo P4 transitiva dativo P2
SFX 116     0     cha . pa:pronome persoal enclítico monosílabo P4 transitiva dativo P2 + acusativo P3 
SFX 116     0     chas . pa:pronome persoal enclítico monosílabo P4 transitiva dativo P2 + acusativo P3
SFX 116     0     cho . pa:pronome persoal enclítico monosílabo P4 transitiva dativo P2 + acusativo P3
SFX 116     0     chos . pa:pronome persoal enclítico monosílabo P4 transitiva dativo P2 + acusativo P3
SFX 116     0     lle . pa:pronome persoal enclítico monosílabo P4 transitiva dativo P3
SFX 116     0     lla . pa:pronome persoal enclítico monosílabo P4 transitiva dativo P3 + acusativo P3
SFX 116     0     llas . pa:pronome persoal enclítico monosílabo P4 transitiva dativo P3 + acusativo P3
SFX 116     0     llo . pa:pronome persoal enclítico monosílabo P4 transitiva dativo P3 + acusativo P3
SFX 116     0     llos . pa:pronome persoal enclítico monosílabo P4 transitiva dativo P3 + acusativo P3
SFX 116     0     vos . pa:pronome persoal enclítico monosílabo P4 transitiva dativo / acusativo P5
SFX 116     0     lles . pa:pronome persoal enclítico monosílabo P4 transitiva dativo P6

# <enclítico polisílabo>     dativo [ + dativo] [ + dativo] [ + acusativo]
# Omítense as secuencias reflexivo P3 / reflexivo P4 + dativo [ + dativo] / dativo + reflexivo P4 [ + dativo] / dativo [ + dativo] + reflexivo P4
SFX 117     Y     226
SFX 117     0     melle . pa:pronome persoal enclítico polisílabo P4 transitiva dativo / acusativo P1 + dativo P3
SFX 117     0     mella . pa:pronome persoal enclítico polisílabo P4 transitiva dativo P1 + dativo P3 + acusativo P3 feminino
SFX 117     0     mellas . pa:pronome persoal enclítico polisílabo P4 transitiva dativo P1 + dativo P3 + acusativo P6 feminino
SFX 117     0     mello . pa:pronome persoal enclítico polisílabo P4 transitiva dativo P1 + dativo P3 + acusativo P3 masculino
SFX 117     0     mellos . pa:pronome persoal enclítico polisílabo P4 transitiva dativo P1 + dativo P3 + acusativo P6 masculino
SFX 117     0     mellevos . pa:pronome persoal enclítico polisílabo P4 transitiva dativo / acusativo P1 + dativo P3 + dativo / acusativo P5
SFX 117     0     mellevola . pa:pronome persoal enclítico polisílabo P4 transitiva dativo P1 + dativo P3 + dativo P5 + acusativo P3 feminino
SFX 117     0     mellevolas . pa:pronome persoal enclítico polisílabo P4 transitiva dativo P1 + dativo P3 + dativo P5 + acusativo P6 feminino
SFX 117     0     mellevolo . pa:pronome persoal enclítico polisílabo P4 transitiva dativo P1 + dativo P3 + dativo P5 + acusativo P3 masculino
SFX 117     0     mellevolos . pa:pronome persoal enclítico polisílabo P4 transitiva dativo P1 + dativo P3 + dativo P5 + acusativo P6 masculino
SFX 117     0     menos . pa:pronome persoal enclítico polisílabo P4 transitiva dativo / acusativo P1 + dativo / acusativo P4
SFX 117     0     menola . pa:pronome persoal enclítico polisílabo P4 transitiva dativo P1 + dativo P4 + acusativo P3 feminino
SFX 117     0     menolas . pa:pronome persoal enclítico polisílabo P4 transitiva dativo P1 + dativo P4 + acusativo P6 feminino
SFX 117     0     menolo . pa:pronome persoal enclítico polisílabo P4 transitiva dativo P1 + dativo P4 + acusativo P3 masculino
SFX 117     0     menolos . pa:pronome persoal enclítico polisílabo P4 transitiva dativo P1 + dativo P4 + acusativo P6 masculino
SFX 117     0     mevos . pa:pronome persoal enclítico polisílabo P4 transitiva dativo / acusativo P1 + dativo / acusativo P5
SFX 117     0     mevola . pa:pronome persoal enclítico polisílabo P4 transitiva dativo P1 + dativo P5 + acusativo P3 feminino
SFX 117     0     mevolas . pa:pronome persoal enclítico polisílabo P4 transitiva dativo P1 + dativo P5 + acusativo P6 feminino
SFX 117     0     mevolo . pa:pronome persoal enclítico polisílabo P4 transitiva dativo P1 + dativo P5 + acusativo P3 masculino
SFX 117     0     mevolos . pa:pronome persoal enclítico polisílabo P4 transitiva dativo P1 + dativo P5 + acusativo P6 masculino
SFX 117     0     mevoslle . pa:pronome persoal enclítico polisílabo P4 transitiva dativo / acusativo P1 + dativo / acusativo P5 + dativo P3
SFX 117     0     mevoslla . pa:pronome persoal enclítico polisílabo P4 transitiva dativo P1 + dativo P5 + dativo P3 + acusativo P3 feminino
SFX 117     0     mevosllas . pa:pronome persoal enclítico polisílabo P4 transitiva dativo P1 + dativo P5 + dativo P3 + acusativo P6 feminino
SFX 117     0     mevosllo . pa:pronome persoal enclítico polisílabo P4 transitiva dativo P1 + dativo P5 + dativo P3 + acusativo P3 masculino
SFX 117     0     mevosllos . pa:pronome persoal enclítico polisílabo P4 transitiva dativo P1 + dativo P5 + dativo P3 + acusativo P6 masculino
SFX 117     0     mevoslles . pa:pronome persoal enclítico polisílabo P4 transitiva dativo / acusativo P1 + dativo / acusativo P5 + dativo P6
SFX 117     0     mevosllela . pa:pronome persoal enclítico polisílabo P4 transitiva dativo P1 + dativo P5 + dativo P6 + acusativo P3 feminino
SFX 117     0     mevosllelas . pa:pronome persoal enclítico polisílabo P4 transitiva dativo P1 + dativo P5 + dativo P6 + acusativo P6 feminino
SFX 117     0     mevosllelo . pa:pronome persoal enclítico polisílabo P4 transitiva dativo P1 + dativo P5 + dativo P6 + acusativo P3 masculino
SFX 117     0     mevosllelos . pa:pronome persoal enclítico polisílabo P4 transitiva dativo P1 + dativo P5 + dativo P6 + acusativo P6 masculino
SFX 117     0     melles . pa:pronome persoal enclítico polisílabo P4 transitiva dativo / acusativo P1 + dativo P3
SFX 117     0     mellela . pa:pronome persoal enclítico polisílabo P4 transitiva dativo P1 + dativo P6 + acusativo P3 feminino
SFX 117     0     mellelas . pa:pronome persoal enclítico polisílabo P4 transitiva dativo P1 + dativo P6 + acusativo P6 feminino
SFX 117     0     mellelo . pa:pronome persoal enclítico polisílabo P4 transitiva dativo P1 + dativo P6 + acusativo P3 masculino
SFX 117     0     mellelos . pa:pronome persoal enclítico polisílabo P4 transitiva dativo P1 + dativo P6 + acusativo P6 masculino
SFX 117     0     mellesvos . pa:pronome persoal enclítico polisílabo P4 transitiva dativo P1 + dativo P6 + dativo P5
SFX 117     0     mellesvola . pa:pronome persoal enclítico polisílabo P4 transitiva dativo P1 + dativo P6 + dativo P5 + acusativo P3 feminino
SFX 117     0     mellesvolas . pa:pronome persoal enclítico polisílabo P4 transitiva dativo P1 + dativo P6 + dativo P5 + acusativo P6 feminino
SFX 117     0     mellesvolo . pa:pronome persoal enclítico polisílabo P4 transitiva dativo P1 + dativo P6 + dativo P5 + acusativo P3 masculino
SFX 117     0     mellesvolos . pa:pronome persoal enclítico polisílabo P4 transitiva dativo P1 + dativo P6 + dativo P5 + acusativo P6 masculino
SFX 117     0     teme . pa:pronome persoal enclítico polisílabo P4 transitiva acusativo P2 + dativo P1
SFX 117     0     temelle . pa:pronome persoal enclítico polisílabo P4 transitiva acusativo P2 + dativo P1 + dativo P3
SFX 117     0     temenos . pa:pronome persoal enclítico polisílabo P4 transitiva acusativo P2 + dativo P1 + dativo P4
SFX 117     0     temevos . pa:pronome persoal enclítico polisílabo P4 transitiva acusativo P2 + dativo P1 + dativo P5
SFX 117     0     temelles . pa:pronome persoal enclítico polisílabo P4 transitiva acusativo P2 + dativo P1 + dativo P6
SFX 117     0     telle . pa:pronome persoal enclítico polisílabo P4 transitiva acusativo P2 + dativo P3
SFX 117     0     tellenos . pa:pronome persoal enclítico polisílabo P4 transitiva acusativo P2 + dativo P3 + dativo P4
SFX 117     0     tellevos . pa:pronome persoal enclítico polisílabo P4 transitiva acusativo P2 + dativo P3 + dativo P5
SFX 117     0     tenos . pa:pronome persoal enclítico polisílabo P4 transitiva acusativo P2 + dativo P4
SFX 117     0     tenoslle . pa:pronome persoal enclítico polisílabo P4 transitiva acusativo P2 + dativo P4 + dativo P3
SFX 117     0     tenosvos . pa:pronome persoal enclítico polisílabo P4 transitiva acusativo P2 + dativo P4 + dativo P5
SFX 117     0     tenoslles . pa:pronome persoal enclítico polisílabo P4 transitiva acusativo P2 + dativo P4 + dativo P6
SFX 117     0     tevos . pa:pronome persoal enclítico polisílabo P4 transitiva acusativo P2 + dativo P5
SFX 117     0     tevoslle . pa:pronome persoal enclítico polisílabo P4 transitiva acusativo P2 + dativo P5 + dativo P3
SFX 117     0     tevosnos . pa:pronome persoal enclítico polisílabo P4 transitiva acusativo P2 + dativo P5 + dativo P4
SFX 117     0     tevoslles . pa:pronome persoal enclítico polisílabo P4 transitiva acusativo P2 + dativo P5 + dativo P6
SFX 117     0     telles . pa:pronome persoal enclítico polisílabo P4 transitiva acusativo P2 + dativo P6
SFX 117     0     tellesnos . pa:pronome persoal enclítico polisílabo P4 transitiva acusativo P2 + dativo P6 + dativo P4
SFX 117     0     tellesvos . pa:pronome persoal enclítico polisílabo P4 transitiva acusativo P2 + dativo P6 + dativo P5
SFX 117     0     cheme . pa:pronome persoal enclítico polisílabo P4 transitiva dativo P2 + dativo / acusativo P1
SFX 117     0     chema . pa:pronome persoal enclítico polisílabo P4 transitiva dativo P2 + dativo P1 + acusativo P3 feminino
SFX 117     0     chemas . pa:pronome persoal enclítico polisílabo P4 transitiva dativo P2 + dativo P1 + acusativo P6 feminino
SFX 117     0     chemo . pa:pronome persoal enclítico polisílabo P4 transitiva dativo P2 + dativo P1 + acusativo P3 masculino
SFX 117     0     chemos . pa:pronome persoal enclítico polisílabo P4 transitiva dativo P2 + dativo P1 + acusativo P6 masculino
SFX 117     0     chemelle . pa:pronome persoal enclítico polisílabo P4 transitiva dativo P2 + dativo / acusativo P1 + dativo P3
SFX 117     0     chemella . pa:pronome persoal enclítico polisílabo P4 transitiva dativo P2 + dativo P1 + dativo P3 + acusativo P3 feminino
SFX 117     0     chemellas . pa:pronome persoal enclítico polisílabo P4 transitiva dativo P2 + dativo P1 + dativo P3 + acusativo P6 feminino
SFX 117     0     chemello . pa:pronome persoal enclítico polisílabo P4 transitiva dativo P2 + dativo P1 + dativo P3 + acusativo P3 masculino
SFX 117     0     chemellos . pa:pronome persoal enclítico polisílabo P4 transitiva dativo P2 + dativo P1 + dativo P3 + acusativo P6 masculino
SFX 117     0     chemenos . pa:pronome persoal enclítico polisílabo P4 transitiva dativo P2 + dativo / acusativo P1 + dativo / acusativo P4
SFX 117     0     chemenola . pa:pronome persoal enclítico polisílabo P4 transitiva dativo P2 + dativo P1 + dativoP4 + acusativo P3 feminino
SFX 117     0     chemenolas . pa:pronome persoal enclítico polisílabo P4 transitiva dativo P2 + dativo P1 + dativo P4 + acusativo P6 feminino
SFX 117     0     chemenolo . pa:pronome persoal enclítico polisílabo P4 transitiva dativo P2 + dativo P1 + dativo P4 + acusativo P3 masculino
SFX 117     0     chemenolos . pa:pronome persoal enclítico polisílabo P4 transitiva dativo P2 + dativo P1 + dativo P4 + acusativo P6 masculino
SFX 117     0     chemevos . pa:pronome persoal enclítico polisílabo P4 transitiva dativo P2 + dativo / acusativo P1 + dativo / acusativo P5
SFX 117     0     chemevola . pa:pronome persoal enclítico polisílabo P4 transitiva dativo P2 + dativo P1 + dativo P5 + acusativo P3 feminino
SFX 117     0     chemevolas . pa:pronome persoal enclítico polisílabo P4 transitiva dativo P2 + dativo P1 + dativo P5 + acusativo P6 feminino
SFX 117     0     chemevolo . pa:pronome persoal enclítico polisílabo P4 transitiva dativo P2 + dativo P1 + dativo P5 + acusativo P3 masculino
SFX 117     0     chemevolos . pa:pronome persoal enclítico polisílabo P4 transitiva dativo P2 + dativo P1 + dativo P5 + acusativo P6 masculino
SFX 117     0     chemelles . pa:pronome persoal enclítico polisílabo P4 transitiva dativo P2 + dativo / acusativo P1 + dativo P6
SFX 117     0     chemellela . pa:pronome persoal enclítico polisílabo P4 transitiva dativo P2 + dativo P1 + dativo P6 + acusativo P3 feminino
SFX 117     0     chemellelas . pa:pronome persoal enclítico polisílabo P4 transitiva dativo P2 + dativo P1 + dativo P6 + acusativo P6 feminino
SFX 117     0     chemellelo . pa:pronome persoal enclítico polisílabo P4 transitiva dativo P2 + dativo P1 + dativo P6 + acusativo P3 masculino
SFX 117     0     chemellelos . pa:pronome persoal enclítico polisílabo P4 transitiva dativo P2 + dativo P1 + dativo P6 + acusativo P6 masculino
SFX 117     0     chelle . pa:pronome persoal enclítico polisílabo P4 transitiva dativo P2 + dativo P3
SFX 117     0     chella . pa:pronome persoal enclítico polisílabo P4 transitiva dativo P2 + dativo P3 + acusativo P3 feminino
SFX 117     0     chellas . pa:pronome persoal enclítico polisílabo P4 transitiva dativo P2 + dativo P3 + acusativo P6 feminino
SFX 117     0     chello . pa:pronome persoal enclítico polisílabo P4 transitiva dativo P2 + dativo P3 + acusativo P3 masculino
SFX 117     0     chellos . pa:pronome persoal enclítico polisílabo P4 transitiva dativo P2 + dativo P3 + acusativo P6 masculino
SFX 117     0     chellenos . pa:pronome persoal enclítico polisílabo P4 transitiva dativo P2 + dativo P3 + dativo / acusativo P4
SFX 117     0     chellenola . pa:pronome persoal enclítico polisílabo P4 transitiva dativo P2 + dativo P3 + dativo P4 + acusativo P3 feminino
SFX 117     0     chellenolas . pa:pronome persoal enclítico polisílabo P4 transitiva dativo P2 + dativo P3 + dativo P4 + acusativo P6 feminino
SFX 117     0     chellenolo . pa:pronome persoal enclítico polisílabo P4 transitiva dativo P2 + dativo P3 + dativo P4 + acusativo P3 masculino
SFX 117     0     chellenolos . pa:pronome persoal enclítico polisílabo P4 transitiva dativo P2 + dativo P3 + dativo P4 + acusativo P6 masculino
SFX 117     0     chellevos . pa:pronome persoal enclítico polisílabo P4 transitiva dativo P2 + dativo P3 + dativo / acusativo P5
SFX 117     0     chellevola . pa:pronome persoal enclítico polisílabo P4 transitiva dativo P2 + dativo P3 + dativo P5 + acusativo P3 feminino
SFX 117     0     chellevolas . pa:pronome persoal enclítico polisílabo P4 transitiva dativo P2 + dativo P3 + dativo P5 + acusativo P6 feminino
SFX 117     0     chellevolo . pa:pronome persoal enclítico polisílabo P4 transitiva dativo P2 + dativo P3 + dativo P5 + acusativo P3 masculino
SFX 117     0     chellevolos . pa:pronome persoal enclítico polisílabo P4 transitiva dativo P2 + dativo P3 + dativo P5 + acusativo P6 masculino
SFX 117     0     chenos . pa:pronome persoal enclítico polisílabo P4 transitiva dativo P2 + dativo / acusativo P4
SFX 117     0     chenola . pa:pronome persoal enclítico polisílabo P4 transitiva dativo P2 + dativo P4 + acusativo P3 feminino
SFX 117     0     chenolas . pa:pronome persoal enclítico polisílabo P4 transitiva dativo P2 + dativo P4 + acusativo P6 feminino
SFX 117     0     chenolo . pa:pronome persoal enclítico polisílabo P4 transitiva dativo P2 + dativo P4 + acusativo P3 masculino
SFX 117     0     chenolos . pa:pronome persoal enclítico polisílabo P4 transitiva dativo P2 + dativo P4 + acusativo P6 masculino
SFX 117     0     chenoslle . pa:pronome persoal enclítico polisílabo P4 transitiva dativo P2 + dativo / acusativo + dativo P3
SFX 117     0     chenoslla . pa:pronome persoal enclítico polisílabo P4 transitiva dativo P2 + dativo P4 + dativo P3 + acusativo P3 feminino
SFX 117     0     chenosllas . pa:pronome persoal enclítico polisílabo P4 transitiva dativo P2 + dativo P4 + dativo P3 + acusativo P6 feminino
SFX 117     0     chenosllo . pa:pronome persoal enclítico polisílabo P4 transitiva dativo P2 + dativo P4 + dativo P3 + acusativo P3 masculino
SFX 117     0     chenosllos . pa:pronome persoal enclítico polisílabo P4 transitiva dativo P2 + dativo P4 + dativo P3 + acusativo P6 masculino
SFX 117     0     chenosvos . pa:pronome persoal enclítico polisílabo P4 transitiva dativo P2 + dativo P4 + dativo / acusativo P5
SFX 117     0     chenosvola . pa:pronome persoal enclítico polisílabo P4 transitiva dativo P2 + dativo P4 + dativo P5 + acusativo P3 feminino
SFX 117     0     chenosvolas . pa:pronome persoal enclítico polisílabo P4 transitiva dativo P2 + dativo P4 + dativo P5 + acusativo P6 feminino
SFX 117     0     chenosvolo . pa:pronome persoal enclítico polisílabo P4 transitiva dativo P2 + dativo P4 + dativo P5 + acusativo P3 masculino
SFX 117     0     chenosvolos . pa:pronome persoal enclítico polisílabo P4 transitiva dativo P2 + dativo P4 + dativo P5 + acusativo P6 masculino
SFX 117     0     chenoslles . pa:pronome persoal enclítico polisílabo P4 transitiva dativo P2 + dativo / acusativo + dativo P6
SFX 117     0     chenosllela . pa:pronome persoal enclítico polisílabo P4 transitiva dativo P2 + dativo P4 + dativo P6 + acusativo P3 feminino
SFX 117     0     chenosllelas . pa:pronome persoal enclítico polisílabo P4 transitiva dativo P2 + dativo P4 + dativo P6 + acusativo P6 feminino
SFX 117     0     chenosllelo . pa:pronome persoal enclítico polisílabo P4 transitiva dativo P2 + dativo P4 + dativo P6 + acusativo P3 masculino
SFX 117     0     chenosllelos . pa:pronome persoal enclítico polisílabo P4 transitiva dativo P2 + dativo P4 + dativo P6 + acusativo P6 masculino
SFX 117     0     chevos . pa:pronome persoal enclítico polisílabo P4 transitiva dativo P2 + dativo / acusativo P5
SFX 117     0     chevola . pa:pronome persoal enclítico polisílabo P4 transitiva dativo P2 + dativo P5 + acusativo P3 feminino
SFX 117     0     chevolas . pa:pronome persoal enclítico polisílabo P4 transitiva dativo P2 + dativo P5 + acusativo P6 feminino
SFX 117     0     chevolo . pa:pronome persoal enclítico polisílabo P4 transitiva dativo P2 + dativo P5 + acusativo P3 masculino
SFX 117     0     chevolos . pa:pronome persoal enclítico polisílabo P4 transitiva dativo P2 + dativo P5 + acusativo P6 masculino
SFX 117     0     chevoslle . pa:pronome persoal enclítico polisílabo P4 transitiva dativo P2 + dativo / acusativo P5 + dativo P3
SFX 117     0     chevoslla . pa:pronome persoal enclítico polisílabo P4 transitiva dativo P2 + dativo P5 + dativo P3 + acusativo P3 feminino
SFX 117     0     chevosllas . pa:pronome persoal enclítico polisílabo P4 transitiva dativo P2 + dativo P5 + dativo P3 + acusativo P6 feminino
SFX 117     0     chevosllo . pa:pronome persoal enclítico polisílabo P4 transitiva dativo P2 + dativo P5 + dativo P3 + acusativo P3 masculino
SFX 117     0     chevosllos . pa:pronome persoal enclítico polisílabo P4 transitiva dativo P2 + dativo P5 + dativo P3 + acusativo P6 masculino
SFX 117     0     chevosnos . pa:pronome persoal enclítico polisílabo P4 transitiva dativo P2 + dativo / acusativo P5 + dativo / acusativo P4
SFX 117     0     chevosnola . pa:pronome persoal enclítico polisílabo P4 transitiva dativo P2 + dativo P5 + dativo P4 + acusativo P3 feminino
SFX 117     0     chevosnolas . pa:pronome persoal enclítico polisílabo P4 transitiva dativo P2 + dativo P5 + dativo P4 + acusativo P6 feminino
SFX 117     0     chevosnolo . pa:pronome persoal enclítico polisílabo P4 transitiva dativo P2 + dativo P5 + dativo P4 + acusativo P3 masculino
SFX 117     0     chevosnolos . pa:pronome persoal enclítico polisílabo P4 transitiva dativo P2 + dativo P5 + dativo P4 + acusativo P6 masculino
SFX 117     0     chevoslles . pa:pronome persoal enclítico polisílabo P4 transitiva dativo P2 + dativo / acusativo P5 + dativo P6
SFX 117     0     chevosllela . pa:pronome persoal enclítico polisílabo P4 transitiva dativo P2 + dativo P5 + dativo P6 + acusativo P3 feminino
SFX 117     0     chevosllelas . pa:pronome persoal enclítico polisílabo P4 transitiva dativo P2 + dativo P5 + dativo P6 + acusativo P6 feminino
SFX 117     0     chevosllelo . pa:pronome persoal enclítico polisílabo P4 transitiva dativo P2 + dativo P5 + dativo P6 + acusativo P3 masculino
SFX 117     0     chevosllelos . pa:pronome persoal enclítico polisílabo P4 transitiva dativo P2 + dativo P5 + dativo P6 + acusativo P6 masculino
SFX 117     0     chelles . pa:pronome persoal enclítico polisílabo P4 transitiva dativo P2 + dativo P6
SFX 117     0     chellela . pa:pronome persoal enclítico polisílabo P4 transitiva dativo P2 + dativo P6 + acusativo P3 feminino
SFX 117     0     chellelas . pa:pronome persoal enclítico polisílabo P4 transitiva dativo P2 + dativo P6 + acusativo P6 feminino
SFX 117     0     chellelo . pa:pronome persoal enclítico polisílabo P4 transitiva dativo P2 + dativo P6 + acusativo P3 masculino
SFX 117     0     chellelos . pa:pronome persoal enclítico polisílabo P4 transitiva dativo P2 + dativo P6 + acusativo P6 masculino
SFX 117     0     chellesnos . pa:pronome persoal enclítico polisílabo P4 transitiva dativo P2 + dativo P6 + dativo / acusativo P4
SFX 117     0     chellesnola . pa:pronome persoal enclítico polisílabo P4 transitiva dativo P2 + dativo P6 + dativo P4 + acusativo P3 feminino
SFX 117     0     chellesnolas . pa:pronome persoal enclítico polisílabo P4 transitiva dativo P2 + dativo P6 + dativo P4 + acusativo P6 feminino
SFX 117     0     chellesnolo . pa:pronome persoal enclítico polisílabo P4 transitiva dativo P2 + dativo P6 + dativo P4 + acusativo P3 masculino
SFX 117     0     chellesnolos . pa:pronome persoal enclítico polisílabo P4 transitiva dativo P2 + dativo P6 + dativo P4 + acusativo P6 masculino
SFX 117     0     chellesvos . pa:pronome persoal enclítico polisílabo P4 transitiva dativo P2 + dativo P6 + dativo / acusativo P5
SFX 117     0     chellesvola . pa:pronome persoal enclítico polisílabo P4 transitiva dativo P2 + dativo P6 + dativo P5 + acusativo P3 feminino
SFX 117     0     chellesvolas . pa:pronome persoal enclítico polisílabo P4 transitiva dativo P2 + dativo P6 + dativo P5 + acusativo P6 feminino
SFX 117     0     chellesvolo . pa:pronome persoal enclítico polisílabo P4 transitiva dativo P2 + dativo P6 + dativo P5 + acusativo P3 masculino
SFX 117     0     chellesvolos . pa:pronome persoal enclítico polisílabo P4 transitiva dativo P2 + dativo P6 + dativo P5 + acusativo P6 masculino
SFX 117     0     lleme . pa:pronome persoal enclítico polisílabo P4 transitiva dativo solidariedade (P2) cortesía P3 + dativo / acusativo P1
SFX 117     0     llema . pa:pronome persoal enclítico polisílabo P4 transitiva dativo solidariedade (P2) cortesía P3 + dativo P1 + acusativo P3 feminino
SFX 117     0     llemas . pa:pronome persoal enclítico polisílabo P4 transitiva dativo solidariedade (P2) cortesía P3 + dativo P1 + acusativo P6 feminino
SFX 117     0     llemo . pa:pronome persoal enclítico polisílabo P4 transitiva dativo solidariedade (P2) cortesía P3 + dativo P1 + acusativo P3 masculino
SFX 117     0     llemos . pa:pronome persoal enclítico polisílabo P4 transitiva dativo solidariedade (P2) cortesía P3 + dativo P1 + acusativo P6 masculino
SFX 117     0     llenos . pa:pronome persoal enclítico polisílabo P4 transitiva dativo P3 + dativo / acusativo P4
SFX 117     0     llenola . pa:pronome persoal enclítico polisílabo P4 transitiva dativo P3 + dativo P4 + acusativo P3 feminino
SFX 117     0     llenolas . pa:pronome persoal enclítico polisílabo P4 transitiva dativo P3 + dativo P4 + acusativo P6 feminino
SFX 117     0     llenolo . pa:pronome persoal enclítico polisílabo P4 transitiva dativo P3 + dativo P4 + acusativo P3 masculino
SFX 117     0     llenolos . pa:pronome persoal enclítico polisílabo P4 transitiva dativo P3 + dativo P4 + acusativo P6 masculino
SFX 117     0     llevos . pa:pronome persoal enclítico polisílabo P4 transitiva dativo P3 + dativo / acusativo P5
SFX 117     0     llevola . pa:pronome persoal enclítico polisílabo P4 transitiva dativo P3 + dativo P5 + acusativo P3 feminino
SFX 117     0     llevolas . pa:pronome persoal enclítico polisílabo P4 transitiva dativo P3 + dativo P5 + acusativo P3 feminino
SFX 117     0     llevolo . pa:pronome persoal enclítico polisílabo P4 transitiva dativo P3 + dativo P5 + acusativo P3 masculino
SFX 117     0     llevolos . pa:pronome persoal enclítico polisílabo P4 transitiva dativo P3 + dativo P5 + acusativo P3 masculino
SFX 117     0     vola . pa:pronome persoal enclítico polisílabo P4 transitiva dativo P5 + acusativo P3 feminino
SFX 117     0     volas . pa:pronome persoal enclítico polisílabo P4 transitiva dativo P5 + acusativo P6 feminino
SFX 117     0     volo . pa:pronome persoal enclítico polisílabo P4 transitiva dativo P5 + acusativo P3 masculino
SFX 117     0     volos . pa:pronome persoal enclítico polisílabo P4 transitiva dativo P5 + acusativo P6 masculino
SFX 117     0     voslle . pa:pronome persoal enclítico polisílabo P4 transitiva dativo P5 / acusativo + dativo P3
SFX 117     0     voslla . pa:pronome persoal enclítico polisílabo P4 transitiva dativo P5 + dativo P3 + acusativo P3 feminino
SFX 117     0     vosllas . pa:pronome persoal enclítico polisílabo P4 transitiva dativo P5 + dativo P3 + acusativo P6 feminino
SFX 117     0     vosllo . pa:pronome persoal enclítico polisílabo P4 transitiva dativo P5 + dativo P3 + acusativo P3 masculino
SFX 117     0     vosllos . pa:pronome persoal enclítico polisílabo P4 transitiva dativo P5 + dativo P3 + acusativo P6 masculino
SFX 117     0     vosnos . pa:pronome persoal enclítico polisílabo P4 transitiva dativo / acusativo P5 + dativo / acusativo P4
SFX 117     0     vosnola . pa:pronome persoal enclítico polisílabo P4 transitiva dativo P5 + dativo P4 + acusativo P3 feminino
SFX 117     0     vosnolas . pa:pronome persoal enclítico polisílabo P4 transitiva dativo P5 + dativo P4 + acusativo P6 feminino
SFX 117     0     vosnolo . pa:pronome persoal enclítico polisílabo P4 transitiva dativo P5 + dativo P4 + acusativo P3 masculino
SFX 117     0     vosnolos . pa:pronome persoal enclítico polisílabo P4 transitiva dativo P5 + dativo P4 + acusativo P6 masculino
SFX 117     0     voslles . pa:pronome persoal enclítico polisílabo P4 transitiva dativo / acusativo P5 + dativo P3
SFX 117     0     vosllela . pa:pronome persoal enclítico polisílabo P4 transitiva dativo P5 + dativo P6 + acusativo P3 feminino
SFX 117     0     vosllelas . pa:pronome persoal enclítico polisílabo P4 transitiva dativo P5 + dativo P6 + acusativo P6 feminino
SFX 117     0     vosllelo . pa:pronome persoal enclítico polisílabo P4 transitiva dativo P5 + dativo P6 + acusativo P3 masculino
SFX 117     0     vosllelos . pa:pronome persoal enclítico polisílabo P4 transitiva dativo P5 + dativo P6 + acusativo P6 masculino
SFX 117     0     vosllenos . pa:pronome persoal enclítico polisílabo P4 transitiva dativo / acusativo P5 + dativo P3 + dativo / acusativo P4
SFX 117     0     vosllenola . pa:pronome persoal enclítico polisílabo P4 transitiva dativo P5 + dativo P3 + dativo P4 + acusativo P3 feminino
SFX 117     0     vosllenolas . pa:pronome persoal enclítico polisílabo P4 transitiva dativo P5 + dativo P3 + dativo P4 + acusativo P6 feminino
SFX 117     0     vosllenolo . pa:pronome persoal enclítico polisílabo P4 transitiva dativo P5 + dativo P3 + dativo P4 + acusativo P3 masculino
SFX 117     0     vosllenolos . pa:pronome persoal enclítico polisílabo P4 transitiva dativo P5 + dativo P3 + dativo P4 + acusativo P6 masculino
SFX 117     0     vosnoslle . pa:pronome persoal enclítico polisílabo P4 transitiva dativo / acusativo P5 + dativo / acusativo P4 + dativo P3
SFX 117     0     vosnoslla . pa:pronome persoal enclítico polisílabo P4 transitiva dativo P5 + dativo P4 + dativo P3 + acusativo P3 feminino
SFX 117     0     vosnosllas . pa:pronome persoal enclítico polisílabo P4 transitiva dativo P5 + dativo P4 + dativo P3 + acusativo P6 feminino
SFX 117     0     vosnosllo . pa:pronome persoal enclítico polisílabo P4 transitiva dativo P5 + dativo P4 + dativo P3 + acusativo P3 masculino
SFX 117     0     vosnosllos . pa:pronome persoal enclítico polisílabo P4 transitiva dativo P5 + dativo P4 + dativo P3 + acusativo P6 masculino
SFX 117     0     vosnoslles . pa:pronome persoal enclítico polisílabo P4 transitiva dativo / acusativo P5 + dativo / acusativo P4 + dativo P6
SFX 117     0     vosnosllela . pa:pronome persoal enclítico polisílabo P4 transitiva dativo P5 + dativo P4 + dativo P6 + acusativo P3 feminino
SFX 117     0     vosnosllelas . pa:pronome persoal enclítico polisílabo P4 transitiva dativo P5 + dativo P4 + dativo P6 + acusativo P6 feminino
SFX 117     0     vosnosllelo . pa:pronome persoal enclítico polisílabo P4 transitiva dativo P5 + dativo P4 + dativo P6 + acusativo P3 masculino
SFX 117     0     vosnosllelos . pa:pronome persoal enclítico polisílabo P4 transitiva dativo P5 + dativo P4 + dativo P6 + acusativo P6 masculino
SFX 117     0     vosllesnos . pa:pronome persoal enclítico polisílabo P4 transitiva dativo / acusativo P5 + dativo P6 + dativo / acusativo P4
SFX 117     0     vosllesnola . pa:pronome persoal enclítico polisílabo P4 transitiva dativo P5 + dativo P6 + dativo P4 + acusativo P3 feminino
SFX 117     0     vosllesnolas . pa:pronome persoal enclítico polisílabo P4 transitiva dativo P5 + dativo P6 + dativo P4 + acusativo P6 feminino
SFX 117     0     vosllesnolo . pa:pronome persoal enclítico polisílabo P4 transitiva dativo P5 + dativo P6 + dativo P4 + acusativo P3 masculino
SFX 117     0     vosllesnolos . pa:pronome persoal enclítico polisílabo P4 transitiva dativo P5 + dativo P6 + dativo P4 + acusativo P6 masculino
SFX 117     0     llela . pa:pronome persoal enclítico polisílabo P4 transitiva dativo P6 + acusativo P3 feminino
SFX 117     0     llelas . pa:pronome persoal enclítico polisílabo P4 transitiva dativo P6 + acusativo P6 feminino
SFX 117     0     llelo . pa:pronome persoal enclítico polisílabo P4 transitiva dativo P6 + acusativo P3
SFX 117     0     llelos . pa:pronome persoal enclítico polisílabo P4 transitiva dativo P6 + acusativo P6
SFX 117     0     llesma . pa:pronome persoal enclítico polisílabo P4 transitiva dativo (P5) solidariedade cortesía P6 + dativo P1 + acusativo P3 feminino
SFX 117     0     llesmas . pa:pronome persoal enclítico polisílabo P4 transitiva dativo (P5) solidariedade cortesía P6 + dativo P1 + acusativo P6 feminino
SFX 117     0     llesmo . pa:pronome persoal enclítico polisílabo P4 transitiva dativo (P5) solidariedade cortesía P6 + dativo P1 + acusativo P3 masculino
SFX 117     0     llesmos . pa:pronome persoal enclítico polisílabo P4 transitiva dativo (P5) solidariedade cortesía P6 + dativo P1 + acusativo P6 masculino
SFX 117     0     llesnos . pa:pronome persoal enclítico polisílabo P4 transitiva dativo P6 + dativo / acusativo P4
SFX 117     0     llesnola . pa:pronome persoal enclítico polisílabo P4 transitiva dativo P6 + dativo P4 + acusativo P3 feminino
SFX 117     0     llesnolas . pa:pronome persoal enclítico polisílabo P4 transitiva dativo P6 + dativo P4 + acusativo P6 feminino
SFX 117     0     llesnolo . pa:pronome persoal enclítico polisílabo P4 transitiva dativo P6 + dativo P4 + acusativo P3 masculino
SFX 117     0     llesnolos . pa:pronome persoal enclítico polisílabo P4 transitiva dativo P6 + dativo P4 + acusativo P6 masculino
SFX 117     0     llesvos . pa:pronome persoal enclítico polisílabo P4 transitiva dativo P6 + dativo / acusativo P5
SFX 117     0     llesvola . pa:pronome persoal enclítico polisílabo P4 transitiva dativo P6 + dativo P5 + acusativo P3 feminino
SFX 117     0     llesvolas . pa:pronome persoal enclítico polisílabo P4 transitiva dativo P6 + dativo P5 + acusativo P6 feminino
SFX 117     0     llesvolo . pa:pronome persoal enclítico polisílabo P4 transitiva dativo P6 + dativo P5 + acusativo P3 masculino
SFX 117     0     llesvolos . pa:pronome persoal enclítico polisílabo P4 transitiva dativo P6 + dativo P5 + acusativo P6 masculino

# <enclítico monosílabo> en construción transitiva e en concorrencia con forma verbal P5
# SFX 118     0     vos     ds:dativo / acusativo P5
SFX 118     Y     20
SFX 118     0     me . pa:pronome persoal enclítico monosílabo P5 transitiva dativo / acusativo P1
SFX 118     0     ma . pa:pronome persoal enclítico monosílabo P5 transitiva dativo P1 + acusativo P3
SFX 118     0     mas . pa:pronome persoal enclítico monosílabo P5 transitiva dativo P1 + acusativo P3
SFX 118     0     mo . pa:pronome persoal enclítico monosílabo P5 transitiva dativo P1 + acusativo P3
SFX 118     0     mos . pa:pronome persoal enclítico monosílabo P5 transitiva dativo P1 + acusativo P3
SFX 118     0     te . pa:pronome persoal enclítico monosílabo P5 transitiva acusativo P2
SFX 118     0     che . pa:pronome persoal enclítico monosílabo P5 transitiva dativo P2
SFX 118     0     cha . pa:pronome persoal enclítico monosílabo P5 transitiva dativo P2 + acusativo P3 
SFX 118     0     chas . pa:pronome persoal enclítico monosílabo P5 transitiva dativo P2 + acusativo P3
SFX 118     0     cho . pa:pronome persoal enclítico monosílabo P5 transitiva dativo P2 + acusativo P3
SFX 118     0     chos . pa:pronome persoal enclítico monosílabo P5 transitiva dativo P2 + acusativo P3
SFX 118     0     lle . pa:pronome persoal enclítico monosílabo P5 transitiva dativo P3
SFX 118     0     lla . pa:pronome persoal enclítico monosílabo P5 transitiva dativo P3 + acusativo P3
SFX 118     0     llas . pa:pronome persoal enclítico monosílabo P5 transitiva dativo P3 + acusativo P3
SFX 118     0     llo . pa:pronome persoal enclítico monosílabo P5 transitiva dativo P3 + acusativo P3
SFX 118     0     llos . pa:pronome persoal enclítico monosílabo P5 transitiva dativo P3 + acusativo P3
SFX 118     s     nos     mos . pa:pronome persoal enclítico monosílabo P5 transitiva dativo / acusativo P4
SFX 118     0     nos     [^o]s . pa:pronome persoal enclítico monosílabo P5 transitiva dativo / acusativo P4
SFX 118     0     nos     [^s] . pa:pronome persoal enclítico monosílabo P5 transitiva dativo / acusativo P4
SFX 118     0     lles . pa:pronome persoal enclítico monosílabo P5 transitiva dativo P6

# <enclítico polisílabo>     dativo [ + dativo] [ + dativo] [ + acusativo]
# Omítense as secuencias reflexivo P3 / reflexivo P5 + dativo [ + dativo] / dativo + reflexivo P5 [ + dativo] / dativo [ + dativo] + reflexivo P5
SFX 119     Y     289
SFX 119     0     melle . pa:pronome persoal enclítico polisílabo P5 transitiva dativo / acusativo P1 + dativo P3
SFX 119     0     mella . pa:pronome persoal enclítico polisílabo P5 transitiva dativo P1 + dativo P3 + acusativo P3 feminino
SFX 119     0     mellas . pa:pronome persoal enclítico polisílabo P5 transitiva dativo P1 + dativo P3 + acusativo P6 feminino
SFX 119     0     mello . pa:pronome persoal enclítico polisílabo P5 transitiva dativo P1 + dativo P3 + acusativo P3 masculino
SFX 119     0     mellos . pa:pronome persoal enclítico polisílabo P5 transitiva dativo P1 + dativo P3 + acusativo P6 masculino
SFX 119     0     mellevos . pa:pronome persoal enclítico polisílabo P5 transitiva dativo / acusativo P1 + dativo P3 + dativo / acusativo P5
SFX 119     0     mellevola . pa:pronome persoal enclítico polisílabo P5 transitiva dativo P1 + dativo P3 + dativo P5 + acusativo P3 feminino
SFX 119     0     mellevolas . pa:pronome persoal enclítico polisílabo P5 transitiva dativo P1 + dativo P3 + dativo P5 + acusativo P6 feminino
SFX 119     0     mellevolo . pa:pronome persoal enclítico polisílabo P5 transitiva dativo P1 + dativo P3 + dativo P5 + acusativo P3 masculino
SFX 119     0     mellevolos . pa:pronome persoal enclítico polisílabo P5 transitiva dativo P1 + dativo P3 + dativo P5 + acusativo P6 masculino
SFX 119     0     menos . pa:pronome persoal enclítico polisílabo P5 transitiva dativo / acusativo P1 + dativo / acusativo P4
SFX 119     0     menola . pa:pronome persoal enclítico polisílabo P5 transitiva dativo P1 + dativo P4 + acusativo P3 feminino
SFX 119     0     menolas . pa:pronome persoal enclítico polisílabo P5 transitiva dativo P1 + dativo P4 + acusativo P6 feminino
SFX 119     0     menolo . pa:pronome persoal enclítico polisílabo P5 transitiva dativo P1 + dativo P4 + acusativo P3 masculino
SFX 119     0     menolos . pa:pronome persoal enclítico polisílabo P5 transitiva dativo P1 + dativo P4 + acusativo P6 masculino
SFX 119     0     mevos . pa:pronome persoal enclítico polisílabo P5 transitiva dativo / acusativo P1 + dativo / acusativo P5
SFX 119     0     mevola . pa:pronome persoal enclítico polisílabo P5 transitiva dativo P1 + dativo P5 + acusativo P3 feminino
SFX 119     0     mevolas . pa:pronome persoal enclítico polisílabo P5 transitiva dativo P1 + dativo P5 + acusativo P6 feminino
SFX 119     0     mevolo . pa:pronome persoal enclítico polisílabo P5 transitiva dativo P1 + dativo P5 + acusativo P3 masculino
SFX 119     0     mevolos . pa:pronome persoal enclítico polisílabo P5 transitiva dativo P1 + dativo P5 + acusativo P6 masculino
SFX 119     0     mevoslle . pa:pronome persoal enclítico polisílabo P5 transitiva dativo / acusativo P1 + dativo / acusativo P5 + dativo P3
SFX 119     0     mevoslla . pa:pronome persoal enclítico polisílabo P5 transitiva dativo P1 + dativo P5 + dativo P3 + acusativo P3 feminino
SFX 119     0     mevosllas . pa:pronome persoal enclítico polisílabo P5 transitiva dativo P1 + dativo P5 + dativo P3 + acusativo P6 feminino
SFX 119     0     mevosllo . pa:pronome persoal enclítico polisílabo P5 transitiva dativo P1 + dativo P5 + dativo P3 + acusativo P3 masculino
SFX 119     0     mevosllos . pa:pronome persoal enclítico polisílabo P5 transitiva dativo P1 + dativo P5 + dativo P3 + acusativo P6 masculino
SFX 119     0     mevoslles . pa:pronome persoal enclítico polisílabo P5 transitiva dativo / acusativo P1 + dativo / acusativo P5 + dativo P6
SFX 119     0     mevosllela . pa:pronome persoal enclítico polisílabo P5 transitiva dativo P1 + dativo P5 + dativo P6 + acusativo P3 feminino
SFX 119     0     mevosllelas . pa:pronome persoal enclítico polisílabo P5 transitiva dativo P1 + dativo P5 + dativo P6 + acusativo P6 feminino
SFX 119     0     mevosllelo . pa:pronome persoal enclítico polisílabo P5 transitiva dativo P1 + dativo P5 + dativo P6 + acusativo P3 masculino
SFX 119     0     mevosllelos . pa:pronome persoal enclítico polisílabo P5 transitiva dativo P1 + dativo P5 + dativo P6 + acusativo P6 masculino
SFX 119     0     melles . pa:pronome persoal enclítico polisílabo P5 transitiva dativo / acusativo P1 + dativo P3
SFX 119     0     mellela . pa:pronome persoal enclítico polisílabo P5 transitiva dativo P1 + dativo P6 + acusativo P3 feminino
SFX 119     0     mellelas . pa:pronome persoal enclítico polisílabo P5 transitiva dativo P1 + dativo P6 + acusativo P6 feminino
SFX 119     0     mellelo . pa:pronome persoal enclítico polisílabo P5 transitiva dativo P1 + dativo P6 + acusativo P3 masculino
SFX 119     0     mellelos . pa:pronome persoal enclítico polisílabo P5 transitiva dativo P1 + dativo P6 + acusativo P6 masculino
SFX 119     0     mellesvos . pa:pronome persoal enclítico polisílabo P5 transitiva dativo P1 + dativo P6 + dativo P5
SFX 119     0     mellesvola . pa:pronome persoal enclítico polisílabo P5 transitiva dativo P1 + dativo P6 + dativo P5 + acusativo P3 feminino
SFX 119     0     mellesvolas . pa:pronome persoal enclítico polisílabo P5 transitiva dativo P1 + dativo P6 + dativo P5 + acusativo P6 feminino
SFX 119     0     mellesvolo . pa:pronome persoal enclítico polisílabo P5 transitiva dativo P1 + dativo P6 + dativo P5 + acusativo P3 masculino
SFX 119     0     mellesvolos . pa:pronome persoal enclítico polisílabo P5 transitiva dativo P1 + dativo P6 + dativo P5 + acusativo P6 masculino
SFX 119     0     teme . pa:pronome persoal enclítico polisílabo P5 transitiva acusativo P2 + dativo P1
SFX 119     0     temelle . pa:pronome persoal enclítico polisílabo P5 transitiva acusativo P2 + dativo P1 + dativo P3
SFX 119     0     temenos . pa:pronome persoal enclítico polisílabo P5 transitiva acusativo P2 + dativo P1 + dativo P4
SFX 119     0     temevos . pa:pronome persoal enclítico polisílabo P5 transitiva acusativo P2 + dativo P1 + dativo P5
SFX 119     0     temelles . pa:pronome persoal enclítico polisílabo P5 transitiva acusativo P2 + dativo P1 + dativo P6
SFX 119     0     telle . pa:pronome persoal enclítico polisílabo P5 transitiva acusativo P2 + dativo P3
SFX 119     0     tellenos . pa:pronome persoal enclítico polisílabo P5 transitiva acusativo P2 + dativo P3 + dativo P4
SFX 119     0     tellevos . pa:pronome persoal enclítico polisílabo P5 transitiva acusativo P2 + dativo P3 + dativo P5
SFX 119     0     tenos . pa:pronome persoal enclítico polisílabo P5 transitiva acusativo P2 + dativo P4
SFX 119     0     tenoslle . pa:pronome persoal enclítico polisílabo P5 transitiva acusativo P2 + dativo P4 + dativo P3
SFX 119     0     tenosvos . pa:pronome persoal enclítico polisílabo P5 transitiva acusativo P2 + dativo P4 + dativo P5
SFX 119     0     tenoslles . pa:pronome persoal enclítico polisílabo P5 transitiva acusativo P2 + dativo P4 + dativo P6
SFX 119     0     tevos . pa:pronome persoal enclítico polisílabo P5 transitiva acusativo P2 + dativo P5
SFX 119     0     tevoslle . pa:pronome persoal enclítico polisílabo P5 transitiva acusativo P2 + dativo P5 + dativo P3
SFX 119     0     tevosnos . pa:pronome persoal enclítico polisílabo P5 transitiva acusativo P2 + dativo P5 + dativo P4
SFX 119     0     tevoslles . pa:pronome persoal enclítico polisílabo P5 transitiva acusativo P2 + dativo P5 + dativo P6
SFX 119     0     telles . pa:pronome persoal enclítico polisílabo P5 transitiva acusativo P2 + dativo P6
SFX 119     0     tellesnos . pa:pronome persoal enclítico polisílabo P5 transitiva acusativo P2 + dativo P6 + dativo P4
SFX 119     0     tellesvos . pa:pronome persoal enclítico polisílabo P5 transitiva acusativo P2 + dativo P6 + dativo P5
SFX 119     0     cheme . pa:pronome persoal enclítico polisílabo P5 transitiva dativo P2 + dativo / acusativo P1
SFX 119     0     chema . pa:pronome persoal enclítico polisílabo P5 transitiva dativo P2 + dativo P1 + acusativo P3 feminino
SFX 119     0     chemas . pa:pronome persoal enclítico polisílabo P5 transitiva dativo P2 + dativo P1 + acusativo P6 feminino
SFX 119     0     chemo . pa:pronome persoal enclítico polisílabo P5 transitiva dativo P2 + dativo P1 + acusativo P3 masculino
SFX 119     0     chemos . pa:pronome persoal enclítico polisílabo P5 transitiva dativo P2 + dativo P1 + acusativo P6 masculino
SFX 119     0     chemelle . pa:pronome persoal enclítico polisílabo P5 transitiva dativo P2 + dativo / acusativo P1 + dativo P3
SFX 119     0     chemella . pa:pronome persoal enclítico polisílabo P5 transitiva dativo P2 + dativo P1 + dativo P3 + acusativo P3 feminino
SFX 119     0     chemellas . pa:pronome persoal enclítico polisílabo P5 transitiva dativo P2 + dativo P1 + dativo P3 + acusativo P6 feminino
SFX 119     0     chemello . pa:pronome persoal enclítico polisílabo P5 transitiva dativo P2 + dativo P1 + dativo P3 + acusativo P3 masculino
SFX 119     0     chemellos . pa:pronome persoal enclítico polisílabo P5 transitiva dativo P2 + dativo P1 + dativo P3 + acusativo P6 masculino
SFX 119     0     chemenos . pa:pronome persoal enclítico polisílabo P5 transitiva dativo P2 + dativo / acusativo P1 + dativo / acusativo P4
SFX 119     0     chemenola . pa:pronome persoal enclítico polisílabo P5 transitiva dativo P2 + dativo P1 + dativoP4 + acusativo P3 feminino
SFX 119     0     chemenolas . pa:pronome persoal enclítico polisílabo P5 transitiva dativo P2 + dativo P1 + dativo P4 + acusativo P6 feminino
SFX 119     0     chemenolo . pa:pronome persoal enclítico polisílabo P5 transitiva dativo P2 + dativo P1 + dativo P4 + acusativo P3 masculino
SFX 119     0     chemenolos . pa:pronome persoal enclítico polisílabo P5 transitiva dativo P2 + dativo P1 + dativo P4 + acusativo P6 masculino
SFX 119     0     chemevos . pa:pronome persoal enclítico polisílabo P5 transitiva dativo P2 + dativo / acusativo P1 + dativo / acusativo P5
SFX 119     0     chemevola . pa:pronome persoal enclítico polisílabo P5 transitiva dativo P2 + dativo P1 + dativo P5 + acusativo P3 feminino
SFX 119     0     chemevolas . pa:pronome persoal enclítico polisílabo P5 transitiva dativo P2 + dativo P1 + dativo P5 + acusativo P6 feminino
SFX 119     0     chemevolo . pa:pronome persoal enclítico polisílabo P5 transitiva dativo P2 + dativo P1 + dativo P5 + acusativo P3 masculino
SFX 119     0     chemevolos . pa:pronome persoal enclítico polisílabo P5 transitiva dativo P2 + dativo P1 + dativo P5 + acusativo P6 masculino
SFX 119     0     chemelles . pa:pronome persoal enclítico polisílabo P5 transitiva dativo P2 + dativo / acusativo P1 + dativo P6
SFX 119     0     chemellela . pa:pronome persoal enclítico polisílabo P5 transitiva dativo P2 + dativo P1 + dativo P6 + acusativo P3 feminino
SFX 119     0     chemellelas . pa:pronome persoal enclítico polisílabo P5 transitiva dativo P2 + dativo P1 + dativo P6 + acusativo P6 feminino
SFX 119     0     chemellelo . pa:pronome persoal enclítico polisílabo P5 transitiva dativo P2 + dativo P1 + dativo P6 + acusativo P3 masculino
SFX 119     0     chemellelos . pa:pronome persoal enclítico polisílabo P5 transitiva dativo P2 + dativo P1 + dativo P6 + acusativo P6 masculino
SFX 119     0     chelle . pa:pronome persoal enclítico polisílabo P5 transitiva dativo P2 + dativo P3
SFX 119     0     chella . pa:pronome persoal enclítico polisílabo P5 transitiva dativo P2 + dativo P3 + acusativo P3 feminino
SFX 119     0     chellas . pa:pronome persoal enclítico polisílabo P5 transitiva dativo P2 + dativo P3 + acusativo P6 feminino
SFX 119     0     chello . pa:pronome persoal enclítico polisílabo P5 transitiva dativo P2 + dativo P3 + acusativo P3 masculino
SFX 119     0     chellos . pa:pronome persoal enclítico polisílabo P5 transitiva dativo P2 + dativo P3 + acusativo P6 masculino
SFX 119     0     chellenos . pa:pronome persoal enclítico polisílabo P5 transitiva dativo P2 + dativo P3 + dativo / acusativo P4
SFX 119     0     chellenola . pa:pronome persoal enclítico polisílabo P5 transitiva dativo P2 + dativo P3 + dativo P4 + acusativo P3 feminino
SFX 119     0     chellenolas . pa:pronome persoal enclítico polisílabo P5 transitiva dativo P2 + dativo P3 + dativo P4 + acusativo P6 feminino
SFX 119     0     chellenolo . pa:pronome persoal enclítico polisílabo P5 transitiva dativo P2 + dativo P3 + dativo P4 + acusativo P3 masculino
SFX 119     0     chellenolos . pa:pronome persoal enclítico polisílabo P5 transitiva dativo P2 + dativo P3 + dativo P4 + acusativo P6 masculino
SFX 119     0     chellevos . pa:pronome persoal enclítico polisílabo P5 transitiva dativo P2 + dativo P3 + dativo / acusativo P5
SFX 119     0     chellevola . pa:pronome persoal enclítico polisílabo P5 transitiva dativo P2 + dativo P3 + dativo P5 + acusativo P3 feminino
SFX 119     0     chellevolas . pa:pronome persoal enclítico polisílabo P5 transitiva dativo P2 + dativo P3 + dativo P5 + acusativo P6 feminino
SFX 119     0     chellevolo . pa:pronome persoal enclítico polisílabo P5 transitiva dativo P2 + dativo P3 + dativo P5 + acusativo P3 masculino
SFX 119     0     chellevolos . pa:pronome persoal enclítico polisílabo P5 transitiva dativo P2 + dativo P3 + dativo P5 + acusativo P6 masculino
SFX 119     0     chenos . pa:pronome persoal enclítico polisílabo P5 transitiva dativo P2 + dativo / acusativo P4
SFX 119     0     chenola . pa:pronome persoal enclítico polisílabo P5 transitiva dativo P2 + dativo P4 + acusativo P3 feminino
SFX 119     0     chenolas . pa:pronome persoal enclítico polisílabo P5 transitiva dativo P2 + dativo P4 + acusativo P6 feminino
SFX 119     0     chenolo . pa:pronome persoal enclítico polisílabo P5 transitiva dativo P2 + dativo P4 + acusativo P3 masculino
SFX 119     0     chenolos . pa:pronome persoal enclítico polisílabo P5 transitiva dativo P2 + dativo P4 + acusativo P6 masculino
SFX 119     0     chenoslle . pa:pronome persoal enclítico polisílabo P5 transitiva dativo P2 + dativo / acusativo + dativo P3
SFX 119     0     chenoslla . pa:pronome persoal enclítico polisílabo P5 transitiva dativo P2 + dativo P4 + dativo P3 + acusativo P3 feminino
SFX 119     0     chenosllas . pa:pronome persoal enclítico polisílabo P5 transitiva dativo P2 + dativo P4 + dativo P3 + acusativo P6 feminino
SFX 119     0     chenosllo . pa:pronome persoal enclítico polisílabo P5 transitiva dativo P2 + dativo P4 + dativo P3 + acusativo P3 masculino
SFX 119     0     chenosllos . pa:pronome persoal enclítico polisílabo P5 transitiva dativo P2 + dativo P4 + dativo P3 + acusativo P6 masculino
SFX 119     0     chenosvos . pa:pronome persoal enclítico polisílabo P5 transitiva dativo P2 + dativo P4 + dativo / acusativo P5
SFX 119     0     chenosvola . pa:pronome persoal enclítico polisílabo P5 transitiva dativo P2 + dativo P4 + dativo P5 + acusativo P3 feminino
SFX 119     0     chenosvolas . pa:pronome persoal enclítico polisílabo P5 transitiva dativo P2 + dativo P4 + dativo P5 + acusativo P6 feminino
SFX 119     0     chenosvolo . pa:pronome persoal enclítico polisílabo P5 transitiva dativo P2 + dativo P4 + dativo P5 + acusativo P3 masculino
SFX 119     0     chenosvolos . pa:pronome persoal enclítico polisílabo P5 transitiva dativo P2 + dativo P4 + dativo P5 + acusativo P6 masculino
SFX 119     0     chenoslles . pa:pronome persoal enclítico polisílabo P5 transitiva dativo P2 + dativo / acusativo + dativo P6
SFX 119     0     chenosllela . pa:pronome persoal enclítico polisílabo P5 transitiva dativo P2 + dativo P4 + dativo P6 + acusativo P3 feminino
SFX 119     0     chenosllelas . pa:pronome persoal enclítico polisílabo P5 transitiva dativo P2 + dativo P4 + dativo P6 + acusativo P6 feminino
SFX 119     0     chenosllelo . pa:pronome persoal enclítico polisílabo P5 transitiva dativo P2 + dativo P4 + dativo P6 + acusativo P3 masculino
SFX 119     0     chenosllelos . pa:pronome persoal enclítico polisílabo P5 transitiva dativo P2 + dativo P4 + dativo P6 + acusativo P6 masculino
SFX 119     0     chevos . pa:pronome persoal enclítico polisílabo P5 transitiva dativo P2 + dativo / acusativo P5
SFX 119     0     chevola . pa:pronome persoal enclítico polisílabo P5 transitiva dativo P2 + dativo P5 + acusativo P3 feminino
SFX 119     0     chevolas . pa:pronome persoal enclítico polisílabo P5 transitiva dativo P2 + dativo P5 + acusativo P6 feminino
SFX 119     0     chevolo . pa:pronome persoal enclítico polisílabo P5 transitiva dativo P2 + dativo P5 + acusativo P3 masculino
SFX 119     0     chevolos . pa:pronome persoal enclítico polisílabo P5 transitiva dativo P2 + dativo P5 + acusativo P6 masculino
SFX 119     0     chevoslle . pa:pronome persoal enclítico polisílabo P5 transitiva dativo P2 + dativo / acusativo P5 + dativo P3
SFX 119     0     chevoslla . pa:pronome persoal enclítico polisílabo P5 transitiva dativo P2 + dativo P5 + dativo P3 + acusativo P3 feminino
SFX 119     0     chevosllas . pa:pronome persoal enclítico polisílabo P5 transitiva dativo P2 + dativo P5 + dativo P3 + acusativo P6 feminino
SFX 119     0     chevosllo . pa:pronome persoal enclítico polisílabo P5 transitiva dativo P2 + dativo P5 + dativo P3 + acusativo P3 masculino
SFX 119     0     chevosllos . pa:pronome persoal enclítico polisílabo P5 transitiva dativo P2 + dativo P5 + dativo P3 + acusativo P6 masculino
SFX 119     0     chevosnos . pa:pronome persoal enclítico polisílabo P5 transitiva dativo P2 + dativo / acusativo P5 + dativo / acusativo P4
SFX 119     0     chevosnola . pa:pronome persoal enclítico polisílabo P5 transitiva dativo P2 + dativo P5 + dativo P4 + acusativo P3 feminino
SFX 119     0     chevosnolas . pa:pronome persoal enclítico polisílabo P5 transitiva dativo P2 + dativo P5 + dativo P4 + acusativo P6 feminino
SFX 119     0     chevosnolo . pa:pronome persoal enclítico polisílabo P5 transitiva dativo P2 + dativo P5 + dativo P4 + acusativo P3 masculino
SFX 119     0     chevosnolos . pa:pronome persoal enclítico polisílabo P5 transitiva dativo P2 + dativo P5 + dativo P4 + acusativo P6 masculino
SFX 119     0     chevoslles . pa:pronome persoal enclítico polisílabo P5 transitiva dativo P2 + dativo / acusativo P5 + dativo P6
SFX 119     0     chevosllela . pa:pronome persoal enclítico polisílabo P5 transitiva dativo P2 + dativo P5 + dativo P6 + acusativo P3 feminino
SFX 119     0     chevosllelas . pa:pronome persoal enclítico polisílabo P5 transitiva dativo P2 + dativo P5 + dativo P6 + acusativo P6 feminino
SFX 119     0     chevosllelo . pa:pronome persoal enclítico polisílabo P5 transitiva dativo P2 + dativo P5 + dativo P6 + acusativo P3 masculino
SFX 119     0     chevosllelos . pa:pronome persoal enclítico polisílabo P5 transitiva dativo P2 + dativo P5 + dativo P6 + acusativo P6 masculino
SFX 119     0     chelles . pa:pronome persoal enclítico polisílabo P5 transitiva dativo P2 + dativo P6
SFX 119     0     chellela . pa:pronome persoal enclítico polisílabo P5 transitiva dativo P2 + dativo P6 + acusativo P3 feminino
SFX 119     0     chellelas . pa:pronome persoal enclítico polisílabo P5 transitiva dativo P2 + dativo P6 + acusativo P6 feminino
SFX 119     0     chellelo . pa:pronome persoal enclítico polisílabo P5 transitiva dativo P2 + dativo P6 + acusativo P3 masculino
SFX 119     0     chellelos . pa:pronome persoal enclítico polisílabo P5 transitiva dativo P2 + dativo P6 + acusativo P6 masculino
SFX 119     0     chellesnos . pa:pronome persoal enclítico polisílabo P5 transitiva dativo P2 + dativo P6 + dativo / acusativo P4
SFX 119     0     chellesnola . pa:pronome persoal enclítico polisílabo P5 transitiva dativo P2 + dativo P6 + dativo P4 + acusativo P3 feminino
SFX 119     0     chellesnolas . pa:pronome persoal enclítico polisílabo P5 transitiva dativo P2 + dativo P6 + dativo P4 + acusativo P6 feminino
SFX 119     0     chellesnolo . pa:pronome persoal enclítico polisílabo P5 transitiva dativo P2 + dativo P6 + dativo P4 + acusativo P3 masculino
SFX 119     0     chellesnolos . pa:pronome persoal enclítico polisílabo P5 transitiva dativo P2 + dativo P6 + dativo P4 + acusativo P6 masculino
SFX 119     0     chellesvos . pa:pronome persoal enclítico polisílabo P5 transitiva dativo P2 + dativo P6 + dativo / acusativo P5
SFX 119     0     chellesvola . pa:pronome persoal enclítico polisílabo P5 transitiva dativo P2 + dativo P6 + dativo P5 + acusativo P3 feminino
SFX 119     0     chellesvolas . pa:pronome persoal enclítico polisílabo P5 transitiva dativo P2 + dativo P6 + dativo P5 + acusativo P6 feminino
SFX 119     0     chellesvolo . pa:pronome persoal enclítico polisílabo P5 transitiva dativo P2 + dativo P6 + dativo P5 + acusativo P3 masculino
SFX 119     0     chellesvolos . pa:pronome persoal enclítico polisílabo P5 transitiva dativo P2 + dativo P6 + dativo P5 + acusativo P6 masculino
SFX 119     0     lleme . pa:pronome persoal enclítico polisílabo P5 transitiva dativo solidariedade (P2) cortesía P3 + dativo / acusativo P1
SFX 119     0     llema . pa:pronome persoal enclítico polisílabo P5 transitiva dativo solidariedade (P2) cortesía P3 + dativo P1 + acusativo P3 feminino
SFX 119     0     llemas . pa:pronome persoal enclítico polisílabo P5 transitiva dativo solidariedade (P2) cortesía P3 + dativo P1 + acusativo P6 feminino
SFX 119     0     llemo . pa:pronome persoal enclítico polisílabo P5 transitiva dativo solidariedade (P2) cortesía P3 + dativo P1 + acusativo P3 masculino
SFX 119     0     llemos . pa:pronome persoal enclítico polisílabo P5 transitiva dativo solidariedade (P2) cortesía P3 + dativo P1 + acusativo P6 masculino
SFX 119     0     llenos . pa:pronome persoal enclítico polisílabo P5 transitiva dativo P3 + dativo / acusativo P4
SFX 119     0     llenola . pa:pronome persoal enclítico polisílabo P5 transitiva dativo P3 + dativo P4 + acusativo P3 feminino
SFX 119     0     llenolas . pa:pronome persoal enclítico polisílabo P5 transitiva dativo P3 + dativo P4 + acusativo P6 feminino
SFX 119     0     llenolo . pa:pronome persoal enclítico polisílabo P5 transitiva dativo P3 + dativo P4 + acusativo P3 masculino
SFX 119     0     llenolos . pa:pronome persoal enclítico polisílabo P5 transitiva dativo P3 + dativo P4 + acusativo P6 masculino
SFX 119     0     llevos . pa:pronome persoal enclítico polisílabo P5 transitiva dativo P3 + dativo / acusativo P5
SFX 119     0     llevola . pa:pronome persoal enclítico polisílabo P5 transitiva dativo P3 + dativo P5 + acusativo P3 feminino
SFX 119     0     llevolas . pa:pronome persoal enclítico polisílabo P5 transitiva dativo P3 + dativo P5 + acusativo P3 feminino
SFX 119     0     llevolo . pa:pronome persoal enclítico polisílabo P5 transitiva dativo P3 + dativo P5 + acusativo P3 masculino
SFX 119     0     llevolos . pa:pronome persoal enclítico polisílabo P5 transitiva dativo P3 + dativo P5 + acusativo P3 masculino
SFX 119     s     nola     mos . pa:pronome persoal enclítico polisílabo P5 transitiva dativo P4 + acusativo P3 feminino
SFX 119     s     nolas     mos . pa:pronome persoal enclítico polisílabo P5 transitiva dativo P4 + acusativo P6 feminino
SFX 119     s     nolo     mos . pa:pronome persoal enclítico polisílabo P5 transitiva dativo P4 + acusativo P3 masculino
SFX 119     s     nolos     mos . pa:pronome persoal enclítico polisílabo P5 transitiva dativo P4 + acusativo P6 masculino
SFX 119     0     nola     [^o]s . pa:pronome persoal enclítico polisílabo P5 transitiva dativo P4 + acusativo P3 feminino
SFX 119     0     nolas     [^o]s . pa:pronome persoal enclítico polisílabo P5 transitiva dativo P4 + acusativo P6 feminino
SFX 119     0     nolo     [^o]s . pa:pronome persoal enclítico polisílabo P5 transitiva dativo P4 + acusativo P3 masculino
SFX 119     0     nolos     [^o]s . pa:pronome persoal enclítico polisílabo P5 transitiva dativo P4 + acusativo P6 masculino
SFX 119     0     nola     [^s] . pa:pronome persoal enclítico polisílabo P5 transitiva dativo P4 + acusativo P3 feminino
SFX 119     0     nolas     [^s] . pa:pronome persoal enclítico polisílabo P5 transitiva dativo P4 + acusativo P6 feminino
SFX 119     0     nolo     [^s] . pa:pronome persoal enclítico polisílabo P5 transitiva dativo P4 + acusativo P3 masculino
SFX 119     0     nolos     [^s] . pa:pronome persoal enclítico polisílabo P5 transitiva dativo P4 + acusativo P6 masculino
SFX 119     s     noslle     mos . pa:pronome persoal enclítico polisílabo P5 transitiva dativo / acusativo P4 + dativo P3
SFX 119     s     noslla     mos . pa:pronome persoal enclítico polisílabo P5 transitiva dativo P4 + dativo P3 + acusativo P3 feminino
SFX 119     s     nosllas     mos . pa:pronome persoal enclítico polisílabo P5 transitiva dativo P4 + dativo P3 + acusativo P6 feminino
SFX 119     s     nosllo     mos . pa:pronome persoal enclítico polisílabo P5 transitiva dativo P4 + dativo P3 + acusativo P3 masculino
SFX 119     s     nosllos     mos . pa:pronome persoal enclítico polisílabo P5 transitiva dativo P4 + dativo P3 + acusativo P6 masculino
SFX 119     s     nosvos     mos . pa:pronome persoal enclítico polisílabo P5 transitiva dativo / acusativo P4 + dativo / acusativo P5 
SFX 119     s     nosvola     mos . pa:pronome persoal enclítico polisílabo P5 transitiva dativo P4 + dativo P5 + acusativo P3 feminino
SFX 119     s     nosvolas     mos . pa:pronome persoal enclítico polisílabo P5 transitiva dativo P4 + dativo P5 + acusativo P6 feminino
SFX 119     s     nosvolo     mos . pa:pronome persoal enclítico polisílabo P5 transitiva dativo P4 + dativo P5 + acusativo P3 masculino
SFX 119     s     nosvolos     mos . pa:pronome persoal enclítico polisílabo P5 transitiva dativo P4 + dativo P5 + acusativo P6 masculino
SFX 119     s     nosvoslle     mos . pa:pronome persoal enclítico polisílabo P5 transitiva dativo / acusativo P4 + dativo / acusativo P5 + dativo P3
SFX 119     s     nosvoslla     mos . pa:pronome persoal enclítico polisílabo P5 transitiva dativo P4 + dativo P5 + dativo P3 + acusativo P3 feminino
SFX 119     s     nosvosllas     mos . pa:pronome persoal enclítico polisílabo P5 transitiva dativo P4 + dativo P5 + dativo P3 + acusativo P6 feminino
SFX 119     s     nosvosllo     mos . pa:pronome persoal enclítico polisílabo P5 transitiva dativo P4 + dativo P5 + dativo P3 + acusativo P3 masculino
SFX 119     s     nosvosllos     mos . pa:pronome persoal enclítico polisílabo P5 transitiva dativo P4 + dativo P5 + dativo P3 + acusativo P6 masculino
SFX 119     s     nosvoslles     mos . pa:pronome persoal enclítico polisílabo P5 transitiva dativo / acusativo P4 + dativo / acusativo P5 + dativo P6
SFX 119     s     nosvosllela     mos . pa:pronome persoal enclítico polisílabo P5 transitiva dativo P4 + dativo P5 + dativo P6 + acusativo P3 feminino
SFX 119     s     nosvosllelas     mos . pa:pronome persoal enclítico polisílabo P5 transitiva dativo P4 + dativo P5 + dativo P6 + acusativo P6 feminino
SFX 119     s     nosvosllelo     mos . pa:pronome persoal enclítico polisílabo P5 transitiva dativo P4 + dativo P5 + dativo P6 + acusativo P3 masculino
SFX 119     s     nosvosllelos     mos . pa:pronome persoal enclítico polisílabo P5 transitiva dativo P4 + dativo P5 + dativo P6 + acusativo P6 masculino
SFX 119     s     noslles     mos . pa:pronome persoal enclítico polisílabo P5 transitiva dativo / acusativo P4 + dativo P6
SFX 119     s     nosllela     mos . pa:pronome persoal enclítico polisílabo P5 transitiva dativo P4 + dativo P3 + acusativo P3 feminino
SFX 119     s     nosllelas     mos . pa:pronome persoal enclítico polisílabo P5 transitiva dativo P4 + dativo P3 + acusativo P6 feminino
SFX 119     s     nosllelo     mos . pa:pronome persoal enclítico polisílabo P5 transitiva dativo P4 + dativo P3 + acusativo P3 masculino
SFX 119     s     nosllelos     mos . pa:pronome persoal enclítico polisílabo P5 transitiva dativo P4 + dativo P3 + acusativo P6 masculino
SFX 119     s     nosllesvos     mos . pa:pronome persoal enclítico polisílabo P5 transitiva dativo / acusativo P4 + dativo P6 + dativo / acusativo P5
SFX 119     s     nosllevola     mos . pa:pronome persoal enclítico polisílabo P5 transitiva dativo P4 + dativo P3 + dativo P5 + acusativo P3 feminino
SFX 119     s     nosllevolas     mos . pa:pronome persoal enclítico polisílabo P5 transitiva dativo P4 + dativo P3 + dativo P5 + acusativo P6 feminino
SFX 119     s     nosllevolo     mos . pa:pronome persoal enclítico polisílabo P5 transitiva dativo P4 + dativo P3 + dativo P5 + acusativo P3 masculino
SFX 119     s     nosllevolos     mos . pa:pronome persoal enclítico polisílabo P5 transitiva dativo P4 + dativo P3 + dativo P5 + acusativo P6 masculino
SFX 119     0     noslle     [^o]s . pa:pronome persoal enclítico polisílabo P5 transitiva dativo / acusativo P4 + dativo P3
SFX 119     0     noslla     [^o]s . pa:pronome persoal enclítico polisílabo P5 transitiva dativo P4 + dativo P3 + acusativo P3 feminino
SFX 119     0     nosllas     [^o]s . pa:pronome persoal enclítico polisílabo P5 transitiva dativo P4 + dativo P3 + acusativo P6 feminino
SFX 119     0     nosllo     [^o]s . pa:pronome persoal enclítico polisílabo P5 transitiva dativo P4 + dativo P3 + acusativo P3 masculino
SFX 119     0     nosllos     [^o]s . pa:pronome persoal enclítico polisílabo P5 transitiva dativo P4 + dativo P3 + acusativo P6 masculino
SFX 119     0     nosvoslle     [^o]s . pa:pronome persoal enclítico polisílabo P5 transitiva dativo / acusativo P4 + dativo / acusativo P5 + dativo P3
SFX 119     0     nosvoslla     [^o]s . pa:pronome persoal enclítico polisílabo P5 transitiva dativo P4 + dativo P5 + dativo P3 + acusativo P3 feminino
SFX 119     0     nosvosllas     [^o]s . pa:pronome persoal enclítico polisílabo P5 transitiva dativo P4 + dativo P5 + dativo P3 + acusativo P6 feminino
SFX 119     0     nosvosllo     [^o]s . pa:pronome persoal enclítico polisílabo P5 transitiva dativo P4 + dativo P5 + dativo P3 + acusativo P3 masculino
SFX 119     0     nosvosllos     [^o]s . pa:pronome persoal enclítico polisílabo P5 transitiva dativo P4 + dativo P5 + dativo P3 + acusativo P6 masculino
SFX 119     0     nosvos     [^o]s . pa:pronome persoal enclítico polisílabo P5 transitiva dativo / acusativo P4 + dativo / acusativo P5
SFX 119     0     nosvola     [^o]s . pa:pronome persoal enclítico polisílabo P5 transitiva dativo P4 + dativo P5 + acusativo P3 feminino
SFX 119     0     nosvolas     [^o]s . pa:pronome persoal enclítico polisílabo P5 transitiva dativo P4 + dativo P5 + acusativo P6 feminino
SFX 119     0     nosvolo     [^o]s . pa:pronome persoal enclítico polisílabo P5 transitiva dativo P4 + dativo P5 + acusativo P3 masculino
SFX 119     0     nosvolos     [^o]s . pa:pronome persoal enclítico polisílabo P5 transitiva dativo P4 + dativo P5 + acusativo P6 masculino
SFX 119     0     nosvoslles     [^o]s . pa:pronome persoal enclítico polisílabo P5 transitiva dativo / acusativo P4 + dativo / acusativo P5 + dativo P6
SFX 119     0     nosvosllela     [^o]s . pa:pronome persoal enclítico polisílabo P5 transitiva dativo P4 + dativo P5 + dativo P6 + acusativo P3 feminino
SFX 119     0     nosvosllelas     [^o]s . pa:pronome persoal enclítico polisílabo P5 transitiva dativo P4 + dativo P5 + dativo P6 + acusativo P6 feminino
SFX 119     0     nosvosllelo     [^o]s . pa:pronome persoal enclítico polisílabo P5 transitiva dativo P4 + dativo P5 + dativo P6 + acusativo P3 masculino
SFX 119     0     nosvosllelos     [^o]s . pa:pronome persoal enclítico polisílabo P5 transitiva dativo P4 + dativo P5 + dativo P6 + acusativo P6 masculino
SFX 119     0     noslles     [^o]s . pa:pronome persoal enclítico polisílabo P5 transitiva dativo / acusativo P4 + dativo P6
SFX 119     0     nosllela     [^o]s . pa:pronome persoal enclítico polisílabo P5 transitiva dativo P4 + dativo P3 + acusativo P3 feminino
SFX 119     0     nosllelas     [^o]s . pa:pronome persoal enclítico polisílabo P5 transitiva dativo P4 + dativo P3 + acusativo P6 feminino
SFX 119     0     nosllelo     [^o]s . pa:pronome persoal enclítico polisílabo P5 transitiva dativo P4 + dativo P3 + acusativo P3 masculino
SFX 119     0     nosllelos     [^o]s . pa:pronome persoal enclítico polisílabo P5 transitiva dativo P4 + dativo P3 + acusativo P6 masculino
SFX 119     0     nosllesvos     [^o]s . pa:pronome persoal enclítico polisílabo P5 transitiva dativo / acusativo P4 + dativo P6 + dativo / acusativo P5
SFX 119     0     nosllevola     [^o]s . pa:pronome persoal enclítico polisílabo P5 transitiva dativo P4 + dativo P3 + dativo P5 + acusativo P3 feminino
SFX 119     0     nosllevolas     [^o]s . pa:pronome persoal enclítico polisílabo P5 transitiva dativo P4 + dativo P3 + dativo P5 + acusativo P6 feminino
SFX 119     0     nosllevolo     [^o]s . pa:pronome persoal enclítico polisílabo P5 transitiva dativo P4 + dativo P3 + dativo P5 + acusativo P3 masculino
SFX 119     0     nosllevolos     [^o]s . pa:pronome persoal enclítico polisílabo P5 transitiva dativo P4 + dativo P3 + dativo P5 + acusativo P6 masculino
SFX 119     0     noslle     [^s] . pa:pronome persoal enclítico polisílabo P5 transitiva dativo / acusativo P4 + dativo P3
SFX 119     0     noslla     [^s] . pa:pronome persoal enclítico polisílabo P5 transitiva dativo P4 + dativo P3 + acusativo P3 feminino
SFX 119     0     nosllas     [^s] . pa:pronome persoal enclítico polisílabo P5 transitiva dativo P4 + dativo P3 + acusativo P6 feminino
SFX 119     0     nosllo     [^s] . pa:pronome persoal enclítico polisílabo P5 transitiva dativo P4 + dativo P3 + acusativo P3 masculino
SFX 119     0     nosllos     [^s] . pa:pronome persoal enclítico polisílabo P5 transitiva dativo P4 + dativo P3 + acusativo P6 masculino
SFX 119     0     nosvos     [^s] . pa:pronome persoal enclítico polisílabo P5 transitiva dativo / acusativo P4 + dativo / acusativo P5
SFX 119     0     nosvola     [^s] . pa:pronome persoal enclítico polisílabo P5 transitiva dativo P4 + dativo P5 + acusativo P3 feminino
SFX 119     0     nosvolas     [^s] . pa:pronome persoal enclítico polisílabo P5 transitiva dativo P4 + dativo P5 + acusativo P6 feminino
SFX 119     0     nosvolo     [^s] . pa:pronome persoal enclítico polisílabo P5 transitiva dativo P4 + dativo P5 + acusativo P3 masculino
SFX 119     0     nosvolos     [^s] . pa:pronome persoal enclítico polisílabo P5 transitiva dativo P4 + dativo P5 + acusativo P6 masculino
SFX 119     0     nosvoslle     [^s] . pa:pronome persoal enclítico polisílabo P5 transitiva dativo / acusativo P4 + dativo / acusativo P5 + dativo P3
SFX 119     0     nosvoslla     [^s] . pa:pronome persoal enclítico polisílabo P5 transitiva dativo P4 + dativo P5 + dativo P3 + acusativo P3 feminino
SFX 119     0     nosvosllas     [^s] . pa:pronome persoal enclítico polisílabo P5 transitiva dativo P4 + dativo P5 + dativo P3 + acusativo P6 feminino
SFX 119     0     nosvosllo     [^s] . pa:pronome persoal enclítico polisílabo P5 transitiva dativo P4 + dativo P5 + dativo P3 + acusativo P3 masculino
SFX 119     0     nosvosllos     [^s] . pa:pronome persoal enclítico polisílabo P5 transitiva dativo P4 + dativo P5 + dativo P3 + acusativo P6 masculino
SFX 119     0     nosvoslles     [^s] . pa:pronome persoal enclítico polisílabo P5 transitiva dativo / acusativo P4 + dativo / acusativo P5 + dativo P6
SFX 119     0     nosvosllela     [^s] . pa:pronome persoal enclítico polisílabo P5 transitiva dativo P4 + dativo P5 + dativo P6 + acusativo P3 feminino
SFX 119     0     nosvosllelas     [^s] . pa:pronome persoal enclítico polisílabo P5 transitiva dativo P4 + dativo P5 + dativo P6 + acusativo P6 feminino
SFX 119     0     nosvosllelo     [^s] . pa:pronome persoal enclítico polisílabo P5 transitiva dativo P4 + dativo P5 + dativo P6 + acusativo P3 masculino
SFX 119     0     nosvosllelos     [^s] . pa:pronome persoal enclítico polisílabo P5 transitiva dativo P4 + dativo P5 + dativo P6 + acusativo P6 masculino
SFX 119     0     noslles     [^s] . pa:pronome persoal enclítico polisílabo P5 transitiva dativo / acusativo P4 + dativo P6
SFX 119     0     nosllela     [^s] . pa:pronome persoal enclítico polisílabo P5 transitiva dativo P4 + dativo P3 + acusativo P3 feminino
SFX 119     0     nosllelas     [^s] . pa:pronome persoal enclítico polisílabo P5 transitiva dativo P4 + dativo P3 + acusativo P6 feminino
SFX 119     0     nosllelo     [^s] . pa:pronome persoal enclítico polisílabo P5 transitiva dativo P4 + dativo P3 + acusativo P3 masculino
SFX 119     0     nosllelos     [^s] . pa:pronome persoal enclítico polisílabo P5 transitiva dativo P4 + dativo P3 + acusativo P6 masculino
SFX 119     0     nosllesvos     [^s] . pa:pronome persoal enclítico polisílabo P5 transitiva dativo / acusativo P4 + dativo P6 + dativo / acusativo P5
SFX 119     0     nosllevola     [^s] . pa:pronome persoal enclítico polisílabo P5 transitiva dativo P4 + dativo P3 + dativo P5 + acusativo P3 feminino
SFX 119     0     nosllevolas     [^s] . pa:pronome persoal enclítico polisílabo P5 transitiva dativo P4 + dativo P3 + dativo P5 + acusativo P6 feminino
SFX 119     0     nosllevolo     [^s] . pa:pronome persoal enclítico polisílabo P5 transitiva dativo P4 + dativo P3 + dativo P5 + acusativo P3 masculino
SFX 119     0     nosllevolos     [^s] . pa:pronome persoal enclítico polisílabo P5 transitiva dativo P4 + dativo P3 + dativo P5 + acusativo P6 masculino
SFX 119     0     llela . pa:pronome persoal enclítico polisílabo P5 transitiva dativo P6 + acusativo P3 feminino
SFX 119     0     llelas . pa:pronome persoal enclítico polisílabo P5 transitiva dativo P6 + acusativo P6 feminino
SFX 119     0     llelo . pa:pronome persoal enclítico polisílabo P5 transitiva dativo P6 + acusativo P3
SFX 119     0     llelos . pa:pronome persoal enclítico polisílabo P5 transitiva dativo P6 + acusativo P6
SFX 119     0     llesma . pa:pronome persoal enclítico polisílabo P5 transitiva dativo (P5) solidariedade cortesía P6 + dativo P1 + acusativo P3 feminino
SFX 119     0     llesmas . pa:pronome persoal enclítico polisílabo P5 transitiva dativo (P5) solidariedade cortesía P6 + dativo P1 + acusativo P6 feminino
SFX 119     0     llesmo . pa:pronome persoal enclítico polisílabo P5 transitiva dativo (P5) solidariedade cortesía P6 + dativo P1 + acusativo P3 masculino
SFX 119     0     llesmos . pa:pronome persoal enclítico polisílabo P5 transitiva dativo (P5) solidariedade cortesía P6 + dativo P1 + acusativo P6 masculino
SFX 119     0     llesnos . pa:pronome persoal enclítico polisílabo P5 transitiva dativo P6 + dativo / acusativo P4
SFX 119     0     llesnola . pa:pronome persoal enclítico polisílabo P5 transitiva dativo P6 + dativo P4 + acusativo P3 feminino
SFX 119     0     llesnolas . pa:pronome persoal enclítico polisílabo P5 transitiva dativo P6 + dativo P4 + acusativo P6 feminino
SFX 119     0     llesnolo . pa:pronome persoal enclítico polisílabo P5 transitiva dativo P6 + dativo P4 + acusativo P3 masculino
SFX 119     0     llesnolos . pa:pronome persoal enclítico polisílabo P5 transitiva dativo P6 + dativo P4 + acusativo P6 masculino
SFX 119     0     llesvos . pa:pronome persoal enclítico polisílabo P5 transitiva dativo P6 + dativo / acusativo P5
SFX 119     0     llesvola . pa:pronome persoal enclítico polisílabo P5 transitiva dativo P6 + dativo P5 + acusativo P3 feminino
SFX 119     0     llesvolas . pa:pronome persoal enclítico polisílabo P5 transitiva dativo P6 + dativo P5 + acusativo P6 feminino
SFX 119     0     llesvolo . pa:pronome persoal enclítico polisílabo P5 transitiva dativo P6 + dativo P5 + acusativo P3 masculino
SFX 119     0     llesvolos . pa:pronome persoal enclítico polisílabo P5 transitiva dativo P6 + dativo P5 + acusativo P6 masculino




# Concorrencias de pronomes cunha construción verbal intransitiva

# <enclítico monosílabo>
# evítase a concorrencia co reflexivo da mesma persoa que a forma verbal para diferenciar a construción pronominal

# <enclítico monosílabo> en construción intransitiva e en concorrencia con forma verbal P3 / infinitivo / xerundio

# <enclítico monosílabo> en construción intransitiva e en concorrencia con forma verbal P1
# SFX 120     0     me     ds:dativo / acusativo P1
# SFX 120     0     ma     ds:dativo P1 + acusativo P3
# SFX 120     0     mas     ds:dativo P1 + acusativo P3
# SFX 120     0     mo     ds:dativo P1 + acusativo P3
# SFX 120     0     mos     ds:dativo P1 + acusativo P3
#     <enclítico monosílabo> dativo
SFX 120     Y     7
SFX 120     0     che . pa:pronome persoal enclítico monosílabo P1 intransitiva dativo P2
SFX 120     0     lle . pa:pronome persoal enclítico monosílabo P1 intransitiva dativo P3
SFX 120     s     nos     mos . pa:pronome persoal enclítico monosílabo P1 intransitiva dativo P4
SFX 120     0     nos     [^o]s . pa:pronome persoal enclítico monosílabo P1 intransitiva dativo P4
SFX 120     0     nos     [^s] . pa:pronome persoal enclítico monosílabo P1 intransitiva dativo P4
SFX 120     0     vos . pa:pronome persoal enclítico monosílabo P1 intransitiva dativo P5
SFX 120     0     lles . pa:pronome persoal enclítico monosílabo P1 intransitiva dativo P6


# <enclítico polisílabo>     dativo [ + dativo] [ + dativo] [ + acusativo]
# - reflexivo P3 / P6 se: primeira posición da secuencia
# - P2 antecede a P1 / P4 (cheme, chenos, teme, tenos). P1 antecede a P5 (mevos). P5 combina libremente con P4 (nosvos,vosnos)
# - dativo solidariedade P2 antecede a P5 (chevos)
# - dativo / acusativo P3 / P6 derradeira posición: dativo antecede a acusativo. P4 / P5 combina libremente con P3 / P6 (noslle, voslle, noslles, voslles, llenos, llevos, llesnos, llesvos)
# - dativo solidariedade P3     antecede a P1 (lleme)

SFX 121     Y     49
SFX 121     0     cheme . pa:pronome persoal enclítico polisílabo P1 intransitiva dativo P2 + dativo P1
SFX 121     0     chemelle . pa:pronome persoal enclítico polisílabo P1 intransitiva dativo P2 + dativo P1 + dativo P3
SFX 121     0     chemenos . pa:pronome persoal enclítico polisílabo P1 intransitiva dativo P2 + dativo P1 + dativo P4
SFX 121     0     chemevos . pa:pronome persoal enclítico polisílabo P1 intransitiva dativo P2 + dativo P1 + dativo P5
SFX 121     0     chemelles . pa:pronome persoal enclítico polisílabo P1 intransitiva dativo P2 + dativo P1 + dativo P6
SFX 121     0     chelle . pa:pronome persoal enclítico polisílabo P1 intransitiva dativo P2 + dativo P3
SFX 121     0     chellenos . pa:pronome persoal enclítico polisílabo P1 intransitiva dativo P2 + dativo P3 + dativo P4
SFX 121     0     chellevos . pa:pronome persoal enclítico polisílabo P1 intransitiva dativo P2 + dativo P3 + dativo P5
SFX 121     0     chenos . pa:pronome persoal enclítico polisílabo P1 intransitiva dativo P2 + dativo P4
SFX 121     0     chenoslle . pa:pronome persoal enclítico polisílabo P1 intransitiva dativo P2 + dativo P4 + dativo P3
SFX 121     0     chenosvos . pa:pronome persoal enclítico polisílabo P1 intransitiva dativo P2 + dativo P4 + dativo P5 
SFX 121     0     chenoslles . pa:pronome persoal enclítico polisílabo P1 intransitiva dativo P2 + dativo P4 + dativo P6 
SFX 121     0     chevos . pa:pronome persoal enclítico polisílabo P1 intransitiva dativo P2 + dativo P5
SFX 121     0     chevoslle . pa:pronome persoal enclítico polisílabo P1 intransitiva dativo P2 + dativo P5 + dativo P3
SFX 121     0     chevosnos . pa:pronome persoal enclítico polisílabo P1 intransitiva dativo P2 + dativo P5 + dativo P4
SFX 121     0     chevoslles . pa:pronome persoal enclítico polisílabo P1 intransitiva dativo P2 + dativo P5 + dativo P6
SFX 121     0     chelles . pa:pronome persoal enclítico polisílabo P1 intransitiva dativo P2 + dativo P6
SFX 121     0     chellesnos . pa:pronome persoal enclítico polisílabo P1 intransitiva dativo P2 + dativo P6 + dativo P4
SFX 121     0     chellesvos . pa:pronome persoal enclítico polisílabo P1 intransitiva dativo P2 + dativo P6 + dativo P5
SFX 121     0     lleme . pa:pronome persoal enclítico polisílabo P1 intransitiva dativo solidariedade (P2) cortesía P3 + dativo P1
SFX 121     0     llenos . pa:pronome persoal enclítico polisílabo P1 intransitiva dativo P3 + dativo P4
SFX 121     0     llevos . pa:pronome persoal enclítico polisílabo P1 intransitiva dativo P3 + dativo P5
SFX 121     s     noslle     mos . pa:pronome persoal enclítico polisílabo P1 intransitiva dativo P4 + dativo P3
SFX 121     s     nosvos     mos . pa:pronome persoal enclítico polisílabo P1 intransitiva dativo P4 + dativo P5 
SFX 121     s     nosvoslle     mos . pa:pronome persoal enclítico polisílabo P1 intransitiva dativo P4 + dativo P5 + dativo P3
SFX 121     s     nosvoslles     mos . pa:pronome persoal enclítico polisílabo P1 intransitiva dativo P4 + dativo P5 + dativo P6
SFX 121     s     noslles     mos . pa:pronome persoal enclítico polisílabo P1 intransitiva dativo P4 + dativo P6
SFX 121     s     nosllesvos     mos . pa:pronome persoal enclítico polisílabo P1 intransitiva dativo P4 + dativo P6 + dativo P5
SFX 121     0     noslle     [^o]s . pa:pronome persoal enclítico polisílabo P1 intransitiva dativo P4 + dativo P3
SFX 121     0     nosvos     [^o]s . pa:pronome persoal enclítico polisílabo P1 intransitiva dativo P4 + dativo P5
SFX 121     0     nosvoslle     [^o]s . pa:pronome persoal enclítico polisílabo P1 intransitiva dativo P4 + dativo P5 + dativo P3
SFX 121     0     nosvoslles     [^o]s . pa:pronome persoal enclítico polisílabo P1 intransitiva dativo P4 + dativo P5 + dativo P6
SFX 121     0     noslles     [^o]s . pa:pronome persoal enclítico polisílabo P1 intransitiva dativo P4 + dativo P6
SFX 121     0     nosllesvos     [^o]s . pa:pronome persoal enclítico polisílabo P1 intransitiva dativo P4 + dativo P6 + dativo P5
SFX 121     0     noslle     [^s] . pa:pronome persoal enclítico polisílabo P1 intransitiva dativo P4 + dativo P3
SFX 121     0     nosvos     [^s] . pa:pronome persoal enclítico polisílabo P1 intransitiva dativo P4 + dativo P5
SFX 121     0     nosvoslle     [^s] . pa:pronome persoal enclítico polisílabo P1 intransitiva dativo P4 + dativo P5 + dativo P3
SFX 121     0     nosvoslles     [^s] . pa:pronome persoal enclítico polisílabo P1 intransitiva dativo P4 + dativo P5 + dativo P6
SFX 121     0     noslles     [^s] . pa:pronome persoal enclítico polisílabo P1 intransitiva dativo P4 + dativo P6
SFX 121     0     nosllesvos     [^s] . pa:pronome persoal enclítico polisílabo P1 intransitiva dativo P4 + dativo P6 + dativo P5
SFX 121     0     voslle . pa:pronome persoal enclítico polisílabo P1 intransitiva dativo P5 + dativo P3
SFX 121     0     vosllenos . pa:pronome persoal enclítico polisílabo P1 intransitiva dativo P5 + dativo P3 + dativo P4
SFX 121     0     vosnos . pa:pronome persoal enclítico polisílabo P1 intransitiva dativo P5 + dativo P4
SFX 121     0     vosnoslle . pa:pronome persoal enclítico polisílabo P1 intransitiva dativo P5 + dativo P4 + dativo P3
SFX 121     0     vosnoslles . pa:pronome persoal enclítico polisílabo P1 intransitiva dativo P5 + dativo P4 + dativo P6
SFX 121     0     voslles . pa:pronome persoal enclítico polisílabo P1 intransitiva dativo P5 + dativo P3
SFX 121     0     vosllesnos . pa:pronome persoal enclítico polisílabo P1 intransitiva dativo P5 + dativo P6 + dativo P4
SFX 121     0     llesnos . pa:pronome persoal enclítico polisílabo P1 intransitiva dativo P6 + dativo P4
SFX 121     0     llesvos . pa:pronome persoal enclítico polisílabo P1 intransitiva dativo P6 + dativo P5


# <enclítico monosílabo> en construción intransitiva e en concorrencia con forma verbal P2
# SFX 122     0     te     ds:acusativo P2
# SFX 122     0     che     ds:dativo P2
# SFX 122     0     cha     ds:dativo P2 + acusativo P3 
# SFX 122     0     chas     ds:dativo P2 + acusativo P3
# SFX 122     0     cho     ds:dativo P2 + acusativo P3
# SFX 122     0     chos     ds:dativo P2 + acusativo P3

#     <enclítico monosílabo> [dativo]
SFX 122     Y     7
SFX 122     0     me . pa:pronome persoal enclítico monosílabo P2 intransitiva dativo P1 
SFX 122     0     lle . pa:pronome persoal enclítico monosílabo P2 intransitiva dativo P3
SFX 122     s     nos     mos . pa:pronome persoal enclítico monosílabo P2 intransitiva dativo P4
SFX 122     0     nos     [^o]s . pa:pronome persoal enclítico monosílabo P2 intransitiva dativo P4
SFX 122     0     nos     [^s] . pa:pronome persoal enclítico monosílabo P2 intransitiva dativo P4
SFX 122     0     vos . pa:pronome persoal enclítico monosílabo P2 intransitiva dativo P5
SFX 122     0     lles . pa:pronome persoal enclítico monosílabo P2 intransitiva dativo P6

# <enclítico polisílabo>     dativo [ + dativo] [ + dativo]
SFX 123     Y     38
SFX 123     0     melle . pa:pronome persoal enclítico polisílabo P2 intransitiva dativo P1 + dativo P3
SFX 123     0     mellevos . pa:pronome persoal enclítico polisílabo P2 intransitiva dativo P1 + dativo P3 + dativo P5
SFX 123     0     menos . pa:pronome persoal enclítico polisílabo P2 intransitiva dativo P1 + dativo P4
SFX 123     0     mevos . pa:pronome persoal enclítico polisílabo P2 intransitiva dativo P1 + dativo P5
SFX 123     0     mevoslle . pa:pronome persoal enclítico polisílabo P2 intransitiva dativo P1 + dativo P5 + dativo P3
SFX 123     0     mevoslles . pa:pronome persoal enclítico polisílabo P2 intransitiva dativo P1 + dativo P5 + dativo P6
SFX 123     0     melles . pa:pronome persoal enclítico polisílabo P2 intransitiva dativo P1 + dativo P3
SFX 123     0     mellesvos . pa:pronome persoal enclítico polisílabo P2 intransitiva dativo P1 + dativo P6 + dativo P5
SFX 123     0     lleme . pa:pronome persoal enclítico polisílabo P2 intransitiva dativo solidariedade (P2) cortesía P3 + dativo P1
SFX 123     0     llenos . pa:pronome persoal enclítico polisílabo P2 intransitiva dativo P3 + dativo P4
SFX 123     0     llevos . pa:pronome persoal enclítico polisílabo P2 intransitiva dativo P3 + dativo P5
SFX 123     s     noslle     mos . pa:pronome persoal enclítico polisílabo P2 intransitiva dativo P4 + dativo P3
SFX 123     s     nosvos     mos . pa:pronome persoal enclítico polisílabo P2 intransitiva dativo P4 + dativo P5 
SFX 123     s     nosvoslle     mos . pa:pronome persoal enclítico polisílabo P2 intransitiva dativo P4 + dativo P5 + dativo P3
SFX 123     s     nosvoslles     mos . pa:pronome persoal enclítico polisílabo P2 intransitiva dativo P4 + dativo P5 + dativo P6
SFX 123     s     noslles     mos . pa:pronome persoal enclítico polisílabo P2 intransitiva dativo P4 + dativo P6
SFX 123     s     nosllesvos     mos . pa:pronome persoal enclítico polisílabo P2 intransitiva dativo P4 + dativo P6 + dativo P5
SFX 123     0     noslle     [^o]s . pa:pronome persoal enclítico polisílabo P2 intransitiva dativo P4 + dativo P3
SFX 123     0     nosvos     [^o]s . pa:pronome persoal enclítico polisílabo P2 intransitiva dativo P4 + dativo P5
SFX 123     0     nosvoslle     [^o]s . pa:pronome persoal enclítico polisílabo P2 intransitiva dativo P4 + dativo P5 + dativo P3
SFX 123     0     nosvoslles     [^o]s . pa:pronome persoal enclítico polisílabo P2 intransitiva dativo P4 + dativo P5 + dativo P6
SFX 123     0     noslles     [^o]s . pa:pronome persoal enclítico polisílabo P2 intransitiva dativo P4 + dativo P6
SFX 123     0     nosllesvos     [^o]s . pa:pronome persoal enclítico polisílabo P2 intransitiva dativo P4 + dativo P6 + dativo P5
SFX 123     0     noslle     [^s] . pa:pronome persoal enclítico polisílabo P2 intransitiva dativo P4 + dativo P3
SFX 123     0     nosvos     [^s] . pa:pronome persoal enclítico polisílabo P2 intransitiva dativo P4 + dativo P5
SFX 123     0     nosvoslle     [^s] . pa:pronome persoal enclítico polisílabo P2 intransitiva dativo P4 + dativo P5 + dativo P3
SFX 123     0     nosvoslles     [^s] . pa:pronome persoal enclítico polisílabo P2 intransitiva dativo P4 + dativo P5 + dativo P6
SFX 123     0     noslles     [^s] . pa:pronome persoal enclítico polisílabo P2 intransitiva dativo P4 + dativo P6
SFX 123     0     nosllesvos     [^s] . pa:pronome persoal enclítico polisílabo P2 intransitiva dativo P4 + dativo P6 + dativo P5
SFX 123     0     voslle . pa:pronome persoal enclítico polisílabo P2 intransitiva dativo P5 + dativo P3
SFX 123     0     vosllenos . pa:pronome persoal enclítico polisílabo P2 intransitiva dativo P5 + dativo P3 + dativo P4
SFX 123     0     vosnos . pa:pronome persoal enclítico polisílabo P2 intransitiva dativo P5 + dativo P4
SFX 123     0     vosnoslle . pa:pronome persoal enclítico polisílabo P2 intransitiva dativo P5 + dativo P4 + dativo P3
SFX 123     0     vosnoslles . pa:pronome persoal enclítico polisílabo P2 intransitiva dativo P5 + dativo P4 + dativo P6
SFX 123     0     voslles . pa:pronome persoal enclítico polisílabo P2 intransitiva dativo P5 + dativo P3
SFX 123     0     vosllesnos . pa:pronome persoal enclítico polisílabo P2 intransitiva dativo P5 + dativo P6 + dativo P4
SFX 123     0     llesnos . pa:pronome persoal enclítico polisílabo P2 intransitiva dativo P6 + dativo P4
SFX 123     0     llesvos . pa:pronome persoal enclítico polisílabo P2 intransitiva dativo P6 + dativo P5


# <enclítico monosílabo> en construción intransitiva e en concorrencia con forma verbal P3 / P6
#     <enclítico monosílabo> [dativo]
SFX 124     Y     9
SFX 124     0     me . pa:pronome persoal enclítico monosílabo P3 / P6 intransitiva dativo P1 
SFX 124     0     che . pa:pronome persoal enclítico monosílabo P3 / P6 intransitiva dativo P2
SFX 124     0     lle . pa:pronome persoal enclítico monosílabo P3 / P6 intransitiva dativo P3
SFX 124     s     nos     mos . pa:pronome persoal enclítico monosílabo P3 / P6 intransitiva dativo P4
SFX 124     0     nos     [^o]s . pa:pronome persoal enclítico monosílabo P3 / P6 intransitiva dativo P4
SFX 124     0     nos     [^s] . pa:pronome persoal enclítico monosílabo P3 / P6 intransitiva dativo P4
SFX 124     0     vos . pa:pronome persoal enclítico monosílabo P3 / P6 intransitiva dativo P5
SFX 124     0     lles . pa:pronome persoal enclítico monosílabo P3 / P6 intransitiva dativo P6
SFX 124     0     se . pa:pronome persoal enclítico monosílabo P3 / P6 intransitiva reflexivo P3 / P6


# <enclítico polisílabo>     dativo [ + dativo] [ + dativo] [ + acusativo]
# - reflexivo P3 / P6 se: primeira posición da secuencia
# - P2 antecede a P1 / P4 (cheme, chenos, teme, tenos). P1 antecede a P5 (mevos). P5 combina libremente con P4 (nosvos,vosnos)
# - dativo solidariedade P2 antecede a P5 (chevos)
# - dativo / acusativo P3 / P6 derradeira posición: dativo antecede a acusativo. P4 / P5 combina libremente con P3 / P6 (noslle, voslle, noslles, voslles, llenos, llevos, llesnos, llesvos)
# - dativo solidariedade P3     antecede a P1 (lleme)

# <enclítico polisílabo> P3 / P6 / (infinitivo P1 / P3) / xerundio     + reflexivo P3 / P6 + dativo [ + dativo]
SFX 125     Y     82
SFX 125     0     melle . pa:pronome persoal enclítico polisílabo P3 / P6 intransitiva dativo P1 + dativo P3
SFX 125     0     mellevos . pa:pronome persoal enclítico polisílabo P3 / P6 intransitiva dativo P1 + dativo P3 + dativo P5
SFX 125     0     menos . pa:pronome persoal enclítico polisílabo P3 / P6 intransitiva dativo P1 + dativo P4
SFX 125     0     mevos . pa:pronome persoal enclítico polisílabo P3 / P6 intransitiva dativo P1 + dativo P5
SFX 125     0     mevoslle . pa:pronome persoal enclítico polisílabo P3 / P6 intransitiva dativo P1 + dativo P5 + dativo P3
SFX 125     0     mevoslles . pa:pronome persoal enclítico polisílabo P3 / P6 intransitiva dativo P1 + dativo P5 + dativo P6
SFX 125     0     melles . pa:pronome persoal enclítico polisílabo P3 / P6 intransitiva dativo P1 + dativo P3
SFX 125     0     mellesvos . pa:pronome persoal enclítico polisílabo P3 / P6 intransitiva dativo P1 + dativo P6 + dativo P5
SFX 125     0     cheme . pa:pronome persoal enclítico polisílabo P3 / P6 intransitiva dativo P2 + dativo P1
SFX 125     0     chemelle . pa:pronome persoal enclítico polisílabo P3 / P6 intransitiva dativo P2 + dativo P1 + dativo P3
SFX 125     0     chemenos . pa:pronome persoal enclítico polisílabo P3 / P6 intransitiva dativo P2 + dativo P1 + dativo P4
SFX 125     0     chemevos . pa:pronome persoal enclítico polisílabo P3 / P6 intransitiva dativo P2 + dativo P1 + dativo P5
SFX 125     0     chemelles . pa:pronome persoal enclítico polisílabo P3 / P6 intransitiva dativo P2 + dativo P1 + dativo P6
SFX 125     0     chelle . pa:pronome persoal enclítico polisílabo P3 / P6 intransitiva dativo P2 + dativo P3
SFX 125     0     chellenos . pa:pronome persoal enclítico polisílabo P3 / P6 intransitiva dativo P2 + dativo P3 + dativo P4
SFX 125     0     chellevos . pa:pronome persoal enclítico polisílabo P3 / P6 intransitiva dativo P2 + dativo P3 + dativo P5
SFX 125     0     chenos . pa:pronome persoal enclítico polisílabo P3 / P6 intransitiva dativo P2 + dativo P4
SFX 125     0     chenoslle . pa:pronome persoal enclítico polisílabo P3 / P6 intransitiva dativo P2 + dativo P4 + dativo P3
SFX 125     0     chenosvos . pa:pronome persoal enclítico polisílabo P3 / P6 intransitiva dativo P2 + dativo P4 + dativo P5 
SFX 125     0     chenoslles . pa:pronome persoal enclítico polisílabo P3 / P6 intransitiva dativo P2 + dativo P4 + dativo P6 
SFX 125     0     chevos . pa:pronome persoal enclítico polisílabo P3 / P6 intransitiva dativo P2 + dativo P5
SFX 125     0     chevoslle . pa:pronome persoal enclítico polisílabo P3 / P6 intransitiva dativo P2 + dativo P5 + dativo P3
SFX 125     0     chevosnos . pa:pronome persoal enclítico polisílabo P3 / P6 intransitiva dativo P2 + dativo P5 + dativo P4
SFX 125     0     chevoslles . pa:pronome persoal enclítico polisílabo P3 / P6 intransitiva dativo P2 + dativo P5 + dativo P6
SFX 125     0     chelles . pa:pronome persoal enclítico polisílabo P3 / P6 intransitiva dativo P2 + dativo P6
SFX 125     0     chellesnos . pa:pronome persoal enclítico polisílabo P3 / P6 intransitiva dativo P2 + dativo P6 + dativo P4
SFX 125     0     chellesvos . pa:pronome persoal enclítico polisílabo P3 / P6 intransitiva dativo P2 + dativo P6 + dativo P5
SFX 125     0     lleme . pa:pronome persoal enclítico polisílabo P3 / P6 intransitiva dativo solidariedade (P2) cortesía P3 + dativo P1
SFX 125     0     llenos . pa:pronome persoal enclítico polisílabo P3 / P6 intransitiva dativo P3 + dativo P4
SFX 125     0     llevos . pa:pronome persoal enclítico polisílabo P3 / P6 intransitiva dativo P3 + dativo P5
SFX 125     0     seme . pa:pronome persoal enclítico polisílabo P3 / P6 intransitiva reflexivo P3 / P6 + dativo P1
SFX 125     0     semelle . pa:pronome persoal enclítico polisílabo P3 / P6 intransitiva reflexivo P3 / P6 + dativo P1 + dativo P3
SFX 125     0     semenos . pa:pronome persoal enclítico polisílabo P3 / P6 intransitiva reflexivo P3 / P6 + dativo P1 + dativo P4
SFX 125     0     semevos . pa:pronome persoal enclítico polisílabo P3 / P6 intransitiva reflexivo P3 / P6 + dativo P1 + dativo P5
SFX 125     0     semelles . pa:pronome persoal enclítico polisílabo P3 / P6 intransitiva reflexivo P3 / P6 + dativo P1 + dativo P6
SFX 125     0     seche . pa:pronome persoal enclítico polisílabo P3 / P6 intransitiva reflexivo P3 / P6 + dativo P2
SFX 125     0     secheme . pa:pronome persoal enclítico polisílabo P3 / P6 intransitiva reflexivo P3 / P6 + dativo P2 + dativo P3
SFX 125     0     sechelle . pa:pronome persoal enclítico polisílabo P3 / P6 intransitiva reflexivo P3 / P6 + dativo P2 + dativo P3
SFX 125     0     sechenos . pa:pronome persoal enclítico polisílabo P3 / P6 intransitiva reflexivo P3 / P6 + dativo P2 + dativo P4
SFX 125     0     sechevos . pa:pronome persoal enclítico polisílabo P3 / P6 intransitiva reflexivo P3 / P6 + dativo P2 + dativo P5
SFX 125     0     sechelles . pa:pronome persoal enclítico polisílabo P3 / P6 intransitiva reflexivo P3 / P6 + dativo P2 + dativo P6
SFX 125     0     selle . pa:pronome persoal enclítico polisílabo P3 / P6 intransitiva reflexivo P3 / P6 + dativo P3
SFX 125     0     sellenos . pa:pronome persoal enclítico polisílabo P3 / P6 intransitiva reflexivo P3 / P6 + dativo P3 + dativo P4
SFX 125     0     sellevos . pa:pronome persoal enclítico polisílabo P3 / P6 intransitiva reflexivo P3 / P6 + dativo P3 + dativo P5
SFX 125     0     senos . pa:pronome persoal enclítico polisílabo P3 / P6 intransitiva reflexivo P3 / P6 + dativo P4
SFX 125     0     senoslle . pa:pronome persoal enclítico polisílabo P3 / P6 intransitiva reflexivo P3 / P6 + dativo P4 + dativo P3
SFX 125     0     senosvos . pa:pronome persoal enclítico polisílabo P3 / P6 intransitiva reflexivo P3 / P6 + dativo P4 + dativo P5
SFX 125     0     senoslles . pa:pronome persoal enclítico polisílabo P3 / P6 intransitiva reflexivo P3 / P6 + dativo P4 + dativo P6
SFX 125     0     sevos . pa:pronome persoal enclítico polisílabo P3 / P6 intransitiva reflexivo P3 / P6 + dativo P5
SFX 125     0     sevoslle . pa:pronome persoal enclítico polisílabo P3 / P6 intransitiva reflexivo P3 / P6 + dativo P5 + dativo P3
SFX 125     0     sevosnos . pa:pronome persoal enclítico polisílabo P3 / P6 intransitiva reflexivo P3 / P6 + dativo P5 + dativo P4
SFX 125     0     sevoslles . pa:pronome persoal enclítico polisílabo P3 / P6 intransitiva reflexivo P3 / P6 + dativo P5 + dativo P6
SFX 125     0     selles . pa:pronome persoal enclítico polisílabo P3 / P6 intransitiva reflexivo P3 / P6 + dativo P6
SFX 125     0     sellesnos . pa:pronome persoal enclítico polisílabo P3 / P6 intransitiva reflexivo P3 / P6 + dativo P6 + dativo P4
SFX 125     0     sellesvos . pa:pronome persoal enclítico polisílabo P3 / P6 intransitiva reflexivo P3 / P6 + dativo P6 + dativo P5
SFX 125     s     noslle     mos . pa:pronome persoal enclítico polisílabo P3 / P6 intransitiva dativo P4 + dativo P3
SFX 125     s     nosvos     mos . pa:pronome persoal enclítico polisílabo P3 / P6 intransitiva dativo P4 + dativo P5 
SFX 125     s     nosvoslle     mos . pa:pronome persoal enclítico polisílabo P3 / P6 intransitiva dativo P4 + dativo P5 + dativo P3
SFX 125     s     nosvoslles     mos . pa:pronome persoal enclítico polisílabo P3 / P6 intransitiva dativo P4 + dativo P5 + dativo P6
SFX 125     s     noslles     mos . pa:pronome persoal enclítico polisílabo P3 / P6 intransitiva dativo P4 + dativo P6
SFX 125     s     nosllesvos     mos . pa:pronome persoal enclítico polisílabo P3 / P6 intransitiva dativo P4 + dativo P6 + dativo P5
SFX 125     0     noslle     [^o]s . pa:pronome persoal enclítico polisílabo P3 / P6 intransitiva dativo P4 + dativo P3
SFX 125     0     nosvos     [^o]s . pa:pronome persoal enclítico polisílabo P3 / P6 intransitiva dativo P4 + dativo P5
SFX 125     0     nosvoslle     [^o]s . pa:pronome persoal enclítico polisílabo P3 / P6 intransitiva dativo P4 + dativo P5 + dativo P3
SFX 125     0     nosvoslles     [^o]s . pa:pronome persoal enclítico polisílabo P3 / P6 intransitiva dativo P4 + dativo P5 + dativo P6
SFX 125     0     noslles     [^o]s . pa:pronome persoal enclítico polisílabo P3 / P6 intransitiva dativo P4 + dativo P6
SFX 125     0     nosllesvos     [^o]s . pa:pronome persoal enclítico polisílabo P3 / P6 intransitiva dativo P4 + dativo P6 + dativo P5
SFX 125     0     noslle     [^s] . pa:pronome persoal enclítico polisílabo P3 / P6 intransitiva dativo P4 + dativo P3
SFX 125     0     nosvos     [^s] . pa:pronome persoal enclítico polisílabo P3 / P6 intransitiva dativo P4 + dativo P5
SFX 125     0     nosvoslle     [^s] . pa:pronome persoal enclítico polisílabo P3 / P6 intransitiva dativo P4 + dativo P5 + dativo P3
SFX 125     0     nosvoslles     [^s] . pa:pronome persoal enclítico polisílabo P3 / P6 intransitiva dativo P4 + dativo P5 + dativo P6
SFX 125     0     noslles     [^s] . pa:pronome persoal enclítico polisílabo P3 / P6 intransitiva dativo P4 + dativo P6
SFX 125     0     nosllesvos     [^s] . pa:pronome persoal enclítico polisílabo P3 / P6 intransitiva dativo P4 + dativo P6 + dativo P5
SFX 125     0     voslle . pa:pronome persoal enclítico polisílabo P3 / P6 intransitiva dativo P5 + dativo P3
SFX 125     0     vosllenos . pa:pronome persoal enclítico polisílabo P3 / P6 intransitiva dativo P5 + dativo P3 + dativo P4
SFX 125     0     vosnos . pa:pronome persoal enclítico polisílabo P3 / P6 intransitiva dativo P5 + dativo P4
SFX 125     0     vosnoslle . pa:pronome persoal enclítico polisílabo P3 / P6 intransitiva dativo P5 + dativo P4 + dativo P3
SFX 125     0     vosnoslles . pa:pronome persoal enclítico polisílabo P3 / P6 intransitiva dativo P5 + dativo P4 + dativo P6
SFX 125     0     voslles . pa:pronome persoal enclítico polisílabo P3 / P6 intransitiva dativo P5 + dativo P3
SFX 125     0     vosllesnos . pa:pronome persoal enclítico polisílabo P3 / P6 intransitiva dativo P5 + dativo P6 + dativo P4
SFX 125     0     llesnos . pa:pronome persoal enclítico polisílabo P3 / P6 intransitiva dativo P6 + dativo P4
SFX 125     0     llesvos . pa:pronome persoal enclítico polisílabo P3 / P6 intransitiva dativo P6 + dativo P5

# <enclítico monosílabo> en construción intransitiva e en concorrencia con forma verbal P4
# SFX 126     s     nos     mos     ds:dativo / acusativo P4
# SFX 126     0     nos     [^o]s     ds:dativo / acusativo P4
# SFX 126     0     nos     [^s]     ds:dativo / acusativo P4

#     <enclítico monosílabo> [dativo]
SFX 126     Y     5
SFX 126     0     me . pa:pronome persoal enclítico monosílabo P4 intransitiva dativo P1 
SFX 126     0     che . pa:pronome persoal enclítico monosílabo P4 intransitiva dativo P2
SFX 126     0     lle . pa:pronome persoal enclítico monosílabo P4 intransitiva dativo P3
SFX 126     0     vos . pa:pronome persoal enclítico monosílabo P4 intransitiva dativo P5
SFX 126     0     lles . pa:pronome persoal enclítico monosílabo P4 intransitiva dativo P6

# <enclítico polisílabo>     dativo [ + dativo] [ + dativo]
SFX 127     Y     39
SFX 127     0     melle . pa:pronome persoal enclítico polisílabo P4 intransitiva dativo P1 + dativo P3
SFX 127     0     mellevos . pa:pronome persoal enclítico polisílabo P4 intransitiva dativo P1 + dativo P3 + dativo P5
SFX 127     0     menos . pa:pronome persoal enclítico polisílabo P4 intransitiva dativo P1 + dativo P4
SFX 127     0     mevos . pa:pronome persoal enclítico polisílabo P4 intransitiva dativo P1 + dativo P5
SFX 127     0     mevoslle . pa:pronome persoal enclítico polisílabo P4 intransitiva dativo P1 + dativo P5 + dativo P3
SFX 127     0     mevoslles . pa:pronome persoal enclítico polisílabo P4 intransitiva dativo P1 + dativo P5 + dativo P6
SFX 127     0     melles . pa:pronome persoal enclítico polisílabo P4 intransitiva dativo P1 + dativo P3
SFX 127     0     mellesvos . pa:pronome persoal enclítico polisílabo P4 intransitiva dativo P1 + dativo P6 + dativo P5
SFX 127     0     cheme . pa:pronome persoal enclítico polisílabo P4 intransitiva dativo P2 + dativo P1
SFX 127     0     chemelle . pa:pronome persoal enclítico polisílabo P4 intransitiva dativo P2 + dativo P1 + dativo P3
SFX 127     0     chemenos . pa:pronome persoal enclítico polisílabo P4 intransitiva dativo P2 + dativo P1 + dativo P4
SFX 127     0     chemevos . pa:pronome persoal enclítico polisílabo P4 intransitiva dativo P2 + dativo P1 + dativo P5
SFX 127     0     chemelles . pa:pronome persoal enclítico polisílabo P4 intransitiva dativo P2 + dativo P1 + dativo P6
SFX 127     0     chelle . pa:pronome persoal enclítico polisílabo P4 intransitiva dativo P2 + dativo P3
SFX 127     0     chellenos . pa:pronome persoal enclítico polisílabo P4 intransitiva dativo P2 + dativo P3 + dativo P4
SFX 127     0     chellevos . pa:pronome persoal enclítico polisílabo P4 intransitiva dativo P2 + dativo P3 + dativo P5
SFX 127     0     chenos . pa:pronome persoal enclítico polisílabo P4 intransitiva dativo P2 + dativo P4
SFX 127     0     chenoslle . pa:pronome persoal enclítico polisílabo P4 intransitiva dativo P2 + dativo P4 + dativo P3
SFX 127     0     chenosvos . pa:pronome persoal enclítico polisílabo P4 intransitiva dativo P2 + dativo P4 + dativo P5 
SFX 127     0     chenoslles . pa:pronome persoal enclítico polisílabo P4 intransitiva dativo P2 + dativo P4 + dativo P6 
SFX 127     0     chevos . pa:pronome persoal enclítico polisílabo P4 intransitiva dativo P2 + dativo P5
SFX 127     0     chevoslle . pa:pronome persoal enclítico polisílabo P4 intransitiva dativo P2 + dativo P5 + dativo P3
SFX 127     0     chevosnos . pa:pronome persoal enclítico polisílabo P4 intransitiva dativo P2 + dativo P5 + dativo P4
SFX 127     0     chevoslles . pa:pronome persoal enclítico polisílabo P4 intransitiva dativo P2 + dativo P5 + dativo P6
SFX 127     0     chelles . pa:pronome persoal enclítico polisílabo P4 intransitiva dativo P2 + dativo P6
SFX 127     0     chellesnos . pa:pronome persoal enclítico polisílabo P4 intransitiva dativo P2 + dativo P6 + dativo P4
SFX 127     0     chellesvos . pa:pronome persoal enclítico polisílabo P4 intransitiva dativo P2 + dativo P6 + dativo P5
SFX 127     0     lleme . pa:pronome persoal enclítico polisílabo P4 intransitiva dativo solidariedade (P2) cortesía P3 + dativo P1
SFX 127     0     llenos . pa:pronome persoal enclítico polisílabo P4 intransitiva dativo P3 + dativo P4
SFX 127     0     llevos . pa:pronome persoal enclítico polisílabo P4 intransitiva dativo P3 + dativo P5
SFX 127     0     voslle . pa:pronome persoal enclítico polisílabo P4 intransitiva dativo P5 + dativo P3
SFX 127     0     vosllenos . pa:pronome persoal enclítico polisílabo P4 intransitiva dativo P5 + dativo P3 + dativo P4
SFX 127     0     vosnos . pa:pronome persoal enclítico polisílabo P4 intransitiva dativo P5 + dativo P4
SFX 127     0     vosnoslle . pa:pronome persoal enclítico polisílabo P4 intransitiva dativo P5 + dativo P4 + dativo P3
SFX 127     0     vosnoslles . pa:pronome persoal enclítico polisílabo P4 intransitiva dativo P5 + dativo P4 + dativo P6
SFX 127     0     voslles . pa:pronome persoal enclítico polisílabo P4 intransitiva dativo P5 + dativo P3
SFX 127     0     vosllesnos . pa:pronome persoal enclítico polisílabo P4 intransitiva dativo P5 + dativo P6 + dativo P4
SFX 127     0     llesnos . pa:pronome persoal enclítico polisílabo P4 intransitiva dativo P6 + dativo P4
SFX 127     0     llesvos . pa:pronome persoal enclítico polisílabo P4 intransitiva dativo P6 + dativo P5



# <enclítico monosílabo> en construción intransitiva e en concorrencia con forma verbal P5
# SFX 128     0     vos     ds:dativo / acusativo P5
#     <enclítico monosílabo> [dativo]
SFX 128     Y     7
SFX 128     0     me . pa:pronome persoal enclítico monosílabo P5 intransitiva dativo P1 
SFX 128     0     che . pa:pronome persoal enclítico monosílabo P5 intransitiva dativo P2
SFX 128     0     lle . pa:pronome persoal enclítico monosílabo P5 intransitiva dativo P3
SFX 128     s     nos     mos . pa:pronome persoal enclítico monosílabo P5 intransitiva dativo P4
SFX 128     0     nos     [^o]s . pa:pronome persoal enclítico monosílabo P5 intransitiva dativo P4
SFX 128     0     nos     [^s] . pa:pronome persoal enclítico monosílabo P5 intransitiva dativo P4
SFX 128     0     lles . pa:pronome persoal enclítico monosílabo P5 intransitiva dativo P6

# <enclítico polisílabo>     dativo [ + dativo] [ + dativo]
SFX 129     Y     50
SFX 129     0     melle . pa:pronome persoal enclítico polisílabo P5 intransitiva dativo P1 + dativo P3
SFX 129     0     mellevos . pa:pronome persoal enclítico polisílabo P5 intransitiva dativo P1 + dativo P3 + dativo P5
SFX 129     0     menos . pa:pronome persoal enclítico polisílabo P5 intransitiva dativo P1 + dativo P4
SFX 129     0     mevos . pa:pronome persoal enclítico polisílabo P5 intransitiva dativo P1 + dativo P5
SFX 129     0     mevoslle . pa:pronome persoal enclítico polisílabo P5 intransitiva dativo P1 + dativo P5 + dativo P3
SFX 129     0     mevoslles . pa:pronome persoal enclítico polisílabo P5 intransitiva dativo P1 + dativo P5 + dativo P6
SFX 129     0     melles . pa:pronome persoal enclítico polisílabo P5 intransitiva dativo P1 + dativo P3
SFX 129     0     mellesvos . pa:pronome persoal enclítico polisílabo P5 intransitiva dativo P1 + dativo P6 + dativo P5
SFX 129     0     cheme . pa:pronome persoal enclítico polisílabo P5 intransitiva dativo P2 + dativo P1
SFX 129     0     chemelle . pa:pronome persoal enclítico polisílabo P5 intransitiva dativo P2 + dativo P1 + dativo P3
SFX 129     0     chemenos . pa:pronome persoal enclítico polisílabo P5 intransitiva dativo P2 + dativo P1 + dativo P4
SFX 129     0     chemevos . pa:pronome persoal enclítico polisílabo P5 intransitiva dativo P2 + dativo P1 + dativo P5
SFX 129     0     chemelles . pa:pronome persoal enclítico polisílabo P5 intransitiva dativo P2 + dativo P1 + dativo P6
SFX 129     0     chelle . pa:pronome persoal enclítico polisílabo P5 intransitiva dativo P2 + dativo P3
SFX 129     0     chellenos . pa:pronome persoal enclítico polisílabo P5 intransitiva dativo P2 + dativo P3 + dativo P4
SFX 129     0     chellevos . pa:pronome persoal enclítico polisílabo P5 intransitiva dativo P2 + dativo P3 + dativo P5
SFX 129     0     chenos . pa:pronome persoal enclítico polisílabo P5 intransitiva dativo P2 + dativo P4
SFX 129     0     chenoslle . pa:pronome persoal enclítico polisílabo P5 intransitiva dativo P2 + dativo P4 + dativo P3
SFX 129     0     chenosvos . pa:pronome persoal enclítico polisílabo P5 intransitiva dativo P2 + dativo P4 + dativo P5 
SFX 129     0     chenoslles . pa:pronome persoal enclítico polisílabo P5 intransitiva dativo P2 + dativo P4 + dativo P6 
SFX 129     0     chevos . pa:pronome persoal enclítico polisílabo P5 intransitiva dativo P2 + dativo P5
SFX 129     0     chevoslle . pa:pronome persoal enclítico polisílabo P5 intransitiva dativo P2 + dativo P5 + dativo P3
SFX 129     0     chevosnos . pa:pronome persoal enclítico polisílabo P5 intransitiva dativo P2 + dativo P5 + dativo P4
SFX 129     0     chevoslles . pa:pronome persoal enclítico polisílabo P5 intransitiva dativo P2 + dativo P5 + dativo P6
SFX 129     0     chelles . pa:pronome persoal enclítico polisílabo P5 intransitiva dativo P2 + dativo P6
SFX 129     0     chellesnos . pa:pronome persoal enclítico polisílabo P5 intransitiva dativo P2 + dativo P6 + dativo P4
SFX 129     0     chellesvos . pa:pronome persoal enclítico polisílabo P5 intransitiva dativo P2 + dativo P6 + dativo P5
SFX 129     0     lleme . pa:pronome persoal enclítico polisílabo P5 intransitiva dativo solidariedade (P2) cortesía P3 + dativo P1
SFX 129     0     llenos . pa:pronome persoal enclítico polisílabo P5 intransitiva dativo P3 + dativo P4
SFX 129     0     llevos . pa:pronome persoal enclítico polisílabo P5 intransitiva dativo P3 + dativo P5
SFX 129     s     noslle     mos . pa:pronome persoal enclítico polisílabo P5 intransitiva dativo P4 + dativo P3
SFX 129     s     nosvos     mos . pa:pronome persoal enclítico polisílabo P5 intransitiva dativo P4 + dativo P5 
SFX 129     s     nosvoslle     mos . pa:pronome persoal enclítico polisílabo P5 intransitiva dativo P4 + dativo P5 + dativo P3
SFX 129     s     nosvoslles     mos . pa:pronome persoal enclítico polisílabo P5 intransitiva dativo P4 + dativo P5 + dativo P6
SFX 129     s     noslles     mos . pa:pronome persoal enclítico polisílabo P5 intransitiva dativo P4 + dativo P6
SFX 129     s     nosllesvos     mos . pa:pronome persoal enclítico polisílabo P5 intransitiva dativo P4 + dativo P6 + dativo P5
SFX 129     0     noslle     [^o]s . pa:pronome persoal enclítico polisílabo P5 intransitiva dativo P4 + dativo P3
SFX 129     0     nosvos     [^o]s . pa:pronome persoal enclítico polisílabo P5 intransitiva dativo P4 + dativo P5
SFX 129     0     nosvoslle     [^o]s . pa:pronome persoal enclítico polisílabo P5 intransitiva dativo P4 + dativo P5 + dativo P3
SFX 129     0     nosvoslles     [^o]s . pa:pronome persoal enclítico polisílabo P5 intransitiva dativo P4 + dativo P5 + dativo P6
SFX 129     0     noslles     [^o]s . pa:pronome persoal enclítico polisílabo P5 intransitiva dativo P4 + dativo P6
SFX 129     0     nosllesvos     [^o]s . pa:pronome persoal enclítico polisílabo P5 intransitiva dativo P4 + dativo P6 + dativo P5
SFX 129     0     noslle     [^s] . pa:pronome persoal enclítico polisílabo P5 intransitiva dativo P4 + dativo P3
SFX 129     0     nosvos     [^s] . pa:pronome persoal enclítico polisílabo P5 intransitiva dativo P4 + dativo P5
SFX 129     0     nosvoslle     [^s] . pa:pronome persoal enclítico polisílabo P5 intransitiva dativo P4 + dativo P5 + dativo P3
SFX 129     0     nosvoslles     [^s] . pa:pronome persoal enclítico polisílabo P5 intransitiva dativo P4 + dativo P5 + dativo P6
SFX 129     0     noslles     [^s] . pa:pronome persoal enclítico polisílabo P5 intransitiva dativo P4 + dativo P6
SFX 129     0     nosllesvos     [^s] . pa:pronome persoal enclítico polisílabo P5 intransitiva dativo P4 + dativo P6 + dativo P5
SFX 129     0     llesnos . pa:pronome persoal enclítico polisílabo P5 intransitiva dativo P6 + dativo P4
SFX 129     0     llesvos . pa:pronome persoal enclítico polisílabo P5 intransitiva dativo P6 + dativo P5


# Concorrencias de pronomes cunha construción verbal pronominal

#     <enclítico monosílabo> reflexivo P1
SFX 130     Y     1
SFX 130     0     me . pa:pronome persoal enclítico monosílabo P1 pronominal reflexivo P1 

# <enclítico polisílabo> reflexivo P1 + dativo [ + dativo]
SFX 131     Y     14
SFX 131     0     melle . pa:pronome persoal enclítico polisílabo P1 pronominal reflexivo P1 + dativo P3
SFX 131     0     mellevos . pa:pronome persoal enclítico polisílabo P1 pronominal reflexivo P1 + dativo P3 + dativo P5
SFX 131     0     menos . pa:pronome persoal enclítico polisílabo P1 pronominal reflexivo P1 + dativo P4
SFX 131     0     mevos . pa:pronome persoal enclítico polisílabo P1 pronominal reflexivo P1 + dativo P5
SFX 131     0     mevoslle . pa:pronome persoal enclítico polisílabo P1 pronominal reflexivo P1 + dativo P5 + dativo P3
SFX 131     0     mevoslles . pa:pronome persoal enclítico polisílabo P1 pronominal reflexivo P1 + dativo P5 + dativo P6
SFX 131     0     melles . pa:pronome persoal enclítico polisílabo P1 pronominal reflexivo P1 + dativo P3
SFX 131     0     mellesvos . pa:pronome persoal enclítico polisílabo P1 pronominal reflexivo P1 + dativo P6 + dativo P5
SFX 131     0     cheme . pa:pronome persoal enclítico polisílabo P1 pronominal dativo P2 + reflexivo P1
SFX 131     0     chemelle . pa:pronome persoal enclítico polisílabo P1 pronominal dativo P2 + reflexivo P1 + dativo P3
SFX 131     0     chemenos . pa:pronome persoal enclítico polisílabo P1 pronominal dativo P2 + reflexivo P1 + dativo P4
SFX 131     0     chemevos . pa:pronome persoal enclítico polisílabo P1 pronominal dativo P2 + reflexivo P1 + dativo P5
SFX 131     0     chemelles . pa:pronome persoal enclítico polisílabo P1 pronominal dativo P2 + reflexivo P1 + dativo P6
SFX 131     0     lleme . pa:pronome persoal enclítico polisílabo P1 pronominal dativo solidariedade (P2) cortesía P3 + reflexivo P1

     
#     <enclítico monosílabo> reflexivo P2
SFX 132     Y     1
SFX 132     0     te . pa:pronome persoal enclítico monosílabo P2 pronominal reflexivo P2

# <enclítico polisílabo> reflexivo P2 + dativo [ + dativo]
SFX 133     Y     19
SFX 133     0     teme . pa:pronome persoal enclítico polisílabo P2 pronominal reflexivo P2 + dativo P1
SFX 133     0     temelle . pa:pronome persoal enclítico polisílabo P2 pronominal reflexivo P2 + dativo P1 + dativo P3
SFX 133     0     temenos . pa:pronome persoal enclítico polisílabo P2 pronominal reflexivo P2 + dativo P1 + dativo P4
SFX 133     0     temevos . pa:pronome persoal enclítico polisílabo P2 pronominal reflexivo P2 + dativo P1 + dativo P5
SFX 133     0     temelles . pa:pronome persoal enclítico polisílabo P2 pronominal reflexivo P2 + dativo P1 + dativo P6
SFX 133     0     telle . pa:pronome persoal enclítico polisílabo P2 pronominal reflexivo P2 + dativo P3
SFX 133     0     tellenos . pa:pronome persoal enclítico polisílabo P2 pronominal reflexivo P2 + dativo P3 + dativo P4
SFX 133     0     tellevos . pa:pronome persoal enclítico polisílabo P2 pronominal reflexivo P2 + dativo P3 + dativo P5
SFX 133     0     tenos . pa:pronome persoal enclítico polisílabo P2 pronominal reflexivo P2 + dativo P4
SFX 133     0     tenoslle . pa:pronome persoal enclítico polisílabo P2 pronominal reflexivo P2 + dativo P4 + dativo P3
SFX 133     0     tenosvos . pa:pronome persoal enclítico polisílabo P2 pronominal reflexivo P2 + dativo P4 + dativo P5
SFX 133     0     tenoslles . pa:pronome persoal enclítico polisílabo P2 pronominal reflexivo P2 + dativo P4 + dativo P6
SFX 133     0     tevos . pa:pronome persoal enclítico polisílabo P2 pronominal reflexivo P2 + dativo P5
SFX 133     0     tevoslle . pa:pronome persoal enclítico polisílabo P2 pronominal reflexivo P2 + dativo P5 + dativo P3
SFX 133     0     tevosnos . pa:pronome persoal enclítico polisílabo P2 pronominal reflexivo P2 + dativo P5 + dativo P4
SFX 133     0     tevoslles . pa:pronome persoal enclítico polisílabo P2 pronominal reflexivo P2 + dativo P5 + dativo P6
SFX 133     0     telles . pa:pronome persoal enclítico polisílabo P2 pronominal reflexivo P2 + dativo P6
SFX 133     0     tellesnos . pa:pronome persoal enclítico polisílabo P2 pronominal reflexivo P2 + dativo P6 + dativo P4
SFX 133     0     tellesvos . pa:pronome persoal enclítico polisílabo P2 pronominal reflexivo P2 + dativo P6 + dativo P5


#     <enclítico monosílabo> reflexivo P3 / P6
SFX 134     Y     1
SFX 134     0     se . pa:pronome persoal enclítico monosílabo P3 / P6 pronominal reflexivo P3 / P6

# <enclítico polisílabo> reflexivo P3 / P6 + dativo [ + dativo]
SFX 135     Y     25
SFX 135     0     seme . pa:pronome persoal enclítico polisílabo P3 / P6 pronominal reflexivo P3 / P6 + dativo P1
SFX 135     0     semelle . pa:pronome persoal enclítico polisílabo P3 / P6 pronominal reflexivo P3 / P6 + dativo P1 + dativo P3
SFX 135     0     semenos . pa:pronome persoal enclítico polisílabo P3 / P6 pronominal reflexivo P3 / P6 + dativo P1 + dativo P4
SFX 135     0     semevos . pa:pronome persoal enclítico polisílabo P3 / P6 pronominal reflexivo P3 / P6 + dativo P1 + dativo P5
SFX 135     0     semelles . pa:pronome persoal enclítico polisílabo P3 / P6 pronominal reflexivo P3 / P6 + dativo P1 + dativo P6
SFX 135     0     seche . pa:pronome persoal enclítico polisílabo P3 / P6 pronominal reflexivo P3 / P6 + dativo P2
SFX 135     0     secheme . pa:pronome persoal enclítico polisílabo P3 / P6 pronominal reflexivo P3 / P6 + dativo P2 + dativo P3
SFX 135     0     sechelle . pa:pronome persoal enclítico polisílabo P3 / P6 pronominal reflexivo P3 / P6 + dativo P2 + dativo P3
SFX 135     0     sechenos . pa:pronome persoal enclítico polisílabo P3 / P6 pronominal reflexivo P3 / P6 + dativo P2 + dativo P4
SFX 135     0     sechevos . pa:pronome persoal enclítico polisílabo P3 / P6 pronominal reflexivo P3 / P6 + dativo P2 + dativo P5
SFX 135     0     sechelles . pa:pronome persoal enclítico polisílabo P3 / P6 pronominal reflexivo P3 / P6 + dativo P2 + dativo P6
SFX 135     0     selle . pa:pronome persoal enclítico polisílabo P3 / P6 pronominal reflexivo P3 / P6 + dativo P3
SFX 135     0     sellenos . pa:pronome persoal enclítico polisílabo P3 / P6 pronominal reflexivo P3 / P6 + dativo P3 + dativo P4
SFX 135     0     sellevos . pa:pronome persoal enclítico polisílabo P3 / P6 pronominal reflexivo P3 / P6 + dativo P3 + dativo P5
SFX 135     0     senos . pa:pronome persoal enclítico polisílabo P3 / P6 pronominal reflexivo P3 / P6 + dativo P4
SFX 135     0     senoslle . pa:pronome persoal enclítico polisílabo P3 / P6 pronominal reflexivo P3 / P6 + dativo P4 + dativo P3
SFX 135     0     senosvos . pa:pronome persoal enclítico polisílabo P3 / P6 pronominal reflexivo P3 / P6 + dativo P4 + dativo P5
SFX 135     0     senoslles . pa:pronome persoal enclítico polisílabo P3 / P6 pronominal reflexivo P3 / P6 + dativo P4 + dativo P6
SFX 135     0     sevos . pa:pronome persoal enclítico polisílabo P3 / P6 pronominal reflexivo P3 / P6 + dativo P5
SFX 135     0     sevoslle . pa:pronome persoal enclítico polisílabo P3 / P6 pronominal reflexivo P3 / P6 + dativo P5 + dativo P3
SFX 135     0     sevosnos . pa:pronome persoal enclítico polisílabo P3 / P6 pronominal reflexivo P3 / P6 + dativo P5 + dativo P4
SFX 135     0     sevoslles . pa:pronome persoal enclítico polisílabo P3 / P6 pronominal reflexivo P3 / P6 + dativo P5 + dativo P6
SFX 135     0     selles . pa:pronome persoal enclítico polisílabo P3 / P6 pronominal reflexivo P3 / P6 + dativo P6
SFX 135     0     sellesnos . pa:pronome persoal enclítico polisílabo P3 / P6 pronominal reflexivo P3 / P6 + dativo P6 + dativo P4
SFX 135     0     sellesvos . pa:pronome persoal enclítico polisílabo P3 / P6 pronominal reflexivo P3 / P6 + dativo P6 + dativo P5

#     <enclítico monosílabo> reflexivo P4
SFX 136     Y     3
SFX 136     s     nos     mos . pa:pronome persoal enclítico monosílabo P4 pronominal reflexivo P4
SFX 136     0     nos     [^o]s . pa:pronome persoal enclítico monosílabo P4 pronominal reflexivo P4
SFX 136     0     nos     [^s] . pa:pronome persoal enclítico monosílabo P4 pronominal reflexivo P4

# <enclítico polisílabo> reflexivo P4 + dativo
SFX 137     Y     32
SFX 137     0     menos . pa:pronome persoal enclítico polisílabo P4 pronominal dativo P1 + reflexivo P4
SFX 137     0     chemenos . pa:pronome persoal enclítico polisílabo P4 pronominal dativo P2 + dativo P1 + reflexivo P4
SFX 137     0     chellenos . pa:pronome persoal enclítico polisílabo P4 pronominal dativo P2 + dativo P3 + reflexivo P4
SFX 137     0     chenos . pa:pronome persoal enclítico polisílabo P4 pronominal dativo P2 + reflexivo P4
SFX 137     0     chenoslle . pa:pronome persoal enclítico polisílabo P4 pronominal dativo P2 + reflexivo P4 + dativo P3
SFX 137     0     chenosvos . pa:pronome persoal enclítico polisílabo P4 pronominal dativo P2 + reflexivo P4 + dativo P5 
SFX 137     0     chenoslles . pa:pronome persoal enclítico polisílabo P4 pronominal dativo P2 + reflexivo P4 + dativo P6 
SFX 137     0     chevosnos . pa:pronome persoal enclítico polisílabo P4 pronominal dativo P2 + dativo P5 + reflexivo P4
SFX 137     0     chellesnos . pa:pronome persoal enclítico polisílabo P4 pronominal dativo P2 + dativo P6 + reflexivo P4
SFX 137     s     noslle     mos . pa:pronome persoal enclítico polisílabo P4 pronominal reflexivo P4 + dativo P3
SFX 137     s     nosvos     mos . pa:pronome persoal enclítico polisílabo P4 pronominal reflexivo P4 + dativo P5 
SFX 137     s     nosvoslle     mos . pa:pronome persoal enclítico polisílabo P4 pronominal reflexivo P4 + dativo P5 + dativo P3
SFX 137     s     nosvoslles     mos . pa:pronome persoal enclítico polisílabo P4 pronominal reflexivo P4 + dativo P5 + dativo P6
SFX 137     s     noslles     mos . pa:pronome persoal enclítico polisílabo P4 pronominal reflexivo P4 + dativo P6
SFX 137     s     nosllesvos     mos . pa:pronome persoal enclítico polisílabo P4 pronominal reflexivo P4 + dativo P6 + dativo P5
SFX 137     0     noslle     [^o]s . pa:pronome persoal enclítico polisílabo P4 pronominal reflexivo P4 + dativo P3
SFX 137     0     nosvos     [^o]s . pa:pronome persoal enclítico polisílabo P4 pronominal reflexivo P4 + dativo P5
SFX 137     0     nosvoslle     [^o]s . pa:pronome persoal enclítico polisílabo P4 pronominal reflexivo P4 + dativo P5 + dativo P3
SFX 137     0     nosvoslles     [^o]s . pa:pronome persoal enclítico polisílabo P4 pronominal reflexivo P4 + dativo P5 + dativo P6
SFX 137     0     noslles     [^o]s . pa:pronome persoal enclítico polisílabo P4 pronominal reflexivo P4 + dativo P6
SFX 137     0     nosllesvos     [^o]s . pa:pronome persoal enclítico polisílabo P4 pronominal reflexivo P4 + dativo P6 + dativo P5
SFX 137     0     noslle     [^s] . pa:pronome persoal enclítico polisílabo P4 pronominal reflexivo P4 + dativo P3
SFX 137     0     nosvos     [^s] . pa:pronome persoal enclítico polisílabo P4 pronominal reflexivo P4 + dativo P5
SFX 137     0     nosvoslle     [^s] . pa:pronome persoal enclítico polisílabo P4 pronominal reflexivo P4 + dativo P5 + dativo P3
SFX 137     0     nosvoslles     [^s] . pa:pronome persoal enclítico polisílabo P4 pronominal reflexivo P4 + dativo P5 + dativo P6
SFX 137     0     noslles     [^s] . pa:pronome persoal enclítico polisílabo P4 pronominal reflexivo P4 + dativo P6
SFX 137     0     nosllesvos     [^s] . pa:pronome persoal enclítico polisílabo P4 pronominal reflexivo P4 + dativo P6 + dativo P5
SFX 137     0     vosnos . pa:pronome persoal enclítico polisílabo P4 pronominal dativo P5 + reflexivo P4
SFX 137     0     vosnoslle . pa:pronome persoal enclítico polisílabo P4 pronominal dativo P5 + reflexivo P4 + dativo P3
SFX 137     0     vosnoslles . pa:pronome persoal enclítico polisílabo P4 pronominal dativo P5 + reflexivo P4 + dativo P6
SFX 137     0     vosllesnos . pa:pronome persoal enclítico polisílabo P4 pronominal dativo P5 + dativo P6 + reflexivo P4
SFX 137     0     llesnos . pa:pronome persoal enclítico polisílabo P4 pronominal dativo P6 + reflexivo P4

#     <enclítico monosílabo> reflexivo P5
SFX 138     Y     1
SFX 138     0     vos . pa:pronome persoal enclítico monosílabo P5 pronominal reflexivo P5


# <enclítico polisílabo> reflexivo P5 + dativo [ + dativo]
SFX 139     Y     34
SFX 139     0     mellevos . pa:pronome persoal enclítico polisílabo P5 pronominal dativo P1 + dativo P3 + reflexivo P5
SFX 139     0     mevos . pa:pronome persoal enclítico polisílabo P5 pronominal dativo P1 + reflexivo P5
SFX 139     0     mevoslle . pa:pronome persoal enclítico polisílabo P5 pronominal dativo P1 + reflexivo P5 + dativo P3
SFX 139     0     mevoslles . pa:pronome persoal enclítico polisílabo P5 pronominal dativo P1 + reflexivo P5 + dativo P6
SFX 139     0     mellesvos . pa:pronome persoal enclítico polisílabo P5 pronominal dativo P1 + dativo P6 + reflexivo P5
SFX 139     0     chemevos . pa:pronome persoal enclítico polisílabo P5 pronominal dativo P2 + dativo P1 + reflexivo P5
SFX 139     0     chellevos . pa:pronome persoal enclítico polisílabo P5 pronominal dativo P2 + dativo P3 + reflexivo P5
SFX 139     0     chenosvos . pa:pronome persoal enclítico polisílabo P5 pronominal dativo P2 + dativo P4 + reflexivo P5 
SFX 139     0     chevos . pa:pronome persoal enclítico polisílabo P5 pronominal dativo P2 + reflexivo P5
SFX 139     0     chevoslle . pa:pronome persoal enclítico polisílabo P5 pronominal dativo P2 + reflexivo P5 + dativo P3
SFX 139     0     chevosnos . pa:pronome persoal enclítico polisílabo P5 pronominal dativo P2 + reflexivo P5 + dativo P4
SFX 139     0     chevoslles . pa:pronome persoal enclítico polisílabo P5 pronominal dativo P2 + reflexivo P5 + dativo P6
SFX 139     0     chellesvos . pa:pronome persoal enclítico polisílabo P5 pronominal dativo P2 + dativo P6 + reflexivo P5
SFX 139     0     llevos . pa:pronome persoal enclítico polisílabo P5 pronominal dativo P3 + reflexivo P5
SFX 139     s     nosvos     mos . pa:pronome persoal enclítico polisílabo P5 pronominal dativo P4 + reflexivo P5 
SFX 139     s     nosvoslle     mos . pa:pronome persoal enclítico polisílabo P5 pronominal dativo P4 + reflexivo P5 + dativo P3
SFX 139     s     nosvoslles     mos . pa:pronome persoal enclítico polisílabo P5 pronominal dativo P4 + reflexivo P5 + dativo P6
SFX 139     s     nosllesvos     mos . pa:pronome persoal enclítico polisílabo P5 pronominal dativo P4 + dativo P6 + reflexivo P5
SFX 139     0     nosvos     [^o]s . pa:pronome persoal enclítico polisílabo P5 pronominal dativo P4 + reflexivo P5
SFX 139     0     nosvoslle     [^o]s . pa:pronome persoal enclítico polisílabo P5 pronominal dativo P4 + reflexivo P5 + dativo P3
SFX 139     0     nosvoslles     [^o]s . pa:pronome persoal enclítico polisílabo P5 pronominal dativo P4 + reflexivo P5 + dativo P6
SFX 139     0     nosllesvos     [^o]s . pa:pronome persoal enclítico polisílabo P5 pronominal dativo P4 + dativo P6 + reflexivo P5
SFX 139     0     nosvos     [^s] . pa:pronome persoal enclítico polisílabo P5 pronominal dativo P4 + reflexivo P5
SFX 139     0     nosvoslle     [^s] . pa:pronome persoal enclítico polisílabo P5 pronominal dativo P4 + reflexivo P5 + dativo P3
SFX 139     0     nosvoslles     [^s] . pa:pronome persoal enclítico polisílabo P5 pronominal dativo P4 + reflexivo P5 + dativo P6
SFX 139     0     nosllesvos     [^s] . pa:pronome persoal enclítico polisílabo P5 pronominal dativo P4 + dativo P6 + reflexivo P5
SFX 139     0     voslle . pa:pronome persoal enclítico polisílabo P5 pronominal reflexivo P5 + dativo P3
SFX 139     0     vosllenos . pa:pronome persoal enclítico polisílabo P5 pronominal reflexivo P5 + dativo P3 + dativo P4
SFX 139     0     vosnos . pa:pronome persoal enclítico polisílabo P5 pronominal reflexivo P5 + dativo P4
SFX 139     0     vosnoslle . pa:pronome persoal enclítico polisílabo P5 pronominal reflexivo P5 + dativo P4 + dativo P3
SFX 139     0     vosnoslles . pa:pronome persoal enclítico polisílabo P5 pronominal reflexivo P5 + dativo P4 + dativo P6
SFX 139     0     voslles . pa:pronome persoal enclítico polisílabo P5 pronominal reflexivo P5 + dativo P3
SFX 139     0     vosllesnos . pa:pronome persoal enclítico polisílabo P5 pronominal reflexivo P5 + dativo P6 + dativo P4
SFX 139     0     llesvos . pa:pronome persoal enclítico polisílabo P5 pronominal dativo P6 + reflexivo P5


# C-I 
# 3 paradigmas segundo a clasificación da súa construción (t / i / pr)

# Verbos da C-I en construción transitiva / pasiva reflexa / impersoal

# C-I transitiva
# o sufixo 200 usa a alomorfo con acento gráfico na raíz na maior parte dos casos:
# Ex: abacelar/200,201 # transitiva arrizotónico VOLG: t
# abacélar/666,202 # transitiva rizotónico
# e a alomorfo con acento gráfico na raíz cos lemas: 
# abruar (t), acentuar (t pr), acuar (t), adecuar (t pr), adiar (t), adobiar (t pr), afiar (t), 
# afuar (t), agoniar (t pr), aliar (t pr), amnistiar (t), ampliar (t), amuar (t i pr), ansiar (t), 
# arrefriar (t i pr), arreluar (t pr), arrepiar (t i pr), arriar (t), asubiar (i t), ataviar (t pr), 
# atenuar (t), atuar (t), augar (t pr), avaliar (t), avariar (t pr), aviar (t pr), azuar (t), 
# charruar (t), conceptuar (t), confiar (t i pr), continuar (t i), contrariar (t pr), criar (t pr), 
# decruar (t), desafiar (t pr), desagoniar (t pr), desamuar (t pr), desataviar (t pr), 
# desenfastiar (t), desenfiar (t), deshabituar (t pr), desliar (t), desviar (t pr), desvirtuar (t), 
# efectuar (t), enfastiar (t pr), enfiar (t), enriar (t), enviar (t pr), escuar (t pr), esfiar (t), 
# esgrafiar (t), espiar (t), estriar (t), evacuar (t i), exceptuar (t), expiar (t), extenuar (t), 
# extraviar (t pr), fiar (t pr), graduar (t pr), guiar (t pr i), habituar (t pr), infatuar (t pr), 
# insinuar (t pr), inventariar (t), liar (t pr), licuar (t pr), malcriar (t), maquiar (t), oblicuar (t i), 
# perpetuar (t pr), preceptuar (t), puntuar (t i), radioguiar (t), recriar (t), recruar (t i pr), 
# recuar (i t), reenviar (t), rumiar (t i), situar (t pr), tatuar (t pr), teleguiar (t), tosquiar (t), 
# usufrutuar (t), variar (t i), vixiar (t), acainzar (t), afiuzar (t), arrepuiñar (t i pr), arruinar (t pr), 
# auñar (t i), avaiñar (t), axuizar (t), cainzar (t), desafiuzar (t), desembaular (t), desenraizar (t), 
# desenvaiñar (t), desmiudar (t), desmiuzar (t), embaular (t), envaiñar (t), enxuizar (t), 
# esmiuzar (t), europeizar (t pr), hebraizar (t i pr), homoxeneizar (t) e saudar (t)
# Ex: abruar/201 # transitiva arrizotónico VOLG: t
# abrúar/666,200,202 # transitiva rizotónico
SFX 200     Y     22     # C-I transitiva [P1, P2, P3, P6 presente e P1 / P3, P2, P6 subxuntivo presente]
SFX 200     ar     o     ar . is:presente P1
SFX 200     r     s     ar . is:presente P2
SFX 200     ar     a     ar . is:presente P3 / imperativo P2
SFX 200     r     n     ar . is:presente P6
SFX 200     ar     e     [^cgzu]ar . is:subxuntivo presente P1 / P3
SFX 200     car     que     car . is:subxuntivo presente P1 / P3
SFX 200     ar     ue     gar . is:subxuntivo presente P1 / P3
SFX 200     zar     ce     zar . is:subxuntivo presente P1 / P3
SFX 200     uar     üe     guar . is:subxuntivo presente P1 / P3
SFX 200     ar     e     [^g]uar . is:subxuntivo presente P1 / P3
SFX 200     ar     es     [^cgzu]ar . is:subxuntivo presente P2
SFX 200     car     ques     car . is:subxuntivo presente P2
SFX 200     ar     ues     gar . is:subxuntivo presente P2
SFX 200     zar     ces     zar . is:subxuntivo presente P2
SFX 200     uar     ües     guar . is:subxuntivo presente P2
SFX 200     ar     es     [^g]uar . is:subxuntivo presente P2
SFX 200     ar     en     [^cgzu]ar . is:subxuntivo presente P6
SFX 200     car     quen     car . is:subxuntivo presente P6
SFX 200     ar     uen     gar . is:subxuntivo presente P6
SFX 200     zar     cen     zar . is:subxuntivo presente P6
SFX 200     uar     üen     guar . is:subxuntivo presente P6
SFX 200     ar     en     [^g]uar . is:subxuntivo presente P6

# C-I     transitiva con alomorfo con acento gráfico na raíz
SFX 201     Y     110     # C-I     transitiva con alomorfo con acento gráfico na raíz
SFX 201     r     ndo     ar . is:xerundio
SFX 201     ar     ándo/666,100,114,115     ar . is:xerundio + enclítico
SFX 201     r     do/10,15     ar . is:participio
SFX 201     r     r/100,114     ar . is:infinitivo / subxuntivo futuro P1 / P3     + enclítico monosílabo
SFX 201     ar     ár/666,115     ar . is:infinitivo / subxuntivo futuro P1 / P3     + enclítico polisílabo
SFX 201     r     mos     ar . is:presente P4 / pretérito P4
SFX 201     ar     ámos/666,100,116,117     ar . is:presente P4 / pretérito P4 + enclítico
SFX 201     r     des     ar . is:presente P5
SFX 201     ar     ádes/666,100,118,119     ar . is:presente P5 + enclítico
SFX 201     r     ba     ar . is:copretérito P1 / P3
SFX 201     ar     ába/666,100,110,111,114,115     ar . is:copretérito P1 / P3 + enclítico
SFX 201     r     bas     ar . is:copretérito P2
SFX 201     ar     ábas/666,100,112,113     ar . is:copretérito P2 + enclítico
SFX 201     r     bamos     ar . is:copretérito P4
SFX 201     r     bámos/666,100,116,117     ar . is:copretérito P4 + enclítico
SFX 201     r     bades     ar . is:copretérito P5
SFX 201     r     bádes/666,100,118,119     ar . is:copretérito P5 + enclítico
SFX 201     r     ban     ar . is:copretérito P6
SFX 201     ar     ában/666,100,114,115     ar . is:copretérito P6 + enclítico
SFX 201     ar     ei/101,110     [^cgzu]ar . is:pretérito P1 [ + acusativo P3 tras ditongo decrecente / + enclítico monosílabo]
SFX 201     ar     éi/666,111     [^cgzu]ar . is:pretérito P1 + enclítico polisílabo
SFX 201     car     quei/101,110     car . is:pretérito P1 [ + acusativo P3 tras ditongo decrecente / + enclítico monosílabo]
SFX 201     car     quéi/666,111     car . is:pretérito P1 + enclítico polisílabo
SFX 201     ar     uei/101,110     gar . is:pretérito P1 [ + acusativo P3 tras ditongo decrecente / + enclítico monosílabo]
SFX 201     ar     uéi/666,111     gar . is:pretérito P1 + enclítico polisílabo
SFX 201     zar     cei/101,110     zar . is:pretérito P1 [ + acusativo P3 tras ditongo decrecente / + enclítico monosílabo]
SFX 201     zar     céi/666,111     zar . is:pretérito P1 + enclítico polisílabo
SFX 201     uar     uei/101,110     [^g]uar . is:pretérito P1 [ + enclítico monosílabo]
SFX 201     uar     uéi/666,111     [^g]uar . is:pretérito P1 + enclítico polisílabo
SFX 201     uar     üei/101,110     guar . is:pretérito P1 [ + acusativo P3 tras ditongo decrecente / + enclítico monosílabo]
SFX 201     uar     üéi/666,111     guar . is:pretérito P1 + enclítico polisílabo
SFX 201     r     ches     ar . is:pretérito P2 
SFX 201     ar     áches/666,100,112,113     ar . is:pretérito P2 + enclítico
SFX 201     ar     ou/101,114     ar . is:pretérito P3 [ + enclítico monosílabo]
SFX 201     ar     óu/666,115     ar . is:pretérito P3 + enclítico polisílabo
SFX 201     r     stes     ar . is:pretérito P5
SFX 201     ar     ástes/666,100,118,119     ar . is:pretérito P5 + enclítico
SFX 201     0     on     ar . is:pretérito P6
SFX 201     ar     áron/666,100,114,115     ar . is:pretérito P6 + enclítico
SFX 201     0     a     ar . is:antepretérito P1 / P3
SFX 201     ar     ára/666,100,110,111,114,115     ar . is:antepretérito P1 / P3 + enclítico
SFX 201     0     as     ar . is:antepretérito P2
SFX 201     ar     áras/666,100,112,113     ar . is:antepretérito P2 + enclítico
SFX 201     0     amos     ar . is:antepretérito P4
SFX 201     0     ámos/666,100,116,117     ar . is:antepretérito P4 + enclítico
SFX 201     0     ades     ar . is:antepretérito P5
SFX 201     0     ádes/666,100,118,119     ar . is:antepretérito P5 + enclítico
SFX 201     0     an     ar . is:antepretérito P6
SFX 201     ar     áran/666,100,114,115     ar . is:antepretérito P6 + enclítico
SFX 201     0     ei/101,110     ar . is:futuro P1 [ + acusativo P3 tras ditongo decrecente / + enclítico monosílabo]
SFX 201     0     éi/666,111     ar . is:futuro P1 + enclítico polisílabo
SFX 201     0     as/666,100,112     ar . is:futuro P2 + enclítico monosílabo
SFX 201     0     ás/113     ar . is:futuro P2     [ + enclítico polisílabo]
SFX 201     0     a/666,100,114     ar . is:futuro P3 + enclítico monosílabo
SFX 201     0     á/115     ar . is:futuro P3 [ +enclítico polisílabo]
SFX 201     0     emos     ar . is:futuro P4
SFX 201     0     émos/666,100,116,117     ar . is:futuro P4 + enclítico
SFX 201     0     edes     ar . is:futuro P5
SFX 201     0     édes/666,100,118,119     ar . is:futuro P5 + enclítico
SFX 201     0     an/666,100,114     ar . is:futuro P6 + enclítico monosílabo
SFX 201     0     án/115     ar . is:futuro P6 [ +enclítico polisílabo]
SFX 201     0     ía/100,110,111,114,115     ar . is:pospretérito P1 / P3     [ + enclítico]
SFX 201     0     ías/100,112,113     ar . is:pospretérito P2     [ + enclítico]
SFX 201     0     iamos     ar . is:pospretérito P4
SFX 201     0     iámos/666,100,116,117     ar . is:pospretérito P4 + enclítico
SFX 201     0     iades     ar . is:pospretérito P5
SFX 201     0     iádes/666,100,118,119     ar . is:pospretérito P5 + enclítico
SFX 201     0     ían/100,114,115     ar . is:pospretérito P6     [ + enclítico]
SFX 201     ar     emos     [^cgzu]ar . is:subxuntivo presente P4 
SFX 201     ar     émos/666,100,116,117     [^cgzu]ar . is:subxuntivo presente P4 + enclítico
SFX 201     car     quemos     car . is:subxuntivo presente P4
SFX 201     car     quémos/666,100,116,117     car . is:subxuntivo presente P4 + enclítico
SFX 201     ar     uemos     gar . is:subxuntivo presente P4
SFX 201     ar     uémos/666,100,116,117     gar . is:subxuntivo presente P4 + enclítico
SFX 201     zar     cemos     zar . is:subxuntivo presente P4
SFX 201     zar     cémos/666,100,116,117     zar . is:subxuntivo presente P4 + enclítico
SFX 201     uar     üemos     guar . is:subxuntivo presente P4
SFX 201     uar     üémos/666,100,116,117     guar . is:subxuntivo presente P4 + enclítico
SFX 201     ar     emos     [^g]uar . is:subxuntivo presente P4
SFX 201     ar     émos/666,100,116,117     [^g]uar . is:subxuntivo presente P4 + enclítico
SFX 201     ar     edes     [^cgzu]ar . is:subxuntivo presente P5
SFX 201     ar     édes/666,100,118,119     [^cgzu]ar . is:subxuntivo presente P5 + enclítico
SFX 201     car     quedes     car . is:subxuntivo presente P5
SFX 201     car     quédes/666,100,118,119     car . is:subxuntivo presente P5 + enclítico
SFX 201     ar     uedes     gar . is:subxuntivo presente P5
SFX 201     ar     uédes/666,100,118,119     gar . is:subxuntivo presente P5 + enclítico
SFX 201     zar     cedes     zar . is:subxuntivo presente P5
SFX 201     zar     cédes/666,100,118,119     zar . is:subxuntivo presente P5 + enclítico
SFX 201     uar     üedes     guar . is:subxuntivo presente P5
SFX 201     uar     üédes/666,100,118,119     guar . is:subxuntivo presente P5 + enclítico
SFX 201     ar     edes     [^g]uar . is:subxuntivo presente P5
SFX 201     ar     édes/666,100,118,119     [^g]uar . is:subxuntivo presente P5 + enclítico
SFX 201     r     se     ar . is:subxuntivo pretérito P1 / P3
SFX 201     ar     áse/666,100,110,111,114,115     ar . is:subxuntivo pretérito P1 / P3 + enclítico
SFX 201     r     ses     ar . is:subxuntivo pretérito P2
SFX 201     ar     áses/666,100,112,113     ar . is:subxuntivo pretérito P2 + enclítico
SFX 201     ar     ásemos/100,116,117     ar . is:subxuntivo pretérito P4 [ + enclítico]
SFX 201     ar     ásedes/100,118,119     ar . is:subxuntivo pretérito P5 [ + enclítico]
SFX 201     r     sen     ar . is:subxuntivo pretérito P6
SFX 201     ar     ásen/666,100,114,115     ar . is:subxuntivo pretérito P6 + enclítico
SFX 201     0     es     ar . is:infinitivo / subxuntivo futuro P2
SFX 201     ar     áres/666,100,112,113     ar . is:infinitivo / subxuntivo futuro P2 + enclítico
SFX 201     0     mos     ar . is:infinitivo / subxuntivo futuro P4
SFX 201     ar     ármos/666,100,116,117     ar . is:infinitivo / subxuntivo futuro P4 + enclítico
SFX 201     0     des     ar . is:infinitivo / subxuntivo futuro P5
SFX 201     ar     árdes/666,100,118,119     ar . is:infinitivo / subxuntivo futuro P5 + enclítico
SFX 201     0     en     ar . is:infinitivo P6
SFX 201     ar     áren/666,100,114,115     ar . is:infinitivo P6 + enclítico 
SFX 201     r     de     ar . is:imperativo P5
SFX 201     ar     áde/666,100,118,119     ar . is:imperativo P5 + enclítico

 # C-I     transitiva con alomorfo con acento gráfico na raíz
SFX 202     Y     22     # C-I     transitiva con alomorfo con acento gráfico na raíz     [P1, P2, P3, P6 presente e P1 / P3, P2, P6 subxuntivo presente]
SFX 202     ar     o/666,100,110,111     ar . is:presente P1 + enclítico
SFX 202     r     s/666,100,112,113     ar . is:presente P2 + enclítico
SFX 202     ar     a/666,100,114,115     ar . is:presente P3 / imperativo P2 + enclítico
SFX 202     ar     an/666,100,114,115     ar . is:presente P6 + enclítico
SFX 202     ar     e/666,100,110,111,114,115     [^cgzu]ar . is:subxuntivo presente P1 / P3 + enclítico
SFX 202     car     que/666,100,110,111,114,115     car . is:subxuntivo presente P1 / P3 + enclítico
SFX 202     ar     ue/666,100,110,111,114,115     gar . is:subxuntivo presente P1 / P3 + enclítico
SFX 202     zar     ce/666,100,110,111,114,115     zar . is:subxuntivo presente P1 / P3 + enclítico
SFX 202     uar     üe/666,100,110,111,114,115     guar . is:subxuntivo presente P1 / P3 + enclítico
SFX 202     ar     e/666,100,110,111,114,115     [^g]uar . is:subxuntivo presente P1 / P3 + enclítico
SFX 202     ar     es/666,100,112,113     [^cgzu]ar . is:subxuntivo presente P2 + enclítico
SFX 202     car     ques/666,100,112,113     car . is:subxuntivo presente P2 + enclítico
SFX 202     ar     ues/666,100,112,113     gar . is:subxuntivo presente P2 + enclítico
SFX 202     zar     ces/666,100,112,113     zar . is:subxuntivo presente P2 + enclítico
SFX 202     uar     ües/666,100,112,113     guar . is:subxuntivo presente P2 + enclítico
SFX 202     ar     es/666,100,112,113     [^g]uar . is:subxuntivo presente P2 + enclítico
SFX 202     ar     en/666,100,114,115     [^cgzu]ar . is:subxuntivo presente P6 + enclítico
SFX 202     car     quen/666,100,114,115     car . is:subxuntivo presente P6 + enclítico
SFX 202     ar     uen/666,100,114,115     gar . is:subxuntivo presente P6 + enclítico
SFX 202     zar     cen/666,100,114,1155     zar . is:subxuntivo presente P6 + enclítico
SFX 202     uar     üen/666,100,114,115     guar . is:subxuntivo presente P6 + enclítico
SFX 202     ar     en/666,100,114,115     [^g]uar . is:subxuntivo presente P6 + enclítico

#Conxugación irregular transitiva de dar e estar
SFX 205     Y     148     #Conxugación irregular transitiva de estar e dar
SFX 205     r     r/100,114     ar . is:infinitivo P1 e P3     + enclítico monosílabo
SFX 205     ar     ár/666,115     ar . is:infinitivo     + enclítico polisílabo
SFX 205     r     ndo     ar . is:xerundio
SFX 205     ar     ándo/666,100,114,115     ar . is:xerundio + enclítico
SFX 205     r     do/10,15     ar . is:participio
SFX 205     ar     ou/101,110     ar . is:presente P1 [ + acusativo P3 tras ditongo decrecente / + enclítico monosílabo]
SFX 205     ar     óu/666,111     ar . is:presente P1 + enclítico polisílabo
SFX 205     ar     ás/100,112,113     ar . is:presente P2 [ + enclítico]
SFX 205     ar     á/100,114,115     dar . is:presente P3 / imperativo P2 [ + enclítico]
SFX 205     ar     á/115     tar . is:presente P3 / imperativo P2 [ + enclítico polisílabo]
SFX 205     ar     a/666,100,114     tar . is:presente P3 / imperativo P2 + enclítico monosílabo
SFX 205     r     mos     ar . is:presente P4
SFX 205     ar     ámos/666,100,116,117     ar . is:presente P4 + enclítico
SFX 205     r     des     ar . is:presente P5
SFX 205     ar     ádes/666,100,118,119     ar . is:presente P5 + enclítico
SFX 205     r     n/100,114     dar . is:presente P6 [ + enclítico monosílabo]
SFX 205     ar     án/666,115     dar . is:presente P6 + enclítico polisílabo
SFX 205     r     n/666,100,114     tar . is:presente P6 + enclítico monosílabo
SFX 205     ar     án/115     tar . is:presente P6 [ + enclítico polisílabo]
SFX 205     r     ba     ar . is:copretérito P1 e P3
SFX 205     ar     ába/666,100,110,111,114,115     ar . is:copretérito P1 e P3 + enclítico
SFX 205     r     bas     ar . is:copretérito P2
SFX 205     ar     ábas/666,100,112,113     ar . is:copretérito P2 + enclítico
SFX 205     r     bamos     ar . is:copretérito P4
SFX 205     r     bámos/666,100,116,117     ar . is:copretérito P4 + enclítico
SFX 205     r     bades     ar . is:copretérito P5
SFX 205     r     bádes/666,100,118,119     ar . is:copretérito P5 + enclítico
SFX 205     r     ban     ar . is:copretérito P6
SFX 205     ar     ában/666,100,114,115     ar . is:copretérito P6 + enclítico
SFX 205     ar     iven     tar . is:pretérito P1
SFX 205     ar     íven/666,100,110,111     tar . is:pretérito P1 + enclítico
SFX 205     ar     ei/101,110     dar . is:pretérito P1 [ + enclítico monosílabo]
SFX 205     ar     éi/666,111     dar . is:pretérito P1 + enclítico polisílabo
SFX 205     ar     iveches     tar . is:pretérito P2
SFX 205     ar     ivéches/666,100,112,113     tar . is:pretérito P2 + enclítico
SFX 205     ar     eches     dar . is:pretérito P2
SFX 205     ar     éches/666,100,112,113     dar . is:pretérito P2 + enclítico
SFX 205     ar     ivo     tar . is:pretérito P3
SFX 205     ar     ívo/666,100,114,115     tar . is:pretérito P3 + enclítico
SFX 205     ar     eu/101,114     dar . is:pretérito P3 [ + acusativo P3 tras ditongo decrecente / + enclítico monosílabo]
SFX 205     ar     éu/666,115     dar . is:pretérito P3 + enclítico polisilábico
SFX 205     ar     ivemos     tar . is:pretérito P4
SFX 205     ar     ivémos/666,100,116,117     tar . is:pretérito P4 + enclítico
SFX 205     ar     emos     dar . is:pretérito P4
SFX 205     ar     émos/666,100,116,117     dar . is:pretérito P4 + enclítico
SFX 205     ar     ivestes     tar . is:pretérito P5
SFX 205     ar     ivéstes/666,100,118,119     tar . is:pretérito P5 + enclítico
SFX 205     ar     estes     dar . is:pretérito P5
SFX 205     ar     éstes/666,100,118,119     dar . is:pretérito P5 + enclítico
SFX 205     ar     iveron     tar . is:pretérito P6
SFX 205     ar     ivéron/666,100,114,115     tar . is:pretérito P6 + enclítico
SFX 205     ar     eron     dar . is:pretérito P6
SFX 205     ar     éron/666,100,114,115     dar . is:pretérito P6 + enclítico
SFX 205     ar     ivera     tar . is:antepretérito P1 / P3
SFX 205     ar     ivéra/666,100,110,111,114,115     tar . is:antepretérito P1 / P3 + enclítico
SFX 205     ar     era     dar . is:antepretérito P1 / P3
SFX 205     ar     éra/666,100,110,111,114,115     dar . is:antepretérito P1 / P3 + enclítico
SFX 205     ar     iveras     tar . is:antepretérito P2
SFX 205     ar     ivéras/666,100,112,113     tar . is:antepretérito P2 + enclítico
SFX 205     ar     eras     dar . is:antepretérito P2
SFX 205     ar     éras/666,100,112,113     dar . is:antepretérito P2 + enclítico
SFX 205     ar     iveramos     tar . is:antepretérito P4
SFX 205     ar     iverámos/666,100,116,117     tar . is:antepretérito P4 + enclítico
SFX 205     ar     eramos     dar . is:antepretérito P4
SFX 205     ar     erámos/666,100,116,117     dar . is:antepretérito P4 + enclítico
SFX 205     ar     iverades     tar . is:antepretérito P5
SFX 205     ar     iverádes/666,100,118,119     tar . is:antepretérito P5 + enclítico
SFX 205     ar     erades     dar . is:antepretérito P5
SFX 205     ar     erádes/666,100,112,113     dar . is:antepretérito P5 + enclítico
SFX 205     ar     iveran     tar . is:antepretérito P6
SFX 205     ar     ivéran/666,100,114,115     tar . is:antepretérito P6 + enclítico
SFX 205     ar     eran     dar . is:antepretérito P6
SFX 205     ar     éran/666,100,114,115     dar . is:antepretérito P6 + enclítico
SFX 205     0     ei/101,110     ar . is:futuro P1 [ + acusativo P3 tras ditongo decrecente / + enclítico monosílabo]
SFX 205     0     éi/666,111     ar . is:futuro P1 + enclítico polisílabo
SFX 205     0     ás/113     ar . is:futuro P2 [ + enclítico polisílabo]
SFX 205     0     as/666,100,112     ar . is:futuro P2 + enclítico monosílabo
SFX 205     0     á/115     ar . is:futuro P3 [ + enclítico polisílabo]
SFX 205     0     a/666,100,114     ar . is:futuro P3 + enclítico monosílabo
SFX 205     0     emos     ar . is:futuro P4
SFX 205     0     émos/666,100,116,117     ar . is:futuro P4 + enclítico
SFX 205     0     edes     ar . is:futuro P5
SFX 205     0     édes/666,100,118,119     ar . is:futuro P5 + enclítico
SFX 205     0     an/666,100,114 . is:futuro P6 + enclítico monosílabo
SFX 205     0     án/115     ar . is:futuro P6 [ + enclítico polisílabo]
SFX 205     0     ía/100,110,111     ar . is:pospretérito P1 / P3     [ + enclítico]
SFX 205     0     ías/100,112,113     ar . is:pospretérito P2     [ + enclítico]
SFX 205     0     iamos     ar . is:pospretérito P4
SFX 205     0     iámos/666,100,116,117     ar . is:pospretérito P4     + enclítico
SFX 205     0     iades     ar . is:pospretérito P5
SFX 205     0     iádes/666,100,118,119     ar . is:pospretérito P5     + enclítico
SFX 205     0     ían/100,114,115     ar . is:pospretérito P6     + enclítico
SFX 205     ar     ea     ar . is:subxuntivo presente P1 / P3
SFX 205     ar     éa/666,100,110,111,114,115     ar . is:subxuntivo presente P1 / P3 + clíticos
SFX 205     ar     eas     ar . is:subxuntivo presente P2
SFX 205     ar     éas/666,100,112,113     ar . is:subxuntivo presente P2 + clíticos
SFX 205     ar     eamos     ar . is:subxuntivo presente P4
SFX 205     ar     eámos/666,100,116,117     ar . is:subxuntivo presente P4 + clíticos
SFX 205     ar     eades     ar . is:subxuntivo presente P5
SFX 205     ar     eádes/666,100,118,119     ar . is:subxuntivo presente P5 + clíticos
SFX 205     ar     ean     ar . is:subxuntivo presente P6
SFX 205     ar     éan/666,100,114,115     ar . is:subxuntivo presente P6 + clíticos
SFX 205     ar     ivese     tar . is:subxuntivo pretérito P1 / P3
SFX 205     ar     ivése/666,100,110,111,114,115     tar . is:subxuntivo pretérito P1 / P3 + enclítico
SFX 205     ar     ese     dar . is:subxuntivo pretérito P1 / P3
SFX 205     ar     ése/666,100,110,111,114,115     dar . is:subxuntivo pretérito P1 / P3 + enclítico
SFX 205     ar     iveses     tar . is:subxuntivo pretérito P2
SFX 205     ar     ivéses/666,100,112,113     tar . is:subxuntivo pretérito P2 + enclítico
SFX 205     ar     eses     dar . is:subxuntivo pretérito P2
SFX 205     ar     éses/666,100,112,113     dar . is:subxuntivo pretérito P2 + enclítico
SFX 205     ar     ivésemos/100,116,117     tar . is:subxuntivo pretérito P4 [ + enclítico]
SFX 205     ar     ésemos/100,116,117     dar . is:subxuntivo pretérito P4 [ + enclítico]
SFX 205     ar     ivésedes/100,118,119     tar . is:subxuntivo pretérito P5 [ + enclítico]
SFX 205     ar     ésedes/100,118,119     dar . is:subxuntivo pretérito P5 [ + enclítico]
SFX 205     ar     ivesen     tar . is:subxuntivo pretérito P6
SFX 205     ar     ivésen/666,100,114,115     tar . is:subxuntivo pretérito P6 + enclítico
SFX 205     ar     esen     dar . is:subxuntivo pretérito P6 + enclítico
SFX 205     ar     ésen/666,100,114,115     dar . is:subxuntivo pretérito P6 + enclítico
SFX 205     ar     iver     tar . is:subxuntivo futuro P1 / P3
SFX 205     ar     íver/666,100,110,111,114,115     tar . is:subxuntivo futuro P1 / P3 + enclítico
SFX 205     ar     er     dar . is:subxuntivo futuro P1 / P3
SFX 205     ar     ér/666,100,110,111,114,115     dar . is:subxuntivo futuro P1 / P3 + enclítico
SFX 205     ar     iveres     tar . is:subxuntivo futuro P2
SFX 205     ar     ivéres/666,100,112,113     tar . is:subxuntivo futuro P2 + enclítico
SFX 205     ar     eres     dar . is:subxuntivo futuro P2
SFX 205     ar     éres/666,100,112,113     dar . is:subxuntivo futuro P2 + enclítico
SFX 205     ar     ivermos     tar . is:subxuntivo futuro P4
SFX 205     ar     ivérmos/666,100,116,117     tar . is:subxuntivo futuro P4 + enclítico
SFX 205     ar     ermos     dar . is:subxuntivo futuro P4
SFX 205     ar     érmos/666,100,116,117     dar . is:subxuntivo futuro P4 + enclítico
SFX 205     ar     iverdes     tar . is:subxuntivo futuro P5
SFX 205     ar     ivérdes/666,100,118,119     tar . is:subxuntivo futuro P5 + enclítico
SFX 205     ar     erdes     dar . is:subxuntivo futuro P5
SFX 205     ar     érdes/666,100,118,119     dar . is:subxuntivo futuro P5 + enclítico
SFX 205     ar     iveren     tar . is:subxuntivo futuro P6
SFX 205     ar     ivéren/666,100,114,115     tar . is:subxuntivo futuro P6 + enclítico
SFX 205     ar     eren     dar . is:subxuntivo futuro P6
SFX 205     ar     éren/666,100,114,115     dar . is:subxuntivo futuro P6 + enclítico
SFX 205     0     es     ar . is:infinitivo P2
SFX 205     ar     áres/666,100,112,113     ar . is:infinitivo P2 + enclítico
SFX 205     0     mos     ar . is:infinitivo P4
SFX 205     ar     ármos/666,100,116,117     ar . is:infinitivo P4 + enclítico
SFX 205     0     des     ar . is:infinitivo P5
SFX 205     ar     árdes/666,100,118,119     ar . is:infinitivo P5 + enclítico
SFX 205     0     en     ar . is:infinitivo P6
SFX 205     ar     áren/666,100,114,115     ar . is:infinitivo P6 + enclítico
SFX 205     r     de     ar . is:imperativo P5
SFX 205     ar     áde/666,100,118,119     ar . is:imperativo P5 + enclítico

# C-I intransitiva
# o sufixo 220 usa a alomorfo con acento gráfico na raíz na maior parte dos casos:
# Ex: aballoar/220,221 # intransitiva arrizotónico VOLG: i / < ballón
#aballóar/666,222 # intransitiva rizotónico
# e a alomorfo con acento gráfico na raíz cos lemas: 
# actuar (i), agruar (i), aluar (i), amuar (t i pr), arrecuar (i), arrefriar (t i pr), arrepiar (t i pr), 
# arrubiar (i pr), asubiar (i t), baduar (i), bruar (i), chiar (i), confiar (t i pr), continuar (t i), 
# desconfiar (i), desvariar (i), encruar (i), esquiar (i), evacuar (t i), fantasiar (i), flutuar (i), 
# gruar (i), guiar (t pr i), menstruar (i), miar (i), muar (i), oblicuar (t i), piar (i), porfiar (i), puntuar (t i), 
# rechiar (i), recruar (t i pr), recuar (i t), remaquiar (i), ruar (i), rumiar (t i), suar (i), truar (i), vadiar (i), 
# variar (t i),xaxuar (i), arrepuiñar (t i pr), auñar (t i), caiñar (i), cuiñar (i), cuincar (i), enraizar (i), 
# enviuvar (i), faiscar (i), hebraizar (t i pr), muiñar (i), e xudaizar (i)
# Ex: aluar/221     # intransitiva arrizotónico VOLG: i / pousarse na lúa
# alúar/666,220,222 # intransitiva rizotónico
SFX 220     Y     22     # C-I intransitiva [P1, P2, P3, P6 presente e P1 / P3, P2, P6 subxuntivo presente]
SFX 220     ar     o     ar . is:presente P1
SFX 220     r     s     ar . is:presente P2
SFX 220     ar     a     ar . is:presente P3 / imperativo P2
SFX 220     r     n     ar . is:presente P6
SFX 220     ar     e     [^cgzu]ar . is:subxuntivo presente P1 / P3
SFX 220     car     que     car . is:subxuntivo presente P1 / P3
SFX 220     ar     ue     gar . is:subxuntivo presente P1 / P3
SFX 220     zar     ce     zar . is:subxuntivo presente P1 / P3
SFX 220     uar     üe     guar . is:subxuntivo presente P1 / P3
SFX 220     ar     e     [^g]uar . is:subxuntivo presente P1 / P3
SFX 220     ar     es     [^cgzu]ar . is:subxuntivo presente P2
SFX 220     car     ques     car . is:subxuntivo presente P2
SFX 220     ar     ues     gar . is:subxuntivo presente P2
SFX 220     zar     ces     zar . is:subxuntivo presente P2
SFX 220     uar     ües     guar . is:subxuntivo presente P2
SFX 220     ar     es     [^g]uar . is:subxuntivo presente P2
SFX 220     ar     en     [^cgzu]ar . is:subxuntivo presente P6
SFX 220     car     quen     car . is:subxuntivo presente P6
SFX 220     ar     uen     gar . is:subxuntivo presente P6
SFX 220     zar     cen     zar . is:subxuntivo presente P6
SFX 220     uar     üen     guar . is:subxuntivo presente P6
SFX 220     ar     en     [^g]uar . is:subxuntivo presente P6

# C-I     intransitiva con alomorfo con acento gráfico na raíz
SFX 221     Y     110     # C-I     intransitiva con alomorfo con acento gráfico na raíz
SFX 221     r     ndo     ar . is:xerundio
SFX 221     ar     ándo/666,124,125     ar . is:xerundio + enclítico
SFX 221     r     do/10,15     ar . is:participio
SFX 221     r     r/124     ar . is:infinitivo / subxuntivo futuro P1 / P3     + enclítico monosílabo
SFX 221     ar     ár/666,125     ar . is:infinitivo / subxuntivo futuro P1 / P3     + enclítico polisíIabo
SFX 221     r     mos     ar . is:presente P4 / pretérito P4
SFX 221     ar     ámos/666,126,127     ar . is:presente P4 / pretérito P4 + enclítico
SFX 221     r     des     ar . is:presente P5
SFX 221     ar     ádes/666,128,129     ar . is:presente P5 + enclítico
SFX 221     r     ba     ar . is:copretérito P1 / P3
SFX 221     ar     ába/666,120,121,124,125     ar . is:copretérito P1 / P3 + enclítico
SFX 221     r     bas     ar . is:copretérito P2
SFX 221     ar     ábas/666,122,123     ar . is:copretérito P2 + enclítico
SFX 221     r     bamos     ar . is:copretérito P4
SFX 221     r     bámos/666,126,127     ar . is:copretérito P4 + enclítico
SFX 221     r     bades     ar . is:copretérito P5
SFX 221     r     bádes/666,128,129     ar . is:copretérito P5 + enclítico
SFX 221     r     ban     ar . is:copretérito P6
SFX 221     ar     ában/666,124,125     ar . is:copretérito P6 + enclítico
SFX 221     ar     ei/120     [^cgzu]ar . is:pretérito P1 [ + enclítico monosílabo]
SFX 221     ar     éi/666,121     [^cgzu]ar . is:pretérito P1 + enclítico polisílabo
SFX 221     car     quei/120     car . is:pretérito P1 [ + enclítico monosílabo]
SFX 221     car     quéi/666,121     car . is:pretérito P1 + enclítico polisílabo
SFX 221     ar     uei/120     gar . is:pretérito P1 [ + enclítico monosílabo]
SFX 221     ar     uéi/666,121     gar . is:pretérito P1 + enclítico polisílabo
SFX 221     zar     cei/120     zar . is:pretérito P1 [ + enclítico monosílabo]
SFX 221     zar     céi/666,121     zar . is:pretérito P1 + enclítico polisílabo
SFX 221     uar     uei/120     [^g]uar . is:pretérito P1 [ + enclítico monosílabo]
SFX 221     uar     uéi/666,121     [^g]uar . is:pretérito P1 + enclítico polisílabo
SFX 221     uar     üei/120     guar . is:pretérito P1 [ + enclítico monosílabo]
SFX 221     uar     üéi/666,121     guar . is:pretérito P1 + enclítico polisílabo
SFX 221     r     ches     ar . is:pretérito P2 
SFX 221     ar     áches/666,122,123     ar . is:pretérito P2 + enclítico
SFX 221     ar     ou/124     ar . is:pretérito P3 [ + enclítico monosílabo]
SFX 221     ar     óu/666,125     ar . is:pretérito P3 + enclítico polisílabo
SFX 221     r     stes     ar . is:pretérito P5
SFX 221     ar     ástes/666,128,129     ar . is:pretérito P5 + enclítico
SFX 221     0     on     ar . is:pretérito P6
SFX 221     ar     áron/666,124,125     ar . is:pretérito P6 + enclítico
SFX 221     0     a     ar . is:antepretérito P1 / P3
SFX 221     ar     ára/666,120,121,124,125     ar . is:antepretérito P1 / P3 + enclítico
SFX 221     0     as     ar . is:antepretérito P2
SFX 221     ar     áras/666,122,123     ar . is:antepretérito P2 + enclítico
SFX 221     0     amos     ar . is:antepretérito P4
SFX 221     0     ámos/666,126,127     ar . is:antepretérito P4 + enclítico
SFX 221     0     ades     ar . is:antepretérito P5
SFX 221     0     ádes/666,128,129     ar . is:antepretérito P5 + enclítico
SFX 221     0     an     ar . is:antepretérito P6
SFX 221     ar     áran/666,124,125     ar . is:antepretérito P6 + enclítico
SFX 221     0     ei/120     ar . is:futuro P1 [ + enclítico monosílabo]
SFX 221     0     éi/666,121     ar . is:futuro P1 + enclítico polisílabo
SFX 221     0     as/666,122     ar . is:futuro P2 + enclítico monosílabo
SFX 221     0     ás/123     ar . is:futuro P2     [ + enclítico polisílabo]
SFX 221     0     a/666,124     ar . is:futuro P3 + enclítico monosílabo
SFX 221     0     á/125     ar . is:futuro P3 [ +enclítico polisílabo]
SFX 221     0     emos     ar . is:futuro P4
SFX 221     0     émos/666,126,127     ar . is:futuro P4 + enclítico
SFX 221     0     edes     ar . is:futuro P5
SFX 221     0     édes/666,128,129     ar . is:futuro P5 + enclítico
SFX 221     0     an/666,124     ar . is:futuro P6 + enclítico monosílabo
SFX 221     0     án/125     ar . is:futuro P6 [ +enclítico polisílabo]
SFX 221     0     ía/120,121,124,125     ar . is:pospretérito P1 / P3     [ + enclítico]
SFX 221     0     ías/122,123     ar . is:pospretérito P2     [ + enclítico]
SFX 221     0     iamos     ar . is:pospretérito P4
SFX 221     0     iámos/666,126,127     ar . is:pospretérito P4 + enclítico
SFX 221     0     iades     ar . is:pospretérito P5
SFX 221     0     iádes/666,128,129     ar . is:pospretérito P5 + enclítico
SFX 221     0     ían/124,125     ar . is:pospretérito P6     [ + enclítico]
SFX 221     ar     emos     [^cgzu]ar . is:subxuntivo presente P4 
SFX 221     ar     émos/666,126,127     [^cgzu]ar . is:subxuntivo presente P4 + enclítico
SFX 221     car     quemos     car . is:subxuntivo presente P4
SFX 221     car     quémos/666,126,127     car . is:subxuntivo presente P4 + enclítico
SFX 221     ar     uemos     gar . is:subxuntivo presente P4
SFX 221     ar     uémos/666,126,127     gar . is:subxuntivo presente P4 + enclítico
SFX 221     zar     cemos     zar . is:subxuntivo presente P4
SFX 221     zar     cémos/666,126,127     zar . is:subxuntivo presente P4 + enclítico
SFX 221     uar     üemos     guar . is:subxuntivo presente P4
SFX 221     uar     üémos/666,126,127     guar . is:subxuntivo presente P4 + enclítico
SFX 221     ar     emos     [^g]uar . is:subxuntivo presente P4
SFX 221     ar     émos/666,126,127     [^g]uar . is:subxuntivo presente P4 + enclítico
SFX 221     ar     edes     [^cgzu]ar . is:subxuntivo presente P5
SFX 221     ar     édes/666,128,129     [^cgzu]ar . is:subxuntivo presente P5 + enclítico
SFX 221     car     quedes     car . is:subxuntivo presente P5
SFX 221     car     quédes/666,128,129     car . is:subxuntivo presente P5 + enclítico
SFX 221     ar     uedes     gar . is:subxuntivo presente P5
SFX 221     ar     uédes/666,128,129     gar . is:subxuntivo presente P5 + enclítico
SFX 221     zar     cedes     zar . is:subxuntivo presente P5
SFX 221     zar     cédes/666,128,129     zar . is:subxuntivo presente P5 + enclítico
SFX 221     uar     üedes     guar . is:subxuntivo presente P5
SFX 221     uar     üédes/666,128,129     guar . is:subxuntivo presente P5 + enclítico
SFX 221     ar     edes     [^g]uar . is:subxuntivo presente P5
SFX 221     ar     édes/666,128,129     [^g]uar . is:subxuntivo presente P5 + enclítico
SFX 221     r     se     ar . is:subxuntivo pretérito P1 / P3
SFX 221     ar     áse/666,120,121,124,125     ar . is:subxuntivo pretérito P1 / P3 + enclítico
SFX 221     r     ses     ar . is:subxuntivo pretérito P2
SFX 221     ar     áses/666,122,123     ar . is:subxuntivo pretérito P2 + enclítico
SFX 221     ar     ásemos/126,127     ar . is:subxuntivo pretérito P4 [ + enclítico]
SFX 221     ar     ásedes/128,129     ar . is:subxuntivo pretérito P5 [ + enclítico]
SFX 221     r     sen     ar . is:subxuntivo pretérito P6
SFX 221     ar     ásen/666,124,125     ar . is:subxuntivo pretérito P6 + enclítico
SFX 221     0     es     ar . is:infinitivo / subxuntivo futuro P2
SFX 221     ar     áres/666,122,123     ar . is:infinitivo / subxuntivo futuro P2 + enclítico
SFX 221     0     mos     ar . is:infinitivo / subxuntivo futuro P4
SFX 221     ar     ármos/666,126,127     ar . is:infinitivo / subxuntivo futuro P4 + enclítico
SFX 221     0     des     ar . is:infinitivo / subxuntivo futuro P5
SFX 221     ar     árdes/666,128,129     ar . is:infinitivo / subxuntivo futuro P5 + enclítico
SFX 221     0     en     ar . is:infinitivo P6
SFX 221     ar     áren/666,124,125     ar . is:infinitivo P6 + enclítico 
SFX 221     r     de     ar . is:imperativo P5
SFX 221     ar     áde/666,128,129     ar . is:imperativo P5 + enclítico

# C-I     intransitiva con alomorfo con acento gráfico na raíz
SFX 222     Y     22     # C-I     intransitiva con alomorfo con acento gráfico na raíz     [P1, P2, P3, P6 presente e P1 / P3, P2, P6 subxuntivo presente]
SFX 222     ar     o/666,120,121     ar . is:presente P1 + enclítico
SFX 222     r     s/666,122,123     ar . is:presente P2 + enclítico
SFX 222     ar     a/666,124,125     ar . is:presente P3 / imperativo P2 + enclítico
SFX 222     ar     an/666,124,125     ar . is:presente P6 + enclítico
SFX 222     ar     e/666,120,121,124,125     [^cgzu]ar . is:subxuntivo presente P1 / P3 + enclítico
SFX 222     car     que/666,120,121,124,125     car . is:subxuntivo presente P1 / P3 + enclítico
SFX 222     ar     ue/666,120,121,124,125     gar . is:subxuntivo presente P1 / P3 + enclítico
SFX 222     zar     ce/666,120,121,124,125     zar . is:subxuntivo presente P1 / P3 + enclítico
SFX 222     uar     üe/666,120,121,124,125     guar . is:subxuntivo presente P1 / P3 + enclítico
SFX 222     ar     e/666,120,121,124,125     [^g]uar . is:subxuntivo presente P1 / P3 + enclítico
SFX 222     ar     es/666,122,123     [^cgzu]ar . is:subxuntivo presente P2 + enclítico
SFX 222     car     ques/666,122,123     car . is:subxuntivo presente P2 + enclítico
SFX 222     ar     ues/666,122,123     gar . is:subxuntivo presente P2 + enclítico
SFX 222     zar     ces/666,122,123     zar . is:subxuntivo presente P2 + enclítico
SFX 222     uar     ües/666,122,123     guar . is:subxuntivo presente P2 + enclítico
SFX 222     ar     es/666,122,123     [^g]uar . is:subxuntivo presente P2 + enclítico
SFX 222     ar     en/666,124,125     [^cgzu]ar . is:subxuntivo presente P6 + enclítico
SFX 222     car     quen/666,124,125     car . is:subxuntivo presente P6 + enclítico
SFX 222     ar     uen/666,124,125     gar . is:subxuntivo presente P6 + enclítico
SFX 222     zar     cen/666,124,1255     zar . is:subxuntivo presente P6 + enclítico
SFX 222     uar     üen/666,124,125     guar . is:subxuntivo presente P6 + enclítico
SFX 222     ar     en/666,124,125     [^g]uar . is:subxuntivo presente P6 + enclítico

#Conxugación irregular intransitiva de dar e estar
SFX 225     Y     148     #Conxugación irregular intransitiva de estar e dar
SFX 225     r     r/124     ar . is:infinitivo P1 e P3     + enclítico monosílabo
SFX 225     ar     ár/666,125     ar . is:infinitivo     + enclítico polisílabo
SFX 225     r     ndo     ar . is:xerundio
SFX 225     ar     ándo/666,124,125     ar . is:xerundio + enclítico
SFX 225     r     do/10,15     ar . is:participio
SFX 225     ar     ou/120     ar . is:presente P1 [ + enclítico monosílabo]
SFX 225     ar     óu/666,121     ar . is:presente P1 + enclítico polisílabo
SFX 225     ar     ás/122,123     ar . is:presente P2 [ + enclítico]
SFX 225     ar     á/100,114,115     dar . is:presente P3 / imperativo P2 [ + enclítico]
SFX 225     ar     á/115     tar . is:presente P3 / imperativo P2 [ + enclítico polisílabo]
SFX 225     ar     a/666,100,114     tar . is:presente P3 / imperativo P2 + enclítico monosílabo
SFX 225     r     mos     ar . is:presente P4
SFX 225     ar     ámos/666,126,127     ar . is:presente P4 + enclítico
SFX 225     r     des     ar . is:presente P5
SFX 225     ar     ádes/666,128,129     ar . is:presente P5 + enclítico
SFX 225     r     n/124     dar . is:presente P6 [ + enclítico monosílabo]
SFX 225     ar     án/666,125     dar . is:presente P6 + enclítico polisílabo
SFX 225     r     n/666,124     tar . is:presente P6 + enclítico monosílabo
SFX 225     ar     án/125     tar . is:presente P6 [ + enclítico polisílabo]
SFX 225     r     ba     ar . is:copretérito P1 e P3
SFX 225     ar     ába/666,120,121,124,125     ar . is:copretérito P1 e P3 + enclítico
SFX 225     r     bas     ar . is:copretérito P2
SFX 225     ar     ábas/666,122,123     ar . is:copretérito P2 + enclítico
SFX 225     r     bamos     ar . is:copretérito P4
SFX 225     r     bámos/666,126,127     ar . is:copretérito P4 + enclítico
SFX 225     r     bades     ar . is:copretérito P5
SFX 225     r     bádes/666,128,129     ar . is:copretérito P5 + enclítico
SFX 225     r     ban     ar . is:copretérito P6
SFX 225     ar     ában/666,124,125     ar . is:copretérito P6 + enclítico
SFX 225     ar     iven     tar . is:pretérito P1
SFX 225     ar     íven/666,120,121     tar . is:pretérito P1 + enclítico
SFX 225     ar     ei/120     dar . is:pretérito P1 [ + enclítico monosílabo]
SFX 225     ar     éi/666,121     dar . is:pretérito P1 + enclítico polisílabo
SFX 225     ar     iveches     tar . is:pretérito P2
SFX 225     ar     ivéches/666,122,123     tar . is:pretérito P2 + enclítico
SFX 225     ar     eches     dar . is:pretérito P2
SFX 225     ar     éches/666,122,123     dar . is:pretérito P2 + enclítico
SFX 225     ar     ivo     tar . is:pretérito P3
SFX 225     ar     ívo/666,124,125     tar . is:pretérito P3 + enclítico
SFX 225     ar     eu/124     dar . is:pretérito P3 [ + enclítico monosílabo]
SFX 225     ar     éu/666,125     dar . is:pretérito P3 + enclítico polisilábico
SFX 225     ar     ivemos     tar . is:pretérito P4
SFX 225     ar     ivémos/666,126,127     tar . is:pretérito P4 + enclítico
SFX 225     ar     emos     dar . is:pretérito P4
SFX 225     ar     émos/666,126,127     dar . is:pretérito P4 + enclítico
SFX 225     ar     ivestes     tar . is:pretérito P5
SFX 225     ar     ivéstes/666,128,129     tar . is:pretérito P5 + enclítico
SFX 225     ar     estes     dar . is:pretérito P5
SFX 225     ar     éstes/666,128,129     dar . is:pretérito P5 + enclítico
SFX 225     ar     iveron     tar . is:pretérito P6
SFX 225     ar     ivéron/666,124,125     tar . is:pretérito P6 + enclítico
SFX 225     ar     eron     dar . is:pretérito P6
SFX 225     ar     éron/666,124,125     dar . is:pretérito P6 + enclítico
SFX 225     ar     ivera     tar . is:antepretérito P1 / P3
SFX 225     ar     ivéra/666,120,121,124,125     tar . is:antepretérito P1 / P3 + enclítico
SFX 225     ar     era     dar . is:antepretérito P1 / P3
SFX 225     ar     éra/666,120,121,124,125     dar . is:antepretérito P1 / P3 + enclítico
SFX 225     ar     iveras     tar . is:antepretérito P2
SFX 225     ar     ivéras/666,122,123     tar . is:antepretérito P2 + enclítico
SFX 225     ar     eras     dar . is:antepretérito P2
SFX 225     ar     éras/666,122,123     dar . is:antepretérito P2 + enclítico
SFX 225     ar     iveramos     tar . is:antepretérito P4
SFX 225     ar     iverámos/666,126,127     tar . is:antepretérito P4 + enclítico
SFX 225     ar     eramos     dar . is:antepretérito P4
SFX 225     ar     erámos/666,126,127     dar . is:antepretérito P4 + enclítico
SFX 225     ar     iverades     tar . is:antepretérito P5
SFX 225     ar     iverádes/666,128,129     tar . is:antepretérito P5 + enclítico
SFX 225     ar     erades     dar . is:antepretérito P5
SFX 225     ar     erádes/666,122,123     dar . is:antepretérito P5 + enclítico
SFX 225     ar     iveran     tar . is:antepretérito P6
SFX 225     ar     ivéran/666,124,125     tar . is:antepretérito P6 + enclítico
SFX 225     ar     eran     dar . is:antepretérito P6
SFX 225     ar     éran/666,124,125     dar . is:antepretérito P6 + enclítico
SFX 225     0     ei/120     ar . is:futuro P1 [ + enclítico monosílabo]
SFX 225     0     éi/666,121     ar . is:futuro P1 + enclítico polisílabo
SFX 225     0     ás/123     ar . is:futuro P2 [ + enclítico polisílabo]
SFX 225     0     as/666,122     ar . is:futuro P2 + enclítico monosílabo
SFX 225     0     á/125     ar . is:futuro P3 [ + enclítico polisílabo]
SFX 225     0     a/666,124     ar . is:futuro P3 + enclítico monosílabo
SFX 225     0     emos     ar . is:futuro P4
SFX 225     0     émos/666,126,127     ar . is:futuro P4 + enclítico
SFX 225     0     edes     ar . is:futuro P5
SFX 225     0     édes/666,128,129     ar . is:futuro P5 + enclítico
SFX 225     0     an/666,124 . is:futuro P6 + enclítico monosílabo
SFX 225     0     án/125     ar . is:futuro P6 [ + enclítico polisílabo]
SFX 225     0     ía/120,121     ar . is:pospretérito P1 / P3     [ + enclítico]
SFX 225     0     ías/122,123     ar . is:pospretérito P2     [ + enclítico]
SFX 225     0     iamos     ar . is:pospretérito P4
SFX 225     0     iámos/666,126,127     ar . is:pospretérito P4     + enclítico
SFX 225     0     iades     ar . is:pospretérito P5
SFX 225     0     iádes/666,128,129     ar . is:pospretérito P5     + enclítico
SFX 225     0     ían/124,125     ar . is:pospretérito P6     + enclítico
SFX 225     ar     ea     ar . is:subxuntivo presente P1 / P3
SFX 225     ar     éa/666,120,121,124,125     ar . is:subxuntivo presente P1 / P3 + clíticos
SFX 225     ar     eas     ar . is:subxuntivo presente P2
SFX 225     ar     éas/666,122,123     ar . is:subxuntivo presente P2 + clíticos
SFX 225     ar     eamos     ar . is:subxuntivo presente P4
SFX 225     ar     eámos/666,126,127     ar . is:subxuntivo presente P4 + clíticos
SFX 225     ar     eades     ar . is:subxuntivo presente P5
SFX 225     ar     eádes/666,128,129     ar . is:subxuntivo presente P5 + clíticos
SFX 225     ar     ean     ar . is:subxuntivo presente P6
SFX 225     ar     éan/666,124,125     ar . is:subxuntivo presente P6 + clíticos
SFX 225     ar     ivese     tar . is:subxuntivo pretérito P1 / P3
SFX 225     ar     ivése/666,120,121,124,125     tar . is:subxuntivo pretérito P1 / P3 + enclítico
SFX 225     ar     ese     dar . is:subxuntivo pretérito P1 / P3
SFX 225     ar     ése/666,120,121,124,125     dar . is:subxuntivo pretérito P1 / P3 + enclítico
SFX 225     ar     iveses     tar . is:subxuntivo pretérito P2
SFX 225     ar     ivéses/666,122,123     tar . is:subxuntivo pretérito P2 + enclítico
SFX 225     ar     eses     dar . is:subxuntivo pretérito P2
SFX 225     ar     éses/666,122,123     dar . is:subxuntivo pretérito P2 + enclítico
SFX 225     ar     ivésemos/126,127     tar . is:subxuntivo pretérito P4 [ + enclítico]
SFX 225     ar     ésemos/126,127     dar . is:subxuntivo pretérito P4 [ + enclítico]
SFX 225     ar     ivésedes/128,129     tar . is:subxuntivo pretérito P5 [ + enclítico]
SFX 225     ar     ésedes/128,129     dar . is:subxuntivo pretérito P5 [ + enclítico]
SFX 225     ar     ivesen     tar . is:subxuntivo pretérito P6
SFX 225     ar     ivésen/666,124,125     tar . is:subxuntivo pretérito P6 + enclítico
SFX 225     ar     esen     dar . is:subxuntivo pretérito P6 + enclítico
SFX 225     ar     ésen/666,124,125     dar . is:subxuntivo pretérito P6 + enclítico
SFX 225     ar     iver     tar . is:subxuntivo futuro P1 / P3
SFX 225     ar     íver/666,120,121,124,125     tar . is:subxuntivo futuro P1 / P3 + enclítico
SFX 225     ar     er     dar . is:subxuntivo futuro P1 / P3
SFX 225     ar     ér/666,120,121,124,125     dar . is:subxuntivo futuro P1 / P3 + enclítico
SFX 225     ar     iveres     tar . is:subxuntivo futuro P2
SFX 225     ar     ivéres/666,122,123     tar . is:subxuntivo futuro P2 + enclítico
SFX 225     ar     eres     dar . is:subxuntivo futuro P2
SFX 225     ar     éres/666,122,123     dar . is:subxuntivo futuro P2 + enclítico
SFX 225     ar     ivermos     tar . is:subxuntivo futuro P4
SFX 225     ar     ivérmos/666,126,127     tar . is:subxuntivo futuro P4 + enclítico
SFX 225     ar     ermos     dar . is:subxuntivo futuro P4
SFX 225     ar     érmos/666,126,127     dar . is:subxuntivo futuro P4 + enclítico
SFX 225     ar     iverdes     tar . is:subxuntivo futuro P5
SFX 225     ar     ivérdes/666,128,129     tar . is:subxuntivo futuro P5 + enclítico
SFX 225     ar     erdes     dar . is:subxuntivo futuro P5
SFX 225     ar     érdes/666,128,129     dar . is:subxuntivo futuro P5 + enclítico
SFX 225     ar     iveren     tar . is:subxuntivo futuro P6
SFX 225     ar     ivéren/666,124,125     tar . is:subxuntivo futuro P6 + enclítico
SFX 225     ar     eren     dar . is:subxuntivo futuro P6
SFX 225     ar     éren/666,124,125     dar . is:subxuntivo futuro P6 + enclítico
SFX 225     0     es     ar . is:infinitivo P2
SFX 225     ar     áres/666,122,123     ar . is:infinitivo P2 + enclítico
SFX 225     0     mos     ar . is:infinitivo P4
SFX 225     ar     ármos/666,126,127     ar . is:infinitivo P4 + enclítico
SFX 225     0     des     ar . is:infinitivo P5
SFX 225     ar     árdes/666,128,129     ar . is:infinitivo P5 + enclítico
SFX 225     0     en     ar . is:infinitivo P6
SFX 225     ar     áren/666,124,125     ar . is:infinitivo P6 + enclítico
SFX 225     r     de     ar . is:imperativo P5
SFX 225     ar     áde/666,128,129     ar . is:imperativo P5 + enclítico

# C-I pronominal
# o sufixo 230 usa a alomorfo con acento gráfico na raíz na maior parte dos casos:
# Ex: abecerrar/230,231 # pronominal arrizotónico VOLG: pr
# abecérrar/666,232 # pronominal rizotónico
# e a alomorfo con acento gráfico na raíz cos lemas: 
# acentuar (t pr), adecuar (t pr), adobiar (t pr), agoniar (t pr), aliar (t pr), 
# amuar (t i pr), arrefriar (t i pr), arreluar (t pr), arrepiar (t i pr), arrubiar (i pr), 
# ataviar (t pr), augar (t pr), avariar (t pr), aviar (t pr), confiar (t i pr), 
# contrariar (t pr), criar (t pr), desafiar (t pr), desagoniar (t pr), desamuar (t pr), 
# desataviar (t pr), deshabituar (t pr), desviar (t pr), enfastiar (t pr), enviar (t pr), 
# escagarriar (pr), escuar (t pr), extraviar (t pr), fiar (t pr),graduar (t pr), 
# guiar (t pr i), habituar (t pr), infatuar (t pr), insinuar (t pr), liar (t pr), licuar (t pr), 
# perpetuar (t pr), recruar (t i pr), situar (t pr), tatuar (t pr), arremuiñar (pr), 
# arrepuiñar (t i pr), arruinar (t pr), europeizar (t pr), e hebraizar (t i pr)
# Ex: arremuiñar/231 # pronominal arrizotónico VOLG: pr
# arremuíñar/666,230,232 # pronominal rizotónico
SFX 230     Y     22     # C-I pronominal [P1, P2, P3, P6 presente e P1 / P3, P2, P6 subxuntivo presente]
SFX 230     ar     o     ar . is:presente P1
SFX 230     r     s     ar . is:presente P2
SFX 230     ar     a     ar . is:presente P3 / imperativo P2
SFX 230     r     n     ar . is:presente P6
SFX 230     ar     e     [^cgzu]ar . is:subxuntivo presente P1 / P3
SFX 230     car     que     car . is:subxuntivo presente P1 / P3
SFX 230     ar     ue     gar . is:subxuntivo presente P1 / P3
SFX 230     zar     ce     zar . is:subxuntivo presente P1 / P3
SFX 230     uar     üe     guar . is:subxuntivo presente P1 / P3
SFX 230     ar     e     [^g]uar . is:subxuntivo presente P1 / P3
SFX 230     ar     es     [^cgzu]ar . is:subxuntivo presente P2
SFX 230     car     ques     car . is:subxuntivo presente P2
SFX 230     ar     ues     gar . is:subxuntivo presente P2
SFX 230     zar     ces     zar . is:subxuntivo presente P2
SFX 230     uar     ües     guar . is:subxuntivo presente P2
SFX 230     ar     es     [^g]uar . is:subxuntivo presente P2
SFX 230     ar     en     [^cgzu]ar . is:subxuntivo presente P6
SFX 230     car     quen     car . is:subxuntivo presente P6
SFX 230     ar     uen     gar . is:subxuntivo presente P6
SFX 230     zar     cen     zar . is:subxuntivo presente P6
SFX 230     uar     üen     guar . is:subxuntivo presente P6
SFX 230     ar     en     [^g]uar . is:subxuntivo presente P6

# C-I     pronominal con alomorfo con acento gráfico na raíz
SFX 231     Y     110     # C-I     pronominal con alomorfo con acento gráfico na raíz
SFX 231     r     ndo     ar . is:xerundio
SFX 231     ar     ándo/666,134,135     ar . is:xerundio + enclítico
SFX 231     r     do/10,15     ar . is:participio
SFX 231     r     r/134     ar . is:infinitivo / subxuntivo futuro P1 / P3     + enclítico monosílabo
SFX 231     ar     ár/666,135     ar . is:infinitivo / subxuntivo futuro P1 / P3     + enclítico polisíIabo
SFX 231     r     mos     ar . is:presente P4 / pretérito P4
SFX 231     ar     ámos/666,136,137     ar . is:presente P4 / pretérito P4 + enclítico
SFX 231     r     des     ar . is:presente P5
SFX 231     ar     ádes/666,138,139     ar . is:presente P5 + enclítico
SFX 231     r     ba     ar . is:copretérito P1 / P3
SFX 231     ar     ába/666,130,131,134,135     ar . is:copretérito P1 / P3 + enclítico
SFX 231     r     bas     ar . is:copretérito P2
SFX 231     ar     ábas/666,132,133     ar . is:copretérito P2 + enclítico
SFX 231     r     bamos     ar . is:copretérito P4
SFX 231     r     bámos/666,136,137     ar . is:copretérito P4 + enclítico
SFX 231     r     bades     ar . is:copretérito P5
SFX 231     r     bádes/666,138,139     ar . is:copretérito P5 + enclítico
SFX 231     r     ban     ar . is:copretérito P6
SFX 231     ar     ában/666,134,135     ar . is:copretérito P6 + enclítico
SFX 231     ar     ei/130     [^cgzu]ar . is:pretérito P1 [ + enclítico monosílabo]
SFX 231     ar     éi/666,131     [^cgzu]ar . is:pretérito P1 + enclítico polisílabo
SFX 231     car     quei/130     car . is:pretérito P1 [ + enclítico monosílabo]
SFX 231     car     quéi/666,131     car . is:pretérito P1 + enclítico polisílabo
SFX 231     ar     uei/130     gar . is:pretérito P1 [ + enclítico monosílabo]
SFX 231     ar     uéi/666,131     gar . is:pretérito P1 + enclítico polisílabo
SFX 231     zar     cei/130     zar . is:pretérito P1 [ + enclítico monosílabo]
SFX 231     zar     céi/666,131     zar . is:pretérito P1 + enclítico polisílabo
SFX 231     uar     uei/130     [^g]uar . is:pretérito P1 [ + enclítico monosílabo]
SFX 231     uar     uéi/666,131     [^g]uar . is:pretérito P1 + enclítico polisílabo
SFX 231     uar     üei/130     guar . is:pretérito P1 [ + enclítico monosílabo]
SFX 231     uar     üéi/666,131     guar . is:pretérito P1 + enclítico polisílabo
SFX 231     r     ches     ar . is:pretérito P2 
SFX 231     ar     áches/666,132,133     ar . is:pretérito P2 + enclítico
SFX 231     ar     ou/134     ar . is:pretérito P3 [ + enclítico monosílabo]
SFX 231     ar     óu/666,135     ar . is:pretérito P3 + enclítico polisílabo
SFX 231     r     stes     ar . is:pretérito P5
SFX 231     ar     ástes/666,138,139     ar . is:pretérito P5 + enclítico
SFX 231     0     on     ar . is:pretérito P6
SFX 231     ar     áron/666,134,135     ar . is:pretérito P6 + enclítico
SFX 231     0     a     ar . is:antepretérito P1 / P3
SFX 231     ar     ára/666,130,131,134,135     ar . is:antepretérito P1 / P3 + enclítico
SFX 231     0     as     ar . is:antepretérito P2
SFX 231     ar     áras/666,132,133     ar . is:antepretérito P2 + enclítico
SFX 231     0     amos     ar . is:antepretérito P4
SFX 231     0     ámos/666,136,137     ar . is:antepretérito P4 + enclítico
SFX 231     0     ades     ar . is:antepretérito P5
SFX 231     0     ádes/666,138,139     ar . is:antepretérito P5 + enclítico
SFX 231     0     an     ar . is:antepretérito P6
SFX 231     ar     áran/666,134,135     ar . is:antepretérito P6 + enclítico
SFX 231     0     ei/130     ar . is:futuro P1 [ + enclítico monosílabo]
SFX 231     0     éi/666,131     ar . is:futuro P1 + enclítico polisílabo
SFX 231     0     as/666,132     ar . is:futuro P2 + enclítico monosílabo
SFX 231     0     ás/133     ar . is:futuro P2     [ + enclítico polisílabo]
SFX 231     0     a/666,134     ar . is:futuro P3 + enclítico monosílabo
SFX 231     0     á/135     ar . is:futuro P3 [ +enclítico polisílabo]
SFX 231     0     emos     ar . is:futuro P4
SFX 231     0     émos/666,136,137     ar . is:futuro P4 + enclítico
SFX 231     0     edes     ar . is:futuro P5
SFX 231     0     édes/666,138,139     ar . is:futuro P5 + enclítico
SFX 231     0     an/666,134     ar . is:futuro P6 + enclítico monosílabo
SFX 231     0     án/135     ar . is:futuro P6 [ +enclítico polisílabo]
SFX 231     0     ía/130,131,134,135     ar . is:pospretérito P1 / P3     [ + enclítico]
SFX 231     0     ías/132,133     ar . is:pospretérito P2     [ + enclítico]
SFX 231     0     iamos     ar . is:pospretérito P4
SFX 231     0     iámos/666,136,137     ar . is:pospretérito P4 + enclítico
SFX 231     0     iades     ar . is:pospretérito P5
SFX 231     0     iádes/666,138,139     ar . is:pospretérito P5 + enclítico
SFX 231     0     ían/134,135     ar . is:pospretérito P6     [ + enclítico]
SFX 231     ar     emos     [^cgzu]ar . is:subxuntivo presente P4 
SFX 231     ar     émos/666,136,137     [^cgzu]ar . is:subxuntivo presente P4 + enclítico
SFX 231     car     quemos     car . is:subxuntivo presente P4
SFX 231     car     quémos/666,136,137     car . is:subxuntivo presente P4 + enclítico
SFX 231     ar     uemos     gar . is:subxuntivo presente P4
SFX 231     ar     uémos/666,136,137     gar . is:subxuntivo presente P4 + enclítico
SFX 231     zar     cemos     zar . is:subxuntivo presente P4
SFX 231     zar     cémos/666,136,137     zar . is:subxuntivo presente P4 + enclítico
SFX 231     uar     üemos     guar . is:subxuntivo presente P4
SFX 231     uar     üémos/666,136,137     guar . is:subxuntivo presente P4 + enclítico
SFX 231     ar     emos     [^g]uar . is:subxuntivo presente P4
SFX 231     ar     émos/666,136,137     [^g]uar . is:subxuntivo presente P4 + enclítico
SFX 231     ar     edes     [^cgzu]ar . is:subxuntivo presente P5
SFX 231     ar     édes/666,138,139     [^cgzu]ar . is:subxuntivo presente P5 + enclítico
SFX 231     car     quedes     car . is:subxuntivo presente P5
SFX 231     car     quédes/666,138,139     car . is:subxuntivo presente P5 + enclítico
SFX 231     ar     uedes     gar . is:subxuntivo presente P5
SFX 231     ar     uédes/666,138,139     gar . is:subxuntivo presente P5 + enclítico
SFX 231     zar     cedes     zar . is:subxuntivo presente P5
SFX 231     zar     cédes/666,138,139     zar . is:subxuntivo presente P5 + enclítico
SFX 231     uar     üedes     guar . is:subxuntivo presente P5
SFX 231     uar     üédes/666,138,139     guar . is:subxuntivo presente P5 + enclítico
SFX 231     ar     edes     [^g]uar . is:subxuntivo presente P5
SFX 231     ar     édes/666,138,139     [^g]uar . is:subxuntivo presente P5 + enclítico
SFX 231     r     se     ar . is:subxuntivo pretérito P1 / P3
SFX 231     ar     áse/666,130,131,134,135     ar . is:subxuntivo pretérito P1 / P3 + enclítico
SFX 231     r     ses     ar . is:subxuntivo pretérito P2
SFX 231     ar     áses/666,132,133     ar . is:subxuntivo pretérito P2 + enclítico
SFX 231     ar     ásemos/136,137     ar . is:subxuntivo pretérito P4 [ + enclítico]
SFX 231     ar     ásedes/138,139     ar . is:subxuntivo pretérito P5 [ + enclítico]
SFX 231     r     sen     ar . is:subxuntivo pretérito P6
SFX 231     ar     ásen/666,134,135     ar . is:subxuntivo pretérito P6 + enclítico
SFX 231     0     es     ar . is:infinitivo / subxuntivo futuro P2
SFX 231     ar     áres/666,132,133     ar . is:infinitivo / subxuntivo futuro P2 + enclítico
SFX 231     0     mos     ar . is:infinitivo / subxuntivo futuro P4
SFX 231     ar     ármos/666,136,137     ar . is:infinitivo / subxuntivo futuro P4 + enclítico
SFX 231     0     des     ar . is:infinitivo / subxuntivo futuro P5
SFX 231     ar     árdes/666,138,139     ar . is:infinitivo / subxuntivo futuro P5 + enclítico
SFX 231     0     en     ar . is:infinitivo P6
SFX 231     ar     áren/666,134,135     ar . is:infinitivo P6 + enclítico 
SFX 231     r     de     ar . is:imperativo P5
SFX 231     ar     áde/666,138,139     ar . is:imperativo P5 + enclítico

# C-I     pronominal con alomorfo con acento gráfico na raíz
SFX 232     Y     22     # C-I     pronominal con alomorfo con acento gráfico na raíz     [P1, P2, P3, P6 presente e P1 / P3, P2, P6 subxuntivo presente]
SFX 232     ar     o/666,130,131     ar . is:presente P1 + enclítico
SFX 232     r     s/666,132,133     ar . is:presente P2 + enclítico
SFX 232     ar     a/666,134,135     ar . is:presente P3 + enclítico
SFX 232     ar     an/666,134,135     ar . is:presente P6 + enclítico
SFX 232     ar     e/666,130,131,134,135     [^cgzu]ar . is:subxuntivo presente P1 / P3 + enclítico
SFX 232     car     que/666,130,131,134,135     car . is:subxuntivo presente P1 / P3 + enclítico
SFX 232     ar     ue/666,130,131,134,135     gar . is:subxuntivo presente P1 / P3 + enclítico
SFX 232     zar     ce/666,130,131,134,135     zar . is:subxuntivo presente P1 / P3 + enclítico
SFX 232     uar     üe/666,130,131,134,135     guar . is:subxuntivo presente P1 / P3 + enclítico
SFX 232     ar     e/666,130,131,134,135     [^g]uar . is:subxuntivo presente P1 / P3 + enclítico
SFX 232     ar     es/666,132,133     [^cgzu]ar . is:subxuntivo presente P2 + enclítico
SFX 232     car     ques/666,132,133     car . is:subxuntivo presente P2 + enclítico
SFX 232     ar     ues/666,132,133     gar . is:subxuntivo presente P2 + enclítico
SFX 232     zar     ces/666,132,133     zar . is:subxuntivo presente P2 + enclítico
SFX 232     uar     ües/666,132,133     guar . is:subxuntivo presente P2 + enclítico
SFX 232     ar     es/666,132,133     [^g]uar . is:subxuntivo presente P2 + enclítico
SFX 232     ar     en/666,134,135     [^cgzu]ar . is:subxuntivo presente P6 + enclítico
SFX 232     car     quen/666,134,135     car . is:subxuntivo presente P6 + enclítico
SFX 232     ar     uen/666,134,135     gar . is:subxuntivo presente P6 + enclítico
SFX 232     zar     cen/666,134,1355     zar . is:subxuntivo presente P6 + enclítico
SFX 232     uar     üen/666,134,135     guar . is:subxuntivo presente P6 + enclítico
SFX 232     ar     en/666,134,135     [^g]uar . is:subxuntivo presente P6 + enclítico

#Conxugación irregular pronominal de dar e estar
SFX 235     Y     148     #Conxugación irregular pronominal de estar e dar
SFX 235     r     r/134     ar . is:infinitivo P1 e P3     + enclítico monosílabo
SFX 235     ar     ár/666,135     ar . is:infinitivo     + enclítico polisílabo
SFX 235     r     ndo     ar . is:xerundio
SFX 235     ar     ándo/666,134,135     ar . is:xerundio + enclítico
SFX 235     r     do/10,15     ar . is:participio
SFX 235     ar     ou/130     ar . is:presente P1 [ + enclítico monosílabo]
SFX 235     ar     óu/666,131     ar . is:presente P1 + enclítico polisílabo
SFX 235     ar     ás/132,133     ar . is:presente P2 [ + enclítico]
SFX 235     ar     á/100,114,115     dar . is:presente P3 / imperativo P2 [ + enclítico]
SFX 235     ar     á/115     tar . is:presente P3 / imperativo P2 [ + enclítico polisílabo]
SFX 235     ar     a/666,100,114     tar . is:presente P3 / imperativo P2 + enclítico monosílabo
SFX 235     r     mos     ar . is:presente P4
SFX 235     ar     ámos/666,136,137     ar . is:presente P4 + enclítico
SFX 235     r     des     ar . is:presente P5
SFX 235     ar     ádes/666,138,139     ar . is:presente P5 + enclítico
SFX 235     r     n/134     dar . is:presente P6 [ + enclítico monosílabo]
SFX 235     ar     án/666,135     dar . is:presente P6 + enclítico polisílabo
SFX 235     r     n/666,134     tar . is:presente P6 + enclítico monosílabo
SFX 235     ar     án/135     tar . is:presente P6 [ + enclítico polisílabo]
SFX 235     r     ba     ar . is:copretérito P1 e P3
SFX 235     ar     ába/666,130,131,134,135     ar . is:copretérito P1 e P3 + enclítico
SFX 235     r     bas     ar . is:copretérito P2
SFX 235     ar     ábas/666,132,133     ar . is:copretérito P2 + enclítico
SFX 235     r     bamos     ar . is:copretérito P4
SFX 235     r     bámos/666,136,137     ar . is:copretérito P4 + enclítico
SFX 235     r     bades     ar . is:copretérito P5
SFX 235     r     bádes/666,138,139     ar . is:copretérito P5 + enclítico
SFX 235     r     ban     ar . is:copretérito P6
SFX 235     ar     ában/666,134,135     ar . is:copretérito P6 + enclítico
SFX 235     ar     iven     tar . is:pretérito P1
SFX 235     ar     íven/666,130,131     tar . is:pretérito P1 + enclítico
SFX 235     ar     ei/130     dar . is:pretérito P1 [ + enclítico monosílabo]
SFX 235     ar     éi/666,131     dar . is:pretérito P1 + enclítico polisílabo
SFX 235     ar     iveches     tar . is:pretérito P2
SFX 235     ar     ivéches/666,132,133     tar . is:pretérito P2 + enclítico
SFX 235     ar     eches     dar . is:pretérito P2
SFX 235     ar     éches/666,132,133     dar . is:pretérito P2 + enclítico
SFX 235     ar     ivo     tar . is:pretérito P3
SFX 235     ar     ívo/666,134,135     tar . is:pretérito P3 + enclítico
SFX 235     ar     eu/134     dar . is:pretérito P3 [ + enclítico monosílabo]
SFX 235     ar     éu/666,135     dar . is:pretérito P3 + enclítico polisilábico
SFX 235     ar     ivemos     tar . is:pretérito P4
SFX 235     ar     ivémos/666,136,137     tar . is:pretérito P4 + enclítico
SFX 235     ar     emos     dar . is:pretérito P4
SFX 235     ar     émos/666,136,137     dar . is:pretérito P4 + enclítico
SFX 235     ar     ivestes     tar . is:pretérito P5
SFX 235     ar     ivéstes/666,138,139     tar . is:pretérito P5 + enclítico
SFX 235     ar     estes     dar . is:pretérito P5
SFX 235     ar     éstes/666,138,139     dar . is:pretérito P5 + enclítico
SFX 235     ar     iveron     tar . is:pretérito P6
SFX 235     ar     ivéron/666,134,135     tar . is:pretérito P6 + enclítico
SFX 235     ar     eron     dar . is:pretérito P6
SFX 235     ar     éron/666,134,135     dar . is:pretérito P6 + enclítico
SFX 235     ar     ivera     tar . is:antepretérito P1 / P3
SFX 235     ar     ivéra/666,130,131,134,135     tar . is:antepretérito P1 / P3 + enclítico
SFX 235     ar     era     dar . is:antepretérito P1 / P3
SFX 235     ar     éra/666,130,131,134,135     dar . is:antepretérito P1 / P3 + enclítico
SFX 235     ar     iveras     tar . is:antepretérito P2
SFX 235     ar     ivéras/666,132,133     tar . is:antepretérito P2 + enclítico
SFX 235     ar     eras     dar . is:antepretérito P2
SFX 235     ar     éras/666,132,133     dar . is:antepretérito P2 + enclítico
SFX 235     ar     iveramos     tar . is:antepretérito P4
SFX 235     ar     iverámos/666,136,137     tar . is:antepretérito P4 + enclítico
SFX 235     ar     eramos     dar . is:antepretérito P4
SFX 235     ar     erámos/666,136,137     dar . is:antepretérito P4 + enclítico
SFX 235     ar     iverades     tar . is:antepretérito P5
SFX 235     ar     iverádes/666,138,139     tar . is:antepretérito P5 + enclítico
SFX 235     ar     erades     dar . is:antepretérito P5
SFX 235     ar     erádes/666,132,133     dar . is:antepretérito P5 + enclítico
SFX 235     ar     iveran     tar . is:antepretérito P6
SFX 235     ar     ivéran/666,134,135     tar . is:antepretérito P6 + enclítico
SFX 235     ar     eran     dar . is:antepretérito P6
SFX 235     ar     éran/666,134,135     dar . is:antepretérito P6 + enclítico
SFX 235     0     ei/130     ar . is:futuro P1 [ + enclítico monosílabo]
SFX 235     0     éi/666,131     ar . is:futuro P1 + enclítico polisílabo
SFX 235     0     ás/133     ar . is:futuro P2 [ + enclítico polisílabo]
SFX 235     0     as/666,132     ar . is:futuro P2 + enclítico monosílabo
SFX 235     0     á/135     ar . is:futuro P3 [ + enclítico polisílabo]
SFX 235     0     a/666,134     ar . is:futuro P3 + enclítico monosílabo
SFX 235     0     emos     ar . is:futuro P4
SFX 235     0     émos/666,136,137     ar . is:futuro P4 + enclítico
SFX 235     0     edes     ar . is:futuro P5
SFX 235     0     édes/666,138,139     ar . is:futuro P5 + enclítico
SFX 235     0     an/666,134 . is:futuro P6 + enclítico monosílabo
SFX 235     0     án/135     ar . is:futuro P6 [ + enclítico polisílabo]
SFX 235     0     ía/130,131     ar . is:pospretérito P1 / P3     [ + enclítico]
SFX 235     0     ías/132,133     ar . is:pospretérito P2     [ + enclítico]
SFX 235     0     iamos     ar . is:pospretérito P4
SFX 235     0     iámos/666,136,137     ar . is:pospretérito P4     + enclítico
SFX 235     0     iades     ar . is:pospretérito P5
SFX 235     0     iádes/666,138,139     ar . is:pospretérito P5     + enclítico
SFX 235     0     ían/134,135     ar . is:pospretérito P6     + enclítico
SFX 235     ar     ea     ar . is:subxuntivo presente P1 / P3
SFX 235     ar     éa/666,130,131,134,135     ar . is:subxuntivo presente P1 / P3 + clíticos
SFX 235     ar     eas     ar . is:subxuntivo presente P2
SFX 235     ar     éas/666,132,133     ar . is:subxuntivo presente P2 + clíticos
SFX 235     ar     eamos     ar . is:subxuntivo presente P4
SFX 235     ar     eámos/666,136,137     ar . is:subxuntivo presente P4 + clíticos
SFX 235     ar     eades     ar . is:subxuntivo presente P5
SFX 235     ar     eádes/666,138,139     ar . is:subxuntivo presente P5 + clíticos
SFX 235     ar     ean     ar . is:subxuntivo presente P6
SFX 235     ar     éan/666,134,135     ar . is:subxuntivo presente P6 + clíticos
SFX 235     ar     ivese     tar . is:subxuntivo pretérito P1 / P3
SFX 235     ar     ivése/666,130,131,134,135     tar . is:subxuntivo pretérito P1 / P3 + enclítico
SFX 235     ar     ese     dar . is:subxuntivo pretérito P1 / P3
SFX 235     ar     ése/666,130,131,134,135     dar . is:subxuntivo pretérito P1 / P3 + enclítico
SFX 235     ar     iveses     tar . is:subxuntivo pretérito P2
SFX 235     ar     ivéses/666,132,133     tar . is:subxuntivo pretérito P2 + enclítico
SFX 235     ar     eses     dar . is:subxuntivo pretérito P2
SFX 235     ar     éses/666,132,133     dar . is:subxuntivo pretérito P2 + enclítico
SFX 235     ar     ivésemos/136,137     tar . is:subxuntivo pretérito P4 [ + enclítico]
SFX 235     ar     ésemos/136,137     dar . is:subxuntivo pretérito P4 [ + enclítico]
SFX 235     ar     ivésedes/138,139     tar . is:subxuntivo pretérito P5 [ + enclítico]
SFX 235     ar     ésedes/138,139     dar . is:subxuntivo pretérito P5 [ + enclítico]
SFX 235     ar     ivesen     tar . is:subxuntivo pretérito P6
SFX 235     ar     ivésen/666,134,135     tar . is:subxuntivo pretérito P6 + enclítico
SFX 235     ar     esen     dar . is:subxuntivo pretérito P6 + enclítico
SFX 235     ar     ésen/666,134,135     dar . is:subxuntivo pretérito P6 + enclítico
SFX 235     ar     iver     tar . is:subxuntivo futuro P1 / P3
SFX 235     ar     íver/666,130,131,134,135     tar . is:subxuntivo futuro P1 / P3 + enclítico
SFX 235     ar     er     dar . is:subxuntivo futuro P1 / P3
SFX 235     ar     ér/666,130,131,134,135     dar . is:subxuntivo futuro P1 / P3 + enclítico
SFX 235     ar     iveres     tar . is:subxuntivo futuro P2
SFX 235     ar     ivéres/666,132,133     tar . is:subxuntivo futuro P2 + enclítico
SFX 235     ar     eres     dar . is:subxuntivo futuro P2
SFX 235     ar     éres/666,132,133     dar . is:subxuntivo futuro P2 + enclítico
SFX 235     ar     ivermos     tar . is:subxuntivo futuro P4
SFX 235     ar     ivérmos/666,136,137     tar . is:subxuntivo futuro P4 + enclítico
SFX 235     ar     ermos     dar . is:subxuntivo futuro P4
SFX 235     ar     érmos/666,136,137     dar . is:subxuntivo futuro P4 + enclítico
SFX 235     ar     iverdes     tar . is:subxuntivo futuro P5
SFX 235     ar     ivérdes/666,138,139     tar . is:subxuntivo futuro P5 + enclítico
SFX 235     ar     erdes     dar . is:subxuntivo futuro P5
SFX 235     ar     érdes/666,138,139     dar . is:subxuntivo futuro P5 + enclítico
SFX 235     ar     iveren     tar . is:subxuntivo futuro P6
SFX 235     ar     ivéren/666,134,135     tar . is:subxuntivo futuro P6 + enclítico
SFX 235     ar     eren     dar . is:subxuntivo futuro P6
SFX 235     ar     éren/666,134,135     dar . is:subxuntivo futuro P6 + enclítico
SFX 235     0     es     ar . is:infinitivo P2
SFX 235     ar     áres/666,132,133     ar . is:infinitivo P2 + enclítico
SFX 235     0     mos     ar . is:infinitivo P4
SFX 235     ar     ármos/666,136,137     ar . is:infinitivo P4 + enclítico
SFX 235     0     des     ar . is:infinitivo P5
SFX 235     ar     árdes/666,138,139     ar . is:infinitivo P5 + enclítico
SFX 235     0     en     ar . is:infinitivo P6
SFX 235     ar     áren/666,134,135     ar . is:infinitivo P6 + enclítico
SFX 235     r     de     ar . is:imperativo P5
SFX 235     ar     áde/666,138,139     ar . is:imperativo P5 + enclítico

# verbos impersoais e defectivos da C-I

# os impersoais meterelóxicos flexionan a P6 para perimitir usos metafóricos con suxeito en plural:
# choven chuzos de punta, tronan os canóns 
# defectivos: alodar (t pr), atoldar (t pr), faiscar (i), rutilar (i)
# Os catro se conxugan só en P3 / P6 en todos os tempos, polo que se inclúen no paradigma da C-I impersoal
# impersoais: alborexar     (i), alustrar (i), anubrar (t i pr), baballar (i pr), babuñar (i), babuxar (i), 
# barbañar (i), barbuñar (i), barbuzar (i), barrallar (i), barrazar (i), barrufar (i), barruñar (i), 
# barruzar (i), brecar (i), chuviñar (i), chuviscar (i), cifrar (i), clarexar (i t), coriscar (i), decembrar (i), 
# delampar (i), escambruzar (i), escampar (i), estear (i), estiñar (i), estrelampar (i), falopar (i), 
# farrapear (i), felepar (i), folepar (i), froallar (i), lapiñar (i), lumbrigar (i), mantelear (i), marmañar (i), 
# nevar (i), nevariscar (i), neviscar (i), nubrar (t i pr), orballar (i), patiñar (i), poallar (i), relampar (i), 
# relustrar (i), salabrear (i), sarabiar (i), saraibar (i), toar (i), tronar (i), xear (i t), xistrar (i), zarzallar (i)

# Verbos da C-I impersoal / defectiva en construción transitiva
# defectivos: alodar (t pr), atoldar (t pr)
# impesoais: anubrar (t i pr), clarexar (i t) nubrar (t i pr) e xear (i t)
# o sufixo 250 usa a alomorfo con acento gráfico na raíz cos lemas alodar, atoldar, anubrar, clarexar, nubrar e xear
# Ex: alodar/250,251,280,281 # defectivo transitiva / pronominal     arrizotónico VOLG: t pr
# alódar/666,252,282 # defectivo     transitiva / pronominal     rizotónico
# xear/250,251,270,271 # impersoal transitiva / intransitiva arrizotónico VOLG: i t
# xéar/666,252,272 # impersoal transitiva / intransitiva rizotónico

SFX 250     Y     14     # C-I defectiva transitiva [P3, P6 presente e P3, P6 subxuntivo presente]
SFX 250     ar     a     ar . is:presente P3
SFX 250     r     n     ar . is:presente P6
SFX 250     ar     e     [^cgzu]ar . is:subxuntivo presente P3
SFX 250     car     que     car . is:subxuntivo presente P3
SFX 250     ar     ue     gar . is:subxuntivo presente P3
SFX 250     zar     ce     zar . is:subxuntivo presente P3
SFX 250     uar     üe     guar . is:subxuntivo presente P3
SFX 250     ar     e     [^g]uar . is:subxuntivo presente P3
SFX 250     ar     en     [^cgzu]ar . is:subxuntivo presente P6
SFX 250     car     quen     car . is:subxuntivo presente P6
SFX 250     ar     uen     gar . is:subxuntivo presente P6
SFX 250     zar     cen     zar . is:subxuntivo presente P6
SFX 250     uar     üen     guar . is:subxuntivo presente P6
SFX 250     ar     en     [^g]uar . is:subxuntivo presente P6

# C-I impersoal / defectiva transitiva con alomorfo con acento gráfico na raíz
SFX 251     Y     29     # C-I defectiva transitiva con alomorfo con acento gráfico na raíz
SFX 251     r     ndo     ar . is:xerundio
SFX 251     ar     ándo/666,110,114,115     ar . is:xerundio + enclítico
SFX 251     r     do/10,15     ar . is:participio
SFX 251     r     r/100,114     ar . is:infinitivo / subxuntivo futuro P3     + enclítico monosílabo
SFX 251     ar     ár/666,115     ar . is:infinitivo / subxuntivo futuro P3     + enclítico polisílabo
SFX 251     r     ba     ar . is:copretérito P3
SFX 251     ar     ába/666,114,115     ar . is:copretérito P3 + enclítico
SFX 251     r     ban     ar . is:copretérito P6
SFX 251     ar     ában/666,114,115     ar . is:copretérito P6 + enclítico
SFX 251     ar     ou/101,114,115     ar . is:pretérito P3 [ + enclítico monosílabo]
SFX 251     ar     óu/666,114,115     ar . is:pretérito P3 + enclítico polisílabo
SFX 251     0     on     ar . is:pretérito P6
SFX 251     ar     áron/666,100,114,115     ar . is:pretérito P6 + enclítico
SFX 251     0     a     ar . is:antepretérito P3
SFX 251     ar     ára/666,100,114,115     ar . is:antepretérito P3 + enclítico
SFX 251     0     an     ar . is:antepretérito P6
SFX 251     ar     áran/666,100,114,115     ar . is:antepretérito P6 + enclítico
SFX 251     0     a/666,100,114     ar . is:futuro P3 + enclítico monosílabo
SFX 251     0     á/115     ar . is:futuro P3 [ +enclítico polisílabo]
SFX 251     0     an/666,100,114     ar . is:futuro P6 + enclítico monosílabo
SFX 251     0     án/115     ar . is:futuro P6 [ +enclítico polisílabo]
SFX 251     0     ía/100,114,115     ar . is:pospretérito P3     [ + enclítico]
SFX 251     0     ían/100,114,115     ar . is:pospretérito P6     [ + enclítico]
SFX 251     r     se     ar . is:subxuntivo pretérito P3
SFX 251     ar     áse/666,100,114,115     ar . is:subxuntivo pretérito P3 + enclítico
SFX 251     r     sen     ar . is:subxuntivo pretérito P6
SFX 251     ar     ásen/666,100,114,115     ar . is:subxuntivo pretérito P6 + enclítico
SFX 251     0     en     ar . is:infinitivo P6
SFX 251     ar     áren/666,100,114,115     ar . is:infinitivo P6 + enclítico 

# CI impersoal / defectiva transitiva con alomorfo con acento gráfico na raíz
SFX 252     Y     14     # CI defectiva transitiva con alomorfo con acento gráfico na raíz     [P3 / P6 presente e P3 / P6 subxuntivo presente]
SFX 252     ar     a/666,100,114,115     ar . is:presente P3 + enclítico
SFX 252     ar     an/666,100,114,115     ar . is:presente P6 + enclítico
SFX 252     ar     e/666,100,114,115     [^cgzu]ar . is:subxuntivo presente P3 + enclítico
SFX 252     car     que/666,100,114,115     car . is:subxuntivo presente P3 + enclítico
SFX 252     ar     ue/666,100,114,115     gar . is:subxuntivo presente P3 + enclítico
SFX 252     zar     ce/666,100,114,115     zar . is:subxuntivo presente P3 + enclítico
SFX 252     uar     üe/666,100,114,115     guar . is:subxuntivo presente P3 + enclítico
SFX 252     ar     e/666,100,114,115     [^g]uar . is:subxuntivo presente P3 + enclítico
SFX 252     ar     en/666,100,114,115     [^cgzu]ar . is:subxuntivo presente P6 + enclítico
SFX 252     car     quen/666,100,114,115     car . is:subxuntivo presente P6 + enclítico
SFX 252     ar     uen/666,100,114,115     gar . is:subxuntivo presente P6 + enclítico
SFX 252     zar     cen/666,100,114,115     zar . is:subxuntivo presente P6 + enclítico
SFX 252     uar     üen/666,100,114,115     guar . is:subxuntivo presente P6 + enclítico
SFX 252     ar     en/666,100,114,115     [^g]uar . is:subxuntivo presente P6 + enclítico

# Verbos da C-I impersoal / defectiva en construción     intransitiva
# defectivos: escintilar (i) faiscar (i) e rutilar (i).
# impersoais: alborexar     (i), alustrar (i), anubrar (t i pr), baballar (i pr), babuñar (i), babuxar (i), 
# barbañar (i), barbuñar (i), barbuzar (i), barrallar (i), barrazar (i), barrufar (i), barruñar (i), 
# barruzar (i), brecar (i), chuviñar (i), chuviscar (i), cifrar (i), clarexar (i t), coriscar (i), decembrar (i), 
# delampar (i), escambruzar (i), escampar (i), estear (i), estiñar (i), estrelampar (i), falopar (i), 
# farrapear (i), felepar (i), folepar (i), froallar (i), lapiñar (i), lumbrigar (i), mantelear (i), marmañar (i), 
# nevar (i), nevariscar (i), neviscar (i), nubrar (t i pr), orballar (i), patiñar (i), poallar (i), relampar (i), 
# relustrar (i), salabrear (i), sarabiar (i), saraibar (i), toar (i), tronar (i), xear (i t), xistrar (i), zarzallar (i)
# o sufixo 270 usa a alomorfo con acento gráfico na raíz co lema deectivo rutilar e con todos os impersoais
# Ex: rutilar/270,271     # intransitiva arrizotónico VOLG: i
# rutílar/666,272 # intransitiva rizotónico
# e a alomorfo con acento gráfico na raíz co lema defectivo faiscar
# Ex: faiscar/271     # defectivo intransitiva arrizotónico VOLG: i
# faíscar/666,270,272 # defectivo intransitiva rizotónico
SFX 270     Y     14     # # C-I defectiva intransitiva [P3 / P6 presente e P3 / P6 subxuntivo presente]
SFX 270     ar     a     ar . is:presente P3
SFX 270     r     n     ar . is:presente P6
SFX 270     ar     e     [^cgzu]ar . is:subxuntivo presente P3
SFX 270     car     que     car . is:subxuntivo presente P3
SFX 270     ar     ue     gar . is:subxuntivo presente P3
SFX 270     zar     ce     zar . is:subxuntivo presente P3
SFX 270     uar     üe     guar . is:subxuntivo presente P3
SFX 270     ar     e     [^g]uar . is:subxuntivo presente P3
SFX 270     ar     en     [^cgzu]ar . is:subxuntivo presente P6
SFX 270     car     quen     car . is:subxuntivo presente P6
SFX 270     ar     uen     gar . is:subxuntivo presente P6
SFX 270     zar     cen     zar . is:subxuntivo presente P6
SFX 270     uar     üen     guar . is:subxuntivo presente P6
SFX 270     ar     en     [^g]uar . is:subxuntivo presente P6

# C-I impersoal / defectiva intransitiva con alomorfo con acento gráfico na raíz
SFX 271     Y     29     # C-I defectiva intransitiva con alomorfo con acento gráfico na raíz
SFX 271     r     ndo     ar . is:xerundio
SFX 271     ar     ándo/666,104,105     ar . is:xerundio + enclítico
SFX 271     r     do/10,15     ar . is:participio
SFX 271     r     r/104     ar . is:infinitivo / subxuntivo futuro P3     + enclítico monosílabo
SFX 271     ar     ár/666,105     ar . is:infinitivo / subxuntivo futuro P3     + enclítico polisíIabo
SFX 271     r     ba     ar . is:copretérito P3
SFX 271     ar     ába/666,104,105     ar . is:copretérito P3 + enclítico
SFX 271     r     ban     ar . is:copretérito P6
SFX 271     ar     ában/666,104,105     ar . is:copretérito P6 + enclítico
SFX 271     ar     ou/104     ar . is:pretérito P3 [ + enclítico monosílabo]
SFX 271     ar     óu/666,105     ar . is:pretérito P3 + enclítico polisílabo
SFX 271     0     on     ar . is:pretérito P6
SFX 271     ar     áron/666,104,105     ar . is:pretérito P6 + enclítico
SFX 271     0     a     ar . is:antepretérito P3
SFX 271     ar     ára/666,104,105     ar . is:antepretérito P3 + enclítico
SFX 271     0     an     ar . is:antepretérito P6
SFX 271     ar     áran/666,104,105     ar . is:antepretérito P6 + enclítico
SFX 271     0     a/666,104     ar . is:futuro P3 + enclítico monosílabo
SFX 271     0     á/105     ar . is:futuro P3 [ +enclítico polisílabo]
SFX 271     0     an/666,104     ar . is:futuro P6 + enclítico monosílabo
SFX 271     0     án/105     ar . is:futuro P6 [ +enclítico polisílabo]
SFX 271     0     ía/104,105     ar . is:pospretérito P3     [ + enclítico]
SFX 271     0     ían/104,105     ar . is:pospretérito P6     [ + enclítico]
SFX 271     r     se     ar . is:subxuntivo pretérito P3
SFX 271     ar     áse/666,104,105     ar . is:subxuntivo pretérito P3 + enclítico
SFX 271     r     sen     ar . is:subxuntivo pretérito P6
SFX 271     ar     ásen/666,104,105     ar . is:subxuntivo pretérito P6 + enclítico
SFX 271     0     en     ar . is:infinitivo P6
SFX 271     ar     áren/666,104,105     ar . is:infinitivo P6 + enclítico 

# C-I impersoal / defectiva intransitiva con alomorfo con acento gráfico na raíz
SFX 272     Y     14     # C-I defectiva intransitiva con alomorfo con acento gráfico na raíz     [P3 / P6 presente e P3 / P6 subxuntivo presente]
SFX 272     ar     a/666,104,105     ar . is:presente P3 + enclítico
SFX 272     ar     an/666,104,105     ar . is:presente P6 + enclítico
SFX 272     ar     e/666,104,105     [^cgzu]ar . is:subxuntivo presente P3 + enclítico
SFX 272     car     que/666,104,105     car . is:subxuntivo presente P3 + enclítico
SFX 272     ar     ue/666,104,105     gar . is:subxuntivo presente P3 + enclítico
SFX 272     zar     ce/666,104,105     zar . is:subxuntivo presente P3 + enclítico
SFX 272     uar     üe/666,104,105     guar . is:subxuntivo presente P3 + enclítico
SFX 272     ar     e/666,104,105     [^g]uar . is:subxuntivo presente P3 + enclítico
SFX 272     ar     en/666,104,105     [^cgzu]ar . is:subxuntivo presente P6 + enclítico
SFX 272     car     quen/666,104,105     car . is:subxuntivo presente P6 + enclítico
SFX 272     ar     uen/666,104,105     gar . is:subxuntivo presente P6 + enclítico
SFX 272     zar     cen/666,104,105     zar . is:subxuntivo presente P6 + enclítico
SFX 272     uar     üen/666,104,105     guar . is:subxuntivo presente P6 + enclítico
SFX 272     ar     en/666,104,105     [^g]uar . is:subxuntivo presente P6 + enclítico

# Verbos da C-I impersoal / defectiva en construción pronominmal
# defectivos: alodar (t pr), atoldar (t pr)
# impersoais: anubrar (t i pr), baballar (i pr) e nubrar (t i pr)
# o sufixo 280 usa a alomorfo con acento gráfico na raíz cos lemas alodar, atoldar, anubrar e nubrar
# Ex: alodar/250,251,280,281 # defectivo transitiva / pronominal     arrizotónico VOLG: t pr
# alódar/666,252,282 # defectivo     transitiva / pronominal     rizotónico
# atoldar/250,251,280,281 # defectivo transitiva / pronominal     arrizotónico VOLG: t pr
# atóldar/666,252,282 # defectivo transitiva / pronominal     rizotónico
SFX 280     Y     14     # C-I defectiva pronimal [P3 / P6 presente e P3 / P6 subxuntivo presente]
SFX 280     ar     a     ar . is:presente P3
SFX 280     r     n     ar . is:presente P6
SFX 280     ar     e     [^cgzu]ar . is:subxuntivo presente P3
SFX 280     car     que     car . is:subxuntivo presente P3
SFX 280     ar     ue     gar . is:subxuntivo presente P3
SFX 280     zar     ce     zar . is:subxuntivo presente P3
SFX 280     uar     üe     guar . is:subxuntivo presente P3
SFX 280     ar     e     [^g]uar . is:subxuntivo presente P3
SFX 280     ar     en     [^cgzu]ar . is:subxuntivo presente P6
SFX 280     car     quen     car . is:subxuntivo presente P6
SFX 280     ar     uen     gar . is:subxuntivo presente P6
SFX 280     zar     cen     zar . is:subxuntivo presente P6
SFX 280     uar     üen     guar . is:subxuntivo presente P6
SFX 280     ar     en     [^g]uar . is:subxuntivo presente P6

# C-I impersoal / defectiva pronimal con alomorfo con acento gráfico na raíz
SFX 281     Y     29     # # C-I defectiva pronimal con alomorfo con acento gráfico na raíz
SFX 281     r     ndo     ar . is:xerundio
SFX 281     ar     ándo/666,134,135     ar . is:xerundio [ + reflexivo] [ +dativo] [ +dativo]
SFX 281     r     do/10,15     ar . is:participio
SFX 281     r     r/130,134     ar . is:infinitivo / subxuntivo futuro P3     [ + reflexivo] 
SFX 281     ar     ár/666,135     ar . is:infinitivo / subxuntivo futuro P3     + reflexivo + dativo [ + dativo]
SFX 281     r     ba     ar . is:copretérito P3
SFX 281     ar     ába/666,134,135     ar . is:copretérito P3 + reflexivo P1 / P3 [ + dativo] [ +dativo]
SFX 281     r     ban     ar . is:copretérito P6
SFX 281     ar     ában/666,134,135     ar . is:copretérito P6 + reflexivo P3 / P6 [ + dativo]
SFX 281     ar     ou/134     ar . is:pretérito P3 [ + reflexivo P3 / P6]
SFX 281     ar     óu/666,135     ar . is:pretérito P3     + reflexivo P3 / P6 + dativo 
SFX 281     0     on     ar . is:pretérito P6
SFX 281     ar     áron/666,134,135     ar . is:pretérito P6     + reflexivo P3 / P6 [ + dativo] [ + dativo]
SFX 281     0     a     ar . is:antepretérito P3
SFX 281     ar     ára/666,134,135     ar . is:antepretérito P3 + reflexivo P3 / P6 [ + dativo] [ + dativo]
SFX 281     0     an     ar . is:antepretérito P6
SFX 281     ar     áran/666,134,135     ar . is:antepretérito P6 + reflexivo P3 / P6 [ + dativo] [ + dativo]
SFX 281     0     a/666,134     ar . is:futuro P3 + reflexivo P3 / P6
SFX 281     0     á/135     ar . is:futuro P3 [ + [reflexivo P3 / P6 + dativo]]
SFX 281     0     an/666,134     ar . is:futuro P6 + reflexivo P3 / P6
SFX 281     0     án/135     ar . is:futuro P6 [ + [reflexivo P3 / P6 + dativo]]
SFX 281     0     ía/134,135     ar . is:pospretérito P3 [ + reflexivo P3 / P6 [ + dativo] [ + dativo]]
SFX 281     0     ían/134,135     ar . is:pospretérito P6 [ + reflexivo P3 / P6 [ + dativo] [ + dativo]]
SFX 281     r     se     ar . is:subxuntivo pretérito P3
SFX 281     ar     áse/666,134,135     ar . is:subxuntivo pretérito P3 + reflexivo P3 / P6 [ + dativo] [ + dativo]
SFX 281     r     sen     ar . is:subxuntivo pretérito P6
SFX 281     ar     ásen/666,134,135     ar . is:subxuntivo pretérito P6 + reflexivo P3 / P6 [ + dativo] [ + dativo]
SFX 281     0     en     ar . is:infinitivo / subxuntivo futuro P6
SFX 281     ar     áren/666,134,135     ar . is:infinitivo / subxuntivo futuro P6 + reflexivo P3 / P6 [ + dativo]     [ + dativo]

# C-I impersoal / defectiva pronimal con alomorfo con acento gráfico na raíz
SFX 282     Y     14     # C-I defectiva pronimal con alomorfo con acento gráfico na raíz     [P3 / P6 presente e P3 / P6 subxuntivo presente]
SFX 282     ar     a/666,134,135     ar . is:presente P3 + reflexivo P3 / P6 [ + dativo] [ + dativo]
SFX 282     ar     an/666,134,135     ar . is:presente P6 + reflexivo P3 / P6 [ + dativo] [ + dativo]
SFX 282     ar     e/666,134,135     [^cgzu]ar . is:subxuntivo presente P3 + reflexivo P3 / P6 [ + dativo] [ + dativo]
SFX 282     car     que/666,134,135     car . is:subxuntivo presente P3 + reflexivo P3 / P6 [ + dativo] [ + dativo]
SFX 282     ar     ue/666,134,135     gar . is:subxuntivo presente P3 + reflexivo P3 / P6 [ + dativo] [ + dativo]
SFX 282     zar     ce/666,134,135     zar . is:subxuntivo presente P3 + reflexivo P3 / P6 [ + dativo] [ + dativo]
SFX 282     uar     üe/666,134,135     guar . is:subxuntivo presente P3 + reflexivo P3 / P6 [ + dativo] [ + dativo]
SFX 282     ar     e/6666,134,135     [^g]uar . is:subxuntivo presente P3 + reflexivo P3 / P6 [ + dativo] [ + dativo]
SFX 282     ar     en/666,134,135     [^cgzu]ar . is:subxuntivo presente P6 + reflexivo P3 / P6 [ + dativo] [ + dativo]
SFX 282     car     quen/666,134,135     car . is:subxuntivo presente P6 + reflexivo P3 / P6 [ + dativo] [ + dativo]
SFX 282     ar     uen/666,134,135     gar . is:subxuntivo presente P6 + reflexivo P3 / P6 [ + dativo] [ + dativo]
SFX 282     zar     cen/666,134,135     zar . is:subxuntivo presente P6 + reflexivo P3 / P6 [ + dativo] [ + dativo]
SFX 282     uar     üen/666,134,135     guar . is:subxuntivo presente P6 + reflexivo P3 / P6 [ + dativo] [ + dativo]
SFX 282     ar     en/666,134,135     [^g]uar . is:subxuntivo presente P6 + reflexivo P3 / P6 [ + dativo] [ + dativo]


# C-II
# transitiva

# No .dic inclúense dous lemas. O segundo lema e para a formación das formas
# verbais que levan un acento que non existe na raíz orixinal do verbo.
# Paradigma dos verbos regulares
#     varrer/210,211,212 e várrer/666,215
# Os verbos ler e crer son parcialmente irregulares na 1ª, 2ª e 3ª PS 
# e 3ª PP do Presente de Indicativo e na 1ª PS do Pretérito de Indicativo
# Os compostos de ler e crer e o sobreser presentan a mesma iregularidade
# aínda que varía a acentuación por ser os primeiros monosílabo.
#     ler/210,211,213 e lér/666,215
#     reler/210,211,214 e relér/666,215
# C-II regular en construción transitiva
SFX 310     Y     91     # C-II regular
SFX 310     r     ndo     er . is:xerundio
SFX 310     er     éndo/666,100,114,115     er . is:xerundio + enclítico
SFX 310     er     ido/10,15     [^ao]er . is:participio
SFX 310     er     ído/10,15     [ao]er . is:participio
SFX 310     r     r/100,114     er . is:infinitivo P1 / P3 [ + enclítico monosílabo]
SFX 310     er     ér/666,115     er . is:infinitivo P1 / P3 + enclítico polisílabo
SFX 310     r     mos     er . is:presente P4 / pretérito P4
SFX 310     er     émos/666,100,116,117     er . is:presente P4 / pretérito P4 + enclítico
SFX 310     r     des     er . is:presente P5
SFX 310     er     édes/666,100,118,119     er . is:presente P5 + enclítico
SFX 310     er     ía/100,110,111,114,115     er . is:copretérito P1 / P3 [ + enclítico]
SFX 310     er     ías/100,112,113     er . is:copretérito P2 + enclítico
SFX 310     er     iamos     [^ao]er . is:copretérito P4
SFX 310     er     iámos/666,100,116,117     [^ao]er . is:copretérito P4 + enclítico
SFX 310     er     ïamos     [ao]er . is:copretérito P4
SFX 310     er     ïámos/666,100,116,117     [ao]er . is:copretérito P4 + enclítico
SFX 310     er     iades     [^ao]er . is:copretérito P5
SFX 310     er     iádes/666,100,118,119     [^ao]er . is:copretérito P5 + enclítico
SFX 310     er     ïades     [ao]er . is:copretérito P5
SFX 310     er     ïádes/666,100,118,119     [ao]er . is:copretérito P5 + enclítico
SFX 310     er     ían/100,114,115     er . is:copretérito P6 + enclítico
SFX 310     0     ei/101,110     er . is:futuro P1     [ + acusativo P3 tras ditongo decrecente / + enclítico monosílabo]
SFX 310     0     éi/666,111     er . is:futuro P1 + enclítico
SFX 310     0     as/666,100,112     er . is:futuro P2 + enclítico monosílabo 
SFX 310     0     ás/113     er . is:futuro P2 [ + enclítico polisílabo]
SFX 310     0     a/666,100,112,114     er . is:futuro P3 + enclítico monosílabo
SFX 310     0     á/113,115     er . is:futuro P3 [ + enclítico polisílabo]
SFX 310     0     emos     er . is:futuro P4
SFX 310     0     émos/666,100,116,117     er . is:futuro P4 + enclítico
SFX 310     0     edes     er . is:futuro P5
SFX 310     0     édes/666,100,112,113     er . is:futuro P5 + enclítico
SFX 310     0     an/666,100,114     er . is:futuro P6 + enclítico monosílabo
SFX 310     0     án/115     er . is:futuro P6 [ + enclítico polisílabo]
SFX 310     0     ía/100,110,111,114,115     er . is:pospretérito P1 / P3 [ + enclítico]
SFX 310     0     ías/100,112,113     er . is:pospretérito P2 [ + enclítico]
SFX 310     0     iamos     er . is:pospretérito P4
SFX 310     0     iámos/666,100,116,117     er . is:pospretérito P4 + enclítico
SFX 310     0     iades     er . is:pospretérito P5
SFX 310     0     iádes/666,100,118,119     er . is:pospretérito P5 + enclítico
SFX 310     0     ían/100,112,113,114,115     er . is:pospretérito P6 [ + enclítico]
SFX 310     er     a     [^cuaos]er . is:subxuntivo presente P1 / P3
SFX 310     cer     za     cer . is:subxuntivo presente P1 / P3
SFX 310     guer     ga     guer . is:subxuntivo presente P1 / P3
SFX 310     quer     ca     quer . is:subxuntivo presente P1 / P3
SFX 310     er     a     [^e]ser . is:subxuntivo presente P1 / P3
SFX 310     er     ea     sobreser . is:subxuntivo presente P1 / P3
SFX 310     er     ia     [ao]er . is:subxuntivo presente P1 / P3
SFX 310     er     as     [^cuaos]er . is:subxuntivo presente P2
SFX 310     cer     zas     cer . is:subxuntivo presente P2
SFX 310     guer     gas     guer . is:subxuntivo presente P2
SFX 310     quer     cas     quer . is:subxuntivo presente P2
SFX 310     er     as     [^e]ser . is:subxuntivo presente P2
SFX 310     er     eas     sobreser . is:subxuntivo presente P2
SFX 310     er     ias     [ao]er . is:subxuntivo presente P2
SFX 310     er     amos     [^cuaos]er . is:subxuntivo presente P4
SFX 310     er     ámos/666,100,116,117     [^cuaos]er . is:subxuntivo presente P4 + enclítico
SFX 310     cer     zamos     cer . is:subxuntivo presente P4
SFX 310     cer     zámos/666,100,116,117     cer . is:subxuntivo presente P4 + enclítico
SFX 310     guer     gamos     guer . is:subxuntivo presente P4
SFX 310     guer     gámos/666,100,116,117     guer . is:subxuntivo presente P4 + enclítico
SFX 310     quer     camos     quer . is:subxuntivo presente P4
SFX 310     quer     cámos/666,100,116,117     quer . is:subxuntivo presente P4 + enclítico
SFX 310     er     amos     [^e]ser . is:subxuntivo presente P4
SFX 310     er     ámos/666,100,116,117     [^e]ser . is:subxuntivo presente P4
SFX 310     er     eamos     sobreser . is:subxuntivo presente P4
SFX 310     er     eámos/666,100,116,117     sobreser . is:subxuntivo presente P4
SFX 310     er     iamos     [ao]er . is:subxuntivo presente P4
SFX 310     er     iámos/666,100,116,117     [ao]er . is:subxuntivo presente P4 + enclítico
SFX 310     er     ades     [^cuaos]er . is:subxuntivo presente P5
SFX 310     er     ádes/666,100,118,119     [^cuao]er . is:subxuntivo presente P5 + enclítico     
SFX 310     cer     zades     cer . is:subxuntivo presente P5
SFX 310     cer     zádes/666,100,118,119     cer . is:subxuntivo presente P5 + enclítico
SFX 310     guer     gades     guer . is:subxuntivo presente P5
SFX 310     guer     gádes/666,100,118,119     guer . is:subxuntivo presente P5 + enclítico
SFX 310     quer     cades     quer . is:subxuntivo presente P5
SFX 310     quer     cádes/666,100,118,119     quer . is:subxuntivo presente P5 + enclítico
SFX 310     er     ades     [^e]ser . is:subxuntivo presente P5
SFX 310     er     ádes/666,100,118,119     [^e]ser . is:subxuntivo presente P5
SFX 310     er     eades     sobreser . is:subxuntivo presente P5
SFX 310     er     eádes/666,100,118,119     sobreser . is:subxuntivo presente P5
SFX 310     er     iades     [ao]er . is:subxuntivo presente P5
SFX 310     er     iádes/666,100,118,119     [ao]er . is:subxuntivo presente P5 + enclítico
SFX 310     er     an     [^cuaos]er . is:subxuntivo presente P6
SFX 310     cer     zan     cer . is:subxuntivo presente P6
SFX 310     er     gan     guer . is:subxuntivo presente P6
SFX 310     er     can     quer . is:subxuntivo presente P6
SFX 310     er     an     [^e]ser . is:subxuntivo presente P6
SFX 310     er     ean     sobreser . is:subxuntivo presente P6
SFX 310     er     ian     [ao]er . is:subxuntivo presente P6
SFX 310     r     de     er . is:imperativo P5
SFX 310     er     éde/666,100,118,119     er . is:imperativo P5 + enclítico

SFX 311     Y     10     #C2 regular
SFX 311     er     o     [^cuao]er . is:presente P1
SFX 311     cer     zo     cer . is:presente P1
SFX 311     guer     go     guer . is:presente P1
SFX 311     quer     co     quer . is:presente P1
SFX 311     er     io     [ao]er . is:presente P1
SFX 311     r     s     er . is:presente P2
SFX 311     er     e     er . is:presente P3 / imperativo P2
SFX 311     r     n     er . is:presente P6
SFX 311     er     ín/111     er . is:pretérito P1 [ + enclítico polisílabo]
SFX 311     er     in/666,100,110     er . is:pretérito P1 + enclítico monosílabo

SFX 312     Y     37     # C-II regular
SFX 312     er     iches     [^ao]er . is: pretérito P2
SFX 312     er     íches     [ao]er . is: pretérito P2
SFX 312     er     íches/666,100,112,113     er . is: pretérito P2 + enclítico
SFX 312     er     eu/101,114     er . is: pretérito P3     [ + acusativo P3 tras ditongo decrecente / + enclítico monosílabo]
SFX 312     er     éu/666,115     er . is: pretérito P3 + enclítico polisílabo
SFX 312     r     mos     er . is: pretérito P4
SFX 312     er     émos/666,100,116,117     er . is: pretérito P4 + enclítico
SFX 312     r     stes     er . is: pretérito P5
SFX 312     er     éstes/666,100,118,119     er . is: pretérito P5 + enclítico
SFX 312     0     on     er . is: pretérito P6
SFX 312     er     éron/666,100,114,115     er . is: pretérito P6 + enclítico
SFX 312     0     a     er . is: antepretérito P1 / P3
SFX 312     er     éra/666,100,110,111,114,115     er . is: antepretérito P1 / P3 + enclítico
SFX 312     0     as     er . is: antepretérito P2
SFX 312     er     éras/666,100,112,113     er . is: antepretérito P2 + enclítico
SFX 312     0     amos     er . is: antepretérito P4
SFX 312     0     ámos/666,100,116,117     er . is: antepretérito P4 + enclítico
SFX 312     0     ades     er . is: antepretérito P5
SFX 312     0     ádes/666,100,118,119     er . is: antepretérito P5 + enclítico
SFX 312     0     an     er . is: antepretérito P6
SFX 312     er     éran/666,100,114,115     er . is: antepretérito P6 + enclítico
SFX 312     r     se     er . is: subxuntivo pretérito P1 / P3
SFX 312     er     ése/666,100,110,111,114,115     er . is: subxuntivo pretérito P1 / P3 + enclítico
SFX 312     r     ses     er . is: subxuntivo pretérito P2
SFX 312     er     éses/666,100,112,113     er . is: subxuntivo pretérito P2 + enclítico
SFX 312     er     ésemos/100,116,117     er . is: subxuntivo pretérito P4 [ + enclítico]
SFX 312     er     ésedes/100,118,119     er . is: subxuntivo pretérito P5 [ + enclítico]
SFX 312     r     sen     er . is: subxuntivo pretérito P6
SFX 312     er     ésen/666,100,114,115     er . is: subxuntivo pretérito P6 + enclítico
SFX 312     0     es     er . is: infinitivo / subxuntivo futuro P2
SFX 312     er     éres/666,100,112,113     er . is: infinitivo / subxuntivo futuro P2 + enclítico
SFX 312     0     mos     er . is: infinitivo / subxuntivo futuro P4
SFX 312     er     érmos/666,100,116,117     er . is: infinitivo / subxuntivo futuro P4 + enclítico
SFX 312     0     des     er . is: infinitivo / subxuntivo futuro P5
SFX 312     er     érdes/666,100,118,119     er . is: infinitivo / subxuntivo futuro P5 + enclítico
SFX 312     0     en     er . is: infinitivo / subxuntivo futuro P6
SFX 312     er     éren/666,100,114,115     er . is: infinitivo / subxuntivo futuro P6 + enclítico

SFX 313     Y     10     #Verbo ler ou crer
SFX 313     r     o     er . is:presente P1
SFX 313     er     éo/666,100,110,111     er . is:presente P1 + enclítico
SFX 313     r     s/100,112     er . is:presente P2 [ + enclítico monosílabo]
SFX 313     er     és/666,113     er . is:presente P2 + enclítico polisílabo
SFX 313     er     e/100,114     er . is:presente P3 [ + enclítico monosílabo]
SFX 313     er     é/666,115     er . is:presente P3 + enclítico polisílabo
SFX 313     r     n/100,114     er . is:presente P6 [ + enclítico monosílabo]
SFX 313     er     én/666,115     er . is:presente P6 + enclítico polisílabo
SFX 313     er     in/100,110     er . is:pretérito P1 [ + enclítico polisílabo]
SFX 313     er     ín/666,111     er . is:pretérito P1 + enclítico polisílabo]

SFX 314     Y     13     #Reler, trasler e descrer
SFX 314     r     o     er . is:presente P1
SFX 314     er     éo/666,100,110,111     er . is:presente P1 + enclítico
SFX 314     er     és/113     er . is:presente P2 [ + enclítico polisílabo]
SFX 314     er     es/666,100,112     er . is:presente P2 + enclítico monosílabo
SFX 314     er     é/115     er . is:presente P3 [ + enclítico polisílabo]
SFX 314     er     e/666,100,114     er . is:presente P3 + enclítico monosílabo
SFX 314     er     én/115     er . is:presente P6 [ + enclítico polisílabo]
SFX 314     er     en/666,100,114     er . is:presente P6 + enclítico monosílabo
SFX 314     er     ín/111     er . is:pretérito P1 [ + enclítico polisílabo]
SFX 314     er     in/666,100,110     er . is:pretérito P1 + enclítico monosílabo
SFX 314     er     éa/666,100,110,111     er . is:subxuntivo presente P1 / P3 + enclítico
SFX 314     er     éas/666,100,110,111     er . is:subxuntivo presente P2 + enclítico
SFX 314     er     éan/666,100,110,111     er . is:subxuntivo presente P6 + enclítico

SFX 315     Y     23     #C2 con cambio de acento na raíz 
SFX 315     er     o/666,100,110,111     [^cuáó]er . is:presente P1 + enclítico
SFX 315     cer     zo/666,100,110,111     cer . is:presente P1 + enclítico
SFX 315     guer     go/666,100,110,111     guer . is:presente P1 + enclítico
SFX 315     quer     co/666,100,110,111     quer . is:presente P1 + enclítico
SFX 315     er     io/666,100,110,111     [áó]er . is:presente P1 + enclítico
SFX 315     r     s/666,100,112,113     er . is:presente P2 + enclítico
SFX 315     er     e/666,100,114,115     er . is:presente P3 + enclítico
SFX 315     r     n/666,100,114,115     er . is:presente P6 + enclítico
SFX 315     er     a/666,100,110,111     [^cuáó]er . is:subxuntivo presente P1 / P3 + enclítico
SFX 315     cer     za/666,100,110,111,114,115     cer . is:subxuntivo presente P1 / P3 + enclítico
SFX 315     guer     ga/666,100,110,111,114,115     guer . is:subxuntivo presente P1 / P3 + enclítico
SFX 315     quer     ca/666,100,110,111,114,115     quer . is:subxuntivo presente P1 / P3 + enclítico
SFX 315     er     ia/666,100,110,111,114,115     [áó]er . is:subxuntivo presente P1 / P3 + enclítico
SFX 315     er     as/666,100,112,113     [^cuáó]er . is:subxuntivo presente P2 + enclítico
SFX 315     cer     zas/666,100,112,113     cer . is:subxuntivo presente P2 + enclítico
SFX 315     guer     gas/666,100,112,113     guer . is:subxuntivo presente P2 + enclítico
SFX 315     quer     cas/666,100,112,113     quer . is:subxuntivo presente P2 + enclítico
SFX 315     er     ias/666,100,112,113     [áó]er . is:subxuntivo presente P2 + enclítico
SFX 315     er     an/666,100,114,115     [^cuáó]er . is:subxuntivo presente P6 + enclítico
SFX 315     cer     zan/666,100,114,115     cer . is:subxuntivo presente P6 + enclítico
SFX 315     guer     gan/666,100,114,115     guer . is:subxuntivo presente P6 + enclítico
SFX 315     quer     can/666,100,114,115     quer . is:subxuntivo presente P6 + enclítico
SFX 315     er     ian/666,100,114,115     [áó]er . is:subxuntivo presente P6 + enclítico


# C-II irregulares
# transitiva

# No .dic inclúense varios lemas para cubrir as ditintas raíces dos verbos 
# irregulares así como as variacións de acentuación para cada unha delas.
# caber, saber, haber, poder, querer, facer, ter, poñer, pracer, traer,
# valer, ver e ser
# prover e un verbo especial que nos tempos de perfecto é regular e 
# nos demáis irregular como ver

# abster afacer antepoñer ...
SFX 320     Y     19     # C-II Formas Nominais     irregular
SFX 320     r     r/100,114     er . is:infinitivo P1 / P3 [ + enclítico monosílabo]
SFX 320     er     ér/666,115     er . is:infinitivo P1 / P3 + enclítico polisílabo
SFX 320     r     ndo     er . is:xerundio
SFX 320     er     éndo/666,100,114,115     er . is:xerundio + enclítico
SFX 320     er     ido/10,15     [^cñavs]er . is:participio
SFX 320     acer     eito/10,15     facer . is:participio
SFX 320     er     ido/10,15     [^f]acer . is:participio
SFX 320     oñer     osto/10,15     poñer . is:participio
SFX 320     er     ído/10,15     aer . is:participio
SFX 320     er     isto/10,15     ver . is:participio
SFX 320     er     ido/10,15     ser . is:participio
SFX 320     0     es     r . is:infinitivo P2
SFX 320     er     éres/666,100,112,113     er . is:infinitivo P2 + enclítico
SFX 320     0     mos     r . is:infinitivo P4
SFX 320     er     érmos/666,100,116,117     er . is:infinitivo P4 + enclítico
SFX 320     0     des     r . is:infinitivo P5
SFX 320     er     érdes/666,100,118,119     er . is:infinitivo P5 + enclítico
SFX 320     0     en     r . is:infinitivo P6
SFX 320     er     éren/666,100,114,115     er . is:infinitivo P6 + enclítico

# abster afacer antepoñer ...
SFX 321     Y     25     #C-II irregular
SFX 321     er     o     [^abclvts]er . is:presente P1
SFX 321     er     on/100,110     ser . is:presente P1 [ + enclítico monosílabo]
SFX 321     er     ón/666,111     ser . is:presente P1 + enclítico polisílabo
SFX 321     er     eño     ter . is:presente P1
SFX 321     er     éño/666,100,110,111     ter . is:presente P1 + enclítico
SFX 321     er     exo     ver . is:presente P1
SFX 321     er     éxo/666,100,110,111     ver . is:presente P1 + enclítico
SFX 321     er     lo     valer . is:presente P1
SFX 321     cer     go     facer . is:presente P1
SFX 321     cer     zo     [^f]acer . is:presente P1
SFX 321     aber     aibo     caber . is:presente P1
SFX 321     aber     ei/101,110     [hs]aber . is:presente P1 [ + acusativo P3 tras ditongo decrecente / + enclítico monosílabo]
SFX 321     er     io     [a]er . is:presente P1
SFX 321     r     mos     [^s]er . is:presente P4
SFX 321     er     émos/666,100,116,117     [^s]er . is:presente P4 + enclítico
SFX 321     er     omos     ser . is:presente P4
SFX 321     er     ómos/666,100,116,117     ser . is:presente P4 + enclítico
SFX 321     r     des     [^st]er . is:presente P5
SFX 321     er     édes/666,100,118,119     [^st]er . is:presente P5 + enclítico
SFX 321     er     odes     ser . is:presente P5
SFX 321     er     ódes/666,100,118,119     ser . is:presente P5 + enclítico
SFX 321     er     endes     ter . is:presente P5
SFX 321     er     éndes/666,100,118,119     ter . is:presente P5 + enclítico
SFX 321     er     edes     ter . is:presente P5
SFX 321     er     édes/666,100,118,119     ter . is:presente P5 + enclítico

# caber facer haber poder poñer pracer querer saber ser eser érer ter traer valer e ver
SFX 322     Y     38     #C-II irregular facer haber poñer ser ter ver 
SFX 322     r     s     [^rñbcvts]er . is:presente P2
SFX 322     r     s     [^é]rer . is:presente P2
SFX 322     ser     s/100,112     eser . is:presente P2 [ + enclítico monosílabo]
SFX 322     rer     s/666,113     érer . is:presente P2 + enclítico polisílabo
SFX 322     r     s/100,112     ter . is:presente P2 [ + enclítico monosílabo]
SFX 322     er     és/666,113     ter . is:presente P2 + enclítico polisílabo
SFX 322     r     s/100,112     ver . is:presente P2 [ + enclítico monosílabo]
SFX 322     er     és/666,113     ver . is:presente P2 + enclítico polisílabo
SFX 322     cer     s/100,112     facer . is:presente P2 [ + enclítico monosílabo]
SFX 322     r     s     [^f]acer . is:presente P2
SFX 322     ber     s/100,112     haber . is:presente P2 [ + enclítico monosílabo]
SFX 322     r     s     [^h]aber . is:presente P2
SFX 322     ñer     s/100,112     poñer . is:presente P2 [ + enclítico monosílabo]
SFX 322     er     e     [^ñbcvts]er . is:presente P3 / imperativo P2
SFX 322     rer     0/100,114,115     érer . is:presente P3 [ + enclítico]
SFX 322     er     en/100,114     ter . is:presente P3 [ + enclítico monosílabo]
SFX 322     er     én/666,115     ter . is:presente P3 + enclítico polisílabo
SFX 322     er     e/100,114     ver . is:presente P3 [ + enclítico monosílabo]
SFX 322     er     é/666,115     ver . is:presente P3 + enclítico polisílabo
SFX 322     cer     i/100,101,114     facer . is:presente P3 [ + acusativo P3 tras ditongo decrecente / enclítico monosílabo]
SFX 322     er     e     [^f]acer . is:presente P3
SFX 322     aber     a/100,114     haber . is:presente P3 [ + enclítico monosílabo]
SFX 322     aber     á/666,115     haber . is:presente P3 + enclítico polisílabo
SFX 322     ber     i/100,101,114     haber . is:presente impersoal [ + acusativo P3 tras ditongo decrecente / enclítico monosílabo]
SFX 322     er     e     [^h]aber . is:presente P3
SFX 322     oñer     on/100,114     poñer . is:presente P3 [ + enclítico monosílabo]
SFX 322     r     n     [^bcvts]er . is:presente P6
SFX 322     er     on/100,110,114     ser . is:presente P1 / P6 [ + enclítico monosílabo]
SFX 322     er     ón/666,111,115     ser . is:presente P1 / P6 + enclítico polisílabo
SFX 322     er     eñen     ter . is:presente P6
SFX 322     er     éñen/666,100,114,115     ter . is:presente P6+ enclítico
SFX 322     er     en/100,114     ver . is:presente P6 [ + enclítico monosílabo]
SFX 322     er     én/666,115     ver . is:presente P6 + enclítico polisílabo
SFX 322     cer     n/100,114     facer . is:presente P6 [ + enclítico monosílabo]
SFX 322     r     n     [^f]acer . is:presente P6
SFX 322     ber     n/100,114     haber . is:presente P6 [ + enclítico monosílabo]
SFX 322     aber     án/666,113,115     haber . is:presente P6 + enclítico polisílabo
SFX 322     r     n     [^h]aber . is:presente P6

# abstiver afixer antepuxer apoñer apuxer arrepuxer ativer compuxer contiver contrafixer contrapuxer couber 
# depuxer desafixer desapuxer descompuxer desfixer detiver dispuxer empuxer entretiver entrevir expuxer 
# fixer for houber impuxer indispuxer interpuxer mantiver obtiver opuxer pospuxer predispuxer presupuxer 
# previr propuxer prouguer prover puider puxer quixer rarefixer recompuxer refixer reimpuxer repuxer retiver revir 
# satisfixer sobreexpuxer sostiver souber subexpuxer superpuxer supuxer tiver traspuxer trouxer tumefixer vir xustapuxer 
SFX 323     Y     15     # subxuntivo futuro
SFX 323     r     r/100,110,114     r . is:subxuntivo futuro P1 / P3 [ + enclítico monosílabo]
SFX 323     er     ér/666,111,115     er . is:subxuntivo futuro P1 / P3 + enclítico polisílabo 
SFX 323     ir     ír/666,111,115     ir . is:subxuntivo futuro P1 / P3 + enclítico polisílabo
SFX 323     0     es     r . is:subxuntivo futuro P2
SFX 323     er     éres/666,100,112,113     er . is:subxuntivo futuro P2 + enclítico
SFX 323     ir     íres/666,100,112,113     ir . is:subxuntivo futuro P2 + enclítico
SFX 323     0     mos     r . is:subxuntivo futuro P4
SFX 323     er     érmos/666,100,116,117     er . is:subxuntivo futuro P4 + enclítico
SFX 323     ir     írmos/666,100,116,117     ir . is:subxuntivo futuro P4 + enclítico
SFX 323     0     des     r . is:subxuntivo futuro P5
SFX 323     er     érdes/666,100,118,119     er . is:subxuntivo futuro P5 + enclítico
SFX 323     ir     írdes/666,100,118,119     ir . is:subxuntivo futuro P5 + enclítico
SFX 323     0     en     r . is:subxuntivo futuro P6
SFX 323     er     éren/666,100,114,115     er . is:subxuntivo futuro P6 + enclítico
SFX 323     ir     íren/666,100,114,115     ir . is:subxuntivo futuro P6 + enclítico

# abstiver afixer antepuxer apuxer arrepuxer ativer compuxer contiver contrafixer contrapuxer couber depuxer 
# desafixer desapuxer descompuxer desfixer detiver dispuxer empuxer entretiver entrevir expuxer fixer for houber 
# impuxer indispuxer interpuxer mantiver obtiver opuxer pospuxer predispuxer presupuxer previr propuxer prouguer 
# puider puxer quixer rarefixer recompuxer refixer reimpuxer repuxer retiver revir satisfixer sobreexpuxer sostiver 
# souber subexpuxer superpuxer supuxer tiver traspuxer trouxer tumefixer valer vir xustapuxer 
SFX 324     Y     62     
SFX 324     r     ches     [^l]er . is:pretérito P2
SFX 324     er     éches/666,100,112,113     [^l]er . is:pretérito P2 + enclítico
SFX 324     er     iches     valer . is:pretérito P2
SFX 324     er     íches/666,100,112,113     valer . is:pretérito P2 + enclítico
SFX 324     ir     iches     vir . is:pretérito P2
SFX 324     ir     íches/666,100,112,113     vir . is:pretérito P2 + enclítico
SFX 324     or     uches     for . is:pretérito P2
SFX 324     or     úches/666,100,112,113     for . is:pretérito P2 + enclítico
SFX 324     er     o     [^lu]er . is:pretérito P3
SFX 324     guer     go     guer . is:pretérito P3
SFX 324     er     eu/101,114     valer . is:pretérito P3 [ + acusativo P3 tras ditongo decrecente / enclítico monosílabo]
SFX 324     er     éu/666,115     valer . is:pretérito P3 + enclítico polisílabo
SFX 324     ir     iu/101,114     vir . is:pretérito P3 [ + acusativo P3 tras ditongo decrecente / enclítico monosílabo]
SFX 324     ir     íu/666,115     vir . is:pretérito P3 + enclítico polisílabo
SFX 324     r     i/101,114     for . is:pretérito P3 [ + acusativo P3 tras ditongo decrecente / enclítico monosílabo]
SFX 324     or     ói/666,115     for . is:pretérito P3 + enclítico polisílabo
SFX 324     r     mos     r . is:pretérito P4
SFX 324     or     ómos/666,100,116,117     or . is:pretérito P4 + enclítico
SFX 324     er     émos/666,100,116,117     er . is:pretérito P4 + enclítico
SFX 324     ir     ímos/666,100,116,117     ir . is:pretérito P4 + enclítico
SFX 324     r     stes     r . is:pretérito P5
SFX 324     or     óstes/666,100,118,119     or . is:pretérito P5 + enclítico
SFX 324     er     éstes/666,100,118,119     er . is:pretérito P5 + enclítico
SFX 324     ir     ístes/666,100,118,119     ir . is:pretérito P5 + enclítico
SFX 324     0     on     r . is:pretérito P6
SFX 324     or     óron/666,100,114,115     or . is:pretérito P6 + enclítico
SFX 324     er     éron/666,100,114,115     er . is:pretérito P6 + enclítico
SFX 324     ir     íron/666,100,114,115     ir . is:pretérito P6 + enclítico
SFX 324     0     a     r . is:antepretérito P1 / P3
SFX 324     or     óra/666,100,110,111,114,115     or . is:antepretérito P1 / P3 + enclítico
SFX 324     er     éra/666,100,110,111,114,115     er . is:antepretérito P1 / P3 + enclítico
SFX 324     ir     íra/666,100,110,111,114,115     ir . is:antepretérito P1 / P3 + enclítico
SFX 324     0     as     r . is:antepretérito P2
SFX 324     or     óras/666,100,112,113     or . is:antepretérito P2 + enclítico
SFX 324     er     éras/666,100,112,113     er . is:antepretérito P2 + enclítico
SFX 324     ir     íras/666,100,112,113     ir . is:antepretérito P2 + enclítico
SFX 324     0     amos     r . is:antepretérito P4
SFX 324     0     ámos/666,100,116,117     r . is:antepretérito P4 + enclítico
SFX 324     0     ades     r . is:antepretérito P5
SFX 324     0     ádes/666,100,118,119     r . is:antepretérito P5 + enclítico
SFX 324     0     an     r . is:antepretérito P6
SFX 324     or     óran/666,100,114,115     or . is:antepretérito P6 + enclítico
SFX 324     er     éran/666,100,114,115     er . is:antepretérito P6 + enclítico
SFX 324     ir     íran/666,100,114,115     ir . is:antepretérito P6 + enclítico
SFX 324     r     se     r . is:subxuntivo pretérito P1 / P3
SFX 324     er     ése/666,100,110,111,114,115     er . is:subxuntivo pretérito P1 / P3 + enclítico
SFX 324     or     óse/666,100,110,111,114,115     or . is:subxuntivo pretérito P1 / P3 + enclítico
SFX 324     ir     íse/666,100,110,111,114,115     ir . is:subxuntivo pretérito P1 / P3 + enclítico
SFX 324     r     ses     r . is:subxuntivo pretérito P2
SFX 324     or     óses/666,100,112,113     or . is:subxuntivo pretérito P2 + enclítico
SFX 324     er     éses/666,100,112,113     er . is:subxuntivo pretérito P2 + enclítico
SFX 324     ir     íses/666,100,112,113     ir . is:subxuntivo pretérito P2 + enclítico
SFX 324     er     ésemos/100,116,117     er . is:subxuntivo pretérito P4 [ + enclítico]
SFX 324     ir     ísemos/100,118,119     ir . is:subxuntivo pretérito P4 [ + enclítico]
SFX 324     or     ósemos/100,118,119     or . is:subxuntivo pretérito P4 [ + enclítico]
SFX 324     er     ésedes/100,118,119     er . is:subxuntivo pretérito P5 [ + enclítico]
SFX 324     ir     ísedes/100,118,119     ir . is:subxuntivo pretérito P5 [ + enclítico]
SFX 324     or     ósedes/100,118,119     or . is:subxuntivo pretérito P5 [ + enclítico]
SFX 324     r     sen     r . is:subxuntivo pretérito P6
SFX 324     er     ésen/666,100,114,115     er . is:subxuntivo pretérito P6 + enclítico
SFX 324     ir     ísen/666,100,114,115     ir . is:subxuntivo pretérito P6 + enclítico
SFX 324     or     ósen/666,100,114,115     or . is:subxuntivo pretérito P6 + enclítico

# abstiver afixer antepuxer apuxer arrepuxer ativer compuxer contiver contrafixer contrapuxer couber depuxer desafixer desapuxer 
# descompuxer desfixer detiver dispuxer empuxer entretiver expuxer fixer for houber impuxer indispuxer interpuxer mantiver obtiver 
# opuxer pospuxer predispuxer presupuxer propuxer prouguer puider puxer quixer rarefixer recompuxer refixer reimpuxer repuxer 
# retiver satisfixer sobreexpuxer sostiver souber subexpuxer superpuxer supuxer tiver traspuxer trouxer tumefixer valer vir xustapuxer 
SFX 325     Y     7     #S2C irregular
SFX 325     r     n     [^l]er . is:pretérito P1
SFX 325     aler     alín/111     valer . is:pretérito P1 [ + enclítico polisílabo]
SFX 325     aler     alin/666,100,110     valer . is:pretérito P1 + enclítico monosílabo
SFX 325     ir     in/100,110     vir . is:pretérito P1 [ + enclítico monosílabo]
SFX 325     ir     ín/666,111     vir . is:pretérito P1 + enclítico polisílabo
SFX 325     or     un/100,110     for . is:pretérito P1 [ + enclítico monosílabo]
SFX 325     or     ún/666,111     for . is:pretérito P1 + enclítico polisílabo

# absteñer     afager antepoñer     apoñer     arrepoñer     ateñer     caiber     compoñer     conteñer     contrafager     contrapoñer     depoñer     
# desafager     desapoñer     descompoñer     desfager     deteñer     dispoñer     empoñer     entreteñer     entrevexer     expoñer     fager     
# haxer     impoñer     indispoñer     interpoñer     manteñer     obteñer     opoñer     poider     poñer     pospoñer     pracer     predispoñer     presupoñer 
# prevexer     propoñer     provexer     queirer     rarefager     recompoñer     refager     reimpoñer     repoñer     reteñer     revexer     saiber     satisfager     ser     sexer     
# sobreexpoñer     sosteñer     subexpoñer     superpoñer     supoñer     teñer     traer     traspoñer     tumefager     valler     vexer     xustapoñer     
SFX 326     Y     27     
SFX 326     er     a     [^caox]er . is:subxuntivo presente P1 / P3
SFX 326     cer     za     cer . is:subxuntivo presente P1 / P3 
SFX 326     er     ia     [ao]er . is:subxuntivo presente P1 / P3 
SFX 326     exer     éxa/666,100,110,111,114,115     sexer . is:subxuntivo presente P1 / P3 + enclítico
SFX 326     er     a     xer . is:subxuntivo presente P1 / P3
SFX 326     er     as     [^caox]er . is:subxuntivo presente P2
SFX 326     er     zas     cer . is:subxuntivo presente P2
SFX 326     er     ias     [ao]er . is:subxuntivo presente P2
SFX 326     exer     éxas/666,100,112,113     sexer . is:subxuntivo presente P2 + enclítico
SFX 326     er     as     [^cao]er . is:subxuntivo presente P2
SFX 326     er     amos     [^cao]er . is:subxuntivo presente P4
SFX 326     er     ámos/666,100,116,117     [^cao]er . is:subxuntivo presente P4 + enclítico
SFX 326     cer     zamos     cer . is:subxuntivo presente P4
SFX 326     cer     zámos/666,100,116,117     cer . is:subxuntivo presente P4 + enclítico
SFX 326     er     iamos     [ao]er . is:subxuntivo presente P4
SFX 326     er     iámos/666,100,116,117     [ao]er . is:subxuntivo presente P4 + enclítico
SFX 326     er     ades     [^cao]er . is:subxuntivo presente P5
SFX 326     er     ádes/666,100,118,119     [^cao]er . is:subxuntivo presente P5 + enclítico
SFX 326     cer     zades     cer . is:subxuntivo presente P5
SFX 326     cer     zádes/666,100,118,119     cer . is:subxuntivo presente P5 + enclítico
SFX 326     er     iades     [ao]er . is:subxuntivo presente P5
SFX 326     er     iádes/666,100,118,119     [ao]er . is:subxuntivo presente P5 + enclítico
SFX 326     er     an     [^caox]er . is:subxuntivo presente P6
SFX 326     cer     zan     cer . is:subxuntivo presente P6
SFX 326     exer     éxan/666,100,114,115     sexer . is:subxuntivo presente P6 + enclítico
SFX 326     er     an     xer . is:subxuntivo presente P6
SFX 326     er     ian     [ao]er . is:subxuntivo presente P6

# abster afar antepoñer apoñer arrepoñer ater caber compoñer conter contrafar contrapoñer depoñer desafar desapoñer descompoñer 
#desfar deter dispoñer empoñer entreter entrever expoñer far haber impoñer indispoñer interpoñer manter obter opoñer poder poñer 
# pospoñer pracer predispoñer presupoñer prever propoñer prover querer rarefar recompoñer refar reimpoñer repoñer reter rever saber 
# satisfar ser sobreexpoñer soster subexpoñer superpoñer supoñer ter traer traspoñer tumefar valer ver xustapoñer 
SFX 327     Y     19     
SFX 327     0     ei/101,110     r . is:futuro P1 [ + acusativo P3 tras ditongo decrecente / enclítico monosílabo]
SFX 327     0     éi/666,111     r . is:futuro P1 + enclítico polisílabo
SFX 327     0     as/666,100,112     r . is:futuro P2 + enclítico monosílabo
SFX 327     0     ás/113     r . is:futuro P2 [ + enclítico polisílabo]
SFX 327     0     a/666,100,114     r . is:futuro P3 + enclítico monosílabo
SFX 327     0     á/115     r . is:futuro P3 [ + enclítico polisílabo]
SFX 327     0     emos     r . is:futuro P4
SFX 327     0     émos/666,100,116,117     r . is:futuro P4 + enclítico
SFX 327     0     edes     r . is:futuro P5
SFX 327     0     édes/666,100,118,119     r . is:futuro P5 + enclítico
SFX 327     0     an/666,100,114     r . is:futuro P6 + enclítico monosílabo
SFX 327     0     án/115     r . is:futuro P6 [ + enclítico polisílabo]
SFX 327     0     ía/100,110,111,114,115     r . is:pospretérito P1 / P3 [ + enclítico]
SFX 327     0     ías/100,112,113     r . is:pospretérito P2 [ + enclítico]
SFX 327     0     iamos     r . is:pospretérito P4
SFX 327     0     iámos/666,100,118,119     r . is:pospretérito P4 + enclítico
SFX 327     0     iades     r . is:pospretérito P5
SFX 327     0     iádes/666,100,118,119     r . is:pospretérito P5 + enclítico
SFX 327     0     ían/100,114,115     r . is:pospretérito P6 [ + enclítico]

# afacer antepoñer apoñer arrepoñer caber compoñer contrafacer contrapoñer depoñer desafacer desapoñer descompoñer 
# desfacer dispoñer empoñer entrever expoñer facer haber impoñer indispoñer interpoñer opoñer poder poñer pospoñer pracer 
# predispoñer presupoñer prever propoñer prover querer rarefacer recompoñer refacer reimpoñer repoñer rever saber satisfacer 
# sobreexpoñer subexpoñer superpoñer supoñer traer traspoñer tumefacer valer ver xustapoñer 
SFX 328     Y     14     # C-II irregular
SFX 328     er     ía     [^s]er . is:copretérito P1 / P3
SFX 328     er     ía/666,100,110,111,114,115     [^s]er . is:copretérito P1 / P3 + enclítico
SFX 328     er     ías     [^s]er . is:copretérito P2
SFX 328     er     ías/666,100,112,113     [^s]er . is:copretérito P2 + enclítico
SFX 328     er     iamos     [^sao]er . is:copretérito P4
SFX 328     er     iámos/666,100,116,117     [^sao]er . is:copretérito P4 + enclítico
SFX 328     er     ïamos     [ao]er . is:copretérito P4
SFX 328     er     ïámos/666,100,116,117     [ao]er . is:copretérito P4 + enclítico
SFX 328     er     iades     [^sao]er . is:copretérito P5
SFX 328     er     iádes/666,100,118,119     [^sao]er . is:copretérito P5 + enclítico
SFX 328     er     ïades     [ao]er . is:copretérito P5
SFX 328     er     ïádes/666,100,118,119     [ao]er . is:copretérito P5 + enclítico
SFX 328     er     ían     [^s]er . is:copretérito P6
SFX 328     er     ían/666,100,114,115     [^s]er . is:copretérito P6 + enclítico

# abster afacer antepoñer apoñer arrepoñer ater caber compoñer conter contrafacer contrapoñer depoñer desafacer 
# desapoñer descompoñer desfacer deter dispoñer empoñer entreter entrever expoñer facer haber impoñer indispoñer 
# interpoñer manter obter opoñer poder poñer pospoñer pracer predispoñer presupoñer prever propoñer prover querer 
# rarefacer recompoñer refacer reimpoñer repoñer reter rever saber satisfacer ser sobreexpoñer soster subexpoñer 
# superpoñer supoñer ter traer traspoñer tumefacer valer ver xustapoñer 
SFX 329     Y     9     
SFX 329     er     é/112,113     ser . is:imperativo P2 [ + enclítico]
SFX 329     r     de     [^bt]er . is:imperativo P5
SFX 329     er     éde/666,100,118,119     [^bt]er . is:imperativo P5 + enclítico
SFX 329     r     de     [^h]aber . is:imperativo P5
SFX 329     er     éde/666,100,118,119     [^h]aber . is:imperativo P5 + enclítico
SFX 329     r     nde     ter . is:imperativo P5
SFX 329     er     énde/666,100,112,113     ter . is:imperativo P5 + enclítico
SFX 329     r     de     ter . is:imperativo P5
SFX 329     er     éde/666,100,112,113     ter . is:imperativo P5 + enclítico


# abstiñer atiñer contiñer detiñer entretiñer erer érer     mantiñer obtiñer retiñer sostiñer tiñer
SFX 330     Y     13
SFX 330     er     a     er . is:copretérito P1 / P3
SFX 330     iñer     íña/666,100,110,111,114,115     tiñer . is:copretérito P1 / P3 + enclítico
SFX 330     rer     ra/666,100,110,111,114,115     érer . is:copretérito P1 / P3 + enclítico
SFX 330     er     as     er . is:copretérito P2
SFX 330     iñer     íñas/666,100,112,113     tiñer . is:copretérito P2 + enclítico
SFX 330     rer     ras/666,100,112,113     érer . is:copretérito P2 + enclítico
SFX 330     er     amos     er . is:copretérito P4
SFX 330     er     ámos/666,100,116,117     er . is:copretérito P4 + enclítico
SFX 330     er     ades     er . is:copretérito P5
SFX 330     er     ádes/666,100,118,119     er . is:copretérito P5 + enclítico
SFX 330     er     an     er . is:copretérito P6
SFX 330     iñer     íñan/666,100,114,115     tiñer . is:copretérito P6 + enclítico
SFX 330     rer     ran/666,100,114,115     érer . is:copretérito P6 + enclítico

# abster afacer antepoñer apoñer arrepoñer ater compoñer conter contrafacer contrapoñer depoñer desafacer 
# desapoñer descompoñer desfacer deter dispoñer empoñer entreter entrever expoñer impoñer indispoñer 
# interpoñer manter obter opoñer pospoñer predispoñer presupoñer prever propoñer prover rarefacer recompoñer 
# refacer reimpoñer repoñer reter rever satisfacer sobreexpoñer soster subexpoñer superpoñer supoñer traspoñer 
# tumefacer xustapoñer 
SFX 332     Y     23     #Compostos de facer, poñer, ter e ver
SFX 332     acer     ás/113     facer . is:presente P2 [ + enclítico polisílabo]
SFX 332     cer     s/666,100,112     facer . is:presente P2 + enclítico monosílabo
SFX 332     oñer     ós/113     poñer . is:presente P2 [ + enclítico polisílabo]
SFX 332     ñer     s/666,100,112     poñer . is:presente P2 + enclítico monosílabo
SFX 332     er     és/113     ter . is:presente P2 [ + enclítico polisílabo]
SFX 332     er     és/113     ver . is:presente P2 [ + enclítico polisílabo]
SFX 332     er     es/666,100,112     [tv]er . is:presente P2 + enclítico monosílabo
SFX 332     cer     i/101,114     facer . is:presente P3     [ + acusativo P3 tras ditongo decrecente / enclítico monosílabo]
SFX 332     acer     ái/666,115     facer . is:presente P3 + enclítico polisílabo
SFX 332     oñer     ón/115     poñer . is:presente P3 [ + enclítico polisílabo]
SFX 332     ñer     n/666,100,114     poñer . is:presente P3 + enclítico monosílabo
SFX 332     er     én/115     ter . is:presente P3 [ + enclítico polisílabo]
SFX 332     r     n/666,100,114     ter . is:presente P3 + enclítico monosílabo
SFX 332     er     é/115     ver . is:presente P3 [ + enclítico polisílabo]
SFX 332     er     e/666,100,114     ver . is:presente P3 + enclítico monosílabo
SFX 332     acer     án/115     facer . is:presente P6 [ + enclítico polisílabo]
SFX 332     cer     n/666,100,114     facer . is:presente P6 + enclítico
SFX 332     er     en     poñer . is:presente P6
SFX 332     oñer     óñen/666,100,114,115     poñer . is:presente P6 + enclítico
SFX 332     er     eñen     ter . is:presente P6
SFX 332     er     éñen/666,100,114,115     ter . is:presente P6 + enclítico
SFX 332     er     én/115     ver . is:presente P6 [ + enclítico polisílabo]
SFX 332     er     en/666,100,114     ver . is:presente P6 + enclítico monosílabo

# entrevir (entrever) previr (prever) revir (rever)
SFX 335     Y     2     #Compostos de     ver 
SFX 335     ir     ín/111     vir . is:pretérito P1 [ + enclítico polisílabo]
SFX 335     ir     in/666,100,110     vir . is:pretérito P1 + enclítico monosílabo

# cáber fácer háber póder póñer prácer quérer sáber tráer váler
SFX 340     Y     26     # con cambio de acento na raíz
SFX 340     er     o/666,100,110,111     [^ábcl]er . is:presente P1 + enclítico
SFX 340     ler     llo/666,100,110,111     váler . is:presente P1 + enclítico
SFX 340     cer     go/666,100,110,111     fácer . is:presente P1 + enclítico
SFX 340     cer     zo/666,100,110,111     [^f]ácer . is:presente P1 + enclítico
SFX 340     ber     ibo/666,100,110,111     cáber . is:presente P1 + enclítico
SFX 340     er     io/666,100,110,111     tráer . is:presente P1 + enclítico
SFX 340     áber     éi/666,111     [hs]áber . is:presente P1 + enclítico polisílabo
SFX 340     er     io/666,100,110,111     [á]er . is:presente P1 + enclítico
SFX 340     r     s/666,100,112,113     [^bcñ]er . is:presente P2 + enclítico
SFX 340     cer     s/666,113     fácer . is:presente P2 + enclítico polisílabo
SFX 340     r     s/666,100,112,113     [^f]ácer . is:presente P2 + enclítico
SFX 340     ber     s/666,113     háber . is:presente P2 + enclítico
SFX 340     r     s/666,100,112,113     [^h]áber . is:presente P2 + enclítico
SFX 340     ñer     s/666,113     póñer . is:presente P2 + enclítico
SFX 340     er     e/666,100,114,115     [^bcñts]er . is:presente P3 + enclítico
SFX 340     cer     i/666,115     fácer . is:presente P3 + enclítico polisílabo
SFX 340     er     e/666,100,114,115     [^f]ácer . is:presente P3 + enclítico
SFX 340     áber     á/666,115     háber . is:presente P3 + enclítico polisílabo
SFX 340     ber     i/666,115     háber . is:presente impersoal + enclítico polisílabo
SFX 340     er     e/666,100,114,115     [^h]áber . is:presente P3 + enclítico
SFX 340     ñer     n/666,115     póñer . is:presente P6 + enclítico polisílabo
SFX 340     r     n/666,100,114,115     [^bcts]er . is:presente P6 + enclítico
SFX 340     ber     án/666,115     háber . is:presente P6 + enclítico polisílabo
SFX 340     r     n/666,100,114,115     [^h]áber . is:presente P6 + enclítico
SFX 340     cer     n/666,115     fácer . is:presente P6 + enclítico polisílabo
SFX 340     r     n/666,100,114,115     [^f]ácer . is:presente P6 + enclítico

# abstíver afíxer antepúxer apúxer arrepúxer atíver compúxer contíver contrafíxer contrapúxer cóuber depúxer desafíxer 
# desapúxer descompúxer desfíxer detíver dispúxer empúxer entretíver expúxer fíxer hóuber impúxer indispúxer interpúxer 
# mantíver obtíver opúxer pospúxer predispúxer presupúxer propúxer próuger púider púxer quíxer rarefíxer recompúxer refíxer 
#reimpúxer repúxer retíver satisfíxer sobreexpúxer sostíver sóuber subexpúxer superpúxer supúxer tíver traspúxer tróuxer 
# tumefíxer váler xustapúxer 
SFX 341     Y     2     # con cambio de acento na raíz
SFX 341     r     n/666,100,110,111     [^l]er . is:pretérito P1 + enclítico
SFX 341     er     o/666,100,114,115     [^l]er . is:pretérito P3 + enclítico

# abstéñer afáger antepóñer apóñer arrepóñer atéñer cáiber compóñer contéñer 
# contrafáger contrapóñer depóñer desafáger desapóñer decompóñer desfáger detéñer dispóñer 
# empóñer entretéñer entrevéxer expóñer fáger háxer impóñer indispóñer interpóñer mantéñer obtéñer 
# opóñer póider póñer pospóñer prácer predispóñer presupóñer prevéxer propóñer provéxer 
# quéirer rarefáger recompóñer refáger reimpóñer repóñer retéñer revéxer sáiber satisfáger sobreexpóñer # sobrepoñer# 
# sostéñer subexpóñer superpóñer supóñer téñer tráer traspóñer tumefáger váller véxer xustapóñer
SFX 342     Y     8     # con cambio de acento na raíz
SFX 342     er     o/666,100,110,111     áger . is:presente P1 + enclítico
SFX 342     er     o/666,100,110,111     [éó]ñer . is:presente P1 + enclítico
SFX 342     er     a/666,100,110,111,114,115     [^cáó]er . is:subxuntivo presente P1 / P3 + enclítico
SFX 342     cer     za/666,100,110,111,114,115     cer . is:subxuntivo presente P1 / P3 + enclítico
SFX 342     er     ia/666,100,110,111,114,115     [áó]er . is:subxuntivo presente P1 / P3 + enclítico
SFX 342     er     as/666,100,112,113     [^cáó]er . is:subxuntivo presente P2 + enclítico
SFX 342     er     zas/666,100,112,113     cer . is:subxuntivo presente P2 + enclítico
SFX 342     er     ias/666,100,112,113     [áó]er . is:subxuntivo presente P2 + enclítico


# por e compostos
# pór/350 e por/351
# compostos de pór: pospor/350,351

# antepor apor arrepor ... 
SFX 350     Y     3     #Verbo pór e compostos
SFX 350     r     r/100,114     [^ó]r . is:infinitivo P3 / P6 [ + enclítico monosílabo]
SFX 350     or     ór/666,115     [^ó]r . is:infinitivo P3 / P6 + enclítico polisílabo 
SFX 350     r     r/100,114,115     ór . is:infinitivo P3 / P6 [ + enclítico]

SFX 351     Y     45     #Verbo pór e compostos
SFX 351     r     ndo     or . is:xerundio
SFX 351     or     óndo/666,100,114,115     or . is:xerundio + enclítico
SFX 351     r     mos     or . is:presente P4
SFX 351     or     ómos/666,100,116,117     or . is:presente P4 + enclítico
SFX 351     r     ndes     or . is:presente P5
SFX 351     or     óndes/666,100,118,119     or . is:presente P5 + enclítico
SFX 351     or     uña     or . is:copretérito P1 / P3
SFX 351     or     úña/666,100,110,111,114,115     or . is:copretérito P1 / P3 + enclítico
SFX 351     or     uñas     or . is:copretérito P2
SFX 351     or     úñas/666,100,112,113     or . is:copretérito P2 + enclítico
SFX 351     or     uñamos     or . is:copretérito P4
SFX 351     or     uñámos/666,100,116,117     or . is:copretérito P4 + enclítico
SFX 351     or     uñades     or . is:copretérito P5
SFX 351     or     uñádes/666,100,118,119     or . is:copretérito P5 + enclítico
SFX 351     or     uñan     or . is:copretérito P6
SFX 351     or     úñan/666,100,114,115     or . is:copretérito P6 + enclítico
SFX 351     0     ei/101,110     or . is:futuro P1 [ + acusativo P3 tras ditongo decrecente / enclítico monosílabo]
SFX 351     0     éi/666,111     or . is:futuro P1 + enclítico polisílabo
SFX 351     0     ás/113     or . is:futuro P2 [ + enclítico polisílabo]
SFX 351     0     as/666,100,112     or . is:futuro P2 + enclítico monosílabo
SFX 351     0     á/115     or . is:futuro P3 + enclítico polisílabo]
SFX 351     0     a/666,100,114     or . is:futuro P3 + enclítico monosílabo 
SFX 351     0     emos     or . is:futuro P4
SFX 351     0     émos/666,100,116,117     or . is:futuro P4 + enclítico
SFX 351     0     edes     or . is:futuro P5
SFX 351     0     édes/666,100,118,119     or . is:futuro P5 + enclítico
SFX 351     0     án/115     or . is:futuro P6 [ + enclítico polisílabo]
SFX 351     0     an/666,100,114     or . is:futuro P6 + enclítico monosílabo
SFX 351     0     ía/100,110,111,114,115     or . is:pospretérito P1 / P3 [ + enclítico]
SFX 351     0     ías/100,112,113     or . is:pospretérito P2 [ + enclítico]
SFX 351     0     iamos     or . is:pospretérito P4
SFX 351     0     iámos/666,100,116,117     or . is:pospretérito P4 + enclítico
SFX 351     0     iades     or . is:pospretérito P5
SFX 351     0     iádes/666,100,118,119     or . is:pospretérito P5 + enclítico
SFX 351     0     ían/100,114,115     or . is:pospretérito P6 [ + enclítico]
SFX 351     0     es     or . is:infinitivo P2
SFX 351     0     óres/666,100,112,113     or . is:infinitivo P2 + enclítico
SFX 351     0     mos     or . is:infinitivo P4
SFX 351     0     órmos/666,100,116,117     or . is:infinitivo P4 + enclítico
SFX 351     0     des     or . is:infinitivo P5
SFX 351     0     órdes/666,100,118,119     or . is:infinitivo P5 + enclítico
SFX 351     0     en     or . is:infinitivo P6
SFX 351     0     óren/666,100,114,115     or . is:infinitivo P6 + enclítico
SFX 351     r     nde     or . is:imperativo P5
SFX 351     r     ónde/666,100,118,119     or . is:imperativo P5 + enclítico

# Conxugación impersoal / defectiva en construción transitiva

# impersoais: amañecer amencer anoitecer atardecer chover estrelecer
# defectivos: acaecer acaer acontecer aquecer atanguer competer ocorrer suceder
# amañecer/360
# amañécer/666,361
SFX 360     Y     39     
SFX 360     r     ndo     er . is:xerundio
SFX 360     er     éndo/666,100,114,115     er . is:xerundio + enclítico
SFX 360     er     ido/10,15     er . is:participio
SFX 360     r     r/100,114     er . is:infinitivo P3 [ + enclítico monosílabo]
SFX 360     er     ér/666,115     er . is:infinitivo P3 + enclítico polisílabo
SFX 360     er     ía/100,110,111,114,115     er . is:copretérito P3 [ + enclítico]
SFX 360     er     ían/100,114,115     er . is:copretérito P6 + enclítico
SFX 360     0     a/666,100,112,114     er . is:futuro P3 + enclítico monosílabo
SFX 360     0     á/113,115     er . is:futuro P3 [ + enclítico polisílabo]
SFX 360     0     an/666,100,114     er . is:futuro P6 + enclítico monosílabo
SFX 360     0     án/115     er . is:futuro P6 [ + enclítico polisílabo]
SFX 360     0     ía/100,110,111,114,115     er . is:pospretérito P3 [ + enclítico]
SFX 360     0     ían/100,112,113,114,115     er . is:pospretérito P6 [ + enclítico]
SFX 360     er     a     [^cuao]er . is:subxuntivo presente P3
SFX 360     cer     za     cer . is:subxuntivo presente P3
SFX 360     guer     ga     guer . is:subxuntivo presente P3
SFX 360     quer     ca     quer . is:subxuntivo presente P3
SFX 360     er     ia     [ao]er . is:subxuntivo presente P3
SFX 360     er     an     [^cuao]er . is:subxuntivo presente P6
SFX 360     cer     zan     cer . is:subxuntivo presente P6
SFX 360     er     gan     guer . is:subxuntivo presente P6
SFX 360     er     can     quer . is:subxuntivo presente P6
SFX 360     er     ian     [ao]er . is:subxuntivo presente P6
SFX 360     er     e     er . is:presente P3
SFX 360     r     n     er . is:presente P6
SFX 360     er     eu/101,114     er . is: pretérito P3     [ + acusativo P3 tras ditongo decrecente / + enclítico monosílabo]
SFX 360     er     éu/666,115     er . is: pretérito P3 + enclítico polisílabo
SFX 360     0     on     er . is: pretérito P6
SFX 360     er     éron/666,100,114,115     er . is: pretérito P6 + enclítico
SFX 360     0     a     er . is: antepretérito P3
SFX 360     er     éra/666,100,110,111,114,115     er . is: antepretérito P3 + enclítico
SFX 360     0     an     er . is: antepretérito P6
SFX 360     er     éran/666,100,114,115     er . is: antepretérito P6 + enclítico
SFX 360     r     se     er . is: subxuntivo pretérito P3
SFX 360     er     ése/666,100,110,111,114,115     er . is: subxuntivo pretérito P3 + enclítico
SFX 360     r     sen     er . is: subxuntivo pretérito P6
SFX 360     er     ésen/666,100,114,115     er . is: subxuntivo pretérito P6 + enclítico
SFX 360     0     en     er . is: infinitivo / subxuntivo futuro P6
SFX 360     er     éren/666,100,114,115     er . is: infinitivo / subxuntivo futuro P6 + enclítico

SFX 361     Y     12     #C2 con cambio de acento na raíz 
SFX 361     er     e/666,100,114,115     er . is:presente P3 + enclítico
SFX 361     r     n/666,100,114,115     er . is:presente P6 + enclítico
SFX 361     er     a/666,100,110,111     [^cuáó]er . is:subxuntivo presente P3 + enclítico
SFX 361     cer     za/666,100,110,111,114,115     cer . is:subxuntivo presente P3 + enclítico
SFX 361     guer     ga/666,100,110,111,114,115     guer . is:subxuntivo presente P3 + enclítico
SFX 361     quer     ca/666,100,110,111,114,115     quer . is:subxuntivo presente P3 + enclítico
SFX 361     er     ia/666,100,110,111,114,115     [áó]er . is:subxuntivo presente P3 + enclítico
SFX 361     er     an/666,100,114,115     [^cuáó]er . is:subxuntivo presente P6 + enclítico
SFX 361     cer     zan/666,100,114,115     cer . is:subxuntivo presente P6 + enclítico
SFX 361     guer     gan/666,100,114,115     guer . is:subxuntivo presente P6 + enclítico
SFX 361     quer     can/666,100,114,115     quer . is:subxuntivo presente P6 + enclítico
SFX 361     er     ian/666,100,114,115     [áó]er . is:subxuntivo presente P6 + enclítico


#defectivos converxer e expeler ############# revisar expelen presente P6
#converxer/362
#convérxer/666,363
SFX 362     Y     81     # C-II regular
SFX 362     r     ndo     er . is:xerundio
SFX 362     er     éndo/666,100,114,115     er . is:xerundio + enclítico
SFX 362     er     ido/10,15     er . is:participio
SFX 362     r     r/100,114     er . is:infinitivo P1 / P3 [ + enclítico monosílabo]
SFX 362     er     ér/666,115     er . is:infinitivo P1 / P3 + enclítico polisílabo
SFX 362     r     mos     er . is:presente P4 / pretérito P4
SFX 362     er     émos/666,100,116,117     er . is:presente P4 / pretérito P4 + enclítico
SFX 362     r     des     er . is:presente P5
SFX 362     er     édes/666,100,118,119     er . is:presente P5 + enclítico
SFX 362     er     ía/100,110,111,114,115     er . is:copretérito P1 / P3 [ + enclítico]
SFX 362     er     ías/100,112,113     er . is:copretérito P2 + enclítico
SFX 362     er     iamos     [^ao]er . is:copretérito P4
SFX 362     er     iámos/666,100,116,117     [^ao]er . is:copretérito P4 + enclítico
SFX 362     er     ïamos     [ao]er . is:copretérito P4
SFX 362     er     ïámos/666,100,116,117     [ao]er . is:copretérito P4 + enclítico
SFX 362     er     iades     [^ao]er . is:copretérito P5
SFX 362     er     iádes/666,100,118,119     [^ao]er . is:copretérito P5 + enclítico
SFX 362     er     ïades     [ao]er . is:copretérito P5
SFX 362     er     ïádes/666,100,118,119     [ao]er . is:copretérito P5 + enclítico
SFX 362     er     ían/100,114,115     er . is:copretérito P6 + enclítico
SFX 362     0     ei/101,110     er . is:futuro P1     [ + acusativo P3 tras ditongo decrecente / + enclítico monosílabo]
SFX 362     0     éi/666,111     er . is:futuro P1 + enclítico
SFX 362     0     as/666,100,112     er . is:futuro P2 + enclítico monosílabo 
SFX 362     0     ás/113     er . is:futuro P2 [ + enclítico polisílabo]
SFX 362     0     a/666,100,112,114     er . is:futuro P3 + enclítico monosílabo
SFX 362     0     á/113,115     er . is:futuro P3 [ + enclítico polisílabo]
SFX 362     0     emos     er . is:futuro P4
SFX 362     0     émos/666,100,116,117     er . is:futuro P4 + enclítico
SFX 362     0     edes     er . is:futuro P5
SFX 362     0     édes/666,100,112,113     er . is:futuro P5 + enclítico
SFX 362     0     an/666,100,114     er . is:futuro P6 + enclítico monosílabo
SFX 362     0     án/115     er . is:futuro P6 [ + enclítico polisílabo]
SFX 362     0     ía/100,110,111,114,115     er . is:pospretérito P1 / P3 [ + enclítico]
SFX 362     0     ías/100,112,113     er . is:pospretérito P2 [ + enclítico]
SFX 362     0     iamos     er . is:pospretérito P4
SFX 362     0     iámos/666,100,116,117     er . is:pospretérito P4 + enclítico
SFX 362     0     iades     er . is:pospretérito P5
SFX 362     0     iádes/666,100,118,119     er . is:pospretérito P5 + enclítico
SFX 362     0     ían/100,112,113,114,115     er . is:pospretérito P6 [ + enclítico]
SFX 362     r     de     er . is:imperativo P5
SFX 362     er     éde/666,100,118,119     er . is:imperativo P5 + enclítico
SFX 362     r     n     er . is:presente P6
SFX 362     er     ín/111     er . is:pretérito P1 [ + enclítico polisílabo]
SFX 362     er     in/666,100,110     er . is:pretérito P1 + enclítico monosílabo
SFX 362     er     iches     [^ao]er . is: pretérito P2
SFX 362     er     íches     [ao]er . is: pretérito P2
SFX 362     er     íches/666,100,112,113     er . is: pretérito P2 + enclítico
SFX 362     er     eu/101,114     er . is: pretérito P3     [ + acusativo P3 tras ditongo decrecente / + enclítico monosílabo]
SFX 362     er     éu/666,115     er . is: pretérito P3 + enclítico polisílabo
SFX 362     r     mos     er . is: pretérito P4
SFX 362     er     émos/666,100,116,117     er . is: pretérito P4 + enclítico
SFX 362     r     stes     er . is: pretérito P5
SFX 362     er     éstes/666,100,118,119     er . is: pretérito P5 + enclítico
SFX 362     0     on     er . is: pretérito P6
SFX 362     er     éron/666,100,114,115     er . is: pretérito P6 + enclítico
SFX 362     0     a     er . is: antepretérito P1 / P3
SFX 362     er     éra/666,100,110,111,114,115     er . is: antepretérito P1 / P3 + enclítico
SFX 362     0     as     er . is: antepretérito P2
SFX 362     er     éras/666,100,112,113     er . is: antepretérito P2 + enclítico
SFX 362     0     amos     er . is: antepretérito P4
SFX 362     0     ámos/666,100,116,117     er . is: antepretérito P4 + enclítico
SFX 362     0     ades     er . is: antepretérito P5
SFX 362     0     ádes/666,100,118,119     er . is: antepretérito P5 + enclítico
SFX 362     0     an     er . is: antepretérito P6
SFX 362     er     éran/666,100,114,115     er . is: antepretérito P6 + enclítico
SFX 362     r     se     er . is: subxuntivo pretérito P1 / P3
SFX 362     er     ése/666,100,110,111,114,115     er . is: subxuntivo pretérito P1 / P3 + enclítico
SFX 362     r     ses     er . is: subxuntivo pretérito P2
SFX 362     er     éses/666,100,112,113     er . is: subxuntivo pretérito P2 + enclítico
SFX 362     er     ésemos/100,116,117     er . is: subxuntivo pretérito P4 [ + enclítico]
SFX 362     er     ésedes/100,118,119     er . is: subxuntivo pretérito P5 [ + enclítico]
SFX 362     r     sen     er . is: subxuntivo pretérito P6
SFX 362     er     ésen/666,100,114,115     er . is: subxuntivo pretérito P6 + enclítico
SFX 362     0     es     er . is: infinitivo / subxuntivo futuro P2
SFX 362     er     éres/666,100,112,113     er . is: infinitivo / subxuntivo futuro P2 + enclítico
SFX 362     0     mos     er . is: infinitivo / subxuntivo futuro P4
SFX 362     er     érmos/666,100,116,117     er . is: infinitivo / subxuntivo futuro P4 + enclítico
SFX 362     0     des     er . is: infinitivo / subxuntivo futuro P5
SFX 362     er     érdes/666,100,118,119     er . is: infinitivo / subxuntivo futuro P5 + enclítico
SFX 362     0     en     er . is: infinitivo / subxuntivo futuro P6
SFX 362     er     éren/666,100,114,115     er . is: infinitivo / subxuntivo futuro P6 + enclítico

SFX 363     Y     1     #C2 con cambio de acento na raíz 
SFX 363     r     n/666,100,114,115     er . is:presente P6 + enclítico

# defectivo pracer
# pracer/320,321,322,323,326,327,328,329
# prácer/666,340,342
# prouguer/666,323,324,325
# próuger/666,341

# pracer/364
# prouguer/666,365
# prácer/666,366
# próuger/666,367

# pracer 
SFX 364     Y     21     
SFX 364     r     r/100,114     er . is:infinitivo P3 [ + enclítico monosílabo]
SFX 364     er     ér/666,115     er . is:infinitivo P3 + enclítico polisílabo
SFX 364     r     ndo     er . is:xerundio
SFX 364     er     éndo/666,100,114,115     er . is:xerundio + enclítico
SFX 364     er     ido/10,15     er . is:participio
SFX 364     er     e     cer . is:presente P3
SFX 364     r     n     cer . is:presente P6
SFX 364     0     en     r . is:infinitivo / subxuntivo futuro P6
SFX 364     er     éren/666,100,114,115     er . is:infinitivo / subxuntivo futuro P6 + enclítico
SFX 364     cer     za     cer . is:subxuntivo presente P3 
SFX 364     cer     zan     cer . is:subxuntivo presente P6
SFX 364     0     a/666,100,114     r . is:futuro P3 + enclítico monosílabo
SFX 364     0     á/115     r . is:futuro P3 [ + enclítico polisílabo]
SFX 364     0     an/666,100,114     r . is:futuro P6 + enclítico monosílabo
SFX 364     0     án/115     r . is:futuro P6 [ + enclítico polisílabo]
SFX 364     0     ía/100,110,111,114,115     r . is:pospretérito P3 [ + enclítico]
SFX 364     0     ían/100,114,115     r . is:pospretérito P6 [ + enclítico]
SFX 364     er     ía     [^s]er . is:copretérito P3
SFX 364     er     ía/666,100,110,111,114,115     [^s]er . is:copretérito P3 + enclítico
SFX 364     er     ían     [^s]er . is:copretérito P6
SFX 364     er     ían/666,100,114,115     [^s]er . is:copretérito P6 + enclítico

# prouguer 
SFX 365     Y     15     # subxuntivo futuro
SFX 365     r     r/100,114     r . is:subxuntivo futuro P3 [ + enclítico monosílabo]
SFX 365     er     ér/666,115     er . is:subxuntivo futuro P3 + enclítico polisílabo 
SFX 365     0     en     r . is:subxuntivo futuro P6
SFX 365     er     éren/666,100,114,115     er . is:subxuntivo futuro P6 + enclítico
SFX 365     guer     go     guer . is:pretérito P3
SFX 365     0     on     r . is:pretérito P6
SFX 365     er     éron/666,100,114,115     er . is:pretérito P6 + enclítico
SFX 365     0     a     r . is:antepretérito P3
SFX 365     er     éra/666,100,110,111,114,115     er . is:antepretérito P3 + enclítico
SFX 365     0     an     r . is:antepretérito P6
SFX 365     er     éran/666,100,114,115     er . is:antepretérito P6 + enclítico
SFX 365     r     se     r . is:subxuntivo pretérito P3
SFX 365     er     ése/666,100,110,111,114,115     er . is:subxuntivo pretérito P3 + enclítico
SFX 365     r     sen     r . is:subxuntivo pretérito P6
SFX 365     er     ésen/666,100,114,115     er . is:subxuntivo pretérito P6 + enclítico

# prácer
SFX 366     Y     3     # con cambio de acento na raíz
SFX 366     cer     za/666,100,114,115     cer . is:subxuntivo presente P3 + enclítico
SFX 366     er     e/666,100,114,115     [^f]ácer . is:presente P3 + enclítico
SFX 366     r     n/666,100,114,115     [^f]ácer . is:presente P6 + enclítico

# próuger 
SFX 367     Y     1     # con cambio de acento na raíz
SFX 367     er     o/666,100,114,115     [^l]er . is:pretérito P3 + enclítico

# decer infinitivo xerundio presente P4 presente P5
SFX 368     Y     8     # con cambio de acento na raíz
SFX 368     r     r/100,114     decer . is:infinitivo P3 [ + enclítico monosílabo]
SFX 368     er     ér/666,115     decer . is:infinitivo P3 + enclítico polisílabo
SFX 368     r     ndo     decer . is:xerundio
SFX 368     er     éndo/666,100,114,115     decer . is:xerundio + enclítico
SFX 368     r     mos     decer . is:presente P4
SFX 368     er     émos/666,100,116,117     decer . is:presente P4 + enclítico
SFX 368     r     des     decer . is:presente P5
SFX 368     er     édes/666,100,118,119     decer . is:presente P5 + enclítico

# C-II
# intransitiva

# No .dic inclúense dous lemas. O segundo lema e para a formación das formas
# verbais que levan un acento que non existe na raíz orixinal do verbo.
# Paradigma dos verbos regulares
#     varrer/210,212,212 e várrer/666,215
# Os verbos ler e crer son parcialmente irregulares na 1ª, 2ª e 3ª PS 
# e 3ª PP do Presente de Indicativo e na 1ª PS do Pretérito de Indicativo
# Os compostos de ler e crer e o sobreser presentan a mesma iregularidade
# aínda que varía a acentuación por ser os primeiros monosílabo.
#     ler/210,212,213 e lér/666,215
#     reler/210,212,214 e relér/666,215
# C-II regular en construción intransitiva
SFX 410     Y     91     # C-II regular
SFX 410     r     ndo     er . is:xerundio
SFX 410     er     éndo/666,124,125     er . is:xerundio + enclítico
SFX 410     er     ido/10,15     [^ao]er . is:participio
SFX 410     er     ído/10,15     [ao]er . is:participio
SFX 410     r     r/124     er . is:infinitivo P1 / P3 [ + enclítico monosílabo]
SFX 410     er     ér/666,125     er . is:infinitivo P1 / P3 + enclítico polisílabo
SFX 410     r     mos     er . is:presente P4 / pretérito P4
SFX 410     er     émos/666,126,127     er . is:presente P4 / pretérito P4 + enclítico
SFX 410     r     des     er . is:presente P5
SFX 410     er     édes/666,128,129     er . is:presente P5 + enclítico
SFX 410     er     ía/120,121,124,125     er . is:copretérito P1 / P3 [ + enclítico]
SFX 410     er     ías/122,123     er . is:copretérito P2 + enclítico
SFX 410     er     iamos     [^ao]er . is:copretérito P4
SFX 410     er     iámos/666,126,127     [^ao]er . is:copretérito P4 + enclítico
SFX 410     er     ïamos     [ao]er . is:copretérito P4
SFX 410     er     ïámos/666,126,127     [ao]er . is:copretérito P4 + enclítico
SFX 410     er     iades     [^ao]er . is:copretérito P5
SFX 410     er     iádes/666,128,129     [^ao]er . is:copretérito P5 + enclítico
SFX 410     er     ïades     [ao]er . is:copretérito P5
SFX 410     er     ïádes/666,128,129     [ao]er . is:copretérito P5 + enclítico
SFX 410     er     ían/124,125     er . is:copretérito P6 + enclítico
SFX 410     0     ei/120     er . is:futuro P1     [ + enclítico monosílabo]
SFX 410     0     éi/666,121     er . is:futuro P1 + enclítico
SFX 410     0     as/666,122     er . is:futuro P2 + enclítico monosílabo 
SFX 410     0     ás/123     er . is:futuro P2 [ + enclítico polisílabo]
SFX 410     0     a/666,122,124     er . is:futuro P3 + enclítico monosílabo
SFX 410     0     á/123,125     er . is:futuro P3 [ + enclítico polisílabo]
SFX 410     0     emos     er . is:futuro P4
SFX 410     0     émos/666,126,127     er . is:futuro P4 + enclítico
SFX 410     0     edes     er . is:futuro P5
SFX 410     0     édes/666,122,123     er . is:futuro P5 + enclítico
SFX 410     0     an/666,124     er . is:futuro P6 + enclítico monosílabo
SFX 410     0     án/125     er . is:futuro P6 [ + enclítico polisílabo]
SFX 410     0     ía/120,121,124,125     er . is:pospretérito P1 / P3 [ + enclítico]
SFX 410     0     ías/122,123     er . is:pospretérito P2 [ + enclítico]
SFX 410     0     iamos     er . is:pospretérito P4
SFX 410     0     iámos/666,126,127     er . is:pospretérito P4 + enclítico
SFX 410     0     iades     er . is:pospretérito P5
SFX 410     0     iádes/666,128,129     er . is:pospretérito P5 + enclítico
SFX 410     0     ían/122,123,124,125     er . is:pospretérito P6 [ + enclítico]
SFX 410     er     a     [^cuaos]er . is:subxuntivo presente P1 / P3
SFX 410     cer     za     cer . is:subxuntivo presente P1 / P3
SFX 410     guer     ga     guer . is:subxuntivo presente P1 / P3
SFX 410     quer     ca     quer . is:subxuntivo presente P1 / P3
SFX 410     er     a     [^e]ser . is:subxuntivo presente P1 / P3
SFX 410     er     ea     sobreser . is:subxuntivo presente P1 / P3
SFX 410     er     ia     [ao]er . is:subxuntivo presente P1 / P3
SFX 410     er     as     [^cuaos]er . is:subxuntivo presente P2
SFX 410     cer     zas     cer . is:subxuntivo presente P2
SFX 410     guer     gas     guer . is:subxuntivo presente P2
SFX 410     quer     cas     quer . is:subxuntivo presente P2
SFX 410     er     as     [^e]ser . is:subxuntivo presente P2
SFX 410     er     eas     sobreser . is:subxuntivo presente P2
SFX 410     er     ias     [ao]er . is:subxuntivo presente P2
SFX 410     er     amos     [^cuaos]er . is:subxuntivo presente P4
SFX 410     er     ámos/666,126,127     [^cuao]er . is:subxuntivo presente P4 + enclítico
SFX 410     cer     zamos     cer . is:subxuntivo presente P4
SFX 410     cer     zámos/666,126,127     cer . is:subxuntivo presente P4 + enclítico
SFX 410     guer     gamos     guer . is:subxuntivo presente P4
SFX 410     guer     gámos/666,126,127     guer . is:subxuntivo presente P4 + enclítico
SFX 410     quer     camos     quer . is:subxuntivo presente P4
SFX 410     quer     cámos/666,126,127     quer . is:subxuntivo presente P4 + enclítico
SFX 410     er     amos     [^e]ser . is:subxuntivo presente P4
SFX 410     er     ámos/666,126,127     [^e]ser . is:subxuntivo presente P4
SFX 410     er     eamos     sobreser . is:subxuntivo presente P4
SFX 410     er     eámos/666,126,127     sobreser . is:subxuntivo presente P4
SFX 410     er     iamos     [ao]er . is:subxuntivo presente P4
SFX 410     er     iámos/666,126,127     [ao]er . is:subxuntivo presente P4 + enclítico
SFX 410     er     ades     [^cuaos]er . is:subxuntivo presente P5
SFX 410     er     ádes/666,128,129     [^cuao]er . is:subxuntivo presente P5 + enclítico     
SFX 410     cer     zades     cer . is:subxuntivo presente P5
SFX 410     cer     zádes/666,128,129     cer . is:subxuntivo presente P5 + enclítico
SFX 410     guer     gades     guer . is:subxuntivo presente P5
SFX 410     guer     gádes/666,128,129     guer . is:subxuntivo presente P5 + enclítico
SFX 410     quer     cades     quer . is:subxuntivo presente P5
SFX 410     quer     cádes/666,128,129     quer . is:subxuntivo presente P5 + enclítico
SFX 410     er     ades     [^e]ser . is:subxuntivo presente P5
SFX 410     er     ádes/666,128,129     [^e]ser . is:subxuntivo presente P4
SFX 410     er     eades     sobreser . is:subxuntivo presente P5
SFX 410     er     eádes/666,128,129     sobreser . is:subxuntivo presente P5
SFX 410     er     iades     [ao]er . is:subxuntivo presente P5
SFX 410     er     iádes/666,128,129     [ao]er . is:subxuntivo presente P5 + enclítico
SFX 410     er     an     [^cuaos]er . is:subxuntivo presente P6
SFX 410     cer     zan     cer . is:subxuntivo presente P6
SFX 410     er     gan     guer . is:subxuntivo presente P6
SFX 410     er     can     quer . is:subxuntivo presente P6
SFX 410     er     an     [^e]ser . is:subxuntivo presente P6
SFX 410     er     ean     sobreser . is:subxuntivo presente P6
SFX 410     er     ian     [ao]er . is:subxuntivo presente P6
SFX 410     r     de     er . is:imperativo P5
SFX 410     er     éde/666,128,129     er . is:imperativo P5 + enclítico

SFX 411     Y     10     #C2 regular
SFX 411     er     o     [^cuao]er . is:presente P1
SFX 411     cer     zo     cer . is:presente P1
SFX 411     guer     go     guer . is:presente P1
SFX 411     quer     co     quer . is:presente P1
SFX 411     er     io     [ao]er . is:presente P1
SFX 411     r     s     er . is:presente P2
SFX 411     er     e     er . is:presente P3
SFX 411     r     n     er . is:presente P6
SFX 411     er     ín/121     er . is:pretérito P1 [ + enclítico polisílabo]
SFX 411     er     in/666,120     er . is:pretérito P1 + enclítico monosílabo

SFX 412     Y     37     # C-II regular
SFX 412     er     iches     [^ao]er . is: pretérito P2
SFX 412     er     íches     [ao]er . is: pretérito P2
SFX 412     er     íches/666,122,123     er . is: pretérito P2 + enclítico
SFX 412     er     eu/124     er . is: pretérito P3 [ + enclítico monosílabo]
SFX 412     er     éu/666,125     er . is: pretérito P3 + enclítico polisílabo
SFX 412     r     mos     er . is: pretérito P4
SFX 412     er     émos/666,126,127     er . is: pretérito P4 + enclítico
SFX 412     r     stes     er . is: pretérito P5
SFX 412     er     éstes/666,128,129     er . is: pretérito P5 + enclítico
SFX 412     0     on     er . is: pretérito P6
SFX 412     er     éron/666,124,125     er . is: pretérito P6 + enclítico
SFX 412     0     a     er . is: antepretérito P1 / P3
SFX 412     er     éra/666,120,121,124,125     er . is: antepretérito P1 / P3 + enclítico
SFX 412     0     as     er . is: antepretérito P2
SFX 412     er     éras/666,122,123     er . is: antepretérito P2 + enclítico
SFX 412     0     amos     er . is: antepretérito P4
SFX 412     0     ámos/666,126,127     er . is: antepretérito P4 + enclítico
SFX 412     0     ades     er . is: antepretérito P5
SFX 412     0     ádes/666,128,129     er . is: antepretérito P5 + enclítico
SFX 412     0     an     er . is: antepretérito P6
SFX 412     er     éran/666,124,125     er . is: antepretérito P6 + enclítico
SFX 412     r     se     er . is: subxuntivo pretérito P1 / P3
SFX 412     er     ése/666,120,121,124,125     er . is: subxuntivo pretérito P1 / P3 + enclítico
SFX 412     r     ses     er . is: subxuntivo pretérito P2
SFX 412     er     éses/666,122,123     er . is: subxuntivo pretérito P2 + enclítico
SFX 412     er     ésemos/126,127     er . is: subxuntivo pretérito P4 [ + enclítico]
SFX 412     er     ésedes/128,129     er . is: subxuntivo pretérito P5 [ + enclítico]
SFX 412     r     sen     er . is: subxuntivo pretérito P6
SFX 412     er     ésen/666,124,125     er . is: subxuntivo pretérito P6 + enclítico
SFX 412     0     es     er . is: infinitivo / subxuntivo futuro P2
SFX 412     er     éres/666,122,123     er . is: infinitivo / subxuntivo futuro P2 + enclítico
SFX 412     0     mos     er . is: infinitivo / subxuntivo futuro P4
SFX 412     er     érmos/666,126,127     er . is: infinitivo / subxuntivo futuro P4 + enclítico
SFX 412     0     des     er . is: infinitivo / subxuntivo futuro P5
SFX 412     er     érdes/666,128,129     er . is: infinitivo / subxuntivo futuro P5 + enclítico
SFX 412     0     en     er . is: infinitivo / subxuntivo futuro P6
SFX 412     er     éren/666,124,125     er . is: infinitivo / subxuntivo futuro P6 + enclítico

SFX 413     Y     10     #Verbo ler ou crer
SFX 413     r     o     er . is:presente P1
SFX 413     er     éo/666,120,121     er . is:presente P1 + enclítico
SFX 413     r     s/122     er . is:presente P2 [ + enclítico monosílabo]
SFX 413     er     és/666,123     er . is:presente P2 + enclítico polisílabo
SFX 413     er     e/124     er . is:presente P3 [ + enclítico monosílabo]
SFX 413     er     é/666,125     er . is:presente P3 + enclítico polisílabo
SFX 413     r     n/124     er . is:presente P6 [ + enclítico monosílabo]
SFX 413     er     én/666,125     er . is:presente P6 + enclítico polisílabo
SFX 413     er     in/120     er . is:pretérito P1 [ + enclítico polisílabo]
SFX 413     er     ín/666,121     er . is:pretérito P1 + enclítico polisílabo]

SFX 414     Y     13     #Reler, trasler e descrer
SFX 414     r     o     er . is:presente P1
SFX 414     er     éo/666,120,121     er . is:presente P1 + enclítico
SFX 414     er     és/123     er . is:presente P2 [ + enclítico polisílabo]
SFX 414     er     es/666,122     er . is:presente P2 + enclítico monosílabo
SFX 414     er     é/125     er . is:presente P3 [ + enclítico polisílabo]
SFX 414     er     e/666,124     er . is:presente P3 + enclítico monosílabo
SFX 414     er     én/125     er . is:presente P6 [ + enclítico polisílabo]
SFX 414     er     en/666,124     er . is:presente P6 + enclítico monosílabo
SFX 414     er     ín/121     er . is:pretérito P1 [ + enclítico polisílabo]
SFX 414     er     in/666,120     er . is:pretérito P1 + enclítico monosílabo
SFX 414     er     éa/666,100,110,111     er . is:subxuntivo presente P1 / P3 + enclítico
SFX 414     er     éas/666,100,110,111     er . is:subxuntivo presente P2 + enclítico
SFX 414     er     éan/666,100,110,111     er . is:subxuntivo presente P6 + enclítico

SFX 415     Y     23     #C2 con cambio de acento na raíz 
SFX 415     er     o/666,120,121     [^cuáó]er . is:presente P1 + enclítico
SFX 415     cer     zo/666,120,121     cer . is:presente P1 + enclítico
SFX 415     guer     go/666,120,121     guer . is:presente P1 + enclítico
SFX 415     quer     co/666,120,121     quer . is:presente P1 + enclítico
SFX 415     er     io/666,120,121     [áó]er . is:presente P1 + enclítico
SFX 415     r     s/666,122,123     er . is:presente P2 + enclítico
SFX 415     er     e/666,124,125     er . is:presente P3 + enclítico
SFX 415     r     n/666,124,125     er . is:presente P6 + enclítico
SFX 415     er     a/666,120,121     [^cuáó]er . is:subxuntivo presente P1 / P3 + enclítico
SFX 415     cer     za/666,120,121,124,125     cer . is:subxuntivo presente P1 / P3 + enclítico
SFX 415     guer     ga/666,120,121,124,125     guer . is:subxuntivo presente P1 / P3 + enclítico
SFX 415     quer     ca/666,120,121,124,125     quer . is:subxuntivo presente P1 / P3 + enclítico
SFX 415     er     ia/666,120,121,124,125     [áó]er . is:subxuntivo presente P1 / P3 + enclítico
SFX 415     er     as/666,122,123     [^cuáó]er . is:subxuntivo presente P2 + enclítico
SFX 415     cer     zas/666,122,123     cer . is:subxuntivo presente P2 + enclítico
SFX 415     guer     gas/666,122,123     guer . is:subxuntivo presente P2 + enclítico
SFX 415     quer     cas/666,122,123     quer . is:subxuntivo presente P2 + enclítico
SFX 415     er     ias/666,122,123     [áó]er . is:subxuntivo presente P2 + enclítico
SFX 415     er     an/666,124,125     [^cuáó]er . is:subxuntivo presente P6 + enclítico
SFX 415     cer     zan/666,124,125     cer . is:subxuntivo presente P6 + enclítico
SFX 415     guer     gan/666,124,125     guer . is:subxuntivo presente P6 + enclítico
SFX 415     quer     can/666,124,125     quer . is:subxuntivo presente P6 + enclítico
SFX 415     er     ian/666,124,125     [áó]er . is:subxuntivo presente P6 + enclítico


# C-II irregulares
# intransitiva

# No .dic inclúense varios lemas para cubrir as ditintas raíces dos verbos 
# irregulares así como as variacións de acentuación para cada unha delas.
# caber, saber, haber, poder, querer, facer, ter, poñer, pracer, traer,
# valer, ver e ser
# prover e un verbo especial que nos tempos de perfecto é regular e 
# nos demáis irregular como ver

# abster afacer antepoñer ...
SFX 420     Y     19     # C-II Formas Nominais     irregular
SFX 420     r     r/124     er . is:infinitivo P1 / P3 [ + enclítico monosílabo]
SFX 420     er     ér/666,125     er . is:infinitivo P1 / P3 + enclítico polisílabo
SFX 420     r     ndo     er . is:xerundio
SFX 420     er     éndo/666,124,125     er . is:xerundio + enclítico
SFX 420     er     ido/10,15     [^cñavs]er . is:participio
SFX 420     acer     eito/10,15     facer . is:participio
SFX 420     er     ido/10,15     [^f]acer . is:participio
SFX 420     oñer     osto/10,15     poñer . is:participio
SFX 420     er     ído/10,15     aer . is:participio
SFX 420     er     isto/10,15     ver . is:participio
SFX 420     er     ido/10,15     ser . is:participio
SFX 420     0     es     r . is:infinitivo P2
SFX 420     er     éres/666,122,123     er . is:infinitivo P2 + enclítico
SFX 420     0     mos     r . is:infinitivo P4
SFX 420     er     érmos/666,126,127     er . is:infinitivo P4 + enclítico
SFX 420     0     des     r . is:infinitivo P5
SFX 420     er     érdes/666,128,129     er . is:infinitivo P5 + enclítico
SFX 420     0     en     r . is:infinitivo P6
SFX 420     er     éren/666,124,125     er . is:infinitivo P6 + enclítico

# abster afacer antepoñer ...
SFX 421     Y     25     #C-II irregular
SFX 421     er     o     [^abclvts]er . is:presente P1
SFX 421     er     on/120     ser . is:presente P1 [ + enclítico monosílabo]
SFX 421     er     ón/666,121     ser . is:presente P1 + enclítico polisílabo
SFX 421     er     eño     ter . is:presente P1
SFX 421     er     éño/666,120,121     ter . is:presente P1 + enclítico
SFX 421     er     exo     ver . is:presente P1
SFX 421     er     éxo/666,120,121     ver . is:presente P1 + enclítico
SFX 421     er     lo     valer . is:presente P1
SFX 421     cer     go     facer . is:presente P1
SFX 421     cer     zo     [^f]acer . is:presente P1
SFX 421     aber     aibo     caber . is:presente P1
SFX 421     aber     ei/120     [hs]aber . is:presente P1 [ + enclítico monosílabo]
SFX 421     er     io     [a]er . is:presente P1
SFX 421     r     mos     [^s]er . is:presente P4
SFX 421     er     émos/666,126,127     [^s]er . is:presente P4 + enclítico
SFX 421     er     omos     ser . is:presente P4
SFX 421     er     ómos/666,126,127     ser . is:presente P4 + enclítico
SFX 421     r     des     [^st]er . is:presente P5
SFX 421     er     édes/666,128,129     [^st]er . is:presente P5 + enclítico
SFX 421     er     odes     ser . is:presente P5
SFX 421     er     ódes/666,128,129     ser . is:presente P5 + enclítico
SFX 421     er     endes     ter . is:presente P5
SFX 421     er     éndes/666,128,129     ter . is:presente P5 + enclítico
SFX 421     er     edes     ter . is:presente P5
SFX 421     er     édes/666,128,129     ter . is:presente P5 + enclítico

# caber facer haber poder poñer pracer querer saber ser eser érer ter traer valer e ver
SFX 422     Y     38     #C-II irregular facer haber poñer ser ter ver 
SFX 422     r     s     [^rñbcvts]er . is:presente P2
SFX 422     r     s     [^é]rer . is:presente P2
SFX 422     ser     s/122     eser . is:presente P2 [ + enclítico monosílabo]
SFX 422     rer     s/666,123     érer . is:presente P2 + enclítico polisílabo
SFX 422     r     s/122     ter . is:presente P2 [ + enclítico monosílabo]
SFX 422     er     és/666,123     ter . is:presente P2 + enclítico polisílabo
SFX 422     r     s/122     ver . is:presente P2 [ + enclítico monosílabo]
SFX 422     er     és/666,123     ver . is:presente P2 + enclítico polisílabo
SFX 422     cer     s/122     facer . is:presente P2 [ + enclítico monosílabo]
SFX 422     r     s     [^f]acer . is:presente P2
SFX 422     ber     s/122     haber . is:presente P2 [ + enclítico monosílabo]
SFX 422     r     s     [^h]aber . is:presente P2
SFX 422     ñer     s/122     poñer . is:presente P2 [ + enclítico monosílabo]
SFX 422     er     e     [^ñbcvts]er . is:presente P3
SFX 422     rer     0/124,125     érer . is:presente P3 [ + enclítico]
SFX 422     er     en/124     ter . is:presente P3 [ + enclítico monosílabo]
SFX 422     er     én/666,125     ter . is:presente P3 + enclítico polisílabo
SFX 422     er     e/124     ver . is:presente P3 [ + enclítico monosílabo]
SFX 422     er     é/666,125     ver . is:presente P3 + enclítico polisílabo
SFX 422     cer     i/124     facer . is:presente P3 [ + enclítico monosílabo]
SFX 422     er     e     [^f]acer . is:presente P3
SFX 422     aber     a/124     haber . is:presente P3 [ + enclítico monosílabo]
SFX 422     aber     á/666,125     haber . is:presente P3 + enclítico polisílabo
SFX 422     ber     i/124     haber . is:presente impersoal [ + enclítico monosílabo]
SFX 422     er     e     [^h]aber . is:presente P3
SFX 422     oñer     on/124     poñer . is:presente P3 [ + enclítico monosílabo]
SFX 422     r     n     [^bcvts]er . is:presente P6
SFX 422     er     on/120,124     ser . is:presente P1 / P6 [ + enclítico monosílabo]
SFX 422     er     ón/666,121,125     ser . is:presente P1 / P6 + enclítico polisílabo
SFX 422     er     eñen     ter . is:presente P6
SFX 422     er     éñen/666,124,125     ter . is:presente P6+ enclítico
SFX 422     er     en/124     ver . is:presente P6 [ + enclítico monosílabo]
SFX 422     er     én/666,125     ver . is:presente P6 + enclítico polisílabo
SFX 422     cer     n/124     facer . is:presente P6 [ + enclítico monosílabo]
SFX 422     r     n     [^f]acer . is:presente P6
SFX 422     ber     n/124     haber . is:presente P6 [ + enclítico monosílabo]
SFX 422     aber     án/666,123,125     haber . is:presente P6 + enclítico polisílabo
SFX 422     r     n     [^h]aber . is:presente P6

# abstiver afixer antepuxer apoñer apuxer arrepuxer ativer compuxer contiver contrafixer contrapuxer couber 
# depuxer desafixer desapuxer descompuxer desfixer detiver dispuxer empuxer entretiver entrevir expuxer 
# fixer for houber impuxer indispuxer interpuxer mantiver obtiver opuxer pospuxer predispuxer presupuxer 
# previr propuxer prouguer prover puider puxer quixer rarefixer recompuxer refixer reimpuxer repuxer retiver revir 
# satisfixer sobreexpuxer sostiver souber subexpuxer superpuxer supuxer tiver traspuxer trouxer tumefixer vir xustapuxer 
SFX 423     Y     15     # subxuntivo futuro
SFX 423     r     r/120,124     r . is:subxuntivo futuro P1 / P3 [ + enclítico monosílabo]
SFX 423     er     ér/666,121,125     er . is:subxuntivo futuro P1 / P3 + enclítico polisílabo 
SFX 423     ir     ír/666,121,125     ir . is:subxuntivo futuro P1 / P3 + enclítico polisílabo
SFX 423     0     es     r . is:subxuntivo futuro P2
SFX 423     er     éres/666,122,123     er . is:subxuntivo futuro P2 + enclítico
SFX 423     ir     íres/666,122,123     ir . is:subxuntivo futuro P2 + enclítico
SFX 423     0     mos     r . is:subxuntivo futuro P4
SFX 423     er     érmos/666,126,127     er . is:subxuntivo futuro P4 + enclítico
SFX 423     ir     írmos/666,126,127     ir . is:subxuntivo futuro P4 + enclítico
SFX 423     0     des     r . is:subxuntivo futuro P5
SFX 423     er     érdes/666,128,129     er . is:subxuntivo futuro P5 + enclítico
SFX 423     ir     írdes/666,128,129     ir . is:subxuntivo futuro P5 + enclítico
SFX 423     0     en     r . is:subxuntivo futuro P6
SFX 423     er     éren/666,124,125     er . is:subxuntivo futuro P6 + enclítico
SFX 423     ir     íren/666,124,125     ir . is:subxuntivo futuro P6 + enclítico

# abstiver afixer antepuxer apuxer arrepuxer ativer compuxer contiver contrafixer contrapuxer couber depuxer 
# desafixer desapuxer descompuxer desfixer detiver dispuxer empuxer entretiver entrevir expuxer fixer for houber 
# impuxer indispuxer interpuxer mantiver obtiver opuxer pospuxer predispuxer presupuxer previr propuxer prouguer 
# puider puxer quixer rarefixer recompuxer refixer reimpuxer repuxer retiver revir satisfixer sobreexpuxer sostiver 
# souber subexpuxer superpuxer supuxer tiver traspuxer trouxer tumefixer valer vir xustapuxer 
SFX 424     Y     62     
SFX 424     r     ches     [^l]er . is:pretérito P2
SFX 424     er     éches/666,122,123     [^l]er . is:pretérito P2 + enclítico
SFX 424     er     iches     valer . is:pretérito P2
SFX 424     er     íches/666,122,123     valer . is:pretérito P2 + enclítico
SFX 424     ir     iches     vir . is:pretérito P2
SFX 424     ir     íches/666,122,123     vir . is:pretérito P2 + enclítico
SFX 424     or     uches     for . is:pretérito P2
SFX 424     or     úches/666,122,123     for . is:pretérito P2 + enclítico
SFX 424     er     o     [^lu]er . is:pretérito P3
SFX 424     guer     go     guer . is:pretérito P3
SFX 424     er     eu/124     valer . is:pretérito P3 [ + enclítico monosílabo]
SFX 424     er     éu/666,125     valer . is:pretérito P3 + enclítico polisílabo
SFX 424     ir     iu/124     vir . is:pretérito P3 [ + enclítico monosílabo]
SFX 424     ir     íu/666,125     vir . is:pretérito P3 + enclítico polisílabo
SFX 424     r     i/124     for . is:pretérito P3 [ + enclítico monosílabo]
SFX 424     or     ói/666,125     for . is:pretérito P3 + enclítico polisílabo
SFX 424     r     mos     r . is:pretérito P4
SFX 424     or     ómos/666,126,127     or . is:pretérito P4 + enclítico
SFX 424     er     émos/666,126,127     er . is:pretérito P4 + enclítico
SFX 424     ir     ímos/666,126,127     ir . is:pretérito P4 + enclítico
SFX 424     r     stes     r . is:pretérito P5
SFX 424     or     óstes/666,128,129     or . is:pretérito P5 + enclítico
SFX 424     er     éstes/666,128,129     er . is:pretérito P5 + enclítico
SFX 424     ir     ístes/666,128,129     ir . is:pretérito P5 + enclítico
SFX 424     0     on     r . is:pretérito P6
SFX 424     or     óron/666,124,125     or . is:pretérito P6 + enclítico
SFX 424     er     éron/666,124,125     er . is:pretérito P6 + enclítico
SFX 424     ir     íron/666,124,125     ir . is:pretérito P6 + enclítico
SFX 424     0     a     r . is:antepretérito P1 / P3
SFX 424     or     óra/666,120,121,124,125     or . is:antepretérito P1 / P3 + enclítico
SFX 424     er     éra/666,120,121,124,125     er . is:antepretérito P1 / P3 + enclítico
SFX 424     ir     íra/666,120,121,124,125     ir . is:antepretérito P1 / P3 + enclítico
SFX 424     0     as     r . is:antepretérito P2
SFX 424     or     óras/666,122,123     or . is:antepretérito P2 + enclítico
SFX 424     er     éras/666,122,123     er . is:antepretérito P2 + enclítico
SFX 424     ir     íras/666,122,123     ir     s:antepretérito P2 + enclítico
SFX 424     0     amos     r . is:antepretérito P4
SFX 424     0     ámos/666,126,127     r . is:antepretérito P4 + enclítico
SFX 424     0     ades     r . is:antepretérito P5
SFX 424     0     ádes/666,128,129     r . is:antepretérito P5 + enclítico
SFX 424     0     an     r . is:antepretérito P6
SFX 424     or     óran/666,124,125     or . is:antepretérito P6 + enclítico
SFX 424     er     éran/666,124,125     er . is:antepretérito P6 + enclítico
SFX 424     ir     íran/666,124,125     ir . is:antepretérito P6 + enclítico
SFX 424     r     se     r . is:subxuntivo pretérito P1 / P3
SFX 424     er     ése/666,120,121,124,125     er . is:subxuntivo pretérito P1 / P3 + enclítico
SFX 424     or     óse/666,120,121,124,125     or . is:subxuntivo pretérito P1 / P3 + enclítico
SFX 424     ir     íse/666,120,121,124,125     ir . is:subxuntivo pretérito P1 / P3 + enclítico
SFX 424     r     ses     r . is:subxuntivo pretérito P2
SFX 424     or     óses/666,122,123     or . is:subxuntivo pretérito P2 + enclítico
SFX 424     er     éses/666,122,123     er . is:subxuntivo pretérito P2 + enclítico
SFX 424     ir     íses/666,122,123     ir . is:subxuntivo pretérito P2 + enclítico
SFX 424     er     ésemos/126,127     er . is:subxuntivo pretérito P4 [ + enclítico]
SFX 424     ir     ísemos/128,129     ir . is:subxuntivo pretérito P4 [ + enclítico]
SFX 424     or     ósemos/128,129     or . is:subxuntivo pretérito P4 [ + enclítico]
SFX 424     er     ésedes/128,129     er . is:subxuntivo pretérito P5 [ + enclítico]
SFX 424     ir     ísedes/128,129     ir . is:subxuntivo pretérito P5 [ + enclítico]
SFX 424     or     ósedes/128,129     or . is:subxuntivo pretérito P5 [ + enclítico]
SFX 424     r     sen     r . is:subxuntivo pretérito P6
SFX 424     er     ésen/666,124,125     er . is:subxuntivo pretérito P6 + enclítico
SFX 424     ir     ísen/666,124,125     ir . is:subxuntivo pretérito P6 + enclítico
SFX 424     or     ósen/666,124,125     or . is:subxuntivo pretérito P6 + enclítico

# abstiver afixer antepuxer apuxer arrepuxer ativer compuxer contiver contrafixer contrapuxer couber depuxer desafixer desapuxer 
# descompuxer desfixer detiver dispuxer empuxer entretiver expuxer fixer for houber impuxer indispuxer interpuxer mantiver obtiver 
# opuxer pospuxer predispuxer presupuxer propuxer prouguer puider puxer quixer rarefixer recompuxer refixer reimpuxer repuxer 
# retiver satisfixer sobreexpuxer sostiver souber subexpuxer superpuxer supuxer tiver traspuxer trouxer tumefixer valer vir xustapuxer 
SFX 425     Y     7     #S2C irregular
SFX 425     r     n     [^l]er . is:pretérito P1
SFX 425     aler     alín/121     valer . is:pretérito P1 [ + enclítico polisílabo]
SFX 425     aler     alin/666,120     valer . is:pretérito P1 + enclítico monosílabo
SFX 425     ir     in/120     vir . is:pretérito P1 [ + enclítico monosílabo]
SFX 425     ir     ín/666,121     vir . is:pretérito P1 + enclítico polisílabo
SFX 425     or     un/120     for . is:pretérito P1 [ + enclítico monosílabo]
SFX 425     or     ún/666,121     for . is:pretérito P1 + enclítico polisílabo

# absteñer     afager antepoñer     apoñer     arrepoñer     ateñer     caiber     compoñer     conteñer     contrafager     contrapoñer     depoñer     
# desafager     desapoñer     descompoñer     desfager     deteñer     dispoñer     empoñer     entreteñer     entrevexer     expoñer     fager     
# haxer     impoñer     indispoñer     interpoñer     manteñer     obteñer     opoñer     poider     poñer     pospoñer     pracer     predispoñer     presupoñer 
# prevexer     propoñer     provexer     queirer     rarefager     recompoñer     refager     reimpoñer     repoñer     reteñer     revexer     saiber     satisfager     ser     sexer     
# sobreexpoñer     sosteñer     subexpoñer     superpoñer     supoñer     teñer     traer     traspoñer     tumefager     valler     vexer     xustapoñer     
SFX 426     Y     27     
SFX 426     er     a     [^caox]er . is:subxuntivo presente P1 / P3
SFX 426     cer     za     cer . is:subxuntivo presente P1 / P3 
SFX 426     er     ia     [ao]er . is:subxuntivo presente P1 / P3 
SFX 426     exer     éxa/666,120,121,124,125     sexer . is:subxuntivo presente P1 / P3 + enclítico
SFX 426     er     a     xer . is:subxuntivo presente P1 / P3
SFX 426     er     as     [^caox]er . is:subxuntivo presente P2
SFX 426     er     zas     cer . is:subxuntivo presente P2
SFX 426     er     ias     [ao]er . is:subxuntivo presente P2
SFX 426     exer     éxas/666,122,123     sexer . is:subxuntivo presente P2 + enclítico
SFX 426     er     as     [^cao]er . is:subxuntivo presente P2
SFX 426     er     amos     [^cao]er . is:subxuntivo presente P4
SFX 426     er     ámos/666,126,127     [^cao]er . is:subxuntivo presente P4 + enclítico
SFX 426     cer     zamos     cer . is:subxuntivo presente P4
SFX 426     cer     zámos/666,126,127     cer . is:subxuntivo presente P4 + enclítico
SFX 426     er     iamos     [ao]er . is:subxuntivo presente P4
SFX 426     er     iámos/666,126,127     [ao]er . is:subxuntivo presente P4 + enclítico
SFX 426     er     ades     [^cao]er . is:subxuntivo presente P5
SFX 426     er     ádes/666,128,129     [^cao]er . is:subxuntivo presente P5 + enclítico
SFX 426     cer     zades     cer . is:subxuntivo presente P5
SFX 426     cer     zádes/666,128,129     cer . is:subxuntivo presente P5 + enclítico
SFX 426     er     iades     [ao]er . is:subxuntivo presente P5
SFX 426     er     iádes/666,128,129     [ao]er . is:subxuntivo presente P5 + enclítico
SFX 426     er     an     [^caox]er . is:subxuntivo presente P6
SFX 426     cer     zan     cer . is:subxuntivo presente P6
SFX 426     exer     éxan/666,124,125     sexer . is:subxuntivo presente P6 + enclítico
SFX 426     er     an     xer . is:subxuntivo presente P6
SFX 426     er     ian     [ao]er . is:subxuntivo presente P6

# abster afar antepoñer apoñer arrepoñer ater caber compoñer conter contrafar contrapoñer depoñer desafar desapoñer descompoñer 
#desfar deter dispoñer empoñer entreter entrever expoñer far haber impoñer indispoñer interpoñer manter obter opoñer poder poñer 
# pospoñer pracer predispoñer presupoñer prever propoñer prover querer rarefar recompoñer refar reimpoñer repoñer reter rever saber 
# satisfar ser sobreexpoñer soster subexpoñer superpoñer supoñer ter traer traspoñer tumefar valer ver xustapoñer 
SFX 427     Y     19     
SFX 427     0     ei/120     r . is:futuro P1 [ + enclítico monosílabo]
SFX 427     0     éi/666,121     r . is:futuro P1 + enclítico polisílabo
SFX 427     0     as/666,122     r . is:futuro P2 + enclítico monosílabo
SFX 427     0     ás/123     r . is:futuro P2 [ + enclítico polisílabo]
SFX 427     0     a/666,124     r . is:futuro P3 + enclítico monosílabo
SFX 427     0     á/125     r . is:futuro P3 [ + enclítico polisílabo]
SFX 427     0     emos     r . is:futuro P4
SFX 427     0     émos/666,126,127     r . is:futuro P4 + enclítico
SFX 427     0     edes     r . is:futuro P5
SFX 427     0     édes/666,128,129     r . is:futuro P5 + enclítico
SFX 427     0     an/666,124     r . is:futuro P6 + enclítico monosílabo
SFX 427     0     án/125     r . is:futuro P6 [ + enclítico polisílabo]
SFX 427     0     ía/120,121,124,125     r . is:pospretérito P1 / P3 [ + enclítico]
SFX 427     0     ías/122,123     r . is:pospretérito P2 [ + enclítico]
SFX 427     0     iamos     r . is:pospretérito P4
SFX 427     0     iámos/666,128,129     r . is:pospretérito P4 + enclítico
SFX 427     0     iades     r . is:pospretérito P5
SFX 427     0     iádes/666,128,129     r . is:pospretérito P5 + enclítico
SFX 427     0     ían/124,125     r . is:pospretérito P6 [ + enclítico]

# afacer antepoñer apoñer arrepoñer caber compoñer contrafacer contrapoñer depoñer desafacer desapoñer descompoñer 
# desfacer dispoñer empoñer entrever expoñer facer haber impoñer indispoñer interpoñer opoñer poder poñer pospoñer pracer 
# predispoñer presupoñer prever propoñer prover querer rarefacer recompoñer refacer reimpoñer repoñer rever saber satisfacer 
# sobreexpoñer subexpoñer superpoñer supoñer traer traspoñer tumefacer valer ver xustapoñer 
SFX 428     Y     14     # C-II irregular
SFX 428     er     ía     [^s]er . is:copretérito P1 / P3
SFX 428     er     ía/666,120,121,124,125     [^s]er . is:copretérito P1 / P3 + enclítico
SFX 428     er     ías     [^s]er . is:copretérito P2
SFX 428     er     ías/666,122,123     [^s]er . is:copretérito P2 + enclítico
SFX 428     er     iamos     [^sao]er . is:copretérito P4
SFX 428     er     iámos/666,126,127     [^sao]er . is:copretérito P4 + enclítico
SFX 428     er     ïamos     [ao]er . is:copretérito P4
SFX 428     er     ïámos/666,126,127     [ao]er . is:copretérito P4 + enclítico
SFX 428     er     iades     [^sao]er . is:copretérito P5
SFX 428     er     iádes/666,128,129     [^sao]er . is:copretérito P5 + enclítico
SFX 428     er     ïades     [ao]er . is:copretérito P5
SFX 428     er     ïádes/666,128,129     [ao]er . is:copretérito P5 + enclítico
SFX 428     er     ían     [^s]er . is:copretérito P6
SFX 428     er     ían/666,124,125     [^s]er . is:copretérito P6 + enclítico

# abster afacer antepoñer apoñer arrepoñer ater caber compoñer conter contrafacer contrapoñer depoñer desafacer 
# desapoñer descompoñer desfacer deter dispoñer empoñer entreter entrever expoñer facer haber impoñer indispoñer 
# interpoñer manter obter opoñer poder poñer pospoñer pracer predispoñer presupoñer prever propoñer prover querer 
# rarefacer recompoñer refacer reimpoñer repoñer reter rever saber satisfacer ser sobreexpoñer soster subexpoñer 
# superpoñer supoñer ter traer traspoñer tumefacer valer ver xustapoñer 
SFX 429     Y     9     
SFX 429     er     é/122,123     ser . is:imperativo P2 [ + enclítico]
SFX 429     r     de     [^bt]er . is:imperativo P5
SFX 429     er     éde/666,128,129     [^bt]er . is:imperativo P5 + enclítico
SFX 429     r     de     [^h]aber . is:imperativo P5
SFX 429     er     éde/666,128,129     [^h]aber . is:imperativo P5 + enclítico
SFX 429     r     nde     ter . is:imperativo P5
SFX 429     er     énde/666,122,123     ter . is:imperativo P5 + enclítico
SFX 429     r     de     ter . is:imperativo P5
SFX 429     er     éde/666,122,123     ter . is:imperativo P5 + enclítico


# abstiñer atiñer contiñer detiñer entretiñer erer érer     mantiñer obtiñer retiñer sostiñer tiñer
SFX 430     Y     13
SFX 430     er     a     er . is:copretérito P1 / P3
SFX 430     iñer     íña/666,120,121,124,125     tiñer . is:copretérito P1 / P3 + enclítico
SFX 430     rer     ra/666,120,121,124,125     érer . is:copretérito P1 / P3 + enclítico
SFX 430     er     as     er . is:copretérito P2
SFX 430     iñer     íñas/666,122,123     tiñer . is:copretérito P2 + enclítico
SFX 430     rer     ras/666,122,123     érer . is:copretérito P2 + enclítico
SFX 430     er     amos     er . is:copretérito P4
SFX 430     er     ámos/666,126,127     er . is:copretérito P4 + enclítico
SFX 430     er     ades     er . is:copretérito P5
SFX 430     er     ádes/666,128,129     er . is:copretérito P5 + enclítico
SFX 430     er     an     er . is:copretérito P6
SFX 430     iñer     íñan/666,124,125     tiñer . is:copretérito P6 + enclítico
SFX 430     rer     ran/666,124,125     érer . is:copretérito P6 + enclítico

# abster afacer antepoñer apoñer arrepoñer ater compoñer conter contrafacer contrapoñer depoñer desafacer 
# desapoñer descompoñer desfacer deter dispoñer empoñer entreter entrever expoñer impoñer indispoñer 
# interpoñer manter obter opoñer pospoñer predispoñer presupoñer prever propoñer prover rarefacer recompoñer 
# refacer reimpoñer repoñer reter rever satisfacer sobreexpoñer soster subexpoñer superpoñer supoñer traspoñer 
# tumefacer xustapoñer 
SFX 432     Y     23     #Compostos de facer, poñer, ter e ver
SFX 432     acer     ás/123     facer . is:presente P2 [ + enclítico polisílabo]
SFX 432     cer     s/666,122     facer . is:presente P2 + enclítico monosílabo
SFX 432     oñer     ós/123     poñer . is:presente P2 [ + enclítico polisílabo]
SFX 432     ñer     s/666,122     poñer . is:presente P2 + enclítico monosílabo
SFX 432     er     és/123     ter . is:presente P2 [ + enclítico polisílabo]
SFX 432     er     és/123     ver . is:presente P2 [ + enclítico polisílabo]
SFX 432     er     es/666,122     [tv]er . is:presente P2 + enclítico monosílabo
SFX 432     cer     i/124     facer . is:presente P3     [ + enclítico monosílabo]
SFX 432     acer     ái/666,125     facer . is:presente P3 + enclítico polisílabo
SFX 432     oñer     ón/125     poñer . is:presente P3 [ + enclítico polisílabo]
SFX 432     ñer     n/666,124     poñer . is:presente P3 + enclítico monosílabo
SFX 432     er     én/125     ter . is:presente P3 [ + enclítico polisílabo]
SFX 432     r     n/666,124     ter . is:presente P3 + enclítico monosílabo
SFX 432     er     é/125     ver . is:presente P3 [ + enclítico polisílabo]
SFX 432     er     e/666,124     ver . is:presente P3 + enclítico monosílabo
SFX 432     acer     án/125     facer . is:presente P6 [ + enclítico polisílabo]
SFX 432     cer     n/666,124     facer . is:presente P6 + enclítico
SFX 432     er     en     poñer . is:presente P6
SFX 432     oñer     óñen/666,124,125     poñer . is:presente P6 + enclítico
SFX 432     er     eñen     ter . is:presente P6
SFX 432     er     éñen/666,124,125     ter . is:presente P6 + enclítico
SFX 432     er     én/125     ver . is:presente P6 [ + enclítico polisílabo]
SFX 432     er     en/666,124     ver . is:presente P6 + enclítico monosílabo

# entrevir (entrever) previr (prever) revir (rever)
SFX 435     Y     2     #Compostos de     ver 
SFX 435     ir     ín/121     vir . is:pretérito P1 [ + enclítico polisílabo]
SFX 435     ir     in/666,120     vir . is:pretérito P1 + enclítico monosílabo

# cáber fácer háber póder póñer prácer quérer sáber tráer váler
SFX 440     Y     26     # con cambio de acento na raíz
SFX 440     er     o/666,120,121     [^ábcl]er . is:presente P1 + enclítico
SFX 440     ler     llo/666,120,121     váler . is:presente P1 + enclítico
SFX 440     cer     go/666,120,121     fácer . is:presente P1 + enclítico
SFX 440     cer     zo/666,120,121     [^f]ácer . is:presente P1 + enclítico
SFX 440     ber     ibo/666,120,121     cáber . is:presente P1 + enclítico
SFX 440     er     io/666,120,121     tráer . is:presente P1 + enclítico
SFX 440     áber     éi/666,121     [hs]áber . is:presente P1 + enclítico polisílabo
SFX 440     er     io/666,120,121     [á]er . is:presente P1 + enclítico
SFX 440     r     s/666,122,123     [^bcñ]er . is:presente P2 + enclítico
SFX 440     cer     s/666,123     fácer . is:presente P2 + enclítico polisílabo
SFX 440     r     s/666,122,123     [^f]ácer . is:presente P2 + enclítico
SFX 440     ber     s/666,123     háber . is:presente P2 + enclítico
SFX 440     r     s/666,122,123     [^h]áber . is:presente P2 + enclítico
SFX 440     ñer     s/666,123     póñer . is:presente P2 + enclítico
SFX 440     er     e/666,124,125     [^bcñts]er . is:presente P3 + enclítico
SFX 440     cer     i/666,125     fácer . is:presente P3 + enclítico polisílabo
SFX 440     er     e/666,124,125     [^f]ácer . is:presente P3 + enclítico
SFX 440     áber     á/666,125     háber . is:presente P3 + enclítico polisílabo
SFX 440     ber     i/666,125     háber . is:presente impersoal + enclítico polisílabo
SFX 440     er     e/666,124,125     [^h]áber . is:presente P3 + enclítico
SFX 440     ñer     n/666,125     póñer . is:presente P6 + enclítico polisílabo
SFX 440     r     n/666,124,125     [^bcts]er . is:presente P6 + enclítico
SFX 440     ber     án/666,125     háber . is:presente P6 + enclítico polisílabo
SFX 440     r     n/666,124,125     [^h]áber . is:presente P6 + enclítico
SFX 440     cer     n/666,125     fácer . is:presente P6 + enclítico polisílabo
SFX 440     r     n/666,124,125     [^f]ácer . is:presente P6 + enclítico

# abstíver afíxer antepúxer apúxer arrepúxer atíver compúxer contíver contrafíxer contrapúxer cóuber depúxer desafíxer 
# desapúxer descompúxer desfíxer detíver dispúxer empúxer entretíver expúxer fíxer hóuber impúxer indispúxer interpúxer 
# mantíver obtíver opúxer pospúxer predispúxer presupúxer propúxer próuger púider púxer quíxer rarefíxer recompúxer refíxer 
#reimpúxer repúxer retíver satisfíxer sobreexpúxer sostíver sóuber subexpúxer superpúxer supúxer tíver traspúxer tróuxer 
# tumefíxer váler xustapúxer 
SFX 441     Y     2     # con cambio de acento na raíz
SFX 441     r     n/666,120,121     [^l]er . is:pretérito P1 + enclítico
SFX 441     er     o/666,124,125     [^l]er . is:pretérito P3 + enclítico

# abstéñer afáger antepóñer apóñer arrepóñer atéñer cáiber compóñer contéñer 
# contrafáger contrapóñer depóñer desafáger desapóñer decompóñer desfáger detéñer dispóñer 
# empóñer entretéñer entrevéxer expóñer fáger háxer impóñer indispóñer interpóñer mantéñer obtéñer 
# opóñer póider póñer pospóñer prácer predispóñer presupóñer prevéxer propóñer provéxer 
# quéirer rarefáger recompóñer refáger reimpóñer repóñer retéñer revéxer sáiber satisfáger sobreexpóñer # sobrepoñer# 
# sostéñer subexpóñer superpóñer supóñer téñer tráer traspóñer tumefáger váller véxer xustapóñer
SFX 442     Y     8     # con cambio de acento na raíz
SFX 442     er     o/666,120,121     áger . is:presente P1 + enclítico
SFX 442     er     o/666,120,121     [éó]ñer . is:presente P1 + enclítico
SFX 442     er     a/666,120,121,124,125     [^cáó]er . is:subxuntivo presente P1 / P3 + enclítico
SFX 442     cer     za/666,120,121,124,125     cer . is:subxuntivo presente P1 / P3 + enclítico
SFX 442     er     ia/666,120,121,124,125     [áó]er . is:subxuntivo presente P1 / P3 + enclítico
SFX 442     er     as/666,122,123     [^cáó]er . is:subxuntivo presente P2 + enclítico
SFX 442     er     zas/666,122,123     cer . is:subxuntivo presente P2 + enclítico
SFX 442     er     ias/666,122,123     [áó]er . is:subxuntivo presente P2 + enclítico


# por e compostos
# pór/350 e por/351
# compostos de pór: pospor/350,351

# antepor apor arrepor ... 
SFX 450     Y     3     #Verbo pór e compostos
SFX 450     r     r/124     [^ó]r . is:infinitivo P3 / P6 [ + enclítico monosílabo]
SFX 450     or     ór/666,125     [^ó]r . is:infinitivo P3 / P6 + enclítico polisílabo 
SFX 450     r     r/124,125     ór . is:infinitivo P3 / P6 [ + enclítico]

SFX 451     Y     45     #Verbo pór e compostos
SFX 451     r     ndo     or . is:xerundio
SFX 451     or     óndo/666,124,125     or . is:xerundio + enclítico
SFX 451     r     mos     or . is:presente P4
SFX 451     or     ómos/666,126,127     or . is:presente P4 + enclítico
SFX 451     r     ndes     or . is:presente P5
SFX 451     or     óndes/666,128,129     or . is:presente P5 + enclítico
SFX 451     or     uña     or . is:copretérito P1 / P3
SFX 451     or     úña/666,120,121,124,125     or . is:copretérito P1 / P3 + enclítico
SFX 451     or     uñas     or . is:copretérito P2
SFX 451     or     úñas/666,122,123     or . is:copretérito P2 + enclítico
SFX 451     or     uñamos     or . is:copretérito P4
SFX 451     or     uñámos/666,126,127     or . is:copretérito P4 + enclítico
SFX 451     or     uñades     or . is:copretérito P5
SFX 451     or     uñádes/666,128,129     or . is:copretérito P5 + enclítico
SFX 451     or     uñan     or . is:copretérito P6
SFX 451     or     úñan/666,124,125     or . is:copretérito P6 + enclítico
SFX 451     0     ei/120     or . is:futuro P1 [ + enclítico monosílabo]
SFX 451     0     éi/666,121     or . is:futuro P1 + enclítico polisílabo
SFX 451     0     ás/123     or . is:futuro P2 [ + enclítico polisílabo]
SFX 451     0     as/666,122     or . is:futuro P2 + enclítico monosílabo
SFX 451     0     á/125     or . is:futuro P3 + enclítico polisílabo]
SFX 451     0     a/666,124     or . is:futuro P3 + enclítico monosílabo 
SFX 451     0     emos     or . is:futuro P4
SFX 451     0     émos/666,126,127     or . is:futuro P4 + enclítico
SFX 451     0     edes     or . is:futuro P5
SFX 451     0     édes/666,128,129     or . is:futuro P5 + enclítico
SFX 451     0     án/125     or . is:futuro P6 [ + enclítico polisílabo]
SFX 451     0     an/666,124     or . is:futuro P6 + enclítico monosílabo
SFX 451     0     ía/120,121,124,125     or . is:pospretérito P1 / P3 [ + enclítico]
SFX 451     0     ías/122,123     or . is:pospretérito P2 [ + enclítico]
SFX 451     0     iamos     or . is:pospretérito P4
SFX 451     0     iámos/666,126,127     or . is:pospretérito P4 + enclítico
SFX 451     0     iades     or . is:pospretérito P5
SFX 451     0     iádes/666,128,129     or . is:pospretérito P5 + enclítico
SFX 451     0     ían/124,125     or . is:pospretérito P6 [ + enclítico]
SFX 451     0     es     or . is:infinitivo P2
SFX 451     0     óres/666,122,123     or . is:infinitivo P2 + enclítico
SFX 451     0     mos     or . is:infinitivo P4
SFX 451     0     órmos/666,126,127     or . is:infinitivo P4 + enclítico
SFX 451     0     des     or . is:infinitivo P5
SFX 451     0     órdes/666,128,129     or . is:infinitivo P5 + enclítico
SFX 451     0     en     or . is:infinitivo P6
SFX 451     0     óren/666,124,125     or . is:infinitivo P6 + enclítico
SFX 451     r     nde     or . is:imperativo P5
SFX 451     r     ónde/666,128,129     or . is:imperativo P5 + enclítico

# Conxugación impersoal / defectiva en construción intransitiva

# defectivos: acaecer acaer acontecer aquecer atanguer competer ocorrer suceder
# acaecer/360
# acaécer/666,361
SFX 460     Y     39     
SFX 460     r     ndo     er . is:xerundio
SFX 460     er     éndo/666,124,125     er . is:xerundio + enclítico
SFX 460     er     ido/10,15     er . is:participio
SFX 460     r     r/124     er . is:infinitivo P3 [ + enclítico monosílabo]
SFX 460     er     ér/666,125     er . is:infinitivo P3 + enclítico polisílabo
SFX 460     er     ía/120,121,124,125     er . is:copretérito P3 [ + enclítico]
SFX 460     er     ían/124,125     er . is:copretérito P6 + enclítico
SFX 460     0     a/666,122,124     er . is:futuro P3 + enclítico monosílabo
SFX 460     0     á/123,125     er . is:futuro P3 [ + enclítico polisílabo]
SFX 460     0     an/666,124     er . is:futuro P6 + enclítico monosílabo
SFX 460     0     án/125     er . is:futuro P6 [ + enclítico polisílabo]
SFX 460     0     ía/120,121,124,125     er . is:pospretérito P3 [ + enclítico]
SFX 460     0     ían/122,123,124,125     er . is:pospretérito P6 [ + enclítico]
SFX 460     er     a     [^cuao]er . is:subxuntivo presente P3
SFX 460     cer     za     cer . is:subxuntivo presente P3
SFX 460     guer     ga     guer . is:subxuntivo presente P3
SFX 460     quer     ca     quer . is:subxuntivo presente P3
SFX 460     er     ia     [ao]er . is:subxuntivo presente P3
SFX 460     er     an     [^cuao]er . is:subxuntivo presente P6
SFX 460     cer     zan     cer . is:subxuntivo presente P6
SFX 460     er     gan     guer . is:subxuntivo presente P6
SFX 460     er     can     quer . is:subxuntivo presente P6
SFX 460     er     ian     [ao]er . is:subxuntivo presente P6
SFX 460     er     e     er . is:presente P3
SFX 460     r     n     er . is:presente P6
SFX 460     er     eu/124     er . is: pretérito P3 [ + enclítico monosílabo]
SFX 460     er     éu/666,125     er . is: pretérito P3 + enclítico polisílabo
SFX 460     0     on     er . is: pretérito P6
SFX 460     er     éron/666,124,125     er . is: pretérito P6 + enclítico
SFX 460     0     a     er . is: antepretérito P3
SFX 460     er     éra/666,120,121,124,125     er . is: antepretérito P3 + enclítico
SFX 460     0     an     er . is: antepretérito P6
SFX 460     er     éran/666,124,125     er . is: antepretérito P6 + enclítico
SFX 460     r     se     er . is: subxuntivo pretérito P3
SFX 460     er     ése/666,120,121,124,125     er . is: subxuntivo pretérito P3 + enclítico
SFX 460     r     sen     er . is: subxuntivo pretérito P6
SFX 460     er     ésen/666,124,125     er . is: subxuntivo pretérito P6 + enclítico
SFX 460     0     en     er . is: infinitivo / subxuntivo futuro P6
SFX 460     er     éren/666,124,125     er . is: infinitivo / subxuntivo futuro P6 + enclítico

SFX 461     Y     12     #C2 con cambio de acento na raíz 
SFX 461     er     e/666,124,125     er . is:presente P3 + enclítico
SFX 461     r     n/666,124,125     er . is:presente P6 + enclítico
SFX 461     er     a/666,120,121     [^cuáó]er . is:subxuntivo presente P3 + enclítico
SFX 461     cer     za/666,120,121,124,125     cer . is:subxuntivo presente P3 + enclítico
SFX 461     guer     ga/666,120,121,124,125     guer . is:subxuntivo presente P3 + enclítico
SFX 461     quer     ca/666,120,121,124,125     quer . is:subxuntivo presente P3 + enclítico
SFX 461     er     ia/666,120,121,124,125     [áó]er . is:subxuntivo presente P3 + enclítico
SFX 461     er     an/666,124,125     [^cuáó]er . is:subxuntivo presente P6 + enclítico
SFX 461     cer     zan/666,124,125     cer . is:subxuntivo presente P6 + enclítico
SFX 461     guer     gan/666,124,125     guer . is:subxuntivo presente P6 + enclítico
SFX 461     quer     can/666,124,125     quer . is:subxuntivo presente P6 + enclítico
SFX 461     er     ian/666,124,125     [áó]er . is:subxuntivo presente P6 + enclítico


#defectivos converxer e expeler ############# revisar expelen presente P6
#converxer/362
#convérxer/666,363
SFX 462     Y     81     # C-II regular
SFX 462     r     ndo     er . is:xerundio
SFX 462     er     éndo/666,124,125     er . is:xerundio + enclítico
SFX 462     er     ido/10,15     er . is:participio
SFX 462     r     r/124     er . is:infinitivo P1 / P3 [ + enclítico monosílabo]
SFX 462     er     ér/666,125     er . is:infinitivo P1 / P3 + enclítico polisílabo
SFX 462     r     mos     er . is:presente P4 / pretérito P4
SFX 462     er     émos/666,126,127     er . is:presente P4 / pretérito P4 + enclítico
SFX 462     r     des     er . is:presente P5
SFX 462     er     édes/666,128,129     er . is:presente P5 + enclítico
SFX 462     er     ía/120,121,124,125     er . is:copretérito P1 / P3 [ + enclítico]
SFX 462     er     ías/122,123     er . is:copretérito P2 + enclítico
SFX 462     er     iamos     [^ao]er . is:copretérito P4
SFX 462     er     iámos/666,126,127     [^ao]er . is:copretérito P4 + enclítico
SFX 462     er     ïamos     [ao]er . is:copretérito P4
SFX 462     er     ïámos/666,126,127     [ao]er . is:copretérito P4 + enclítico
SFX 462     er     iades     [^ao]er . is:copretérito P5
SFX 462     er     iádes/666,128,129     [^ao]er . is:copretérito P5 + enclítico
SFX 462     er     ïades     [ao]er . is:copretérito P5
SFX 462     er     ïádes/666,128,129     [ao]er . is:copretérito P5 + enclítico
SFX 462     er     ían/124,125     er . is:copretérito P6 + enclítico
SFX 462     0     ei/120     er . is:futuro P1     [ + enclítico monosílabo]
SFX 462     0     éi/666,121     er . is:futuro P1 + enclítico
SFX 462     0     as/666,122     er . is:futuro P2 + enclítico monosílabo 
SFX 462     0     ás/123     er . is:futuro P2 [ + enclítico polisílabo]
SFX 462     0     a/666,122,124     er . is:futuro P3 + enclítico monosílabo
SFX 462     0     á/123,125     er . is:futuro P3 [ + enclítico polisílabo]
SFX 462     0     emos     er . is:futuro P4
SFX 462     0     émos/666,126,127     er . is:futuro P4 + enclítico
SFX 462     0     edes     er . is:futuro P5
SFX 462     0     édes/666,122,123     er . is:futuro P5 + enclítico
SFX 462     0     an/666,124     er . is:futuro P6 + enclítico monosílabo
SFX 462     0     án/125     er . is:futuro P6 [ + enclítico polisílabo]
SFX 462     0     ía/120,121,124,125     er . is:pospretérito P1 / P3 [ + enclítico]
SFX 462     0     ías/122,123     er . is:pospretérito P2 [ + enclítico]
SFX 462     0     iamos     er . is:pospretérito P4
SFX 462     0     iámos/666,126,127     er . is:pospretérito P4 + enclítico
SFX 462     0     iades     er . is:pospretérito P5
SFX 462     0     iádes/666,128,129     er . is:pospretérito P5 + enclítico
SFX 462     0     ían/122,123,124,125     er . is:pospretérito P6 [ + enclítico]
SFX 462     r     de     er . is:imperativo P5
SFX 462     er     éde/666,128,129     er . is:imperativo P5 + enclítico
SFX 462     r     n     er . is:presente P6
SFX 462     er     ín/121     er . is:pretérito P1 [ + enclítico polisílabo]
SFX 462     er     in/666,120     er . is:pretérito P1 + enclítico monosílabo
SFX 462     er     iches     [^ao]er . is: pretérito P2
SFX 462     er     íches     [ao]er . is: pretérito P2
SFX 462     er     íches/666,122,123     er . is: pretérito P2 + enclítico
SFX 462     er     eu/124     er . is: pretérito P3 [ + enclítico monosílabo]
SFX 462     er     éu/666,125     er . is: pretérito P3 + enclítico polisílabo
SFX 462     r     mos     er . is: pretérito P4
SFX 462     er     émos/666,126,127     er . is: pretérito P4 + enclítico
SFX 462     r     stes     er . is: pretérito P5
SFX 462     er     éstes/666,128,129     er . is: pretérito P5 + enclítico
SFX 462     0     on     er . is: pretérito P6
SFX 462     er     éron/666,124,125     er . is: pretérito P6 + enclítico
SFX 462     0     a     er . is: antepretérito P1 / P3
SFX 462     er     éra/666,120,121,124,125     er . is: antepretérito P1 / P3 + enclítico
SFX 462     0     as     er . is: antepretérito P2
SFX 462     er     éras/666,122,123     er . is: antepretérito P2 + enclítico
SFX 462     0     amos     er . is: antepretérito P4
SFX 462     0     ámos/666,126,127     er . is: antepretérito P4 + enclítico
SFX 462     0     ades     er . is: antepretérito P5
SFX 462     0     ádes/666,128,129     er . is: antepretérito P5 + enclítico
SFX 462     0     an     er . is: antepretérito P6
SFX 462     er     éran/666,124,125     er . is: antepretérito P6 + enclítico
SFX 462     r     se     er . is: subxuntivo pretérito P1 / P3
SFX 462     er     ése/666,120,121,124,125     er . is: subxuntivo pretérito P1 / P3 + enclítico
SFX 462     r     ses     er . is: subxuntivo pretérito P2
SFX 462     er     éses/666,122,123     er . is: subxuntivo pretérito P2 + enclítico
SFX 462     er     ésemos/126,127     er . is: subxuntivo pretérito P4 [ + enclítico]
SFX 462     er     ésedes/128,129     er . is: subxuntivo pretérito P5 [ + enclítico]
SFX 462     r     sen     er . is: subxuntivo pretérito P6
SFX 462     er     ésen/666,124,125     er . is: subxuntivo pretérito P6 + enclítico
SFX 462     0     es     er . is: infinitivo / subxuntivo futuro P2
SFX 462     er     éres/666,122,123     er . is: infinitivo / subxuntivo futuro P2 + enclítico
SFX 462     0     mos     er . is: infinitivo / subxuntivo futuro P4
SFX 462     er     érmos/666,126,127     er . is: infinitivo / subxuntivo futuro P4 + enclítico
SFX 462     0     des     er . is: infinitivo / subxuntivo futuro P5
SFX 462     er     érdes/666,128,129     er . is: infinitivo / subxuntivo futuro P5 + enclítico
SFX 462     0     en     er . is: infinitivo / subxuntivo futuro P6
SFX 462     er     éren/666,124,125     er . is: infinitivo / subxuntivo futuro P6 + enclítico

SFX 463     Y     1     #C2 con cambio de acento na raíz 
SFX 463     r     n/666,124,125     er . is:presente P6 + enclítico

# defectivo pracer
# pracer/320,321,322,323,326,327,328,329
# prácer/666,340,342
# prouguer/666,323,324,325
# próuger/666,341

# pracer/364
# prouguer/666,365
# prácer/666,366
# próuger/666,367

# pracer 
SFX 464     Y     21     
SFX 464     r     r/124     er . is:infinitivo P3 [ + enclítico monosílabo]
SFX 464     er     ér/666,125     er . is:infinitivo P3 + enclítico polisílabo
SFX 464     r     ndo     er . is:xerundio
SFX 464     er     éndo/666,124,125     er . is:xerundio + enclítico
SFX 464     er     ido/10,15     er . is:participio
SFX 464     er     e     cer . is:presente P3
SFX 464     r     n     cer . is:presente P6
SFX 464     0     en     r . is:infinitivo / subxuntivo futuro P6
SFX 464     er     éren/666,124,125     er . is:infinitivo / subxuntivo futuro P6 + enclítico
SFX 464     cer     za     cer . is:subxuntivo presente P3 
SFX 464     cer     zan     cer . is:subxuntivo presente P6
SFX 464     0     a/666,124     r . is:futuro P3 + enclítico monosílabo
SFX 464     0     á/125     r . is:futuro P3 [ + enclítico polisílabo]
SFX 464     0     an/666,124     r . is:futuro P6 + enclítico monosílabo
SFX 464     0     án/125     r . is:futuro P6 [ + enclítico polisílabo]
SFX 464     0     ía/120,121,124,125     r . is:pospretérito P3 [ + enclítico]
SFX 464     0     ían/124,125     r . is:pospretérito P6 [ + enclítico]
SFX 464     er     ía     [^s]er . is:copretérito P3
SFX 464     er     ía/666,120,121,124,125     [^s]er . is:copretérito P3 + enclítico
SFX 464     er     ían     [^s]er . is:copretérito P6
SFX 464     er     ían/666,124,125     [^s]er . is:copretérito P6 + enclítico

# prouguer 
SFX 465     Y     15     # subxuntivo futuro
SFX 465     r     r/124     r . is:subxuntivo futuro P3 [ + enclítico monosílabo]
SFX 465     er     ér/666,125     er . is:subxuntivo futuro P3 + enclítico polisílabo 
SFX 465     0     en     r . is:subxuntivo futuro P6
SFX 465     er     éren/666,124,125     er . is:subxuntivo futuro P6 + enclítico
SFX 465     guer     go     guer . is:pretérito P3
SFX 465     0     on     r . is:pretérito P6
SFX 465     er     éron/666,124,125     er . is:pretérito P6 + enclítico
SFX 465     0     a     r . is:antepretérito P3
SFX 465     er     éra/666,120,121,124,125     er . is:antepretérito P3 + enclítico
SFX 465     0     an     r . is:antepretérito P6
SFX 465     er     éran/666,124,125     er . is:antepretérito P6 + enclítico
SFX 465     r     se     r . is:subxuntivo pretérito P3
SFX 465     er     ése/666,120,121,124,125     er . is:subxuntivo pretérito P3 + enclítico
SFX 465     r     sen     r . is:subxuntivo pretérito P6
SFX 465     er     ésen/666,124,125     er . is:subxuntivo pretérito P6 + enclítico

# prácer
SFX 466     Y     3     # con cambio de acento na raíz
SFX 466     cer     za/666,120,125     cer . is:subxuntivo presente P3 + enclítico
SFX 466     er     e/666,124,125     [^f]ácer . is:presente P3 + enclítico
SFX 466     r     n/666,124,125     [^f]ácer . is:presente P6 + enclítico

# próuger 
SFX 467     Y     1     # con cambio de acento na raíz
SFX 467     er     o/666,124,125     [^l]er . is:pretérito P3 + enclítico

# decer infinitivo xerundio presente P4 presente P5
SFX 468     Y     8     # con cambio de acento na raíz
SFX 468     r     r/124     decer . is:infinitivo P3 [ + enclítico monosílabo]
SFX 468     er     ér/666,125     decer . is:infinitivo P3 + enclítico polisílabo
SFX 468     r     ndo     decer . is:xerundio
SFX 468     er     éndo/666,124,125     decer . is:xerundio + enclítico
SFX 468     r     mos     decer . is:presente P4
SFX 468     er     émos/666,126,127     decer . is:presente P4 + enclítico
SFX 468     r     des     decer . is:presente P5
SFX 468     er     édes/666,128,129     decer . is:presente P5 + enclítico

# impersoais: amañecer amencer anoitecer atardecer chover estrelecer
# amañecer/370
# amañécer/666,371
SFX 470     Y     39     
SFX 470     r     ndo     er . is:xerundio
SFX 470     er     éndo/666,104,105     er . is:xerundio + enclítico
SFX 470     er     ido/10,15     er . is:participio
SFX 470     r     r/104     er . is:infinitivo P3 [ + enclítico monosílabo]
SFX 470     er     ér/666,105     er . is:infinitivo P3 + enclítico polisílabo
SFX 470     er     ía/120,121,104,105     er . is:copretérito P3 [ + enclítico]
SFX 470     er     ían/104,105     er . is:copretérito P6 + enclítico
SFX 470     0     a/666,122,104     er . is:futuro P3 + enclítico monosílabo
SFX 470     0     á/123,105     er . is:futuro P3 [ + enclítico polisílabo]
SFX 470     0     an/666,104     er . is:futuro P6 + enclítico monosílabo
SFX 470     0     án/105     er . is:futuro P6 [ + enclítico polisílabo]
SFX 470     0     ía/120,121,104,105     er . is:pospretérito P3 [ + enclítico]
SFX 470     0     ían/122,123,104,105     er . is:pospretérito P6 [ + enclítico]
SFX 470     er     a     [^cuao]er . is:subxuntivo presente P3
SFX 470     cer     za     cer . is:subxuntivo presente P3
SFX 470     guer     ga     guer . is:subxuntivo presente P3
SFX 470     quer     ca     quer . is:subxuntivo presente P3
SFX 470     er     ia     [ao]er . is:subxuntivo presente P3
SFX 470     er     an     [^cuao]er . is:subxuntivo presente P6
SFX 470     cer     zan     cer . is:subxuntivo presente P6
SFX 470     er     gan     guer . is:subxuntivo presente P6
SFX 470     er     can     quer . is:subxuntivo presente P6
SFX 470     er     ian     [ao]er . is:subxuntivo presente P6
SFX 470     er     e     er . is:presente P3
SFX 470     r     n     er . is:presente P6
SFX 470     er     eu/104     er . is: pretérito P3 [ + enclítico monosílabo]
SFX 470     er     éu/666,105     er . is: pretérito P3 + enclítico polisílabo
SFX 470     0     on     er . is: pretérito P6
SFX 470     er     éron/666,104,105     er . is: pretérito P6 + enclítico
SFX 470     0     a     er . is: antepretérito P3
SFX 470     er     éra/666,120,121,104,105     er . is: antepretérito P3 + enclítico
SFX 470     0     an     er . is: antepretérito P6
SFX 470     er     éran/666,104,105     er . is: antepretérito P6 + enclítico
SFX 470     r     se     er . is: subxuntivo pretérito P3
SFX 470     er     ése/666,120,121,104,105     er . is: subxuntivo pretérito P3 + enclítico
SFX 470     r     sen     er . is: subxuntivo pretérito P6
SFX 470     er     ésen/666,104,105     er . is: subxuntivo pretérito P6 + enclítico
SFX 470     0     en     er . is: infinitivo / subxuntivo futuro P6
SFX 470     er     éren/666,104,105     er . is: infinitivo / subxuntivo futuro P6 + enclítico

SFX 471     Y     12     #C2 con cambio de acento na raíz 
SFX 471     er     e/666,104,105     er . is:presente P3 + enclítico
SFX 471     r     n/666,104,105     er . is:presente P6 + enclítico
SFX 471     er     a/666,120,121     [^cuáó]er . is:subxuntivo presente P3 + enclítico
SFX 471     cer     za/666,120,121,104,105     cer . is:subxuntivo presente P3 + enclítico
SFX 471     guer     ga/666,120,121,104,105     guer . is:subxuntivo presente P3 + enclítico
SFX 471     quer     ca/666,120,121,104,105     quer . is:subxuntivo presente P3 + enclítico
SFX 471     er     ia/666,120,121,104,105     [áó]er . is:subxuntivo presente P3 + enclítico
SFX 471     er     an/666,104,105     [^cuáó]er . is:subxuntivo presente P6 + enclítico
SFX 471     cer     zan/666,104,105     cer . is:subxuntivo presente P6 + enclítico
SFX 471     guer     gan/666,104,105     guer . is:subxuntivo presente P6 + enclítico
SFX 471     quer     can/666,104,105     quer . is:subxuntivo presente P6 + enclítico
SFX 471     er     ian/666,104,105     [áó]er . is:subxuntivo presente P6 + enclítico


# C-II
# en construción pronominal

# No .dic inclúense dous lemas. O segundo lema e para a formación das formas
# verbais que levan un acento que non existe na raíz orixinal do verbo.
# Paradigma dos verbos regulares
#     varrer/210,212,212 e várrer/666,215
# Os verbos ler e crer son parcialmente irregulares na 1ª, 2ª e 3ª PS 
# e 3ª PP do Presente de Indicativo e na 1ª PS do Pretérito de Indicativo
# Os compostos de ler e crer e o sobreser presentan a mesma iregularidade
# aínda que varía a acentuación por ser os primeiros monosílabo.
#     ler/210,212,213 e lér/666,215
#     reler/210,212,214 e relér/666,215
# C-II regular en construción pronominal
SFX 510     Y     91     # C-II regular
SFX 510     r     ndo     er . is:xerundio
SFX 510     er     éndo/666,134,135     er . is:xerundio + enclítico
SFX 510     er     ido/10,15     [^ao]er . is:participio
SFX 510     er     ído/10,15     [ao]er . is:participio
SFX 510     r     r/134     er . is:infinitivo P1 / P3 [ + enclítico monosílabo]
SFX 510     er     ér/666,135     er . is:infinitivo P1 / P3 + enclítico polisílabo
SFX 510     r     mos     er . is:presente P4 / pretérito P4
SFX 510     er     émos/666,136,137     er . is:presente P4 / pretérito P4 + enclítico
SFX 510     r     des     er . is:presente P5
SFX 510     er     édes/666,138,139     er . is:presente P5 + enclítico
SFX 510     er     ía/130,131,134,135     er . is:copretérito P1 / P3 [ + enclítico]
SFX 510     er     ías/132,133     er . is:copretérito P2 + enclítico
SFX 510     er     iamos     [^ao]er . is:copretérito P4
SFX 510     er     iámos/666,136,137     [^ao]er . is:copretérito P4 + enclítico
SFX 510     er     ïamos     [ao]er . is:copretérito P4
SFX 510     er     ïámos/666,136,137     [ao]er . is:copretérito P4 + enclítico
SFX 510     er     iades     [^ao]er . is:copretérito P5
SFX 510     er     iádes/666,138,139     [^ao]er . is:copretérito P5 + enclítico
SFX 510     er     ïades     [ao]er . is:copretérito P5
SFX 510     er     ïádes/666,138,139     [ao]er . is:copretérito P5 + enclítico
SFX 510     er     ían/134,135     er . is:copretérito P6 + enclítico
SFX 510     0     ei/130     er . is:futuro P1     [ + enclítico monosílabo]
SFX 510     0     éi/666,131     er . is:futuro P1 + enclítico
SFX 510     0     as/666,132     er . is:futuro P2 + enclítico monosílabo 
SFX 510     0     ás/133     er . is:futuro P2 [ + enclítico polisílabo]
SFX 510     0     a/666,132,134     er . is:futuro P3 + enclítico monosílabo
SFX 510     0     á/133,135     er . is:futuro P3 [ + enclítico polisílabo]
SFX 510     0     emos     er . is:futuro P4
SFX 510     0     émos/666,136,137     er . is:futuro P4 + enclítico
SFX 510     0     edes     er . is:futuro P5
SFX 510     0     édes/666,132,133     er . is:futuro P5 + enclítico
SFX 510     0     an/666,134     er . is:futuro P6 + enclítico monosílabo
SFX 510     0     án/135     er . is:futuro P6 [ + enclítico polisílabo]
SFX 510     0     ía/130,131,134,135     er . is:pospretérito P1 / P3 [ + enclítico]
SFX 510     0     ías/132,133     er . is:pospretérito P2 [ + enclítico]
SFX 510     0     iamos     er . is:pospretérito P4
SFX 510     0     iámos/666,136,137     er . is:pospretérito P4 + enclítico
SFX 510     0     iades     er . is:pospretérito P5
SFX 510     0     iádes/666,138,139     er . is:pospretérito P5 + enclítico
SFX 510     0     ían/132,133,134,135     er . is:pospretérito P6 [ + enclítico]
SFX 510     er     a     [^cuaos]er . is:subxuntivo presente P1 / P3
SFX 510     cer     za     cer . is:subxuntivo presente P1 / P3
SFX 510     guer     ga     guer . is:subxuntivo presente P1 / P3
SFX 510     quer     ca     quer . is:subxuntivo presente P1 / P3
SFX 510     er     a     [^e]ser . is:subxuntivo presente P1 / P3
SFX 510     er     ea     sobreser . is:subxuntivo presente P1 / P3
SFX 510     er     ia     [ao]er . is:subxuntivo presente P1 / P3
SFX 510     er     as     [^cuaos]er . is:subxuntivo presente P2
SFX 510     cer     zas     cer . is:subxuntivo presente P2
SFX 510     guer     gas     guer . is:subxuntivo presente P2
SFX 510     quer     cas     quer . is:subxuntivo presente P2
SFX 510     er     as     [^e]ser . is:subxuntivo presente P2
SFX 510     er     eas     sobreser . is:subxuntivo presente P2
SFX 510     er     ias     [ao]er . is:subxuntivo presente P2
SFX 510     er     amos     [^cuaos]er . is:subxuntivo presente P4
SFX 510     er     ámos/666,136,137     [^cuao]er . is:subxuntivo presente P4 + enclítico
SFX 510     cer     zamos     cer . is:subxuntivo presente P4
SFX 510     cer     zámos/666,136,137     cer . is:subxuntivo presente P4 + enclítico
SFX 510     guer     gamos     guer . is:subxuntivo presente P4
SFX 510     guer     gámos/666,136,137     guer . is:subxuntivo presente P4 + enclítico
SFX 510     quer     camos     quer . is:subxuntivo presente P4
SFX 510     quer     cámos/666,136,137     quer . is:subxuntivo presente P4 + enclítico
SFX 510     er     amos     [^e]ser . is:subxuntivo presente P4
SFX 510     er     ámos/666,136,137     [^e]ser . is:subxuntivo presente P4
SFX 510     er     eamos     sobreser . is:subxuntivo presente P4
SFX 510     er     eámos/666,136,137     sobreser . is:subxuntivo presente P4
SFX 510     er     iamos     [ao]er . is:subxuntivo presente P4
SFX 510     er     iámos/666,136,137     [ao]er . is:subxuntivo presente P4 + enclítico
SFX 510     er     ades     [^cuaos]er . is:subxuntivo presente P5
SFX 510     er     ádes/666,138,139     [^cuao]er . is:subxuntivo presente P5 + enclítico     
SFX 510     cer     zades     cer . is:subxuntivo presente P5
SFX 510     cer     zádes/666,138,139     cer . is:subxuntivo presente P5 + enclítico
SFX 510     guer     gades     guer . is:subxuntivo presente P5
SFX 510     guer     gádes/666,138,139     guer . is:subxuntivo presente P5 + enclítico
SFX 510     quer     cades     quer . is:subxuntivo presente P5
SFX 510     quer     cádes/666,138,139     quer . is:subxuntivo presente P5 + enclítico
SFX 510     er     ades     [^e]ser . is:subxuntivo presente P5
SFX 510     er     ádes/666,138,139     [^e]ser . is:subxuntivo presente P4
SFX 510     er     eades     sobreser . is:subxuntivo presente P5
SFX 510     er     eádes/666,138,139     sobreser . is:subxuntivo presente P5
SFX 510     er     iades     [ao]er . is:subxuntivo presente P5
SFX 510     er     iádes/666,138,139     [ao]er . is:subxuntivo presente P5 + enclítico
SFX 510     er     an     [^cuaos]er . is:subxuntivo presente P6
SFX 510     cer     zan     cer . is:subxuntivo presente P6
SFX 510     er     gan     guer . is:subxuntivo presente P6
SFX 510     er     can     quer . is:subxuntivo presente P6
SFX 510     er     an     [^e]ser . is:subxuntivo presente P6
SFX 510     er     ean     sobreser . is:subxuntivo presente P6
SFX 510     er     ian     [ao]er . is:subxuntivo presente P6
SFX 510     r     de     er . is:imperativo P5
SFX 510     er     éde/666,138,139     er . is:imperativo P5 + enclítico

SFX 511     Y     10     #C2 regular
SFX 511     er     o     [^cuao]er . is:presente P1
SFX 511     cer     zo     cer . is:presente P1
SFX 511     guer     go     guer . is:presente P1
SFX 511     quer     co     quer . is:presente P1
SFX 511     er     io     [ao]er . is:presente P1
SFX 511     r     s     er . is:presente P2
SFX 511     er     e     er . is:presente P3
SFX 511     r     n     er . is:presente P6
SFX 511     er     ín/131     er . is:pretérito P1 [ + enclítico polisílabo]
SFX 511     er     in/666,130     er . is:pretérito P1 + enclítico monosílabo

SFX 512     Y     37     # C-II regular
SFX 512     er     iches     [^ao]er . is: pretérito P2
SFX 512     er     íches     [ao]er . is: pretérito P2
SFX 512     er     íches/666,132,133     er . is: pretérito P2 + enclítico
SFX 512     er     eu/134     er . is: pretérito P3 [ + enclítico monosílabo]
SFX 512     er     éu/666,135     er . is: pretérito P3 + enclítico polisílabo
SFX 512     r     mos     er . is: pretérito P4
SFX 512     er     émos/666,136,137     er . is: pretérito P4 + enclítico
SFX 512     r     stes     er . is: pretérito P5
SFX 512     er     éstes/666,138,139     er . is: pretérito P5 + enclítico
SFX 512     0     on     er . is: pretérito P6
SFX 512     er     éron/666,134,135     er . is: pretérito P6 + enclítico
SFX 512     0     a     er . is: antepretérito P1 / P3
SFX 512     er     éra/666,130,131,134,135     er . is: antepretérito P1 / P3 + enclítico
SFX 512     0     as     er . is: antepretérito P2
SFX 512     er     éras/666,132,133     er . is: antepretérito P2 + enclítico
SFX 512     0     amos     er . is: antepretérito P4
SFX 512     0     ámos/666,136,137     er . is: antepretérito P4 + enclítico
SFX 512     0     ades     er . is: antepretérito P5
SFX 512     0     ádes/666,138,139     er . is: antepretérito P5 + enclítico
SFX 512     0     an     er . is: antepretérito P6
SFX 512     er     éran/666,134,135     er . is: antepretérito P6 + enclítico
SFX 512     r     se     er . is: subxuntivo pretérito P1 / P3
SFX 512     er     ése/666,130,131,134,135     er . is: subxuntivo pretérito P1 / P3 + enclítico
SFX 512     r     ses     er . is: subxuntivo pretérito P2
SFX 512     er     éses/666,132,133     er . is: subxuntivo pretérito P2 + enclítico
SFX 512     er     ésemos/136,137     er . is: subxuntivo pretérito P4 [ + enclítico]
SFX 512     er     ésedes/138,139     er . is: subxuntivo pretérito P5 [ + enclítico]
SFX 512     r     sen     er . is: subxuntivo pretérito P6
SFX 512     er     ésen/666,134,135     er . is: subxuntivo pretérito P6 + enclítico
SFX 512     0     es     er . is: infinitivo / subxuntivo futuro P2
SFX 512     er     éres/666,132,133     er . is: infinitivo / subxuntivo futuro P2 + enclítico
SFX 512     0     mos     er . is: infinitivo / subxuntivo futuro P4
SFX 512     er     érmos/666,136,137     er . is: infinitivo / subxuntivo futuro P4 + enclítico
SFX 512     0     des     er . is: infinitivo / subxuntivo futuro P5
SFX 512     er     érdes/666,138,139     er . is: infinitivo / subxuntivo futuro P5 + enclítico
SFX 512     0     en     er . is: infinitivo / subxuntivo futuro P6
SFX 512     er     éren/666,134,135     er . is: infinitivo / subxuntivo futuro P6 + enclítico

SFX 513     Y     10     #Verbo ler ou crer
SFX 513     r     o     er . is:presente P1
SFX 513     er     éo/666,130,131     er . is:presente P1 + enclítico
SFX 513     r     s/132     er . is:presente P2 [ + enclítico monosílabo]
SFX 513     er     és/666,133     er . is:presente P2 + enclítico polisílabo
SFX 513     er     e/134     er . is:presente P3 [ + enclítico monosílabo]
SFX 513     er     é/666,135     er . is:presente P3 + enclítico polisílabo
SFX 513     r     n/134     er . is:presente P6 [ + enclítico monosílabo]
SFX 513     er     én/666,135     er . is:presente P6 + enclítico polisílabo
SFX 513     er     in/130     er . is:pretérito P1 [ + enclítico polisílabo]
SFX 513     er     ín/666,131     er . is:pretérito P1 + enclítico polisílabo]

SFX 514     Y     13     #Reler, trasler e descrer
SFX 514     r     o     er . is:presente P1
SFX 514     er     éo/666,130,131     er . is:presente P1 + enclítico
SFX 514     er     és/133     er . is:presente P2 [ + enclítico polisílabo]
SFX 514     er     es/666,132     er . is:presente P2 + enclítico monosílabo
SFX 514     er     é/135     er . is:presente P3 [ + enclítico polisílabo]
SFX 514     er     e/666,134     er . is:presente P3 + enclítico monosílabo
SFX 514     er     én/135     er . is:presente P6 [ + enclítico polisílabo]
SFX 514     er     en/666,134     er . is:presente P6 + enclítico monosílabo
SFX 514     er     ín/131     er . is:pretérito P1 [ + enclítico polisílabo]
SFX 514     er     in/666,130     er . is:pretérito P1 + enclítico monosílabo
SFX 514     er     éa/666,100,110,111     er . is:subxuntivo presente P1 / P3 + enclítico
SFX 514     er     éas/666,100,110,111     er . is:subxuntivo presente P2 + enclítico
SFX 514     er     éan/666,100,110,111     er . is:subxuntivo presente P6 + enclítico

SFX 515     Y     23     #C2 con cambio de acento na raíz 
SFX 515     er     o/666,130,131     [^cuáó]er . is:presente P1 + enclítico
SFX 515     cer     zo/666,130,131     cer . is:presente P1 + enclítico
SFX 515     guer     go/666,130,131     guer . is:presente P1 + enclítico
SFX 515     quer     co/666,130,131     quer . is:presente P1 + enclítico
SFX 515     er     io/666,130,131     [áó]er . is:presente P1 + enclítico
SFX 515     r     s/666,132,133     er . is:presente P2 + enclítico
SFX 515     er     e/666,134,135     er . is:presente P3 + enclítico
SFX 515     r     n/666,134,135     er . is:presente P6 + enclítico
SFX 515     er     a/666,130,131     [^cuáó]er . is:subxuntivo presente P1 / P3 + enclítico
SFX 515     cer     za/666,130,131,134,135     cer . is:subxuntivo presente P1 / P3 + enclítico
SFX 515     guer     ga/666,130,131,134,135     guer . is:subxuntivo presente P1 / P3 + enclítico
SFX 515     quer     ca/666,130,131,134,135     quer . is:subxuntivo presente P1 / P3 + enclítico
SFX 515     er     ia/666,130,131,134,135     [áó]er . is:subxuntivo presente P1 / P3 + enclítico
SFX 515     er     as/666,132,133     [^cuáó]er . is:subxuntivo presente P2 + enclítico
SFX 515     cer     zas/666,132,133     cer . is:subxuntivo presente P2 + enclítico
SFX 515     guer     gas/666,132,133     guer . is:subxuntivo presente P2 + enclítico
SFX 515     quer     cas/666,132,133     quer . is:subxuntivo presente P2 + enclítico
SFX 515     er     ias/666,132,133     [áó]er . is:subxuntivo presente P2 + enclítico
SFX 515     er     an/666,134,135     [^cuáó]er . is:subxuntivo presente P6 + enclítico
SFX 515     cer     zan/666,134,135     cer . is:subxuntivo presente P6 + enclítico
SFX 515     guer     gan/666,134,135     guer . is:subxuntivo presente P6 + enclítico
SFX 515     quer     can/666,134,135     quer . is:subxuntivo presente P6 + enclítico
SFX 515     er     ian/666,134,135     [áó]er . is:subxuntivo presente P6 + enclítico


# C-II irregulares 
# pronominal

# No .dic inclúense varios lemas para cubrir as ditintas raíces dos verbos 
# irregulares así como as variacións de acentuación para cada unha delas.
# caber, saber, haber, poder, querer, facer, ter, poñer, pracer, traer,
# valer, ver e ser
# prover e un verbo especial que nos tempos de perfecto é regular e 
# nos demáis irregular como ver

# abster afacer antepoñer ...
SFX 520     Y     19     # C-II Formas Nominais     irregular
SFX 520     r     r/134     er . is:infinitivo P1 / P3 [ + enclítico monosílabo]
SFX 520     er     ér/666,135     er . is:infinitivo P1 / P3 + enclítico polisílabo
SFX 520     r     ndo     er . is:xerundio
SFX 520     er     éndo/666,134,135     er . is:xerundio + enclítico
SFX 520     er     ido/10,15     [^cñavs]er . is:participio
SFX 520     acer     eito/10,15     facer . is:participio
SFX 520     er     ido/10,15     [^f]acer . is:participio
SFX 520     oñer     osto/10,15     poñer . is:participio
SFX 520     er     ído/10,15     aer . is:participio
SFX 520     er     isto/10,15     ver . is:participio
SFX 520     er     ido/10,15     ser . is:participio
SFX 520     0     es     r . is:infinitivo P2
SFX 520     er     éres/666,132,133     er . is:infinitivo P2 + enclítico
SFX 520     0     mos     r . is:infinitivo P4
SFX 520     er     érmos/666,136,137     er . is:infinitivo P4 + enclítico
SFX 520     0     des     r . is:infinitivo P5
SFX 520     er     érdes/666,138,139     er . is:infinitivo P5 + enclítico
SFX 520     0     en     r . is:infinitivo P6
SFX 520     er     éren/666,134,135     er . is:infinitivo P6 + enclítico

# abster afacer antepoñer ...
SFX 521     Y     25     #C-II irregular
SFX 521     er     o     [^abclvts]er . is:presente P1
SFX 521     er     on/130     ser . is:presente P1 [ + enclítico monosílabo]
SFX 521     er     ón/666,131     ser . is:presente P1 + enclítico polisílabo
SFX 521     er     eño     ter . is:presente P1
SFX 521     er     éño/666,130,131     ter . is:presente P1 + enclítico
SFX 521     er     exo     ver . is:presente P1
SFX 521     er     éxo/666,130,131     ver . is:presente P1 + enclítico
SFX 521     er     lo     valer . is:presente P1
SFX 521     cer     go     facer . is:presente P1
SFX 521     cer     zo     [^f]acer . is:presente P1
SFX 521     aber     aibo     caber . is:presente P1
SFX 521     aber     ei/130     [hs]aber . is:presente P1 [ + enclítico monosílabo]
SFX 521     er     io     [a]er . is:presente P1
SFX 521     r     mos     [^s]er . is:presente P4
SFX 521     er     émos/666,136,137     [^s]er . is:presente P4 + enclítico
SFX 521     er     omos     ser . is:presente P4
SFX 521     er     ómos/666,136,137     ser . is:presente P4 + enclítico
SFX 521     r     des     [^st]er . is:presente P5
SFX 521     er     édes/666,138,139     [^st]er . is:presente P5 + enclítico
SFX 521     er     odes     ser . is:presente P5
SFX 521     er     ódes/666,138,139     ser . is:presente P5 + enclítico
SFX 521     er     endes     ter . is:presente P5
SFX 521     er     éndes/666,138,139     ter . is:presente P5 + enclítico
SFX 521     er     edes     ter . is:presente P5
SFX 521     er     édes/666,138,139     ter . is:presente P5 + enclítico

# caber facer haber poder poñer pracer querer saber ser eser érer ter traer valer e ver
SFX 522     Y     38     #C-II irregular facer haber poñer ser ter ver 
SFX 522     r     s     [^rñbcvts]er . is:presente P2
SFX 522     r     s     [^é]rer . is:presente P2
SFX 522     ser     s/132     eser . is:presente P2 [ + enclítico monosílabo]
SFX 522     rer     s/666,133     érer . is:presente P2 + enclítico polisílabo
SFX 522     r     s/132     ter . is:presente P2 [ + enclítico monosílabo]
SFX 522     er     és/666,133     ter . is:presente P2 + enclítico polisílabo
SFX 522     r     s/132     ver . is:presente P2 [ + enclítico monosílabo]
SFX 522     er     és/666,133     ver . is:presente P2 + enclítico polisílabo
SFX 522     cer     s/132     facer . is:presente P2 [ + enclítico monosílabo]
SFX 522     r     s     [^f]acer . is:presente P2
SFX 522     ber     s/132     haber . is:presente P2 [ + enclítico monosílabo]
SFX 522     r     s     [^h]aber . is:presente P2
SFX 522     ñer     s/132     poñer . is:presente P2 [ + enclítico monosílabo]
SFX 522     er     e     [^ñbcvts]er . is:presente P3
SFX 522     rer     0/134,135     érer . is:presente P3 [ + enclítico]
SFX 522     er     en/134     ter . is:presente P3 [ + enclítico monosílabo]
SFX 522     er     én/666,135     ter . is:presente P3 + enclítico polisílabo
SFX 522     er     e/134     ver . is:presente P3 [ + enclítico monosílabo]
SFX 522     er     é/666,135     ver . is:presente P3 + enclítico polisílabo
SFX 522     cer     i/134     facer . is:presente P3 [ + enclítico monosílabo]
SFX 522     er     e     [^f]acer . is:presente P3
SFX 522     aber     a/134     haber . is:presente P3 [ + enclítico monosílabo]
SFX 522     aber     á/666,135     haber . is:presente P3 + enclítico polisílabo
SFX 522     ber     i/134     haber . is:presente impersoal [ + enclítico monosílabo]
SFX 522     er     e     [^h]aber . is:presente P3
SFX 522     oñer     on/134     poñer . is:presente P3 [ + enclítico monosílabo]
SFX 522     r     n     [^bcvts]er . is:presente P6
SFX 522     er     on/130,134     ser . is:presente P1 / P6 [ + enclítico monosílabo]
SFX 522     er     ón/666,131,135     ser . is:presente P1 / P6 + enclítico polisílabo
SFX 522     er     eñen     ter . is:presente P6
SFX 522     er     éñen/666,134,135     ter . is:presente P6+ enclítico
SFX 522     er     en/134     ver . is:presente P6 [ + enclítico monosílabo]
SFX 522     er     én/666,135     ver . is:presente P6 + enclítico polisílabo
SFX 522     cer     n/134     facer . is:presente P6 [ + enclítico monosílabo]
SFX 522     r     n     [^f]acer . is:presente P6
SFX 522     ber     n/134     haber . is:presente P6 [ + enclítico monosílabo]
SFX 522     aber     án/666,133,135     haber . is:presente P6 + enclítico polisílabo
SFX 522     r     n     [^h]aber . is:presente P6

# abstiver afixer antepuxer apoñer apuxer arrepuxer ativer compuxer contiver contrafixer contrapuxer couber 
# depuxer desafixer desapuxer descompuxer desfixer detiver dispuxer empuxer entretiver entrevir expuxer 
# fixer for houber impuxer indispuxer interpuxer mantiver obtiver opuxer pospuxer predispuxer presupuxer 
# previr propuxer prouguer prover puider puxer quixer rarefixer recompuxer refixer reimpuxer repuxer retiver revir 
# satisfixer sobreexpuxer sostiver souber subexpuxer superpuxer supuxer tiver traspuxer trouxer tumefixer vir xustapuxer 
SFX 523     Y     15     # subxuntivo futuro
SFX 523     r     r/130,134     r . is:subxuntivo futuro P1 / P3 [ + enclítico monosílabo]
SFX 523     er     ér/666,131,135     er . is:subxuntivo futuro P1 / P3 + enclítico polisílabo 
SFX 523     ir     ír/666,131,135     ir . is:subxuntivo futuro P1 / P3 + enclítico polisílabo
SFX 523     0     es     r . is:subxuntivo futuro P2
SFX 523     er     éres/666,132,133     er . is:subxuntivo futuro P2 + enclítico
SFX 523     ir     íres/666,132,133     ir . is:subxuntivo futuro P2 + enclítico
SFX 523     0     mos     r . is:subxuntivo futuro P4
SFX 523     er     érmos/666,136,137     er . is:subxuntivo futuro P4 + enclítico
SFX 523     ir     írmos/666,136,137     ir . is:subxuntivo futuro P4 + enclítico
SFX 523     0     des     r . is:subxuntivo futuro P5
SFX 523     er     érdes/666,138,139     er . is:subxuntivo futuro P5 + enclítico
SFX 523     ir     írdes/666,138,139     ir . is:subxuntivo futuro P5 + enclítico
SFX 523     0     en     r . is:subxuntivo futuro P6
SFX 523     er     éren/666,134,135     er . is:subxuntivo futuro P6 + enclítico
SFX 523     ir     íren/666,134,135     ir . is:subxuntivo futuro P6 + enclítico

# abstiver afixer antepuxer apuxer arrepuxer ativer compuxer contiver contrafixer contrapuxer couber depuxer 
# desafixer desapuxer descompuxer desfixer detiver dispuxer empuxer entretiver entrevir expuxer fixer for houber 
# impuxer indispuxer interpuxer mantiver obtiver opuxer pospuxer predispuxer presupuxer previr propuxer prouguer 
# puider puxer quixer rarefixer recompuxer refixer reimpuxer repuxer retiver revir satisfixer sobreexpuxer sostiver 
# souber subexpuxer superpuxer supuxer tiver traspuxer trouxer tumefixer valer vir xustapuxer 
SFX 524     Y     62     
SFX 524     r     ches     [^l]er . is:pretérito P2
SFX 524     er     éches/666,132,133     [^l]er . is:pretérito P2 + enclítico
SFX 524     er     iches     valer . is:pretérito P2
SFX 524     er     íches/666,132,133     valer . is:pretérito P2 + enclítico
SFX 524     ir     iches     vir . is:pretérito P2
SFX 524     ir     íches/666,132,133     vir . is:pretérito P2 + enclítico
SFX 524     or     uches     for . is:pretérito P2
SFX 524     or     úches/666,132,133     for . is:pretérito P2 + enclítico
SFX 524     er     o     [^lu]er . is:pretérito P3
SFX 524     guer     go     guer . is:pretérito P3
SFX 524     er     eu/134     valer . is:pretérito P3 [ + enclítico monosílabo]
SFX 524     er     éu/666,135     valer . is:pretérito P3 + enclítico polisílabo
SFX 524     ir     iu/134     vir . is:pretérito P3 [ + enclítico monosílabo]
SFX 524     ir     íu/666,135     vir . is:pretérito P3 + enclítico polisílabo
SFX 524     r     i/134     for . is:pretérito P3 [ + enclítico monosílabo]
SFX 524     or     ói/666,135     for . is:pretérito P3 + enclítico polisílabo
SFX 524     r     mos     r . is:pretérito P4
SFX 524     or     ómos/666,136,137     or . is:pretérito P4 + enclítico
SFX 524     er     émos/666,136,137     er . is:pretérito P4 + enclítico
SFX 524     ir     ímos/666,136,137     ir . is:pretérito P4 + enclítico
SFX 524     r     stes     r . is:pretérito P5
SFX 524     or     óstes/666,138,139     or . is:pretérito P5 + enclítico
SFX 524     er     éstes/666,138,139     er . is:pretérito P5 + enclítico
SFX 524     ir     ístes/666,138,139     ir . is:pretérito P5 + enclítico
SFX 524     0     on     r . is:pretérito P6
SFX 524     or     óron/666,134,135     or . is:pretérito P6 + enclítico
SFX 524     er     éron/666,134,135     er . is:pretérito P6 + enclítico
SFX 524     ir     íron/666,134,135     ir . is:pretérito P6 + enclítico
SFX 524     0     a     r . is:antepretérito P1 / P3
SFX 524     or     óra/666,130,131,134,135     or . is:antepretérito P1 / P3 + enclítico
SFX 524     er     éra/666,130,131,134,135     er . is:antepretérito P1 / P3 + enclítico
SFX 524     ir     íra/666,130,131,134,135     ir . is:antepretérito P1 / P3 + enclítico
SFX 524     0     as     r . is:antepretérito P2
SFX 524     or     óras/666,132,133     or . is:antepretérito P2 + enclítico
SFX 524     er     éras/666,132,133     er . is:antepretérito P2 + enclítico
SFX 524     ir     íras/666,132,133     ir     s:antepretérito P2 + enclítico
SFX 524     0     amos     r . is:antepretérito P4
SFX 524     0     ámos/666,136,137     r . is:antepretérito P4 + enclítico
SFX 524     0     ades     r . is:antepretérito P5
SFX 524     0     ádes/666,138,139     r . is:antepretérito P5 + enclítico
SFX 524     0     an     r . is:antepretérito P6
SFX 524     or     óran/666,134,135     or . is:antepretérito P6 + enclítico
SFX 524     er     éran/666,134,135     er . is:antepretérito P6 + enclítico
SFX 524     ir     íran/666,134,135     ir . is:antepretérito P6 + enclítico
SFX 524     r     se     r . is:subxuntivo pretérito P1 / P3
SFX 524     er     ése/666,130,131,134,135     er . is:subxuntivo pretérito P1 / P3 + enclítico
SFX 524     or     óse/666,130,131,134,135     or . is:subxuntivo pretérito P1 / P3 + enclítico
SFX 524     ir     íse/666,130,131,134,135     ir . is:subxuntivo pretérito P1 / P3 + enclítico
SFX 524     r     ses     r . is:subxuntivo pretérito P2
SFX 524     or     óses/666,132,133     or . is:subxuntivo pretérito P2 + enclítico
SFX 524     er     éses/666,132,133     er . is:subxuntivo pretérito P2 + enclítico
SFX 524     ir     íses/666,132,133     ir . is:subxuntivo pretérito P2 + enclítico
SFX 524     er     ésemos/136,137     er . is:subxuntivo pretérito P4 [ + enclítico]
SFX 524     ir     ísemos/138,139     ir . is:subxuntivo pretérito P4 [ + enclítico]
SFX 524     or     ósemos/138,139     or . is:subxuntivo pretérito P4 [ + enclítico]
SFX 524     er     ésedes/138,139     er . is:subxuntivo pretérito P5 [ + enclítico]
SFX 524     ir     ísedes/138,139     ir . is:subxuntivo pretérito P5 [ + enclítico]
SFX 524     or     ósedes/138,139     or . is:subxuntivo pretérito P5 [ + enclítico]
SFX 524     r     sen     r . is:subxuntivo pretérito P6
SFX 524     er     ésen/666,134,135     er . is:subxuntivo pretérito P6 + enclítico
SFX 524     ir     ísen/666,134,135     ir . is:subxuntivo pretérito P6 + enclítico
SFX 524     or     ósen/666,134,135     or . is:subxuntivo pretérito P6 + enclítico

# abstiver afixer antepuxer apuxer arrepuxer ativer compuxer contiver contrafixer contrapuxer couber depuxer desafixer desapuxer 
# descompuxer desfixer detiver dispuxer empuxer entretiver expuxer fixer for houber impuxer indispuxer interpuxer mantiver obtiver 
# opuxer pospuxer predispuxer presupuxer propuxer prouguer puider puxer quixer rarefixer recompuxer refixer reimpuxer repuxer 
# retiver satisfixer sobreexpuxer sostiver souber subexpuxer superpuxer supuxer tiver traspuxer trouxer tumefixer valer vir xustapuxer 
SFX 525     Y     7     #S2C irregular
SFX 525     r     n     [^l]er . is:pretérito P1
SFX 525     aler     alín/131     valer . is:pretérito P1 [ + enclítico polisílabo]
SFX 525     aler     alin/666,130     valer . is:pretérito P1 + enclítico monosílabo
SFX 525     ir     in/130     vir . is:pretérito P1 [ + enclítico monosílabo]
SFX 525     ir     ín/666,131     vir . is:pretérito P1 + enclítico polisílabo
SFX 525     or     un/130     for . is:pretérito P1 [ + enclítico monosílabo]
SFX 525     or     ún/666,131     for . is:pretérito P1 + enclítico polisílabo

# absteñer     afager antepoñer     apoñer     arrepoñer     ateñer     caiber     compoñer     conteñer     contrafager     contrapoñer     depoñer     
# desafager     desapoñer     descompoñer     desfager     deteñer     dispoñer     empoñer     entreteñer     entrevexer     expoñer     fager     
# haxer     impoñer     indispoñer     interpoñer     manteñer     obteñer     opoñer     poider     poñer     pospoñer     pracer     predispoñer     presupoñer 
# prevexer     propoñer     provexer     queirer     rarefager     recompoñer     refager     reimpoñer     repoñer     reteñer     revexer     saiber     satisfager     ser     sexer     
# sobreexpoñer     sosteñer     subexpoñer     superpoñer     supoñer     teñer     traer     traspoñer     tumefager     valler     vexer     xustapoñer     
SFX 526     Y     27     
SFX 526     er     a     [^caox]er . is:subxuntivo presente P1 / P3
SFX 526     cer     za     cer . is:subxuntivo presente P1 / P3 
SFX 526     er     ia     [ao]er . is:subxuntivo presente P1 / P3 
SFX 526     exer     éxa/666,130,131,134,135     sexer . is:subxuntivo presente P1 / P3 + enclítico
SFX 526     er     a     xer . is:subxuntivo presente P1 / P3
SFX 526     er     as     [^cao]er . is:subxuntivo presente P2
SFX 526     er     zas     cer . is:subxuntivo presente P2
SFX 526     er     ias     [ao]er . is:subxuntivo presente P2
SFX 526     exer     éxas/666,132,133     sexer . is:subxuntivo presente P2 + enclítico
SFX 526     er     as     [^caox]er . is:subxuntivo presente P2
SFX 526     er     amos     [^cao]er . is:subxuntivo presente P4
SFX 526     er     ámos/666,136,137     [^cao]er . is:subxuntivo presente P4 + enclítico
SFX 526     cer     zamos     cer . is:subxuntivo presente P4
SFX 526     cer     zámos/666,136,137     cer . is:subxuntivo presente P4 + enclítico
SFX 526     er     iamos     [ao]er . is:subxuntivo presente P4
SFX 526     er     iámos/666,136,137     [ao]er . is:subxuntivo presente P4 + enclítico
SFX 526     er     ades     [^cao]er . is:subxuntivo presente P5
SFX 526     er     ádes/666,138,139     [^cao]er . is:subxuntivo presente P5 + enclítico
SFX 526     cer     zades     cer . is:subxuntivo presente P5
SFX 526     cer     zádes/666,138,139     cer . is:subxuntivo presente P5 + enclítico
SFX 526     er     iades     [ao]er . is:subxuntivo presente P5
SFX 526     er     iádes/666,138,139     [ao]er . is:subxuntivo presente P5 + enclítico
SFX 526     er     an     [^caox]er . is:subxuntivo presente P6
SFX 526     cer     zan     cer . is:subxuntivo presente P6
SFX 526     exer     éxan/666,134,135     sexer . is:subxuntivo presente P6 + enclítico
SFX 526     er     an     xer . is:subxuntivo presente P6
SFX 526     er     ian     [ao]er . is:subxuntivo presente P6

# abster afar antepoñer apoñer arrepoñer ater caber compoñer conter contrafar contrapoñer depoñer desafar desapoñer descompoñer 
#desfar deter dispoñer empoñer entreter entrever expoñer far haber impoñer indispoñer interpoñer manter obter opoñer poder poñer 
# pospoñer pracer predispoñer presupoñer prever propoñer prover querer rarefar recompoñer refar reimpoñer repoñer reter rever saber 
# satisfar ser sobreexpoñer soster subexpoñer superpoñer supoñer ter traer traspoñer tumefar valer ver xustapoñer 
SFX 527     Y     19     
SFX 527     0     ei/130     r . is:futuro P1 [ + enclítico monosílabo]
SFX 527     0     éi/666,131     r . is:futuro P1 + enclítico polisílabo
SFX 527     0     as/666,132     r . is:futuro P2 + enclítico monosílabo
SFX 527     0     ás/133     r . is:futuro P2 [ + enclítico polisílabo]
SFX 527     0     a/666,134     r . is:futuro P3 + enclítico monosílabo
SFX 527     0     á/135     r . is:futuro P3 [ + enclítico polisílabo]
SFX 527     0     emos     r . is:futuro P4
SFX 527     0     émos/666,136,137     r . is:futuro P4 + enclítico
SFX 527     0     edes     r . is:futuro P5
SFX 527     0     édes/666,138,139     r . is:futuro P5 + enclítico
SFX 527     0     an/666,134     r . is:futuro P6 + enclítico monosílabo
SFX 527     0     án/135     r . is:futuro P6 [ + enclítico polisílabo]
SFX 527     0     ía/130,131,134,135     r . is:pospretérito P1 / P3 [ + enclítico]
SFX 527     0     ías/132,133     r . is:pospretérito P2 [ + enclítico]
SFX 527     0     iamos     r . is:pospretérito P4
SFX 527     0     iámos/666,138,139     r . is:pospretérito P4 + enclítico
SFX 527     0     iades     r . is:pospretérito P5
SFX 527     0     iádes/666,138,139     r . is:pospretérito P5 + enclítico
SFX 527     0     ían/134,135     r . is:pospretérito P6 [ + enclítico]

# afacer antepoñer apoñer arrepoñer caber compoñer contrafacer contrapoñer depoñer desafacer desapoñer descompoñer 
# desfacer dispoñer empoñer entrever expoñer facer haber impoñer indispoñer interpoñer opoñer poder poñer pospoñer pracer 
# predispoñer presupoñer prever propoñer prover querer rarefacer recompoñer refacer reimpoñer repoñer rever saber satisfacer 
# sobreexpoñer subexpoñer superpoñer supoñer traer traspoñer tumefacer valer ver xustapoñer 
SFX 528     Y     14     # C-II irregular
SFX 528     er     ía     [^s]er . is:copretérito P1 / P3
SFX 528     er     ía/666,130,131,134,135     [^s]er . is:copretérito P1 / P3 + enclítico
SFX 528     er     ías     [^s]er . is:copretérito P2
SFX 528     er     ías/666,132,133     [^s]er . is:copretérito P2 + enclítico
SFX 528     er     iamos     [^sao]er . is:copretérito P4
SFX 528     er     iámos/666,136,137     [^sao]er . is:copretérito P4 + enclítico
SFX 528     er     ïamos     [ao]er . is:copretérito P4
SFX 528     er     ïámos/666,136,137     [ao]er . is:copretérito P4 + enclítico
SFX 528     er     iades     [^sao]er . is:copretérito P5
SFX 528     er     iádes/666,138,139     [^sao]er . is:copretérito P5 + enclítico
SFX 528     er     ïades     [ao]er . is:copretérito P5
SFX 528     er     ïádes/666,138,139     [ao]er . is:copretérito P5 + enclítico
SFX 528     er     ían     [^s]er . is:copretérito P6
SFX 528     er     ían/666,134,135     [^s]er . is:copretérito P6 + enclítico

# abster afacer antepoñer apoñer arrepoñer ater caber compoñer conter contrafacer contrapoñer depoñer desafacer 
# desapoñer descompoñer desfacer deter dispoñer empoñer entreter entrever expoñer facer haber impoñer indispoñer 
# interpoñer manter obter opoñer poder poñer pospoñer pracer predispoñer presupoñer prever propoñer prover querer 
# rarefacer recompoñer refacer reimpoñer repoñer reter rever saber satisfacer ser sobreexpoñer soster subexpoñer 
# superpoñer supoñer ter traer traspoñer tumefacer valer ver xustapoñer 
SFX 529     Y     9     
SFX 529     er     é/132,133     ser . is:imperativo P2 [ + enclítico]
SFX 529     r     de     [^bt]er . is:imperativo P5
SFX 529     er     éde/666,138,139     [^bt]er . is:imperativo P5 + enclítico
SFX 529     r     de     [^h]aber . is:imperativo P5
SFX 529     er     éde/666,138,139     [^h]aber . is:imperativo P5 + enclítico
SFX 529     r     nde     ter . is:imperativo P5
SFX 529     er     énde/666,132,133     ter . is:imperativo P5 + enclítico
SFX 529     r     de     ter . is:imperativo P5
SFX 529     er     éde/666,132,133     ter . is:imperativo P5 + enclítico


# abstiñer atiñer contiñer detiñer entretiñer erer érer     mantiñer obtiñer retiñer sostiñer tiñer
SFX 530     Y     13
SFX 530     er     a     er . is:copretérito P1 / P3
SFX 530     iñer     íña/666,130,131,134,135     tiñer . is:copretérito P1 / P3 + enclítico
SFX 530     rer     ra/666,130,131,134,135     érer . is:copretérito P1 / P3 + enclítico
SFX 530     er     as     er . is:copretérito P2
SFX 530     iñer     íñas/666,132,133     tiñer . is:copretérito P2 + enclítico
SFX 530     rer     ras/666,132,133     érer . is:copretérito P2 + enclítico
SFX 530     er     amos     er . is:copretérito P4
SFX 530     er     ámos/666,136,137     er . is:copretérito P4 + enclítico
SFX 530     er     ades     er . is:copretérito P5
SFX 530     er     ádes/666,138,139     er . is:copretérito P5 + enclítico
SFX 530     er     an     er . is:copretérito P6
SFX 530     iñer     íñan/666,134,135     tiñer . is:copretérito P6 + enclítico
SFX 530     rer     ran/666,134,135     érer . is:copretérito P6 + enclítico

# abster afacer antepoñer apoñer arrepoñer ater compoñer conter contrafacer contrapoñer depoñer desafacer 
# desapoñer descompoñer desfacer deter dispoñer empoñer entreter entrever expoñer impoñer indispoñer 
# interpoñer manter obter opoñer pospoñer predispoñer presupoñer prever propoñer prover rarefacer recompoñer 
# refacer reimpoñer repoñer reter rever satisfacer sobreexpoñer soster subexpoñer superpoñer supoñer traspoñer 
# tumefacer xustapoñer 
SFX 532     Y     23     #Compostos de facer, poñer, ter e ver
SFX 532     acer     ás/133     facer . is:presente P2 [ + enclítico polisílabo]
SFX 532     cer     s/666,132     facer . is:presente P2 + enclítico monosílabo
SFX 532     oñer     ós/133     poñer . is:presente P2 [ + enclítico polisílabo]
SFX 532     ñer     s/666,132     poñer . is:presente P2 + enclítico monosílabo
SFX 532     er     és/133     ter . is:presente P2 [ + enclítico polisílabo]
SFX 532     er     és/133     ver . is:presente P2 [ + enclítico polisílabo]
SFX 532     er     es/666,132     [tv]er . is:presente P2 + enclítico monosílabo
SFX 532     cer     i/134     facer . is:presente P3     [ + enclítico monosílabo]
SFX 532     acer     ái/666,135     facer . is:presente P3 + enclítico polisílabo
SFX 532     oñer     ón/135     poñer . is:presente P3 [ + enclítico polisílabo]
SFX 532     ñer     n/666,134     poñer . is:presente P3 + enclítico monosílabo
SFX 532     er     én/135     ter . is:presente P3 [ + enclítico polisílabo]
SFX 532     r     n/666,134     ter . is:presente P3 + enclítico monosílabo
SFX 532     er     é/135     ver . is:presente P3 [ + enclítico polisílabo]
SFX 532     er     e/666,134     ver . is:presente P3 + enclítico monosílabo
SFX 532     acer     án/135     facer . is:presente P6 [ + enclítico polisílabo]
SFX 532     cer     n/666,134     facer . is:presente P6 + enclítico
SFX 532     er     en     poñer . is:presente P6
SFX 532     oñer     óñen/666,134,135     poñer . is:presente P6 + enclítico
SFX 532     er     eñen     ter . is:presente P6
SFX 532     er     éñen/666,134,135     ter . is:presente P6 + enclítico
SFX 532     er     én/135     ver . is:presente P6 [ + enclítico polisílabo]
SFX 532     er     en/666,134     ver . is:presente P6 + enclítico monosílabo

# entrevir (entrever) previr (prever) revir (rever)
SFX 535     Y     2     #Compostos de     ver 
SFX 535     ir     ín/131     vir . is:pretérito P1 [ + enclítico polisílabo]
SFX 535     ir     in/666,130     vir . is:pretérito P1 + enclítico monosílabo

# cáber fácer háber póder póñer prácer quérer sáber tráer váler
SFX 540     Y     26     # con cambio de acento na raíz
SFX 540     er     o/666,130,131     [^ábcl]er . is:presente P1 + enclítico
SFX 540     ler     llo/666,130,131     váler . is:presente P1 + enclítico
SFX 540     cer     go/666,130,131     fácer . is:presente P1 + enclítico
SFX 540     cer     zo/666,130,131     [^f]ácer . is:presente P1 + enclítico
SFX 540     ber     ibo/666,130,131     cáber . is:presente P1 + enclítico
SFX 540     er     io/666,130,131     tráer . is:presente P1 + enclítico
SFX 540     áber     éi/666,131     [hs]áber . is:presente P1 + enclítico polisílabo
SFX 540     er     io/666,130,131     [á]er . is:presente P1 + enclítico
SFX 540     r     s/666,132,133     [^bcñ]er . is:presente P2 + enclítico
SFX 540     cer     s/666,133     fácer . is:presente P2 + enclítico polisílabo
SFX 540     r     s/666,132,133     [^f]ácer . is:presente P2 + enclítico
SFX 540     ber     s/666,133     háber . is:presente P2 + enclítico
SFX 540     r     s/666,132,133     [^h]áber . is:presente P2 + enclítico
SFX 540     ñer     s/666,133     póñer . is:presente P2 + enclítico
SFX 540     er     e/666,134,135     [^bcñts]er . is:presente P3 + enclítico
SFX 540     cer     i/666,135     fácer . is:presente P3 + enclítico polisílabo
SFX 540     er     e/666,134,135     [^f]ácer . is:presente P3 + enclítico
SFX 540     áber     á/666,135     háber . is:presente P3 + enclítico polisílabo
SFX 540     ber     i/666,135     háber . is:presente impersoal + enclítico polisílabo
SFX 540     er     e/666,134,135     [^h]áber . is:presente P3 + enclítico
SFX 540     ñer     n/666,135     póñer . is:presente P6 + enclítico polisílabo
SFX 540     r     n/666,134,135     [^bcts]er . is:presente P6 + enclítico
SFX 540     ber     án/666,135     háber . is:presente P6 + enclítico polisílabo
SFX 540     r     n/666,134,135     [^h]áber . is:presente P6 + enclítico
SFX 540     cer     n/666,135     fácer . is:presente P6 + enclítico polisílabo
SFX 540     r     n/666,134,135     [^f]ácer . is:presente P6 + enclítico

# abstíver afíxer antepúxer apúxer arrepúxer atíver compúxer contíver contrafíxer contrapúxer cóuber depúxer desafíxer 
# desapúxer descompúxer desfíxer detíver dispúxer empúxer entretíver expúxer fíxer hóuber impúxer indispúxer interpúxer 
# mantíver obtíver opúxer pospúxer predispúxer presupúxer propúxer próuger púider púxer quíxer rarefíxer recompúxer refíxer 
#reimpúxer repúxer retíver satisfíxer sobreexpúxer sostíver sóuber subexpúxer superpúxer supúxer tíver traspúxer tróuxer 
# tumefíxer váler xustapúxer 
SFX 541     Y     2     # con cambio de acento na raíz
SFX 541     r     n/666,130,131     [^l]er . is:pretérito P1 + enclítico
SFX 541     er     o/666,134,135     [^l]er . is:pretérito P3 + enclítico

# abstéñer afáger antepóñer apóñer arrepóñer atéñer cáiber compóñer contéñer 
# contrafáger contrapóñer depóñer desafáger desapóñer decompóñer desfáger detéñer dispóñer 
# empóñer entretéñer entrevéxer expóñer fáger háxer impóñer indispóñer interpóñer mantéñer obtéñer 
# opóñer póider póñer pospóñer prácer predispóñer presupóñer prevéxer propóñer provéxer 
# quéirer rarefáger recompóñer refáger reimpóñer repóñer retéñer revéxer sáiber satisfáger sobreexpóñer # sobrepoñer# 
# sostéñer subexpóñer superpóñer supóñer téñer tráer traspóñer tumefáger váller véxer xustapóñer
SFX 542     Y     8     # con cambio de acento na raíz
SFX 542     er     o/666,130,131     áger . is:presente P1 + enclítico
SFX 542     er     o/666,130,131     [éó]ñer . is:presente P1 + enclítico
SFX 542     er     a/666,130,131,134,135     [^cáó]er . is:subxuntivo presente P1 / P3 + enclítico
SFX 542     cer     za/666,130,131,134,135     cer . is:subxuntivo presente P1 / P3 + enclítico
SFX 542     er     ia/666,130,131,134,135     [áó]er . is:subxuntivo presente P1 / P3 + enclítico
SFX 542     er     as/666,132,133     [^cáó]er . is:subxuntivo presente P2 + enclítico
SFX 542     er     zas/666,132,133     cer . is:subxuntivo presente P2 + enclítico
SFX 542     er     ias/666,132,133     [áó]er . is:subxuntivo presente P2 + enclítico


# por e compostos
# pór/350 e por/351
# compostos de pór: pospor/350,351

# antepor apor arrepor ... 
SFX 550     Y     3     #Verbo pór e compostos
SFX 550     r     r/134     [^ó]r . is:infinitivo P3 / P6 [ + enclítico monosílabo]
SFX 550     or     ór/666,135     [^ó]r . is:infinitivo P3 / P6 + enclítico polisílabo 
SFX 550     r     r/134,135     ór . is:infinitivo P3 / P6 [ + enclítico]

SFX 551     Y     45     #Verbo pór e compostos
SFX 551     r     ndo     or . is:xerundio
SFX 551     or     óndo/666,134,135          or . is:xerundio + enclítico
SFX 551     r     mos     or . is:presente P4
SFX 551     or     ómos/666,136,137     or . is:presente P4 + enclítico
SFX 551     r     ndes     or . is:presente P5
SFX 551     or     óndes/666,138,139     or . is:presente P5 + enclítico
SFX 551     or     uña     or . is:copretérito P1 / P3
SFX 551     or     úña/666,130,131,134,135     or . is:copretérito P1 / P3 + enclítico
SFX 551     or     uñas     or . is:copretérito P2
SFX 551     or     úñas/666,132,133     or . is:copretérito P2 + enclítico
SFX 551     or     uñamos     or . is:copretérito P4
SFX 551     or     uñámos/666,136,137     or . is:copretérito P4 + enclítico
SFX 551     or     uñades     or . is:copretérito P5
SFX 551     or     uñádes/666,138,139     or . is:copretérito P5 + enclítico
SFX 551     or     uñan     or . is:copretérito P6
SFX 551     or     úñan/666,134,135     or . is:copretérito P6 + enclítico
SFX 551     0     ei/130     or . is:futuro P1 [ + enclítico monosílabo]
SFX 551     0     éi/666,131     or . is:futuro P1 + enclítico polisílabo
SFX 551     0     ás/133     or . is:futuro P2 [ + enclítico polisílabo]
SFX 551     0     as/666,132     or . is:futuro P2 + enclítico monosílabo
SFX 551     0     á/135     or . is:futuro P3 + enclítico polisílabo]
SFX 551     0     a/666,134     or . is:futuro P3 + enclítico monosílabo 
SFX 551     0     emos     or . is:futuro P4
SFX 551     0     émos/666,136,137     or . is:futuro P4 + enclítico
SFX 551     0     edes     or . is:futuro P5
SFX 551     0     édes/666,138,139     or . is:futuro P5 + enclítico
SFX 551     0     án/135     or . is:futuro P6 [ + enclítico polisílabo]
SFX 551     0     an/666,134     or . is:futuro P6 + enclítico monosílabo
SFX 551     0     ía/130,131,134,135     or . is:pospretérito P1 / P3 [ + enclítico]
SFX 551     0     ías/132,133     or . is:pospretérito P2 [ + enclítico]
SFX 551     0     iamos     or . is:pospretérito P4
SFX 551     0     iámos/666,136,137     or . is:pospretérito P4 + enclítico
SFX 551     0     iades     or . is:pospretérito P5
SFX 551     0     iádes/666,138,139     or . is:pospretérito P5 + enclítico
SFX 551     0     ían/134,135     or . is:pospretérito P6 [ + enclítico]
SFX 551     0     es     or . is:infinitivo P2
SFX 551     0     óres/666,132,133     or . is:infinitivo P2 + enclítico
SFX 551     0     mos     or . is:infinitivo P4
SFX 551     0     órmos/666,136,137     or . is:infinitivo P4 + enclítico
SFX 551     0     des     or . is:infinitivo P5
SFX 551     0     órdes/666,138,139     or . is:infinitivo P5 + enclítico
SFX 551     0     en     or . is:infinitivo P6
SFX 551     0     óren/666,134,135     or . is:infinitivo P6 + enclítico
SFX 551     r     nde     or . is:imperativo P5
SFX 551     r     ónde/666,138,139     or . is:imperativo P5 + enclítico

# Conxugación impersoal / defectiva en construción pronominal

# impersoais: amañecer amencer anoitecer atardecer chover estrelecer
# defectivos: acaecer acaer acontecer aquecer atanguer competer ocorrer suceder
# amañecer/360
# amañécer/666,361
SFX 560     Y     39     
SFX 560     r     ndo     er . is:xerundio
SFX 560     er     éndo/666,134,135     er . is:xerundio + enclítico
SFX 560     er     ido/10,15     er . is:participio
SFX 560     r     r/134     er . is:infinitivo P3 [ + enclítico monosílabo]
SFX 560     er     ér/666,135     er . is:infinitivo P3 + enclítico polisílabo
SFX 560     er     ía/130,131,134,135     er . is:copretérito P3 [ + enclítico]
SFX 560     er     ían/134,135     er . is:copretérito P6 + enclítico
SFX 560     0     a/666,132,134     er . is:futuro P3 + enclítico monosílabo
SFX 560     0     á/133,135     er . is:futuro P3 [ + enclítico polisílabo]
SFX 560     0     an/666,134     er . is:futuro P6 + enclítico monosílabo
SFX 560     0     án/135     er . is:futuro P6 [ + enclítico polisílabo]
SFX 560     0     ía/130,131,134,135     er . is:pospretérito P3 [ + enclítico]
SFX 560     0     ían/132,133,134,135     er . is:pospretérito P6 [ + enclítico]
SFX 560     er     a     [^cuao]er . is:subxuntivo presente P3
SFX 560     cer     za     cer . is:subxuntivo presente P3
SFX 560     guer     ga     guer . is:subxuntivo presente P3
SFX 560     quer     ca     quer . is:subxuntivo presente P3
SFX 560     er     ia     [ao]er . is:subxuntivo presente P3
SFX 560     er     an     [^cuao]er . is:subxuntivo presente P6
SFX 560     cer     zan     cer . is:subxuntivo presente P6
SFX 560     er     gan     guer . is:subxuntivo presente P6
SFX 560     er     can     quer . is:subxuntivo presente P6
SFX 560     er     ian     [ao]er . is:subxuntivo presente P6
SFX 560     er     e     er . is:presente P3
SFX 560     r     n     er . is:presente P6
SFX 560     er     eu/134     er . is: pretérito P3 [ + enclítico monosílabo]
SFX 560     er     éu/666,135     er . is: pretérito P3 + enclítico polisílabo
SFX 560     0     on     er . is: pretérito P6
SFX 560     er     éron/666,134,135     er . is: pretérito P6 + enclítico
SFX 560     0     a     er . is: antepretérito P3
SFX 560     er     éra/666,130,131,134,135     er . is: antepretérito P3 + enclítico
SFX 560     0     an     er . is: antepretérito P6
SFX 560     er     éran/666,134,135     er . is: antepretérito P6 + enclítico
SFX 560     r     se     er . is: subxuntivo pretérito P3
SFX 560     er     ése/666,130,131,134,135     er . is: subxuntivo pretérito P3 + enclítico
SFX 560     r     sen     er . is: subxuntivo pretérito P6
SFX 560     er     ésen/666,134,135     er . is: subxuntivo pretérito P6 + enclítico
SFX 560     0     en     er . is: infinitivo / subxuntivo futuro P6
SFX 560     er     éren/666,134,135     er . is: infinitivo / subxuntivo futuro P6 + enclítico

SFX 561     Y     12     #C2 con cambio de acento na raíz 
SFX 561     er     e/666,134,135     er . is:presente P3 + enclítico
SFX 561     r     n/666,134,135     er . is:presente P6 + enclítico
SFX 561     er     a/666,130,131     [^cuáó]er . is:subxuntivo presente P3 + enclítico
SFX 561     cer     za/666,130,131,134,135     cer . is:subxuntivo presente P3 + enclítico
SFX 561     guer     ga/666,130,131,134,135     guer . is:subxuntivo presente P3 + enclítico
SFX 561     quer     ca/666,130,131,134,135     quer . is:subxuntivo presente P3 + enclítico
SFX 561     er     ia/666,130,131,134,135     [áó]er . is:subxuntivo presente P3 + enclítico
SFX 561     er     an/666,134,135     [^cuáó]er . is:subxuntivo presente P6 + enclítico
SFX 561     cer     zan/666,134,135     cer . is:subxuntivo presente P6 + enclítico
SFX 561     guer     gan/666,134,135     guer . is:subxuntivo presente P6 + enclítico
SFX 561     quer     can/666,134,135     quer . is:subxuntivo presente P6 + enclítico
SFX 561     er     ian/666,134,135     [áó]er . is:subxuntivo presente P6 + enclítico


#defectivos converxer e expeler ############# revisar expelen presente P6
#converxer/362
#convérxer/666,363
SFX 562     Y     81     # C-II regular
SFX 562     r     ndo     er . is:xerundio
SFX 562     er     éndo/666,134,135     er . is:xerundio + enclítico
SFX 562     er     ido/10,15     er . is:participio
SFX 562     r     r/134     er . is:infinitivo P1 / P3 [ + enclítico monosílabo]
SFX 562     er     ér/666,135     er . is:infinitivo P1 / P3 + enclítico polisílabo
SFX 562     r     mos     er . is:presente P4 / pretérito P4
SFX 562     er     émos/666,136,137     er . is:presente P4 / pretérito P4 + enclítico
SFX 562     r     des     er . is:presente P5
SFX 562     er     édes/666,138,139     er . is:presente P5 + enclítico
SFX 562     er     ía/130,131,134,135     er . is:copretérito P1 / P3 [ + enclítico]
SFX 562     er     ías/132,133     er . is:copretérito P2 + enclítico
SFX 562     er     iamos     [^ao]er . is:copretérito P4
SFX 562     er     iámos/666,136,137     [^ao]er . is:copretérito P4 + enclítico
SFX 562     er     ïamos     [ao]er . is:copretérito P4
SFX 562     er     ïámos/666,136,137     [ao]er . is:copretérito P4 + enclítico
SFX 562     er     iades     [^ao]er . is:copretérito P5
SFX 562     er     iádes/666,138,139     [^ao]er . is:copretérito P5 + enclítico
SFX 562     er     ïades     [ao]er . is:copretérito P5
SFX 562     er     ïádes/666,138,139     [ao]er . is:copretérito P5 + enclítico
SFX 562     er     ían/134,135     er . is:copretérito P6 + enclítico
SFX 562     0     ei/130     er . is:futuro P1     [ + enclítico monosílabo]
SFX 562     0     éi/666,131     er . is:futuro P1 + enclítico
SFX 562     0     as/666,132     er . is:futuro P2 + enclítico monosílabo 
SFX 562     0     ás/133     er . is:futuro P2 [ + enclítico polisílabo]
SFX 562     0     a/666,132,134     er . is:futuro P3 + enclítico monosílabo
SFX 562     0     á/133,135     er . is:futuro P3 [ + enclítico polisílabo]
SFX 562     0     emos     er . is:futuro P4
SFX 562     0     émos/666,136,137     er . is:futuro P4 + enclítico
SFX 562     0     edes     er . is:futuro P5
SFX 562     0     édes/666,132,133     er . is:futuro P5 + enclítico
SFX 562     0     an/666,134     er . is:futuro P6 + enclítico monosílabo
SFX 562     0     án/135     er . is:futuro P6 [ + enclítico polisílabo]
SFX 562     0     ía/130,131,134,135     er . is:pospretérito P1 / P3 [ + enclítico]
SFX 562     0     ías/132,133     er . is:pospretérito P2 [ + enclítico]
SFX 562     0     iamos     er . is:pospretérito P4
SFX 562     0     iámos/666,136,137     er . is:pospretérito P4 + enclítico
SFX 562     0     iades     er . is:pospretérito P5
SFX 562     0     iádes/666,138,139     er . is:pospretérito P5 + enclítico
SFX 562     0     ían/132,133,134,135     er . is:pospretérito P6 [ + enclítico]
SFX 562     r     de     er . is:imperativo P5
SFX 562     er     éde/666,138,139     er . is:imperativo P5 + enclítico
SFX 562     r     n     er . is:presente P6
SFX 562     er     ín/131     er . is:pretérito P1 [ + enclítico polisílabo]
SFX 562     er     in/666,130     er . is:pretérito P1 + enclítico monosílabo
SFX 562     er     iches     [^ao]er . is: pretérito P2
SFX 562     er     íches     [ao]er . is: pretérito P2
SFX 562     er     íches/666,132,133     er . is: pretérito P2 + enclítico
SFX 562     er     eu/134     er . is: pretérito P3 [ + enclítico monosílabo]
SFX 562     er     éu/666,135     er . is: pretérito P3 + enclítico polisílabo
SFX 562     r     mos     er . is: pretérito P4
SFX 562     er     émos/666,136,137     er . is: pretérito P4 + enclítico
SFX 562     r     stes     er . is: pretérito P5
SFX 562     er     éstes/666,138,139     er . is: pretérito P5 + enclítico
SFX 562     0     on     er . is: pretérito P6
SFX 562     er     éron/666,134,135     er . is: pretérito P6 + enclítico
SFX 562     0     a     er . is: antepretérito P1 / P3
SFX 562     er     éra/666,130,131,134,135     er . is: antepretérito P1 / P3 + enclítico
SFX 562     0     as     er . is: antepretérito P2
SFX 562     er     éras/666,132,133     er . is: antepretérito P2 + enclítico
SFX 562     0     amos     er . is: antepretérito P4
SFX 562     0     ámos/666,136,137     er . is: antepretérito P4 + enclítico
SFX 562     0     ades     er . is: antepretérito P5
SFX 562     0     ádes/666,138,139     er . is: antepretérito P5 + enclítico
SFX 562     0     an     er . is: antepretérito P6
SFX 562     er     éran/666,134,135     er . is: antepretérito P6 + enclítico
SFX 562     r     se     er . is: subxuntivo pretérito P1 / P3
SFX 562     er     ése/666,130,131,134,135     er . is: subxuntivo pretérito P1 / P3 + enclítico
SFX 562     r     ses     er . is: subxuntivo pretérito P2
SFX 562     er     éses/666,132,133     er . is: subxuntivo pretérito P2 + enclítico
SFX 562     er     ésemos/136,137     er . is: subxuntivo pretérito P4 [ + enclítico]
SFX 562     er     ésedes/138,139     er . is: subxuntivo pretérito P5 [ + enclítico]
SFX 562     r     sen     er . is: subxuntivo pretérito P6
SFX 562     er     ésen/666,134,135     er . is: subxuntivo pretérito P6 + enclítico
SFX 562     0     es     er . is: infinitivo / subxuntivo futuro P2
SFX 562     er     éres/666,132,133     er . is: infinitivo / subxuntivo futuro P2 + enclítico
SFX 562     0     mos     er . is: infinitivo / subxuntivo futuro P4
SFX 562     er     érmos/666,136,137     er . is: infinitivo / subxuntivo futuro P4 + enclítico
SFX 562     0     des     er . is: infinitivo / subxuntivo futuro P5
SFX 562     er     érdes/666,138,139     er . is: infinitivo / subxuntivo futuro P5 + enclítico
SFX 562     0     en     er . is: infinitivo / subxuntivo futuro P6
SFX 562     er     éren/666,134,135     er . is: infinitivo / subxuntivo futuro P6 + enclítico

SFX 563     Y     1     #C2 con cambio de acento na raíz 
SFX 563     r     n/666,134,135     er . is:presente P6 + enclítico

# defectivo pracer
# pracer/320,321,322,323,326,327,328,329
# prácer/666,340,342
# prouguer/666,323,324,325
# próuger/666,341

# pracer/364
# prouguer/666,365
# prácer/666,366
# próuger/666,367

# pracer 
SFX 564     Y     21     
SFX 564     r     r/134     er . is:infinitivo P3 [ + enclítico monosílabo]
SFX 564     er     ér/666,135     er . is:infinitivo P3 + enclítico polisílabo
SFX 564     r     ndo     er . is:xerundio
SFX 564     er     éndo/666,134,135     er . is:xerundio + enclítico
SFX 564     er     ido/10,15     er . is:participio
SFX 564     er     e     cer . is:presente P3
SFX 564     r     n     cer . is:presente P6
SFX 564     0     en     r . is:infinitivo / subxuntivo futuro P6
SFX 564     er     éren/666,134,135     er . is:infinitivo / subxuntivo futuro P6 + enclítico
SFX 564     cer     za     cer . is:subxuntivo presente P3 
SFX 564     cer     zan     cer . is:subxuntivo presente P6
SFX 564     0     a/666,134     r . is:futuro P3 + enclítico monosílabo
SFX 564     0     á/135     r . is:futuro P3 [ + enclítico polisílabo]
SFX 564     0     an/666,134     r . is:futuro P6 + enclítico monosílabo
SFX 564     0     án/135     r . is:futuro P6 [ + enclítico polisílabo]
SFX 564     0     ía/130,131,134,135     r . is:pospretérito P3 [ + enclítico]
SFX 564     0     ían/134,135     r . is:pospretérito P6 [ + enclítico]
SFX 564     er     ía     [^s]er . is:copretérito P3
SFX 564     er     ía/666,130,131,134,135     [^s]er . is:copretérito P3 + enclítico
SFX 564     er     ían     [^s]er . is:copretérito P6
SFX 564     er     ían/666,134,135     [^s]er . is:copretérito P6 + enclítico

# prouguer 
SFX 565     Y     15     # subxuntivo futuro
SFX 565     r     r/134     r . is:subxuntivo futuro P3 [ + enclítico monosílabo]
SFX 565     er     ér/666,135     er . is:subxuntivo futuro P3 + enclítico polisílabo 
SFX 565     0     en     r . is:subxuntivo futuro P6
SFX 565     er     éren/666,134,135     er . is:subxuntivo futuro P6 + enclítico
SFX 565     guer     go     guer . is:pretérito P3
SFX 565     0     on     r . is:pretérito P6
SFX 565     er     éron/666,134,135     er . is:pretérito P6 + enclítico
SFX 565     0     a     r . is:antepretérito P3
SFX 565     er     éra/666,130,131,134,135     er . is:antepretérito P3 + enclítico
SFX 565     0     an     r . is:antepretérito P6
SFX 565     er     éran/666,134,135     er . is:antepretérito P6 + enclítico
SFX 565     r     se     r . is:subxuntivo pretérito P3
SFX 565     er     ése/666,130,131,134,135     er . is:subxuntivo pretérito P3 + enclítico
SFX 565     r     sen     r . is:subxuntivo pretérito P6
SFX 565     er     ésen/666,134,135     er . is:subxuntivo pretérito P6 + enclítico

# prácer
SFX 566     Y     3     # con cambio de acento na raíz
SFX 566     cer     za/666,134,135     cer . is:subxuntivo presente P3 + enclítico
SFX 566     er     e/666,134,135     [^f]ácer . is:presente P3 + enclítico
SFX 566     r     n/666,134,135     [^f]ácer . is:presente P6 + enclítico

# próuger 
SFX 567     Y     1     # con cambio de acento na raíz
SFX 567     er     o/666,134,135     [^l]er . is:pretérito P3 + enclítico

# decer infinitivo xerundio presente P4 presente P5
SFX 568     Y     8     # con cambio de acento na raíz
SFX 568     r     r/134     decer . is:infinitivo P3 [ + enclítico monosílabo]
SFX 568     er     ér/666,135     decer . is:infinitivo P3 + enclítico polisílabo
SFX 568     r     ndo     decer . is:xerundio
SFX 568     er     éndo/666,134,135     decer . is:xerundio + enclítico
SFX 568     r     mos     decer . is:presente P4
SFX 568     er     émos/666,136,137     decer . is:presente P4 + enclítico
SFX 568     r     des     decer . is:presente P5
SFX 568     er     édes/666,138,139     decer . is:presente P5 + enclítico



# C-III

# No .dic inclúense dous lemas. O segundo lema e para a formación das formas
# verbais que levan un acento que non existe na raíz orixinal do verbo.
# Paradigma dos verbos regulares
#     partir/300,301 e pártir/666,302
#     ouvir/300,306 e óuvir/666,307
#     parir/300,308 e párir/666,309
#     rir/300,303 sorrir/300,304 reunir/300,305
# Os verbos rematados en -aír, -oír e -uír teñen unha soa raíz
#     saír/313
# Verbos con alternancia vocálica u-o FUXIR
#     fuxir/300,314, fúxir/666,315, 
#     foxir/666,316, fóxir/666,317
# Verbos con alternancia vocálica e-i SENTIR
#     sentir/300,320,321, séntir/666,322
#     sintir/666,323     síntir/666,324
# Verbo IR
#     ir/330,331 for/666,331,332 vair/666,333
# Verbo DICIR
#     dicir/334,336,337,338
#     dixer/666,338,339
# Verbo VIR
#     vir/340,341
#     viñer/666,341,342,344

# e 3ª PP do Presente de Indicativo e na 1ª PS do Pretérito de Indicativo
# Os compostos de ler e crer e o sobreser presentan a mesma iregularidade
# aínda que varía a acentuación por ser os primeiros monosílabo.
#     ler/210,211,213 e lér/666,215
#     reler/210,211,214 e relér/666,215

# C-III en construción transitiva
SFX 600     Y     69     #Terceira conxugación regular
SFX 600     r     r/100,114     ir . is:infinitivo P1 / P3 [ + enclítico monosílabo]
SFX 600     ir     ír/666,115     ir . is:infinitivo P1 / P3 + enclítico polisílabo
SFX 600     r     ndo     ir . is:xerundio
SFX 600     ir     índo/666,100,114,115     ir . is:xerundio + enclítico
SFX 600     ir     ido/10,15     ir . is:participio
SFX 600     ir     ía/100,110,111,114,115     ir . is:copretérito P1 / P3 [ + enclítico]
SFX 600     ir     ías/100,112,113     ir . is:copretérito P2 [ + enclítico]
SFX 600     ir     iamos     ir . is:copretérito P4
SFX 600     ir     iámos/666,100,116,117     ir . is:copretérito P4 + enclítico
SFX 600     ir     iades     ir . is:copretérito P5
SFX 600     ir     iádes/666,100,112,113     ir . is:copretérito P5 + enclítico
SFX 600     ir     ían/100,114,115     ir . is:copretérito P6 [ + enclítico]
SFX 600     ir     iches     ir . is:pretérito P2
SFX 600     ir     íches/666,100,112,113     ir . is:pretérito P2 + enclítico
SFX 600     ir     iu/101,114     ir . is:pretérito P3 [ + acusativo P3 tras ditongo decrecente / enclítico monosílabo]
SFX 600     ir     íu/666,115     ir . is:pretérito P3 + enclítico polisílabo
SFX 600     r     mos     ir . is:pretérito P4
SFX 600     ir     ímos/666,100,116,117     ir . is:pretérito P4 + enclítico
SFX 600     r     stes     ir . is:pretérito P5
SFX 600     ir     ístes/666,100,118,119     ir . is:pretérito P5 + enclítico
SFX 600     0     on     ir . is:pretérito P6
SFX 600     ir     íron/666,100,114,115     ir . is:pretérito P6 + enclítico
SFX 600     0     a     ir . is:antepretérito P1 / P3
SFX 600     ir     íra/666,100,110,111,114,115     ir . is:antepretérito P1 / P3 + enclítico
SFX 600     0     as     ir . is:antepretérito P2 + enclítico
SFX 600     ir     íras/666,100,112,113     ir . is:antepretérito P2
SFX 600     0     amos     ir . is:antepretérito P4
SFX 600     0     ámos/666,100,116,117     ir . is:antepretérito P4 + enclítico
SFX 600     0     ades     ir . is:antepretérito P5
SFX 600     0     ádes/666,100,118,119     ir . is:antepretérito P5 + enclítico
SFX 600     0     an     ir . is:antepretérito P6
SFX 600     ir     íran/666,100,114,115     ir . is:antepretérito P6 + enclítico
SFX 600     0     ei/101,110     ir . is:futuro P1 [ + acusativo P3 tras ditongo decrecente / enclítico monosílabo]
SFX 600     0     éi/666,111     ir . is:futuro P1 + enclítico polisílabo
SFX 600     0     as/666,100,112     ir . is:futuro P2 + enclítico monosílabo
SFX 600     0     ás/113     ir . is:futuro P2 [ + enclítico polisílabo]
SFX 600     0     a/666,100,114     ir . is:futuro P3 + enclítico monosílabo
SFX 600     0     á/115     ir . is:futuro P3 [ + enclítico polisílabo]
SFX 600     0     emos     ir . is:futuro P4
SFX 600     0     émos/666,100,116,117     ir . is:futuro P4 + enclítico
SFX 600     0     edes     ir . is:futuro P5
SFX 600     0     édes/666,100,118,119     ir . is:futuro P5 + enclítico
SFX 600     0     an/666,100,114     ir . is:futuro P6 + enclítico monosílabo
SFX 600     0     án/115     ir . is:futuro P6 [ + enclítico polisílabo]
SFX 600     0     ía/100,110,111,114,115     ir . is:pospretérito P1 / P3 [ + enclítico]
SFX 600     0     ías/100,112,113     ir . is:pospretérito P2 [ + enclítico]
SFX 600     0     iamos     ir . is:pospretérito P4
SFX 600     0     iámos/666,100,116,117     ir . is:pospretérito P4 + enclítico
SFX 600     0     iades     ir . is:pospretérito P5
SFX 600     0     iádes/666,100,118,119     ir . is:pospretérito P5 + enclítico
SFX 600     0     ían/100,114,115     ir . is:pospretérito P6 [ + enclítico]
SFX 600     r     se     ir . is:subxuntivo pretérito P1 / P3
SFX 600     ir     íse/666,100,110,111,114,115     ir . is:subxuntivo pretérito P1 / P3 + enclítico
SFX 600     r     ses     ir . is:subxuntivo pretérito P2
SFX 600     ir     íses/666,100,112,113     ir . is:subxuntivo pretérito P2 + enclítico
SFX 600     ir     ísemos/100,116,117     ir . is:subxuntivo pretérito P4 [ + enclítico]
SFX 600     ir     ísedes/100,118,119     ir . is:subxuntivo pretérito P5 [ + enclítico]
SFX 600     r     sen     ir . is:subxuntivo pretérito P6
SFX 600     ir     ísen/666,100,114,115     ir . is:subxuntivo pretérito P6 + enclítico
SFX 600     0     es     ir . is:infinitivo / subxuntivo futuro P2
SFX 600     ir     íres/666,100,112,113     ir . is:infinitivo / subxuntivo futuro P2 + enclítico
SFX 600     0     mos     ir . is:infinitivo / subxuntivo futuro P4
SFX 600     ir     írmos/666,100,116,117     ir . is:infinitivo / subxuntivo futuro P4 + enclítico
SFX 600     0     des     ir . is:infinitivo / subxuntivo futuro P5
SFX 600     ir     írdes/666,100,118,119     ir . is:infinitivo / subxuntivo futuro P5 + enclítico
SFX 600     0     en     ir . is:infinitivo / subxuntivo futuro P6
SFX 600     ir     íren/666,100,114,115     ir . is:infinitivo / subxuntivo futuro P6 + enclítico
SFX 600     r     de     ir . is:imperativo P5
SFX 600     ir     íde/666,100,118,119     ir . is:imperativo P5 + enclítico

SFX 601     Y     41     #C3 regular
SFX 601     ir     o     [^cu]ir . is:presente P1
SFX 601     cir     zo     cir . is:presente P1
SFX 601     guir     go     guir . is:presente P1
SFX 601     quir     co     quir . is:presente P1
SFX 601     ir     es     ir . is:presente P2
SFX 601     ir     e     ir . is:presente P3 / imperativo P2
SFX 601     r     mos     ir . is:presente P4
SFX 601     ir     ímos/666,100,116,117     ir . is:presente P4 + enclítico
SFX 601     r     des     ir . is:presente P5
SFX 601     ir     ídes/666,100,118,119     ir . is:presente P5 + enclítico
SFX 601     ir     en     ir . is:presente P6
SFX 601     ir     ín/111     ir . is:pretérito P1 [ + enclítico polisílabo]
SFX 601     ir     in/666,100,110     ir . is:pretérito P1 + enclítico monosílabo
SFX 601     ir     a     [^cu]ir . is:subxuntivo presente P1 / P3
SFX 601     cir     za     cir . is:subxuntivo presente P1 / P3
SFX 601     guir     ga     guir . is:subxuntivo presente P1 / P3
SFX 601     quir     ca     quir . is:subxuntivo presente P1 / P3
SFX 601     ir     as     [^cu]ir . is:subxuntivo presente P2
SFX 601     cir     zas     cir . is:subxuntivo presente P2
SFX 601     guir     gas     guir . is:subxuntivo presente P2
SFX 601     quir     cas     quir . is:subxuntivo presente P2
SFX 601     ir     amos     [^cu]ir . is:subxuntivo presente P4
SFX 601     ir     ámos/666,100,116,117     [^cu]ir . is:subxuntivo presente P4 + enclítico
SFX 601     cir     zamos     cir . is:subxuntivo presente P4
SFX 601     cir     zámos/666,100,116,117     cir . is:subxuntivo presente P4 + enclítico
SFX 601     guir     gamos     guir . is:subxuntivo presente P4
SFX 601     guir     gámos/666,100,116,117     guir . is:subxuntivo presente P4 + enclítico
SFX 601     quir     camos     quir . is:subxuntivo presente P4
SFX 601     quir     cámos/666,100,116,117     quir . is:subxuntivo presente P4 + enclítico
SFX 601     ir     ades     [^cu]ir . is:subxuntivo presente P5
SFX 601     ir     ádes/666,100,118,119     [^cu]ir . is:subxuntivo presente P5 + enclítico
SFX 601     cir     zades     cir . is:subxuntivo presente P5
SFX 601     cir     zádes/666,100,118,119     cir . is:subxuntivo presente P5 + enclítico
SFX 601     guir     gades     guir . is:subxuntivo presente P5
SFX 601     guir     gádes/666,100,118,119     guir . is:subxuntivo presente P5 + enclítico
SFX 601     quir     cades     quir . is:subxuntivo presente P5
SFX 601     quir     cádes/666,100,118,119     quir . is:subxuntivo presente P5 + enclítico
SFX 601     ir     an     [^cuao]ir . is:subxuntivo presente P6
SFX 601     cir     zan     cir . is:subxuntivo presente P6
SFX 601     guir     gan     guir . is:subxuntivo presente P6
SFX 601     quir     can     quir . is:subxuntivo presente P6

SFX 602     Y     19     #C3 rregular con cambio de acento na raíz
SFX 602     ir     o/666,100,110,111     [^cu]ir . is:presente P1 + enclítico
SFX 602     cir     zo/666,100,110,111     cir . is:presente P1 + enclítico
SFX 602     guir     go/666,100,110,111     guir . is:presente P1 + enclítico
SFX 602     quir     co/666,100,110,111     quir . is:presente P1 + enclítico
SFX 602     ir     es/666,100,112,113     ir . is:presente P2 + enclítico
SFX 602     ir     e/666,100,114,115     ir . is:presente P3 / imperativo P2 + enclítico
SFX 602     ir     en/666,100,114,115     ir . is:presente P6 + enclítico
SFX 602     ir     a/666,100,110,111,114,115     [^cu]ir . is:subxuntivo presente P1 / P3 + enclítico
SFX 602     cir     za/666,100,110,111,114,115     cir . is:subxuntivo presente P1 / P3 + enclítico
SFX 602     guir     ga/666,100,110,111,114,115     guir . is:subxuntivo presente P1 / P3 + enclítico
SFX 602     quir     ca/666,100,110,111,114,115     quir . is:subxuntivo presente P1 / P3 + enclítico
SFX 602     ir     as/666,100,112,113     [^cu]ir . is:subxuntivo presente P2 + enclítico
SFX 602     cir     zas/666,100,112,113     cir . is:subxuntivo presente P2 + enclítico
SFX 602     guir     gas/666,100,112,113     guir . is:subxuntivo presente P2 + enclítico
SFX 602     quir     cas/666,100,112,113     quir . is:subxuntivo presente P2 + enclítico
SFX 602     ir     an/666,100,114,115     [^cu]ir . is:subxuntivo presente P6 + enclítico
SFX 602     cir     zan/666,100,114,115     cir . is:subxuntivo presente P6 + enclítico
SFX 602     guir     gan/666,100,114,115     guir . is:subxuntivo presente P6 + enclítico
SFX 602     quir     can/666,100,114,115     quir . is:subxuntivo presente P6 + enclítico


SFX 603     Y     18     #Verbo rir
SFX 603     ir     ío/100,110,111     rir . is:presente P1 [ + enclítico]
SFX 603     ir     is/100,112     rir . is:presente P2 [ + enclítico monosílabo]
SFX 603     ir     ís/666,113     rir . is:presente P2 + enclítico polisílabo
SFX 603     ir     i/100,114     rir . is:presente P3 / imperativo P2 [ + enclítico monosílabo]
SFX 603     ir     í/666,115     rir . is:presente P3 + enclítico polisílabo
SFX 603     ir     imos     ir . is:presente P4
SFX 603     ir     ímos/666,100,116,117     rir . is:presente P4 + enclítico
SFX 603     ir     ides     ir . is:presente P5
SFX 603     ir     ídes/666,100,118,119     ir . is:presente P5 + enclítico
SFX 603     ir     in/100,110     rir . is:pretérito P1 [ + enclítico monosílabo]
SFX 603     ir     ín/666,111     rir . is:pretérito P1 + enclítico polisílabo
SFX 603     ir     ía/100,110,111,114,115     rir . is:copretérito / subxuntivo presente P1 / P3 [ + enclítico]
SFX 603     ir     ías/100,112,113     rir . is:copretérito / subxuntivo presente P2 [ + enclítico]
SFX 603     ir     iamos     rir . is:copretérito / subxuntivo presente P4
SFX 603     ir     iámos/666,100,116,117     rir . is:copretérito / subxuntivo presente P4 + enclítico
SFX 603     ir     iades     rir . is:copretérito / subxuntivo presente P5
SFX 603     ir     iádes/666,100,118,119     rir . is:copretérito / subxuntivo presente P5 + enclítico
SFX 603     ir     ían/100,114,115     rir . is:copretérito / subxuntivo presente P6 [ + enclítico]


SFX 604     Y     18     #Verbo sorrir
SFX 604     ir     ío/100,110,111     rir . is:presente P1 [ + enclítico]
SFX 604     ir     ís/113     rir . is:presente P2 [ + enclítico polisílabo]
SFX 604     ir     is/666,100,112     rir . is:presente P2 + enclítico monosílabo
SFX 604     ir     í/100,115     rir . is:presente P3 / imperativo P2 [ + acusativo P3 / enclítico polisílabo]
SFX 604     ir     i/666,114     rir . is:presente P3 / imperativo P2 + enclítico monosílabo <> acusativo P3
SFX 604     ir     imos     ir . is:presente P4
SFX 604     ir     ímos/666,100,116,117     rir . is:presente P4 + enclítico
SFX 604     ir     ides     ir . is:presente P5
SFX 604     ir     ídes/666,100,118,119     ir . is:presente P5 + enclítico
SFX 604     ir     ín/115     rir . is:presente P6 / pretérito P1 [ + enclítico polisílabo] 
SFX 604     ir     in/666,100,114     rir . is:presente P6 / pretérito P1 + enclítico monosílabo
SFX 604     ir     ía/100,110,111,114,115     rir . is:copretérito / subxuntivo presente P1 / P3 [ + enclítico]
SFX 604     ir     ías/100,112,113     rir . is:copretérito / subxuntivo presente P2 [ + enclítico]
SFX 604     ir     iamos     rir . is:copretérito / subxuntivo presente P4
SFX 604     ir     iámos/666,100,116,117     rir . is:copretérito / subxuntivo presente P4 + enclítico
SFX 604     ir     iades     rir . is:copretérito / subxuntivo presente P5
SFX 604     ir     iádes/666,100,118,119     rir . is:copretérito / subxuntivo presente P5 + enclítico
SFX 604     ir     ían/100,114,115     rir . is:copretérito / subxuntivo presente P6 [ + enclítico]


SFX 605     Y     17     #Verbo reunir 
SFX 605     unir     úno/100,110,111     unir . is:presente P1 + enclítico
SFX 605     unir     únes/100,112,113     unir . is:presente P2 + enclítico
SFX 605     unir     úne/100,114,115     unir . is:presente P3 / imperativo P2 + enclítico
SFX 605     ir     imos     unir . is:presente P4
SFX 605     ir     ímos/666,100,116,117     unir . is:presente P4 + enclítico
SFX 605     ir     ides     unir . is:presente P5
SFX 605     ir     ídes/666,100,118,119     unir . is:presente P5 + enclítico
SFX 605     unir     únen/100,114,115     unir . is:presente P6 + enclítico
SFX 605     ir     ín/111     unir . is:pretérito P1 [ + enclítico polisílabo]
SFX 605     ir     in/666,100,110     unir . is:pretérito P1 + enclítico monosílabo
SFX 605     unir     úna/100,110,111,114,115     unir . is:subxuntivo presente P1 / P3 [ + enclítico]
SFX 605     unir     únas/100,112,113     unir . is:subxuntivo presente P2 [ + enclítico]
SFX 605     ir     amos     unir . is:subxuntivo presente P4
SFX 605     ir     ámos/666,100,116,117     unir . is:subxuntivo presente P4 + enclítico
SFX 605     ir     ades     unir . is:subxuntivo presente P5
SFX 605     ir     ádes/666,100,118,117     unir . is:subxuntivo presente P5 + enclítico
SFX 605     unir     únan/100,114,115     unir . is:subxuntivo presente P6 [ + enclítico]


SFX 606     Y     17     #Verbo ouvir 
SFX 606     vir     zo     ir . is:presente P1
SFX 606     ir     es     ir . is:presente P2
SFX 606     ir     e     ir . is:presente P3 / imperativo P2
SFX 606     r     mos     ir . is:presente P4
SFX 606     ir     ímos/666,100,116,117     ir . is:presente P4 + enclítico
SFX 606     r     des     ir . is:presente P5
SFX 606     ir     ídes/666,100,118,119     ir . is:presente P5 + enclítico
SFX 606     ir     en     ir . is:presente P6
SFX 606     ir     ín/111     ir . is:pretérito P1 [ + enclítico polisílabo]
SFX 606     ir     in/666,100,110     ir . is:pretérito P1 + enclítico monosílabo
SFX 606     vir     za     ir . is:subxuntivo presente P1 / P3
SFX 606     vir     zas     ir . is:subxuntivo presente P2
SFX 606     vir     zamos     ir . is:subxuntivo presente P4
SFX 606     vir     zámos/666,100,116,117     ir . is:subxuntivo presente P4 + enclítico
SFX 606     vir     zades     ir . is:subxuntivo presente P5
SFX 606     vir     zádes/666,100,118,119     ir . is:subxuntivo presente P5 + enclítico
SFX 606     vir     zan     ir . is:subxuntivo presente P6

SFX 607     Y     7     #Verbo ouvir con cambio de acento na raiz
SFX 607     vir     zo/666,100,110,111     ir . is:presente P1 + enclítico
SFX 607     ir     es/666,100,112,113     ir . is:presente P2 + enclítico
SFX 607     ir     e/666,100,114,115     ir . is:presente P3 / imperativo P2 + enclítico
SFX 607     ir     en/666,100,114,115     ir . is:presente P6 + enclítico
SFX 607     vir     za/666,100,110,111,114,115     ir . is:subxuntivo presente P1 / P3 + enclítico
SFX 607     vir     zas/666,100,112,113     ir . is:subxuntivo presente P2 + enclítico
SFX 607     vir     zan/666,100,114,115     ir . is:subxuntivo presente P6 + enclítico


SFX 608     Y     17     #Verbo parir 
SFX 608     rir     iro     ir . is:presente P1
SFX 608     ir     es     ir . is:presente P2
SFX 608     ir     e     ir . is:presente P3 / imperativo P2
SFX 608     r     mos     ir . is:presente P4
SFX 608     ir     ímos/666,100,116,117     ir . is:presente P4 + enclítico
SFX 608     r     des     ir . is:presente P5
SFX 608     ir     ídes/666,100,118,119     ir . is:presente P5 + enclítico
SFX 608     ir     en     ir . is:presente P6
SFX 608     ir     ín/111     ir . is:pretérito P1 [ + enclítico polisílabo]
SFX 608     ir     in/666,100,110     ir . is:pretérito P1 + enclítico monosílabo
SFX 608     rir     ira     ir . is:subxuntivo presente P1 / P3
SFX 608     rir     iras     ir . is:subxuntivo presente P2
SFX 608     rir     iramos     ir . is:subxuntivo presente P4
SFX 608     rir     irámos/666,100,116,117     ir . is:subxuntivo presente P4 + enclítico
SFX 608     rir     irades     ir . is:subxuntivo presente P5
SFX 608     rir     irádes/666,100,118,119     ir . is:subxuntivo presente P5 + enclítico
SFX 608     rir     iran     ir . is:subxuntivo presente P6

# párir e malpárir
SFX 609     Y     7     #Verbo parir con cambio de acento na raiz
SFX 609     rir     iro/666,100,110,111     ir . is:presente P1 + enclítico
SFX 609     ir     es/666,100,112,113     ir . is:presente P2 + enclítico
SFX 609     ir     e/666,100,114,115     ir . is:presente P3 / imperativo P2 + enclítico
SFX 609     ir     en/666,100,114,115     ir . is:presente P6 + enclítico
SFX 609     rir     ira/666,100,110,111,114,115     ir . is:subxuntivo presente P1 / P3 + enclítico
SFX 609     rir     iras/666,100,112,113     ir . is:subxuntivo presente P2 + enclítico
SFX 609     rir     iran/666,100,114,115     ir . is:subxuntivo presente P6 + enclítico


SFX 613     Y     97     #3C -aír -oír [desoír, entreoír e oír] -uír Como saír, oír ou fluír
SFX 613     r     r/100,114,115     ír . is:infinitivo P1 / P3 [ + enclítico] 
SFX 613     r     ndo/100,114,115     ír . is:xerundio [ + enclítico]
SFX 613     r     do/10,15     ír . is:participio
SFX 613     ír     io     [ao]ír . is:presente P1
SFX 613     aír     áio/666,100,110,111     aír . is:presente P1 + enclítico
SFX 613     oír     óio/666,100,110,111     oír . is:presente P1 + enclítico
SFX 613     ir     io/666,100,110,111     óir . is:presente P1 + enclítico
SFX 613     uír     úo/100,110,111     uír . is:presente P1 + enclítico
SFX 613     ír     es     [ao]ír . is:presente P2
SFX 613     aír     áes/666,100,112,113     aír . is:presente P2 + enclítico
SFX 613     oír     óes/666,100,112,113     oír . is:presente P2 + enclítico
SFX 613     ir     es/666,100,112,113     óir  . is:presente P2 + enclítico
SFX 613     uír     úes/100,112,113     uír . is:presente P2 + enclítico
SFX 613     ír     e     [ao]ír . is:presente P3 / imperativo P2
SFX 613     aír     áe/666,100,114,115     aír . is:presente P3 / imperativo P2 + enclítico
SFX 613     oír     óe/666,100,114,115     oír . is:presente P3 / imperativo P2 + enclítico
SFX 613     ir     e/666,100,114,115     óir  . is:presente P3 / imperativo P2 + enclítico
SFX 613     uír     úe/100,114,115     uír . is:presente P3 / imperativo P2 + enclítico
SFX 613     r     mos/100,116,117     ír . is:presente P4 [ + enclítico] 
SFX 613     r     des/100,118,119     ír . is:presente P5 [ + enclítico] 
SFX 613     ír     en     [ao]ír . is:presente P6
SFX 613     aír     áen/666,100,114,115     aír . is:presente P6 + enclítico
SFX 613     oír     óen/666,100,114,115     oír . is:presente P6 + enclítico
SFX 613     ir     en/666,100,114,115     óir . is:presente P6 + enclítico
SFX 613     uír     úen/100,114,115     uír . is:presente P6 + enclítico
SFX 613     ír     ía/100,110,111,114,115     ír . is:copretérito P1 / P3 [ + enclítico]
SFX 613     ír     ías/100,112,113     ír . is:copretérito P2 [ + enclítico]
SFX 613     ír     ïamos     ír . is:copretérito P4
SFX 613     ír     ïámos/666,100,116,117     ír . is:copretérito P4 + enclítico
SFX 613     ír     ïades     ír . is:copretérito P5
SFX 613     ír     ïádes/666,100,118,119     ír . is:copretérito P5 + enclítico
SFX 613     ír     ían/100,114,115     ír . is:copretérito P6 [ + enclítico]
SFX 613     ír     ín/100,110,111     ír . is:pretérito P1 [ + enclítico]
SFX 613     ír     íches/100,112,113     ír . is:pretérito P2
SFX 613     ír     íu/101,114,115     ír . is:pretérito P3 [ + acusativo P3 tras ditongo decrecente / enclítico]
SFX 613     ír     ímos/100,116,117     ír . is:pretérito P4 [ + enclítico]
SFX 613     ír     ístes/100,118,119     ír . is:pretérito P5 [ + enclítico]
SFX 613     ír     íron/100,114,115     ír . is:pretérito P6 [ + enclítico]
SFX 613     0     a/100,110,111,114,115     ír . is:antepretérito P1 / P3 [ + enclítico]
SFX 613     0     as/100,112,113     ír . is:antepretérito P2 [ + enclítico]
SFX 613     ír     iramos     ír . is:antepretérito P4
SFX 613     ír     irámos/666,100,116,117     ír . is:antepretérito P4 + enclítico
SFX 613     ír     irades     ír . is:antepretérito P5
SFX 613     ír     irádes/666,100,118,119     ír . is:antepretérito P5 + enclítico
SFX 613     0     an/100,114,115     ír . is:antepretérito P6 [ + enclítico]
SFX 613     ír     irei/101,110     ír . is:futuro P1 [ + acusativo P3 tras ditongo decrecente / enclítico monosílabo]
SFX 613     ír     iréi/666,111     ír . is:futuro P1 + enclítico polisílabo
SFX 613     ír     irás/113     ír . is:futuro P2 [ + enclítico polisílabo]
SFX 613     ír     iras/666,100,112     ír . is:futuro P2 + enclítico monosílabo
SFX 613     ír     irá/115     ír . is:futuro P3 [ + enclítico polisílabo]
SFX 613     ír     ira/666,100,114     ír . is:futuro P3 + enclítico monosílabo
SFX 613     ír     iremos     ír . is:futuro P4
SFX 613     ír     irémos/666,100,116,117     ír . is:futuro P4 + enclítico
SFX 613     ír     iredes     ír . is:futuro P5
SFX 613     ír     irédes/666,100,118,119     ír . is:futuro P5 + enclítico
SFX 613     ír     irán/115     ír . is:futuro P6 [ + enclítico polisílabo]
SFX 613     ír     iran/666,100,114     ír . is:futuro P6 + enclítico monosílabo
SFX 613     ír     iría/100,110,111,114,115     ír . is:pospretérito P1 / P3 [ + enclítico]
SFX 613     ír     irías/100,112,113     ír . is:pospretérito P2 [ + enclítico]
SFX 613     ír     iriamos     ír . is:pospretérito P4
SFX 613     ír     iriámos/666,100,116,117     ír . is:pospretérito P4 + enclítico
SFX 613     ír     iriades     ír . is:pospretérito P5
SFX 613     ír     iriádes/666,100,118,119     ír . is:pospretérito P5 + enclítico
SFX 613     ír     irían/100,114,115     ír . is:pospretérito P6 [ + enclítico]
SFX 613     ír     ia     [ao]ír . is:subxuntivo presente P1 / P3
SFX 613     uír     úa/100,110,111,114,115     uír . is:subxuntivo presente P1 / P3 + enclítico
SFX 613     aír     áia/666,100,110,111,114,115     aír . is:subxuntivo presente P1 / P3 + enclítico
SFX 613     oír     óia/666,100,110,111,114,115     oír . is:subxuntivo presente P1 / P3 + enclítico
SFX 613     ir     ia/666,100,110,111,114,115     óir . is:subxuntivo presente P1 / P3 + enclítico
SFX 613     ír     ias     [ao]ír . is:subxuntivo presente P2
SFX 613     uír     úas/100,112,113     uír . is:subxuntivo presente P2 + enclítico
SFX 613     aír     áias/666,100,112,113     aír . is:subxuntivo presente P2 + enclítico
SFX 613     oír     óias/666,100,112,113     oír . is:subxuntivo presente P2 + enclítico
SFX 613     ir     ias/666,100,112,113     óir . is:subxuntivo presente P2 + enclítico
SFX 613     ír     iamos     [ao]ír . is:subxuntivo presente P4
SFX 613     ír     iámos/666,100,116,117     [ao]ír . is:subxuntivo presente P4 + enclítico
SFX 613     ír     amos     uír . is:subxuntivo presente P4
SFX 613     ír     ámos/666,100,116,117     uír . is:subxuntivo presente P4 + enclítico
SFX 613     ír     iades     [ao]ír . is:subxuntivo presente P5
SFX 613     ír     iádes/666,100,118,119     [ao]ír . is:subxuntivo presente P5 + enclítico
SFX 613     ír     ades     uír . is:subxuntivo presente P5
SFX 613     ír     ádes/666,100,118,119     uír . is:subxuntivo presente P5 + enclítico
SFX 613     ír     ian     [ao]ír . is:subxuntivo presente P6
SFX 613     uír     úan/100,114,115     uír . is:subxuntivo presente P6 + enclítico
SFX 613     aír     áian/666,100,114,115     aír . is:subxuntivo presente P6 + enclítico
SFX 613     oír     óian/666,100,114,115     oír . is:subxuntivo presente P6 + enclítico
SFX 613     ir     ian/666,100,114,115     óir . is:subxuntivo presente P6 + enclítico
SFX 613     r     se/100,110,111,114,115     ír . is:subxuntivo pretérito P1 / P3 + enclítico
SFX 613     r     ses/100,112,113     ír . is:subxuntivo pretérito P2 + enclítico
SFX 613     r     semos/100,116,117     ír . is:subxuntivo pretérito P4 + enclítico
SFX 613     r     sedes/100,118,119     ír . is:subxuntivo pretérito P5 + enclítico
SFX 613     r     sen/100,114,115     ír . is:subxuntivo pretérito P6 + enclítico
SFX 613     0     es/100,112,113     ír . is:infinitivo / subxuntivo futuro P2 + enclítico
SFX 613     0     mos/100,116,117     ír . is:infinitivo / subxuntivo futuro P4 + enclítico
SFX 613     0     des/100,118,119     ír . is:infinitivo / subxuntivo futuro P5 + enclítico
SFX 613     0     en/100,114,115     ír . is:infinitivo / subxuntivo futuro P6 + enclítico
SFX 613     r     de/100,118,119     ír . is:imperativo P5


SFX 614     Y     42     #C3 alternancia vocálica u-o 
SFX 614     ir     o     [^cu]ir . is:presente P1
SFX 614     ir     o     [^g]uir . is:presente P1
SFX 614     guir     go     guir . is:presente P1
SFX 614     cir     zo     cir . is:presente P1
SFX 614     r     mos     ir . is:presente P4
SFX 614     ir     ímos/666,100,116,117     ir . is:presente P4 + enclítico
SFX 614     r     des     ir . is:presente P5
SFX 614     ir     ídes/666,100,118,119     ir . is:presente P5 + enclítico
SFX 614     ir     ín/111     ir . is:pretérito P1 [ + enclítico polisílabo]
SFX 614     ir     in/666,100,110     ir . is:pretérito P1 + enclítico monosílabo 
SFX 614     ir     a     [^cu]ir . is:subxuntivo presente P1 / P3
SFX 614     ir     a     [^g]uir . is:subxuntivo presente P1 / P3
SFX 614     cir     za     cir . is:subxuntivo presente P1 / P3
SFX 614     guir     ga     guir . is:subxuntivo presente P1 / P3
SFX 614     ir     as     [^cu]ir . is:subxuntivo presente P2
SFX 614     cir     zas     cir . is:subxuntivo presente P2
SFX 614     guir     gas     guir . is:subxuntivo presente P2
SFX 614     quir     cas     quir . is:subxuntivo presente P2
SFX 614     ir     amos     [^cu]ir . is:subxuntivo presente P4
SFX 614     ir     ámos/666,100,116,117     [^cu]ir . is:subxuntivo presente P4 + enclítico
SFX 614     ir     amos     [^g]uir . is:subxuntivo presente P4
SFX 614     ir     ámos/666,100,116,117     [^g]uir . is:subxuntivo presente P4 + enclítico
SFX 614     cir     zamos     cir . is:subxuntivo presente P4
SFX 614     cir     zámos/666,100,116,117     cir . is:subxuntivo presente P4 + enclítico
SFX 614     guir     gamos     guir . is:subxuntivo presente P4
SFX 614     guir     gámos/666,100,116,117     guir . is:subxuntivo presente P4 + enclítico
SFX 614     ir     ades     [^cu]ir . is:subxuntivo presente P5
SFX 614     ir     ádes/666,100,118,119     [^cu]ir . is:subxuntivo presente P5 + enclítico
SFX 614     ir     ades     [^g]uir . is:subxuntivo presente P5
SFX 614     ir     ádes/666,100,118,119     [^g]uir . is:subxuntivo presente P5 + enclítico
SFX 614     cir     zades     cir . is:subxuntivo presente P5
SFX 614     cir     zádes/666,100,118,119     cir . is:subxuntivo presente P5 + enclítico
SFX 614     guir     gades     guir . is:subxuntivo presente P5
SFX 614     guir     gádes/666,100,118,119     guir . is:subxuntivo presente P5 + enclítico
SFX 614     ir     an     [^cu]ir . is:subxuntivo presente P6
SFX 614     ir     an     [^g]uir . is:subxuntivo presente P6
SFX 614     cir     zan     cir . is:subxuntivo presente P6
SFX 614     guir     gan     guir . is:subxuntivo presente P6
SFX 614     ir     e     [^cu]ir . is:imperativo P2
SFX 614     ir     e     [^g]uir . is:imperativo P2
SFX 614     guir     gue     guir . is:imperativo P2
SFX 614     cir     ce     cir . is:imperativo P2

SFX 615     Y     17     #C3 alternancia vocálica u-o Fúxir con cambio de acento na raiz
SFX 615     ir     o/666,100,112,113     [^cu]ir . is:presente P1 + enclítico
SFX 615     ir     o/666,100,112,113     [^g]uir . is:presente P1 + enclítico
SFX 615     cir     zo/666,100,112,113     cir . is:presente P1 + enclítico
SFX 615     guir     go/666,100,112,113     guir . is:presente P1 + enclítico
SFX 615     ir     a/666,100,110,111,114,115     [^cu]ir . is:subxuntivo presente P1 / P3 + enclítico
SFX 615     ir     a/666,100,110,111,114,115     [^g]uir . is:subxuntivo presente P1 / P3 + enclítico
SFX 615     cir     za/666,100,110,111,114,115     cir . is:subxuntivo presente P1 / P3 + enclítico
SFX 615     guir     ga/666,100,110,111,114,115     guir . is:subxuntivo presente P1 / P3 + enclítico
SFX 615     ir     as/666,100,112,113     [^cu]ir . is:subxuntivo presente P2 + enclítico
SFX 615     ir     as/666,100,112,113     [^g]uir . is:subxuntivo presente P2 + enclítico
SFX 615     cir     zas/666,100,112,113     cir . is:subxuntivo presente P2 + enclítico
SFX 615     guir     gas/666,100,112,113     guir . is:subxuntivo presente P2 + enclítico
SFX 615     ir     an/666,100,114,115     [^cu]ir . is:subxuntivo presente P6 + enclítico
SFX 615     ir     an/666,100,114,115     [^g]uir . is:subxuntivo presente P6 + enclítico
SFX 615     cir     zan/666,100,114,115     cir . is:subxuntivo presente P6 + enclítico
SFX 615     guir     gan/666,100,114,115     guir . is:subxuntivo presente P6 + enclítico
SFX 615     ir     e/666,100,114,115     ir . is:imperativo P2 + enclítico

SFX 616     Y     3     #C3 alternancia vocálica u-o Foxir
SFX 616     ir     es     ir . is:presente P2
SFX 616     ir     e     ir . is:presente P3
SFX 616     ir     en     ir . is:presente P6

SFX 617     Y     3     #C3 alternancia vocálica u-o Fóxir con cambio de acento na raiz
SFX 617     ir     es/666,100,112,113     ir . is:presente P2 + enclítico
SFX 617     ir     e/666,100,114,115     ir . is:presente P3 + enclítico
SFX 617     ir     en/666,100,114,115     ir . is:presente P6 + enclítico

SFX 620     Y     6     #C3 alternancia vocálica i-e
SFX 620     r     mos     ir . is:presente P4
SFX 620     ir     ímos/666,100,116,117     ir . is:presente P4 + enclítico
SFX 620     r     des     ir . is:presente P5
SFX 620     ir     ídes/666,100,118,119     ir . is:presente P5 + enclítico
SFX 620     ir     ín/111     ir . is:pretérito P1 [ + enclítico monosílabo]
SFX 620     ir     in/666,100,110     ir . is:pretérito P1 + enclítico polisílabo


SFX 621     Y     3     #C3 alternancia vocálica i-e
SFX 621     ir     es     ir . is:presente P2
SFX 621     ir     e     ir . is:presente P3
SFX 621     ir     en     ir . is:presente P6


SFX 622     Y     3     #C3 alternancia vocálica i-e. cambio de acento na raiz
SFX 622     ir     es/666,100,112,113     ir . is:presente P2 + enclítico
SFX 622     ir     e/666,100,114,115     ir . is:presente P3 + enclítico
SFX 622     ir     en/666,100,114,115     ir . is:presente P6 + enclítico

SFX 623     Y     27     #C3 alternancia vocálica i-e. Sirvir
SFX 623     ir     o     [^cu]ir . is:presente P1
SFX 623     ir     o     [^g]uir . is:presente P1
SFX 623     guir     go     guir . is:presente P1
SFX 623     ir     a     [^cu]ir . is:subxuntivo presente P1 / P3
SFX 623     ir     a     [^g]uir . is:subxuntivo presente P1 / P3
SFX 623     guir     ga     guir . is:subxuntivo presente P1 / P3
SFX 623     ir     as     [^cu]ir . is:subxuntivo presente P2
SFX 623     guir     gas     guir . is:subxuntivo presente P2
SFX 623     quir     cas     quir . is:subxuntivo presente P2
SFX 623     ir     amos     [^cu]ir . is:subxuntivo presente P4
SFX 623     ir     ámos/666,100,116,117     [^cu]ir . is:subxuntivo presente P4 + enclítico
SFX 623     ir     amos     [^g]uir . is:subxuntivo presente P4
SFX 623     ir     ámos/666,100,116,117     [^g]uir . is:subxuntivo presente P4 + enclítico
SFX 623     guir     gamos     guir . is:subxuntivo presente P4
SFX 623     guir     gámos/666,100,116,117     guir . is:subxuntivo presente P4 + enclítico
SFX 623     ir     ades     [^cu]ir . is:subxuntivo presente P5
SFX 623     ir     ádes/666,100,118,119     [^cu]ir . is:subxuntivo presente P5 + enclítico
SFX 623     ir     ades     [^g]uir . is:subxuntivo presente P5
SFX 623     ir     ádes/666,100,118,119     [^g]uir . is:subxuntivo presente P5 + enclítico
SFX 623     guir     gades     guir . is:subxuntivo presente P5
SFX 623     guir     gádes/666,100,118,119     guir . is:subxuntivo presente P5 + enclítico
SFX 623     ir     an     [^cu]ir . is:subxuntivo presente P6
SFX 623     ir     an     [^g]uir . is:subxuntivo presente P6
SFX 623     guir     gan     guir . is:subxuntivo presente P6
SFX 623     ir     e     [^cu]ir . is:imperativo P2
SFX 623     ir     e     [^g]uir . is:imperativo P2
SFX 623     guir     gue     guir . is:imperativo P2



SFX 624     Y     15     #C3 alternancia vocálica i-e. Sírvir
SFX 624     ir     o/666,100,110,111     [^cu]ir . is:presente P1 + enclítico
SFX 624     ir     o/666,100,110,111     [^g]uir . is:presente P1 + enclítico
SFX 624     guir     go/666,100,110,111     guir . is:presente P1 + enclítico
SFX 624     ir     a/666,100,110,111,114,115     [^cu]ir . is:subxuntivo presente P1 / P3 + enclítico
SFX 624     ir     a/666,100,110,111,114,115     [^g]uir . is:subxuntivo presente P1 / P3 + enclítico
SFX 624     guir     ga/666,100,110,111,114,115     guir . is:subxuntivo presente P1 / P3 + enclítico
SFX 624     ir     as/666,100,112,113     [^cu]ir . is:subxuntivo presente P2 + enclítico
SFX 624     ir     as/666,100,112,113     [^g]uir . is:subxuntivo presente P2 + enclítico
SFX 624     guir     gas/666,100,112,113     guir . is:subxuntivo presente P2 + enclítico
SFX 624     ir     an/666,100,114,115     [^cu]ir . is:subxuntivo presente P6 + enclítico
SFX 624     ir     an/666,100,114,115     [^g]uir . is:subxuntivo presente P6 + enclítico
SFX 624     guir     gan/666,100,114,115     guir . is:subxuntivo presente P6 + enclítico
SFX 624     ir     e/666,100,112,113     [^cu]ir . is:imperativo P2 + enclítico
SFX 624     ir     e/666,100,112,113     [^g]uir . is:imperativo P2 + enclítico
SFX 624     guir     gue/666,100,112,113     guir . is:imperativo P2 + enclítico



SFX 630     Y     35     #Verbo ir
SFX 630     r     ndo     ir . is:xerundio
SFX 630     r     ndo/666,100,114,115     ír . is:xerundio + enclítico
SFX 630     r     do/10,15     ir . is:participio
SFX 630     r     mos     ir . is:presente P4
SFX 630     r     mos/666,100,116,117     ír . is:presente P4 + enclítico
SFX 630     r     des     ir . is:presente P5
SFX 630     r     des/666,100,118,119     ír . is:presente P5 + enclítico
SFX 630     r     a/100,110,111,114,115     ír . is:copretérito P1 / P3 [ + enclítico]
SFX 630     r     as/100,112,113     ír . is:copretérito P2 [ + enclítico]
SFX 630     r     amos     ir . is:copretérito P4
SFX 630     r     ámos/666,100,116,117     ir . is:copretérito P4 + enclítico
SFX 630     r     ades     ir . is:copretérito P5
SFX 630     r     ádes/666,100,118,119     ir . is:copretérito P5 + enclítico
SFX 630     r     an/100,114,115     ír . is:copretérito P6 [ + enclítico]
SFX 630     0     ei/101,110     r . is:futuro P1 [ + acusativo P3 tras ditongo decrecente / enclítico monosílabo]
SFX 630     0     éi/666,111     r . is:futuro P1 + enclítico polisílabo
SFX 630     0     ás/113     r . is:futuro P2 [ + enclítico polisílabo]
SFX 630     0     as/666,100,112     r . is:futuro P2 + enclítico monosílabo
SFX 630     0     á/115     r . is:futuro P3 [ + enclítico polisílabo]
SFX 630     0     a/666,100,114     r . is:futuro P3 + enclítico monosílabo
SFX 630     0     emos     r . is:futuro P4
SFX 630     0     émos/666,100,116,117     r . is:futuro P5 + enclítico
SFX 630     0     edes     r . is:futuro P5
SFX 630     0     édes/666,100,118,119     r . is:futuro P5 + enclítico
SFX 630     0     an/666,100,114     r . is:futuro P6 + enclítico monosílabo
SFX 630     0     án/115     r . is:futuro P6 [ + enclítico polisílabo]
SFX 630     0     ía/100,110,111,114,115     r . is:pospretérito P1 / P3 [ + enclítico]
SFX 630     0     ías/100,112,113     r . is:pospretérito P2 [ + enclítico]
SFX 630     0     iamos     r . is:pospretérito P4
SFX 630     0     iámos/666,100,116,117     r . is:pospretérito P4 + enclítico
SFX 630     0     iades     r . is:pospretérito P5
SFX 630     0     iádes/666,100,118,119     r . is:pospretérito P5 + enclítico
SFX 630     0     an/100,114,115     ír . is:pospretérito P6 [ + enclítico]
SFX 630     r     de     ir . is:imperativo P5
SFX 630     r     de/666,100,118,119     ír . is:imperativo P5 + enclítico


# ir e for
SFX 631     Y     15
SFX 631     r     r/100,110,114     r . is:infinitivo / subxuntivo futuro P1 / P3 [ + enclítico monosílabo]
SFX 631     ir     ír/666,111,115     ir . is:infinitivo P1 / P3 + enclítico polisílabo
SFX 631     or     ór/666,111,115     or . is:subxuntivo futuro P1 / P3 + enclítico polisílabo
SFX 631     0     es     r . is:infinitivo / subxuntivo futuro P2
SFX 631     ir     íres/666,100,112,113     ir . is:infinitivo P2 + enclítico polisílabo
SFX 631     or     óres/666,100,112,113     or . is:subxuntivo futuro P2 + enclítico polisílabo
SFX 631     0     mos     r . is:infinitivo / subxuntivo futuro P4
SFX 631     ir     írmos/666,100,116,117     ir . is:infinitivo P4 + enclítico polisílabo
SFX 631     or     órmos/666,100,116,117     or . is:subxuntivo futuro P4 + enclítico polisílabo
SFX 631     0     des     r . is:infinitivo / subxuntivo futuro P5
SFX 631     ir     írdes/666,100,118,119     ir . is:infinitivo P5 + enclítico polisílabo
SFX 631     or     órdes/666,100,118,119     or . is:subxuntivo futuro P5 + enclítico polisílabo
SFX 631     0     en     r . is:infinitivo / subxuntivo futuro P6
SFX 631     ir     íren/666,100,114,115     ir . is:infinitivo P6 + enclítico polisílabo
SFX 631     or     óren/666,100,114,115     or . is:subxuntivo futuro P6 + enclítico polisílabo


SFX 632     Y     30     #Verbo ir (Raíz for)
SFX 632     or     un/100,110     r . is:pretérito P1 [ + enclítico monosílabo]
SFX 632     or     ún/666,111     r . is:pretérito P1 + enclítico polisílabo
SFX 632     or     uches     r . is:pretérito P2
SFX 632     or     úches/666,100,112,113     r . is:pretérito P2 + enclítico
SFX 632     r     i/101,114     r . is:pretérito P3 [ + acusativo P3 tras ditongo decrecente / enclítico monosílabo]
SFX 632     or     ói/666,115     r . is:pretérito P3 + enclítico polisílabo
SFX 632     r     mos     r . is:pretérito P4
SFX 632     or     ómos/666,100,116,117     r . is:pretérito P4 + enclítico
SFX 632     r     stes     r . is:pretérito P5
SFX 632     or     óstes/666,100,118,119     r . is:pretérito P5 + enclítico
SFX 632     0     on     r . is:pretérito P6
SFX 632     or     óron/666,100,114,115     r . is:pretérito P6 + enclítico
SFX 632     0     a     r . is:antepretérito P1 / P3
SFX 632     or     óra/666,100,110,111,114,115     r . is:antepretérito P1 / P3 + enclítico
SFX 632     0     as     r . is:antepretérito P2
SFX 632     or     óras/666,100,112,113     r . is:antepretérito P2 + enclítico
SFX 632     0     amos     r . is:antepretérito P4
SFX 632     0     ámos/666,100,116,117     r . is:antepretérito P4 + enclítico
SFX 632     0     ades     r . is:antepretérito P5
SFX 632     0     ádes/666,100,118,119     r . is:antepretérito P5 + enclítico
SFX 632     0     an     r . is:antepretérito P6
SFX 632     or     óran/666,100,114,115     r . is:antepretérito P6 + enclítico
SFX 632     r     se     r . is:subxuntivo pretérito P1 / P3
SFX 632     or     óse/666,100,110,111,114,115     r . is:subxuntivo pretérito P1 / P3 + enclítico
SFX 632     r     ses     r . is:subxuntivo pretérito P2
SFX 632     or     óses/666,100,112,113     r . is:subxuntivo pretérito P2 + enclítico
SFX 632     or     ósemos/100,116,117     r . is:subxuntivo pretérito P4 [ + enclítico]
SFX 632     or     ósedes/100,118,119     r . is:subxuntivo pretérito P5 [ + enclítico]
SFX 632     r     sen     r . is:subxuntivo pretérito P6
SFX 632     or     ósen/666,100,1114,115     r . is:subxuntivo pretérito P6 + enclítico


SFX 633     Y     20     #Verbo ir (Raíz vair)
SFX 633     r     a     ir . is:subxuntivo presente P1 / P3
SFX 633     r     a/666,100,110,111,114,115     ir . is:subxuntivo presente P1 / P3 + enclítico
SFX 633     r     as     ir . is:subxuntivo presente P2
SFX 633     r     as/666,100,112,113     ir . is:subxuntivo presente P2 + enclítico
SFX 633     r     amos     ir . is:subxuntivo presente P4
SFX 633     r     ámos/666,100,116,117     ir . is:subxuntivo presente P4 + enclítico
SFX 633     r     ades     ir . is:subxuntivo presente P5
SFX 633     r     ádes/666,100,118,119     ir . is:subxuntivo presente P5 + enclítico
SFX 633     r     an     ir . is:subxuntivo presente P6
SFX 633     r     an/666,100,114,115     ir . is:subxuntivo presente P6 + enclítico
SFX 633     air     ou/101,110     ir . is:presente P1 [ + acusativo P3 tras ditongo decrecente / enclítico monosílabo]
SFX 633     air     óu/666,111     ir . is:presente P1 + enclítico polisílabo
SFX 633     ir     s/100,112     ir . is:presente P2 [ + enclítico monosílabo]
SFX 633     air     ás/666,113     ir . is:presente P2 + enclítico polisílabo
SFX 633     ir     i/101,114     ir . is:presente P3 / imperativo P2 [ + acusativo P3 tras ditongo decrecente / enclítico monosílabo]
SFX 633     air     ái/666,115     ir . is:presente P3 / imperativo P2 + enclítico polisílabo
SFX 633     ir     n/100,114     ir . is:presente P6 [ + enclítico monosílabo]
SFX 633     air     án/666,115     ir . is:presente P6 + enclítico polisílabo
SFX 633     ir     mos     ir . is:imperativo P4
SFX 633     air     ámos/666,100,116,117     ir . is:imperativo P4 + enclítico

SFX 634     Y     6     #Verbo dicir
SFX 634     cir     s/100,112     cir . is:presente P2 [ + enclítico monosílabo]
SFX 634     icir     ís/666,113     cir . is:presente P2 + enclítico polisílabo
SFX 634     icir     i/114     cir . is:presente P3 / imperativo P2 [ + enclítico monosílabo <> acusativo P3]
SFX 634     icir     í/666,100,115     cir . is:presente P3 / imperativo P2 [ + acusativo P3 / enclítico polisílabo]
SFX 634     cir     n/100,114     cir . is:presente P6 [ + enclítico monosílabo]
SFX 634     icir     ín/666,115     cir . is:presente P6 + enclítico polisílabo

SFX 635     Y     6     #Verbos compostos de dicir
SFX 635     icir     ís/113     cir . is:presente P2 [ + enclítico polisílabo]
SFX 635     icir     is/666,100,112     cir . is:presente P2 + enclítico monosílabo
SFX 635     icir     í/100,115     cir . is:presente P3 / imperativo P2 [ + enclítico polisílabo]
SFX 635     icir     i/666,114     cir . is:presente P3 / imperativo P2 + enclítico monosílabo
SFX 635     icir     ín/115     cir . is:presente P6 [ + enclítico polisílabo]
SFX 635     icir     in/666,100,114     cir . is:presente P3 + enclítico monosílabo

SFX 636     Y     16     #Verbo dicir
SFX 636     cir     go     cir . is:presente P1
SFX 636     icir     ígo/666,100,110,111     cir . is:presente P1 + enclítico
SFX 636     r     mos     ir . is:presente P4
SFX 636     ir     ímos/666,100,116,117     ir . is:presente P4 + enclítico
SFX 636     r     des     ir . is:presente P5
SFX 636     ir     ídes/666,100,118,119     ir . is:presente P5 + enclítico
SFX 636     cir     ga     cir . is:subxuntivo presente P1 / P3
SFX 636     icir     íga/666,100,110,111,114,115     cir . is:subxuntivo presente P1 / P3 + enclítico
SFX 636     cir     gas     cir . is:subxuntivo presente P2
SFX 636     icir     ígas/666,100,112,113     cir . is:subxuntivo presente P2 + enclítico
SFX 636     cir     gamos     cir . is:subxuntivo presente P4
SFX 636     icir     ígamos/666,100,116,117     cir . is:subxuntivo presente P4 + enclítico
SFX 636     cir     gades     cir . is:subxuntivo presente P5
SFX 636     icir     ígades/666,100,118,119     cir . is:subxuntivo presente P5 + enclítico
SFX 636     cir     gan     cir . is:subxuntivo presente P6
SFX 636     icir     ígan/666,100,114,115     cir . is:subxuntivo presente P6 + enclítico


SFX 637     Y     31     #Verbo dicir
SFX 637     r     ndo     ir . is:xerundio
SFX 637     ir     índo/666,100,114,115     ir . is:xerundio + enclítico
SFX 637     icir     ito/10,14     cir . is:partiticipio
SFX 637     ir     ía/100,110,111,114,115     ir . is:copretérito P1 / P3 [ + enclítico]
SFX 637     ir     ías/100,112,113     ir . is:copretérito P2 [ + enclítico]
SFX 637     ir     iamos     ir . is:copretérito P4
SFX 637     ir     iámos/666,100,116,117     ir . is:copretérito P4 + enclítico
SFX 637     ir     iades     ir . is:copretérito P5
SFX 637     ir     iádes/666,100,118,119     ir . is:copretérito P5 + enclítico
SFX 637     ir     ían/100,114,115     ir . is:copretérito P6 [ + enclítico]
SFX 637     cir     rei/101,110     cir . is:futuro P1 [ + acusativo P3 tras ditongo decrecente / enclítico monosílabo]
SFX 637     cir     réi/666,111     cir . is:futuro P1 + enclítico polisílabo
SFX 637     cir     rás/113     cir . is:futuro P2 [ + enclítico polisílabo]
SFX 637     cir     ras/666,100,112     cir . is:futuro P2 + enclítico monosílabo
SFX 637     cir     rá/115     cir . is:futuro P3 [ + enclítico polisílabo]
SFX 637     cir     ra/666,100,114     cir . is:futuro P3 + enclítico monosílabo
SFX 637     cir     remos     cir . is:futuro P4
SFX 637     cir     rémos/666,100,116,117     cir . is:futuro P4 + enclítico
SFX 637     cir     redes     cir . is:futuro P5
SFX 637     cir     rédes/666,100,118,119     cir . is:futuro P5 + enclítico
SFX 637     cir     rán/115     cir . is:futuro P6 [ + enclítico polisílabo]
SFX 637     cir     ran/666,100,114     cir . is:futuro P6 + enclítico monosílabo
SFX 637     cir     ría/100,110,111,114,115     cir . is:pospretérito P1 / P3 [ + enclítico]
SFX 637     cir     rías/100,112,113     cir . is:pospretérito P2 [ + enclítico]
SFX 637     cir     riamos     cir . is:pospretérito P4
SFX 637     cir     riámos/666,100,116,117     cir . is:pospretérito P4 + enclítico
SFX 637     cir     riades     cir . is:pospretérito P5
SFX 637     cir     riádes/666,100,118,119     cir . is:pospretérito P5 + enclítico
SFX 637     cir     rían/100,114,115     cir . is:pospretérito P6 [ + enclítico]
SFX 637     r     de     ir . is:imperativo P5 
SFX 637     ir     íde/666,100,116,117     ir . is:imperativo P5 + enclítico

# constradixer desdixer dixer maldixer predixer contradicir desdicir dicir e predicir ################bendicir = maldicir
SFX 638     Y     15     #Verbo dicir (dicir e dixer) 
SFX 638     r     r/100,110,114     r . is:infinitivo / subxuntivo futuro P1 / P3 [ + enclítico monosílabo]
SFX 638     ir     ír/666,111,115     ir . is:infinitivo P1 / P3 + enclítico polisílabo
SFX 638     er     ér/666,111,115     er . is:subxuntivo futuro P1 / P3 + enclítico polisílabo
SFX 638     0     es     r . is:infinitivo / subxuntivo futuro P2
SFX 638     ir     íres/666,100,112,113     ir . is:infinitivo P2 + enclítico polisílabo
SFX 638     er     éres/666,100,112,113     er . is:subxuntivo futuro P2 + enclítico polisílabo
SFX 638     0     mos     r . is:infinitivo / subxuntivo futuro P4
SFX 638     ir     írmos/666,100,116,117     ir . is:infinitivo P4 + enclítico polisílabo
SFX 638     er     érmos/666,100,116,117     er . is:subxuntivo futuro P4 + enclítico polisílabo
SFX 638     0     des     r . is:infinitivo / subxuntivo futuro P5
SFX 638     ir     írdes/666,100,118,119     ir . is:infinitivo P5 + enclítico polisílabo
SFX 638     er     érdes/666,100,118,119     er . is:subxuntivo futuro P5 + enclítico polisílabo
SFX 638     0     en     r . is:infinitivo / subxuntivo futuro P6
SFX 638     ir     íren/666,100,114,115     ir . is:infinitivo P6 + enclítico polisílabo
SFX 638     er     éren/666,100,114,115     er . is:subxuntivo futuro P6 + enclítico polisílabo

# constradixer desdixer dixer maldixer e predixer
SFX 639     Y     30     #Verbo dicir (Raíz dixer)
SFX 639     r     n     r . is:pretérito P1
SFX 639     ixer     íxen/666,100,110,111     r . is:pretérito P1 + enclítico
SFX 639     r     ches     r . is:pretérito P2
SFX 639     er     éches/666,100,112,113     r . is:pretérito P2 + enclítico
SFX 639     er     o     r . is:pretérito P3
SFX 639     ixer     íxo/666,100,114,115     r . is:pretérito P3 + enclítico
SFX 639     r     mos     r . is:pretérito P4
SFX 639     er     émos/666,100,116,117     r . is:pretérito P4 + enclítico
SFX 639     r     stes     r . is:pretérito P5
SFX 639     er     éstes/666,100,118,119     r . is:pretérito P5 + enclítico
SFX 639     0     on     r . is:pretérito P6
SFX 639     er     éron/666,100,114,115     r . is:pretérito P6 + enclítico
SFX 639     0     a     r . is:pospretérito P1 / P3
SFX 639     er     éra/666,100,110,111,114,115     r . is:pospretérito P1 / P3 + enclítico
SFX 639     0     as     r . is:pospretérito P2
SFX 639     er     éras/666,100,112,113     r . is:pospretérito P2 + enclítico
SFX 639     0     amos     r . is:pospretérito P4
SFX 639     0     ámos/666,100,116,117     r . is:pospretérito P4 + enclítico
SFX 639     0     ades     r . is:pospretérito P5
SFX 639     0     ádes/666,100,118,119     r . is:pospretérito P5 + enclítico
SFX 639     0     an     r . is:pospretérito P6
SFX 639     er     éran/666,100,114,115     r . is:pospretérito P6 + enclítico
SFX 639     r     se     r . is:subxuntivo pretérito P1 / P3
SFX 639     er     ése/666,100,110,111,114,115     r . is:subxuntivo pretérito P1 / P3 + enclítico
SFX 639     r     ses     r . is:subxuntivo pretérito P2
SFX 639     er     éses/666,100,112,113     r . is:subxuntivo pretérito P2 + enclítico
SFX 639     er     ésemos/100,116,117     r . is:subxuntivo pretérito P4 [ + enclítico]
SFX 639     er     ésedes/100,118,119     r . is:subxuntivo pretérito P5 [ + enclítico]
SFX 639     r     sen     r . is:subxuntivo pretérito P6
SFX 639     er     ésen/666,100,114,115     r . is:subxuntivo pretérito P6 + enclítico

SFX 640     Y     60     #Verbo vir
SFX 640     r     ndo     ir . is:xerundio
SFX 640     ir     índo/666,100,114,115     ir . is:xerundio
SFX 640     ir     ido/10,15     ir . is:participio
SFX 640     ir     eño     ir . is:presente P1
SFX 640     ir     éño/666,100,110,111     ir . is:presente P1 + enclítico
SFX 640     ir     és/100,112,113     ir . is:presente P2 [ + enclítico]
SFX 640     ir     én/100,114,115     ir . is:presente P3 [ + enclítico]
SFX 640     r     mos     ir . is:presente P4
SFX 640     ir     ímos/666,100,116,117     ir . is:presente P4 + enclítico
SFX 640     r     des     ir . is:presente P5
SFX 640     ir     ídes/666,100,118,119     ir . is:presente P5 + enclítico
SFX 640     r     ndes     ir . is:presente P5
SFX 640     ir     índes/666,100,118,119     ir . is:presente P5 + enclítico
SFX 640     ir     eñen     ir . is:presente P6
SFX 640     ir     éñen/666,100,114,115     ir . is:presente P6 + enclítico
SFX 640     r     ña     ir . is:copretérito P1 / P3
SFX 640     ir     íña/666,100,110,111,114,115     ir . is:copretérito P1 / P3 + enclítico
SFX 640     r     ñas     ir . is:copretérito P2
SFX 640     ir     íñas/666,100,112,113     ir . is:copretérito P2 + enclítico
SFX 640     r     ñamos     ir . is:copretérito P4
SFX 640     ir     ñámos/666,100,116,117     ir . is:copretérito P4 + enclítico
SFX 640     r     ñades     ir . is:copretérito P5
SFX 640     ir     ñádes/666,100,118,119     ir . is:copretérito P5 + enclítico
SFX 640     r     ñan     ir . is:copretérito P6
SFX 640     ir     íñan/666,100,114,115     ir . is:copretérito P6 + enclítico
SFX 640     r     rei/101,110     ir . is:futuro P1 [ + acusativo P3 tras ditongo decrecente / enclítico monosílabo]
SFX 640     r     réi/666,111     ir . is:futuro P1 + enclítico polisílabo
SFX 640     r     rás/113     ir . is:futuro P2 [ + enclítico polisílabo]
SFX 640     r     ras/666,100,112     ir . is:futuro P2 + enclítico monosílabo
SFX 640     r     rá/115     ir . is:futuro P3 [ + enclítico polisílabo]
SFX 640     r     ra/666,100,114     ir . is:futuro P3 + enclítico monosílabo
SFX 640     r     remos     ir . is:futuro P4
SFX 640     r     rémos/666,100,116,117     ir . is:futuro P4 + enclítico
SFX 640     r     redes     ir . is:futuro P5
SFX 640     r     rédes/666,100,118,119     ir . is:futuro P5 + enclítico
SFX 640     r     rán/115     ir . is:futuro P6 [ + enclítico polisílabo]
SFX 640     r     ran/666,100,114     ir . is:futuro P6 + enclítico monosílabo
SFX 640     r     ría/100,110,111,114,115     ir . is:pospretérito P1 / P3 [ + enclítico] 
SFX 640     r     rías/100,112,113     ir . is:pospretérito P2 [ + enclítico]
SFX 640     r     riamos     ir . is:pospretérito P4
SFX 640     r     riámos/666,100,116,117     ir . is:pospretérito P4 + enclítico
SFX 640     r     riades     ir . is:pospretérito P5
SFX 640     r     riádes/666,100,118,119     ir . is:pospretérito P5 + enclítico
SFX 640     r     rían/100,114,115     ir . is:pospretérito P6 [ + enclítico]
SFX 640     r     en/100,114     ir . is:imperativo P2 [ + enclítico monosílabo]
SFX 640     ir     én/666,115     ir . is:imperativo P2 + enclítico polisílabo
SFX 640     r     de     ir . is:imperativo P5
SFX 640     ir     íde/666,100,112,113     ir . is:imperativo P5 + enclítico
SFX 640     r     nde     ir . is:imperativo P5
SFX 640     ir     índe/666,100,112,113     ir . is:imperativo P5 + enclítico
SFX 640     ir     eña     ir . is:subxuntivo presente P1 / P3
SFX 640     ir     éña/666,100,110,111,114,115     ir . is:subxuntivo presente P1 / P3 + enclítico
SFX 640     ir     eñas     ir . is:subxuntivo presente P2
SFX 640     ir     éñas/666,100,112,113     ir . is:subxuntivo presente P2 + enclítico
SFX 640     ir     eñamos     ir . is:subxuntivo presente P4
SFX 640     ir     eñámos/666,100,116,117     ir . is:subxuntivo presente P4 + enclítico
SFX 640     ir     eñades     ir . is:subxuntivo presente P5
SFX 640     ir     eñádes/666,100,118,119     ir . is:subxuntivo presente P5 + enclítico
SFX 640     ir     eñan     ir . is:subxuntivo presente P6
SFX 640     ir     éñan/666,100,114,115     ir . is:subxuntivo presente P6 + enclítico


SFX 641     Y     20     #Verbo vir (vir e viñer)
SFX 641     0     0/100,110,114     ir . is:infinitivo P1 / P3
SFX 641     0     0/100,110,114     er . is:subxuntivo futuro P1 / P3
SFX 641     ir     ír/666,111,115     ir . is:infinitivo P1 / P3 + enclítico
SFX 641     er     ér/666,111,115     er . is:subxuntivo futuro P1 / P3 + enclítico
SFX 641     0     es     ir . is:infinitivo P2
SFX 641     0     es     er . is:subxuntivo futuro P2
SFX 641     ir     íres/666,100,112,113     ir . is:infinitivo P2 + enclítico
SFX 641     er     éres/666,100,112,113     er . is:subxuntivo futuro P2 + enclítico
SFX 641     0     mos     ir . is:infinitivo P4
SFX 641     0     mos     er . is:subxuntivo futuro P4
SFX 641     ir     írmos/666,100,116,117     ir . is:infinitivo P4 + enclítico
SFX 641     er     érmos/666,100,116,117     er . is:subxuntivo futuro P4 + enclítico
SFX 641     0     des     ir . is:infinitivo P5
SFX 641     0     des     er . is:subxuntivo futuro P5
SFX 641     ir     írdes/666,100,118,119     ir . is:infinitivo P5 + enclítico
SFX 641     er     érdes/666,100,118,119     er . is:subxuntivo futuro P5 + enclítico
SFX 641     0     en     ir . is:infinitivo P6
SFX 641     0     en     er . is:subxuntivo futuro P6
SFX 641     ir     íren/666,100,114,115     ir . is:infinitivo P6 + enclítico
SFX 641     er     éren/666,100,114,115     er . is:subxuntivo futuro P6 + enclítico

SFX 642     Y     2     #Verbo vir (Raíz viñer)
SFX 642     ñer     n/100,110     r . is:pretérito P1 [ + enclítico monosílabo]
SFX 642     iñer     ín/666,111     r . is:pretérito P1 + enclítico polisílabo


SFX 643     Y     2     #Verbos compostos vir (Raíz viñer)
SFX 643     iñer     ín/111     r . is:pretérito P1 [ + enclítico polisílabo]
SFX 643     ñer     n/666,100,110     r . is:pretérito P1 + enclítico monosílabo

SFX 644     Y     28     #Verbo vir (Raíz viñer)
SFX 644     r     ches     r . is:pretérito P2
SFX 644     er     éches/666,100,112,113     r . is:pretérito P2 + enclítico
SFX 644     iñer     eu/101,114     r . is:pretérito P3 [ + acusativo P3 tras ditongo decrecente / enclítico monosílabo]
SFX 644     iñer     éu/666,115     r . is:pretérito P3 + enclítico polisílabo
SFX 644     r     mos     r . is:pretérito P4
SFX 644     er     émos/666,100,116,117     r . is:pretérito P4 + enclítico
SFX 644     r     stes     r . is:pretérito P5
SFX 644     er     éstes/666,100,118,119     r . is:pretérito P5 + enclítico
SFX 644     0     on     r . is:pretérito P6
SFX 644     er     éron/666,100,114,115     r . is:pretérito P6 + enclítico
SFX 644     0     a     r . is:antepretérito P1 / P3
SFX 644     er     éra/666,100,110,111,114,115     r . is:antepretérito P1 / P3 + enclítico
SFX 644     0     as     r . is:antepretérito P2
SFX 644     er     éras/666,100,112,113     r . is:antepretérito P2 + enclítico
SFX 644     0     amos     r . is:antepretérito P4
SFX 644     0     ámos/666,100,116,117     r . is:antepretérito P4 + enclítico
SFX 644     0     ades     r . is:antepretérito P5
SFX 644     0     ádes/666,100,118,119     r . is:antepretérito P5 + enclítico
SFX 644     0     an     r . is:antepretérito P6
SFX 644     er     éran/666,100,114,115     r . is:antepretérito P6 + enclítico
SFX 644     r     se     r . is:subxuntivo pretérito P1 / P3
SFX 644     er     ése/666,100,110,111,114,115     r . is:subxuntivo pretérito P1 / P3 + enclítico
SFX 644     r     ses     r . is:subxuntivo pretérito P2
SFX 644     er     éses/666,100,112,113     r . is:subxuntivo pretérito P2 + enclítico
SFX 644     er     ésemos/100,116,117     r . is:subxuntivo pretérito P4 [ + enclítico]
SFX 644     er     ésedes/100,118,119     r . is:subxuntivo pretérito P5 [ + enclítico]
SFX 644     r     sen     r . is:subxuntivo pretérito P6
SFX 644     er     ésen/666,100,114,115     r . is:subxuntivo pretérito P6 + enclítico

SFX 645     Y     12     #C3 regularización do pretérito derivados de vir: advir, avir, contravir, convir, desavir, desconvir, devir, intervir, previr, provir, reconvir, sobrevir
SFX 645     ir     ín/111     ir . is:pretérito P1 [ + enclítico polisílabo]
SFX 645     ir     in/666,100,110     ir . is:pretérito P1 + enclítico monosílabo 
SFX 645     ir     iches     ir . is:pretérito P2
SFX 645     ir     íches/666,100,112,113     ir . is:pretérito P2 + enclítico
SFX 645     ir     iu/101,114     ir . is:pretérito P3 [ + acusativo P3 tras ditongo decrecente / enclítico monosílabo]
SFX 645     ir     íu/666,115     ir . is:pretérito P3 + enclítico polisílabo
SFX 645     r     mos     ir . is:pretérito P4
SFX 645     ir     ímos/666,100,116,117     ir . is:pretérito P4 + enclítico
SFX 645     r     stes     ir . is:pretérito P5
SFX 645     ir     ístes/666,100,118,119     ir . is:pretérito P5 + enclítico
SFX 645     0     on     ir . is:pretérito P6
SFX 645     ir     íron/666,100,114,115     ir . is:pretérito P6 + enclítico

# verbos defectivos da C-III en construción transitiva

# defectivos C-III
# atinxir concernir cumprir denegrir devir fundir incumbir sobrevivir tremelucir urxir usucapir


# No .dic inclúense dous lemas. O segundo lema e para a formación das formas
# verbais que levan un acento que non existe na raíz orixinal do verbo.
# Paradigma dos verbos regulares
#     partir/300,301 e pártir/666,302
#     ouvir/300,306 e óuvir/666,307
#     parir/300,308 e párir/666,309
#     rir/300,303 sorrir/300,304 reunir/300,305
# Os verbos rematados en -aír, -oír e -uír teñen unha soa raíz
#     saír/313

# Verbos con alternancia vocálica e-i SENTIR
#     sentir/300,320,321, séntir/666,322
#     sintir/666,323     síntir/666,324

# Verbo VIR
#     vir/340,341
#     viñer/666,341,342,344



SFX 650     Y     29
SFX 650     r     r/100,114     ir . is:infinitivo P3 [ + enclítico monosílabo]
SFX 650     ir     ír/666,115     ir . is:infinitivo P3 + enclítico polisílabo
SFX 650     r     ndo     ir . is:xerundio
SFX 650     ir     índo/666,100,114,115     ir . is:xerundio + enclítico
SFX 650     ir     ido/10,15     ir . is:participio
SFX 650     ir     ía/100,114,115     ir . is:copretérito P3 [ + enclítico]
SFX 650     ir     ían/100,114,115     ir . is:copretérito P6 [ + enclítico]
SFX 650     ir     iu/101,114     ir . is:pretérito P3 [ + acusativo P3 tras ditongo decrecente / enclítico monosílabo]
SFX 650     ir     íu/666,115     ir . is:pretérito P3 + enclítico polisílabo
SFX 650     0     on     ir . is:pretérito P6
SFX 650     ir     íron/666,100,114,115     ir . is:pretérito P6 + enclítico
SFX 650     0     a     ir . is:antepretérito P3
SFX 650     ir     íra/666,100,114,115     ir . is:antepretérito P3 + enclítico
SFX 650     0     an     ir . is:antepretérito P6
SFX 650     ir     íran/666,100,114,115     ir . is:antepretérito P6 + enclítico
SFX 650     0     ei/101,110     ir . is:futuro P1 [ + acusativo P3 tras ditongo decrecente / enclítico monosílabo]
SFX 650     0     éi/666,111     ir . is:futuro P1 + enclítico polisílabo
SFX 650     0     a/666,100,114     ir . is:futuro P3 + enclítico monosílabo
SFX 650     0     á/115     ir . is:futuro P3 [ + enclítico polisílabo]
SFX 650     0     an/666,100,114     ir . is:futuro P6 + enclítico monosílabo
SFX 650     0     án/115     ir . is:futuro P6 [ + enclítico polisílabo]
SFX 650     0     ía/100,114,115     ir . is:pospretérito P3 [ + enclítico]
SFX 650     0     ían/100,114,115     ir . is:pospretérito P6 [ + enclítico]
SFX 650     r     se     ir . is:subxuntivo pretérito P3
SFX 650     ir     íse/666,100,114,115     ir . is:subxuntivo pretérito P3 + enclítico
SFX 650     r     sen     ir . is:subxuntivo pretérito P6
SFX 650     ir     ísen/666,100,114,115     ir . is:subxuntivo pretérito P6 + enclítico
SFX 650     0     en     ir . is:infinitivo / subxuntivo futuro P6
SFX 650     ir     íren/666,100,114,115     ir . is:infinitivo / subxuntivo futuro P6 + enclítico

SFX 651     Y     10
SFX 651     ir     e     ir . is:presente P3
SFX 651     ir     en     ir . is:presente P6
SFX 651     ir     a     [^cu]ir . is:subxuntivo presente P3
SFX 651     cir     za     cir . is:subxuntivo presente P3
SFX 651     guir     ga     guir . is:subxuntivo presente P3
SFX 651     quir     ca     quir . is:subxuntivo presente P3
SFX 651     ir     an     [^cuao]ir . is:subxuntivo presente P6
SFX 651     cir     zan     cir . is:subxuntivo presente P6
SFX 651     guir     gan     guir . is:subxuntivo presente P6
SFX 651     quir     can     quir . is:subxuntivo presente P6

# defectivo regular con acento gráfico na raíz
SFX 652     Y     10
SFX 652     ir     e/666,100,114,115     ir . is:presente P3 + enclítico
SFX 652     ir     en/666,100,114,115     ir . is:presente P6 + enclítico
SFX 652     ir     a/666,100,114,115     [^cu]ir . is:subxuntivo presente P3 + enclítico
SFX 652     cir     za/666,100,114,115     cir . is:subxuntivo presente P3 + enclítico
SFX 652     guir     ga/666,100,114,115     guir . is:subxuntivo presente P3 + enclítico
SFX 652     quir     ca/666,100,114,115     quir . is:subxuntivo presente P3 + enclítico
SFX 652     ir     an/666,100,114,115     [^cu]ir . is:subxuntivo presente P6 + enclítico
SFX 652     cir     zan/666,100,114,115     cir . is:subxuntivo presente P6 + enclítico
SFX 652     guir     gan/666,100,114,115     guir . is:subxuntivo presente P6 + enclítico
SFX 652     quir     can/666,100,114,115     quir . is:subxuntivo presente P6 + enclítico

# cómprir fondir tremolocir tremelócir concirnir concírnir denigrir denígrir
SFX 653     Y     14     
SFX 653     ir     e/100,114,115     cómprir . is:presente P3 [ + enclítico]
SFX 653     ir     en/100,114,115     cómprir . is:presente P6 [ + enclítico]
SFX 653     ir     e     [^ó]cir . is:presente P3
SFX 653     ir     en     [^ó]cir . is:presente P6
SFX 653     ir     e/666,100,114,115     [ó]cir . is:presente P3 + enclítico
SFX 653     ir     en/666,100,114,115     [ó]cir . is:presente P6 + enclítico
SFX 653     ir     e     [^í]rnir . is:presente P3
SFX 653     ir     en     [^í]rnir . is:presente P6
SFX 653     ir     e/666,100,114,115     [í]rnir . is:presente P3 + enclítico
SFX 653     ir     en/666,100,114,115     [í]rnir . is:presente P6 + enclítico
SFX 653     ir     e     [^í]grir . is:presente P3
SFX 653     ir     en     [^í]grir . is:presente P6
SFX 653     ir     e/666,100,114,115     [í]grir . is:presente P3 + enclítico
SFX 653     ir     en/666,100,114,115     [í]grir . is:presente P6 + enclítico

# concirnir
SFX 654     Y     6     #C3 alternancia vocálica i-e. Sirvir
SFX 654     ir     a     [^cu]ir . is:subxuntivo presente P3
SFX 654     ir     a     [^g]uir . is:subxuntivo presente P3
SFX 654     guir     ga     guir . is:subxuntivo presente P3
SFX 654     ir     an     [^cu]ir . is:subxuntivo presente P6
SFX 654     ir     an     [^g]uir . is:subxuntivo presente P6
SFX 654     guir     gan     guir . is:subxuntivo presente P6

# concírnir
SFX 655     Y     6     #C3 alternancia vocálica i-e. Sírvir
SFX 655     ir     a/666,100,114,115     [^cu]ir . is:subxuntivo presente P3 + enclítico
SFX 655     ir     a/666,100,114,115     [^g]uir . is:subxuntivo presente P3 + enclítico
SFX 655     guir     ga/666,100,114,115     guir . is:subxuntivo presente P3 + enclítico
SFX 655     ir     an/666,100,114,115     [^cu]ir . is:subxuntivo presente P6 + enclítico
SFX 655     ir     an/666,100,114,115     [^g]uir . is:subxuntivo presente P6 + enclítico
SFX 655     guir     gan/666,100,114,115     guir . is:subxuntivo presente P6 + enclítico

# devir
SFX 656     Y     28
SFX 656     r     ndo     ir . is:xerundio
SFX 656     ir     índo/666,100,114,115     ir . is:xerundio
SFX 656     ir     ido/10,15     ir . is:participio
SFX 656     ir     én/100,114,115     ir . is:presente P3 [ + enclítico]
SFX 656     ir     eñen     ir . is:presente P6
SFX 656     ir     éñen/666,100,114,115     ir . is:presente P6 + enclítico
SFX 656     r     ña     ir . is:copretérito P3
SFX 656     ir     íña/666,100,114,115     ir . is:copretérito P3 + enclítico
SFX 656     r     ñan     ir . is:copretérito P6
SFX 656     ir     íñan/666,100,114,115     ir . is:copretérito P6 + enclítico
SFX 656     r     rá/115     ir . is:futuro P3 [ + enclítico polisílabo]
SFX 656     r     ra/666,100,114     ir . is:futuro P3 + enclítico monosílabo
SFX 656     r     rán/115     ir . is:futuro P6 [ + enclítico polisílabo]
SFX 656     r     ran/666,100,114     ir . is:futuro P6 + enclítico monosílabo
SFX 656     r     ría/100,114,115     ir . is:pospretérito P3 [ + enclítico] 
SFX 656     r     rían/100,114,115     ir . is:pospretérito P6 [ + enclítico]
SFX 656     ir     eña     ir . is:subxuntivo presente P3
SFX 656     ir     éña/666,100,114,115     ir . is:subxuntivo presente P3 + enclítico
SFX 656     ir     eñan     ir . is:subxuntivo presente P6
SFX 656     ir     éñan/666,100,114,115     ir . is:subxuntivo presente P6 + enclítico
SFX 656     r     r/100,110,114     r . is:infinitivo P3
SFX 656     ir     ír/666,111,115     ir . is:infinitivo P3 + enclítico
SFX 656     0     en     r . is:infinitivo P6
SFX 656     ir     íren/666,100,114,115     ir . is:infinitivo P6 + enclítico
SFX 656     ir     iu/101,114     ir . is:pretérito P3 [ + acusativo P3 tras ditongo decrecente / enclítico monosílabo]
SFX 656     ir     íu/666,115     ir . is:pretérito P3 + enclítico polisílabo
SFX 656     0     on     ir . is:pretérito P6
SFX 656     ir     íron/666,100,114,115     ir . is:pretérito P6 + enclítico

# deviñer
SFX 657     Y     15
SFX 657     iñer     eu/101,114     r . is:pretérito P3 [ + acusativo P3 tras ditongo decrecente / enclítico monosílabo]
SFX 657     iñer     éu/666,115     r . is:pretérito P3 + enclítico polisílabo
SFX 657     er     éron/666,100,114,115     r . is:pretérito P6 + enclítico
SFX 657     0     a     r . is:antepretérito P3
SFX 657     er     éra/666,100,114,115     r . is:antepretérito P3 + enclítico
SFX 657     0     an     r . is:antepretérito P6
SFX 657     er     éran/666,100,114,115     r . is:antepretérito P6 + enclítico
SFX 657     r     se     r . is:subxuntivo pretérito P3
SFX 657     er     ése/666,100,114,115     r . is:subxuntivo pretérito P3 + enclítico
SFX 657     r     sen     r . is:subxuntivo pretérito P6
SFX 657     er     ésen/666,100,114,115     r . is:subxuntivo pretérito P6 + enclítico
SFX 657     r     r/100,110,114     r . is:subxuntivo futuro P3
SFX 657     er     ér/666,111,115     er . is:subxuntivo futuro P3 + enclítico
SFX 657     0     en     r . is:subxuntivo futuro P6
SFX 657     er     éren/666,100,114,115     er . is:subxuntivo futuro P6 + enclítico

# defectivos balbucir empedernir gorir guarir manir e preterir
SFX 658     Y     69 
SFX 658     r     r/100,114     ir . is:infinitivo P3 [ + enclítico monosílabo]
SFX 658     ir     ír/666,115     ir . is:infinitivo P3 + enclítico polisílabo
SFX 658     r     ndo     ir . is:xerundio
SFX 658     ir     índo/666,100,114,115     ir . is:xerundio + enclítico
SFX 658     ir     ido/10,15     ir . is:participio
SFX 658     ir     ía/100,114,115     ir . is:copretérito P1 / P3 [ + enclítico]
SFX 658     ir     ías/100,112,113     ir . is:copretérito P2 [ + enclítico]
SFX 658     ir     iamos     ir . is:copretérito P4
SFX 658     ir     iámos/666,100,116,117     ir . is:copretérito P4 + enclítico
SFX 658     ir     iades     ir . is:copretérito P5
SFX 658     ir     iádes/666,100,112,113     ir . is:copretérito P5 + enclítico
SFX 658     ir     ían/100,114,115     ir . is:copretérito P6 [ + enclítico]
SFX 658     ir     iches     ir . is:pretérito P2
SFX 658     ir     íches/666,100,112,113     ir . is:pretérito P2 + enclítico
SFX 658     ir     iu/101,114     ir . is:pretérito P3 [ + acusativo P3 tras ditongo decrecente / enclítico monosílabo]
SFX 658     ir     íu/666,115     ir . is:pretérito P3 + enclítico polisílabo
SFX 658     r     mos     ir . is:pretérito P4
SFX 658     ir     ímos/666,100,116,117     ir . is:pretérito P4 + enclítico
SFX 658     r     stes     ir . is:pretérito P5
SFX 658     ir     ístes/666,100,118,119     ir . is:pretérito P5 + enclítico
SFX 658     0     on     ir . is:pretérito P6
SFX 658     ir     íron/666,100,114,115     ir . is:pretérito P6 + enclítico
SFX 658     0     a     ir . is:antepretérito P1 / P3
SFX 658     ir     íra/666,100,114,115     ir . is:antepretérito P1 / P3 + enclítico
SFX 658     0     as     ir . is:antepretérito P2 + enclítico
SFX 658     ir     íras/666,100,112,113     ir . is:antepretérito P2
SFX 658     0     amos     ir . is:antepretérito P4
SFX 658     0     ámos/666,100,116,117     ir . is:antepretérito P4 + enclítico
SFX 658     0     ades     ir . is:antepretérito P5
SFX 658     0     ádes/666,100,118,119     ir . is:antepretérito P5 + enclítico
SFX 658     0     an     ir . is:antepretérito P6
SFX 658     ir     íran/666,100,114,115     ir . is:antepretérito P6 + enclítico
SFX 658     0     ei/101,110     ir . is:futuro P1 [ + acusativo P3 tras ditongo decrecente / enclítico monosílabo]
SFX 658     0     éi/666,111     ir . is:futuro P1 + enclítico polisílabo
SFX 658     0     as/666,100,112     ir . is:futuro P2 + enclítico monosílabo
SFX 658     0     ás/113     ir . is:futuro P2 [ + enclítico polisílabo]
SFX 658     0     a/666,100,114     ir . is:futuro P3 + enclítico monosílabo
SFX 658     0     á/115     ir . is:futuro P3 [ + enclítico polisílabo]
SFX 658     0     emos     ir . is:futuro P4
SFX 658     0     émos/666,100,116,117     ir . is:futuro P4 + enclítico
SFX 658     0     edes     ir . is:futuro P5
SFX 658     0     édes/666,100,118,119     ir . is:futuro P5 + enclítico
SFX 658     0     an/666,100,114     ir . is:futuro P6 + enclítico monosílabo
SFX 658     0     án/115     ir . is:futuro P6 [ + enclítico polisílabo]
SFX 658     0     ía/100,114,115     ir . is:pospretérito P1 / P3 [ + enclítico]
SFX 658     0     ías/100,112,113     ir . is:pospretérito P2 [ + enclítico]
SFX 658     0     iamos     ir . is:pospretérito P4
SFX 658     0     iámos/666,100,116,117     ir . is:pospretérito P4 + enclítico
SFX 658     0     iades     ir . is:pospretérito P5
SFX 658     0     iádes/666,100,118,119     ir . is:pospretérito P5 + enclítico
SFX 658     0     ían/100,114,115     ir . is:pospretérito P6 [ + enclítico]
SFX 658     r     se     ir . is:subxuntivo pretérito P1 / P3
SFX 658     ir     íse/666,100,114,115     ir . is:subxuntivo pretérito P1 / P3 + enclítico
SFX 658     r     ses     ir . is:subxuntivo pretérito P2
SFX 658     ir     íses/666,100,112,113     ir . is:subxuntivo pretérito P2 + enclítico
SFX 658     ir     ísemos/100,116,117     ir . is:subxuntivo pretérito P4 [ + enclítico]
SFX 658     ir     ísedes/100,118,119     ir . is:subxuntivo pretérito P5 [ + enclítico]
SFX 658     r     sen     ir . is:subxuntivo pretérito P6
SFX 658     ir     ísen/666,100,114,115     ir . is:subxuntivo pretérito P6 + enclítico
SFX 658     0     es     ir . is:infinitivo / subxuntivo futuro P2
SFX 658     ir     íres/666,100,112,113     ir . is:infinitivo / subxuntivo futuro P2 + enclítico
SFX 658     0     mos     ir . is:infinitivo / subxuntivo futuro P4
SFX 658     ir     írmos/666,100,116,117     ir . is:infinitivo / subxuntivo futuro P4 + enclítico
SFX 658     0     des     ir . is:infinitivo / subxuntivo futuro P5
SFX 658     ir     írdes/666,100,118,119     ir . is:infinitivo / subxuntivo futuro P5 + enclítico
SFX 658     0     en     ir . is:infinitivo / subxuntivo futuro P6
SFX 658     ir     íren/666,100,114,115     ir . is:infinitivo / subxuntivo futuro P6 + enclítico
SFX 658     r     de     ir . is:imperativo P5
SFX 658     ir     íde/666,100,118,119     ir . is:imperativo P5 + enclítico

SFX 659     Y     9
SFX 659     ir     es     balbucir . is:presente P2
SFX 659     ir     e     balbucir . is:presente P3
SFX 659     r     mos     ir . is:presente P4
SFX 659     ir     ímos/666,100,116,117     ir . is:presente P4 + enclítico
SFX 659     r     des     ir . is:presente P5
SFX 659     ir     ídes/666,100,118,119     ir . is:presente P5 + enclítico
SFX 659     ir     en     balbucir . is:presente P6
SFX 659     ir     ín/111     ir . is:pretérito P1 [ + enclítico polisílabo]
SFX 659     ir     in/666,100,110     ir . is:pretérito P1 + enclítico monosílabo

SFX 660     Y     3 
SFX 660     ir     es/666,100,112,113     balbúcir . is:presente P2 + enclítico
SFX 660     ir     e/666,100,114,115     balbúcir . is:presente P3 + enclítico
SFX 660     ir     en/666,100,114,115     balbúcir . is:presente P6 + enclítico

#C-III en construción intransitiva

SFX 700     Y     69     
SFX 700     r     r/124     ir . is:infinitivo P1 / P3 [ + enclítico monosílabo]
SFX 700     ir     ír/666,125     ir . is:infinitivo P1 / P3 + enclítico polisílabo
SFX 700     r     ndo     ir . is:xerundio
SFX 700     ir     índo/666,124,125     ir . is:xerundio + enclítico
SFX 700     ir     ido/10,15     ir . is:participio
SFX 700     ir     ía/120,121,124,125     ir . is:copretérito P1 / P3 [ + enclítico]
SFX 700     ir     ías/122,123     ir . is:copretérito P2 [ + enclítico]
SFX 700     ir     iamos     ir . is:copretérito P4
SFX 700     ir     iámos/666,126,127     ir . is:copretérito P4 + enclítico
SFX 700     ir     iades     ir . is:copretérito P5
SFX 700     ir     iádes/666,122,123     ir . is:copretérito P5 + enclítico
SFX 700     ir     ían/124,125     ir . is:copretérito P6 [ + enclítico]
SFX 700     ir     iches     ir . is:pretérito P2
SFX 700     ir     íches/666,122,123     ir . is:pretérito P2 + enclítico
SFX 700     ir     iu/124     ir . is:pretérito P3 [ + enclítico monosílabo]
SFX 700     ir     íu/666,125     ir . is:pretérito P3 + enclítico polisílabo
SFX 700     r     mos     ir . is:pretérito P4
SFX 700     ir     ímos/666,126,127     ir . is:pretérito P4 + enclítico
SFX 700     r     stes     ir . is:pretérito P5
SFX 700     ir     ístes/666,128,129     ir . is:pretérito P5 + enclítico
SFX 700     0     on     ir . is:pretérito P6
SFX 700     ir     íron/666,124,125     ir . is:pretérito P6 + enclítico
SFX 700     0     a     ir . is:antepretérito P1 / P3
SFX 700     ir     íra/666,120,121,124,125     ir . is:antepretérito P1 / P3 + enclítico
SFX 700     0     as     ir . is:antepretérito P2 + enclítico
SFX 700     ir     íras/666,122,123     ir . is:antepretérito P2
SFX 700     0     amos     ir . is:antepretérito P4
SFX 700     0     ámos/666,126,127     ir . is:antepretérito P4 + enclítico
SFX 700     0     ades     ir . is:antepretérito P5
SFX 700     0     ádes/666,128,129     ir . is:antepretérito P5 + enclítico
SFX 700     0     an     ir . is:antepretérito P6
SFX 700     ir     íran/666,124,125     ir . is:antepretérito P6 + enclítico
SFX 700     0     ei/120     ir . is:futuro P1 [ + enclítico monosílabo]
SFX 700     0     éi/666,121     ir . is:futuro P1 + enclítico polisílabo
SFX 700     0     as/666,122     ir . is:futuro P2 + enclítico monosílabo
SFX 700     0     ás/123     ir . is:futuro P2 [ + enclítico polisílabo]
SFX 700     0     a/666,124     ir . is:futuro P3 + enclítico monosílabo
SFX 700     0     á/125     ir . is:futuro P3 [ + enclítico polisílabo]
SFX 700     0     emos     ir . is:futuro P4
SFX 700     0     émos/666,126,127     ir . is:futuro P4 + enclítico
SFX 700     0     edes     ir . is:futuro P5
SFX 700     0     édes/666,128,129     ir . is:futuro P5 + enclítico
SFX 700     0     an/666,124     ir . is:futuro P6 + enclítico monosílabo
SFX 700     0     án/125     ir . is:futuro P6 [ + enclítico polisílabo]
SFX 700     0     ía/120,121,124,125     ir . is:pospretérito P1 / P3 [ + enclítico]
SFX 700     0     ías/122,123     ir . is:pospretérito P2 [ + enclítico]
SFX 700     0     iamos     ir . is:pospretérito P4
SFX 700     0     iámos/666,126,127     ir . is:pospretérito P4 + enclítico
SFX 700     0     iades     ir . is:pospretérito P5
SFX 700     0     iádes/666,128,129     ir . is:pospretérito P5 + enclítico
SFX 700     0     ían/124,125     ir . is:pospretérito P6 [ + enclítico]
SFX 700     r     se     ir . is:subxuntivo pretérito P1 / P3
SFX 700     ir     íse/666,120,121,124,125     ir . is:subxuntivo pretérito P1 / P3 + enclítico
SFX 700     r     ses     ir . is:subxuntivo pretérito P2
SFX 700     ir     íses/666,122,123     ir . is:subxuntivo pretérito P2 + enclítico
SFX 700     ir     ísemos/126,127     ir . is:subxuntivo pretérito P4 [ + enclítico]
SFX 700     ir     ísedes/128,129     ir . is:subxuntivo pretérito P5 [ + enclítico]
SFX 700     r     sen     ir . is:subxuntivo pretérito P6
SFX 700     ir     ísen/666,124,125     ir . is:subxuntivo pretérito P6 + enclítico
SFX 700     0     es     ir . is:infinitivo / subxuntivo futuro P2
SFX 700     ir     íres/666,122,123     ir . is:infinitivo / subxuntivo futuro P2 + enclítico
SFX 700     0     mos     ir . is:infinitivo / subxuntivo futuro P4
SFX 700     ir     írmos/666,126,127     ir . is:infinitivo / subxuntivo futuro P4 + enclítico
SFX 700     0     des     ir . is:infinitivo / subxuntivo futuro P5
SFX 700     ir     írdes/666,128,129     ir . is:infinitivo / subxuntivo futuro P5 + enclítico
SFX 700     0     en     ir . is:infinitivo / subxuntivo futuro P6
SFX 700     ir     íren/666,124,125     ir . is:infinitivo / subxuntivo futuro P6 + enclítico
SFX 700     r     de     ir . is:imperativo P5
SFX 700     ir     íde/666,128,129     ir . is:imperativo P5 + enclítico

SFX 701     Y     41     #C3 regular
SFX 701     ir     o     [^cu]ir . is:presente P1
SFX 701     cir     zo     cir . is:presente P1
SFX 701     guir     go     guir . is:presente P1
SFX 701     quir     co     quir . is:presente P1
SFX 701     ir     es     ir . is:presente P2
SFX 701     ir     e     ir . is:presente P3 / imperativo P2
SFX 701     r     mos     ir . is:presente P4
SFX 701     ir     ímos/666,126,127     ir . is:presente P4 + enclítico
SFX 701     r     des     ir . is:presente P5
SFX 701     ir     ídes/666,128,129     ir . is:presente P5 + enclítico
SFX 701     ir     en     ir . is:presente P6
SFX 701     ir     ín/121     ir . is:pretérito P1 [ + enclítico polisílabo]
SFX 701     ir     in/666,120     ir . is:pretérito P1 + enclítico monosílabo
SFX 701     ir     a     [^cu]ir . is:subxuntivo presente P1 / P3
SFX 701     cir     za     cir . is:subxuntivo presente P1 / P3
SFX 701     guir     ga     guir . is:subxuntivo presente P1 / P3
SFX 701     quir     ca     quir . is:subxuntivo presente P1 / P3
SFX 701     ir     as     [^cu]ir . is:subxuntivo presente P2
SFX 701     cir     zas     cir . is:subxuntivo presente P2
SFX 701     guir     gas     guir . is:subxuntivo presente P2
SFX 701     quir     cas     quir . is:subxuntivo presente P2
SFX 701     ir     amos     [^cu]ir . is:subxuntivo presente P4
SFX 701     ir     ámos/666,126,127     [^cu]ir . is:subxuntivo presente P4 + enclítico
SFX 701     cir     zamos     cir . is:subxuntivo presente P4
SFX 701     cir     zámos/666,126,127     cir . is:subxuntivo presente P4 + enclítico
SFX 701     guir     gamos     guir . is:subxuntivo presente P4
SFX 701     guir     gámos/666,126,127     guir . is:subxuntivo presente P4 + enclítico
SFX 701     quir     camos     quir . is:subxuntivo presente P4
SFX 701     quir     cámos/666,126,127     quir . is:subxuntivo presente P4 + enclítico
SFX 701     ir     ades     [^cu]ir . is:subxuntivo presente P5
SFX 701     ir     ádes/666,128,129     [^cu]ir . is:subxuntivo presente P5 + enclítico
SFX 701     cir     zades     cir . is:subxuntivo presente P5
SFX 701     cir     zádes/666,128,129     cir . is:subxuntivo presente P5 + enclítico
SFX 701     guir     gades     guir . is:subxuntivo presente P5
SFX 701     guir     gádes/666,128,129     guir . is:subxuntivo presente P5 + enclítico
SFX 701     quir     cades     quir . is:subxuntivo presente P5
SFX 701     quir     cádes/666,128,129     quir . is:subxuntivo presente P5 + enclítico
SFX 701     ir     an     [^cuao]ir . is:subxuntivo presente P6
SFX 701     cir     zan     cir . is:subxuntivo presente P6
SFX 701     guir     gan     guir . is:subxuntivo presente P6
SFX 701     quir     can     quir . is:subxuntivo presente P6

SFX 702     Y     19     #C3 rregular con cambio de acento na raíz
SFX 702     ir     o/666,120,121     [^cu]ir . is:presente P1 + enclítico
SFX 702     cir     zo/666,120,121     cir . is:presente P1 + enclítico
SFX 702     guir     go/666,120,121     guir . is:presente P1 + enclítico
SFX 702     quir     co/666,120,121     quir . is:presente P1 + enclítico
SFX 702     ir     es/666,122,123     ir . is:presente P2 + enclítico
SFX 702     ir     e/666,124,125     ir . is:presente P3 + enclítico
SFX 702     ir     en/666,124,125     ir . is:presente P6 + enclítico
SFX 702     ir     a/666,120,121,124,125     [^cu]ir . is:subxuntivo presente P1 / P3 + enclítico
SFX 702     cir     za/666,120,121,124,125     cir . is:subxuntivo presente P1 / P3 + enclítico
SFX 702     guir     ga/666,120,121,124,125     guir . is:subxuntivo presente P1 / P3 + enclítico
SFX 702     quir     ca/666,120,121,124,125     quir . is:subxuntivo presente P1 / P3 + enclítico
SFX 702     ir     as/666,122,123     [^cu]ir . is:subxuntivo presente P2 + enclítico
SFX 702     cir     zas/666,122,123     cir . is:subxuntivo presente P2 + enclítico
SFX 702     guir     gas/666,122,123     guir . is:subxuntivo presente P2 + enclítico
SFX 702     quir     cas/666,122,123     quir . is:subxuntivo presente P2 + enclítico
SFX 702     ir     an/666,124,125     [^cu]ir . is:subxuntivo presente P6 + enclítico
SFX 702     cir     zan/666,124,125     cir . is:subxuntivo presente P6 + enclítico
SFX 702     guir     gan/666,124,125     guir . is:subxuntivo presente P6 + enclítico
SFX 702     quir     can/666,124,125     quir . is:subxuntivo presente P6 + enclítico


SFX 703     Y     18     #Verbo rir
SFX 703     ir     ío/120,121     rir . is:presente P1 [ + enclítico]
SFX 703     ir     is/122     rir . is:presente P2 [ + enclítico monosílabo]
SFX 703     ir     ís/666,123     rir . is:presente P2 + enclítico polisílabo
SFX 703     ir     i/124     rir . is:presente P3 [ + enclítico monosílabo]
SFX 703     ir     í/666,125     rir . is:presente P3 + enclítico polisílabo
SFX 703     ir     imos     ir . is:presente P4
SFX 703     ir     ímos/666,126,127     rir . is:presente P4 + enclítico
SFX 703     ir     ides     ir . is:presente P5
SFX 703     ir     ídes/666,128,129     ir . is:presente P5 + enclítico
SFX 703     ir     in/120     rir . is:pretérito P1 [ + enclítico monosílabo]
SFX 703     ir     ín/666,121     rir . is:pretérito P1 + enclítico polisílabo
SFX 703     ir     ía/120,121,124,125     rir . is:copretérito / subxuntivo presente P1 / P3 [ + enclítico]
SFX 703     ir     ías/122,123     rir . is:copretérito / subxuntivo presente P2 [ + enclítico]
SFX 703     ir     iamos     rir . is:copretérito / subxuntivo presente P4
SFX 703     ir     iámos/666,126,127     rir . is:copretérito / subxuntivo presente P4 + enclítico
SFX 703     ir     iades     rir . is:copretérito / subxuntivo presente P5
SFX 703     ir     iádes/666,128,129     rir . is:copretérito / subxuntivo presente P5 + enclítico
SFX 703     ir     ían/124,125     rir . is:copretérito / subxuntivo presente P6 [ + enclítico]


SFX 704     Y     18     #Verbo sorrir
SFX 704     ir     ío/120,121     rir . is:presente P1 [ + enclítico]
SFX 704     ir     ís/123     rir . is:presente P2 [ + enclítico polisílabo]
SFX 704     ir     is/666,122     rir . is:presente P2 + enclítico monosílabo
SFX 704     ir     í/125     rir . is:presente P3 [ + acusativo P3 / enclítico polisílabo]
SFX 704     ir     i/666,124     rir . is:presente P3 + enclítico monosílabo <> acusativo P3
SFX 704     ir     imos     ir . is:presente P4
SFX 704     ir     ímos/666,126,127     rir . is:presente P4 + enclítico
SFX 704     ir     ides     ir . is:presente P5
SFX 704     ir     ídes/666,128,129     ir . is:presente P5 + enclítico
SFX 704     ir     ín/125     rir . is:presente P6 / pretérito P1 [ + enclítico polisílabo] 
SFX 704     ir     in/666,124     rir . is:presente P6 / pretérito P1 + enclítico monosílabo
SFX 704     ir     ía/120,121,124,125     rir . is:copretérito / subxuntivo presente P1 / P3 [ + enclítico]
SFX 704     ir     ías/122,123     rir . is:copretérito / subxuntivo presente P2 [ + enclítico]
SFX 704     ir     iamos     rir . is:copretérito / subxuntivo presente P4
SFX 704     ir     iámos/666,126,127     rir . is:copretérito / subxuntivo presente P4 + enclítico
SFX 704     ir     iades     rir . is:copretérito / subxuntivo presente P5
SFX 704     ir     iádes/666,128,129     rir . is:copretérito / subxuntivo presente P5 + enclítico
SFX 704     ir     ían/124,125     rir . is:copretérito / subxuntivo presente P6 [ + enclítico]


SFX 705     Y     17     #Verbo reunir 
SFX 705     unir     úno/120,121     unir . is:presente P1 + enclítico
SFX 705     unir     únes/122,123     unir . is:presente P2 + enclítico
SFX 705     unir     úne/124,125     unir . is:presente P3 + enclítico
SFX 705     ir     imos     unir . is:presente P4
SFX 705     ir     ímos/666,126,127     unir . is:presente P4 + enclítico
SFX 705     ir     ides     unir . is:presente P5
SFX 705     ir     ídes/666,128,129     unir . is:presente P5 + enclítico
SFX 705     unir     únen/124,125     unir . is:presente P6 + enclítico
SFX 705     ir     ín/121     unir . is:pretérito P1 [ + enclítico polisílabo]
SFX 705     ir     in/666,120     unir . is:pretérito P1 + enclítico monosílabo
SFX 705     unir     úna/120,121,124,125     unir . is:subxuntivo presente P1 / P3 [ + enclítico]
SFX 705     unir     únas/122,123     unir . is:subxuntivo presente P2 [ + enclítico]
SFX 705     ir     amos     unir . is:subxuntivo presente P4
SFX 705     ir     ámos/666,126,127     unir . is:subxuntivo presente P4 + enclítico
SFX 705     ir     ades     unir . is:subxuntivo presente P5
SFX 705     ir     ádes/666,128,127     unir . is:subxuntivo presente P5 + enclítico
SFX 705     unir     únan/124,125     unir . is:subxuntivo presente P6 [ + enclítico]


SFX 706     Y     17     #Verbo ouvir 
SFX 706     vir     zo     ir . is:presente P1
SFX 706     ir     es     ir . is:presente P2
SFX 706     ir     e     ir . is:presente P3 / imperativo P2
SFX 706     r     mos     ir . is:presente P4
SFX 706     ir     ímos/666,126,127     ir . is:presente P4 + enclítico
SFX 706     r     des     ir . is:presente P5
SFX 706     ir     ídes/666,128,129     ir . is:presente P5 + enclítico
SFX 706     ir     en     ir . is:presente P6
SFX 706     ir     ín/121     ir . is:pretérito P1 [ + enclítico polisílabo]
SFX 706     ir     in/666,120     ir . is:pretérito P1 + enclítico monosílabo
SFX 706     vir     za     ir . is:subxuntivo presente P1 / P3
SFX 706     vir     zas     ir . is:subxuntivo presente P2
SFX 706     vir     zamos     ir . is:subxuntivo presente P4
SFX 706     vir     zámos/666,126,127     ir . is:subxuntivo presente P4 + enclítico
SFX 706     vir     zades     ir . is:subxuntivo presente P5
SFX 706     vir     zádes/666,128,129     ir . is:subxuntivo presente P5 + enclítico
SFX 706     vir     zan     ir . is:subxuntivo presente P6

SFX 707     Y     7     #Verbo ouvir con cambio de acento na raiz
SFX 707     vir     zo/666,120,121     ir . is:presente P1 + enclítico
SFX 707     ir     es/666,122,123     ir . is:presente P2 + enclítico
SFX 707     ir     e/666,124,125     ir . is:presente P3 + enclítico
SFX 707     ir     en/666,124,125     ir . is:presente P6 + enclítico
SFX 707     vir     za/666,120,121,124,125     ir . is:subxuntivo presente P1 / P3 + enclítico
SFX 707     vir     zas/666,122,123     ir . is:subxuntivo presente P2 + enclítico
SFX 707     vir     zan/666,124,125     ir . is:subxuntivo presente P6 + enclítico


SFX 708     Y     17     #Verbo parir 
SFX 708     rir     iro     ir . is:presente P1
SFX 708     ir     es     ir . is:presente P2
SFX 708     ir     e     ir . is:presente P3 / imperativo P2
SFX 708     r     mos     ir . is:presente P4
SFX 708     ir     ímos/666,126,127     ir . is:presente P4 + enclítico
SFX 708     r     des     ir . is:presente P5
SFX 708     ir     ídes/666,128,129     ir . is:presente P5 + enclítico
SFX 708     ir     en     ir . is:presente P6
SFX 708     ir     ín/121     ir . is:pretérito P1 [ + enclítico polisílabo]
SFX 708     ir     in/666,120     ir . is:pretérito P1 + enclítico monosílabo
SFX 708     rir     ira     ir . is:subxuntivo presente P1 / P3
SFX 708     rir     iras     ir . is:subxuntivo presente P2
SFX 708     rir     iramos     ir . is:subxuntivo presente P4
SFX 708     rir     irámos/666,126,127     ir . is:subxuntivo presente P4 + enclítico
SFX 708     rir     irades     ir . is:subxuntivo presente P5
SFX 708     rir     irádes/666,128,129     ir . is:subxuntivo presente P5 + enclítico
SFX 708     rir     iran     ir . is:subxuntivo presente P6

# párir e malpárir
SFX 709     Y     7     #Verbo parir con cambio de acento na raiz
SFX 709     rir     iro/666,120,121     ir . is:presente P1 + enclítico
SFX 709     ir     es/666,122,123     ir . is:presente P2 + enclítico
SFX 709     ir     e/666,124,125     ir . is:presente P3 + enclítico
SFX 709     ir     en/666,124,125     ir . is:presente P6 + enclítico
SFX 709     rir     ira/666,120,121,124,125     ir . is:subxuntivo presente P1 / P3 + enclítico
SFX 709     rir     iras/666,122,123     ir . is:subxuntivo presente P2 + enclítico
SFX 709     rir     iran/666,124,125     ir . is:subxuntivo presente P6 + enclítico


SFX 713     Y     97     #3C -aír -oír [desoír, entreoír e oír] -uír Como saír, oír ou fluír
SFX 713     r     r/124,125     ír . is:infinitivo P1 / P3 [ + enclítico] 
SFX 713     r     ndo/124,125     ír . is:xerundio [ + enclítico]
SFX 713     r     do/10,15     ír . is:participio
SFX 713     ír     io     [ao]ír . is:presente P1
SFX 713     aír     áio/666,120,121     aír . is:presente P1 + enclítico
SFX 713     oír     óio/666,120,121     oír . is:presente P1 + enclítico
SFX 713     ir     io/666,120,121     óir . is:presente P1 + enclítico
SFX 713     uír     úo/120,121     uír . is:presente P1 + enclítico
SFX 713     ír     es     [ao]ír . is:presente P2
SFX 713     aír     áes/666,122,123     aír . is:presente P2 + enclítico
SFX 713     oír     óes/666,122,123     oír . is:presente P2 + enclítico
SFX 713     ir     es/666,122,123     óir  . is:presente P2 + enclítico
SFX 713     uír     úes/122,123     uír . is:presente P2 + enclítico
SFX 713     ír     e     [ao]ír . is:presente P3 / imperativo P2
SFX 713     aír     áe/666,124,125     aír . is:presente P3 + enclítico
SFX 713     oír     óe/666,124,125     oír . is:presente P3 + enclítico
SFX 713     ir     e/666,124,125     óir  . is:presente P3 + enclítico
SFX 713     uír     úe/124,125     uír . is:presente P3 + enclítico
SFX 713     r     mos/126,127     ír . is:presente P4 [ + enclítico] 
SFX 713     r     des/128,129     ír . is:presente P5 [ + enclítico] 
SFX 713     ír     en     [ao]ír . is:presente P6
SFX 713     aír     áen/666,124,125     aír . is:presente P6 + enclítico
SFX 713     oír     óen/666,124,125     oír . is:presente P6 + enclítico
SFX 713     ir     en/666,124,125     óir . is:presente P6 + enclítico
SFX 713     uír     úen/124,125     uír . is:presente P6 + enclítico
SFX 713     ír     ía/120,121,124,125     ír . is:copretérito P1 / P3 [ + enclítico]
SFX 713     ír     ías/122,123     ír . is:copretérito P2 [ + enclítico]
SFX 713     ír     ïamos     ír . is:copretérito P4
SFX 713     ír     ïámos/666,126,127     ír . is:copretérito P4 + enclítico
SFX 713     ír     ïades     ír . is:copretérito P5
SFX 713     ír     ïádes/666,128,129     ír . is:copretérito P5 + enclítico
SFX 713     ír     ían/124,125     ír . is:copretérito P6 [ + enclítico]
SFX 713     ír     ín/120,121     ír . is:pretérito P1 [ + enclítico]
SFX 713     ír     íches/122,123     ír . is:pretérito P2
SFX 713     ír     íu/124,125     ír . is:pretérito P3 [ + enclítico]
SFX 713     ír     ímos/126,127     ír . is:pretérito P4 [ + enclítico]
SFX 713     ír     ístes/128,129     ír . is:pretérito P5 [ + enclítico]
SFX 713     ír     íron/124,125     ír . is:pretérito P6 [ + enclítico]
SFX 713     0     a/120,121,124,125     ír . is:antepretérito P1 / P3 [ + enclítico]
SFX 713     0     as/122,123     ír . is:antepretérito P2 [ + enclítico]
SFX 713     ír     iramos     ír . is:antepretérito P4
SFX 713     ír     irámos/666,126,127     ír . is:antepretérito P4 + enclítico
SFX 713     ír     irades     ír . is:antepretérito P5
SFX 713     ír     irádes/666,128,129     ír . is:antepretérito P5 + enclítico
SFX 713     0     an/124,125     ír . is:antepretérito P6 [ + enclítico]
SFX 713     ír     irei/120     ír . is:futuro P1 [ + enclítico monosílabo]
SFX 713     ír     iréi/666,121     ír . is:futuro P1 + enclítico polisílabo
SFX 713     ír     irás/123     ír . is:futuro P2 [ + enclítico polisílabo]
SFX 713     ír     iras/666,122     ír . is:futuro P2 + enclítico monosílabo
SFX 713     ír     irá/125     ír . is:futuro P3 [ + enclítico polisílabo]
SFX 713     ír     ira/666,124     ír . is:futuro P3 + enclítico monosílabo
SFX 713     ír     iremos     ír . is:futuro P4
SFX 713     ír     irémos/666,126,127     ír . is:futuro P4 + enclítico
SFX 713     ír     iredes     ír . is:futuro P5
SFX 713     ír     irédes/666,128,129     ír . is:futuro P5 + enclítico
SFX 713     ír     irán/125     ír . is:futuro P6 [ + enclítico polisílabo]
SFX 713     ír     iran/666,124     ír . is:futuro P6 + enclítico monosílabo
SFX 713     ír     iría/120,121,124,125     ír . is:pospretérito P1 / P3 [ + enclítico]
SFX 713     ír     irías/122,123     ír . is:pospretérito P2 [ + enclítico]
SFX 713     ír     iriamos     ír . is:pospretérito P4
SFX 713     ír     iriámos/666,126,127     ír . is:pospretérito P4 + enclítico
SFX 713     ír     iriades     ír . is:pospretérito P5
SFX 713     ír     iriádes/666,128,129     ír . is:pospretérito P5 + enclítico
SFX 713     ír     irían/124,125     ír . is:pospretérito P6 [ + enclítico]
SFX 713     ír     ia     [ao]ír . is:subxuntivo presente P1 / P3
SFX 713     uír     úa/120,121,124,125     uír . is:subxuntivo presente P1 / P3 + enclítico
SFX 713     aír     áia/666,120,121,124,125     aír . is:subxuntivo presente P1 / P3 + enclítico
SFX 713     oír     óia/666,120,121,124,125     oír . is:subxuntivo presente P1 / P3 + enclítico
SFX 713     ir     ia/666,120,121,124,125     óir . is:subxuntivo presente P1 / P3 + enclítico
SFX 713     ír     ias     [ao]ír . is:subxuntivo presente P2
SFX 713     uír     úas/122,123     uír . is:subxuntivo presente P2 + enclítico
SFX 713     aír     áias/666,122,123     aír . is:subxuntivo presente P2 + enclítico
SFX 713     oír     óias/666,122,123     oír . is:subxuntivo presente P2 + enclítico
SFX 713     ir     ias/666,122,123     óir . is:subxuntivo presente P2 + enclítico
SFX 713     ír     iamos     [ao]ír . is:subxuntivo presente P4
SFX 713     ír     iámos/666,126,127     [ao]ír . is:subxuntivo presente P4 + enclítico
SFX 713     ír     amos     uír . is:subxuntivo presente P4
SFX 713     ír     ámos/666,126,127     uír . is:subxuntivo presente P4 + enclítico
SFX 713     ír     iades     [ao]ír . is:subxuntivo presente P5
SFX 713     ír     iádes/666,128,129     [ao]ír . is:subxuntivo presente P5 + enclítico
SFX 713     ír     ades     uír . is:subxuntivo presente P5
SFX 713     ír     ádes/666,128,129     uír . is:subxuntivo presente P5 + enclítico
SFX 713     ír     ian     [ao]ír . is:subxuntivo presente P6
SFX 713     uír     úan/124,125     uír . is:subxuntivo presente P6 + enclítico
SFX 713     aír     áian/666,124,125     aír . is:subxuntivo presente P6 + enclítico
SFX 713     oír     óian/666,124,125     oír . is:subxuntivo presente P6 + enclítico
SFX 713     ir     ian/666,124,125     óir . is:subxuntivo presente P6 + enclítico
SFX 713     r     se/120,121,124,125     ír . is:subxuntivo pretérito P1 / P3 + enclítico
SFX 713     r     ses/122,123     ír . is:subxuntivo pretérito P2 + enclítico
SFX 713     r     semos/126,127     ír . is:subxuntivo pretérito P4 + enclítico
SFX 713     r     sedes/128,129     ír . is:subxuntivo pretérito P5 + enclítico
SFX 713     r     sen/124,125     ír . is:subxuntivo pretérito P6 + enclítico
SFX 713     0     es/122,123     ír . is:infinitivo / subxuntivo futuro P2 + enclítico
SFX 713     0     mos/126,127     ír . is:infinitivo / subxuntivo futuro P4 + enclítico
SFX 713     0     des/128,129     ír . is:infinitivo / subxuntivo futuro P5 + enclítico
SFX 713     0     en/124,125     ír . is:infinitivo / subxuntivo futuro P6 + enclítico
SFX 713     r     de/128,129     ír . is:imperativo P5


SFX 714     Y     42     #C3 alternancia vocálica u-o 
SFX 714     ir     o     [^cu]ir . is:presente P1
SFX 714     ir     o     [^g]uir . is:presente P1
SFX 714     guir     go     guir . is:presente P1
SFX 714     cir     zo     cir . is:presente P1
SFX 714     r     mos     ir . is:presente P4
SFX 714     ir     ímos/666,126,127     ir . is:presente P4 + enclítico
SFX 714     r     des     ir . is:presente P5
SFX 714     ir     ídes/666,128,129     ir . is:presente P5 + enclítico
SFX 714     ir     ín/121     ir . is:pretérito P1 [ + enclítico polisílabo]
SFX 714     ir     in/666,120     ir . is:pretérito P1 + enclítico monosílabo 
SFX 714     ir     a     [^cu]ir . is:subxuntivo presente P1 / P3
SFX 714     ir     a     [^g]uir . is:subxuntivo presente P1 / P3
SFX 714     cir     za     cir . is:subxuntivo presente P1 / P3
SFX 714     guir     ga     guir . is:subxuntivo presente P1 / P3
SFX 714     ir     as     [^cu]ir . is:subxuntivo presente P2
SFX 714     cir     zas     cir . is:subxuntivo presente P2
SFX 714     guir     gas     guir . is:subxuntivo presente P2
SFX 714     quir     cas     quir . is:subxuntivo presente P2
SFX 714     ir     amos     [^cu]ir . is:subxuntivo presente P4
SFX 714     ir     ámos/666,126,127     [^cu]ir . is:subxuntivo presente P4 + enclítico
SFX 714     ir     amos     [^g]uir . is:subxuntivo presente P4
SFX 714     ir     ámos/666,126,127     [^g]uir . is:subxuntivo presente P4 + enclítico
SFX 714     cir     zamos     cir . is:subxuntivo presente P4
SFX 714     cir     zámos/666,126,127     cir . is:subxuntivo presente P4 + enclítico
SFX 714     guir     gamos     guir . is:subxuntivo presente P4
SFX 714     guir     gámos/666,126,127     guir . is:subxuntivo presente P4 + enclítico
SFX 714     ir     ades     [^cu]ir . is:subxuntivo presente P5
SFX 714     ir     ádes/666,128,129     [^cu]ir . is:subxuntivo presente P5 + enclítico
SFX 714     ir     ades     [^g]uir . is:subxuntivo presente P5
SFX 714     ir     ádes/666,128,129     [^g]uir . is:subxuntivo presente P5 + enclítico
SFX 714     cir     zades     cir . is:subxuntivo presente P5
SFX 714     cir     zádes/666,128,129     cir . is:subxuntivo presente P5 + enclítico
SFX 714     guir     gades     guir . is:subxuntivo presente P5
SFX 714     guir     gádes/666,128,129     guir . is:subxuntivo presente P5 + enclítico
SFX 714     ir     an     [^cu]ir . is:subxuntivo presente P6
SFX 714     ir     an     [^g]uir . is:subxuntivo presente P6
SFX 714     cir     zan     cir . is:subxuntivo presente P6
SFX 714     guir     gan     guir . is:subxuntivo presente P6
SFX 714     ir     e     [^cu]ir . is:imperativo P2
SFX 714     ir     e     [^g]uir . is:imperativo P2
SFX 714     guir     gue     guir . is:imperativo P2
SFX 714     cir     ce     cir . is:imperativo P2

SFX 715     Y     17     #C3 alternancia vocálica u-o Fúxir con cambio de acento na raiz
SFX 715     ir     o/666,122,123     [^cu]ir . is:presente P1 + enclítico
SFX 715     ir     o/666,122,123     [^g]uir . is:presente P1 + enclítico
SFX 715     cir     zo/666,122,123     cir . is:presente P1 + enclítico
SFX 715     guir     go/666,122,123     guir . is:presente P1 + enclítico
SFX 715     ir     a/666,120,121,124,125     [^cu]ir . is:subxuntivo presente P1 / P3 + enclítico
SFX 715     ir     a/666,120,121,124,125     [^g]uir . is:subxuntivo presente P1 / P3 + enclítico
SFX 715     cir     za/666,120,121,124,125     cir . is:subxuntivo presente P1 / P3 + enclítico
SFX 715     guir     ga/666,120,121,124,125     guir . is:subxuntivo presente P1 / P3 + enclítico
SFX 715     ir     as/666,122,123     [^cu]ir . is:subxuntivo presente P2 + enclítico
SFX 715     ir     as/666,122,123     [^g]uir . is:subxuntivo presente P2 + enclítico
SFX 715     cir     zas/666,122,123     cir . is:subxuntivo presente P2 + enclítico
SFX 715     guir     gas/666,122,123     guir . is:subxuntivo presente P2 + enclítico
SFX 715     ir     an/666,124,125     [^cu]ir . is:subxuntivo presente P6 + enclítico
SFX 715     ir     an/666,124,125     [^g]uir . is:subxuntivo presente P6 + enclítico
SFX 715     cir     zan/666,124,125     cir . is:subxuntivo presente P6 + enclítico
SFX 715     guir     gan/666,124,125     guir . is:subxuntivo presente P6 + enclítico
SFX 715     ir     e/666,124,125     ir . is:imperativo P2 + enclítico

SFX 716     Y     3     #C3 alternancia vocálica u-o Foxir
SFX 716     ir     es     ir . is:presente P2
SFX 716     ir     e     ir . is:presente P3
SFX 716     ir     en     ir . is:presente P6

SFX 717     Y     3     #C3 alternancia vocálica u-o Fóxir con cambio de acento na raiz
SFX 717     ir     es/666,122,123     ir . is:presente P2 + enclítico
SFX 717     ir     e/666,124,125     ir . is:presente P3 + enclítico
SFX 717     ir     en/666,124,125     ir . is:presente P6 + enclítico

SFX 720     Y     6     #C3 alternancia vocálica i-e
SFX 720     r     mos     ir . is:presente P4
SFX 720     ir     ímos/666,126,127     ir . is:presente P4 + enclítico
SFX 720     r     des     ir . is:presente P5
SFX 720     ir     ídes/666,128,129     ir . is:presente P5 + enclítico
SFX 720     ir     ín/121     ir . is:pretérito P1 [ + enclítico monosílabo]
SFX 720     ir     in/666,120     ir . is:pretérito P1 + enclítico polisílabo


SFX 721     Y     3     #C3 alternancia vocálica i-e
SFX 721     ir     es     ir . is:presente P2
SFX 721     ir     e     ir . is:presente P3
SFX 721     ir     en     ir . is:presente P6


SFX 722     Y     3     #C3 alternancia vocálica i-e. cambio de acento na raiz
SFX 722     ir     es/666,122,123     ir . is:presente P2 + enclítico
SFX 722     ir     e/666,124,125     ir . is:presente P3 + enclítico
SFX 722     ir     en/666,124,125     ir . is:presente P6 + enclítico

SFX 723     Y     27     #C3 alternancia vocálica i-e. Sirvir
SFX 723     ir     o     [^cu]ir . is:presente P1
SFX 723     ir     o     [^g]uir . is:presente P1
SFX 723     guir     go     guir . is:presente P1
SFX 723     ir     a     [^cu]ir . is:subxuntivo presente P1 / P3
SFX 723     ir     a     [^g]uir . is:subxuntivo presente P1 / P3
SFX 723     guir     ga     guir . is:subxuntivo presente P1 / P3
SFX 723     ir     as     [^cu]ir . is:subxuntivo presente P2
SFX 723     guir     gas     guir . is:subxuntivo presente P2
SFX 723     quir     cas     quir . is:subxuntivo presente P2
SFX 723     ir     amos     [^cu]ir . is:subxuntivo presente P4
SFX 723     ir     ámos/666,126,127     [^cu]ir . is:subxuntivo presente P4 + enclítico
SFX 723     ir     amos     [^g]uir . is:subxuntivo presente P4
SFX 723     ir     ámos/666,126,127     [^g]uir . is:subxuntivo presente P4 + enclítico
SFX 723     guir     gamos     guir . is:subxuntivo presente P4
SFX 723     guir     gámos/666,126,127     guir . is:subxuntivo presente P4 + enclítico
SFX 723     ir     ades     [^cu]ir . is:subxuntivo presente P5
SFX 723     ir     ádes/666,128,129     [^cu]ir . is:subxuntivo presente P5 + enclítico
SFX 723     ir     ades     [^g]uir . is:subxuntivo presente P5
SFX 723     ir     ádes/666,128,129     [^g]uir . is:subxuntivo presente P5 + enclítico
SFX 723     guir     gades     guir . is:subxuntivo presente P5
SFX 723     guir     gádes/666,128,129     guir . is:subxuntivo presente P5 + enclítico
SFX 723     ir     an     [^cu]ir . is:subxuntivo presente P6
SFX 723     ir     an     [^g]uir . is:subxuntivo presente P6
SFX 723     guir     gan     guir . is:subxuntivo presente P6
SFX 723     ir     e     [^cu]ir . is:imperativo P2
SFX 723     ir     e     [^g]uir . is:imperativo P2
SFX 723     guir     gue     guir . is:imperativo P2


SFX 724     Y     15     #C3 alternancia vocálica i-e. Sírvir
SFX 724     ir     o/666,120,121     [^cu]ir . is:presente P1 + enclítico
SFX 724     ir     o/666,120,121     [^g]uir . is:presente P1 + enclítico
SFX 724     guir     go/666,120,121     guir . is:presente P1 + enclítico
SFX 724     ir     a/666,120,121,124,125     [^cu]ir . is:subxuntivo presente P1 / P3 + enclítico
SFX 724     ir     a/666,120,121,124,125     [^g]uir . is:subxuntivo presente P1 / P3 + enclítico
SFX 724     guir     ga/666,120,121,124,125     guir . is:subxuntivo presente P1 / P3 + enclítico
SFX 724     ir     as/666,122,123     [^cu]ir . is:subxuntivo presente P2 + enclítico
SFX 724     ir     as/666,122,123     [^g]uir . is:subxuntivo presente P2 + enclítico
SFX 724     guir     gas/666,122,123     guir . is:subxuntivo presente P2 + enclítico
SFX 724     ir     an/666,124,125     [^cu]ir . is:subxuntivo presente P6 + enclítico
SFX 724     ir     an/666,124,125     [^g]uir . is:subxuntivo presente P6 + enclítico
SFX 724     guir     gan/666,124,125     guir . is:subxuntivo presente P6 + enclítico
SFX 724     ir     e/666,122,123     [^cu]ir . is:imperativo P2 + enclítico
SFX 724     ir     e/666,122,123     [^g]uir . is:imperativo P2 + enclítico
SFX 724     guir     gue/666,122,123     guir . is:imperativo P2 + enclítico




SFX 730     Y     35     #Verbo ir
SFX 730     r     ndo     ir . is:xerundio
SFX 730     r     ndo/666,124,125     ír . is:xerundio + enclítico
SFX 730     r     do/10,15     ir . is:participio
SFX 730     r     mos     ir . is:presente P4
SFX 730     r     mos/666,126,127     ír . is:presente P4 + enclítico
SFX 730     r     des     ir . is:presente P5
SFX 730     r     des/666,128,129     ír . is:presente P5 + enclítico
SFX 730     r     a/120,121,124,125     ír . is:copretérito P1 / P3 [ + enclítico]
SFX 730     r     as/122,123     ír . is:copretérito P2 [ + enclítico]
SFX 730     r     amos     ir . is:copretérito P4
SFX 730     r     ámos/666,126,127     ir . is:copretérito P4 + enclítico
SFX 730     r     ades     ir . is:copretérito P5
SFX 730     r     ádes/666,128,129     ir . is:copretérito P5 + enclítico
SFX 730     r     an/124,125     ír . is:copretérito P6 [ + enclítico]
SFX 730     0     ei/120     r . is:futuro P1 [ + enclítico monosílabo]
SFX 730     0     éi/666,121     r . is:futuro P1 + enclítico polisílabo
SFX 730     0     ás/123     r . is:futuro P2 [ + enclítico polisílabo]
SFX 730     0     as/666,122     r . is:futuro P2 + enclítico monosílabo
SFX 730     0     á/125     r . is:futuro P3 [ + enclítico polisílabo]
SFX 730     0     a/666,124     r . is:futuro P3 + enclítico monosílabo
SFX 730     0     emos     r . is:futuro P4
SFX 730     0     émos/666,126,127     r . is:futuro P5 + enclítico
SFX 730     0     edes     r . is:futuro P5
SFX 730     0     édes/666,128,129     r . is:futuro P5 + enclítico
SFX 730     0     an/666,124     r . is:futuro P6 + enclítico monosílabo
SFX 730     0     án/125     r . is:futuro P6 [ + enclítico polisílabo]
SFX 730     0     ía/120,121,124,125     r . is:pospretérito P1 / P3 [ + enclítico]
SFX 730     0     ías/122,123     r . is:pospretérito P2 [ + enclítico]
SFX 730     0     iamos     r . is:pospretérito P4
SFX 730     0     iámos/666,126,127     r . is:pospretérito P4 + enclítico
SFX 730     0     iades     r . is:pospretérito P5
SFX 730     0     iádes/666,128,129     r . is:pospretérito P5 + enclítico
SFX 730     0     an/124,125     ír . is:pospretérito P6 [ + enclítico]
SFX 730     r     de     ir . is:imperativo P5
SFX 730     r     de/666,128,129     ír . is:imperativo P5 + enclítico


# ir e for
SFX 731     Y     15
SFX 731     r     r/120,124     r . is:infinitivo / subxuntivo futuro P1 / P3 [ + enclítico monosílabo]
SFX 731     ir     ír/666,121,125     ir . is:infinitivo P1 / P3 + enclítico polisílabo
SFX 731     or     ór/666,121,125     or . is:subxuntivo futuro P1 / P3 + enclítico polisílabo
SFX 731     0     es     r . is:infinitivo / subxuntivo futuro P2
SFX 731     ir     íres/666,122,123     ir . is:infinitivo P2 + enclítico polisílabo
SFX 731     or     óres/666,122,123     or . is:subxuntivo futuro P2 + enclítico polisílabo
SFX 731     0     mos     r . is:infinitivo / subxuntivo futuro P4
SFX 731     ir     írmos/666,126,127     ir . is:infinitivo P4 + enclítico polisílabo
SFX 731     or     órmos/666,126,127     or . is:subxuntivo futuro P4 + enclítico polisílabo
SFX 731     0     des     r . is:infinitivo / subxuntivo futuro P5
SFX 731     ir     írdes/666,128,129     ir . is:infinitivo P5 + enclítico polisílabo
SFX 731     or     órdes/666,128,129     or . is:subxuntivo futuro P5 + enclítico polisílabo
SFX 731     0     en     r . is:infinitivo / subxuntivo futuro P6
SFX 731     ir     íren/666,124,125     ir . is:infinitivo P6 + enclítico polisílabo
SFX 731     or     óren/666,124,125     or . is:subxuntivo futuro P6 + enclítico polisílabo


SFX 732     Y     30     #Verbo ir (Raíz for)
SFX 732     or     un/120     r . is:pretérito P1 [ + enclítico monosílabo]
SFX 732     or     ún/666,121     r . is:pretérito P1 + enclítico polisílabo
SFX 732     or     uches     r . is:pretérito P2
SFX 732     or     úches/666,122,123     r . is:pretérito P2 + enclítico
SFX 732     r     i/124     r . is:pretérito P3 [ + enclítico monosílabo]
SFX 732     or     ói/666,125     r . is:pretérito P3 + enclítico polisílabo
SFX 732     r     mos     r . is:pretérito P4
SFX 732     or     ómos/666,126,127     r . is:pretérito P4 + enclítico
SFX 732     r     stes     r . is:pretérito P5
SFX 732     or     óstes/666,128,129     r . is:pretérito P5 + enclítico
SFX 732     0     on     r . is:pretérito P6
SFX 732     or     óron/666,124,125     r . is:pretérito P6 + enclítico
SFX 732     0     a     r . is:antepretérito P1 / P3
SFX 732     or     óra/666,120,121,124,125     r . is:antepretérito P1 / P3 + enclítico
SFX 732     0     as     r . is:antepretérito P2
SFX 732     or     óras/666,122,123     r . is:antepretérito P2 + enclítico
SFX 732     0     amos     r . is:antepretérito P4
SFX 732     0     ámos/666,126,127     r . is:antepretérito P4 + enclítico
SFX 732     0     ades     r . is:antepretérito P5
SFX 732     0     ádes/666,128,129     r . is:antepretérito P5 + enclítico
SFX 732     0     an     r . is:antepretérito P6
SFX 732     or     óran/666,124,125     r . is:antepretérito P6 + enclítico
SFX 732     r     se     r . is:subxuntivo pretérito P1 / P3
SFX 732     or     óse/666,120,121,124,125     r . is:subxuntivo pretérito P1 / P3 + enclítico
SFX 732     r     ses     r . is:subxuntivo pretérito P2
SFX 732     or     óses/666,122,123     r . is:subxuntivo pretérito P2 + enclítico
SFX 732     or     ósemos/126,127     r . is:subxuntivo pretérito P4 [ + enclítico]
SFX 732     or     ósedes/128,129     r . is:subxuntivo pretérito P5 [ + enclítico]
SFX 732     r     sen     r . is:subxuntivo pretérito P6
SFX 732     or     ósen/666,1214,125     r . is:subxuntivo pretérito P6 + enclítico


SFX 733     Y     20     #Verbo ir (Raíz vair)
SFX 733     r     a     ir . is:subxuntivo presente P1 / P3
SFX 733     r     a/666,120,121,124,125     ir . is:subxuntivo presente P1 / P3 + enclítico
SFX 733     r     as     ir . is:subxuntivo presente P2
SFX 733     r     as/666,122,123     ir . is:subxuntivo presente P2 + enclítico
SFX 733     r     amos     ir . is:subxuntivo presente P4
SFX 733     r     ámos/666,126,127     ir . is:subxuntivo presente P4 + enclítico
SFX 733     r     ades     ir . is:subxuntivo presente P5
SFX 733     r     ádes/666,128,129     ir . is:subxuntivo presente P5 + enclítico
SFX 733     r     an     ir . is:subxuntivo presente P6
SFX 733     r     an/666,124,125     ir . is:subxuntivo presente P6 + enclítico
SFX 733     air     ou/120     ir . is:presente P1 [ + enclítico monosílabo]
SFX 733     air     óu/666,121     ir . is:presente P1 + enclítico polisílabo
SFX 733     ir     s/122     ir . is:presente P2 [ + enclítico monosílabo]
SFX 733     air     ás/666,123     ir . is:presente P2 + enclítico polisílabo
SFX 733     ir     i/124     ir . is:presente P3 / imperativo P2 [ + enclítico monosílabo]
SFX 733     air     ái/666,125     ir . is:presente P3 / imperativo P2 + enclítico polisílabo
SFX 733     ir     n/124     ir . is:presente P6 [ + enclítico monosílabo]
SFX 733     air     án/666,125     ir . is:presente P6 + enclítico polisílabo
SFX 733     ir     mos     ir . is:imperativo P4
SFX 733     air     ámos/666,126,127     ir . is:imperativo P4 + enclítico

SFX 734     Y     6     #Verbo dicir
SFX 734     cir     s/122     cir . is:presente P2 [ + enclítico monosílabo]
SFX 734     icir     ís/666,123     cir . is:presente P2 + enclítico polisílabo
SFX 734     icir     i/124     cir . is:presente P3 / imperativo P2 [ + enclítico monosílabo <> acusativo P3]
SFX 734     icir     í/666,125     cir . is:presente P3 / imperativo P2 [ + acusativo P3 / enclítico polisílabo]
SFX 734     cir     n/124     cir . is:presente P6 [ + enclítico monosílabo]
SFX 734     icir     ín/666,125     cir . is:presente P6 + enclítico polisílabo

SFX 735     Y     6     #Verbos compostos de dicir
SFX 735     icir     ís/123     cir . is:presente P2 [ + enclítico polisílabo]
SFX 735     icir     is/666,122     cir . is:presente P2 + enclítico monosílabo
SFX 735     icir     í/125     cir . is:presente P3 / imperativo P2 [ + enclítico polisílabo]
SFX 735     icir     i/666,124     cir . is:presente P3 / imperativo P2 + enclítico monosílabo
SFX 735     icir     ín/125     cir . is:presente P6 [ + enclítico polisílabo]
SFX 735     icir     in/666,124     cir . is:presente P3 + enclítico monosílabo

SFX 736     Y     16     #Verbo dicir
SFX 736     cir     go     cir . is:presente P1
SFX 736     icir     ígo/666,120,121     cir . is:presente P1 + enclítico
SFX 736     r     mos     ir . is:presente P4
SFX 736     ir     ímos/666,126,127     ir . is:presente P4 + enclítico
SFX 736     r     des     ir . is:presente P5
SFX 736     ir     ídes/666,128,129     ir . is:presente P5 + enclítico
SFX 736     cir     ga     cir . is:subxuntivo presente P1 / P3
SFX 736     icir     íga/666,120,121,124,125     cir . is:subxuntivo presente P1 / P3 + enclítico
SFX 736     cir     gas     cir . is:subxuntivo presente P2
SFX 736     icir     ígas/666,122,123     cir . is:subxuntivo presente P2 + enclítico
SFX 736     cir     gamos     cir . is:subxuntivo presente P4
SFX 736     icir     ígamos/666,126,127     cir . is:subxuntivo presente P4 + enclítico
SFX 736     cir     gades     cir . is:subxuntivo presente P5
SFX 736     icir     ígades/666,128,129     cir . is:subxuntivo presente P5 + enclítico
SFX 736     cir     gan     cir . is:subxuntivo presente P6
SFX 736     icir     ígan/666,124,125     cir . is:subxuntivo presente P6 + enclítico


SFX 737     Y     31     #Verbo dicir
SFX 737     r     ndo     ir . is:xerundio
SFX 737     ir     índo/666,124,125     ir . is:xerundio + enclítico
SFX 737     icir     ito/10,14     cir . is:partiticipio
SFX 737     ir     ía/120,121,124,125     ir . is:copretérito P1 / P3 [ + enclítico]
SFX 737     ir     ías/122,123     ir . is:copretérito P2 [ + enclítico]
SFX 737     ir     iamos     ir . is:copretérito P4
SFX 737     ir     iámos/666,126,127     ir . is:copretérito P4 + enclítico
SFX 737     ir     iades     ir . is:copretérito P5
SFX 737     ir     iádes/666,128,129     ir . is:copretérito P5 + enclítico
SFX 737     ir     ían/124,125     ir . is:copretérito P6 [ + enclítico]
SFX 737     cir     rei/120     cir . is:futuro P1 [ + enclítico monosílabo]
SFX 737     cir     réi/666,121     cir . is:futuro P1 + enclítico polisílabo
SFX 737     cir     rás/123     cir . is:futuro P2 [ + enclítico polisílabo]
SFX 737     cir     ras/666,122     cir . is:futuro P2 + enclítico monosílabo
SFX 737     cir     rá/125     cir . is:futuro P3 [ + enclítico polisílabo]
SFX 737     cir     ra/666,124     cir . is:futuro P3 + enclítico monosílabo
SFX 737     cir     remos     cir . is:futuro P4
SFX 737     cir     rémos/666,126,127     cir . is:futuro P4 + enclítico
SFX 737     cir     redes     cir . is:futuro P5
SFX 737     cir     rédes/666,128,129     cir . is:futuro P5 + enclítico
SFX 737     cir     rán/125     cir . is:futuro P6 [ + enclítico polisílabo]
SFX 737     cir     ran/666,124     cir . is:futuro P6 + enclítico monosílabo
SFX 737     cir     ría/120,121,124,125     cir . is:pospretérito P1 / P3 [ + enclítico]
SFX 737     cir     rías/122,123     cir . is:pospretérito P2 [ + enclítico]
SFX 737     cir     riamos     cir . is:pospretérito P4
SFX 737     cir     riámos/666,126,127     cir . is:pospretérito P4 + enclítico
SFX 737     cir     riades     cir . is:pospretérito P5
SFX 737     cir     riádes/666,128,129     cir . is:pospretérito P5 + enclítico
SFX 737     cir     rían/124,125     cir . is:pospretérito P6 [ + enclítico]
SFX 737     r     de     ir . is:imperativo P5 
SFX 737     ir     íde/666,126,127     ir . is:imperativo P5 + enclítico

# constradixer desdixer dixer maldixer predixer contradicir desdicir dicir e predicir ################bendicir = maldicir
SFX 738     Y     15     #Verbo dicir (dicir e dixer) 
SFX 738     r     r/120,124     r . is:infinitivo / subxuntivo futuro P1 / P3 [ + enclítico monosílabo]
SFX 738     ir     ír/666,121,125     ir . is:infinitivo P1 / P3 + enclítico polisílabo
SFX 738     er     ér/666,121,125     er . is:subxuntivo futuro P1 / P3 + enclítico polisílabo
SFX 738     0     es     r . is:infinitivo / subxuntivo futuro P2
SFX 738     ir     íres/666,122,123     ir . is:infinitivo P2 + enclítico polisílabo
SFX 738     er     éres/666,122,123     er . is:subxuntivo futuro P2 + enclítico polisílabo
SFX 738     0     mos     r . is:infinitivo / subxuntivo futuro P4
SFX 738     ir     írmos/666,126,127     ir . is:infinitivo P4 + enclítico polisílabo
SFX 738     er     érmos/666,126,127     er . is:subxuntivo futuro P4 + enclítico polisílabo
SFX 738     0     des     r . is:infinitivo / subxuntivo futuro P5
SFX 738     ir     írdes/666,128,129     ir . is:infinitivo P5 + enclítico polisílabo
SFX 738     er     érdes/666,128,129     er . is:subxuntivo futuro P5 + enclítico polisílabo
SFX 738     0     en     r . is:infinitivo / subxuntivo futuro P6
SFX 738     ir     íren/666,124,125     ir . is:infinitivo + enclítico polisílabo
SFX 738     er     éren/666,124,125     er . is:subxuntivo futuro P6 + enclítico polisílabo

# constradixer desdixer dixer maldixer e predixer
SFX 739     Y     30     #Verbo dicir (Raíz dixer)
SFX 739     r     n     r . is:pretérito P1
SFX 739     ixer     íxen/666,120,121     r . is:pretérito P1 + enclítico
SFX 739     r     ches     r . is:pretérito P2
SFX 739     er     éches/666,122,123     r . is:pretérito P2 + enclítico
SFX 739     er     o     r . is:pretérito P3
SFX 739     ixer     íxo/666,124,125     r . is:pretérito P3 + enclítico
SFX 739     r     mos     r . is:pretérito P4
SFX 739     er     émos/666,126,127     r . is:pretérito P4 + enclítico
SFX 739     r     stes     r . is:pretérito P5
SFX 739     er     éstes/666,128,129     r . is:pretérito P5 + enclítico
SFX 739     0     on     r . is:pretérito P6
SFX 739     er     éron/666,124,125     r . is:pretérito P6 + enclítico
SFX 739     0     a     r . is:pospretérito P1 / P3
SFX 739     er     éra/666,120,121,124,125     r . is:pospretérito P1 / P3 + enclítico
SFX 739     0     as     r . is:pospretérito P2
SFX 739     er     éras/666,122,123     r . is:pospretérito P2 + enclítico
SFX 739     0     amos     r . is:pospretérito P4
SFX 739     0     ámos/666,126,127     r . is:pospretérito P4 + enclítico
SFX 739     0     ades     r . is:pospretérito P5
SFX 739     0     ádes/666,128,129     r . is:pospretérito P5 + enclítico
SFX 739     0     an     r . is:pospretérito P6
SFX 739     er     éran/666,124,125     r . is:pospretérito P6 + enclítico
SFX 739     r     se     r . is:subxuntivo pretérito P1 / P3
SFX 739     er     ése/666,120,121,124,125     r . is:subxuntivo pretérito P1 / P3 + enclítico
SFX 739     r     ses     r . is:subxuntivo pretérito P2
SFX 739     er     éses/666,122,123     r . is:subxuntivo pretérito P2 + enclítico
SFX 739     er     ésemos/126,127     r . is:subxuntivo pretérito P4 [ + enclítico]
SFX 739     er     ésedes/128,129     r . is:subxuntivo pretérito P5 [ + enclítico]
SFX 739     r     sen     r . is:subxuntivo pretérito P6
SFX 739     er     ésen/666,124,125     r . is:subxuntivo pretérito P6 + enclítico

SFX 740     Y     60     #Verbo vir
SFX 740     r     ndo     ir . is:xerundio
SFX 740     ir     índo/666,124,125     ir . is:xerundio
SFX 740     ir     ido/10,15     ir . is:participio
SFX 740     ir     eño     ir . is:presente P1
SFX 740     ir     éño/666,120,121     ir . is:presente P1 + enclítico
SFX 740     ir     és/122,123     ir . is:presente P2 [ + enclítico]
SFX 740     ir     én/124,125     ir . is:presente P3 [ + enclítico]
SFX 740     r     mos     ir . is:presente P4
SFX 740     ir     ímos/666,126,127     ir . is:presente P4 + enclítico
SFX 740     r     des     ir . is:presente P5
SFX 740     ir     ídes/666,128,129     ir . is:presente P5 + enclítico
SFX 740     r     ndes     ir . is:presente P5
SFX 740     ir     índes/666,128,129     ir . is:presente P5 + enclítico
SFX 740     ir     eñen     ir . is:presente P6
SFX 740     ir     éñen/666,124,125     ir . is:presente P6 + enclítico
SFX 740     r     ña     ir . is:copretérito P1 / P3
SFX 740     ir     íña/666,120,121,124,125     ir . is:copretérito P1 / P3 + enclítico
SFX 740     r     ñas     ir . is:copretérito P2
SFX 740     ir     íñas/666,122,123     ir . is:copretérito P2 + enclítico
SFX 740     r     ñamos     ir . is:copretérito P4
SFX 740     ir     ñámos/666,126,127     ir . is:copretérito P4 + enclítico
SFX 740     r     ñades     ir . is:copretérito P5
SFX 740     ir     ñádes/666,128,129     ir . is:copretérito P5 + enclítico
SFX 740     r     ñan     ir . is:copretérito P6
SFX 740     ir     íñan/666,124,125     ir . is:copretérito P6 + enclítico
SFX 740     r     rei/120     ir . is:futuro P1 [ + enclítico monosílabo]
SFX 740     r     réi/666,121     ir . is:futuro P1 + enclítico polisílabo
SFX 740     r     rás/123     ir . is:futuro P2 [ + enclítico polisílabo]
SFX 740     r     ras/666,122     ir . is:futuro P2 + enclítico monosílabo
SFX 740     r     rá/125     ir . is:futuro P3 [ + enclítico polisílabo]
SFX 740     r     ra/666,124     ir . is:futuro P3 + enclítico monosílabo
SFX 740     r     remos     ir . is:futuro P4
SFX 740     r     rémos/666,126,127     ir . is:futuro P4 + enclítico
SFX 740     r     redes     ir . is:futuro P5
SFX 740     r     rédes/666,128,129     ir . is:futuro P5 + enclítico
SFX 740     r     rán/125     ir . is:futuro P6 [ + enclítico polisílabo]
SFX 740     r     ran/666,124     ir . is:futuro P6 + enclítico monosílabo
SFX 740     r     ría/120,121,124,125     ir . is:pospretérito P1 / P3 [ + enclítico] 
SFX 740     r     rías/122,123     ir . is:pospretérito P2 [ + enclítico]
SFX 740     r     riamos     ir . is:pospretérito P4
SFX 740     r     riámos/666,126,127     ir . is:pospretérito P4 + enclítico
SFX 740     r     riades     ir . is:pospretérito P5
SFX 740     r     riádes/666,128,129     ir . is:pospretérito P5 + enclítico
SFX 740     r     rían/124,125     ir . is:pospretérito P6 [ + enclítico]
SFX 740     r     en/124     ir . is:imperativo P2 [ + enclítico monosílabo]
SFX 740     ir     én/666,125     ir . is:imperativo P2 + enclítico polisílabo
SFX 740     r     de     ir . is:imperativo P5
SFX 740     ir     íde/666,122,123     ir . is:imperativo P5 + enclítico
SFX 740     r     nde     ir . is:imperativo P5
SFX 740     ir     índe/666,122,123     ir . is:imperativo P5 + enclítico
SFX 740     ir     eña     ir . is:subxuntivo presente P1 / P3
SFX 740     ir     éña/666,120,121,124,125     ir . is:subxuntivo presente P1 / P3 + enclítico
SFX 740     ir     eñas     ir . is:subxuntivo presente P2
SFX 740     ir     éñas/666,122,123     ir . is:subxuntivo presente P2 + enclítico
SFX 740     ir     eñamos     ir . is:subxuntivo presente P4
SFX 740     ir     eñámos/666,126,127     ir . is:subxuntivo presente P4 + enclítico
SFX 740     ir     eñades     ir . is:subxuntivo presente P5
SFX 740     ir     eñádes/666,128,129     ir . is:subxuntivo presente P5 + enclítico
SFX 740     ir     eñan     ir . is:subxuntivo presente P6
SFX 740     ir     éñan/666,124,125     ir . is:subxuntivo presente P6 + enclítico


SFX 741     Y     20     #Verbo vir (vir e viñer)
SFX 741     0     0/120,124     ir . is:infinitivo P1 / P3
SFX 741     0     0/120,124     er . is:subxuntivo futuro P1 / P3
SFX 741     ir     ír/666,121,125     ir . is:infinitivo P1 / P3 + enclítico
SFX 741     er     ér/666,121,125     er . is:subxuntivo futuro P1 / P3 + enclítico
SFX 741     0     es     ir . is:infinitivo P2
SFX 741     0     es     er . is:subxuntivo futuro P2
SFX 741     ir     íres/666,122,123     ir . is:infinitivo P2 + enclítico
SFX 741     er     éres/666,122,123     er . is:subxuntivo futuro P2 + enclítico
SFX 741     0     mos     ir . is:infinitivo P4
SFX 741     0     mos     er . is:subxuntivo futuro P4
SFX 741     ir     írmos/666,126,127     ir . is:infinitivo P4 + enclítico
SFX 741     er     érmos/666,126,127     er . is:subxuntivo futuro P4 + enclítico
SFX 741     0     des     ir . is:infinitivo P5
SFX 741     0     des     er . is:subxuntivo futuro P5
SFX 741     ir     írdes/666,128,129     ir . is:infinitivo P5 + enclítico
SFX 741     er     érdes/666,128,129     er . is:subxuntivo futuro P5 + enclítico
SFX 741     0     en     ir . is:infinitivo P6
SFX 741     0     en     er . is:subxuntivo futuro P6
SFX 741     ir     íren/666,124,125     ir . is:infinitivo P6 + enclítico
SFX 741     er     éren/666,124,125     er . is:subxuntivo futuro P6 + enclítico

SFX 742     Y     2     #Verbo vir (Raíz viñer)
SFX 742     ñer     n/120     r . is:pretérito P1 [ + enclítico monosílabo]
SFX 742     iñer     ín/666,121     r . is:pretérito P1 + enclítico polisílabo


SFX 743     Y     2     #Verbos compostos vir (Raíz viñer)
SFX 743     iñer     ín/121     r . is:pretérito P1 [ + enclítico polisílabo]
SFX 743     ñer     n/666,120     r . is:pretérito P1 + enclítico monosílabo

SFX 744     Y     28     #Verbo vir (Raíz viñer)
SFX 744     r     ches     r . is:pretérito P2
SFX 744     er     éches/666,122,123     r . is:pretérito P2 + enclítico
SFX 744     iñer     eu/124     r . is:pretérito P3 [ + enclítico monosílabo]
SFX 744     iñer     éu/666,125     r . is:pretérito P3 + enclítico polisílabo
SFX 744     r     mos     r . is:pretérito P4
SFX 744     er     émos/666,126,127     r . is:pretérito P4 + enclítico
SFX 744     r     stes     r . is:pretérito P5
SFX 744     er     éstes/666,128,129     r . is:pretérito P5 + enclítico
SFX 744     0     on     r . is:pretérito P6
SFX 744     er     éron/666,124,125     r . is:pretérito P6 + enclítico
SFX 744     0     a     r . is:antepretérito P1 / P3
SFX 744     er     éra/666,120,121,124,125     r . is:antepretérito P1 / P3 + enclítico
SFX 744     0     as     r . is:antepretérito P2
SFX 744     er     éras/666,122,123     r . is:antepretérito P2 + enclítico
SFX 744     0     amos     r . is:antepretérito P4
SFX 744     0     ámos/666,126,127     r . is:antepretérito P4 + enclítico
SFX 744     0     ades     r . is:antepretérito P5
SFX 744     0     ádes/666,128,129     r . is:antepretérito P5 + enclítico
SFX 744     0     an     r . is:antepretérito P6
SFX 744     er     éran/666,124,125     r . is:antepretérito P6 + enclítico
SFX 744     r     se     r . is:subxuntivo pretérito P1 / P3
SFX 744     er     ése/666,120,121,124,125     r . is:subxuntivo pretérito P1 / P3 + enclítico
SFX 744     r     ses     r . is:subxuntivo pretérito P2
SFX 744     er     éses/666,122,123     r . is:subxuntivo pretérito P2 + enclítico
SFX 744     er     ésemos/126,127     r . is:subxuntivo pretérito P4 [ + enclítico]
SFX 744     er     ésedes/128,129     r . is:subxuntivo pretérito P5 [ + enclítico]
SFX 744     r     sen     r . is:subxuntivo pretérito P6
SFX 744     er     ésen/666,124,125     r . is:subxuntivo pretérito P6 + enclítico

SFX 745     Y     12     #C3 regularización do pretérito derivados de vir: advir, avir, contravir, convir, desavir, desconvir, devir, intervir, previr, provir, reconvir, sobrevir
SFX 745     ir     ín/121     ir . is:pretérito P1 [ + enclítico polisílabo]
SFX 745     ir     in/666,120     ir . is:pretérito P1 + enclítico monosílabo 
SFX 745     ir     iches     ir . is:pretérito P2
SFX 745     ir     íches/666,122,123     ir . is:pretérito P2 + enclítico
SFX 745     ir     iu/124     ir . is:pretérito P3 [ + enclítico monosílabo]
SFX 745     ir     íu/666,125     ir . is:pretérito P3 + enclítico polisílabo
SFX 745     r     mos     ir . is:pretérito P4
SFX 745     ir     ímos/666,126,127     ir . is:pretérito P4 + enclítico
SFX 745     r     stes     ir . is:pretérito P5
SFX 745     ir     ístes/666,128,129     ir . is:pretérito P5 + enclítico
SFX 745     0     on     ir . is:pretérito P6
SFX 745     ir     íron/666,124,125     ir . is:pretérito P6 + enclítico

# verbos defectivos da C-III en construción intransitiva

# defectivos C-III
# atinxir concernir cumprir denegrir devir fundir incumbir sobrevivir tremelucir urxir usucapir


# No .dic inclúense dous lemas. O segundo lema e para a formación das formas
# verbais que levan un acento que non existe na raíz orixinal do verbo.
# Paradigma dos verbos regulares
#     partir/300,301 e pártir/666,302
#     ouvir/300,306 e óuvir/666,307
#     parir/300,308 e párir/666,309
#     rir/300,303 sorrir/300,304 reunir/300,305
# Os verbos rematados en -aír, -oír e -uír teñen unha soa raíz
#     saír/313

# Verbos con alternancia vocálica e-i SENTIR
#     sentir/300,320,321, séntir/666,322
#     sintir/666,323     síntir/666,324

# Verbo VIR
#     vir/340,341
#     viñer/666,341,342,344



SFX 750     Y     29
SFX 750     r     r/124     ir . is:infinitivo P3 [ + enclítico monosílabo]
SFX 750     ir     ír/666,125     ir . is:infinitivo P3 + enclítico polisílabo
SFX 750     r     ndo     ir . is:xerundio
SFX 750     ir     índo/666,124,125     ir . is:xerundio + enclítico
SFX 750     ir     ido/10,15     ir . is:participio
SFX 750     ir     ía/124,125     ir . is:copretérito P3 [ + enclítico]
SFX 750     ir     ían/124,125     ir . is:copretérito P6 [ + enclítico]
SFX 750     ir     iu/124     ir . is:pretérito P3 [ + enclítico monosílabo]
SFX 750     ir     íu/666,125     ir . is:pretérito P3 + enclítico polisílabo
SFX 750     0     on     ir . is:pretérito P6
SFX 750     ir     íron/666,124,125     ir . is:pretérito P6 + enclítico
SFX 750     0     a     ir . is:antepretérito P3
SFX 750     ir     íra/666,124,125     ir . is:antepretérito P3 + enclítico
SFX 750     0     an     ir . is:antepretérito P6
SFX 750     ir     íran/666,124,125     ir . is:antepretérito P6 + enclítico
SFX 750     0     ei/120     ir . is:futuro P1 [ + enclítico monosílabo]
SFX 750     0     éi/666,121     ir . is:futuro P1 + enclítico polisílabo
SFX 750     0     a/666,124     ir . is:futuro P3 + enclítico monosílabo
SFX 750     0     á/125     ir . is:futuro P3 [ + enclítico polisílabo]
SFX 750     0     an/666,124     ir . is:futuro P6 + enclítico monosílabo
SFX 750     0     án/125     ir . is:futuro P6 [ + enclítico polisílabo]
SFX 750     0     ía/124,125     ir . is:pospretérito P3 [ + enclítico]
SFX 750     0     ían/124,125     ir . is:pospretérito P6 [ + enclítico]
SFX 750     r     se     ir . is:subxuntivo pretérito P3
SFX 750     ir     íse/666,124,125     ir . is:subxuntivo pretérito P3 + enclítico
SFX 750     r     sen     ir . is:subxuntivo pretérito P6
SFX 750     ir     ísen/666,124,125     ir . is:subxuntivo pretérito P6 + enclítico
SFX 750     0     en     ir . is:infinitivo / subxuntivo futuro P6
SFX 750     ir     íren/666,124,125     ir . is:infinitivo / subxuntivo futuro P6 + enclítico

SFX 751     Y     10
SFX 751     ir     e     ir . is:presente P3
SFX 751     ir     en     ir . is:presente P6
SFX 751     ir     a     [^cu]ir . is:subxuntivo presente P3
SFX 751     cir     za     cir . is:subxuntivo presente P3
SFX 751     guir     ga     guir . is:subxuntivo presente P3
SFX 751     quir     ca     quir . is:subxuntivo presente P3
SFX 751     ir     an     [^cuao]ir . is:subxuntivo presente P6
SFX 751     cir     zan     cir . is:subxuntivo presente P6
SFX 751     guir     gan     guir . is:subxuntivo presente P6
SFX 751     quir     can     quir . is:subxuntivo presente P6

# defectivo regular con acento gráfico na raíz
SFX 752     Y     10
SFX 752     ir     e/666,124,125     ir . is:presente P3 + enclítico
SFX 752     ir     en/666,124,125     ir . is:presente P6 + enclítico
SFX 752     ir     a/666,124,125     [^cu]ir . is:subxuntivo presente P3 + enclítico
SFX 752     cir     za/666,124,125     cir . is:subxuntivo presente P3 + enclítico
SFX 752     guir     ga/666,124,125     guir . is:subxuntivo presente P3 + enclítico
SFX 752     quir     ca/666,124,125     quir . is:subxuntivo presente P3 + enclítico
SFX 752     ir     an/666,124,125     [^cu]ir . is:subxuntivo presente P6 + enclítico
SFX 752     cir     zan/666,124,125     cir . is:subxuntivo presente P6 + enclítico
SFX 752     guir     gan/666,124,125     guir . is:subxuntivo presente P6 + enclítico
SFX 752     quir     can/666,124,125     quir . is:subxuntivo presente P6 + enclítico

# cómprir fondir tremolocir tremelócir concirnir concírnir denigrir denígrir
SFX 753     Y     14     
SFX 753     ir     e/124,125     cómprir . is:presente P3 [ + enclítico]
SFX 753     ir     en/124,125     cómprir . is:presente P6 [ + enclítico]
SFX 753     ir     e     [o]cir . is:presente P3
SFX 753     ir     en     [o]cir . is:presente P6
SFX 753     ir     e/666,124,125     [ó]cir . is:presente P3 + enclítico
SFX 753     ir     en/666,124,125     [ó]cir . is:presente P6 + enclítico
SFX 753     ir     e     [^í]rnir . is:presente P3
SFX 753     ir     en     [^í]rnir . is:presente P6
SFX 753     ir     e/666,124,125     [í]rnir . is:presente P3 + enclítico
SFX 753     ir     en/666,124,125     [í]rnir . is:presente P6 + enclítico
SFX 753     ir     e     [^í]grir . is:presente P3
SFX 753     ir     en     [^í]grir . is:presente P6
SFX 753     ir     e/666,124,125     [í]grir . is:presente P3 + enclítico
SFX 753     ir     en/666,124,125     [í]grir . is:presente P6 + enclítico


# concirnir
SFX 754     Y     6     #C3 alternancia vocálica i-e. Sirvir
SFX 754     ir     a     [^cu]ir . is:subxuntivo presente P3
SFX 754     ir     a     [^g]uir . is:subxuntivo presente P3
SFX 754     guir     ga     guir . is:subxuntivo presente P3
SFX 754     ir     an     [^cu]ir . is:subxuntivo presente P6
SFX 754     ir     an     [^g]uir . is:subxuntivo presente P6
SFX 754     guir     gan     guir . is:subxuntivo presente P6

# concírnir
SFX 755     Y     6     #C3 alternancia vocálica i-e. Sírvir
SFX 755     ir     a/666,124,125     [^cu]ir . is:subxuntivo presente P3 + enclítico
SFX 755     ir     a/666,124,125     [^g]uir . is:subxuntivo presente P3 + enclítico
SFX 755     guir     ga/666,124,125     guir . is:subxuntivo presente P3 + enclítico
SFX 755     ir     an/666,124,125     [^cu]ir . is:subxuntivo presente P6 + enclítico
SFX 755     ir     an/666,124,125     [^g]uir . is:subxuntivo presente P6 + enclítico
SFX 755     guir     gan/666,124,125     guir . is:subxuntivo presente P6 + enclítico

# devir
SFX 756     Y     28
SFX 756     r     ndo     ir . is:xerundio
SFX 756     ir     índo/666,124,125     ir . is:xerundio
SFX 756     ir     ido/10,15     ir . is:participio
SFX 756     ir     én/124,125     ir . is:presente P3 [ + enclítico]
SFX 756     ir     eñen     ir . is:presente P6
SFX 756     ir     éñen/666,124,125     ir . is:presente P6 + enclítico
SFX 756     r     ña     ir . is:copretérito P3
SFX 756     ir     íña/666,124,125     ir . is:copretérito P3 + enclítico
SFX 756     r     ñan     ir . is:copretérito P6
SFX 756     ir     íñan/666,124,125     ir . is:copretérito P6 + enclítico
SFX 756     r     rá/125     ir . is:futuro P3 [ + enclítico polisílabo]
SFX 756     r     ra/666,124     ir . is:futuro P3 + enclítico monosílabo
SFX 756     r     rán/125     ir . is:futuro P6 [ + enclítico polisílabo]
SFX 756     r     ran/666,124     ir . is:futuro P6 + enclítico monosílabo
SFX 756     r     ría/124,125     ir . is:pospretérito P3 [ + enclítico] 
SFX 756     r     rían/124,125     ir . is:pospretérito P6 [ + enclítico]
SFX 756     ir     eña     ir . is:subxuntivo presente P3
SFX 756     ir     éña/666,124,125     ir . is:subxuntivo presente P3 + enclítico
SFX 756     ir     eñan     ir . is:subxuntivo presente P6
SFX 756     ir     éñan/666,124,125     ir . is:subxuntivo presente P6 + enclítico
SFX 756     r     r/120,124     r . is:infinitivo P3
SFX 756     ir     ír/666,121,125     ir . is:infinitivo P3 + enclítico
SFX 756     0     en     r . is:infinitivo P6
SFX 756     ir     íren/666,124,125     ir . is:infinitivo P6 + enclítico
SFX 756     ir     iu/124     ir . is:pretérito P3 [ + enclítico monosílabo]
SFX 756     ir     íu/666,125     ir . is:pretérito P3 + enclítico polisílabo
SFX 756     0     on     ir . is:pretérito P6
SFX 756     ir     íron/666,124,125     ir . is:pretérito P6 + enclítico

# deviñer
SFX 757     Y     15
SFX 757     iñer     eu/124     r . is:pretérito P3 [ + enclítico monosílabo]
SFX 757     iñer     éu/666,125     r . is:pretérito P3 + enclítico polisílabo
SFX 757     er     éron/666,124,125     r . is:pretérito P6 + enclítico
SFX 757     0     a     r . is:antepretérito P3
SFX 757     er     éra/666,124,125     r . is:antepretérito P3 + enclítico
SFX 757     0     an     r . is:antepretérito P6
SFX 757     er     éran/666,124,125     r . is:antepretérito P6 + enclítico
SFX 757     r     se     r . is:subxuntivo pretérito P3
SFX 757     er     ése/666,124,125     r . is:subxuntivo pretérito P3 + enclítico
SFX 757     r     sen     r . is:subxuntivo pretérito P6
SFX 757     er     ésen/666,124,125     r . is:subxuntivo pretérito P6 + enclítico
SFX 757     r     r/120,124     r . is:subxuntivo futuro P3
SFX 757     er     ér/666,121,125     er . is:subxuntivo futuro P3 + enclítico
SFX 757     0     en     r . is:subxuntivo futuro P6
SFX 757     er     éren/666,124,125     er . is:subxuntivo futuro P6 + enclítico

# defectivos balbucir empedernir gorir guarir manir e preterir
SFX 758     Y     69 
SFX 758     r     r/124     ir . is:infinitivo P3 [ + enclítico monosílabo]
SFX 758     ir     ír/666,125     ir . is:infinitivo P3 + enclítico polisílabo
SFX 758     r     ndo     ir . is:xerundio
SFX 758     ir     índo/666,124,125     ir . is:xerundio + enclítico
SFX 758     ir     ido/10,15     ir . is:participio
SFX 758     ir     ía/124,125     ir . is:copretérito P1 / P3 [ + enclítico]
SFX 758     ir     ías/122,123     ir . is:copretérito P2 [ + enclítico]
SFX 758     ir     iamos     ir . is:copretérito P4
SFX 758     ir     iámos/666,126,127     ir . is:copretérito P4 + enclítico
SFX 758     ir     iades     ir . is:copretérito P5
SFX 758     ir     iádes/666,122,123     ir . is:copretérito P5 + enclítico
SFX 758     ir     ían/124,125     ir . is:copretérito P6 [ + enclítico]
SFX 758     ir     iches     ir . is:pretérito P2
SFX 758     ir     íches/666,122,123     ir . is:pretérito P2 + enclítico
SFX 758     ir     iu/124     ir . is:pretérito P3 [ + enclítico monosílabo]
SFX 758     ir     íu/666,125     ir . is:pretérito P3 + enclítico polisílabo
SFX 758     r     mos     ir . is:pretérito P4
SFX 758     ir     ímos/666,126,127     ir . is:pretérito P4 + enclítico
SFX 758     r     stes     ir . is:pretérito P5
SFX 758     ir     ístes/666,128,129     ir . is:pretérito P5 + enclítico
SFX 758     0     on     ir . is:pretérito P6
SFX 758     ir     íron/666,124,125     ir . is:pretérito P6 + enclítico
SFX 758     0     a     ir . is:antepretérito P1 / P3
SFX 758     ir     íra/666,124,125     ir . is:antepretérito P1 / P3 + enclítico
SFX 758     0     as     ir . is:antepretérito P2 + enclítico
SFX 758     ir     íras/666,122,123     ir . is:antepretérito P2
SFX 758     0     amos     ir . is:antepretérito P4
SFX 758     0     ámos/666,126,127     ir . is:antepretérito P4 + enclítico
SFX 758     0     ades     ir . is:antepretérito P5
SFX 758     0     ádes/666,128,129     ir . is:antepretérito P5 + enclítico
SFX 758     0     an     ir . is:antepretérito P6
SFX 758     ir     íran/666,124,125     ir . is:antepretérito P6 + enclítico
SFX 758     0     ei/120     ir . is:futuro P1 [ + enclítico monosílabo]
SFX 758     0     éi/666,121     ir . is:futuro P1 + enclítico polisílabo
SFX 758     0     as/666,122     ir . is:futuro P2 + enclítico monosílabo
SFX 758     0     ás/123     ir . is:futuro P2 [ + enclítico polisílabo]
SFX 758     0     a/666,124     ir . is:futuro P3 + enclítico monosílabo
SFX 758     0     á/125     ir . is:futuro P3 [ + enclítico polisílabo]
SFX 758     0     emos     ir . is:futuro P4
SFX 758     0     émos/666,126,127     ir . is:futuro P4 + enclítico
SFX 758     0     edes     ir . is:futuro P5
SFX 758     0     édes/666,128,129     ir . is:futuro P5 + enclítico
SFX 758     0     an/666,124     ir . is:futuro P6 + enclítico monosílabo
SFX 758     0     án/125     ir . is:futuro P6 [ + enclítico polisílabo]
SFX 758     0     ía/124,125     ir . is:pospretérito P1 / P3 [ + enclítico]
SFX 758     0     ías/122,123     ir . is:pospretérito P2 [ + enclítico]
SFX 758     0     iamos     ir . is:pospretérito P4
SFX 758     0     iámos/666,126,127     ir . is:pospretérito P4 + enclítico
SFX 758     0     iades     ir . is:pospretérito P5
SFX 758     0     iádes/666,128,129     ir . is:pospretérito P5 + enclítico
SFX 758     0     ían/124,125     ir . is:pospretérito P6 [ + enclítico]
SFX 758     r     se     ir . is:subxuntivo pretérito P1 / P3
SFX 758     ir     íse/666,124,125     ir . is:subxuntivo pretérito P1 / P3 + enclítico
SFX 758     r     ses     ir . is:subxuntivo pretérito P2
SFX 758     ir     íses/666,122,123     ir . is:subxuntivo pretérito P2 + enclítico
SFX 758     ir     ísemos/126,127     ir . is:subxuntivo pretérito P4 [ + enclítico]
SFX 758     ir     ísedes/128,129     ir . is:subxuntivo pretérito P5 [ + enclítico]
SFX 758     r     sen     ir . is:subxuntivo pretérito P6
SFX 758     ir     ísen/666,124,125     ir . is:subxuntivo pretérito P6 + enclítico
SFX 758     0     es     ir . is:infinitivo / subxuntivo futuro P2
SFX 758     ir     íres/666,122,123     ir . is:infinitivo / subxuntivo futuro P2 + enclítico
SFX 758     0     mos     ir . is:infinitivo / subxuntivo futuro P4
SFX 758     ir     írmos/666,126,127     ir . is:infinitivo / subxuntivo futuro P4 + enclítico
SFX 758     0     des     ir . is:infinitivo / subxuntivo futuro P5
SFX 758     ir     írdes/666,128,129     ir . is:infinitivo / subxuntivo futuro P5 + enclítico
SFX 758     0     en     ir . is:infinitivo / subxuntivo futuro P6
SFX 758     ir     íren/666,124,125     ir . is:infinitivo / subxuntivo futuro P6 + enclítico
SFX 758     r     de     ir . is:imperativo P5
SFX 758     ir     íde/666,128,129     ir . is:imperativo P5 + enclítico

SFX 759     Y     9
SFX 759     ir     es     balbucir . is:presente P2
SFX 759     ir     e     balbucir . is:presente P3
SFX 759     r     mos     ir . is:presente P4
SFX 759     ir     ímos/666,126,127     ir . is:presente P4 + enclítico
SFX 759     r     des     ir . is:presente P5
SFX 759     ir     ídes/666,128,129     ir . is:presente P5 + enclítico
SFX 759     ir     en     balbucir . is:presente P6
SFX 759     ir     ín/121     ir . is:pretérito P1 [ + enclítico polisílabo]
SFX 759     ir     in/666,120     ir . is:pretérito P1 + enclítico monosílabo

SFX 760     Y     3 
SFX 760     ir     es/666,122,123     balbúcir . is:presente P2 + enclítico
SFX 760     ir     e/666,124,125     balbúcir . is:presente P3 + enclítico
SFX 760     ir     en/666,124,125     balbúcir . is:presente P6 + enclítico

#C-III en construción pronominal

SFX 800     Y     69     
SFX 800     r     r/134     ir . is:infinitivo P1 / P3 [ + enclítico monosílabo]
SFX 800     ir     ír/666,135     ir . is:infinitivo P1 / P3 + enclítico polisílabo
SFX 800     r     ndo     ir . is:xerundio
SFX 800     ir     índo/666,134,135     ir . is:xerundio + enclítico
SFX 800     ir     ido/10,15     ir . is:participio
SFX 800     ir     ía/130,131,134,135     ir . is:copretérito P1 / P3 [ + enclítico]
SFX 800     ir     ías/132,133     ir . is:copretérito P2 [ + enclítico]
SFX 800     ir     iamos     ir . is:copretérito P4
SFX 800     ir     iámos/666,136,137     ir . is:copretérito P4 + enclítico
SFX 800     ir     iades     ir . is:copretérito P5
SFX 800     ir     iádes/666,132,133     ir . is:copretérito P5 + enclítico
SFX 800     ir     ían/134,135     ir . is:copretérito P6 [ + enclítico]
SFX 800     ir     iches     ir . is:pretérito P2
SFX 800     ir     íches/666,132,133     ir . is:pretérito P2 + enclítico
SFX 800     ir     iu/134     ir . is:pretérito P3 [ + enclítico monosílabo]
SFX 800     ir     íu/666,135     ir . is:pretérito P3 + enclítico polisílabo
SFX 800     r     mos     ir . is:pretérito P4
SFX 800     ir     ímos/666,136,137     ir . is:pretérito P4 + enclítico
SFX 800     r     stes     ir . is:pretérito P5
SFX 800     ir     ístes/666,138,139     ir . is:pretérito P5 + enclítico
SFX 800     0     on     ir . is:pretérito P6
SFX 800     ir     íron/666,134,135     ir . is:pretérito P6 + enclítico
SFX 800     0     a     ir . is:antepretérito P1 / P3
SFX 800     ir     íra/666,130,131,134,135     ir . is:antepretérito P1 / P3 + enclítico
SFX 800     0     as     ir . is:antepretérito P2 + enclítico
SFX 800     ir     íras/666,132,133     ir . is:antepretérito P2
SFX 800     0     amos     ir . is:antepretérito P4
SFX 800     0     ámos/666,136,137     ir . is:antepretérito P4 + enclítico
SFX 800     0     ades     ir . is:antepretérito P5
SFX 800     0     ádes/666,138,139     ir . is:antepretérito P5 + enclítico
SFX 800     0     an     ir . is:antepretérito P6
SFX 800     ir     íran/666,134,135     ir . is:antepretérito P6 + enclítico
SFX 800     0     ei/130     ir . is:futuro P1 [ + enclítico monosílabo]
SFX 800     0     éi/666,131     ir . is:futuro P1 + enclítico polisílabo
SFX 800     0     as/666,132     ir . is:futuro P2 + enclítico monosílabo
SFX 800     0     ás/133     ir . is:futuro P2 [ + enclítico polisílabo]
SFX 800     0     a/666,134     ir . is:futuro P3 + enclítico monosílabo
SFX 800     0     á/135     ir . is:futuro P3 [ + enclítico polisílabo]
SFX 800     0     emos     ir . is:futuro P4
SFX 800     0     émos/666,136,137     ir . is:futuro P4 + enclítico
SFX 800     0     edes     ir . is:futuro P5
SFX 800     0     édes/666,138,139     ir . is:futuro P5 + enclítico
SFX 800     0     an/666,134     ir . is:futuro P6 + enclítico monosílabo
SFX 800     0     án/135     ir . is:futuro P6 [ + enclítico polisílabo]
SFX 800     0     ía/130,131,134,135     ir . is:pospretérito P1 / P3 [ + enclítico]
SFX 800     0     ías/132,133     ir . is:pospretérito P2 [ + enclítico]
SFX 800     0     iamos     ir . is:pospretérito P4
SFX 800     0     iámos/666,136,137     ir . is:pospretérito P4 + enclítico
SFX 800     0     iades     ir . is:pospretérito P5
SFX 800     0     iádes/666,138,139     ir . is:pospretérito P5 + enclítico
SFX 800     0     ían/134,135     ir . is:pospretérito P6 [ + enclítico]
SFX 800     r     se     ir . is:subxuntivo pretérito P1 / P3
SFX 800     ir     íse/666,130,131,134,135     ir . is:subxuntivo pretérito P1 / P3 + enclítico
SFX 800     r     ses     ir . is:subxuntivo pretérito P2
SFX 800     ir     íses/666,132,133     ir . is:subxuntivo pretérito P2 + enclítico
SFX 800     ir     ísemos/136,137     ir . is:subxuntivo pretérito P4 [ + enclítico]
SFX 800     ir     ísedes/138,139     ir . is:subxuntivo pretérito P5 [ + enclítico]
SFX 800     r     sen     ir . is:subxuntivo pretérito P6
SFX 800     ir     ísen/666,134,135     ir . is:subxuntivo pretérito P6 + enclítico
SFX 800     0     es     ir . is:infinitivo / subxuntivo futuro P2
SFX 800     ir     íres/666,132,133     ir . is:infinitivo / subxuntivo futuro P2 + enclítico
SFX 800     0     mos     ir . is:infinitivo / subxuntivo futuro P4
SFX 800     ir     írmos/666,136,137     ir . is:infinitivo / subxuntivo futuro P4 + enclítico
SFX 800     0     des     ir . is:infinitivo / subxuntivo futuro P5
SFX 800     ir     írdes/666,138,139     ir . is:infinitivo / subxuntivo futuro P5 + enclítico
SFX 800     0     en     ir . is:infinitivo / subxuntivo futuro P6
SFX 800     ir     íren/666,134,135     ir . is:infinitivo / subxuntivo futuro P6 + enclítico
SFX 800     r     de     ir . is:imperativo P5
SFX 800     ir     íde/666,138,139     ir . is:imperativo P5 + enclítico

SFX 801     Y     41     #C3 regular
SFX 801     ir     o     [^cu]ir . is:presente P1
SFX 801     cir     zo     cir . is:presente P1
SFX 801     guir     go     guir . is:presente P1
SFX 801     quir     co     quir . is:presente P1
SFX 801     ir     es     ir . is:presente P2
SFX 801     ir     e     ir . is:presente P3
SFX 801     r     mos     ir . is:presente P4
SFX 801     ir     ímos/666,136,137     ir . is:presente P4 + enclítico
SFX 801     r     des     ir . is:presente P5
SFX 801     ir     ídes/666,138,139     ir . is:presente P5 + enclítico
SFX 801     ir     en     ir . is:presente P6
SFX 801     ir     ín/131     ir . is:pretérito P1 [ + enclítico polisílabo]
SFX 801     ir     in/666,130     ir . is:pretérito P1 + enclítico monosílabo
SFX 801     ir     a     [^cu]ir . is:subxuntivo presente P1 / P3
SFX 801     cir     za     cir . is:subxuntivo presente P1 / P3
SFX 801     guir     ga     guir . is:subxuntivo presente P1 / P3
SFX 801     quir     ca     quir . is:subxuntivo presente P1 / P3
SFX 801     ir     as     [^cu]ir . is:subxuntivo presente P2
SFX 801     cir     zas     cir . is:subxuntivo presente P2
SFX 801     guir     gas     guir . is:subxuntivo presente P2
SFX 801     quir     cas     quir . is:subxuntivo presente P2
SFX 801     ir     amos     [^cu]ir . is:subxuntivo presente P4
SFX 801     ir     ámos/666,136,137     [^cu]ir . is:subxuntivo presente P4 + enclítico
SFX 801     cir     zamos     cir . is:subxuntivo presente P4
SFX 801     cir     zámos/666,136,137     cir . is:subxuntivo presente P4 + enclítico
SFX 801     guir     gamos     guir . is:subxuntivo presente P4
SFX 801     guir     gámos/666,136,137     guir . is:subxuntivo presente P4 + enclítico
SFX 801     quir     camos     quir . is:subxuntivo presente P4
SFX 801     quir     cámos/666,136,137     quir . is:subxuntivo presente P4 + enclítico
SFX 801     ir     ades     [^cu]ir . is:subxuntivo presente P5
SFX 801     ir     ádes/666,138,139     [^cu]ir . is:subxuntivo presente P5 + enclítico
SFX 801     cir     zades     cir . is:subxuntivo presente P5
SFX 801     cir     zádes/666,138,139     cir . is:subxuntivo presente P5 + enclítico
SFX 801     guir     gades     guir . is:subxuntivo presente P5
SFX 801     guir     gádes/666,138,139     guir . is:subxuntivo presente P5 + enclítico
SFX 801     quir     cades     quir . is:subxuntivo presente P5
SFX 801     quir     cádes/666,138,139     quir . is:subxuntivo presente P5 + enclítico
SFX 801     ir     an     [^cuao]ir . is:subxuntivo presente P6
SFX 801     cir     zan     cir . is:subxuntivo presente P6
SFX 801     guir     gan     guir . is:subxuntivo presente P6
SFX 801     quir     can     quir . is:subxuntivo presente P6

SFX 802     Y     19     #C3 rregular con cambio de acento na raíz
SFX 802     ir     o/666,130,131     [^cu]ir . is:presente P1 + enclítico
SFX 802     cir     zo/666,130,131     cir . is:presente P1 + enclítico
SFX 802     guir     go/666,130,131     guir . is:presente P1 + enclítico
SFX 802     quir     co/666,130,131     quir . is:presente P1 + enclítico
SFX 802     ir     es/666,132,133     ir . is:presente P2 + enclítico
SFX 802     ir     e/666,134,135     ir . is:presente P3 + enclítico
SFX 802     ir     en/666,134,135     ir . is:presente P6 + enclítico
SFX 802     ir     a/666,130,131,134,135     [^cu]ir . is:subxuntivo presente P1 / P3 + enclítico
SFX 802     cir     za/666,130,131,134,135     cir . is:subxuntivo presente P1 / P3 + enclítico
SFX 802     guir     ga/666,130,131,134,135     guir . is:subxuntivo presente P1 / P3 + enclítico
SFX 802     quir     ca/666,130,131,134,135     quir . is:subxuntivo presente P1 / P3 + enclítico
SFX 802     ir     as/666,132,133     [^cu]ir . is:subxuntivo presente P2 + enclítico
SFX 802     cir     zas/666,132,133     cir . is:subxuntivo presente P2 + enclítico
SFX 802     guir     gas/666,132,133     guir . is:subxuntivo presente P2 + enclítico
SFX 802     quir     cas/666,132,133     quir . is:subxuntivo presente P2 + enclítico
SFX 802     ir     an/666,134,135     [^cu]ir . is:subxuntivo presente P6 + enclítico
SFX 802     cir     zan/666,134,135     cir . is:subxuntivo presente P6 + enclítico
SFX 802     guir     gan/666,134,135     guir . is:subxuntivo presente P6 + enclítico
SFX 802     quir     can/666,134,135     quir . is:subxuntivo presente P6 + enclítico


SFX 803     Y     18     #Verbo rir
SFX 803     ir     ío/130,131     rir . is:presente P1 [ + enclítico]
SFX 803     ir     is/132     rir . is:presente P2 [ + enclítico monosílabo]
SFX 803     ir     ís/666,133     rir . is:presente P2 + enclítico polisílabo
SFX 803     ir     i/134     rir . is:presente P3 [ + enclítico monosílabo]
SFX 803     ir     í/666,135     rir . is:presente P3 + enclítico polisílabo
SFX 803     ir     imos     ir . is:presente P4
SFX 803     ir     ímos/666,136,137     rir . is:presente P4 + enclítico
SFX 803     ir     ides     ir . is:presente P5
SFX 803     ir     ídes/666,138,139     ir . is:presente P5 + enclítico
SFX 803     ir     in/130     rir . is:pretérito P1 [ + enclítico monosílabo]
SFX 803     ir     ín/666,131     rir . is:pretérito P1 + enclítico polisílabo
SFX 803     ir     ía/130,131,134,135     rir . is:copretérito / subxuntivo presente P1 / P3 [ + enclítico]
SFX 803     ir     ías/132,133     rir . is:copretérito / subxuntivo presente P2 [ + enclítico]
SFX 803     ir     iamos     rir . is:copretérito / subxuntivo presente P4
SFX 803     ir     iámos/666,136,137     rir . is:copretérito / subxuntivo presente P4 + enclítico
SFX 803     ir     iades     rir . is:copretérito / subxuntivo presente P5
SFX 803     ir     iádes/666,138,139     rir . is:copretérito / subxuntivo presente P5 + enclítico
SFX 803     ir     ían/134,135     rir . is:copretérito / subxuntivo presente P6 [ + enclítico]


SFX 804     Y     18     #Verbo sorrir
SFX 804     ir     ío/130,131     rir . is:presente P1 [ + enclítico]
SFX 804     ir     ís/133     rir . is:presente P2 [ + enclítico polisílabo]
SFX 804     ir     is/666,132     rir . is:presente P2 + enclítico monosílabo
SFX 804     ir     í/135     rir . is:presente P3 [ + acusativo P3 / enclítico polisílabo]
SFX 804     ir     i/666,134     rir . is:presente P3 + enclítico monosílabo <> acusativo P3
SFX 804     ir     imos     ir . is:presente P4
SFX 804     ir     ímos/666,136,137     rir . is:presente P4 + enclítico
SFX 804     ir     ides     ir . is:presente P5
SFX 804     ir     ídes/666,138,139     ir . is:presente P5 + enclítico
SFX 804     ir     ín/135     rir . is:presente P6 / pretérito P1 [ + enclítico polisílabo] 
SFX 804     ir     in/666,134     rir . is:presente P6 / pretérito P1 + enclítico monosílabo
SFX 804     ir     ía/130,131,134,135     rir . is:copretérito / subxuntivo presente P1 / P3 [ + enclítico]
SFX 804     ir     ías/132,133     rir . is:copretérito / subxuntivo presente P2 [ + enclítico]
SFX 804     ir     iamos     rir . is:copretérito / subxuntivo presente P4
SFX 804     ir     iámos/666,136,137     rir . is:copretérito / subxuntivo presente P4 + enclítico
SFX 804     ir     iades     rir . is:copretérito / subxuntivo presente P5
SFX 804     ir     iádes/666,138,139     rir . is:copretérito / subxuntivo presente P5 + enclítico
SFX 804     ir     ían/134,135     rir . is:copretérito / subxuntivo presente P6 [ + enclítico]


SFX 805     Y     17     #Verbo reunir 
SFX 805     unir     úno/130,131     unir . is:presente P1 + enclítico
SFX 805     unir     únes/132,133     unir . is:presente P2 + enclítico
SFX 805     unir     úne/134,135     unir . is:presente P3 + enclítico
SFX 805     ir     imos     unir . is:presente P4
SFX 805     ir     ímos/666,136,137     unir . is:presente P4 + enclítico
SFX 805     ir     ides     unir . is:presente P5
SFX 805     ir     ídes/666,138,139     unir . is:presente P5 + enclítico
SFX 805     unir     únen/134,135     unir . is:presente P6 + enclítico
SFX 805     ir     ín/131     unir . is:pretérito P1 [ + enclítico polisílabo]
SFX 805     ir     in/666,130     unir . is:pretérito P1 + enclítico monosílabo
SFX 805     unir     úna/130,131,134,135     unir . is:subxuntivo presente P1 / P3 [ + enclítico]
SFX 805     unir     únas/132,133     unir . is:subxuntivo presente P2 [ + enclítico]
SFX 805     ir     amos     unir . is:subxuntivo presente P4
SFX 805     ir     ámos/666,136,137     unir . is:subxuntivo presente P4 + enclítico
SFX 805     ir     ades     unir . is:subxuntivo presente P5
SFX 805     ir     ádes/666,138,137     unir . is:subxuntivo presente P5 + enclítico
SFX 805     unir     únan/134,135     unir . is:subxuntivo presente P6 [ + enclítico]


SFX 806     Y     17     #Verbo ouvir 
SFX 806     vir     zo     ir . is:presente P1
SFX 806     ir     es     ir . is:presente P2
SFX 806     ir     e     ir . is:presente P3
SFX 806     r     mos     ir . is:presente P4
SFX 806     ir     ímos/666,136,137     ir . is:presente P4 + enclítico
SFX 806     r     des     ir . is:presente P5
SFX 806     ir     ídes/666,138,139     ir . is:presente P5 + enclítico
SFX 806     ir     en     ir . is:presente P6
SFX 806     ir     ín/131     ir . is:pretérito P1 [ + enclítico polisílabo]
SFX 806     ir     in/666,130     ir . is:pretérito P1 + enclítico monosílabo
SFX 806     vir     za     ir . is:subxuntivo presente P1 / P3
SFX 806     vir     zas     ir . is:subxuntivo presente P2
SFX 806     vir     zamos     ir . is:subxuntivo presente P4
SFX 806     vir     zámos/666,136,137     ir . is:subxuntivo presente P4 + enclítico
SFX 806     vir     zades     ir . is:subxuntivo presente P5
SFX 806     vir     zádes/666,138,139     ir . is:subxuntivo presente P5 + enclítico
SFX 806     vir     zan     ir . is:subxuntivo presente P6

SFX 807     Y     7     #Verbo ouvir con cambio de acento na raiz
SFX 807     vir     zo/666,130,131     ir . is:presente P1 + enclítico
SFX 807     ir     es/666,132,133     ir . is:presente P2 + enclítico
SFX 807     ir     e/666,134,135     ir . is:presente P3 + enclítico
SFX 807     ir     en/666,134,135     ir . is:presente P6 + enclítico
SFX 807     vir     za/666,130,131,134,135     ir . is:subxuntivo presente P1 / P3 + enclítico
SFX 807     vir     zas/666,132,133     ir . is:subxuntivo presente P2 + enclítico
SFX 807     vir     zan/666,134,135     ir . is:subxuntivo presente P6 + enclítico


SFX 808     Y     17     #Verbo parir 
SFX 808     rir     iro     ir . is:presente P1
SFX 808     ir     es     ir . is:presente P2
SFX 808     ir     e     ir . is:presente P3
SFX 808     r     mos     ir . is:presente P4
SFX 808     ir     ímos/666,136,137     ir . is:presente P4 + enclítico
SFX 808     r     des     ir . is:presente P5
SFX 808     ir     ídes/666,138,139     ir . is:presente P5 + enclítico
SFX 808     ir     en     ir . is:presente P6
SFX 808     ir     ín/131     ir . is:pretérito P1 [ + enclítico polisílabo]
SFX 808     ir     in/666,130     ir . is:pretérito P1 + enclítico monosílabo
SFX 808     rir     ira     ir . is:subxuntivo presente P1 / P3
SFX 808     rir     iras     ir . is:subxuntivo presente P2
SFX 808     rir     iramos     ir . is:subxuntivo presente P4
SFX 808     rir     irámos/666,136,137     ir . is:subxuntivo presente P4 + enclítico
SFX 808     rir     irades     ir . is:subxuntivo presente P5
SFX 808     rir     irádes/666,138,139     ir . is:subxuntivo presente P5 + enclítico
SFX 808     rir     iran     ir . is:subxuntivo presente P6

# párir e malpárir
SFX 809     Y     7     #Verbo parir con cambio de acento na raiz
SFX 809     rir     iro/666,130,131     ir . is:presente P1 + enclítico
SFX 809     ir     es/666,132,133     ir . is:presente P2 + enclítico
SFX 809     ir     e/666,134,135     ir . is:presente P3 + enclítico
SFX 809     ir     en/666,134,135     ir . is:presente P6 + enclítico
SFX 809     rir     ira/666,130,131,134,135     ir . is:subxuntivo presente P1 / P3 + enclítico
SFX 809     rir     iras/666,132,133     ir . is:subxuntivo presente P2 + enclítico
SFX 809     rir     iran/666,134,135     ir . is:subxuntivo presente P6 + enclítico


SFX 813     Y     97     #3C -aír -oír [desoír, entreoír e oír] -uír Como saír, oír ou fluír
SFX 813     r     r/134,135     ír . is:infinitivo P1 / P3 [ + enclítico] 
SFX 813     r     ndo/134,135     ír . is:xerundio [ + enclítico]
SFX 813     r     do/10,15     ír . is:participio
SFX 813     ír     io     [ao]ír . is:presente P1
SFX 813     aír     áio/666,130,131     aír . is:presente P1 + enclítico
SFX 813     oír     óio/666,130,131     oír . is:presente P1 + enclítico
SFX 813     ir     io/666,130,131     óir . is:presente P1 + enclítico
SFX 813     uír     úo/130,131     uír . is:presente P1 + enclítico
SFX 813     ír     es     [ao]ír . is:presente P2
SFX 813     aír     áes/666,132,133     aír . is:presente P2 + enclítico
SFX 813     oír     óes/666,132,133     oír . is:presente P2 + enclítico
SFX 813     ir     es/666,132,133     óir  . is:presente P2 + enclítico
SFX 813     uír     úes/132,133     uír . is:presente P2 + enclítico
SFX 813     ír     e     [ao]ír . is:presente P3
SFX 813     aír     áe/666,134,135     aír . is:presente P3 + enclítico
SFX 813     oír     óe/666,134,135     oír . is:presente P3 + enclítico
SFX 813     ir     e/666,134,135     óir  . is:presente P3 + enclítico
SFX 813     uír     úe/134,135     uír . is:presente P3 + enclítico
SFX 813     r     mos/136,137     ír . is:presente P4 [ + enclítico] 
SFX 813     r     des/138,139     ír . is:presente P5 [ + enclítico] 
SFX 813     ír     en     [ao]ír . is:presente P6
SFX 813     aír     áen/666,134,135     aír . is:presente P6 + enclítico
SFX 813     oír     óen/666,134,135     oír . is:presente P6 + enclítico
SFX 813     ir     en/666,134,135     óir . is:presente P6 + enclítico
SFX 813     uír     úen/134,135     uír . is:presente P6 + enclítico
SFX 813     ír     ía/130,131,134,135     ír . is:copretérito P1 / P3 [ + enclítico]
SFX 813     ír     ías/132,133     ír . is:copretérito P2 [ + enclítico]
SFX 813     ír     ïamos     ír . is:copretérito P4
SFX 813     ír     ïámos/666,136,137     ír . is:copretérito P4 + enclítico
SFX 813     ír     ïades     ír . is:copretérito P5
SFX 813     ír     ïádes/666,138,139     ír . is:copretérito P5 + enclítico
SFX 813     ír     ían/134,135     ír . is:copretérito P6 [ + enclítico]
SFX 813     ír     ín/130,131     ír . is:pretérito P1 [ + enclítico]
SFX 813     ír     íches/132,133     ír . is:pretérito P2
SFX 813     ír     íu/134,135     ír . is:pretérito P3 [ + enclítico]
SFX 813     ír     ímos/136,137     ír . is:pretérito P4 [ + enclítico]
SFX 813     ír     ístes/138,139     ír . is:pretérito P5 [ + enclítico]
SFX 813     ír     íron/134,135     ír . is:pretérito P6 [ + enclítico]
SFX 813     0     a/130,131,134,135     ír . is:antepretérito P1 / P3 [ + enclítico]
SFX 813     0     as/132,133     ír . is:antepretérito P2 [ + enclítico]
SFX 813     ír     iramos     ír . is:antepretérito P4
SFX 813     ír     irámos/666,136,137     ír . is:antepretérito P4 + enclítico
SFX 813     ír     irades     ír . is:antepretérito P5
SFX 813     ír     irádes/666,138,139     ír . is:antepretérito P5 + enclítico
SFX 813     0     an/134,135     ír . is:antepretérito P6 [ + enclítico]
SFX 813     ír     irei/130     ír . is:futuro P1 [ + enclítico monosílabo]
SFX 813     ír     iréi/666,131     ír . is:futuro P1 + enclítico polisílabo
SFX 813     ír     irás/133     ír . is:futuro P2 [ + enclítico polisílabo]
SFX 813     ír     iras/666,132     ír . is:futuro P2 + enclítico monosílabo
SFX 813     ír     irá/135     ír . is:futuro P3 [ + enclítico polisílabo]
SFX 813     ír     ira/666,134     ír . is:futuro P3 + enclítico monosílabo
SFX 813     ír     iremos     ír . is:futuro P4
SFX 813     ír     irémos/666,136,137     ír . is:futuro P4 + enclítico
SFX 813     ír     iredes     ír . is:futuro P5
SFX 813     ír     irédes/666,138,139     ír . is:futuro P5 + enclítico
SFX 813     ír     irán/135     ír . is:futuro P6 [ + enclítico polisílabo]
SFX 813     ír     iran/666,134     ír . is:futuro P6 + enclítico monosílabo
SFX 813     ír     iría/130,131,134,135     ír . is:pospretérito P1 / P3 [ + enclítico]
SFX 813     ír     irías/132,133     ír . is:pospretérito P2 [ + enclítico]
SFX 813     ír     iriamos     ír . is:pospretérito P4
SFX 813     ír     iriámos/666,136,137     ír . is:pospretérito P4 + enclítico
SFX 813     ír     iriades     ír . is:pospretérito P5
SFX 813     ír     iriádes/666,138,139     ír . is:pospretérito P5 + enclítico
SFX 813     ír     irían/134,135     ír . is:pospretérito P6 [ + enclítico]
SFX 813     ír     ia     [ao]ír . is:subxuntivo presente P1 / P3
SFX 813     uír     úa/130,131,134,135     uír . is:subxuntivo presente P1 / P3 + enclítico
SFX 813     aír     áia/666,130,131,134,135     aír . is:subxuntivo presente P1 / P3 + enclítico
SFX 813     oír     óia/666,130,131,134,135     oír . is:subxuntivo presente P1 / P3 + enclítico
SFX 813     ir     ia/666,130,131,134,135     óir . is:subxuntivo presente P1 / P3 + enclítico
SFX 813     ír     ias     [ao]ír . is:subxuntivo presente P2
SFX 813     uír     úas/132,133     uír . is:subxuntivo presente P2 + enclítico
SFX 813     aír     áias/666,132,133     aír . is:subxuntivo presente P2 + enclítico
SFX 813     oír     óias/666,132,133     oír . is:subxuntivo presente P2 + enclítico
SFX 813     ir     ias/666,132,133     óir . is:subxuntivo presente P2 + enclítico
SFX 813     ír     iamos     [ao]ír . is:subxuntivo presente P4
SFX 813     ír     iámos/666,136,137     [ao]ír . is:subxuntivo presente P4 + enclítico
SFX 813     ír     amos     uír . is:subxuntivo presente P4
SFX 813     ír     ámos/666,136,137     uír . is:subxuntivo presente P4 + enclítico
SFX 813     ír     iades     [ao]ír . is:subxuntivo presente P5
SFX 813     ír     iádes/666,138,139     [ao]ír . is:subxuntivo presente P5 + enclítico
SFX 813     ír     ades     uír . is:subxuntivo presente P5
SFX 813     ír     ádes/666,138,139     uír . is:subxuntivo presente P5 + enclítico
SFX 813     ír     ian     [ao]ír . is:subxuntivo presente P6
SFX 813     uír     úan/134,135     uír . is:subxuntivo presente P6 + enclítico
SFX 813     aír     áian/666,134,135     aír . is:subxuntivo presente P6 + enclítico
SFX 813     oír     óian/666,134,135     oír . is:subxuntivo presente P6 + enclítico
SFX 813     ir     ian/666,134,135     óir . is:subxuntivo presente P6 + enclítico
SFX 813     r     se/130,131,134,135     ír . is:subxuntivo pretérito P1 / P3 + enclítico
SFX 813     r     ses/132,133     ír . is:subxuntivo pretérito P2 + enclítico
SFX 813     r     semos/136,137     ír . is:subxuntivo pretérito P4 + enclítico
SFX 813     r     sedes/138,139     ír . is:subxuntivo pretérito P5 + enclítico
SFX 813     r     sen/134,135     ír . is:subxuntivo pretérito P6 + enclítico
SFX 813     0     es/132,133     ír . is:infinitivo / subxuntivo futuro P2 + enclítico
SFX 813     0     mos/136,137     ír . is:infinitivo / subxuntivo futuro P4 + enclítico
SFX 813     0     des/138,139     ír . is:infinitivo / subxuntivo futuro P5 + enclítico
SFX 813     0     en/134,135     ír . is:infinitivo / subxuntivo futuro P6 + enclítico
SFX 813     r     de/138,139     ír . is:imperativo P5


SFX 814     Y     42     #C3 alternancia vocálica u-o 
SFX 814     ir     o     [^cu]ir . is:presente P1
SFX 814     ir     o     [^g]uir . is:presente P1
SFX 814     guir     go     guir . is:presente P1
SFX 814     cir     zo     cir . is:presente P1
SFX 814     r     mos     ir . is:presente P4
SFX 814     ir     ímos/666,136,137     ir . is:presente P4 + enclítico
SFX 814     r     des     ir . is:presente P5
SFX 814     ir     ídes/666,138,139     ir . is:presente P5 + enclítico
SFX 814     ir     ín/131     ir . is:pretérito P1 [ + enclítico polisílabo]
SFX 814     ir     in/666,130     ir . is:pretérito P1 + enclítico monosílabo 
SFX 814     ir     a     [^cu]ir . is:subxuntivo presente P1 / P3
SFX 814     ir     a     [^g]uir . is:subxuntivo presente P1 / P3
SFX 814     cir     za     cir . is:subxuntivo presente P1 / P3
SFX 814     guir     ga     guir . is:subxuntivo presente P1 / P3
SFX 814     ir     as     [^cu]ir . is:subxuntivo presente P2
SFX 814     cir     zas     cir . is:subxuntivo presente P2
SFX 814     guir     gas     guir . is:subxuntivo presente P2
SFX 814     quir     cas     quir . is:subxuntivo presente P2
SFX 814     ir     amos     [^cu]ir . is:subxuntivo presente P4
SFX 814     ir     ámos/666,136,137     [^cu]ir . is:subxuntivo presente P4 + enclítico
SFX 814     ir     amos     [^g]uir . is:subxuntivo presente P4
SFX 814     ir     ámos/666,136,137     [^g]uir . is:subxuntivo presente P4 + enclítico
SFX 814     cir     zamos     cir . is:subxuntivo presente P4
SFX 814     cir     zámos/666,136,137     cir . is:subxuntivo presente P4 + enclítico
SFX 814     guir     gamos     guir . is:subxuntivo presente P4
SFX 814     guir     gámos/666,136,137     guir . is:subxuntivo presente P4 + enclítico
SFX 814     ir     ades     [^cu]ir . is:subxuntivo presente P5
SFX 814     ir     ádes/666,138,139     [^cu]ir . is:subxuntivo presente P5 + enclítico
SFX 814     ir     ades     [^g]uir . is:subxuntivo presente P5
SFX 814     ir     ádes/666,138,139     [^g]uir . is:subxuntivo presente P5 + enclítico
SFX 814     cir     zades     cir . is:subxuntivo presente P5
SFX 814     cir     zádes/666,138,139     cir . is:subxuntivo presente P5 + enclítico
SFX 814     guir     gades     guir . is:subxuntivo presente P5
SFX 814     guir     gádes/666,138,139     guir . is:subxuntivo presente P5 + enclítico
SFX 814     ir     an     [^cu]ir . is:subxuntivo presente P6
SFX 814     ir     an     [^g]uir . is:subxuntivo presente P6
SFX 814     cir     zan     cir . is:subxuntivo presente P6
SFX 814     guir     gan     guir . is:subxuntivo presente P6
SFX 814     ir     e     [^cu]ir . is:imperativo P2
SFX 814     ir     e     [^g]uir . is:imperativo P2
SFX 814     guir     gue     guir . is:imperativo P2
SFX 814     cir     ce     cir . is:imperativo P2


SFX 815     Y     17     #C3 alternancia vocálica u-o Fúxir con cambio de acento na raiz
SFX 815     ir     o/666,132,133     [^cu]ir . is:presente P1 + enclítico
SFX 815     ir     o/666,132,133     [^g]uir . is:presente P1 + enclítico
SFX 815     cir     zo/666,132,133     cir . is:presente P1 + enclítico
SFX 815     guir     go/666,132,133     guir . is:presente P1 + enclítico
SFX 815     ir     a/666,130,131,134,135     [^cu]ir . is:subxuntivo presente P1 / P3 + enclítico
SFX 815     ir     a/666,130,131,134,135     [^g]uir . is:subxuntivo presente P1 / P3 + enclítico
SFX 815     cir     za/666,130,131,134,135     cir . is:subxuntivo presente P1 / P3 + enclítico
SFX 815     guir     ga/666,130,131,134,135     guir . is:subxuntivo presente P1 / P3 + enclítico
SFX 815     ir     as/666,132,133     [^cu]ir . is:subxuntivo presente P2 + enclítico
SFX 815     ir     as/666,132,133     [^g]uir . is:subxuntivo presente P2 + enclítico
SFX 815     cir     zas/666,132,133     cir . is:subxuntivo presente P2 + enclítico
SFX 815     guir     gas/666,132,133     guir . is:subxuntivo presente P2 + enclítico
SFX 815     ir     an/666,134,135     [^cu]ir . is:subxuntivo presente P6 + enclítico
SFX 815     ir     an/666,134,135     [^g]uir . is:subxuntivo presente P6 + enclítico
SFX 815     cir     zan/666,134,135     cir . is:subxuntivo presente P6 + enclítico
SFX 815     guir     gan/666,134,135     guir . is:subxuntivo presente P6 + enclítico
SFX 815     ir     e/666,134,135     ir . is:imperativo P2 + enclítico

SFX 816     Y     3     #C3 alternancia vocálica u-o Foxir
SFX 816     ir     es     ir . is:presente P2
SFX 816     ir     e     ir . is:presente P3
SFX 816     ir     en     ir . is:presente P6

SFX 817     Y     3     #C3 alternancia vocálica u-o Fóxir con cambio de acento na raiz
SFX 817     ir     es/666,132,133     ir . is:presente P2 + enclítico
SFX 817     ir     e/666,134,135     ir . is:presente P3 + enclítico
SFX 817     ir     en/666,134,135     ir . is:presente P6 + enclítico

SFX 820     Y     6     #C3 alternancia vocálica i-e
SFX 820     r     mos     ir . is:presente P4
SFX 820     ir     ímos/666,136,137     ir . is:presente P4 + enclítico
SFX 820     r     des     ir . is:presente P5
SFX 820     ir     ídes/666,138,139     ir . is:presente P5 + enclítico
SFX 820     ir     ín/131     ir . is:pretérito P1 [ + enclítico monosílabo]
SFX 820     ir     in/666,130     ir . is:pretérito P1 + enclítico polisílabo


SFX 821     Y     3     #C3 alternancia vocálica i-e
SFX 821     ir     es     ir . is:presente P2
SFX 821     ir     e     ir . is:presente P3
SFX 821     ir     en     ir . is:presente P6


SFX 822     Y     3     #C3 alternancia vocálica i-e. cambio de acento na raiz
SFX 822     ir     es/666,132,133     ir . is:presente P2 + enclítico
SFX 822     ir     e/666,134,135     ir . is:presente P3 + enclítico
SFX 822     ir     en/666,134,135     ir . is:presente P6 + enclítico

SFX 823     Y     27     #C3 alternancia vocálica i-e. Sirvir
SFX 823     ir     o     [^cu]ir . is:presente P1
SFX 823     ir     o     [^g]uir . is:presente P1
SFX 823     guir     go     guir . is:presente P1
SFX 823     ir     a     [^cu]ir . is:subxuntivo presente P1 / P3
SFX 823     ir     a     [^g]uir . is:subxuntivo presente P1 / P3
SFX 823     guir     ga     guir . is:subxuntivo presente P1 / P3
SFX 823     ir     as     [^cu]ir . is:subxuntivo presente P2
SFX 823     guir     gas     guir . is:subxuntivo presente P2
SFX 823     quir     cas     quir . is:subxuntivo presente P2
SFX 823     ir     amos     [^cu]ir . is:subxuntivo presente P4
SFX 823     ir     ámos/666,136,137     [^cu]ir . is:subxuntivo presente P4 + enclítico
SFX 823     ir     amos     [^g]uir . is:subxuntivo presente P4
SFX 823     ir     ámos/666,136,137     [^g]uir . is:subxuntivo presente P4 + enclítico
SFX 823     guir     gamos     guir . is:subxuntivo presente P4
SFX 823     guir     gámos/666,136,137     guir . is:subxuntivo presente P4 + enclítico
SFX 823     ir     ades     [^cu]ir . is:subxuntivo presente P5
SFX 823     ir     ádes/666,138,139     [^cu]ir . is:subxuntivo presente P5 + enclítico
SFX 823     ir     ades     [^g]uir . is:subxuntivo presente P5
SFX 823     ir     ádes/666,138,139     [^g]uir . is:subxuntivo presente P5 + enclítico
SFX 823     guir     gades     guir . is:subxuntivo presente P5
SFX 823     guir     gádes/666,138,139     guir . is:subxuntivo presente P5 + enclítico
SFX 823     ir     an     [^cu]ir . is:subxuntivo presente P6
SFX 823     ir     an     [^g]uir . is:subxuntivo presente P6
SFX 823     guir     gan     guir . is:subxuntivo presente P6
SFX 823     ir     e     [^cu]ir . is:imperativo P2
SFX 823     ir     e     [^g]uir . is:imperativo P2
SFX 823     guir     gue     guir . is:imperativo P2


SFX 824     Y     15     #C3 alternancia vocálica i-e. Sírvir
SFX 824     ir     o/666,130,131     [^cu]ir . is:presente P1 + enclítico
SFX 824     ir     o/666,130,131     [^g]uir . is:presente P1 + enclítico
SFX 824     guir     go/666,130,131     guir . is:presente P1 + enclítico
SFX 824     ir     a/666,130,131,134,135     [^cu]ir . is:subxuntivo presente P1 / P3 + enclítico
SFX 824     ir     a/666,130,131,134,135     [^g]uir . is:subxuntivo presente P1 / P3 + enclítico
SFX 824     guir     ga/666,130,131,134,135     guir . is:subxuntivo presente P1 / P3 + enclítico
SFX 824     ir     as/666,132,133     [^cu]ir . is:subxuntivo presente P2 + enclítico
SFX 824     ir     as/666,132,133     [^g]uir . is:subxuntivo presente P2 + enclítico
SFX 824     guir     gas/666,132,133     guir . is:subxuntivo presente P2 + enclítico
SFX 824     ir     an/666,134,135     [^cu]ir . is:subxuntivo presente P6 + enclítico
SFX 824     ir     an/666,134,135     [^g]uir . is:subxuntivo presente P6 + enclítico
SFX 824     guir     gan/666,134,135     guir . is:subxuntivo presente P6 + enclítico
SFX 824     ir     e/666,132,133     [^cu]ir . is:imperativo P2 + enclítico
SFX 824     ir     e/666,132,133     [^g]uir . is:imperativo P2 + enclítico
SFX 824     guir     gue/666,132,133     guir . is:imperativo P2 + enclítico




SFX 830     Y     35     #Verbo ir
SFX 830     r     ndo     ir . is:xerundio
SFX 830     r     ndo/666,134,135     ír . is:xerundio + enclítico
SFX 830     r     do/10,15     ir . is:participio
SFX 830     r     mos     ir . is:presente P4
SFX 830     r     mos/666,136,137     ír . is:presente P4 + enclítico
SFX 830     r     des     ir . is:presente P5
SFX 830     r     des/666,138,139     ír . is:presente P5 + enclítico
SFX 830     r     a/130,131,134,135     ír . is:copretérito P1 / P3 [ + enclítico]
SFX 830     r     as/132,133     ír . is:copretérito P2 [ + enclítico]
SFX 830     r     amos     ir . is:copretérito P4
SFX 830     r     ámos/666,136,137     ir . is:copretérito P4 + enclítico
SFX 830     r     ades     ir . is:copretérito P5
SFX 830     r     ádes/666,138,139     ir . is:copretérito P5 + enclítico
SFX 830     r     an/134,135     ír . is:copretérito P6 [ + enclítico]
SFX 830     0     ei/130     r . is:futuro P1 [ + enclítico monosílabo]
SFX 830     0     éi/666,131     r . is:futuro P1 + enclítico polisílabo
SFX 830     0     ás/133     r . is:futuro P2 [ + enclítico polisílabo]
SFX 830     0     as/666,132     r . is:futuro P2 + enclítico monosílabo
SFX 830     0     á/135     r . is:futuro P3 [ + enclítico polisílabo]
SFX 830     0     a/666,134     r . is:futuro P3 + enclítico monosílabo
SFX 830     0     emos     r . is:futuro P4
SFX 830     0     émos/666,136,137     r . is:futuro P5 + enclítico
SFX 830     0     edes     r . is:futuro P5
SFX 830     0     édes/666,138,139     r . is:futuro P5 + enclítico
SFX 830     0     an/666,134     r . is:futuro P6 + enclítico monosílabo
SFX 830     0     án/135     r . is:futuro P6 [ + enclítico polisílabo]
SFX 830     0     ía/130,131,134,135     r . is:pospretérito P1 / P3 [ + enclítico]
SFX 830     0     ías/132,133     r . is:pospretérito P2 [ + enclítico]
SFX 830     0     iamos     r . is:pospretérito P4
SFX 830     0     iámos/666,136,137     r . is:pospretérito P4 + enclítico
SFX 830     0     iades     r . is:pospretérito P5
SFX 830     0     iádes/666,138,139     r . is:pospretérito P5 + enclítico
SFX 830     0     an/134,135     ír . is:pospretérito P6 [ + enclítico]
SFX 830     r     de     ir . is:imperativo P5
SFX 830     r     de/666,138,139     ír . is:imperativo P5 + enclítico

# ir e for
SFX 831     Y     15
SFX 831     r     r/130,134     r . is:infinitivo / subxuntivo futuro P1 / P3 [ + enclítico monosílabo]
SFX 831     ir     ír/666,131,135     ir . is:infinitivo P1 / P3 + enclítico polisílabo
SFX 831     or     ór/666,131,135     or . is:subxuntivo futuro P1 / P3 + enclítico polisílabo
SFX 831     0     es     r . is:infinitivo / subxuntivo futuro P2
SFX 831     ir     íres/666,132,133     ir . is:infinitivo P2 + enclítico polisílabo
SFX 831     or     óres/666,132,133     or . is:subxuntivo futuro P2 + enclítico polisílabo
SFX 831     0     mos     r . is:infinitivo / subxuntivo futuro P4
SFX 831     ir     írmos/666,136,137     ir . is:infinitivo P4 + enclítico polisílabo
SFX 831     or     órmos/666,136,137     or . is:subxuntivo futuro P4 + enclítico polisílabo
SFX 831     0     des     r . is:infinitivo / subxuntivo futuro P5
SFX 831     ir     írdes/666,138,139     ir . is:infinitivo P5 + enclítico polisílabo
SFX 831     or     órdes/666,138,139     or . is:subxuntivo futuro P5 + enclítico polisílabo
SFX 831     0     en     r . is:infinitivo / subxuntivo futuro P6
SFX 831     ir     íren/666,134,135     ir . is:infinitivo P6 + enclítico polisílabo
SFX 831     or     óren/666,134,135     or . is:subxuntivo futuro P6 + enclítico polisílabo


SFX 832     Y     30     #Verbo ir (Raíz for)
SFX 832     or     un/130     r . is:pretérito P1 [ + enclítico monosílabo]
SFX 832     or     ún/666,131     r . is:pretérito P1 + enclítico polisílabo
SFX 832     or     uches     r . is:pretérito P2
SFX 832     or     úches/666,132,133     r . is:pretérito P2 + enclítico
SFX 832     r     i/134     r . is:pretérito P3 [ + enclítico monosílabo]
SFX 832     or     ói/666,135     r . is:pretérito P3 + enclítico polisílabo
SFX 832     r     mos     r . is:pretérito P4
SFX 832     or     ómos/666,136,137     r . is:pretérito P4 + enclítico
SFX 832     r     stes     r . is:pretérito P5
SFX 832     or     óstes/666,138,139     r . is:pretérito P5 + enclítico
SFX 832     0     on     r . is:pretérito P6
SFX 832     or     óron/666,134,135     r . is:pretérito P6 + enclítico
SFX 832     0     a     r . is:antepretérito P1 / P3
SFX 832     or     óra/666,130,131,134,135     r . is:antepretérito P1 / P3 + enclítico
SFX 832     0     as     r . is:antepretérito P2
SFX 832     or     óras/666,132,133     r . is:antepretérito P2 + enclítico
SFX 832     0     amos     r . is:antepretérito P4
SFX 832     0     ámos/666,136,137     r . is:antepretérito P4 + enclítico
SFX 832     0     ades     r . is:antepretérito P5
SFX 832     0     ádes/666,138,139     r . is:antepretérito P5 + enclítico
SFX 832     0     an     r . is:antepretérito P6
SFX 832     or     óran/666,134,135     r . is:antepretérito P6 + enclítico
SFX 832     r     se     r . is:subxuntivo pretérito P1 / P3
SFX 832     or     óse/666,130,131,134,135     r . is:subxuntivo pretérito P1 / P3 + enclítico
SFX 832     r     ses     r . is:subxuntivo pretérito P2
SFX 832     or     óses/666,132,133     r . is:subxuntivo pretérito P2 + enclítico
SFX 832     or     ósemos/136,137     r . is:subxuntivo pretérito P4 [ + enclítico]
SFX 832     or     ósedes/138,139     r . is:subxuntivo pretérito P5 [ + enclítico]
SFX 832     r     sen     r . is:subxuntivo pretérito P6
SFX 832     or     ósen/666,1314,135     r . is:subxuntivo pretérito P6 + enclítico


SFX 833     Y     20     #Verbo ir (Raíz vair)
SFX 833     r     a     ir . is:subxuntivo presente P1 / P3
SFX 833     r     a/666,130,131,134,135     ir . is:subxuntivo presente P1 / P3 + enclítico
SFX 833     r     as     ir . is:subxuntivo presente P2
SFX 833     r     as/666,132,133     ir . is:subxuntivo presente P2 + enclítico
SFX 833     r     amos     ir . is:subxuntivo presente P4
SFX 833     r     ámos/666,136,137     ir . is:subxuntivo presente P4 + enclítico
SFX 833     r     ades     ir . is:subxuntivo presente P5
SFX 833     r     ádes/666,138,139     ir . is:subxuntivo presente P5 + enclítico
SFX 833     r     an     ir . is:subxuntivo presente P6
SFX 833     r     an/666,134,135     ir . is:subxuntivo presente P6 + enclítico
SFX 833     air     ou/130     ir . is:presente P1 [ + enclítico monosílabo]
SFX 833     air     óu/666,131     ir . is:presente P1 + enclítico polisílabo
SFX 833     ir     s/132     ir . is:presente P2 [ + enclítico monosílabo]
SFX 833     air     ás/666,133     ir . is:presente P2 + enclítico polisílabo
SFX 833     ir     i/134     ir . is:presente P3 / imperativo P2 [ + enclítico monosílabo]
SFX 833     air     ái/666,135     ir . is:presente P3 / imperativo P2 + enclítico polisílabo
SFX 833     ir     n/134     ir . is:presente P6 [ + enclítico monosílabo]
SFX 833     air     án/666,135     ir . is:presente P6 + enclítico polisílabo
SFX 833     ir     mos     ir . is:imperativo P4
SFX 833     air     ámos/666,136,137     ir . is:imperativo P4 + enclítico

SFX 834     Y     6     #Verbo dicir
SFX 834     cir     s/132     cir . is:presente P2 [ + enclítico monosílabo]
SFX 834     icir     ís/666,133     cir . is:presente P2 + enclítico polisílabo
SFX 834     icir     i/134     cir . is:presente P3 / imperativo P2 [ + enclítico monosílabo <> acusativo P3]
SFX 834     icir     í/666,135     cir . is:presente P3 / imperativo P2 [ + acusativo P3 / enclítico polisílabo]
SFX 834     cir     n/134     cir . is:presente P6 [ + enclítico monosílabo]
SFX 834     icir     ín/666,135     cir . is:presente P6 + enclítico polisílabo

SFX 835     Y     6     #Verbos compostos de dicir
SFX 835     icir     ís/133     cir . is:presente P2 [ + enclítico polisílabo]
SFX 835     icir     is/666,132     cir . is:presente P2 + enclítico monosílabo
SFX 835     icir     í/135     cir . is:presente P3 / imperativo P2 [ + enclítico polisílabo]
SFX 835     icir     i/666,134     cir . is:presente P3 / imperativo P2 + enclítico monosílabo
SFX 835     icir     ín/135     cir . is:presente P6 [ + enclítico polisílabo]
SFX 835     icir     in/666,134     cir . is:presente P3 + enclítico monosílabo

SFX 836     Y     16     #Verbo dicir
SFX 836     cir     go     cir . is:presente P1
SFX 836     icir     ígo/666,130,131     cir . is:presente P1 + enclítico
SFX 836     r     mos     ir . is:presente P4
SFX 836     ir     ímos/666,136,137     ir . is:presente P4 + enclítico
SFX 836     r     des     ir . is:presente P5
SFX 836     ir     ídes/666,138,139     ir . is:presente P5 + enclítico
SFX 836     cir     ga     cir . is:subxuntivo presente P1 / P3
SFX 836     icir     íga/666,130,131,134,135     cir . is:subxuntivo presente P1 / P3 + enclítico
SFX 836     cir     gas     cir . is:subxuntivo presente P2
SFX 836     icir     ígas/666,132,133     cir . is:subxuntivo presente P2 + enclítico
SFX 836     cir     gamos     cir . is:subxuntivo presente P4
SFX 836     icir     ígamos/666,136,137     cir . is:subxuntivo presente P4 + enclítico
SFX 836     cir     gades     cir . is:subxuntivo presente P5
SFX 836     icir     ígades/666,138,139     cir . is:subxuntivo presente P5 + enclítico
SFX 836     cir     gan     cir . is:subxuntivo presente P6
SFX 836     icir     ígan/666,134,135     cir . is:subxuntivo presente P6 + enclítico


SFX 837     Y     31     #Verbo dicir
SFX 837     r     ndo     ir . is:xerundio
SFX 837     ir     índo/666,134,135     ir . is:xerundio + enclítico
SFX 837     icir     ito/10,14     cir . is:partiticipio
SFX 837     ir     ía/130,131,134,135     ir . is:copretérito P1 / P3 [ + enclítico]
SFX 837     ir     ías/132,133     ir . is:copretérito P2 [ + enclítico]
SFX 837     ir     iamos     ir . is:copretérito P4
SFX 837     ir     iámos/666,136,137     ir . is:copretérito P4 + enclítico
SFX 837     ir     iades     ir . is:copretérito P5
SFX 837     ir     iádes/666,138,139     ir . is:copretérito P5 + enclítico
SFX 837     ir     ían/134,135     ir . is:copretérito P6 [ + enclítico]
SFX 837     cir     rei/130     cir . is:futuro P1 [ + enclítico monosílabo]
SFX 837     cir     réi/666,131     cir . is:futuro P1 + enclítico polisílabo
SFX 837     cir     rás/133     cir . is:futuro P2 [ + enclítico polisílabo]
SFX 837     cir     ras/666,132     cir . is:futuro P2 + enclítico monosílabo
SFX 837     cir     rá/135     cir . is:futuro P3 [ + enclítico polisílabo]
SFX 837     cir     ra/666,134     cir . is:futuro P3 + enclítico monosílabo
SFX 837     cir     remos     cir . is:futuro P4
SFX 837     cir     rémos/666,136,137     cir . is:futuro P4 + enclítico
SFX 837     cir     redes     cir . is:futuro P5
SFX 837     cir     rédes/666,138,139     cir . is:futuro P5 + enclítico
SFX 837     cir     rán/135     cir . is:futuro P6 [ + enclítico polisílabo]
SFX 837     cir     ran/666,134     cir . is:futuro P6 + enclítico monosílabo
SFX 837     cir     ría/130,131,134,135     cir . is:pospretérito P1 / P3 [ + enclítico]
SFX 837     cir     rías/132,133     cir . is:pospretérito P2 [ + enclítico]
SFX 837     cir     riamos     cir . is:pospretérito P4
SFX 837     cir     riámos/666,136,137     cir . is:pospretérito P4 + enclítico
SFX 837     cir     riades     cir . is:pospretérito P5
SFX 837     cir     riádes/666,138,139     cir . is:pospretérito P5 + enclítico
SFX 837     cir     rían/134,135     cir . is:pospretérito P6 [ + enclítico]
SFX 837     r     de     ir . is:imperativo P5 
SFX 837     ir     íde/666,136,137     ir . is:imperativo P5 + enclítico

# constradixer desdixer dixer maldixer predixer contradicir desdicir dicir e predicir ################bendicir = maldicir
SFX 838     Y     15     #Verbo dicir (dicir e dixer) 
SFX 838     r     r/130,134     r . is:infinitivo / subxuntivo futuro P1 / P3 [ + enclítico monosílabo]
SFX 838     ir     ír/666,131,135     ir . is:infinitivo P1 / P3 + enclítico polisílabo
SFX 838     er     ér/666,131,135     er . is:subxuntivo futuro P1 / P3 + enclítico polisílabo
SFX 838     0     es     r . is:infinitivo / subxuntivo futuro P2
SFX 838     ir     íres/666,132,133     ir . is:infinitivo P2 + enclítico polisílabo
SFX 838     er     éres/666,132,133     er . is:subxuntivo futuro P2 + enclítico polisílabo
SFX 838     0     mos     r . is:infinitivo / subxuntivo futuro P4
SFX 838     ir     írmos/666,136,137     ir . is:infinitivo P4 + enclítico polisílabo
SFX 838     er     érmos/666,136,137     er . is:subxuntivo futuro P4 + enclítico polisílabo
SFX 838     0     des     r . is:infinitivo / subxuntivo futuro P5
SFX 838     ir     írdes/666,138,139     ir . is:infinitivo P5 + enclítico polisílabo
SFX 838     er     érdes/666,138,139     er . is:subxuntivo futuro P5 + enclítico polisílabo
SFX 838     0     en     r . is:infinitivo / subxuntivo futuro P6
SFX 838     ir     íren/666,134,135     ir . is:infinitivo P6 + enclítico polisílabo
SFX 838     er     éren/666,134,135     er . is:subxuntivo futuro P6 + enclítico polisílabo

# constradixer desdixer dixer maldixer e predixer
SFX 839     Y     30     #Verbo dicir (Raíz dixer)
SFX 839     r     n     r . is:pretérito P1
SFX 839     ixer     íxen/666,130,131     r . is:pretérito P1 + enclítico
SFX 839     r     ches     r . is:pretérito P2
SFX 839     er     éches/666,132,133     r . is:pretérito P2 + enclítico
SFX 839     er     o     r . is:pretérito P3
SFX 839     ixer     íxo/666,134,135     r . is:pretérito P3 + enclítico
SFX 839     r     mos     r . is:pretérito P4
SFX 839     er     émos/666,136,137     r . is:pretérito P4 + enclítico
SFX 839     r     stes     r . is:pretérito P5
SFX 839     er     éstes/666,138,139     r . is:pretérito P5 + enclítico
SFX 839     0     on     r . is:pretérito P6
SFX 839     er     éron/666,134,135     r . is:pretérito P6 + enclítico
SFX 839     0     a     r . is:pospretérito P1 / P3
SFX 839     er     éra/666,130,131,134,135     r . is:pospretérito P1 / P3 + enclítico
SFX 839     0     as     r . is:pospretérito P2
SFX 839     er     éras/666,132,133     r . is:pospretérito P2 + enclítico
SFX 839     0     amos     r . is:pospretérito P4
SFX 839     0     ámos/666,136,137     r . is:pospretérito P4 + enclítico
SFX 839     0     ades     r . is:pospretérito P5
SFX 839     0     ádes/666,138,139     r . is:pospretérito P5 + enclítico
SFX 839     0     an     r . is:pospretérito P6
SFX 839     er     éran/666,134,135     r . is:pospretérito P6 + enclítico
SFX 839     r     se     r . is:subxuntivo pretérito P1 / P3
SFX 839     er     ése/666,130,131,134,135     r . is:subxuntivo pretérito P1 / P3 + enclítico
SFX 839     r     ses     r . is:subxuntivo pretérito P2
SFX 839     er     éses/666,132,133     r . is:subxuntivo pretérito P2 + enclítico
SFX 839     er     ésemos/136,137     r . is:subxuntivo pretérito P4 [ + enclítico]
SFX 839     er     ésedes/138,139     r . is:subxuntivo pretérito P5 [ + enclítico]
SFX 839     r     sen     r . is:subxuntivo pretérito P6
SFX 839     er     ésen/666,134,135     r . is:subxuntivo pretérito P6 + enclítico

SFX 840     Y     60     #Verbo vir
SFX 840     r     ndo     ir . is:xerundio
SFX 840     ir     índo/666,134,135     ir . is:xerundio
SFX 840     ir     ido/10,15     ir . is:participio
SFX 840     ir     eño     ir . is:presente P1
SFX 840     ir     éño/666,130,131     ir . is:presente P1 + enclítico
SFX 840     ir     és/132,133     ir . is:presente P2 [ + enclítico]
SFX 840     ir     én/134,135     ir . is:presente P3 [ + enclítico]
SFX 840     r     mos     ir . is:presente P4
SFX 840     ir     ímos/666,136,137     ir . is:presente P4 + enclítico
SFX 840     r     des     ir . is:presente P5
SFX 840     ir     ídes/666,138,139     ir . is:presente P5 + enclítico
SFX 840     r     ndes     ir . is:presente P5
SFX 840     ir     índes/666,138,139     ir . is:presente P5 + enclítico
SFX 840     ir     eñen     ir . is:presente P6
SFX 840     ir     éñen/666,134,135     ir . is:presente P6 + enclítico
SFX 840     r     ña     ir . is:copretérito P1 / P3
SFX 840     ir     íña/666,130,131,134,135     ir . is:copretérito P1 / P3 + enclítico
SFX 840     r     ñas     ir . is:copretérito P2
SFX 840     ir     íñas/666,132,133     ir . is:copretérito P2 + enclítico
SFX 840     r     ñamos     ir . is:copretérito P4
SFX 840     ir     ñámos/666,136,137     ir . is:copretérito P4 + enclítico
SFX 840     r     ñades     ir . is:copretérito P5
SFX 840     ir     ñádes/666,138,139     ir . is:copretérito P5 + enclítico
SFX 840     r     ñan     ir . is:copretérito P6
SFX 840     ir     íñan/666,134,135     ir . is:copretérito P6 + enclítico
SFX 840     r     rei/130     ir . is:futuro P1 [ + enclítico monosílabo]
SFX 840     r     réi/666,131     ir . is:futuro P1 + enclítico polisílabo
SFX 840     r     rás/133     ir . is:futuro P2 [ + enclítico polisílabo]
SFX 840     r     ras/666,132     ir . is:futuro P2 + enclítico monosílabo
SFX 840     r     rá/135     ir . is:futuro P3 [ + enclítico polisílabo]
SFX 840     r     ra/666,134     ir . is:futuro P3 + enclítico monosílabo
SFX 840     r     remos     ir . is:futuro P4
SFX 840     r     rémos/666,136,137     ir . is:futuro P4 + enclítico
SFX 840     r     redes     ir . is:futuro P5
SFX 840     r     rédes/666,138,139     ir . is:futuro P5 + enclítico
SFX 840     r     rán/135     ir . is:futuro P6 [ + enclítico polisílabo]
SFX 840     r     ran/666,134     ir . is:futuro P6 + enclítico monosílabo
SFX 840     r     ría/130,131,134,135     ir . is:pospretérito P1 / P3 [ + enclítico] 
SFX 840     r     rías/132,133     ir . is:pospretérito P2 [ + enclítico]
SFX 840     r     riamos     ir . is:pospretérito P4
SFX 840     r     riámos/666,136,137     ir . is:pospretérito P4 + enclítico
SFX 840     r     riades     ir . is:pospretérito P5
SFX 840     r     riádes/666,138,139     ir . is:pospretérito P5 + enclítico
SFX 840     r     rían/134,135     ir . is:pospretérito P6 [ + enclítico]
SFX 840     r     en/134     ir . is:imperativo P2 [ + enclítico monosílabo]
SFX 840     ir     én/666,135     ir . is:imperativo P2 + enclítico polisílabo
SFX 840     r     de     ir . is:imperativo P5
SFX 840     ir     íde/666,132,133     ir . is:imperativo P5 + enclítico
SFX 840     r     nde     ir . is:imperativo P5
SFX 840     ir     índe/666,132,133     ir . is:imperativo P5 + enclítico
SFX 840     ir     eña     ir . is:subxuntivo presente P1 / P3
SFX 840     ir     éña/666,130,131,134,135     ir . is:subxuntivo presente P1 / P3 + enclítico
SFX 840     ir     eñas     ir . is:subxuntivo presente P2
SFX 840     ir     éñas/666,132,133     ir . is:subxuntivo presente P2 + enclítico
SFX 840     ir     eñamos     ir . is:subxuntivo presente P4
SFX 840     ir     eñámos/666,136,137     ir . is:subxuntivo presente P4 + enclítico
SFX 840     ir     eñades     ir . is:subxuntivo presente P5
SFX 840     ir     eñádes/666,138,139     ir . is:subxuntivo presente P5 + enclítico
SFX 840     ir     eñan     ir . is:subxuntivo presente P6
SFX 840     ir     éñan/666,134,135     ir . is:subxuntivo presente P6 + enclítico


SFX 841     Y     20     #Verbo vir (vir e viñer)
SFX 841     0     0/130,134     ir . is:infinitivo P1 / P3
SFX 841     0     0/130,134     er . is:subxuntivo futuro P1 / P3
SFX 841     ir     ír/666,131,135     ir . is:infinitivo P1 / P3 + enclítico
SFX 841     er     ér/666,131,135     er . is:subxuntivo futuro P1 / P3 + enclítico
SFX 841     0     es     ir . is:infinitivo P2
SFX 841     0     es     er . is:subxuntivo futuro P2
SFX 841     ir     íres/666,132,133     ir . is:infinitivo P2 + enclítico
SFX 841     er     éres/666,132,133     er . is:subxuntivo futuro P2 + enclítico
SFX 841     0     mos     ir . is:infinitivo P4
SFX 841     0     mos     er . is:subxuntivo futuro P4
SFX 841     ir     írmos/666,136,137     ir . is:infinitivo P4 + enclítico
SFX 841     er     érmos/666,136,137     er . is:subxuntivo futuro P4 + enclítico
SFX 841     0     des     ir . is:infinitivo P5
SFX 841     0     des     er . is:subxuntivo futuro P5
SFX 841     ir     írdes/666,138,139     ir . is:infinitivo P5 + enclítico
SFX 841     er     érdes/666,138,139     er . is:subxuntivo futuro P5 + enclítico
SFX 841     0     en     ir . is:infinitivo P6
SFX 841     0     en     er . is:subxuntivo futuro P6
SFX 841     ir     íren/666,134,135     ir . is:infinitivo P6 + enclítico
SFX 841     er     éren/666,134,135     er . is:subxuntivo futuro P6 + enclítico

SFX 842     Y     2     #Verbo vir (Raíz viñer)
SFX 842     ñer     n/130     r . is:pretérito P1 [ + enclítico monosílabo]
SFX 842     iñer     ín/666,131     r . is:pretérito P1 + enclítico polisílabo


SFX 843     Y     2     #Verbos compostos vir (Raíz viñer)
SFX 843     iñer     ín/131     r . is:pretérito P1 [ + enclítico polisílabo]
SFX 843     ñer     n/666,130     r . is:pretérito P1 + enclítico monosílabo

SFX 844     Y     28     #Verbo vir (Raíz viñer)
SFX 844     r     ches     r . is:pretérito P2
SFX 844     er     éches/666,132,133     r . is:pretérito P2 + enclítico
SFX 844     iñer     eu/134     r . is:pretérito P3 [ + enclítico monosílabo]
SFX 844     iñer     éu/666,135     r . is:pretérito P3 + enclítico polisílabo
SFX 844     r     mos     r . is:pretérito P4
SFX 844     er     émos/666,136,137     r . is:pretérito P4 + enclítico
SFX 844     r     stes     r . is:pretérito P5
SFX 844     er     éstes/666,138,139     r . is:pretérito P5 + enclítico
SFX 844     0     on     r . is:pretérito P6
SFX 844     er     éron/666,134,135     r . is:pretérito P6 + enclítico
SFX 844     0     a     r . is:antepretérito P1 / P3
SFX 844     er     éra/666,130,131,134,135     r . is:antepretérito P1 / P3 + enclítico
SFX 844     0     as     r . is:antepretérito P2
SFX 844     er     éras/666,132,133     r . is:antepretérito P2 + enclítico
SFX 844     0     amos     r . is:antepretérito P4
SFX 844     0     ámos/666,136,137     r . is:antepretérito P4 + enclítico
SFX 844     0     ades     r . is:antepretérito P5
SFX 844     0     ádes/666,138,139     r . is:antepretérito P5 + enclítico
SFX 844     0     an     r . is:antepretérito P6
SFX 844     er     éran/666,134,135     r . is:antepretérito P6 + enclítico
SFX 844     r     se     r . is:subxuntivo pretérito P1 / P3
SFX 844     er     ése/666,130,131,134,135     r . is:subxuntivo pretérito P1 / P3 + enclítico
SFX 844     r     ses     r . is:subxuntivo pretérito P2
SFX 844     er     éses/666,132,133     r . is:subxuntivo pretérito P2 + enclítico
SFX 844     er     ésemos/136,137     r . is:subxuntivo pretérito P4 [ + enclítico]
SFX 844     er     ésedes/138,139     r . is:subxuntivo pretérito P5 [ + enclítico]
SFX 844     r     sen     r . is:subxuntivo pretérito P6
SFX 844     er     ésen/666,134,135     r . is:subxuntivo pretérito P6 + enclítico

SFX 845     Y     12     #C3 regularización do pretérito derivados de vir: advir, avir, contravir, convir, desavir, desconvir, devir, intervir, previr, provir, reconvir, sobrevir
SFX 845     ir     ín/131     ir . is:pretérito P1 [ + enclítico polisílabo]
SFX 845     ir     in/666,130     ir . is:pretérito P1 + enclítico monosílabo 
SFX 845     ir     iches     ir . is:pretérito P2
SFX 845     ir     íches/666,132,133     ir . is:pretérito P2 + enclítico
SFX 845     ir     iu/134     ir . is:pretérito P3 [ + enclítico monosílabo]
SFX 845     ir     íu/666,135     ir . is:pretérito P3 + enclítico polisílabo
SFX 845     r     mos     ir . is:pretérito P4
SFX 845     ir     ímos/666,136,137     ir . is:pretérito P4 + enclítico
SFX 845     r     stes     ir . is:pretérito P5
SFX 845     ir     ístes/666,138,139     ir . is:pretérito P5 + enclítico
SFX 845     0     on     ir . is:pretérito P6
SFX 845     ir     íron/666,134,135     ir . is:pretérito P6 + enclítico

# verbos defectivos da C-III en construción pronominal

# defectivos C-III
# atinxir concernir cumprir denegrir devir fundir incumbir sobrevivir tremelucir urxir usucapir


# No .dic inclúense dous lemas. O segundo lema e para a formación das formas
# verbais que levan un acento que non existe na raíz orixinal do verbo.
# Paradigma dos verbos regulares
#     partir/300,301 e pártir/666,302
#     ouvir/300,306 e óuvir/666,307
#     parir/300,308 e párir/666,309
#     rir/300,303 sorrir/300,304 reunir/300,305
# Os verbos rematados en -aír, -oír e -uír teñen unha soa raíz
#     saír/313

# Verbos con alternancia vocálica e-i SENTIR
#     sentir/300,320,321, séntir/666,322
#     sintir/666,323     síntir/666,324

# Verbo VIR
#     vir/340,341
#     viñer/666,341,342,344


# denegrir ...
SFX 850     Y     29
SFX 850     r     r/134     ir . is:infinitivo P3 [ + enclítico monosílabo]
SFX 850     ir     ír/666,135     ir . is:infinitivo P3 + enclítico polisílabo
SFX 850     r     ndo     ir . is:xerundio
SFX 850     ir     índo/666,134,135     ir . is:xerundio + enclítico
SFX 850     ir     ido/10,15     ir . is:participio
SFX 850     ir     ía/134,135     ir . is:copretérito P3 [ + enclítico]
SFX 850     ir     ían/134,135     ir . is:copretérito P6 [ + enclítico]
SFX 850     ir     iu/134     ir . is:pretérito P3 [ + enclítico monosílabo]
SFX 850     ir     íu/666,135     ir . is:pretérito P3 + enclítico polisílabo
SFX 850     0     on     ir . is:pretérito P6
SFX 850     ir     íron/666,134,135     ir . is:pretérito P6 + enclítico
SFX 850     0     a     ir . is:antepretérito P3
SFX 850     ir     íra/666,134,135     ir . is:antepretérito P3 + enclítico
SFX 850     0     an     ir . is:antepretérito P6
SFX 850     ir     íran/666,134,135     ir . is:antepretérito P6 + enclítico
SFX 850     0     ei/130     ir . is:futuro P1 [ + enclítico monosílabo]
SFX 850     0     éi/666,131     ir . is:futuro P1 + enclítico polisílabo
SFX 850     0     a/666,134     ir . is:futuro P3 + enclítico monosílabo
SFX 850     0     á/135     ir . is:futuro P3 [ + enclítico polisílabo]
SFX 850     0     an/666,134     ir . is:futuro P6 + enclítico monosílabo
SFX 850     0     án/135     ir . is:futuro P6 [ + enclítico polisílabo]
SFX 850     0     ía/134,135     ir . is:pospretérito P3 [ + enclítico]
SFX 850     0     ían/134,135     ir . is:pospretérito P6 [ + enclítico]
SFX 850     r     se     ir . is:subxuntivo pretérito P3
SFX 850     ir     íse/666,134,135     ir . is:subxuntivo pretérito P3 + enclítico
SFX 850     r     sen     ir . is:subxuntivo pretérito P6
SFX 850     ir     ísen/666,134,135     ir . is:subxuntivo pretérito P6 + enclítico
SFX 850     0     en     ir . is:infinitivo / subxuntivo futuro P6
SFX 850     ir     íren/666,134,135     ir . is:infinitivo / subxuntivo futuro P6 + enclítico

SFX 851     Y     10
SFX 851     ir     e     ir . is:presente P3
SFX 851     ir     en     ir . is:presente P6
SFX 851     ir     a     [^cu]ir . is:subxuntivo presente P3
SFX 851     cir     za     cir . is:subxuntivo presente P3
SFX 851     guir     ga     guir . is:subxuntivo presente P3
SFX 851     quir     ca     quir . is:subxuntivo presente P3
SFX 851     ir     an     [^cuao]ir . is:subxuntivo presente P6
SFX 851     cir     zan     cir . is:subxuntivo presente P6
SFX 851     guir     gan     guir . is:subxuntivo presente P6
SFX 851     quir     can     quir . is:subxuntivo presente P6

# defectivo regular con acento gráfico na raíz
SFX 852     Y     10
SFX 852     ir     e/666,134,135     ir . is:presente P3 + enclítico
SFX 852     ir     en/666,134,135     ir . is:presente P6 + enclítico
SFX 852     ir     a/666,134,135     [^cu]ir . is:subxuntivo presente P3 + enclítico
SFX 852     cir     za/666,134,135     cir . is:subxuntivo presente P3 + enclítico
SFX 852     guir     ga/666,134,135     guir . is:subxuntivo presente P3 + enclítico
SFX 852     quir     ca/666,134,135     quir . is:subxuntivo presente P3 + enclítico
SFX 852     ir     an/666,134,135     [^cu]ir . is:subxuntivo presente P6 + enclítico
SFX 852     cir     zan/666,134,135     cir . is:subxuntivo presente P6 + enclítico
SFX 852     guir     gan/666,134,135     guir . is:subxuntivo presente P6 + enclítico
SFX 852     quir     can/666,134,135     quir . is:subxuntivo presente P6 + enclítico

# cómprir fondir tremolocir tremelócir concirnir concírnir denigrir denígrir
SFX 853     Y     14     
SFX 853     ir     e/134,135     cómprir . is:presente P3 [ + enclítico]
SFX 853     ir     en/134,135     cómprir . is:presente P6 [ + enclítico]
SFX 853     ir     e     [^ó]cir . is:presente P3
SFX 853     ir     en     [^ó]cir . is:presente P6
SFX 853     ir     e/666,134,135     [ó]cir . is:presente P3 + enclítico
SFX 853     ir     en/666,134,135     [ó]cir . is:presente P6 + enclítico
SFX 853     ir     e     [^í]rnir . is:presente P3
SFX 853     ir     en     [^í]rnir . is:presente P6
SFX 853     ir     e/666,134,135     [í]rnir . is:presente P3 + enclítico
SFX 853     ir     en/666,134,135     [í]rnir . is:presente P6 + enclítico
SFX 853     ir     e     [^í]grir . is:presente P3
SFX 853     ir     en     [^í]grir . is:presente P6
SFX 853     ir     e/666,134,135     [í]grir . is:presente P3 + enclítico
SFX 853     ir     en/666,134,135     [í]grir . is:presente P6 + enclítico


# concirnir denigrir
SFX 854     Y     6     #C3 alternancia vocálica i-e. Sirvir
SFX 854     ir     a     [^cu]ir . is:subxuntivo presente P3
SFX 854     ir     a     [^g]uir . is:subxuntivo presente P3
SFX 854     guir     ga     guir . is:subxuntivo presente P3
SFX 854     ir     an     [^cu]ir . is:subxuntivo presente P6
SFX 854     ir     an     [^g]uir . is:subxuntivo presente P6
SFX 854     guir     gan     guir . is:subxuntivo presente P6

# concírnir denígrir
SFX 855     Y     6     #C3 alternancia vocálica i-e. Sírvir
SFX 855     ir     a/666,134,135     [^cu]ir . is:subxuntivo presente P3 + enclítico
SFX 855     ir     a/666,134,135     [^g]uir . is:subxuntivo presente P3 + enclítico
SFX 855     guir     ga/666,134,135     guir . is:subxuntivo presente P3 + enclítico
SFX 855     ir     an/666,134,135     [^cu]ir . is:subxuntivo presente P6 + enclítico
SFX 855     ir     an/666,134,135     [^g]uir . is:subxuntivo presente P6 + enclítico
SFX 855     guir     gan/666,134,135     guir . is:subxuntivo presente P6 + enclítico

# devir
SFX 856     Y     28
SFX 856     r     ndo     ir . is:xerundio
SFX 856     ir     índo/666,134,135     ir . is:xerundio
SFX 856     ir     ido/10,15     ir . is:participio
SFX 856     ir     én/134,135     ir . is:presente P3 [ + enclítico]
SFX 856     ir     eñen     ir . is:presente P6
SFX 856     ir     éñen/666,134,135     ir . is:presente P6 + enclítico
SFX 856     r     ña     ir . is:copretérito P3
SFX 856     ir     íña/666,134,135     ir . is:copretérito P3 + enclítico
SFX 856     r     ñan     ir . is:copretérito P6
SFX 856     ir     íñan/666,134,135     ir . is:copretérito P6 + enclítico
SFX 856     r     rá/135     ir . is:futuro P3 [ + enclítico polisílabo]
SFX 856     r     ra/666,134     ir . is:futuro P3 + enclítico monosílabo
SFX 856     r     rán/135     ir . is:futuro P6 [ + enclítico polisílabo]
SFX 856     r     ran/666,134     ir . is:futuro P6 + enclítico monosílabo
SFX 856     r     ría/134,135     ir . is:pospretérito P3 [ + enclítico] 
SFX 856     r     rían/134,135     ir . is:pospretérito P6 [ + enclítico]
SFX 856     ir     eña     ir . is:subxuntivo presente P3
SFX 856     ir     éña/666,134,135     ir . is:subxuntivo presente P3 + enclítico
SFX 856     ir     eñan     ir . is:subxuntivo presente P6
SFX 856     ir     éñan/666,134,135     ir . is:subxuntivo presente P6 + enclítico
SFX 856     r     r/130,134     r . is:infinitivo P3
SFX 856     ir     ír/666,131,135     ir . is:infinitivo P3 + enclítico
SFX 856     0     en     r . is:infinitivo P6
SFX 856     ir     íren/666,134,135     ir . is:infinitivo P6 + enclítico
SFX 856     ir     iu/134     ir . is:pretérito P3 [ + enclítico monosílabo]
SFX 856     ir     íu/666,135     ir . is:pretérito P3 + enclítico polisílabo
SFX 856     0     on     ir . is:pretérito P6
SFX 856     ir     íron/666,134,135     ir . is:pretérito P6 + enclítico

# deviñer
SFX 857     Y     15
SFX 857     iñer     eu/134     r . is:pretérito P3 [ + enclítico monosílabo]
SFX 857     iñer     éu/666,135     r . is:pretérito P3 + enclítico polisílabo
SFX 857     er     éron/666,134,135     r . is:pretérito P6 + enclítico
SFX 857     0     a     r . is:antepretérito P3
SFX 857     er     éra/666,134,135     r . is:antepretérito P3 + enclítico
SFX 857     0     an     r . is:antepretérito P6
SFX 857     er     éran/666,134,135     r . is:antepretérito P6 + enclítico
SFX 857     r     se     r . is:subxuntivo pretérito P3
SFX 857     er     ése/666,134,135     r . is:subxuntivo pretérito P3 + enclítico
SFX 857     r     sen     r . is:subxuntivo pretérito P6
SFX 857     er     ésen/666,134,135     r . is:subxuntivo pretérito P6 + enclítico
SFX 857     r     r/130,134     r . is:subxuntivo futuro P3
SFX 857     er     ér/666,131,135     er . is:subxuntivo futuro P3 + enclítico
SFX 857     0     en     r . is:subxuntivo futuro P6
SFX 857     er     éren/666,134,135     er . is:subxuntivo futuro P6 + enclítico

# defectivos balbucir empedernir gorir guarir manir e preterir
SFX 858     Y     69 
SFX 858     r     r/134     ir . is:infinitivo P3 [ + enclítico monosílabo]
SFX 858     ir     ír/666,135     ir . is:infinitivo P3 + enclítico polisílabo
SFX 858     r     ndo     ir . is:xerundio
SFX 858     ir     índo/666,134,135     ir . is:xerundio + enclítico
SFX 858     ir     ido/10,15     ir . is:participio
SFX 858     ir     ía/134,135     ir . is:copretérito P1 / P3 [ + enclítico]
SFX 858     ir     ías/132,133     ir . is:copretérito P2 [ + enclítico]
SFX 858     ir     iamos     ir . is:copretérito P4
SFX 858     ir     iámos/666,136,137     ir . is:copretérito P4 + enclítico
SFX 858     ir     iades     ir . is:copretérito P5
SFX 858     ir     iádes/666,132,133     ir . is:copretérito P5 + enclítico
SFX 858     ir     ían/134,135     ir . is:copretérito P6 [ + enclítico]
SFX 858     ir     iches     ir . is:pretérito P2
SFX 858     ir     íches/666,132,133     ir . is:pretérito P2 + enclítico
SFX 858     ir     iu/134     ir . is:pretérito P3 [ + enclítico monosílabo]
SFX 858     ir     íu/666,135     ir . is:pretérito P3 + enclítico polisílabo
SFX 858     r     mos     ir . is:pretérito P4
SFX 858     ir     ímos/666,136,137     ir . is:pretérito P4 + enclítico
SFX 858     r     stes     ir . is:pretérito P5
SFX 858     ir     ístes/666,138,139     ir . is:pretérito P5 + enclítico
SFX 858     0     on     ir . is:pretérito P6
SFX 858     ir     íron/666,134,135     ir . is:pretérito P6 + enclítico
SFX 858     0     a     ir . is:antepretérito P1 / P3
SFX 858     ir     íra/666,134,135     ir . is:antepretérito P1 / P3 + enclítico
SFX 858     0     as     ir . is:antepretérito P2 + enclítico
SFX 858     ir     íras/666,132,133     ir . is:antepretérito P2
SFX 858     0     amos     ir . is:antepretérito P4
SFX 858     0     ámos/666,136,137     ir . is:antepretérito P4 + enclítico
SFX 858     0     ades     ir . is:antepretérito P5
SFX 858     0     ádes/666,138,139     ir . is:antepretérito P5 + enclítico
SFX 858     0     an     ir . is:antepretérito P6
SFX 858     ir     íran/666,134,135     ir . is:antepretérito P6 + enclítico
SFX 858     0     ei/130     ir . is:futuro P1 [ + enclítico monosílabo]
SFX 858     0     éi/666,131     ir . is:futuro P1 + enclítico polisílabo
SFX 858     0     as/666,132     ir . is:futuro P2 + enclítico monosílabo
SFX 858     0     ás/133     ir . is:futuro P2 [ + enclítico polisílabo]
SFX 858     0     a/666,134     ir . is:futuro P3 + enclítico monosílabo
SFX 858     0     á/135     ir . is:futuro P3 [ + enclítico polisílabo]
SFX 858     0     emos     ir . is:futuro P4
SFX 858     0     émos/666,136,137     ir . is:futuro P4 + enclítico
SFX 858     0     edes     ir . is:futuro P5
SFX 858     0     édes/666,138,139     ir . is:futuro P5 + enclítico
SFX 858     0     an/666,134     ir . is:futuro P6 + enclítico monosílabo
SFX 858     0     án/135     ir . is:futuro P6 [ + enclítico polisílabo]
SFX 858     0     ía/134,135     ir . is:pospretérito P1 / P3 [ + enclítico]
SFX 858     0     ías/132,133     ir . is:pospretérito P2 [ + enclítico]
SFX 858     0     iamos     ir . is:pospretérito P4
SFX 858     0     iámos/666,136,137     ir . is:pospretérito P4 + enclítico
SFX 858     0     iades     ir . is:pospretérito P5
SFX 858     0     iádes/666,138,139     ir . is:pospretérito P5 + enclítico
SFX 858     0     ían/134,135     ir . is:pospretérito P6 [ + enclítico]
SFX 858     r     se     ir . is:subxuntivo pretérito P1 / P3
SFX 858     ir     íse/666,134,135     ir . is:subxuntivo pretérito P1 / P3 + enclítico
SFX 858     r     ses     ir . is:subxuntivo pretérito P2
SFX 858     ir     íses/666,132,133     ir . is:subxuntivo pretérito P2 + enclítico
SFX 858     ir     ísemos/136,137     ir . is:subxuntivo pretérito P4 [ + enclítico]
SFX 858     ir     ísedes/138,139     ir . is:subxuntivo pretérito P5 [ + enclítico]
SFX 858     r     sen     ir . is:subxuntivo pretérito P6
SFX 858     ir     ísen/666,134,135     ir . is:subxuntivo pretérito P6 + enclítico
SFX 858     0     es     ir . is:infinitivo / subxuntivo futuro P2
SFX 858     ir     íres/666,132,133     ir . is:infinitivo / subxuntivo futuro P2 + enclítico
SFX 858     0     mos     ir . is:infinitivo / subxuntivo futuro P4
SFX 858     ir     írmos/666,136,137     ir . is:infinitivo / subxuntivo futuro P4 + enclítico
SFX 858     0     des     ir . is:infinitivo / subxuntivo futuro P5
SFX 858     ir     írdes/666,138,139     ir . is:infinitivo / subxuntivo futuro P5 + enclítico
SFX 858     0     en     ir . is:infinitivo / subxuntivo futuro P6
SFX 858     ir     íren/666,134,135     ir . is:infinitivo / subxuntivo futuro P6 + enclítico
SFX 858     r     de     ir . is:imperativo P5
SFX 858     ir     íde/666,138,139     ir . is:imperativo P5 + enclítico

SFX 859     Y     9
SFX 859     ir     es     balbucir . is:presente P2
SFX 859     ir     e     balbucir . is:presente P3
SFX 859     r     mos     ir . is:presente P4
SFX 859     ir     ímos/666,136,137     ir . is:presente P4 + enclítico
SFX 859     r     des     ir . is:presente P5
SFX 859     ir     ídes/666,138,139     ir . is:presente P5 + enclítico
SFX 859     ir     en     balbucir . is:presente P6
SFX 859     ir     ín/131     ir . is:pretérito P1 [ + enclítico polisílabo]
SFX 859     ir     in/666,130     ir . is:pretérito P1 + enclítico monosílabo

SFX 860     Y     3 
SFX 860     ir     es/666,132,133     balbúcir . is:presente P2 + enclítico
SFX 860     ir     e/666,134,135     balbúcir . is:presente P3 + enclítico
SFX 860     ir     en/666,134,135     balbúcir . is:presente P6 + enclítico

# Unidades
# Múltiplos (potencias de 10, de k a Y)
PFX     1001     Y     8
PFX     1001     0     Y . # 1 000 000 000 000 000 000 000 000
PFX     1001     0     Z . # 1 000 000 000 000 000 000 000
PFX     1001     0     E . # 1 000 000 000 000 000 000
PFX     1001     0     P . # 1 000 000 000 000 000
PFX     1001     0     T . # 1 000 000 000 000
PFX     1001     0     G . # 1 000 000 000
PFX     1001     0     M . # 1 000 000
PFX     1001     0     k . # 1 000

PFX     1002     Y     2
PFX     1002     0     h . # 100
PFX     1002     0     da . # 10

# Submúltiplos (potencias de 10).
PFX     1003     Y     10
PFX     1003     0     d . # 0,1
PFX     1003     0     c . # 0,01
PFX     1003     0     m . # 0,001
PFX     1003     0     µ . # 0,000 001
PFX     1003     0     n . # 0,000 000 001
PFX     1003     0     p . # 0,000 000 000 001
PFX     1003     0     f . # 0,000 000 000 000 001
PFX     1003     0     a . # 0,000 000 000 000 000 001
PFX     1003     0     z . # 0,000 000 000 000 000 000 001
PFX     1003     0     y . # 0,000 000 000 000 000 000 000 001

# Múltiplos (potencias de 2).

PFX     1004     Y     8
PFX     1004     0     Yi . # 2⁸⁰
PFX     1004     0     Zi . # 2⁷⁰
PFX     1004     0     Ei . # 2⁶⁰
PFX     1004     0     Pi . # 2⁵⁰
PFX     1004     0     Ti . # 2⁴⁰
PFX     1004     0     Gi . # 2³⁰
PFX     1004     0     Mi . # 2²⁰
PFX     1004     0     ki . # 2¹⁰
